# Diŧionario vèneto
#
# Copyright (C) 2015 Màuro Trevixan
#
# home: http://parnodexmentegar.orgfree.com
#
# Version 1.0.0 (15/10/2015) (DD/MM/YYYY)
# Note: this file is unmodified in the current package, hence no
# copyright notes have been added to it.
#
# This file is distributed under GPL license.
#
# This file is part of the "diŧionario vèneto".
#
# The "diŧionario vèneto" is free software; you can redistribute it and/or
# modify it under the terms of the GNU General Public License as published
# by the Free Software Foundation; either version 3 of the License, or
# (at your option) any later version.
#
# The "diŧionario vèneto" is distributed in the hope that it will be
# useful, but WITHOUT ANY WARRANTY; without even the implied warranty of
# MERCHANTABILITY or FITNESS FOR A PARTICULAR PURPOSE. See the
# GNU General Public License for more details.
#
# You should have received a copy of the GNU General Public
# License along with the "diŧionario vèneto", if not,
# see <http://www.gnu.org/licenses/>.


NAME Diŧionario vèneto
VERSION 1.0.0 (15/10/2015)
HOME http://parnodexmentegar.orgfree.com
LANG vec
#LANG it_IT

SET UTF-8
TRY eèéaàoòóiínrlƚtskdpvmuúgxfŧbjɉñđchEÈÉAÀOÒÓIÍNRLȽTSKDPVMUÚGXFŦBJɈÑĐCH'‘’

WORDCHARS -'‘’\/

#FLAG num

# KEEPCASE 1000  # km/Z, GHz/Z, ...


# frequently switched characters
MAP 5
MAP aàAÀ
MAP eèéEÈÉ
MAP iíìIÌÍ
MAP oòóOÒÓ
MAP uúùUÙÚ

# frequently switched character groups
# FIXME
# REP .l. [aàeèéiíoòóuú]ƚ[aàeèéiíoòóuú]
# REP l.  ^ƚ[aàeèéiíoòóuú]
REP 13
REP dh đ
REP đ  x
REP j  ɉ
REP jh ɉ
REP ɉ  j
REP l  ƚ
REP lh ƚ
REP ƚ  l
REP nh ñ
REP th ŧ
REP ŧ  s
REP ù  ú
REP ì  í

# replace double-characters with single ones
ICONV 5
ICONV dh đ
ICONV jh ɉ
ICONV lh ƚ
ICONV nh ñ
ICONV th ŧ


SFX A Y 20261 # vèrbi
SFX A abalar àbala/EGQ kabalar
SFX A abalar àbale/HIJQ kabalar
SFX A abalar àbalelo/R kabalar
SFX A abalar àbali/M kabalar
SFX A abalar àbalitu/N kabalar
SFX A abalar àbalo/IJ kabalar
SFX A abar àbelo/R [bgi]abar
SFX A abar àbitu/N [bgi]abar
SFX A abdikar àbdika/EGQ abdikar
SFX A abdikar àbdike/HIJQ abdikar
SFX A abdikar àbdikelo/R abdikar
SFX A abdikar àbdiki/M abdikar
SFX A abdikar àbdikitu/N abdikar
SFX A abdikar àbdiko/IJ abdikar
SFX A abiar àbie/J [rs]abiar
SFX A abiar àbielo/R [rs]abiar
SFX A abiar àbio/J [rs]abiar
SFX A abiar àbitu/N [rs]abiar
SFX A abitar àbita/EGQ abitar
SFX A abitar àbite/HIJQ abitar
SFX A abitar àbitelo/R abitar
SFX A abitar àbiti/M abitar
SFX A abitar àbititu/N abitar
SFX A abitar àbito/IJ abitar
SFX A abolar àbola/EGQ sabolar
SFX A abolar àbole/HIJQ sabolar
SFX A abolar àbolelo/R sabolar
SFX A abolar àboli/M sabolar
SFX A abolar àbolitu/N sabolar
SFX A abolar àbolo/IJ sabolar
SFX A abregar àbrega/EGQ fabregar
SFX A abregar àbrege/HIJQ fabregar
SFX A abregar àbregelo/R fabregar
SFX A abregar àbregi/M fabregar
SFX A abregar àbregitu/N fabregar
SFX A abregar àbrego/IJ fabregar
SFX A abrikar àbrika/EGQ desfabrikar
SFX A abrikar àbrike/HIJQ desfabrikar
SFX A abrikar àbrikelo/R desfabrikar
SFX A abrikar àbriki/M desfabrikar
SFX A abrikar àbrikitu/N desfabrikar
SFX A abrikar àbriko/IJ desfabrikar
SFX A abrogar àbroga/EGQ abrogar
SFX A abrogar àbroge/HIJQ abrogar
SFX A abrogar àbrogelo/R abrogar
SFX A abrogar àbrogi/M abrogar
SFX A abrogar àbrogitu/N abrogar
SFX A abrogar àbrogo/IJ abrogar
SFX A abular àbula/EGQ tabular
SFX A abular àbule/HIJQ tabular
SFX A abular àbulelo/R tabular
SFX A abular àbuli/M tabular
SFX A abular àbulitu/N tabular
SFX A abular àbulo/IJ tabular
SFX A acar àcelo/R [bdklmnoprtuv]acar
SFX A acar àcitu/N [bdklmnoprtuv]acar
SFX A acarar àcara/EGQ [cp]acarar
SFX A acarar àcare/HIJQ [cp]acarar
SFX A acarar àcarelo/R [cp]acarar
SFX A acarar àcari/M [cp]acarar
SFX A acarar àcaritu/N [cp]acarar
SFX A acarar àcaro/IJ [cp]acarar
SFX A acolar àcola/EGQ pacolar
SFX A acolar àcole/HIJQ pacolar
SFX A acolar àcolelo/R pacolar
SFX A acolar àcoli/M pacolar
SFX A acolar àcolitu/N pacolar
SFX A acolar àcolo/IJ pacolar
SFX A adar àdelo/R [bfikr]adar
SFX A adar àditu/N [bfikr]adar
SFX A adegar àdega/EGQ [fnr]adegar
SFX A adegar àdege/HIJQ [fnr]adegar
SFX A adegar àdegelo/R [fnr]adegar
SFX A adegar àdegi/M [fnr]adegar
SFX A adegar àdegitu/N [fnr]adegar
SFX A adegar àdego/IJ [fnr]adegar
SFX A adiar àdie/J diladiar
SFX A adiar àdielo/R diladiar
SFX A adiar àdio/J diladiar
SFX A adiar àditu/N diladiar
SFX A adigar àdiga/EGQ sfadigar
SFX A adigar àdige/HIJQ sfadigar
SFX A adigar àdigelo/R sfadigar
SFX A adigar àdigi/M sfadigar
SFX A adigar àdigitu/N sfadigar
SFX A adigar àdigo/IJ sfadigar
SFX A adrar àdrelo/R kuadrar
SFX A adrar àdritu/N kuadrar
SFX A aduar àdue/J graduar
SFX A aduar àduelo/R graduar
SFX A aduar àduitu/N graduar
SFX A aduar àduo/J graduar
SFX A aer àa saer
SFX A aer àe/IQ saer
SFX A aer àelo/R saer
SFX A aer ài/EGM saer
SFX A aer àitu/N saer
SFX A aer ào/I saer
SFX A aerar àera/EGQ aerar
SFX A aerar àere/HIJQ aerar
SFX A aerar àerelo/R aerar
SFX A aerar àeri/M aerar
SFX A aerar àeritu/N aerar
SFX A aerar àero/IJ aerar
SFX A afar àfelo/R [jtx]afar
SFX A afar àfelo/R rafar
SFX A afar àfelo/R xgrafar
SFX A afar àfitu/N [jtx]afar
SFX A afar àfitu/N rafar
SFX A afar àfitu/N xgrafar
SFX A afarar àfara/EGQ [bdm]afarar
SFX A afarar àfare/HIJQ [bdm]afarar
SFX A afarar àfarelo/R [bdm]afarar
SFX A afarar àfari/M [bdm]afarar
SFX A afarar àfaritu/N [bdm]afarar
SFX A afarar àfaro/IJ [bdm]afarar
SFX A afegar àfega/EGQ trafegar
SFX A afegar àfege/HIJQ trafegar
SFX A afegar àfegelo/R trafegar
SFX A afegar àfegi/M trafegar
SFX A afegar àfegitu/N trafegar
SFX A afegar àfego/IJ trafegar
SFX A afiar àfie/J tafiar
SFX A afiar àfielo/R tafiar
SFX A afiar àfio/J tafiar
SFX A afiar àfitu/N tafiar
SFX A afraxar àfraxa/EGQ parafraxar
SFX A afraxar àfraxe/HIJQ parafraxar
SFX A afraxar àfraxelo/R parafraxar
SFX A afraxar àfraxi/M parafraxar
SFX A afraxar àfraxitu/N parafraxar
SFX A afraxar àfraxo/IJ parafraxar
SFX A agar àgelo/R [iklnptv]agar
SFX A agar àgelo/R ragar
SFX A agar àgelo/R sufragar
SFX A agar àgitu/N [iklnptv]agar
SFX A agar àgitu/N ragar
SFX A agar àgitu/N sufragar
SFX A agolar àgola/EGQ [br]agolar
SFX A agolar àgole/HIJQ [br]agolar
SFX A agolar àgolelo/R [br]agolar
SFX A agolar àgoli/M [br]agolar
SFX A agolar àgolitu/N [br]agolar
SFX A agolar àgolo/IJ [br]agolar
SFX A agomar àgoma/EGQ sagomar
SFX A agomar àgome/HIJQ sagomar
SFX A agomar àgomelo/R sagomar
SFX A agomar àgomi/M sagomar
SFX A agomar àgomitu/N sagomar
SFX A agomar àgomo/IJ sagomar
SFX A agrar àgrelo/R [ms]agrar
SFX A agrar àgritu/N [ms]agrar
SFX A agremar àgrema/EGQ lagremar
SFX A agremar àgreme/HIJQ lagremar
SFX A agremar àgremelo/R lagremar
SFX A agremar àgremi/M lagremar
SFX A agremar àgremitu/N lagremar
SFX A agremar àgremo/IJ lagremar
SFX A aitar àita/EGQ xbraitar
SFX A aitar àite/HIJQ xbraitar
SFX A aitar àitelo/R xbraitar
SFX A aitar àiti/M xbraitar
SFX A aitar àititu/N xbraitar
SFX A aitar àito/IJ xbraitar
SFX A ajar àjelo/R [bdgklmnprstuv]ajar
SFX A ajar àjitu/N [bdgklmnprstuv]ajar
SFX A ajerar àjera/EGQ exajerar
SFX A ajerar àjere/HIJQ exajerar
SFX A ajerar àjerelo/R exajerar
SFX A ajerar àjeri/M exajerar
SFX A ajerar àjeritu/N exajerar
SFX A ajerar àjero/IJ exajerar
SFX A akar àkelo/R [bilmprstvxñŧ]akar
SFX A akar àkitu/N [bilmprstvxñŧ]akar
SFX A akiar àkie/J [bdlnrsv]akiar
SFX A akiar àkielo/R [bdlnrsv]akiar
SFX A akiar àkio/J [bdlnrsv]akiar
SFX A akiar àkitu/N [bdlnrsv]akiar
SFX A akinar àkina/EGQ makinar
SFX A akinar àkine/HIJQ makinar
SFX A akinar àkinelo/R makinar
SFX A akinar àkini/M makinar
SFX A akinar àkinitu/N makinar
SFX A akinar àkino/IJ makinar
SFX A akolar àkola/EGQ [crsxŧ]akolar
SFX A akolar àkole/HIJQ [crsxŧ]akolar
SFX A akolar àkolelo/R [crsxŧ]akolar
SFX A akolar àkoli/M [crsxŧ]akolar
SFX A akolar àkolitu/N [crsxŧ]akolar
SFX A akolar àkolo/IJ [crsxŧ]akolar
SFX A akrar àkrelo/R [an]sakrar
SFX A akrar àkritu/N [an]sakrar
SFX A akuar àkue/J akuar
SFX A akuar àkuelo/R akuar
SFX A akuar àkuitu/N akuar
SFX A akuar àkuo/J akuar
SFX A alar àlelo/R alar
SFX A alar àlelo/R balar
SFX A alar àlelo/R trabalar
SFX A alar àlitu/N alar
SFX A alar àlitu/N balar
SFX A alar àlitu/N trabalar
SFX A albar àlbelo/R inbalbar
SFX A albar àlbitu/N inbalbar
SFX A alberar àlbera/EGQ inalberar
SFX A alberar àlbere/HIJQ inalberar
SFX A alberar àlberelo/R inalberar
SFX A alberar àlberi/M inalberar
SFX A alberar àlberitu/N inalberar
SFX A alberar àlbero/IJ inalberar
SFX A albitrar àlbitra/EGQ albitrar
SFX A albitrar àlbitre/HIJQ albitrar
SFX A albitrar àlbitrelo/R albitrar
SFX A albitrar àlbitri/M albitrar
SFX A albitrar àlbitritu/N albitrar
SFX A albitrar àlbitro/IJ albitrar
SFX A alborar àlbora/EGQ alborar
SFX A alborar àlbore/HIJQ alborar
SFX A alborar àlborelo/R alborar
SFX A alborar àlbori/M alborar
SFX A alborar àlboritu/N alborar
SFX A alborar àlboro/IJ alborar
SFX A aldar àldelo/R [fks]aldar
SFX A aldar àlditu/N [fks]aldar
SFX A alegar àlega/EGQ balegar
SFX A alegar àlege/HIJQ balegar
SFX A alegar àlegelo/R balegar
SFX A alegar àlegi/M balegar
SFX A alegar àlegitu/N balegar
SFX A alegar àlego/IJ balegar
SFX A aler àlelo/R valer
SFX A aler àlitu/N valer
SFX A algamar àlgama/EGQ malgamar
SFX A algamar àlgame/HIJQ malgamar
SFX A algamar àlgamelo/R malgamar
SFX A algamar àlgami/M malgamar
SFX A algamar àlgamitu/N malgamar
SFX A algamar àlgamo/IJ malgamar
SFX A aliar àlie/J faliar
SFX A aliar àlielo/R faliar
SFX A aliar àlio/J faliar
SFX A aliar àlitu/N faliar
SFX A alibrar àlibra/EGQ kalibrar
SFX A alibrar àlibre/HIJQ kalibrar
SFX A alibrar àlibrelo/R kalibrar
SFX A alibrar àlibri/M kalibrar
SFX A alibrar àlibritu/N kalibrar
SFX A alibrar àlibro/IJ kalibrar
SFX A alidar àlida/EGQ validar
SFX A alidar àlide/HIJQ validar
SFX A alidar àlidelo/R validar
SFX A alidar àlidi/M validar
SFX A alidar àliditu/N validar
SFX A alidar àlido/IJ validar
SFX A aligar àliga/EGQ kaligar
SFX A aligar àlige/HIJQ kaligar
SFX A aligar àligelo/R kaligar
SFX A aligar àligi/M kaligar
SFX A aligar àligitu/N kaligar
SFX A aligar àligo/IJ kaligar
SFX A alir àlelo/R salir
SFX A alir àlitu/N salir
SFX A alkar àlkelo/R [bfkv]alkar
SFX A alkar àlkitu/N [bfkv]alkar
SFX A alkarar àlkara/EGQ kalkarar
SFX A alkarar àlkare/HIJQ kalkarar
SFX A alkarar àlkarelo/R kalkarar
SFX A alkarar àlkari/M kalkarar
SFX A alkarar àlkaritu/N kalkarar
SFX A alkarar àlkaro/IJ kalkarar
SFX A alkolar àlkola/EGQ kalkolar
SFX A alkolar àlkole/HIJQ kalkolar
SFX A alkolar àlkolelo/R kalkolar
SFX A alkolar àlkoli/M kalkolar
SFX A alkolar àlkolitu/N kalkolar
SFX A alkolar àlkolo/IJ kalkolar
SFX A almanar àlmana/EGQ skalmanar
SFX A almanar àlmane/HIJQ skalmanar
SFX A almanar àlmanelo/R skalmanar
SFX A almanar àlmani/M skalmanar
SFX A almanar àlmanitu/N skalmanar
SFX A almanar àlmano/IJ skalmanar
SFX A almar àlmelo/R [kp]almar
SFX A almar àlmitu/N [kp]almar
SFX A almenar àlmena/EGQ malmenar
SFX A almenar àlmene/HIJQ malmenar
SFX A almenar àlmenelo/R malmenar
SFX A almenar àlmeni/M malmenar
SFX A almenar àlmenitu/N malmenar
SFX A almenar àlmeno/IJ malmenar
SFX A alogar àloga/EGQ [it]alogar
SFX A alogar àloge/HIJQ [it]alogar
SFX A alogar àlogelo/R [it]alogar
SFX A alogar àlogi/M [it]alogar
SFX A alogar àlogitu/N [it]alogar
SFX A alogar àlogo/IJ [it]alogar
SFX A alpar àlpelo/R [ps]alpar
SFX A alpar àlpitu/N [ps]alpar
SFX A alpierar àlpiera/EGQ palpierar
SFX A alpierar àlpiere/HIJQ palpierar
SFX A alpierar àlpierelo/R palpierar
SFX A alpierar àlpieri/M palpierar
SFX A alpierar àlpieritu/N palpierar
SFX A alpierar àlpiero/IJ palpierar
SFX A alpolar àlpola/EGQ skalpolar
SFX A alpolar àlpole/HIJQ skalpolar
SFX A alpolar àlpolelo/R skalpolar
SFX A alpolar àlpoli/M skalpolar
SFX A alpolar àlpolitu/N skalpolar
SFX A alpolar àlpolo/IJ skalpolar
SFX A alsamar àlsama/EGQ balsamar
SFX A alsamar àlsame/HIJQ balsamar
SFX A alsamar àlsamelo/R balsamar
SFX A alsamar àlsami/M balsamar
SFX A alsamar àlsamitu/N balsamar
SFX A alsamar àlsamo/IJ balsamar
SFX A alsar àlselo/R [fk]alsar
SFX A alsar àlsitu/N [fk]alsar
SFX A alsemar àlsema/EGQ inbalsemar
SFX A alsemar àlseme/HIJQ inbalsemar
SFX A alsemar àlsemelo/R inbalsemar
SFX A alsemar àlsemi/M inbalsemar
SFX A alsemar àlsemitu/N inbalsemar
SFX A alsemar àlsemo/IJ inbalsemar
SFX A altar àltelo/R [bfmps]altar
SFX A altar àltitu/N [bfmps]altar
SFX A alterar àltera/EGQ alterar
SFX A alterar àltere/HIJQ alterar
SFX A alterar àlterelo/R alterar
SFX A alterar àlteri/M alterar
SFX A alterar àlteritu/N alterar
SFX A alterar àltero/IJ alterar
SFX A altrar àltrelo/R inxaltrar
SFX A altrar àltritu/N inxaltrar
SFX A alutar àluta/EGQ valutar
SFX A alutar àlute/HIJQ valutar
SFX A alutar àlutelo/R valutar
SFX A alutar àluti/M valutar
SFX A alutar àlutitu/N valutar
SFX A alutar àluto/IJ valutar
SFX A alvar àlvelo/R [ks]alvar
SFX A alvar àlvitu/N [ks]alvar
SFX A alvear àlvee/J dexalvear
SFX A alvear àlveelo/R dexalvear
SFX A alvear àlveitu/N dexalvear
SFX A alvear àlveo/J dexalvear
SFX A alviar àlvie/J insalviar
SFX A alviar àlvielo/R insalviar
SFX A alviar àlvio/J insalviar
SFX A alviar àlvitu/N insalviar
SFX A alŧar àlŧelo/R alŧar
SFX A alŧar àlŧitu/N alŧar
SFX A alŧitrar àlŧitra/EGQ rekalŧitrar
SFX A alŧitrar àlŧitre/HIJQ rekalŧitrar
SFX A alŧitrar àlŧitrelo/R rekalŧitrar
SFX A alŧitrar àlŧitri/M rekalŧitrar
SFX A alŧitrar àlŧitritu/N rekalŧitrar
SFX A alŧitrar àlŧitro/IJ rekalŧitrar
SFX A amar àmelo/R amar
SFX A amar àmelo/R samar
SFX A amar àmitu/N amar
SFX A amar àmitu/N samar
SFX A amegar àmega/EGQ [ir]amegar
SFX A amegar àmege/HIJQ [ir]amegar
SFX A amegar àmegelo/R [ir]amegar
SFX A amegar àmegi/M [ir]amegar
SFX A amegar àmegitu/N [ir]amegar
SFX A amegar àmego/IJ [ir]amegar
SFX A amenar àmena/EGQ examenar
SFX A amenar àmene/HIJQ examenar
SFX A amenar àmenelo/R examenar
SFX A amenar àmeni/M examenar
SFX A amenar àmenitu/N examenar
SFX A amenar àmeno/IJ examenar
SFX A amidar àmida/EGQ inamidar
SFX A amidar àmide/HIJQ inamidar
SFX A amidar àmidelo/R inamidar
SFX A amidar àmidi/M inamidar
SFX A amidar àmiditu/N inamidar
SFX A amidar àmido/IJ inamidar
SFX A aminar àmina/EGQ kontaminar
SFX A aminar àmine/HIJQ kontaminar
SFX A aminar àminelo/R kontaminar
SFX A aminar àmini/M kontaminar
SFX A aminar àminitu/N kontaminar
SFX A aminar àmino/IJ kontaminar
SFX A amolar àmola/EGQ gramolar
SFX A amolar àmole/HIJQ gramolar
SFX A amolar àmolelo/R gramolar
SFX A amolar àmoli/M gramolar
SFX A amolar àmolitu/N gramolar
SFX A amolar àmolo/IJ gramolar
SFX A anar ànelo/R [bcdfgikrstvx]anar
SFX A anar ànelo/R dexumanar
SFX A anar ànelo/R inpanar
SFX A anar ànelo/R panar
SFX A anar ànitu/N [bcdfgikrstvx]anar
SFX A anar ànitu/N dexumanar
SFX A anar ànitu/N inpanar
SFX A anar ànitu/N panar
SFX A anarar ànara/EGQ [mn]anarar
SFX A anarar ànare/HIJQ [mn]anarar
SFX A anarar ànarelo/R [mn]anarar
SFX A anarar ànari/M [mn]anarar
SFX A anarar ànaritu/N [mn]anarar
SFX A anarar ànaro/IJ [mn]anarar
SFX A anbar ànbelo/R ranbar
SFX A anbar ànbitu/N ranbar
SFX A anbarar ànbara/EGQ [gt]anbarar
SFX A anbarar ànbare/HIJQ [gt]anbarar
SFX A anbarar ànbarelo/R [gt]anbarar
SFX A anbarar ànbari/M [gt]anbarar
SFX A anbarar ànbaritu/N [gt]anbarar
SFX A anbarar ànbaro/IJ [gt]anbarar
SFX A anbiar ànbie/J kanbiar
SFX A anbiar ànbielo/R kanbiar
SFX A anbiar ànbio/J kanbiar
SFX A anbiar ànbitu/N kanbiar
SFX A anbolar ànbola/EGQ inbanbolar
SFX A anbolar ànbole/HIJQ inbanbolar
SFX A anbolar ànbolelo/R inbanbolar
SFX A anbolar ànboli/M inbanbolar
SFX A anbolar ànbolitu/N inbanbolar
SFX A anbolar ànbolo/IJ inbanbolar
SFX A andar vae/J reandar
SFX A andar vagoi/J reandar
SFX A andar valo/R andar
SFX A andar vao/J reandar
SFX A andar vaoi/J reandar
SFX A andar vatu/N andar
SFX A andar vatu/N reandar
SFX A andar vede andar
SFX A andar vege andar
SFX A andar vemo/K andar
SFX A andar vemoi/L andar
SFX A andar ven/K andar
SFX A andar vene andar
SFX A andar vion andar
SFX A andar vione andar
SFX A andar von/K andar
SFX A andar vone andar
SFX A andar và/EGQ andar
SFX A andar và/M andar
SFX A andar và/M reandar
SFX A andar vàa andar
SFX A andar vàa reandar
SFX A andar vàe/IJQ andar
SFX A andar vàe/IQ reandar
SFX A andar vàelo/R andar
SFX A andar vàelo/R reandar
SFX A andar vàga andar
SFX A andar vàga reandar
SFX A andar vàgi andar
SFX A andar vàgi reandar
SFX A andar vàgo/I andar
SFX A andar vàgo/I reandar
SFX A andar vàgoi/J andar
SFX A andar vài andar
SFX A andar vài reandar
SFX A andar vào/I reandar
SFX A andar vào/IJ andar
SFX A andar vàoi/J andar
SFX A andar vè/GO andar
SFX A andar vèu/P andar
SFX A andar vé/GO andar
SFX A andar véu/P andar
SFX A andar àndelo/R [mpux]andar
SFX A andar àndelo/R andar
SFX A andar àndelo/R reandar
SFX A andar ànditu/N [mpux]andar
SFX A andar ànditu/N andar
SFX A andar ànditu/N reandar
SFX A andenar àndena/EGQ grandenar
SFX A andenar àndene/HIJQ grandenar
SFX A andenar àndenelo/R grandenar
SFX A andenar àndeni/M grandenar
SFX A andenar àndenitu/N grandenar
SFX A andenar àndeno/IJ grandenar
SFX A andidar àndida/EGQ kandidar
SFX A andidar àndide/HIJQ kandidar
SFX A andidar àndidelo/R kandidar
SFX A andidar àndidi/M kandidar
SFX A andidar àndiditu/N kandidar
SFX A andidar àndido/IJ kandidar
SFX A andolar àndola/EGQ xirandolar
SFX A andolar àndole/HIJQ xirandolar
SFX A andolar àndolelo/R xirandolar
SFX A andolar àndoli/M xirandolar
SFX A andolar àndolitu/N xirandolar
SFX A andolar àndolo/IJ xirandolar
SFX A anedar àneda/EGQ manedar
SFX A anedar ànede/HIJQ manedar
SFX A anedar ànedelo/R manedar
SFX A anedar ànedi/M manedar
SFX A anedar àneditu/N manedar
SFX A anedar ànedo/IJ manedar
SFX A anegar ànega/EGQ [lmp]anegar
SFX A anegar ànege/HIJQ [lmp]anegar
SFX A anegar ànegelo/R [lmp]anegar
SFX A anegar ànegi/M [lmp]anegar
SFX A anegar ànegitu/N [lmp]anegar
SFX A anegar ànego/IJ [lmp]anegar
SFX A anemar ànema/EGQ anemar
SFX A anemar àneme/HIJQ anemar
SFX A anemar ànemelo/R anemar
SFX A anemar ànemi/M anemar
SFX A anemar ànemitu/N anemar
SFX A anemar ànemo/IJ anemar
SFX A aner ànelo/R [er]maner
SFX A aner ànitu/N [er]maner
SFX A anevar àneva/EGQ inkanevar
SFX A anevar àneve/HIJQ inkanevar
SFX A anevar ànevelo/R inkanevar
SFX A anevar ànevi/M inkanevar
SFX A anevar ànevitu/N inkanevar
SFX A anevar ànevo/IJ inkanevar
SFX A anfar ànfelo/R [rtñ]anfar
SFX A anfar ànfitu/N [rtñ]anfar
SFX A anforar ànfora/EGQ kanforar
SFX A anforar ànfore/HIJQ kanforar
SFX A anforar ànforelo/R kanforar
SFX A anforar ànfori/M kanforar
SFX A anforar ànforitu/N kanforar
SFX A anforar ànforo/IJ kanforar
SFX A angar àngelo/R [frtv]angar
SFX A angar àngitu/N [frtv]angar
SFX A angerar àngera/EGQ xgangerar
SFX A angerar àngere/HIJQ xgangerar
SFX A angerar àngerelo/R xgangerar
SFX A angerar àngeri/M xgangerar
SFX A angerar àngeritu/N xgangerar
SFX A angerar àngero/IJ xgangerar
SFX A angolar àngola/EGQ [rŧ]angolar
SFX A angolar àngole/HIJQ [rŧ]angolar
SFX A angolar àngolelo/R [rŧ]angolar
SFX A angolar àngoli/M [rŧ]angolar
SFX A angolar àngolitu/N [rŧ]angolar
SFX A angolar àngolo/IJ [rŧ]angolar
SFX A angonar àngona/EGQ [rs]angonar
SFX A angonar àngone/HIJQ [rs]angonar
SFX A angonar àngonelo/R [rs]angonar
SFX A angonar àngoni/M [rs]angonar
SFX A angonar àngonitu/N [rs]angonar
SFX A angonar àngono/IJ [rs]angonar
SFX A anguar àngue/J desanguar
SFX A anguar ànguelo/R desanguar
SFX A anguar ànguitu/N desanguar
SFX A anguar ànguo/J desanguar
SFX A anguenar ànguena/EGQ sanguenar
SFX A anguenar ànguene/HIJQ sanguenar
SFX A anguenar ànguenelo/R sanguenar
SFX A anguenar àngueni/M sanguenar
SFX A anguenar ànguenitu/N sanguenar
SFX A anguenar àngueno/IJ sanguenar
SFX A anguir àngue/J languir
SFX A anguir ànguelo/R languir
SFX A anguir ànguitu/N languir
SFX A anguir ànguo/J languir
SFX A aniar ànie/J xmaniar
SFX A aniar ànielo/R xmaniar
SFX A aniar ànio/J xmaniar
SFX A aniar ànitu/N xmaniar
SFX A anjar ànjelo/R ranjar
SFX A anjar ànjitu/N ranjar
SFX A ankar ànkelo/R [bilmrtŧ]ankar
SFX A ankar ànkitu/N [bilmrtŧ]ankar
SFX A ankarar ànkara/EGQ [ns]kankarar
SFX A ankarar ànkare/HIJQ [ns]kankarar
SFX A ankarar ànkarelo/R [ns]kankarar
SFX A ankarar ànkari/M [ns]kankarar
SFX A ankarar ànkaritu/N [ns]kankarar
SFX A ankarar ànkaro/IJ [ns]kankarar
SFX A ankorar ànkora/EGQ ankorar
SFX A ankorar ànkore/HIJQ ankorar
SFX A ankorar ànkorelo/R ankorar
SFX A ankorar ànkori/M ankorar
SFX A ankorar ànkoritu/N ankorar
SFX A ankorar ànkoro/IJ ankorar
SFX A anpanar ànpana/EGQ [kp]anpanar
SFX A anpanar ànpane/HIJQ [kp]anpanar
SFX A anpanar ànpanelo/R [kp]anpanar
SFX A anpanar ànpani/M [kp]anpanar
SFX A anpanar ànpanitu/N [kp]anpanar
SFX A anpanar ànpano/IJ [kp]anpanar
SFX A anpar ànpelo/R [bklrtŧ]anpar
SFX A anpar ànpitu/N [bklrtŧ]anpar
SFX A anpegar ànpega/EGQ ranpegar
SFX A anpegar ànpege/HIJQ ranpegar
SFX A anpegar ànpegelo/R ranpegar
SFX A anpegar ànpegi/M ranpegar
SFX A anpegar ànpegitu/N ranpegar
SFX A anpegar ànpego/IJ ranpegar
SFX A anpolar ànpola/EGQ [bv]anpolar
SFX A anpolar ànpole/HIJQ [bv]anpolar
SFX A anpolar ànpolelo/R [bv]anpolar
SFX A anpolar ànpoli/M [bv]anpolar
SFX A anpolar ànpolitu/N [bv]anpolar
SFX A anpolar ànpolo/IJ [bv]anpolar
SFX A ansar ànselo/R ansar
SFX A ansar ànsitu/N ansar
SFX A ansiar ànsie/J istansiar
SFX A ansiar ànsielo/R istansiar
SFX A ansiar ànsio/J istansiar
SFX A ansiar ànsitu/N istansiar
SFX A ansimar ànsima/EGQ ansimar
SFX A ansimar ànsime/HIJQ ansimar
SFX A ansimar ànsimelo/R ansimar
SFX A ansimar ànsimi/M ansimar
SFX A ansimar ànsimitu/N ansimar
SFX A ansimar ànsimo/IJ ansimar
SFX A antar àntelo/R [bfiklmtuv]antar
SFX A antar àntitu/N [bfiklmtuv]antar
SFX A antegar àntega/EGQ [mr]antegar
SFX A antegar àntege/HIJQ [mr]antegar
SFX A antegar àntegelo/R [mr]antegar
SFX A antegar àntegi/M [mr]antegar
SFX A antegar àntegitu/N [mr]antegar
SFX A antegar àntego/IJ [mr]antegar
SFX A antekar ànteka/EGQ mantekar
SFX A antekar ànteke/HIJQ mantekar
SFX A antekar àntekelo/R mantekar
SFX A antekar ànteki/M mantekar
SFX A antekar àntekitu/N mantekar
SFX A antekar ànteko/IJ mantekar
SFX A anteđar ànteđa/EGQ [mp]anteđar
SFX A anteđar ànteđe/HIJQ [mp]anteđar
SFX A anteđar ànteđelo/R [mp]anteđar
SFX A anteđar ànteđi/M [mp]anteđar
SFX A anteđar ànteđitu/N [mp]anteđar
SFX A anteđar ànteđo/IJ [mp]anteđar
SFX A antolar àntola/EGQ rantolar
SFX A antolar àntole/HIJQ rantolar
SFX A antolar àntolelo/R rantolar
SFX A antolar àntoli/M rantolar
SFX A antolar àntolitu/N rantolar
SFX A antolar àntolo/IJ rantolar
SFX A anxar ànxelo/R [cmr]anxar
SFX A anxar ànxitu/N [cmr]anxar
SFX A anxinar ànxina/EGQ romanxinar
SFX A anxinar ànxine/HIJQ romanxinar
SFX A anxinar ànxinelo/R romanxinar
SFX A anxinar ànxini/M romanxinar
SFX A anxinar ànxinitu/N romanxinar
SFX A anxinar ànxino/IJ romanxinar
SFX A anxitar ànxita/EGQ tranxitar
SFX A anxitar ànxite/HIJQ tranxitar
SFX A anxitar ànxitelo/R tranxitar
SFX A anxitar ànxiti/M tranxitar
SFX A anxitar ànxititu/N tranxitar
SFX A anxitar ànxito/IJ tranxitar
SFX A anđar ànđelo/R ranđar
SFX A anđar ànđitu/N ranđar
SFX A anŧar ànŧelo/R [cgijlpuv]anŧar
SFX A anŧar ànŧitu/N [cgijlpuv]anŧar
SFX A anŧiar ànŧie/J stanŧiar
SFX A anŧiar ànŧielo/R stanŧiar
SFX A anŧiar ànŧio/J stanŧiar
SFX A anŧiar ànŧitu/N stanŧiar
SFX A anŧipar ànŧipa/EGQ manŧipar
SFX A anŧipar ànŧipe/HIJQ manŧipar
SFX A anŧipar ànŧipelo/R manŧipar
SFX A anŧipar ànŧipi/M manŧipar
SFX A anŧipar ànŧipitu/N manŧipar
SFX A anŧipar ànŧipo/IJ manŧipar
SFX A aolar àola/EGQ [kxñ]aolar
SFX A aolar àole/HIJQ [kxñ]aolar
SFX A aolar àolelo/R [kxñ]aolar
SFX A aolar àoli/M [kxñ]aolar
SFX A aolar àolitu/N [kxñ]aolar
SFX A aolar àolo/IJ [kxñ]aolar
SFX A apar àpelo/R [cklprtŧ]apar
SFX A apar àpitu/N [cklprtŧ]apar
SFX A apegar àpega/EGQ [rŧ]apegar
SFX A apegar àpege/HIJQ [rŧ]apegar
SFX A apegar àpegelo/R [rŧ]apegar
SFX A apegar àpegi/M [rŧ]apegar
SFX A apegar àpegitu/N [rŧ]apegar
SFX A apegar àpego/IJ [rŧ]apegar
SFX A apiar àpie/J lapiar
SFX A apiar àpielo/R lapiar
SFX A apiar àpio/J lapiar
SFX A apiar àpitu/N lapiar
SFX A apidar àpida/EGQ lapidar
SFX A apidar àpide/HIJQ lapidar
SFX A apidar àpidelo/R lapidar
SFX A apidar àpidi/M lapidar
SFX A apidar àpiditu/N lapidar
SFX A apidar àpido/IJ lapidar
SFX A apitar àpita/EGQ kapitar
SFX A apitar àpite/HIJQ kapitar
SFX A apitar àpitelo/R kapitar
SFX A apitar àpiti/M kapitar
SFX A apitar àpititu/N kapitar
SFX A apitar àpito/IJ kapitar
SFX A aplikar àplika/EGQ aplikar
SFX A aplikar àplike/HIJQ aplikar
SFX A aplikar àplikelo/R aplikar
SFX A aplikar àpliki/M aplikar
SFX A aplikar àplikitu/N aplikar
SFX A aplikar àpliko/IJ aplikar
SFX A apolar àpola/EGQ [kprŧ]apolar
SFX A apolar àpole/HIJQ [kprŧ]apolar
SFX A apolar àpolelo/R [kprŧ]apolar
SFX A apolar àpoli/M [kprŧ]apolar
SFX A apolar àpolitu/N [kprŧ]apolar
SFX A apolar àpolo/IJ [kprŧ]apolar
SFX A aporar àpora/EGQ [bv]aporar
SFX A aporar àpore/HIJQ [bv]aporar
SFX A aporar àporelo/R [bv]aporar
SFX A aporar àpori/M [bv]aporar
SFX A aporar àporitu/N [bv]aporar
SFX A aporar àporo/IJ [bv]aporar
SFX A ar a [bclrtđ]ugar
SFX A ar a andar
SFX A ar a reandar
SFX A ar a sugar
SFX A ar a/EG [abiktu]riar
SFX A ar a/EG [aei]liar
SFX A ar a/EG [aeinru]jar
SFX A ar a/EG [aeiu]ñar
SFX A ar a/EG [aeu]xiar
SFX A ar a/EG [ai]grar
SFX A ar a/EG [ai]nfar
SFX A ar a/EG [ail]var
SFX A ar a/EG [ailnu]ŧar
SFX A ar a/EG [ailu]viar
SFX A ar a/EG [ainru]biar
SFX A ar a/EG [ainru]piar
SFX A ar a/EG [ainsu]car
SFX A ar a/EG [ainu]diar
SFX A ar a/EG [ainu]sar
SFX A ar a/EG [ainu]siar
SFX A ar a/EG [ainu]star
SFX A ar a/EG [ainu]đar
SFX A ar a/EG [ainu]ŧiar
SFX A ar a/EG [aiou]rmar
SFX A ar a/EG [aisu]kiar
SFX A ar a/EG [aiu]strar
SFX A ar a/EG [al]dar
SFX A ar a/EG [aln]bar
SFX A ar a/EG [alnrs]par
SFX A ar a/EG [aou]rgar
SFX A ar a/EG [aou]rlar
SFX A ar a/EG [au]fiar
SFX A ar a/EG [au]ltar
SFX A ar a/EG [au]rbar
SFX A ar a/EG [au]rkiar
SFX A ar a/EG [au]rtar
SFX A ar a/EG [au]rŧar
SFX A ar a/EG [bnv]ear
SFX A ar a/EG [dip]rar
SFX A ar a/EG [dkmpr]uar
SFX A ar a/EG [einr]xar
SFX A ar a/EG [eio]ndar
SFX A ar a/EG [ilsu]far
SFX A ar a/EG [ln]trar
SFX A ar a/EG [lnrs]kar
SFX A ar a/EG [lux]mar
SFX A ar a/EG [ux]nar
SFX A ar a/EG nbrar
SFX A ar a/EG ngar
SFX A ar a/EG niar
SFX A ar a/EG ntar
SFX A ar a/EG priar
SFX A ar a/EG tuar
SFX A ar a/EGQ [abcdeijklmnptvxđŧ]onar
SFX A ar a/EGQ [abcklrtŧ]ukar
SFX A ar a/EGQ [abgnostvŧ]etar
SFX A ar a/EGQ [abjnr]utar
SFX A ar a/EGQ [acdflnoprsuv]inar
SFX A ar a/EGQ [acfjprsuvŧ]ilar
SFX A ar a/EGQ [adeiot]ronar
SFX A ar a/EGQ [adot]reŧar
SFX A ar a/EGQ [aeior]letar
SFX A ar a/EGQ [aeors]teđar
SFX A ar a/EGQ [af]idar
SFX A ar a/EGQ [aijlnñđ]orar
SFX A ar a/EGQ [aiklprŧ]enar
SFX A ar a/EGQ [ailn]ŧinar
SFX A ar a/EGQ [an]morar
SFX A ar a/EGQ [an]sakrar
SFX A ar a/EGQ [ano]ketar
SFX A ar a/EGQ [anrđ]ular
SFX A ar a/EGQ [anu]xetar
SFX A ar a/EGQ [ao]roŧar
SFX A ar a/EGQ [ar]gonar
SFX A ar a/EGQ [arst]ecar
SFX A ar a/EGQ [at]ridar
SFX A ar a/EGQ [bcdfgiklmopruvñ]atar
SFX A ar a/EGQ [bcdfgikrstvx]anar
SFX A ar a/EGQ [bcfntñ]ikar
SFX A ar a/EGQ [bclrstđ]ugar
SFX A ar a/EGQ [bdfgikmstxđ]urar
SFX A ar a/EGQ [bgknpstv]axar
SFX A ar a/EGQ [bgltvx]ardar
SFX A ar a/EGQ [bilmprstvxñŧ]akar
SFX A ar a/EGQ [bk]oar
SFX A ar a/EGQ [bl]ordar
SFX A ar a/EGQ [blru]imar
SFX A ar a/EGQ [bls]ekar
SFX A ar a/EGQ [bp]olsar
SFX A ar a/EGQ [bs]orsar
SFX A ar a/EGQ [bst]okar
SFX A ar a/EGQ [bv]otar
SFX A ar a/EGQ [cdfgklmnorŧ]eđar
SFX A ar a/EGQ [cl]ibar
SFX A ar a/EGQ [cprstŧ]upar
SFX A ar a/EGQ [djt]emar
SFX A ar a/EGQ [dr]emenar
SFX A ar a/EGQ [dr]esolar
SFX A ar a/EGQ [es]kuilibrar
SFX A ar a/EGQ [fk]alsar
SFX A ar a/EGQ [fk]itar
SFX A ar a/EGQ [gj]oŧar
SFX A ar a/EGQ [glopv]esar
SFX A ar a/EGQ [ijrt]onfar
SFX A ar a/EGQ [iklnptv]agar
SFX A ar a/EGQ [itv]oxar
SFX A ar a/EGQ [jtx]afar
SFX A ar a/EGQ [ko]roxar
SFX A ar a/EGQ [kp]onteđar
SFX A ar a/EGQ [kr]axinar
SFX A ar a/EGQ [kr]ostar
SFX A ar a/EGQ [kr]ovar
SFX A ar a/EGQ [kt]rikar
SFX A ar a/EGQ [ln]tinar
SFX A ar a/EGQ [lpv]eŧar
SFX A ar a/EGQ [lv]egrar
SFX A ar a/EGQ [mpsŧ]igar
SFX A ar a/EGQ [mpux]andar
SFX A ar a/EGQ [nr]bojar
SFX A ar a/EGQ [nrŧ]opar
SFX A ar a/EGQ [ns]fiubar
SFX A ar a/EGQ [ns]kadenar
SFX A ar a/EGQ [ns]karnar
SFX A ar a/EGQ [ns]kular
SFX A ar a/EGQ [ns]tilar
SFX A ar a/EGQ [ns]timar
SFX A ar a/EGQ [nx]vidar
SFX A ar a/EGQ [ors]torar
SFX A ar a/EGQ [ou]fonar
SFX A ar a/EGQ [pt]ipar
SFX A ar a/EGQ [st]inuar
SFX A ar a/EGQ adular
SFX A ar a/EGQ alar
SFX A ar a/EGQ albeđar
SFX A ar a/EGQ amar
SFX A ar a/EGQ andar
SFX A ar a/EGQ arar
SFX A ar a/EGQ arbinar
SFX A ar a/EGQ aretar
SFX A ar a/EGQ arsar
SFX A ar a/EGQ astiar
SFX A ar a/EGQ balar
SFX A ar a/EGQ barar
SFX A ar a/EGQ binar
SFX A ar a/EGQ bitar
SFX A ar a/EGQ bolar
SFX A ar a/EGQ derotar
SFX A ar a/EGQ desanguar
SFX A ar a/EGQ despetar
SFX A ar a/EGQ devorar
SFX A ar a/EGQ dexredar
SFX A ar a/EGQ dexumanar
SFX A ar a/EGQ dopiar
SFX A ar a/EGQ fakinar
SFX A ar a/EGQ fermar
SFX A ar a/EGQ fibrar
SFX A ar a/EGQ fregar
SFX A ar a/EGQ fugar
SFX A ar a/EGQ furfar
SFX A ar a/EGQ gritar
SFX A ar a/EGQ guar
SFX A ar a/EGQ guidar
SFX A ar a/EGQ inbilar
SFX A ar a/EGQ incepar
SFX A ar a/EGQ inferetar
SFX A ar a/EGQ infraxar
SFX A ar a/EGQ inkolar
SFX A ar a/EGQ inmagaxenar
SFX A ar a/EGQ inpanar
SFX A ar a/EGQ inpegar
SFX A ar a/EGQ inrosar
SFX A ar a/EGQ intarsiar
SFX A ar a/EGQ kaminar
SFX A ar a/EGQ kolar
SFX A ar a/EGQ konstatar
SFX A ar a/EGQ kontenplar
SFX A ar a/EGQ kopar
SFX A ar a/EGQ koxenar
SFX A ar a/EGQ koxinar
SFX A ar a/EGQ kupar
SFX A ar a/EGQ kurvar
SFX A ar a/EGQ ligar
SFX A ar a/EGQ likar
SFX A ar a/EGQ marcar
SFX A ar a/EGQ marjiar
SFX A ar a/EGQ maurar
SFX A ar a/EGQ menar
SFX A ar a/EGQ mostrar
SFX A ar a/EGQ mular
SFX A ar a/EGQ nkinar
SFX A ar a/EGQ nuklear
SFX A ar a/EGQ ornar
SFX A ar a/EGQ ostinar
SFX A ar a/EGQ palpeđar
SFX A ar a/EGQ panar
SFX A ar a/EGQ parar
SFX A ar a/EGQ pelar
SFX A ar a/EGQ peritar
SFX A ar a/EGQ perkolar
SFX A ar a/EGQ pestar
SFX A ar a/EGQ petar
SFX A ar a/EGQ pikar
SFX A ar a/EGQ pomar
SFX A ar a/EGQ ponarar
SFX A ar a/EGQ poxar
SFX A ar a/EGQ prestar
SFX A ar a/EGQ protokolar
SFX A ar a/EGQ rafar
SFX A ar a/EGQ ragar
SFX A ar a/EGQ ratinar
SFX A ar a/EGQ raxar
SFX A ar a/EGQ rekular
SFX A ar a/EGQ remar
SFX A ar a/EGQ rigar
SFX A ar a/EGQ roar
SFX A ar a/EGQ rtigar
SFX A ar a/EGQ samar
SFX A ar a/EGQ scarar
SFX A ar a/EGQ scolar
SFX A ar a/EGQ segar
SFX A ar a/EGQ simar
SFX A ar a/EGQ sitar
SFX A ar a/EGQ sixilar
SFX A ar a/EGQ skarar
SFX A ar a/EGQ skolar
SFX A ar a/EGQ skoltar
SFX A ar a/EGQ skrutinar
SFX A ar a/EGQ solar
SFX A ar a/EGQ sonar
SFX A ar a/EGQ soporar
SFX A ar a/EGQ spikar
SFX A ar a/EGQ stekar
SFX A ar a/EGQ stigar
SFX A ar a/EGQ stuar
SFX A ar a/EGQ suar
SFX A ar a/EGQ sufragar
SFX A ar a/EGQ sutilar
SFX A ar a/EGQ tarar
SFX A ar a/EGQ trabalar
SFX A ar a/EGQ tresar
SFX A ar a/EGQ udar
SFX A ar a/EGQ uxar
SFX A ar a/EGQ uxilar
SFX A ar a/EGQ uxinar
SFX A ar a/EGQ varar
SFX A ar a/EGQ vedar
SFX A ar a/EGQ velar
SFX A ar a/EGQ venar
SFX A ar a/EGQ volar
SFX A ar a/EGQ xborfar
SFX A ar a/EGQ xgolar
SFX A ar a/EGQ xgorbar
SFX A ar a/EGQ xgrafar
SFX A ar a/EGQ xlatinar
SFX A ar a/EGQ xlavrar
SFX A ar a/EGQ xlitar
SFX A ar a/EGQ xmarar
SFX A ar a/EGQ xnuar
SFX A ar a/EGQ xviar
SFX A ar a/EGQ ŧercar
SFX A ar a/EGQ ŧimar
SFX A ar a/EGQ ŧitar
SFX A ar a/Q [abcdfgjklmnprstv]iđar
SFX A ar a/Q [abcdlmrv]ixar
SFX A ar a/Q [acgkm]ucar
SFX A ar a/Q [bcfgjklmnoprtuvñ]aŧar
SFX A ar a/Q [bcfklprtvxŧ]iñar
SFX A ar a/Q [bcilrt]onbar
SFX A ar a/Q [bcp]arlar
SFX A ar a/Q [bdgklmnprstuv]ajar
SFX A ar a/Q [bdgklmprtuv]añar
SFX A ar a/Q [bdklmnoprtuv]acar
SFX A ar a/Q [bdkmrtx]ufar
SFX A ar a/Q [bdlnrsv]akiar
SFX A ar a/Q [bf]iskar
SFX A ar a/Q [bfiklmtuv]antar
SFX A ar a/Q [bfikr]adar
SFX A ar a/Q [bfkv]alkar
SFX A ar a/Q [bfmps]altar
SFX A ar a/Q [bfr]uskar
SFX A ar a/Q [bft]ibiar
SFX A ar a/Q [bg]arbar
SFX A ar a/Q [bgi]abar
SFX A ar a/Q [bglmr]usar
SFX A ar a/Q [bglr]indar
SFX A ar a/Q [biklmrtv]askar
SFX A ar a/Q [bilmrtŧ]ankar
SFX A ar a/Q [bklrtŧ]anpar
SFX A ar a/Q [blmpstuvx]irar
SFX A ar a/Q [blprtuv]astar
SFX A ar a/Q [bmrtŧ]iliar
SFX A ar a/Q [bmrxŧ]endar
SFX A ar a/Q [bs]ituar
SFX A ar a/Q [bs]olŧar
SFX A ar a/Q [bsx]ukiar
SFX A ar a/Q [cgijlpuv]anŧar
SFX A ar a/Q [cklprtŧ]apar
SFX A ar a/Q [ckr]inkar
SFX A ar a/Q [cmr]anxar
SFX A ar a/Q [cprsŧ]exar
SFX A ar a/Q [cps]ensar
SFX A ar a/Q [crtv]ijar
SFX A ar a/Q [dfgklmnoprstv]ejar
SFX A ar a/Q [dflmr]isiar
SFX A ar a/Q [dijlmorstuvxđ]entar
SFX A ar a/Q [dlmprsxŧ]eñar
SFX A ar a/Q [dlnpr]eskar
SFX A ar a/Q [dprs]aŧiar
SFX A ar a/Q [dr]enonŧiar
SFX A ar a/Q [dr]intar
SFX A ar a/Q [ex]luviar
SFX A ar a/Q [fgklprt]uñar
SFX A ar a/Q [filrst]umar
SFX A ar a/Q [fjkx]uriar
SFX A ar a/Q [fkp]icar
SFX A ar a/Q [fks]aldar
SFX A ar a/Q [flnrtv]iŧiar
SFX A ar a/Q [fnp]orkar
SFX A ar a/Q [frtv]angar
SFX A ar a/Q [frtñ]ifar
SFX A ar a/Q [frv]iscar
SFX A ar a/Q [fu]arŧar
SFX A ar a/Q [fu]ilŧar
SFX A ar a/Q [gjkpru]inŧar
SFX A ar a/Q [gk]respar
SFX A ar a/Q [gkmprđ]ontar
SFX A ar a/Q [gm]orgar
SFX A ar a/Q [gs]olfar
SFX A ar a/Q [gt]orbiar
SFX A ar a/Q [iptv]ađar
SFX A ar a/Q [kl]argar
SFX A ar a/Q [kl]ontrar
SFX A ar a/Q [klrsx]unar
SFX A ar a/Q [klrt]ivar
SFX A ar a/Q [klst]ubiar
SFX A ar a/Q [km]astrar
SFX A ar a/Q [knr]aspar
SFX A ar a/Q [kp]almar
SFX A ar a/Q [kp]olpar
SFX A ar a/Q [kp]oncar
SFX A ar a/Q [kp]uniar
SFX A ar a/Q [kpu]artar
SFX A ar a/Q [kr]onŧar
SFX A ar a/Q [krt]onkar
SFX A ar a/Q [ks]alvar
SFX A ar a/Q [lmrtxŧ]enŧiar
SFX A ar a/Q [lmv]ariar
SFX A ar a/Q [lp]ongar
SFX A ar a/Q [lr]istar
SFX A ar a/Q [mn]ikiar
SFX A ar a/Q [mnx]istrar
SFX A ar a/Q [mpr]incar
SFX A ar a/Q [mpr]uar
SFX A ar a/Q [mr]ascar
SFX A ar a/Q [mr]engar
SFX A ar a/Q [ms]agrar
SFX A ar a/Q [ms]arkiar
SFX A ar a/Q [msx]ultar
SFX A ar a/Q [mu]enŧar
SFX A ar a/Q [nx]boskar
SFX A ar a/Q [or]linear
SFX A ar a/Q [pr]aviar
SFX A ar a/Q [pr]onpar
SFX A ar a/Q [ps]alpar
SFX A ar a/Q [pt]udiar
SFX A ar a/Q [pt]urgar
SFX A ar a/Q [rs]abiar
SFX A ar a/Q [rs]upiar
SFX A ar a/Q [rs]usiar
SFX A ar a/Q [rtñ]anfar
SFX A ar a/Q [rx]ingar
SFX A ar a/Q [rñ]infar
SFX A ar a/Q [svŧ]idiar
SFX A ar a/Q [sŧ]avarjar
SFX A ar a/Q [sŧ]erkar
SFX A ar a/Q akuar
SFX A ar a/Q alŧar
SFX A ar a/Q ansar
SFX A ar a/Q arkar
SFX A ar a/Q armar
SFX A ar a/Q arpiar
SFX A ar a/Q asar
SFX A ar a/Q asiar
SFX A ar a/Q avar
SFX A ar a/Q axiar
SFX A ar a/Q baxnar
SFX A ar a/Q bear
SFX A ar a/Q bruskiar
SFX A ar a/Q buxnar
SFX A ar a/Q desfar
SFX A ar a/Q desturbar
SFX A ar a/Q dexalvear
SFX A ar a/Q diladiar
SFX A ar a/Q dixnar
SFX A ar a/Q entrar
SFX A ar a/Q entuxiaxmar
SFX A ar a/Q faliar
SFX A ar a/Q fatuar
SFX A ar a/Q filtrar
SFX A ar a/Q firmar
SFX A ar a/Q fodrar
SFX A ar a/Q formar
SFX A ar a/Q frexiar
SFX A ar a/Q frutuar
SFX A ar a/Q garxar
SFX A ar a/Q graduar
SFX A ar a/Q inbalbar
SFX A ar a/Q industriar
SFX A ar a/Q induxiar
SFX A ar a/Q inmutriar
SFX A ar a/Q inonbriar
SFX A ar a/Q insalviar
SFX A ar a/Q intrar
SFX A ar a/Q inxaltrar
SFX A ar a/Q inŧendiar
SFX A ar a/Q inŧipriar
SFX A ar a/Q isar
SFX A ar a/Q istansiar
SFX A ar a/Q iŧar
SFX A ar a/Q kanbiar
SFX A ar a/Q kolmar
SFX A ar a/Q konseliar
SFX A ar a/Q konstar
SFX A ar a/Q kriar
SFX A ar a/Q kruŧiar
SFX A ar a/Q kuadrar
SFX A ar a/Q lapiar
SFX A ar a/Q ledrar
SFX A ar a/Q lungar
SFX A ar a/Q lustrar
SFX A ar a/Q migrar
SFX A ar a/Q neniar
SFX A ar a/Q niar
SFX A ar a/Q onbrar
SFX A ar a/Q ondar
SFX A ar a/Q onjar
SFX A ar a/Q onđar
SFX A ar a/Q opiniar
SFX A ar a/Q orlar
SFX A ar a/Q patriar
SFX A ar a/Q petufiar
SFX A ar a/Q piriar
SFX A ar a/Q ponsar
SFX A ar a/Q priar
SFX A ar a/Q prinŧipiar
SFX A ar a/Q ranbar
SFX A ar a/Q ranjar
SFX A ar a/Q ranđar
SFX A ar a/Q raskiar
SFX A ar a/Q remurkiar
SFX A ar a/Q renunŧiar
SFX A ar a/Q rexiduar
SFX A ar a/Q ruspar
SFX A ar a/Q scenxar
SFX A ar a/Q senbrar
SFX A ar a/Q senpiar
SFX A ar a/Q sfondrar
SFX A ar a/Q sfronxar
SFX A ar a/Q skurŧar
SFX A ar a/Q sodisfar
SFX A ar a/Q solkar
SFX A ar a/Q stanŧiar
SFX A ar a/Q stirpar
SFX A ar a/Q storpiar
SFX A ar a/Q striar
SFX A ar a/Q stuđar
SFX A ar a/Q tafiar
SFX A ar a/Q tenkar
SFX A ar a/Q tenprar
SFX A ar a/Q tinbrar
SFX A ar a/Q tiviar
SFX A ar a/Q torniar
SFX A ar a/Q tuar
SFX A ar a/Q turbiar
SFX A ar a/Q ujar
SFX A ar a/Q urlar
SFX A ar a/Q urmar
SFX A ar a/Q urtar
SFX A ar a/Q ustar
SFX A ar a/Q uxmar
SFX A ar a/Q uŧar
SFX A ar a/Q xludrar
SFX A ar a/Q xmaniar
SFX A ar a/Q ŧenjar
SFX A ar e/HIJQ [abcdeijklmnptvxđŧ]onar
SFX A ar e/HIJQ [abcdfgjklmnprstv]iđar
SFX A ar e/HIJQ [abcdlmrv]ixar
SFX A ar e/HIJQ [abcklrtŧ]ukar
SFX A ar e/HIJQ [abgnostvŧ]etar
SFX A ar e/HIJQ [abjnr]utar
SFX A ar e/HIJQ [acdflnoprsuv]inar
SFX A ar e/HIJQ [acfjprsuvŧ]ilar
SFX A ar e/HIJQ [acgkm]ucar
SFX A ar e/HIJQ [adeiot]ronar
SFX A ar e/HIJQ [adot]reŧar
SFX A ar e/HIJQ [aeior]letar
SFX A ar e/HIJQ [aeors]teđar
SFX A ar e/HIJQ [af]idar
SFX A ar e/HIJQ [aijlnñđ]orar
SFX A ar e/HIJQ [aiklprŧ]enar
SFX A ar e/HIJQ [ailn]ŧinar
SFX A ar e/HIJQ [an]morar
SFX A ar e/HIJQ [an]sakrar
SFX A ar e/HIJQ [ano]ketar
SFX A ar e/HIJQ [anrđ]ular
SFX A ar e/HIJQ [anu]xetar
SFX A ar e/HIJQ [ao]roŧar
SFX A ar e/HIJQ [ar]gonar
SFX A ar e/HIJQ [arst]ecar
SFX A ar e/HIJQ [at]ridar
SFX A ar e/HIJQ [bcdfgiklmopruvñ]atar
SFX A ar e/HIJQ [bcdfgikrstvx]anar
SFX A ar e/HIJQ [bcfgjklmnoprtuvñ]aŧar
SFX A ar e/HIJQ [bcfklprtvxŧ]iñar
SFX A ar e/HIJQ [bcfntñ]ikar
SFX A ar e/HIJQ [bcilrt]onbar
SFX A ar e/HIJQ [bclrtđ]ugar
SFX A ar e/HIJQ [bcp]arlar
SFX A ar e/HIJQ [bdfgikmstxđ]urar
SFX A ar e/HIJQ [bdgklmnprstuv]ajar
SFX A ar e/HIJQ [bdgklmprtuv]añar
SFX A ar e/HIJQ [bdklmnoprtuv]acar
SFX A ar e/HIJQ [bdkmrtx]ufar
SFX A ar e/HIJQ [bf]iskar
SFX A ar e/HIJQ [bfiklmtuv]antar
SFX A ar e/HIJQ [bfikr]adar
SFX A ar e/HIJQ [bfkv]alkar
SFX A ar e/HIJQ [bfmps]altar
SFX A ar e/HIJQ [bfr]uskar
SFX A ar e/HIJQ [bg]arbar
SFX A ar e/HIJQ [bgi]abar
SFX A ar e/HIJQ [bgknpstv]axar
SFX A ar e/HIJQ [bglmr]usar
SFX A ar e/HIJQ [bglr]indar
SFX A ar e/HIJQ [bgltvx]ardar
SFX A ar e/HIJQ [biklmrtv]askar
SFX A ar e/HIJQ [bilmprstvxñŧ]akar
SFX A ar e/HIJQ [bilmrtŧ]ankar
SFX A ar e/HIJQ [bklrtŧ]anpar
SFX A ar e/HIJQ [bl]ordar
SFX A ar e/HIJQ [blmpstuvx]irar
SFX A ar e/HIJQ [blprtuv]astar
SFX A ar e/HIJQ [blru]imar
SFX A ar e/HIJQ [bls]ekar
SFX A ar e/HIJQ [bmrxŧ]endar
SFX A ar e/HIJQ [bp]olsar
SFX A ar e/HIJQ [bs]olŧar
SFX A ar e/HIJQ [bs]orsar
SFX A ar e/HIJQ [bst]okar
SFX A ar e/HIJQ [bv]otar
SFX A ar e/HIJQ [cdfgklmnorŧ]eđar
SFX A ar e/HIJQ [cgijlpuv]anŧar
SFX A ar e/HIJQ [cklprtŧ]apar
SFX A ar e/HIJQ [ckr]inkar
SFX A ar e/HIJQ [cl]ibar
SFX A ar e/HIJQ [cmr]anxar
SFX A ar e/HIJQ [cprstŧ]upar
SFX A ar e/HIJQ [cprsŧ]exar
SFX A ar e/HIJQ [cps]ensar
SFX A ar e/HIJQ [crtv]ijar
SFX A ar e/HIJQ [dfgklmnoprstv]ejar
SFX A ar e/HIJQ [dijlmorstuvxđ]entar
SFX A ar e/HIJQ [djt]emar
SFX A ar e/HIJQ [dlmprsxŧ]eñar
SFX A ar e/HIJQ [dlnpr]eskar
SFX A ar e/HIJQ [dr]emenar
SFX A ar e/HIJQ [dr]esolar
SFX A ar e/HIJQ [dr]intar
SFX A ar e/HIJQ [es]kuilibrar
SFX A ar e/HIJQ [fgklprt]uñar
SFX A ar e/HIJQ [filrst]umar
SFX A ar e/HIJQ [fk]alsar
SFX A ar e/HIJQ [fk]itar
SFX A ar e/HIJQ [fkp]icar
SFX A ar e/HIJQ [fks]aldar
SFX A ar e/HIJQ [fnp]orkar
SFX A ar e/HIJQ [frtv]angar
SFX A ar e/HIJQ [frtñ]ifar
SFX A ar e/HIJQ [frv]iscar
SFX A ar e/HIJQ [fu]arŧar
SFX A ar e/HIJQ [fu]ilŧar
SFX A ar e/HIJQ [gj]oŧar
SFX A ar e/HIJQ [gjkpru]inŧar
SFX A ar e/HIJQ [gk]respar
SFX A ar e/HIJQ [gkmprđ]ontar
SFX A ar e/HIJQ [glopv]esar
SFX A ar e/HIJQ [gm]orgar
SFX A ar e/HIJQ [gs]olfar
SFX A ar e/HIJQ [ijrt]onfar
SFX A ar e/HIJQ [iklnptv]agar
SFX A ar e/HIJQ [iptv]ađar
SFX A ar e/HIJQ [itv]oxar
SFX A ar e/HIJQ [jtx]afar
SFX A ar e/HIJQ [kl]argar
SFX A ar e/HIJQ [kl]ontrar
SFX A ar e/HIJQ [klrsx]unar
SFX A ar e/HIJQ [klrt]ivar
SFX A ar e/HIJQ [km]astrar
SFX A ar e/HIJQ [knr]aspar
SFX A ar e/HIJQ [ko]roxar
SFX A ar e/HIJQ [kp]almar
SFX A ar e/HIJQ [kp]olpar
SFX A ar e/HIJQ [kp]oncar
SFX A ar e/HIJQ [kp]onteđar
SFX A ar e/HIJQ [kpu]artar
SFX A ar e/HIJQ [kr]axinar
SFX A ar e/HIJQ [kr]onŧar
SFX A ar e/HIJQ [kr]ostar
SFX A ar e/HIJQ [kr]ovar
SFX A ar e/HIJQ [krt]onkar
SFX A ar e/HIJQ [ks]alvar
SFX A ar e/HIJQ [kt]rikar
SFX A ar e/HIJQ [ln]tinar
SFX A ar e/HIJQ [lp]ongar
SFX A ar e/HIJQ [lpv]eŧar
SFX A ar e/HIJQ [lr]istar
SFX A ar e/HIJQ [lv]egrar
SFX A ar e/HIJQ [mnx]istrar
SFX A ar e/HIJQ [mpr]incar
SFX A ar e/HIJQ [mpsŧ]igar
SFX A ar e/HIJQ [mpux]andar
SFX A ar e/HIJQ [mr]ascar
SFX A ar e/HIJQ [mr]engar
SFX A ar e/HIJQ [ms]agrar
SFX A ar e/HIJQ [msx]ultar
SFX A ar e/HIJQ [mu]enŧar
SFX A ar e/HIJQ [nr]bojar
SFX A ar e/HIJQ [nrŧ]opar
SFX A ar e/HIJQ [ns]fiubar
SFX A ar e/HIJQ [ns]kadenar
SFX A ar e/HIJQ [ns]karnar
SFX A ar e/HIJQ [ns]kular
SFX A ar e/HIJQ [ns]tilar
SFX A ar e/HIJQ [ns]timar
SFX A ar e/HIJQ [nx]boskar
SFX A ar e/HIJQ [nx]vidar
SFX A ar e/HIJQ [ors]torar
SFX A ar e/HIJQ [ou]fonar
SFX A ar e/HIJQ [pr]onpar
SFX A ar e/HIJQ [ps]alpar
SFX A ar e/HIJQ [pt]ipar
SFX A ar e/HIJQ [pt]urgar
SFX A ar e/HIJQ [rtñ]anfar
SFX A ar e/HIJQ [rx]ingar
SFX A ar e/HIJQ [rñ]infar
SFX A ar e/HIJQ [sŧ]avarjar
SFX A ar e/HIJQ [sŧ]erkar
SFX A ar e/HIJQ adular
SFX A ar e/HIJQ alar
SFX A ar e/HIJQ albeđar
SFX A ar e/HIJQ alŧar
SFX A ar e/HIJQ amar
SFX A ar e/HIJQ andar
SFX A ar e/HIJQ ansar
SFX A ar e/HIJQ arar
SFX A ar e/HIJQ arbinar
SFX A ar e/HIJQ aretar
SFX A ar e/HIJQ arkar
SFX A ar e/HIJQ armar
SFX A ar e/HIJQ arsar
SFX A ar e/HIJQ asar
SFX A ar e/HIJQ avar
SFX A ar e/HIJQ balar
SFX A ar e/HIJQ barar
SFX A ar e/HIJQ baxnar
SFX A ar e/HIJQ binar
SFX A ar e/HIJQ bitar
SFX A ar e/HIJQ bolar
SFX A ar e/HIJQ buxnar
SFX A ar e/HIJQ derotar
SFX A ar e/HIJQ desfar
SFX A ar e/HIJQ despetar
SFX A ar e/HIJQ desturbar
SFX A ar e/HIJQ devorar
SFX A ar e/HIJQ dexredar
SFX A ar e/HIJQ dexumanar
SFX A ar e/HIJQ dixnar
SFX A ar e/HIJQ entrar
SFX A ar e/HIJQ entuxiaxmar
SFX A ar e/HIJQ fakinar
SFX A ar e/HIJQ fermar
SFX A ar e/HIJQ fibrar
SFX A ar e/HIJQ filtrar
SFX A ar e/HIJQ firmar
SFX A ar e/HIJQ fodrar
SFX A ar e/HIJQ formar
SFX A ar e/HIJQ fregar
SFX A ar e/HIJQ fugar
SFX A ar e/HIJQ furfar
SFX A ar e/HIJQ garxar
SFX A ar e/HIJQ gritar
SFX A ar e/HIJQ guidar
SFX A ar e/HIJQ inbalbar
SFX A ar e/HIJQ inbilar
SFX A ar e/HIJQ incepar
SFX A ar e/HIJQ inferetar
SFX A ar e/HIJQ infraxar
SFX A ar e/HIJQ inkolar
SFX A ar e/HIJQ inmagaxenar
SFX A ar e/HIJQ inpanar
SFX A ar e/HIJQ inpegar
SFX A ar e/HIJQ inrosar
SFX A ar e/HIJQ intrar
SFX A ar e/HIJQ inxaltrar
SFX A ar e/HIJQ isar
SFX A ar e/HIJQ iŧar
SFX A ar e/HIJQ kaminar
SFX A ar e/HIJQ kolar
SFX A ar e/HIJQ kolmar
SFX A ar e/HIJQ konstar
SFX A ar e/HIJQ konstatar
SFX A ar e/HIJQ kontenplar
SFX A ar e/HIJQ kopar
SFX A ar e/HIJQ koxenar
SFX A ar e/HIJQ koxinar
SFX A ar e/HIJQ kuadrar
SFX A ar e/HIJQ kupar
SFX A ar e/HIJQ kurvar
SFX A ar e/HIJQ ledrar
SFX A ar e/HIJQ ligar
SFX A ar e/HIJQ likar
SFX A ar e/HIJQ lungar
SFX A ar e/HIJQ lustrar
SFX A ar e/HIJQ marcar
SFX A ar e/HIJQ maurar
SFX A ar e/HIJQ menar
SFX A ar e/HIJQ migrar
SFX A ar e/HIJQ mostrar
SFX A ar e/HIJQ mular
SFX A ar e/HIJQ nkinar
SFX A ar e/HIJQ onbrar
SFX A ar e/HIJQ ondar
SFX A ar e/HIJQ onjar
SFX A ar e/HIJQ onđar
SFX A ar e/HIJQ orlar
SFX A ar e/HIJQ ornar
SFX A ar e/HIJQ ostinar
SFX A ar e/HIJQ palpeđar
SFX A ar e/HIJQ panar
SFX A ar e/HIJQ parar
SFX A ar e/HIJQ pelar
SFX A ar e/HIJQ peritar
SFX A ar e/HIJQ perkolar
SFX A ar e/HIJQ pestar
SFX A ar e/HIJQ petar
SFX A ar e/HIJQ pikar
SFX A ar e/HIJQ pomar
SFX A ar e/HIJQ ponarar
SFX A ar e/HIJQ ponsar
SFX A ar e/HIJQ poxar
SFX A ar e/HIJQ prestar
SFX A ar e/HIJQ protokolar
SFX A ar e/HIJQ rafar
SFX A ar e/HIJQ ragar
SFX A ar e/HIJQ ranbar
SFX A ar e/HIJQ ranjar
SFX A ar e/HIJQ ranđar
SFX A ar e/HIJQ ratinar
SFX A ar e/HIJQ raxar
SFX A ar e/HIJQ reandar
SFX A ar e/HIJQ rekular
SFX A ar e/HIJQ remar
SFX A ar e/HIJQ rigar
SFX A ar e/HIJQ rtigar
SFX A ar e/HIJQ ruspar
SFX A ar e/HIJQ samar
SFX A ar e/HIJQ scarar
SFX A ar e/HIJQ scenxar
SFX A ar e/HIJQ scolar
SFX A ar e/HIJQ segar
SFX A ar e/HIJQ senbrar
SFX A ar e/HIJQ sfondrar
SFX A ar e/HIJQ sfronxar
SFX A ar e/HIJQ simar
SFX A ar e/HIJQ sitar
SFX A ar e/HIJQ sixilar
SFX A ar e/HIJQ skarar
SFX A ar e/HIJQ skolar
SFX A ar e/HIJQ skoltar
SFX A ar e/HIJQ skrutinar
SFX A ar e/HIJQ skurŧar
SFX A ar e/HIJQ sodisfar
SFX A ar e/HIJQ solar
SFX A ar e/HIJQ solkar
SFX A ar e/HIJQ sonar
SFX A ar e/HIJQ soporar
SFX A ar e/HIJQ spikar
SFX A ar e/HIJQ stekar
SFX A ar e/HIJQ stigar
SFX A ar e/HIJQ stirpar
SFX A ar e/HIJQ stuđar
SFX A ar e/HIJQ sufragar
SFX A ar e/HIJQ sugar
SFX A ar e/HIJQ sutilar
SFX A ar e/HIJQ tarar
SFX A ar e/HIJQ tenkar
SFX A ar e/HIJQ tenprar
SFX A ar e/HIJQ tinbrar
SFX A ar e/HIJQ trabalar
SFX A ar e/HIJQ tresar
SFX A ar e/HIJQ udar
SFX A ar e/HIJQ ujar
SFX A ar e/HIJQ urlar
SFX A ar e/HIJQ urmar
SFX A ar e/HIJQ urtar
SFX A ar e/HIJQ ustar
SFX A ar e/HIJQ uxar
SFX A ar e/HIJQ uxilar
SFX A ar e/HIJQ uxinar
SFX A ar e/HIJQ uxmar
SFX A ar e/HIJQ uŧar
SFX A ar e/HIJQ varar
SFX A ar e/HIJQ vedar
SFX A ar e/HIJQ velar
SFX A ar e/HIJQ venar
SFX A ar e/HIJQ volar
SFX A ar e/HIJQ xborfar
SFX A ar e/HIJQ xgolar
SFX A ar e/HIJQ xgorbar
SFX A ar e/HIJQ xgrafar
SFX A ar e/HIJQ xlatinar
SFX A ar e/HIJQ xlavrar
SFX A ar e/HIJQ xlitar
SFX A ar e/HIJQ xludrar
SFX A ar e/HIJQ xmarar
SFX A ar e/HIJQ ŧenjar
SFX A ar e/HIJQ ŧercar
SFX A ar e/HIJQ ŧimar
SFX A ar e/HIJQ ŧitar
SFX A ar e/IJQ [bk]oar
SFX A ar e/IJQ [mpr]uar
SFX A ar e/IJQ bear
SFX A ar e/IJQ guar
SFX A ar e/IJQ kriar
SFX A ar e/IJQ niar
SFX A ar e/IJQ priar
SFX A ar e/IJQ roar
SFX A ar e/IJQ striar
SFX A ar e/IJQ stuar
SFX A ar e/IJQ suar
SFX A ar e/IJQ tuar
SFX A ar e/IJQ xnuar
SFX A ar e/IJQ xviar
SFX A ar e/IQ [bdlnrsv]akiar
SFX A ar e/IQ [bft]ibiar
SFX A ar e/IQ [bmrtŧ]iliar
SFX A ar e/IQ [bs]ituar
SFX A ar e/IQ [bsx]ukiar
SFX A ar e/IQ [dflmr]isiar
SFX A ar e/IQ [dprs]aŧiar
SFX A ar e/IQ [dr]enonŧiar
SFX A ar e/IQ [ex]luviar
SFX A ar e/IQ [fjkx]uriar
SFX A ar e/IQ [flnrtv]iŧiar
SFX A ar e/IQ [gt]orbiar
SFX A ar e/IQ [klst]ubiar
SFX A ar e/IQ [kp]uniar
SFX A ar e/IQ [lmrtxŧ]enŧiar
SFX A ar e/IQ [lmv]ariar
SFX A ar e/IQ [mn]ikiar
SFX A ar e/IQ [ms]arkiar
SFX A ar e/IQ [or]linear
SFX A ar e/IQ [pr]aviar
SFX A ar e/IQ [pt]udiar
SFX A ar e/IQ [rs]abiar
SFX A ar e/IQ [rs]upiar
SFX A ar e/IQ [rs]usiar
SFX A ar e/IQ [st]inuar
SFX A ar e/IQ [svŧ]idiar
SFX A ar e/IQ akuar
SFX A ar e/IQ arpiar
SFX A ar e/IQ asiar
SFX A ar e/IQ astiar
SFX A ar e/IQ axiar
SFX A ar e/IQ bruskiar
SFX A ar e/IQ desanguar
SFX A ar e/IQ dexalvear
SFX A ar e/IQ diladiar
SFX A ar e/IQ dopiar
SFX A ar e/IQ faliar
SFX A ar e/IQ fatuar
SFX A ar e/IQ frexiar
SFX A ar e/IQ frutuar
SFX A ar e/IQ graduar
SFX A ar e/IQ industriar
SFX A ar e/IQ induxiar
SFX A ar e/IQ inmutriar
SFX A ar e/IQ inonbriar
SFX A ar e/IQ insalviar
SFX A ar e/IQ intarsiar
SFX A ar e/IQ inŧendiar
SFX A ar e/IQ inŧipriar
SFX A ar e/IQ istansiar
SFX A ar e/IQ kanbiar
SFX A ar e/IQ konseliar
SFX A ar e/IQ kruŧiar
SFX A ar e/IQ lapiar
SFX A ar e/IQ marjiar
SFX A ar e/IQ neniar
SFX A ar e/IQ nuklear
SFX A ar e/IQ opiniar
SFX A ar e/IQ patriar
SFX A ar e/IQ petufiar
SFX A ar e/IQ piriar
SFX A ar e/IQ prinŧipiar
SFX A ar e/IQ raskiar
SFX A ar e/IQ remurkiar
SFX A ar e/IQ renunŧiar
SFX A ar e/IQ rexiduar
SFX A ar e/IQ senpiar
SFX A ar e/IQ stanŧiar
SFX A ar e/IQ storpiar
SFX A ar e/IQ tafiar
SFX A ar e/IQ tiviar
SFX A ar e/IQ torniar
SFX A ar e/IQ turbiar
SFX A ar e/IQ xmaniar
SFX A ar e/J anuar
SFX A ar e/J arfiar
SFX A ar e/J axear
SFX A ar e/J destuar
SFX A ar e/J deviar
SFX A ar e/J dexniar
SFX A ar e/J dexnuar
SFX A ar e/J dexviar
SFX A ar e/J inguar
SFX A ar e/J inpriar
SFX A ar e/J istuar
SFX A ar e/J nfiar
SFX A ar e/J nviar
SFX A ar e/J sear
SFX A ar e/J siar
SFX A ar e/J strasuar
SFX A ar ede [befgklmnoprstuvxđŧ]ar
SFX A ar ede [cijñ]ar
SFX A ar ede [eio]ndar
SFX A ar ede [mpux]andar
SFX A ar ede andar
SFX A ar ede dar
SFX A ar ege [befgklmnoprstuvxđŧ]ar
SFX A ar ege [cijñ]ar
SFX A ar ege [eio]ndar
SFX A ar ege [mpux]andar
SFX A ar ege andar
SFX A ar ege dar
SFX A ar emo/K [bcefgijklmnoprstuvxñđŧ]ar
SFX A ar emo/K [eio]ndar
SFX A ar emo/K [mpux]andar
SFX A ar emo/K andar
SFX A ar emo/K dar
SFX A ar emoi/L [bcefgijklmnoprstuvxñđŧ]ar
SFX A ar emoi/L [eio]ndar
SFX A ar emoi/L [mpux]andar
SFX A ar emoi/L andar
SFX A ar emoi/L dar
SFX A ar en/K [bdefgklmnoprstuvxđŧ]ar
SFX A ar en/K [befgklmnoprstuvxđŧ]ar
SFX A ar en/K [cijñ]ar
SFX A ar en/K [cjñ]ar
SFX A ar en/K [eio]ndar
SFX A ar en/K [mpux]andar
SFX A ar en/K andar
SFX A ar en/K dar
SFX A ar ene [befgklmnoprstuvxđŧ]ar
SFX A ar ene [cijñ]ar
SFX A ar ene [eio]ndar
SFX A ar ene [mpux]andar
SFX A ar ene andar
SFX A ar ene dar
SFX A ar ene/K [bdefgklmnoprstuvxđŧ]ar
SFX A ar ene/K [cjñ]ar
SFX A ar ense/K [bdefgklmnoprstuvxđŧ]ar
SFX A ar ense/K [cjñ]ar
SFX A ar i/M [abcdeijklmnptvxđŧ]onar
SFX A ar i/M [abcdfgjklmnprstv]iđar
SFX A ar i/M [abcdlmrv]ixar
SFX A ar i/M [abcklrtŧ]ukar
SFX A ar i/M [abgnostvŧ]etar
SFX A ar i/M [abjnr]utar
SFX A ar i/M [acdflnoprsuv]inar
SFX A ar i/M [acfjprsuvŧ]ilar
SFX A ar i/M [acgkm]ucar
SFX A ar i/M [adeiot]ronar
SFX A ar i/M [adot]reŧar
SFX A ar i/M [aeior]letar
SFX A ar i/M [aeors]teđar
SFX A ar i/M [af]idar
SFX A ar i/M [aijlnñđ]orar
SFX A ar i/M [aiklprŧ]enar
SFX A ar i/M [ailn]ŧinar
SFX A ar i/M [an]morar
SFX A ar i/M [an]sakrar
SFX A ar i/M [ano]ketar
SFX A ar i/M [anrđ]ular
SFX A ar i/M [anu]xetar
SFX A ar i/M [ao]roŧar
SFX A ar i/M [ar]gonar
SFX A ar i/M [arst]ecar
SFX A ar i/M [at]ridar
SFX A ar i/M [bcdfgiklmopruvñ]atar
SFX A ar i/M [bcdfgikrstvx]anar
SFX A ar i/M [bcfgjklmnoprtuvñ]aŧar
SFX A ar i/M [bcfklprtvxŧ]iñar
SFX A ar i/M [bcfntñ]ikar
SFX A ar i/M [bcilrt]onbar
SFX A ar i/M [bclrtđ]ugar
SFX A ar i/M [bcp]arlar
SFX A ar i/M [bdfgikmstxđ]urar
SFX A ar i/M [bdgklmnprstuv]ajar
SFX A ar i/M [bdgklmprtuv]añar
SFX A ar i/M [bdklmnoprtuv]acar
SFX A ar i/M [bdkmrtx]ufar
SFX A ar i/M [bf]iskar
SFX A ar i/M [bfiklmtuv]antar
SFX A ar i/M [bfikr]adar
SFX A ar i/M [bfkv]alkar
SFX A ar i/M [bfmps]altar
SFX A ar i/M [bfr]uskar
SFX A ar i/M [bg]arbar
SFX A ar i/M [bgi]abar
SFX A ar i/M [bgknpstv]axar
SFX A ar i/M [bglmr]usar
SFX A ar i/M [bglr]indar
SFX A ar i/M [bgltvx]ardar
SFX A ar i/M [biklmrtv]askar
SFX A ar i/M [bilmprstvxñŧ]akar
SFX A ar i/M [bilmrtŧ]ankar
SFX A ar i/M [bklrtŧ]anpar
SFX A ar i/M [bl]ordar
SFX A ar i/M [blmpstuvx]irar
SFX A ar i/M [blprtuv]astar
SFX A ar i/M [blru]imar
SFX A ar i/M [bls]ekar
SFX A ar i/M [bmrxŧ]endar
SFX A ar i/M [bp]olsar
SFX A ar i/M [bs]ituar
SFX A ar i/M [bs]olŧar
SFX A ar i/M [bs]orsar
SFX A ar i/M [bst]okar
SFX A ar i/M [bv]otar
SFX A ar i/M [cdfgklmnorŧ]eđar
SFX A ar i/M [cgijlpuv]anŧar
SFX A ar i/M [cklprtŧ]apar
SFX A ar i/M [ckr]inkar
SFX A ar i/M [cl]ibar
SFX A ar i/M [cmr]anxar
SFX A ar i/M [cprstŧ]upar
SFX A ar i/M [cprsŧ]exar
SFX A ar i/M [cps]ensar
SFX A ar i/M [crtv]ijar
SFX A ar i/M [dfgklmnoprstv]ejar
SFX A ar i/M [dijlmorstuvxđ]entar
SFX A ar i/M [djt]emar
SFX A ar i/M [dlmprsxŧ]eñar
SFX A ar i/M [dlnpr]eskar
SFX A ar i/M [dr]emenar
SFX A ar i/M [dr]esolar
SFX A ar i/M [dr]intar
SFX A ar i/M [es]kuilibrar
SFX A ar i/M [fgklprt]uñar
SFX A ar i/M [filrst]umar
SFX A ar i/M [fk]alsar
SFX A ar i/M [fk]itar
SFX A ar i/M [fkp]icar
SFX A ar i/M [fks]aldar
SFX A ar i/M [fnp]orkar
SFX A ar i/M [frtv]angar
SFX A ar i/M [frtñ]ifar
SFX A ar i/M [frv]iscar
SFX A ar i/M [fu]arŧar
SFX A ar i/M [fu]ilŧar
SFX A ar i/M [gj]oŧar
SFX A ar i/M [gjkpru]inŧar
SFX A ar i/M [gk]respar
SFX A ar i/M [gkmprđ]ontar
SFX A ar i/M [glopv]esar
SFX A ar i/M [gm]orgar
SFX A ar i/M [gs]olfar
SFX A ar i/M [ijrt]onfar
SFX A ar i/M [iklnptv]agar
SFX A ar i/M [iptv]ađar
SFX A ar i/M [itv]oxar
SFX A ar i/M [jtx]afar
SFX A ar i/M [kl]argar
SFX A ar i/M [kl]ontrar
SFX A ar i/M [klrsx]unar
SFX A ar i/M [klrt]ivar
SFX A ar i/M [km]astrar
SFX A ar i/M [knr]aspar
SFX A ar i/M [ko]roxar
SFX A ar i/M [kp]almar
SFX A ar i/M [kp]olpar
SFX A ar i/M [kp]oncar
SFX A ar i/M [kp]onteđar
SFX A ar i/M [kpu]artar
SFX A ar i/M [kr]axinar
SFX A ar i/M [kr]onŧar
SFX A ar i/M [kr]ostar
SFX A ar i/M [kr]ovar
SFX A ar i/M [krt]onkar
SFX A ar i/M [ks]alvar
SFX A ar i/M [kt]rikar
SFX A ar i/M [ln]tinar
SFX A ar i/M [lp]ongar
SFX A ar i/M [lpv]eŧar
SFX A ar i/M [lr]istar
SFX A ar i/M [lv]egrar
SFX A ar i/M [mnx]istrar
SFX A ar i/M [mpr]incar
SFX A ar i/M [mpr]uar
SFX A ar i/M [mpsŧ]igar
SFX A ar i/M [mpux]andar
SFX A ar i/M [mr]ascar
SFX A ar i/M [mr]engar
SFX A ar i/M [ms]agrar
SFX A ar i/M [msx]ultar
SFX A ar i/M [mu]enŧar
SFX A ar i/M [nr]bojar
SFX A ar i/M [nrŧ]opar
SFX A ar i/M [ns]fiubar
SFX A ar i/M [ns]kadenar
SFX A ar i/M [ns]karnar
SFX A ar i/M [ns]kular
SFX A ar i/M [ns]tilar
SFX A ar i/M [ns]timar
SFX A ar i/M [nx]boskar
SFX A ar i/M [nx]vidar
SFX A ar i/M [or]linear
SFX A ar i/M [ors]torar
SFX A ar i/M [ou]fonar
SFX A ar i/M [pr]onpar
SFX A ar i/M [ps]alpar
SFX A ar i/M [pt]ipar
SFX A ar i/M [pt]urgar
SFX A ar i/M [rtñ]anfar
SFX A ar i/M [rx]ingar
SFX A ar i/M [rñ]infar
SFX A ar i/M [st]inuar
SFX A ar i/M [sŧ]avarjar
SFX A ar i/M [sŧ]erkar
SFX A ar i/M adular
SFX A ar i/M akuar
SFX A ar i/M alar
SFX A ar i/M albeđar
SFX A ar i/M alŧar
SFX A ar i/M amar
SFX A ar i/M andar
SFX A ar i/M ansar
SFX A ar i/M arar
SFX A ar i/M arbinar
SFX A ar i/M aretar
SFX A ar i/M arkar
SFX A ar i/M armar
SFX A ar i/M arsar
SFX A ar i/M asar
SFX A ar i/M avar
SFX A ar i/M balar
SFX A ar i/M barar
SFX A ar i/M baxnar
SFX A ar i/M binar
SFX A ar i/M bitar
SFX A ar i/M bolar
SFX A ar i/M buxnar
SFX A ar i/M derotar
SFX A ar i/M desanguar
SFX A ar i/M desfar
SFX A ar i/M despetar
SFX A ar i/M desturbar
SFX A ar i/M devorar
SFX A ar i/M dexalvear
SFX A ar i/M dexredar
SFX A ar i/M dexumanar
SFX A ar i/M dixnar
SFX A ar i/M entrar
SFX A ar i/M entuxiaxmar
SFX A ar i/M fakinar
SFX A ar i/M fatuar
SFX A ar i/M fermar
SFX A ar i/M fibrar
SFX A ar i/M filtrar
SFX A ar i/M firmar
SFX A ar i/M fodrar
SFX A ar i/M formar
SFX A ar i/M fregar
SFX A ar i/M frutuar
SFX A ar i/M fugar
SFX A ar i/M furfar
SFX A ar i/M garxar
SFX A ar i/M graduar
SFX A ar i/M gritar
SFX A ar i/M guar
SFX A ar i/M guidar
SFX A ar i/M inbalbar
SFX A ar i/M inbilar
SFX A ar i/M incepar
SFX A ar i/M inferetar
SFX A ar i/M infraxar
SFX A ar i/M inkolar
SFX A ar i/M inmagaxenar
SFX A ar i/M inpanar
SFX A ar i/M inpegar
SFX A ar i/M inrosar
SFX A ar i/M intrar
SFX A ar i/M inxaltrar
SFX A ar i/M isar
SFX A ar i/M iŧar
SFX A ar i/M kaminar
SFX A ar i/M kolar
SFX A ar i/M kolmar
SFX A ar i/M konstar
SFX A ar i/M konstatar
SFX A ar i/M kontenplar
SFX A ar i/M kopar
SFX A ar i/M koxenar
SFX A ar i/M koxinar
SFX A ar i/M kriar
SFX A ar i/M kuadrar
SFX A ar i/M kupar
SFX A ar i/M kurvar
SFX A ar i/M ledrar
SFX A ar i/M ligar
SFX A ar i/M likar
SFX A ar i/M lungar
SFX A ar i/M lustrar
SFX A ar i/M marcar
SFX A ar i/M maurar
SFX A ar i/M menar
SFX A ar i/M migrar
SFX A ar i/M mostrar
SFX A ar i/M mular
SFX A ar i/M niar
SFX A ar i/M nkinar
SFX A ar i/M nuklear
SFX A ar i/M onbrar
SFX A ar i/M ondar
SFX A ar i/M onjar
SFX A ar i/M onđar
SFX A ar i/M orlar
SFX A ar i/M ornar
SFX A ar i/M ostinar
SFX A ar i/M palpeđar
SFX A ar i/M panar
SFX A ar i/M parar
SFX A ar i/M pelar
SFX A ar i/M peritar
SFX A ar i/M perkolar
SFX A ar i/M pestar
SFX A ar i/M petar
SFX A ar i/M pikar
SFX A ar i/M pomar
SFX A ar i/M ponarar
SFX A ar i/M ponsar
SFX A ar i/M poxar
SFX A ar i/M prestar
SFX A ar i/M priar
SFX A ar i/M protokolar
SFX A ar i/M rafar
SFX A ar i/M ragar
SFX A ar i/M ranbar
SFX A ar i/M ranjar
SFX A ar i/M ranđar
SFX A ar i/M ratinar
SFX A ar i/M raxar
SFX A ar i/M reandar
SFX A ar i/M rekular
SFX A ar i/M remar
SFX A ar i/M rexiduar
SFX A ar i/M rigar
SFX A ar i/M rtigar
SFX A ar i/M ruspar
SFX A ar i/M samar
SFX A ar i/M scarar
SFX A ar i/M scenxar
SFX A ar i/M scolar
SFX A ar i/M segar
SFX A ar i/M senbrar
SFX A ar i/M sfondrar
SFX A ar i/M sfronxar
SFX A ar i/M simar
SFX A ar i/M sitar
SFX A ar i/M sixilar
SFX A ar i/M skarar
SFX A ar i/M skolar
SFX A ar i/M skoltar
SFX A ar i/M skrutinar
SFX A ar i/M skurŧar
SFX A ar i/M sodisfar
SFX A ar i/M solar
SFX A ar i/M solkar
SFX A ar i/M sonar
SFX A ar i/M soporar
SFX A ar i/M spikar
SFX A ar i/M stekar
SFX A ar i/M stigar
SFX A ar i/M stirpar
SFX A ar i/M striar
SFX A ar i/M stuar
SFX A ar i/M stuđar
SFX A ar i/M suar
SFX A ar i/M sufragar
SFX A ar i/M sugar
SFX A ar i/M sutilar
SFX A ar i/M tarar
SFX A ar i/M tenkar
SFX A ar i/M tenprar
SFX A ar i/M tinbrar
SFX A ar i/M trabalar
SFX A ar i/M tresar
SFX A ar i/M tuar
SFX A ar i/M udar
SFX A ar i/M ujar
SFX A ar i/M urlar
SFX A ar i/M urmar
SFX A ar i/M urtar
SFX A ar i/M ustar
SFX A ar i/M uxar
SFX A ar i/M uxilar
SFX A ar i/M uxinar
SFX A ar i/M uxmar
SFX A ar i/M uŧar
SFX A ar i/M varar
SFX A ar i/M vedar
SFX A ar i/M velar
SFX A ar i/M venar
SFX A ar i/M volar
SFX A ar i/M xborfar
SFX A ar i/M xgolar
SFX A ar i/M xgorbar
SFX A ar i/M xgrafar
SFX A ar i/M xlatinar
SFX A ar i/M xlavrar
SFX A ar i/M xlitar
SFX A ar i/M xludrar
SFX A ar i/M xmarar
SFX A ar i/M xnuar
SFX A ar i/M xviar
SFX A ar i/M ŧenjar
SFX A ar i/M ŧercar
SFX A ar i/M ŧimar
SFX A ar i/M ŧitar
SFX A ar ion [befgklmnoprstuvxđŧ]ar
SFX A ar ion [eio]ndar
SFX A ar ion [mpux]andar
SFX A ar ion andar
SFX A ar ion dar
SFX A ar ion/K [bdefgklmnoprstuvxđŧ]ar
SFX A ar ione [befgklmnoprstuvxđŧ]ar
SFX A ar ione [eio]ndar
SFX A ar ione [mpux]andar
SFX A ar ione andar
SFX A ar ione dar
SFX A ar ione/K [bdefgklmnoprstuvxđŧ]ar
SFX A ar ionse/K [bdefgklmnoprstuvxđŧ]ar
SFX A ar isen/K [bdefgklmnoprstuvxđŧ]ar
SFX A ar isen/K [cjñ]ar
SFX A ar isene/K [bdefgklmnoprstuvxđŧ]ar
SFX A ar isene/K [cjñ]ar
SFX A ar isense/K [bdefgklmnoprstuvxđŧ]ar
SFX A ar isense/K [cjñ]ar
SFX A ar ision/K [bdefgklmnoprstuvxđŧ]ar
SFX A ar ision/K [cjñ]ar
SFX A ar isione/K [bdefgklmnoprstuvxđŧ]ar
SFX A ar isione/K [cjñ]ar
SFX A ar isionse/K [bdefgklmnoprstuvxđŧ]ar
SFX A ar isionse/K [cjñ]ar
SFX A ar ison/K [bdefgklmnoprstuvxđŧ]ar
SFX A ar ison/K [cjñ]ar
SFX A ar isone/K [bdefgklmnoprstuvxđŧ]ar
SFX A ar isone/K [cjñ]ar
SFX A ar isonse/K [bdefgklmnoprstuvxđŧ]ar
SFX A ar isonse/K [cjñ]ar
SFX A ar iven/K [bdefgklmnoprstuvxđŧ]ar
SFX A ar iven/K [cjñ]ar
SFX A ar ivense/K [bdefgklmnoprstuvxđŧ]ar
SFX A ar ivense/K [cjñ]ar
SFX A ar ivion/K [bdefgklmnoprstuvxđŧ]ar
SFX A ar ivion/K [cjñ]ar
SFX A ar ivionse/K [bdefgklmnoprstuvxđŧ]ar
SFX A ar ivionse/K [cjñ]ar
SFX A ar ivié/O [bdefgklmnoprstuvxđŧ]ar
SFX A ar ivié/O [cjñ]ar
SFX A ar iviéu/P [bdefgklmnoprstuvxđŧ]ar
SFX A ar iviéu/P [cjñ]ar
SFX A ar ivon/K [bdefgklmnoprstuvxđŧ]ar
SFX A ar ivon/K [cjñ]ar
SFX A ar ivonse/K [bdefgklmnoprstuvxđŧ]ar
SFX A ar ivonse/K [cjñ]ar
SFX A ar ié/O [bdefgklmnoprstuvxđŧ]ar
SFX A ar ié/O [cjñ]ar
SFX A ar iéu/P [bdefgklmnoprstuvxđŧ]ar
SFX A ar iéu/P [cjñ]ar
SFX A ar o/I [bdlnrsv]akiar
SFX A ar o/I [bft]ibiar
SFX A ar o/I [bmrtŧ]iliar
SFX A ar o/I [bs]ituar
SFX A ar o/I [bsx]ukiar
SFX A ar o/I [dflmr]isiar
SFX A ar o/I [dprs]aŧiar
SFX A ar o/I [dr]enonŧiar
SFX A ar o/I [ex]luviar
SFX A ar o/I [fjkx]uriar
SFX A ar o/I [flnrtv]iŧiar
SFX A ar o/I [gt]orbiar
SFX A ar o/I [klst]ubiar
SFX A ar o/I [kp]uniar
SFX A ar o/I [lmrtxŧ]enŧiar
SFX A ar o/I [lmv]ariar
SFX A ar o/I [mn]ikiar
SFX A ar o/I [ms]arkiar
SFX A ar o/I [or]linear
SFX A ar o/I [pr]aviar
SFX A ar o/I [pt]udiar
SFX A ar o/I [rs]abiar
SFX A ar o/I [rs]upiar
SFX A ar o/I [rs]usiar
SFX A ar o/I [st]inuar
SFX A ar o/I [svŧ]idiar
SFX A ar o/I akuar
SFX A ar o/I arpiar
SFX A ar o/I asiar
SFX A ar o/I astiar
SFX A ar o/I axiar
SFX A ar o/I bruskiar
SFX A ar o/I desanguar
SFX A ar o/I dexalvear
SFX A ar o/I diladiar
SFX A ar o/I dopiar
SFX A ar o/I faliar
SFX A ar o/I fatuar
SFX A ar o/I frexiar
SFX A ar o/I frutuar
SFX A ar o/I graduar
SFX A ar o/I industriar
SFX A ar o/I induxiar
SFX A ar o/I inmutriar
SFX A ar o/I inonbriar
SFX A ar o/I insalviar
SFX A ar o/I intarsiar
SFX A ar o/I inŧendiar
SFX A ar o/I inŧipriar
SFX A ar o/I istansiar
SFX A ar o/I kanbiar
SFX A ar o/I konseliar
SFX A ar o/I kruŧiar
SFX A ar o/I lapiar
SFX A ar o/I marjiar
SFX A ar o/I neniar
SFX A ar o/I nuklear
SFX A ar o/I opiniar
SFX A ar o/I patriar
SFX A ar o/I petufiar
SFX A ar o/I piriar
SFX A ar o/I prinŧipiar
SFX A ar o/I raskiar
SFX A ar o/I remurkiar
SFX A ar o/I renunŧiar
SFX A ar o/I rexiduar
SFX A ar o/I senpiar
SFX A ar o/I stanŧiar
SFX A ar o/I storpiar
SFX A ar o/I tafiar
SFX A ar o/I tiviar
SFX A ar o/I torniar
SFX A ar o/I turbiar
SFX A ar o/I xmaniar
SFX A ar o/IJ [abcdeijklmnptvxđŧ]onar
SFX A ar o/IJ [abcdfgjklmnprstv]iđar
SFX A ar o/IJ [abcdlmrv]ixar
SFX A ar o/IJ [abcklrtŧ]ukar
SFX A ar o/IJ [abgnostvŧ]etar
SFX A ar o/IJ [abjnr]utar
SFX A ar o/IJ [acdflnoprsuv]inar
SFX A ar o/IJ [acfjprsuvŧ]ilar
SFX A ar o/IJ [acgkm]ucar
SFX A ar o/IJ [adeiot]ronar
SFX A ar o/IJ [adot]reŧar
SFX A ar o/IJ [aeior]letar
SFX A ar o/IJ [aeors]teđar
SFX A ar o/IJ [af]idar
SFX A ar o/IJ [aijlnñđ]orar
SFX A ar o/IJ [aiklprŧ]enar
SFX A ar o/IJ [ailn]ŧinar
SFX A ar o/IJ [an]morar
SFX A ar o/IJ [an]sakrar
SFX A ar o/IJ [ano]ketar
SFX A ar o/IJ [anrđ]ular
SFX A ar o/IJ [anu]xetar
SFX A ar o/IJ [ao]roŧar
SFX A ar o/IJ [ar]gonar
SFX A ar o/IJ [arst]ecar
SFX A ar o/IJ [at]ridar
SFX A ar o/IJ [bcdfgiklmopruvñ]atar
SFX A ar o/IJ [bcdfgikrstvx]anar
SFX A ar o/IJ [bcfgjklmnoprtuvñ]aŧar
SFX A ar o/IJ [bcfklprtvxŧ]iñar
SFX A ar o/IJ [bcfntñ]ikar
SFX A ar o/IJ [bcilrt]onbar
SFX A ar o/IJ [bclrtđ]ugar
SFX A ar o/IJ [bcp]arlar
SFX A ar o/IJ [bdfgikmstxđ]urar
SFX A ar o/IJ [bdgklmnprstuv]ajar
SFX A ar o/IJ [bdgklmprtuv]añar
SFX A ar o/IJ [bdklmnoprtuv]acar
SFX A ar o/IJ [bdkmrtx]ufar
SFX A ar o/IJ [bf]iskar
SFX A ar o/IJ [bfiklmtuv]antar
SFX A ar o/IJ [bfikr]adar
SFX A ar o/IJ [bfkv]alkar
SFX A ar o/IJ [bfmps]altar
SFX A ar o/IJ [bfr]uskar
SFX A ar o/IJ [bg]arbar
SFX A ar o/IJ [bgi]abar
SFX A ar o/IJ [bgknpstv]axar
SFX A ar o/IJ [bglmr]usar
SFX A ar o/IJ [bglr]indar
SFX A ar o/IJ [bgltvx]ardar
SFX A ar o/IJ [biklmrtv]askar
SFX A ar o/IJ [bilmprstvxñŧ]akar
SFX A ar o/IJ [bilmrtŧ]ankar
SFX A ar o/IJ [bk]oar
SFX A ar o/IJ [bklrtŧ]anpar
SFX A ar o/IJ [bl]ordar
SFX A ar o/IJ [blmpstuvx]irar
SFX A ar o/IJ [blprtuv]astar
SFX A ar o/IJ [blru]imar
SFX A ar o/IJ [bls]ekar
SFX A ar o/IJ [bmrxŧ]endar
SFX A ar o/IJ [bp]olsar
SFX A ar o/IJ [bs]olŧar
SFX A ar o/IJ [bs]orsar
SFX A ar o/IJ [bst]okar
SFX A ar o/IJ [bv]otar
SFX A ar o/IJ [cdfgklmnorŧ]eđar
SFX A ar o/IJ [cgijlpuv]anŧar
SFX A ar o/IJ [cklprtŧ]apar
SFX A ar o/IJ [ckr]inkar
SFX A ar o/IJ [cl]ibar
SFX A ar o/IJ [cmr]anxar
SFX A ar o/IJ [cprstŧ]upar
SFX A ar o/IJ [cprsŧ]exar
SFX A ar o/IJ [cps]ensar
SFX A ar o/IJ [crtv]ijar
SFX A ar o/IJ [dfgklmnoprstv]ejar
SFX A ar o/IJ [dijlmorstuvxđ]entar
SFX A ar o/IJ [djt]emar
SFX A ar o/IJ [dlmprsxŧ]eñar
SFX A ar o/IJ [dlnpr]eskar
SFX A ar o/IJ [dr]emenar
SFX A ar o/IJ [dr]esolar
SFX A ar o/IJ [dr]intar
SFX A ar o/IJ [es]kuilibrar
SFX A ar o/IJ [fgklprt]uñar
SFX A ar o/IJ [filrst]umar
SFX A ar o/IJ [fk]alsar
SFX A ar o/IJ [fk]itar
SFX A ar o/IJ [fkp]icar
SFX A ar o/IJ [fks]aldar
SFX A ar o/IJ [fnp]orkar
SFX A ar o/IJ [frtv]angar
SFX A ar o/IJ [frtñ]ifar
SFX A ar o/IJ [frv]iscar
SFX A ar o/IJ [fu]arŧar
SFX A ar o/IJ [fu]ilŧar
SFX A ar o/IJ [gj]oŧar
SFX A ar o/IJ [gjkpru]inŧar
SFX A ar o/IJ [gk]respar
SFX A ar o/IJ [gkmprđ]ontar
SFX A ar o/IJ [glopv]esar
SFX A ar o/IJ [gm]orgar
SFX A ar o/IJ [gs]olfar
SFX A ar o/IJ [ijrt]onfar
SFX A ar o/IJ [iklnptv]agar
SFX A ar o/IJ [iptv]ađar
SFX A ar o/IJ [itv]oxar
SFX A ar o/IJ [jtx]afar
SFX A ar o/IJ [kl]argar
SFX A ar o/IJ [kl]ontrar
SFX A ar o/IJ [klrsx]unar
SFX A ar o/IJ [klrt]ivar
SFX A ar o/IJ [km]astrar
SFX A ar o/IJ [knr]aspar
SFX A ar o/IJ [ko]roxar
SFX A ar o/IJ [kp]almar
SFX A ar o/IJ [kp]olpar
SFX A ar o/IJ [kp]oncar
SFX A ar o/IJ [kp]onteđar
SFX A ar o/IJ [kpu]artar
SFX A ar o/IJ [kr]axinar
SFX A ar o/IJ [kr]onŧar
SFX A ar o/IJ [kr]ostar
SFX A ar o/IJ [kr]ovar
SFX A ar o/IJ [krt]onkar
SFX A ar o/IJ [ks]alvar
SFX A ar o/IJ [kt]rikar
SFX A ar o/IJ [ln]tinar
SFX A ar o/IJ [lp]ongar
SFX A ar o/IJ [lpv]eŧar
SFX A ar o/IJ [lr]istar
SFX A ar o/IJ [lv]egrar
SFX A ar o/IJ [mnx]istrar
SFX A ar o/IJ [mpr]incar
SFX A ar o/IJ [mpr]uar
SFX A ar o/IJ [mpsŧ]igar
SFX A ar o/IJ [mpux]andar
SFX A ar o/IJ [mr]ascar
SFX A ar o/IJ [mr]engar
SFX A ar o/IJ [ms]agrar
SFX A ar o/IJ [msx]ultar
SFX A ar o/IJ [mu]enŧar
SFX A ar o/IJ [nr]bojar
SFX A ar o/IJ [nrŧ]opar
SFX A ar o/IJ [ns]fiubar
SFX A ar o/IJ [ns]kadenar
SFX A ar o/IJ [ns]karnar
SFX A ar o/IJ [ns]kular
SFX A ar o/IJ [ns]tilar
SFX A ar o/IJ [ns]timar
SFX A ar o/IJ [nx]boskar
SFX A ar o/IJ [nx]vidar
SFX A ar o/IJ [ors]torar
SFX A ar o/IJ [ou]fonar
SFX A ar o/IJ [pr]onpar
SFX A ar o/IJ [ps]alpar
SFX A ar o/IJ [pt]ipar
SFX A ar o/IJ [pt]urgar
SFX A ar o/IJ [rtñ]anfar
SFX A ar o/IJ [rx]ingar
SFX A ar o/IJ [rñ]infar
SFX A ar o/IJ [sŧ]avarjar
SFX A ar o/IJ [sŧ]erkar
SFX A ar o/IJ adular
SFX A ar o/IJ alar
SFX A ar o/IJ albeđar
SFX A ar o/IJ alŧar
SFX A ar o/IJ amar
SFX A ar o/IJ andar
SFX A ar o/IJ ansar
SFX A ar o/IJ arar
SFX A ar o/IJ arbinar
SFX A ar o/IJ aretar
SFX A ar o/IJ arkar
SFX A ar o/IJ armar
SFX A ar o/IJ arsar
SFX A ar o/IJ asar
SFX A ar o/IJ avar
SFX A ar o/IJ balar
SFX A ar o/IJ barar
SFX A ar o/IJ baxnar
SFX A ar o/IJ bear
SFX A ar o/IJ binar
SFX A ar o/IJ bitar
SFX A ar o/IJ bolar
SFX A ar o/IJ buxnar
SFX A ar o/IJ derotar
SFX A ar o/IJ desfar
SFX A ar o/IJ despetar
SFX A ar o/IJ desturbar
SFX A ar o/IJ devorar
SFX A ar o/IJ dexredar
SFX A ar o/IJ dexumanar
SFX A ar o/IJ dixnar
SFX A ar o/IJ entrar
SFX A ar o/IJ entuxiaxmar
SFX A ar o/IJ fakinar
SFX A ar o/IJ fermar
SFX A ar o/IJ fibrar
SFX A ar o/IJ filtrar
SFX A ar o/IJ firmar
SFX A ar o/IJ fodrar
SFX A ar o/IJ formar
SFX A ar o/IJ fregar
SFX A ar o/IJ fugar
SFX A ar o/IJ furfar
SFX A ar o/IJ garxar
SFX A ar o/IJ gritar
SFX A ar o/IJ guar
SFX A ar o/IJ guidar
SFX A ar o/IJ inbalbar
SFX A ar o/IJ inbilar
SFX A ar o/IJ incepar
SFX A ar o/IJ inferetar
SFX A ar o/IJ infraxar
SFX A ar o/IJ inkolar
SFX A ar o/IJ inmagaxenar
SFX A ar o/IJ inpanar
SFX A ar o/IJ inpegar
SFX A ar o/IJ inrosar
SFX A ar o/IJ intrar
SFX A ar o/IJ inxaltrar
SFX A ar o/IJ isar
SFX A ar o/IJ iŧar
SFX A ar o/IJ kaminar
SFX A ar o/IJ kolar
SFX A ar o/IJ kolmar
SFX A ar o/IJ konstar
SFX A ar o/IJ konstatar
SFX A ar o/IJ kontenplar
SFX A ar o/IJ kopar
SFX A ar o/IJ koxenar
SFX A ar o/IJ koxinar
SFX A ar o/IJ kriar
SFX A ar o/IJ kuadrar
SFX A ar o/IJ kupar
SFX A ar o/IJ kurvar
SFX A ar o/IJ ledrar
SFX A ar o/IJ ligar
SFX A ar o/IJ likar
SFX A ar o/IJ lungar
SFX A ar o/IJ lustrar
SFX A ar o/IJ marcar
SFX A ar o/IJ maurar
SFX A ar o/IJ menar
SFX A ar o/IJ migrar
SFX A ar o/IJ mostrar
SFX A ar o/IJ mular
SFX A ar o/IJ niar
SFX A ar o/IJ nkinar
SFX A ar o/IJ onbrar
SFX A ar o/IJ ondar
SFX A ar o/IJ onjar
SFX A ar o/IJ onđar
SFX A ar o/IJ orlar
SFX A ar o/IJ ornar
SFX A ar o/IJ ostinar
SFX A ar o/IJ palpeđar
SFX A ar o/IJ panar
SFX A ar o/IJ parar
SFX A ar o/IJ pelar
SFX A ar o/IJ peritar
SFX A ar o/IJ perkolar
SFX A ar o/IJ pestar
SFX A ar o/IJ petar
SFX A ar o/IJ pikar
SFX A ar o/IJ pomar
SFX A ar o/IJ ponarar
SFX A ar o/IJ ponsar
SFX A ar o/IJ poxar
SFX A ar o/IJ prestar
SFX A ar o/IJ priar
SFX A ar o/IJ protokolar
SFX A ar o/IJ rafar
SFX A ar o/IJ ragar
SFX A ar o/IJ ranbar
SFX A ar o/IJ ranjar
SFX A ar o/IJ ranđar
SFX A ar o/IJ ratinar
SFX A ar o/IJ raxar
SFX A ar o/IJ reandar
SFX A ar o/IJ rekular
SFX A ar o/IJ remar
SFX A ar o/IJ rigar
SFX A ar o/IJ roar
SFX A ar o/IJ rtigar
SFX A ar o/IJ ruspar
SFX A ar o/IJ samar
SFX A ar o/IJ scarar
SFX A ar o/IJ scenxar
SFX A ar o/IJ scolar
SFX A ar o/IJ segar
SFX A ar o/IJ senbrar
SFX A ar o/IJ sfondrar
SFX A ar o/IJ sfronxar
SFX A ar o/IJ simar
SFX A ar o/IJ sitar
SFX A ar o/IJ sixilar
SFX A ar o/IJ skarar
SFX A ar o/IJ skolar
SFX A ar o/IJ skoltar
SFX A ar o/IJ skrutinar
SFX A ar o/IJ skurŧar
SFX A ar o/IJ sodisfar
SFX A ar o/IJ solar
SFX A ar o/IJ solkar
SFX A ar o/IJ sonar
SFX A ar o/IJ soporar
SFX A ar o/IJ spikar
SFX A ar o/IJ stekar
SFX A ar o/IJ stigar
SFX A ar o/IJ stirpar
SFX A ar o/IJ striar
SFX A ar o/IJ stuar
SFX A ar o/IJ stuđar
SFX A ar o/IJ suar
SFX A ar o/IJ sufragar
SFX A ar o/IJ sugar
SFX A ar o/IJ sutilar
SFX A ar o/IJ tarar
SFX A ar o/IJ tenkar
SFX A ar o/IJ tenprar
SFX A ar o/IJ tinbrar
SFX A ar o/IJ trabalar
SFX A ar o/IJ tresar
SFX A ar o/IJ tuar
SFX A ar o/IJ udar
SFX A ar o/IJ ujar
SFX A ar o/IJ urlar
SFX A ar o/IJ urmar
SFX A ar o/IJ urtar
SFX A ar o/IJ ustar
SFX A ar o/IJ uxar
SFX A ar o/IJ uxilar
SFX A ar o/IJ uxinar
SFX A ar o/IJ uxmar
SFX A ar o/IJ uŧar
SFX A ar o/IJ varar
SFX A ar o/IJ vedar
SFX A ar o/IJ velar
SFX A ar o/IJ venar
SFX A ar o/IJ volar
SFX A ar o/IJ xborfar
SFX A ar o/IJ xgolar
SFX A ar o/IJ xgorbar
SFX A ar o/IJ xgrafar
SFX A ar o/IJ xlatinar
SFX A ar o/IJ xlavrar
SFX A ar o/IJ xlitar
SFX A ar o/IJ xludrar
SFX A ar o/IJ xmarar
SFX A ar o/IJ xnuar
SFX A ar o/IJ xviar
SFX A ar o/IJ ŧenjar
SFX A ar o/IJ ŧercar
SFX A ar o/IJ ŧimar
SFX A ar o/IJ ŧitar
SFX A ar o/J anuar
SFX A ar o/J arfiar
SFX A ar o/J axear
SFX A ar o/J destuar
SFX A ar o/J deviar
SFX A ar o/J dexniar
SFX A ar o/J dexnuar
SFX A ar o/J dexviar
SFX A ar o/J inguar
SFX A ar o/J inpriar
SFX A ar o/J istuar
SFX A ar o/J nfiar
SFX A ar o/J nviar
SFX A ar o/J sear
SFX A ar o/J siar
SFX A ar o/J strasuar
SFX A ar on/K [bdefgklmnoprstuvxđŧ]ar
SFX A ar on/K [befgklmnoprstuvxđŧ]ar
SFX A ar on/K [cijñ]ar
SFX A ar on/K [cjñ]ar
SFX A ar on/K [eio]ndar
SFX A ar on/K [mpux]andar
SFX A ar on/K andar
SFX A ar on/K dar
SFX A ar one [befgklmnoprstuvxđŧ]ar
SFX A ar one [cijñ]ar
SFX A ar one [eio]ndar
SFX A ar one [mpux]andar
SFX A ar one andar
SFX A ar one dar
SFX A ar one/K [bdefgklmnoprstuvxđŧ]ar
SFX A ar one/K [cjñ]ar
SFX A ar onse/K [bdefgklmnoprstuvxđŧ]ar
SFX A ar onse/K [cjñ]ar
SFX A ar sion/K [bdfklmnprstvxŧ]iar
SFX A ar sion/K marjiar
SFX A ar sione/K [bdfklmnprstvxŧ]iar
SFX A ar sione/K marjiar
SFX A ar sionse/K [bdfklmnprstvxŧ]iar
SFX A ar sionse/K marjiar
SFX A ar son/K [bdfklmnprstvxŧ]iar
SFX A ar son/K marjiar
SFX A ar sone/K [bdfklmnprstvxŧ]iar
SFX A ar sone/K marjiar
SFX A ar sonse/K [bdfklmnprstvxŧ]iar
SFX A ar sonse/K marjiar
SFX A ar vion/K [bdfklmnprstvxŧ]iar
SFX A ar vion/K marjiar
SFX A ar vionse/K [bdfklmnprstvxŧ]iar
SFX A ar vionse/K marjiar
SFX A ar von/K [bdfklmnprstvxŧ]iar
SFX A ar von/K marjiar
SFX A ar vonse/K [bdfklmnprstvxŧ]iar
SFX A ar vonse/K marjiar
SFX A ar à [bcdefgijklmnoprstuvxñđŧ]ar
SFX A ar à/EGMQ [mpr]efar
SFX A ar à/EGMQ [ot]rafar
SFX A ar à/EGMQ dar
SFX A ar à/EGMQ far
SFX A ar à/EGMQ konfar
SFX A ar à/EGMQ likuefar
SFX A ar à/EGMQ movestar
SFX A ar à/EGMQ redar
SFX A ar à/EGMQ sotostar
SFX A ar à/EGMQ star
SFX A ar àa [mpr]efar
SFX A ar àa [ot]rafar
SFX A ar àa dar
SFX A ar àa far
SFX A ar àa konfar
SFX A ar àa likuefar
SFX A ar àa movestar
SFX A ar àa redar
SFX A ar àa sotostar
SFX A ar àa star
SFX A ar àa/IOQ [bcdefgijklmnoprstuvxñđŧ]ar
SFX A ar àe/I [bcdefgijklmnoprstuvxñđŧ]ar
SFX A ar àe/I [mpr]efar
SFX A ar àe/I [ot]rafar
SFX A ar àe/I dar
SFX A ar àe/I far
SFX A ar àe/I konfar
SFX A ar àe/I likuefar
SFX A ar àe/I movestar
SFX A ar àe/I redar
SFX A ar àe/I sotostar
SFX A ar àe/I star
SFX A ar àelo/R [bcdefgijklmnoprstuvxñđŧ]ar
SFX A ar àga [mpr]efar
SFX A ar àga [ot]rafar
SFX A ar àga dar
SFX A ar àga far
SFX A ar àga konfar
SFX A ar àga likuefar
SFX A ar àga movestar
SFX A ar àga redar
SFX A ar àga sotostar
SFX A ar àga star
SFX A ar àgi [mpr]efar
SFX A ar àgi [ot]rafar
SFX A ar àgi dar
SFX A ar àgi far
SFX A ar àgi konfar
SFX A ar àgi likuefar
SFX A ar àgi movestar
SFX A ar àgi redar
SFX A ar àgi sotostar
SFX A ar àgi star
SFX A ar àgo/I [mpr]efar
SFX A ar àgo/I [ot]rafar
SFX A ar àgo/I dar
SFX A ar àgo/I far
SFX A ar àgo/I konfar
SFX A ar àgo/I likuefar
SFX A ar àgo/I movestar
SFX A ar àgo/I redar
SFX A ar àgo/I sotostar
SFX A ar àgo/I star
SFX A ar ài [mpr]efar
SFX A ar ài [ot]rafar
SFX A ar ài dar
SFX A ar ài far
SFX A ar ài konfar
SFX A ar ài likuefar
SFX A ar ài movestar
SFX A ar ài redar
SFX A ar ài sotostar
SFX A ar ài star
SFX A ar ài/MO [bcdefgijklmnoprstuvxñđŧ]ar
SFX A ar àimo/K [bcdefgijklmnoprstuvxñđŧ]ar
SFX A ar àimoi/L [bcdefgijklmnoprstuvxñđŧ]ar
SFX A ar àitu/N [bcdefgijklmnoprstuvxñđŧ]ar
SFX A ar ào/I [bcdefgijklmnoprstuvxñđŧ]ar
SFX A ar ào/I [mpr]efar
SFX A ar ào/I [ot]rafar
SFX A ar ào/I dar
SFX A ar ào/I far
SFX A ar ào/I konfar
SFX A ar ào/I likuefar
SFX A ar ào/I movestar
SFX A ar ào/I redar
SFX A ar ào/I sotostar
SFX A ar ào/I star
SFX A ar àsimo [bcdefgijklmnoprstuvxñđŧ]ar
SFX A ar àvelo/R [bcdefgijklmnoprstuvxñđŧ]ar
SFX A ar àvimo/K [bcdefgijklmnoprstuvxñđŧ]ar
SFX A ar àvimoi/L [bcdefgijklmnoprstuvxñđŧ]ar
SFX A ar àvitu/N [bcdefgijklmnoprstuvxñđŧ]ar
SFX A ar è/GO [bcefgijklmnoprstuvxñđŧ]ar
SFX A ar è/GO [eio]ndar
SFX A ar è/GO [mpux]andar
SFX A ar è/GO andar
SFX A ar è/GO dar
SFX A ar èu/P [bcefgijklmnoprstuvxñđŧ]ar
SFX A ar èu/P [eio]ndar
SFX A ar èu/P [mpux]andar
SFX A ar èu/P andar
SFX A ar èu/P dar
SFX A ar é/G [bcefgijklmnoprstuvxñđŧ]ar
SFX A ar é/GO [eio]ndar
SFX A ar é/GO [mpux]andar
SFX A ar é/GO andar
SFX A ar é/GO dar
SFX A ar é/O [befgklmnoprstuvxđŧ]ar
SFX A ar é/O [cijñ]ar
SFX A ar éu/P [befgklmnoprstuvxđŧ]ar
SFX A ar éu/P [cijñ]ar
SFX A ar éu/P [eio]ndar
SFX A ar éu/P [mpux]andar
SFX A ar éu/P andar
SFX A ar éu/P dar
SFX A arar àrelo/R arar
SFX A arar àrelo/R barar
SFX A arar àrelo/R parar
SFX A arar àrelo/R ponarar
SFX A arar àrelo/R scarar
SFX A arar àrelo/R skarar
SFX A arar àrelo/R tarar
SFX A arar àrelo/R varar
SFX A arar àrelo/R xmarar
SFX A arar àritu/N arar
SFX A arar àritu/N barar
SFX A arar àritu/N parar
SFX A arar àritu/N ponarar
SFX A arar àritu/N scarar
SFX A arar àritu/N skarar
SFX A arar àritu/N tarar
SFX A arar àritu/N varar
SFX A arar àritu/N xmarar
SFX A arbar àrbelo/R [bg]arbar
SFX A arbar àrbitu/N [bg]arbar
SFX A arbitrar àrbitra/EGQ arbitrar
SFX A arbitrar àrbitre/HIJQ arbitrar
SFX A arbitrar àrbitrelo/R arbitrar
SFX A arbitrar àrbitri/M arbitrar
SFX A arbitrar àrbitritu/N arbitrar
SFX A arbitrar àrbitro/IJ arbitrar
SFX A arborar àrbora/EGQ arborar
SFX A arborar àrbore/HIJQ arborar
SFX A arborar àrborelo/R arborar
SFX A arborar àrbori/M arborar
SFX A arborar àrboritu/N arborar
SFX A arborar àrboro/IJ arborar
SFX A arcar àrcelo/R marcar
SFX A arcar àrcitu/N marcar
SFX A ardar àrdelo/R [bgltvx]ardar
SFX A ardar àrditu/N [bgltvx]ardar
SFX A ardegar àrdega/EGQ intardegar
SFX A ardegar àrdege/HIJQ intardegar
SFX A ardegar àrdegelo/R intardegar
SFX A ardegar àrdegi/M intardegar
SFX A ardegar àrdegitu/N intardegar
SFX A ardegar àrdego/IJ intardegar
SFX A ardigar àrdiga/EGQ tardigar
SFX A ardigar àrdige/HIJQ tardigar
SFX A ardigar àrdigelo/R tardigar
SFX A ardigar àrdigi/M tardigar
SFX A ardigar àrdigitu/N tardigar
SFX A ardigar àrdigo/IJ tardigar
SFX A arer àrelo/R parer
SFX A arer àritu/N parer
SFX A argar àrgelo/R [kl]argar
SFX A argar àrgitu/N [kl]argar
SFX A ariar àrie/J [lmv]ariar
SFX A ariar àrielo/R [lmv]ariar
SFX A ariar àrio/J [lmv]ariar
SFX A ariar àritu/N [lmv]ariar
SFX A arikar àrika/EGQ barikar
SFX A arikar àrike/HIJQ barikar
SFX A arikar àrikelo/R barikar
SFX A arikar àriki/M barikar
SFX A arikar àrikitu/N barikar
SFX A arikar àriko/IJ barikar
SFX A arjar àrjelo/R [sŧ]avarjar
SFX A arjar àrjitu/N [sŧ]avarjar
SFX A arjiar àrjie/J marjiar
SFX A arjiar àrjielo/R marjiar
SFX A arjiar àrjio/J marjiar
SFX A arjiar àrjitu/N marjiar
SFX A arkar àrkelo/R arkar
SFX A arkar àrkitu/N arkar
SFX A arkiar àrkie/J [ms]arkiar
SFX A arkiar àrkielo/R [ms]arkiar
SFX A arkiar àrkio/J [ms]arkiar
SFX A arkiar àrkitu/N [ms]arkiar
SFX A arlar àrlelo/R [bcp]arlar
SFX A arlar àrlitu/N [bcp]arlar
SFX A armar àrmelo/R armar
SFX A armar àrmitu/N armar
SFX A arnar àrnelo/R [ns]karnar
SFX A arnar àrnitu/N [ns]karnar
SFX A arolar àrola/EGQ karolar
SFX A arolar àrole/HIJQ karolar
SFX A arolar àrolelo/R karolar
SFX A arolar àroli/M karolar
SFX A arolar àrolitu/N karolar
SFX A arolar àrolo/IJ karolar
SFX A arpegar àrpega/EGQ arpegar
SFX A arpegar àrpege/HIJQ arpegar
SFX A arpegar àrpegelo/R arpegar
SFX A arpegar àrpegi/M arpegar
SFX A arpegar àrpegitu/N arpegar
SFX A arpegar àrpego/IJ arpegar
SFX A arpeđar àrpeđa/EGQ inarpeđar
SFX A arpeđar àrpeđe/HIJQ inarpeđar
SFX A arpeđar àrpeđelo/R inarpeđar
SFX A arpeđar àrpeđi/M inarpeđar
SFX A arpeđar àrpeđitu/N inarpeđar
SFX A arpeđar àrpeđo/IJ inarpeđar
SFX A arpiar àrpie/J arpiar
SFX A arpiar àrpielo/R arpiar
SFX A arpiar àrpio/J arpiar
SFX A arpiar àrpitu/N arpiar
SFX A arsar àrselo/R arsar
SFX A arsar àrsitu/N arsar
SFX A arsiar àrsie/J intarsiar
SFX A arsiar àrsielo/R intarsiar
SFX A arsiar àrsio/J intarsiar
SFX A arsiar àrsitu/N intarsiar
SFX A artar àrtelo/R [kpu]artar
SFX A artar àrtitu/N [kpu]artar
SFX A arxar àrxelo/R garxar
SFX A arxar àrxitu/N garxar
SFX A arxarar àrxara/EGQ arxarar
SFX A arxarar àrxare/HIJQ arxarar
SFX A arxarar àrxarelo/R arxarar
SFX A arxarar àrxari/M arxarar
SFX A arxarar àrxaritu/N arxarar
SFX A arxarar àrxaro/IJ arxarar
SFX A arxinar àrxina/EGQ marxinar
SFX A arxinar àrxine/HIJQ marxinar
SFX A arxinar àrxinelo/R marxinar
SFX A arxinar àrxini/M marxinar
SFX A arxinar àrxinitu/N marxinar
SFX A arxinar àrxino/IJ marxinar
SFX A arđenar àrđena/EGQ arđenar
SFX A arđenar àrđene/HIJQ arđenar
SFX A arđenar àrđenelo/R arđenar
SFX A arđenar àrđeni/M arđenar
SFX A arđenar àrđenitu/N arđenar
SFX A arđenar àrđeno/IJ arđenar
SFX A arđerar àrđera/EGQ arđerar
SFX A arđerar àrđere/HIJQ arđerar
SFX A arđerar àrđerelo/R arđerar
SFX A arđerar àrđeri/M arđerar
SFX A arđerar àrđeritu/N arđerar
SFX A arđerar àrđero/IJ arđerar
SFX A arđinar àrđina/EGQ arđinar
SFX A arđinar àrđine/HIJQ arđinar
SFX A arđinar àrđinelo/R arđinar
SFX A arđinar àrđini/M arđinar
SFX A arđinar àrđinitu/N arđinar
SFX A arđinar àrđino/IJ arđinar
SFX A arŧar àrŧelo/R [fu]arŧar
SFX A arŧar àrŧitu/N [fu]arŧar
SFX A asar àselo/R asar
SFX A asar àsitu/N asar
SFX A ascar àscelo/R [mr]ascar
SFX A ascar àscitu/N [mr]ascar
SFX A asegar àsega/EGQ kasegar
SFX A asegar àsege/HIJQ kasegar
SFX A asegar àsegelo/R kasegar
SFX A asegar àsegi/M kasegar
SFX A asegar àsegitu/N kasegar
SFX A asegar àsego/IJ kasegar
SFX A asenar àsena/EGQ indasenar
SFX A asenar àsene/HIJQ indasenar
SFX A asenar àsenelo/R indasenar
SFX A asenar àseni/M indasenar
SFX A asenar àsenitu/N indasenar
SFX A asenar àseno/IJ indasenar
SFX A aserar àsera/EGQ xmaserar
SFX A aserar àsere/HIJQ xmaserar
SFX A aserar àserelo/R xmaserar
SFX A aserar àseri/M xmaserar
SFX A aserar àseritu/N xmaserar
SFX A aserar àsero/IJ xmaserar
SFX A asiar àsie/J asiar
SFX A asiar àsielo/R asiar
SFX A asiar àsio/J asiar
SFX A asiar àsitu/N asiar
SFX A askar àskelo/R [biklmrtv]askar
SFX A askar àskitu/N [biklmrtv]askar
SFX A askarar àskara/EGQ maskarar
SFX A askarar àskare/HIJQ maskarar
SFX A askarar àskarelo/R maskarar
SFX A askarar àskari/M maskarar
SFX A askarar àskaritu/N maskarar
SFX A askarar àskaro/IJ maskarar
SFX A askerar àskera/EGQ maskerar
SFX A askerar àskere/HIJQ maskerar
SFX A askerar àskerelo/R maskerar
SFX A askerar àskeri/M maskerar
SFX A askerar àskeritu/N maskerar
SFX A askerar àskero/IJ maskerar
SFX A askiar àskie/J raskiar
SFX A askiar àskielo/R raskiar
SFX A askiar àskio/J raskiar
SFX A askiar àskitu/N raskiar
SFX A askolar àskola/EGQ paskolar
SFX A askolar àskole/HIJQ paskolar
SFX A askolar àskolelo/R paskolar
SFX A askolar àskoli/M paskolar
SFX A askolar àskolitu/N paskolar
SFX A askolar àskolo/IJ paskolar
SFX A asolar àsola/EGQ xbrasolar
SFX A asolar àsole/HIJQ xbrasolar
SFX A asolar àsolelo/R xbrasolar
SFX A asolar àsoli/M xbrasolar
SFX A asolar àsolitu/N xbrasolar
SFX A asolar àsolo/IJ xbrasolar
SFX A aspar àspelo/R [knr]aspar
SFX A aspar àspitu/N [knr]aspar
SFX A asperar àspera/EGQ exasperar
SFX A asperar àspere/HIJQ exasperar
SFX A asperar àsperelo/R exasperar
SFX A asperar àsperi/M exasperar
SFX A asperar àsperitu/N exasperar
SFX A asperar àspero/IJ exasperar
SFX A astar àstelo/R [blprtuv]astar
SFX A astar àstitu/N [blprtuv]astar
SFX A astegar àstega/EGQ [mt]astegar
SFX A astegar àstege/HIJQ [mt]astegar
SFX A astegar àstegelo/R [mt]astegar
SFX A astegar àstegi/M [mt]astegar
SFX A astegar àstegitu/N [mt]astegar
SFX A astegar àstego/IJ [mt]astegar
SFX A astiar àstie/J astiar
SFX A astiar àstielo/R astiar
SFX A astiar àstio/J astiar
SFX A astiar àstitu/N astiar
SFX A astigar àstiga/EGQ kastigar
SFX A astigar àstige/HIJQ kastigar
SFX A astigar àstigelo/R kastigar
SFX A astigar àstigi/M kastigar
SFX A astigar àstigitu/N kastigar
SFX A astigar àstigo/IJ kastigar
SFX A astrar àstrelo/R [km]astrar
SFX A astrar àstritu/N [km]astrar
SFX A atar àtelo/R [bcdfgiklmopruvñ]atar
SFX A atar àtelo/R konstatar
SFX A atar àtitu/N [bcdfgiklmopruvñ]atar
SFX A atar àtitu/N konstatar
SFX A ategar àtega/EGQ prategar
SFX A ategar àtege/HIJQ prategar
SFX A ategar àtegelo/R prategar
SFX A ategar àtegi/M prategar
SFX A ategar àtegitu/N prategar
SFX A ategar àtego/IJ prategar
SFX A aterar àtera/EGQ blaterar
SFX A aterar àtere/HIJQ blaterar
SFX A aterar àterelo/R blaterar
SFX A aterar àteri/M blaterar
SFX A aterar àteritu/N blaterar
SFX A aterar àtero/IJ blaterar
SFX A atigar àtiga/EGQ inkatigar
SFX A atigar àtige/HIJQ inkatigar
SFX A atigar àtigelo/R inkatigar
SFX A atigar àtigi/M inkatigar
SFX A atigar àtigitu/N inkatigar
SFX A atigar àtigo/IJ inkatigar
SFX A atinar àtina/EGQ patinar
SFX A atinar àtina/EGQ platinar
SFX A atinar àtine/HIJQ patinar
SFX A atinar àtine/HIJQ platinar
SFX A atinar àtinelo/R patinar
SFX A atinar àtinelo/R platinar
SFX A atinar àtini/M patinar
SFX A atinar àtini/M platinar
SFX A atinar àtinitu/N patinar
SFX A atinar àtinitu/N platinar
SFX A atinar àtino/IJ patinar
SFX A atinar àtino/IJ platinar
SFX A atolar àtola/EGQ [bgikpñ]atolar
SFX A atolar àtole/HIJQ [bgikpñ]atolar
SFX A atolar àtolelo/R [bgikpñ]atolar
SFX A atolar àtoli/M [bgikpñ]atolar
SFX A atolar àtolitu/N [bgikpñ]atolar
SFX A atolar àtolo/IJ [bgikpñ]atolar
SFX A atriar àtrie/J patriar
SFX A atriar àtrielo/R patriar
SFX A atriar àtrio/J patriar
SFX A atriar àtritu/N patriar
SFX A atuar àtue/J fatuar
SFX A atuar àtuelo/R fatuar
SFX A atuar àtuitu/N fatuar
SFX A atuar àtuo/J fatuar
SFX A atular àtula/EGQ kongratular
SFX A atular àtule/HIJQ kongratular
SFX A atular àtulelo/R kongratular
SFX A atular àtuli/M kongratular
SFX A atular àtulitu/N kongratular
SFX A atular àtulo/IJ kongratular
SFX A audar àuda/EGQ [lr]audar
SFX A audar àude/HIJQ [lr]audar
SFX A audar àudelo/R [lr]audar
SFX A audar àudi/M [lr]audar
SFX A audar àuditu/N [lr]audar
SFX A audar àudo/IJ [lr]audar
SFX A aufragar àufraga/EGQ naufragar
SFX A aufragar àufrage/HIJQ naufragar
SFX A aufragar àufragelo/R naufragar
SFX A aufragar àufragi/M naufragar
SFX A aufragar àufragitu/N naufragar
SFX A aufragar àufrago/IJ naufragar
SFX A aurar àura/EGQ [en]staurar
SFX A aurar àure/HIJQ [en]staurar
SFX A aurar àurelo/R [en]staurar
SFX A aurar àuri/M [en]staurar
SFX A aurar àuritu/N [en]staurar
SFX A aurar àuro/IJ [en]staurar
SFX A aurear àurea/EGQ laurear
SFX A aurear àuree/IJQ laurear
SFX A aurear àureelo/R laurear
SFX A aurear àurei/M laurear
SFX A aurear àureitu/N laurear
SFX A aurear àureo/IJ laurear
SFX A auspikar àuspika/EGQ auspikar
SFX A auspikar àuspike/HIJQ auspikar
SFX A auspikar àuspikelo/R auspikar
SFX A auspikar àuspiki/M auspikar
SFX A auspikar àuspikitu/N auspikar
SFX A auspikar àuspiko/IJ auspikar
SFX A autorar àutora/EGQ autorar
SFX A autorar àutore/HIJQ autorar
SFX A autorar àutorelo/R autorar
SFX A autorar àutori/M autorar
SFX A autorar àutoritu/N autorar
SFX A autorar àutoro/IJ autorar
SFX A auxar àuxa/EGQ kauxar
SFX A auxar àuxe/HIJQ kauxar
SFX A auxar àuxelo/R kauxar
SFX A auxar àuxi/M kauxar
SFX A auxar àuxitu/N kauxar
SFX A auxar àuxo/IJ kauxar
SFX A auxear àuxea/EGQ nauxear
SFX A auxear àuxee/IJQ nauxear
SFX A auxear àuxeelo/R nauxear
SFX A auxear àuxei/M nauxear
SFX A auxear àuxeitu/N nauxear
SFX A auxear àuxeo/IJ nauxear
SFX A avar àvelo/R avar
SFX A avar àvitu/N avar
SFX A avarar àvara/EGQ [nx]bavarar
SFX A avarar àvare/HIJQ [nx]bavarar
SFX A avarar àvarelo/R [nx]bavarar
SFX A avarar àvari/M [nx]bavarar
SFX A avarar àvaritu/N [nx]bavarar
SFX A avarar àvaro/IJ [nx]bavarar
SFX A avedar àveda/EGQ deskavedar
SFX A avedar àvede/HIJQ deskavedar
SFX A avedar àvedelo/R deskavedar
SFX A avedar àvedi/M deskavedar
SFX A avedar àveditu/N deskavedar
SFX A avedar àvedo/IJ deskavedar
SFX A avegar àvega/EGQ navegar
SFX A avegar àvege/HIJQ navegar
SFX A avegar àvegelo/R navegar
SFX A avegar àvegi/M navegar
SFX A avegar àvegitu/N navegar
SFX A avegar àvego/IJ navegar
SFX A aver à/EG aver
SFX A aver à/IMQ aver
SFX A aver à/MQ saver
SFX A aver àe/I saver
SFX A aver ài/J aver
SFX A aver ào/I saver
SFX A aver è/I aver
SFX A aver èi/J aver
SFX A aver ò/I aver
SFX A aver ò/I saver
SFX A aver òi/J aver
SFX A aver òi/J saver
SFX A averar àvera/EGQ inpaverar
SFX A averar àvere/HIJQ inpaverar
SFX A averar àverelo/R inpaverar
SFX A averar àveri/M inpaverar
SFX A averar àveritu/N inpaverar
SFX A averar àvero/IJ inpaverar
SFX A aviar àvie/J [pr]aviar
SFX A aviar àvielo/R [pr]aviar
SFX A aviar àvio/J [pr]aviar
SFX A aviar àvitu/N [pr]aviar
SFX A avidar àvida/EGQ ingravidar
SFX A avidar àvide/HIJQ ingravidar
SFX A avidar àvidelo/R ingravidar
SFX A avidar àvidi/M ingravidar
SFX A avidar àviditu/N ingravidar
SFX A avidar àvido/IJ ingravidar
SFX A avolar àvola/EGQ intavolar
SFX A avolar àvole/HIJQ intavolar
SFX A avolar àvolelo/R intavolar
SFX A avolar àvoli/M intavolar
SFX A avolar àvolitu/N intavolar
SFX A avolar àvolo/IJ intavolar
SFX A avrar àvrelo/R xlavrar
SFX A avrar àvritu/N xlavrar
SFX A axar àxelo/R [bgknpstv]axar
SFX A axar àxelo/R infraxar
SFX A axar àxelo/R raxar
SFX A axar àxitu/N [bgknpstv]axar
SFX A axar àxitu/N infraxar
SFX A axar àxitu/N raxar
SFX A axarar àxara/EGQ maxarar
SFX A axarar àxare/HIJQ maxarar
SFX A axarar àxarelo/R maxarar
SFX A axarar àxari/M maxarar
SFX A axarar àxaritu/N maxarar
SFX A axarar àxaro/IJ maxarar
SFX A axegar àxega/EGQ maxegar
SFX A axegar àxege/HIJQ maxegar
SFX A axegar àxegelo/R maxegar
SFX A axegar àxegi/M maxegar
SFX A axegar àxegitu/N maxegar
SFX A axegar àxego/IJ maxegar
SFX A axemar àxema/EGQ [ip]axemar
SFX A axemar àxeme/HIJQ [ip]axemar
SFX A axemar àxemelo/R [ip]axemar
SFX A axemar àxemi/M [ip]axemar
SFX A axemar àxemitu/N [ip]axemar
SFX A axemar àxemo/IJ [ip]axemar
SFX A axenar àxena/EGQ [mpr]axenar
SFX A axenar àxene/HIJQ [mpr]axenar
SFX A axenar àxenelo/R [mpr]axenar
SFX A axenar àxeni/M [mpr]axenar
SFX A axenar àxenitu/N [mpr]axenar
SFX A axenar àxeno/IJ [mpr]axenar
SFX A axerar àxera/EGQ maxerar
SFX A axerar àxere/HIJQ maxerar
SFX A axerar àxerelo/R maxerar
SFX A axerar àxeri/M maxerar
SFX A axerar àxeritu/N maxerar
SFX A axerar àxero/IJ maxerar
SFX A axiar àxie/J axiar
SFX A axiar àxielo/R axiar
SFX A axiar àxio/J axiar
SFX A axiar àxitu/N axiar
SFX A axinar àxina/EGQ imaxinar
SFX A axinar àxine/HIJQ imaxinar
SFX A axinar àxinelo/R imaxinar
SFX A axinar àxini/M imaxinar
SFX A axinar àxinitu/N imaxinar
SFX A axinar àxino/IJ imaxinar
SFX A axitar àxita/EGQ axitar
SFX A axitar àxite/HIJQ axitar
SFX A axitar àxitelo/R axitar
SFX A axitar àxiti/M axitar
SFX A axitar àxititu/N axitar
SFX A axitar àxito/IJ axitar
SFX A axmar àxmelo/R entuxiaxmar
SFX A axmar àxmitu/N entuxiaxmar
SFX A axnar àxnelo/R baxnar
SFX A axnar àxnitu/N baxnar
SFX A axolar àxola/EGQ [gnr]axolar
SFX A axolar àxole/HIJQ [gnr]axolar
SFX A axolar àxolelo/R [gnr]axolar
SFX A axolar àxoli/M [gnr]axolar
SFX A axolar àxolitu/N [gnr]axolar
SFX A axolar àxolo/IJ [gnr]axolar
SFX A añar àñelo/R [bdgklmprtuv]añar
SFX A añar àñitu/N [bdgklmprtuv]añar
SFX A añolar àñola/EGQ xgañolar
SFX A añolar àñole/HIJQ xgañolar
SFX A añolar àñolelo/R xgañolar
SFX A añolar àñoli/M xgañolar
SFX A añolar àñolitu/N xgañolar
SFX A añolar àñolo/IJ xgañolar
SFX A ađar àđelo/R [iptv]ađar
SFX A ađar àđitu/N [iptv]ađar
SFX A aŧar àŧelo/R [bcfgjklmnoprtuvñ]aŧar
SFX A aŧar àŧitu/N [bcfgjklmnoprtuvñ]aŧar
SFX A aŧegar àŧega/EGQ xbaŧegar
SFX A aŧegar àŧege/HIJQ xbaŧegar
SFX A aŧegar àŧegelo/R xbaŧegar
SFX A aŧegar àŧegi/M xbaŧegar
SFX A aŧegar àŧegitu/N xbaŧegar
SFX A aŧegar àŧego/IJ xbaŧegar
SFX A aŧiar àŧie/J [dprs]aŧiar
SFX A aŧiar àŧielo/R [dprs]aŧiar
SFX A aŧiar àŧio/J [dprs]aŧiar
SFX A aŧiar àŧitu/N [dprs]aŧiar
SFX A aŧidar àŧida/EGQ aŧidar
SFX A aŧidar àŧide/HIJQ aŧidar
SFX A aŧidar àŧidelo/R aŧidar
SFX A aŧidar àŧidi/M aŧidar
SFX A aŧidar àŧiditu/N aŧidar
SFX A aŧidar àŧido/IJ aŧidar
SFX A aŧipar àŧipa/EGQ maŧipar
SFX A aŧipar àŧipe/HIJQ maŧipar
SFX A aŧipar àŧipelo/R maŧipar
SFX A aŧipar àŧipi/M maŧipar
SFX A aŧipar àŧipitu/N maŧipar
SFX A aŧipar àŧipo/IJ maŧipar
SFX A aŧolar àŧola/EGQ [fr]aŧolar
SFX A aŧolar àŧole/HIJQ [fr]aŧolar
SFX A aŧolar àŧolelo/R [fr]aŧolar
SFX A aŧolar àŧoli/M [fr]aŧolar
SFX A aŧolar àŧolitu/N [fr]aŧolar
SFX A aŧolar àŧolo/IJ [fr]aŧolar
SFX A der ralo/R poder
SFX A der ratu/N poder
SFX A der rave/QS poder
SFX A der remo/K poder
SFX A der remoi/L poder
SFX A der ren/K poder
SFX A der rense/K poder
SFX A der resi/O poder
SFX A der resiu/P poder
SFX A der riai/J poder
SFX A der riei/J poder
SFX A der rimo/K poder
SFX A der rimoi/L poder
SFX A der rion/K poder
SFX A der rionse/K poder
SFX A der risen/K poder
SFX A der risense/K poder
SFX A der rision/K poder
SFX A der risionse/K poder
SFX A der risié/O poder
SFX A der risiéu/P poder
SFX A der rison/K poder
SFX A der risonse/K poder
SFX A der rié/O poder
SFX A der riéu/P poder
SFX A der ron/K poder
SFX A der ronse/K poder
SFX A der rà/IMQ poder
SFX A der ràe/Q poder
SFX A der rài/J poder
SFX A der rè/I poder
SFX A der rèi/J poder
SFX A der ré/O poder
SFX A der résimo/K poder
SFX A der résimoi/L poder
SFX A der réu/P poder
SFX A der rí/O poder
SFX A der ría/IMQ poder
SFX A der ríatu/N poder
SFX A der ríe/IQ poder
SFX A der ríelo/R poder
SFX A der ríu/P poder
SFX A der rò/I poder
SFX A der ròi/J poder
SFX A der sa [èò]rder
SFX A der se [èò]rder
SFX A der si [èò]rder
SFX A der so/H [èò]rder
SFX A der xa [luèò]der
SFX A der xe [luèò]der
SFX A der xi [luèò]der
SFX A der xo/H [luèò]der
SFX A ear èa/EGQ [an]lear
SFX A ear èa/EGQ krear
SFX A ear èa/EGQ pear
SFX A ear èe/IJQ [an]lear
SFX A ear èe/IJQ krear
SFX A ear èe/IJQ pear
SFX A ear èelo/R [an]lear
SFX A ear èelo/R krear
SFX A ear èelo/R pear
SFX A ear èi/M [an]lear
SFX A ear èi/M krear
SFX A ear èi/M pear
SFX A ear èitu/N [an]lear
SFX A ear èitu/N krear
SFX A ear èitu/N pear
SFX A ear èo/IJ [an]lear
SFX A ear èo/IJ krear
SFX A ear èo/IJ pear
SFX A ear éa/EGQ axear
SFX A ear éa/EGQ sear
SFX A ear ée/IQ axear
SFX A ear ée/IQ sear
SFX A ear éelo/R axear
SFX A ear éelo/R bear
SFX A ear éelo/R sear
SFX A ear éi/M axear
SFX A ear éi/M bear
SFX A ear éi/M sear
SFX A ear éitu/N axear
SFX A ear éitu/N bear
SFX A ear éitu/N sear
SFX A ear éo/I axear
SFX A ear éo/I sear
SFX A ebiar èbi/M [nr]ebiar
SFX A ebiar èbia/EGQ [nr]ebiar
SFX A ebiar èbie/IJQ [nr]ebiar
SFX A ebiar èbielo/R [nr]ebiar
SFX A ebiar èbio/IJ [nr]ebiar
SFX A ebiar èbitu/N [nr]ebiar
SFX A ebitar èbita/EGQ indebitar
SFX A ebitar èbite/HIJQ indebitar
SFX A ebitar èbitelo/R indebitar
SFX A ebitar èbiti/M indebitar
SFX A ebitar èbititu/N indebitar
SFX A ebitar èbito/IJ indebitar
SFX A ecar èca/EGQ [pv]ecar
SFX A ecar èce/HIJQ [pv]ecar
SFX A ecar ècelo/R [pv]ecar
SFX A ecar èci/M [pv]ecar
SFX A ecar ècitu/N [pv]ecar
SFX A ecar èco/IJ [pv]ecar
SFX A ecar écelo/R [arst]ecar
SFX A ecar écitu/N [arst]ecar
SFX A ecolar écola/EGQ recolar
SFX A ecolar école/HIJQ recolar
SFX A ecolar écolelo/R recolar
SFX A ecolar écoli/M recolar
SFX A ecolar écolitu/N recolar
SFX A ecolar écolo/IJ recolar
SFX A edar èda/EGQ dexeredar
SFX A edar èda/EGQ sedar
SFX A edar ède/HIJQ dexeredar
SFX A edar ède/HIJQ sedar
SFX A edar èdelo/R dexeredar
SFX A edar èdelo/R sedar
SFX A edar èdi/M dexeredar
SFX A edar èdi/M sedar
SFX A edar èditu/N dexeredar
SFX A edar èditu/N sedar
SFX A edar èdo/IJ dexeredar
SFX A edar èdo/IJ sedar
SFX A edar édelo/R dexredar
SFX A edar édelo/R vedar
SFX A edar éditu/N dexredar
SFX A edar éditu/N vedar
SFX A edegar èdega/EGQ [dmr]edegar
SFX A edegar èdege/HIJQ [dmr]edegar
SFX A edegar èdegelo/R [dmr]edegar
SFX A edegar èdegi/M [dmr]edegar
SFX A edegar èdegitu/N [dmr]edegar
SFX A edegar èdego/IJ [dmr]edegar
SFX A ediar èdi/M [mst]ediar
SFX A ediar èdia/EGQ [mst]ediar
SFX A ediar èdie/IJQ [mst]ediar
SFX A ediar èdielo/R [mst]ediar
SFX A ediar èdio/IJ [mst]ediar
SFX A ediar èditu/N [mst]ediar
SFX A editar èdita/EGQ reditar
SFX A editar èdite/HIJQ reditar
SFX A editar èditelo/R reditar
SFX A editar èditi/M reditar
SFX A editar èdititu/N reditar
SFX A editar èdito/IJ reditar
SFX A edolar édola/EGQ [js]edolar
SFX A edolar édole/HIJQ [js]edolar
SFX A edolar édolelo/R [js]edolar
SFX A edolar édoli/M [js]edolar
SFX A edolar édolitu/N [js]edolar
SFX A edolar édolo/IJ [js]edolar
SFX A edovar édova/EGQ vedovar
SFX A edovar édove/HIJQ vedovar
SFX A edovar édovelo/R vedovar
SFX A edovar édovi/M vedovar
SFX A edovar édovitu/N vedovar
SFX A edovar édovo/IJ vedovar
SFX A edrar édrelo/R ledrar
SFX A edrar édritu/N ledrar
SFX A edukar èduka/EGQ edukar
SFX A edukar èduke/HIJQ edukar
SFX A edukar èdukelo/R edukar
SFX A edukar èduki/M edukar
SFX A edukar èdukitu/N edukar
SFX A edukar èduko/IJ edukar
SFX A efar èfa/EG [bclŧ]efar
SFX A efar èfa/EG suefar
SFX A efar èfa/Q [bcluŧ]efar
SFX A efar èfe/HIJQ [bclŧ]efar
SFX A efar èfe/HIJQ suefar
SFX A efar èfelo/R [bcluŧ]efar
SFX A efar èfelo/R [bclŧ]efar
SFX A efar èfelo/R suefar
SFX A efar èfi/M [bclŧ]efar
SFX A efar èfi/M suefar
SFX A efar èfitu/N [bclŧ]efar
SFX A efar èfitu/N suefar
SFX A efar èfo/IJ [bclŧ]efar
SFX A efar èfo/IJ suefar
SFX A efelar èfela/EGQ xbrefelar
SFX A efelar èfele/HIJQ xbrefelar
SFX A efelar èfelelo/R xbrefelar
SFX A efelar èfeli/M xbrefelar
SFX A efelar èfelitu/N xbrefelar
SFX A efelar èfelo/IJ xbrefelar
SFX A efolar éfola/EGQ refolar
SFX A efolar éfole/HIJQ refolar
SFX A efolar éfolelo/R refolar
SFX A efolar éfoli/M refolar
SFX A efolar éfolitu/N refolar
SFX A efolar éfolo/IJ refolar
SFX A efonar èfona/EGQ telefonar
SFX A efonar èfone/HIJQ telefonar
SFX A efonar èfonelo/R telefonar
SFX A efonar èfoni/M telefonar
SFX A efonar èfonitu/N telefonar
SFX A efonar èfono/IJ telefonar
SFX A egar èga/EGQ [ap]regar
SFX A egar èga/EGQ [in]potegar
SFX A egar èga/EGQ begar
SFX A egar èga/EGQ iegar
SFX A egar èga/EGQ negar
SFX A egar èga/EGQ xbregar
SFX A egar ège/HIJQ [ap]regar
SFX A egar ège/HIJQ [in]potegar
SFX A egar ège/HIJQ begar
SFX A egar ège/HIJQ iegar
SFX A egar ège/HIJQ negar
SFX A egar ège/HIJQ xbregar
SFX A egar ègelo/R [ap]regar
SFX A egar ègelo/R [in]potegar
SFX A egar ègelo/R begar
SFX A egar ègelo/R iegar
SFX A egar ègelo/R negar
SFX A egar ègelo/R xbregar
SFX A egar ègi/M [ap]regar
SFX A egar ègi/M [in]potegar
SFX A egar ègi/M begar
SFX A egar ègi/M iegar
SFX A egar ègi/M negar
SFX A egar ègi/M xbregar
SFX A egar ègitu/N [ap]regar
SFX A egar ègitu/N [in]potegar
SFX A egar ègitu/N begar
SFX A egar ègitu/N iegar
SFX A egar ègitu/N negar
SFX A egar ègitu/N xbregar
SFX A egar ègo/IJ [ap]regar
SFX A egar ègo/IJ [in]potegar
SFX A egar ègo/IJ begar
SFX A egar ègo/IJ iegar
SFX A egar ègo/IJ negar
SFX A egar ègo/IJ xbregar
SFX A egar égelo/R fregar
SFX A egar égelo/R inpegar
SFX A egar égelo/R segar
SFX A egar égitu/N fregar
SFX A egar égitu/N inpegar
SFX A egar égitu/N segar
SFX A egolar ègola/EGQ regolar
SFX A egolar ègole/HIJQ regolar
SFX A egolar ègolelo/R regolar
SFX A egolar ègoli/M regolar
SFX A egolar ègolitu/N regolar
SFX A egolar ègolo/IJ regolar
SFX A egolar égola/EGQ [ft]regolar
SFX A egolar égola/EGQ [mptx]egolar
SFX A egolar égole/HIJQ [ft]regolar
SFX A egolar égole/HIJQ [mptx]egolar
SFX A egolar égolelo/R [ft]regolar
SFX A egolar égolelo/R [mptx]egolar
SFX A egolar égoli/M [ft]regolar
SFX A egolar égoli/M [mptx]egolar
SFX A egolar égolitu/N [ft]regolar
SFX A egolar égolitu/N [mptx]egolar
SFX A egolar égolo/IJ [ft]regolar
SFX A egolar égolo/IJ [mptx]egolar
SFX A egonar ègona/EGQ regonar
SFX A egonar ègone/HIJQ regonar
SFX A egonar ègonelo/R regonar
SFX A egonar ègoni/M regonar
SFX A egonar ègonitu/N regonar
SFX A egonar ègono/IJ regonar
SFX A egrar égrelo/R [lv]egrar
SFX A egrar égritu/N [lv]egrar
SFX A egregar égrega/EGQ segregar
SFX A egregar égrege/HIJQ segregar
SFX A egregar égregelo/R segregar
SFX A egregar égregi/M segregar
SFX A egregar égregitu/N segregar
SFX A egregar égrego/IJ segregar
SFX A eguar ègua/EGQ [ex]leguar
SFX A eguar ègue/IJQ [ex]leguar
SFX A eguar èguelo/R [ex]leguar
SFX A eguar ègui/M [ex]leguar
SFX A eguar èguitu/N [ex]leguar
SFX A eguar èguo/IJ [ex]leguar
SFX A eguir ègua [sx]eguir
SFX A eguir ègue/IJQ [sx]eguir
SFX A eguir èguelo/R [sx]eguir
SFX A eguir ègui/EGM [sx]eguir
SFX A eguir èguitu/N [sx]eguir
SFX A eguir èguo/IJ [sx]eguir
SFX A eguitar èguita/EGQ seguitar
SFX A eguitar èguite/HIJQ seguitar
SFX A eguitar èguitelo/R seguitar
SFX A eguitar èguiti/M seguitar
SFX A eguitar èguititu/N seguitar
SFX A eguitar èguito/IJ seguitar
SFX A eitar èita/EGQ seitar
SFX A eitar èite/HIJQ seitar
SFX A eitar èitelo/R seitar
SFX A eitar èiti/M seitar
SFX A eitar èititu/N seitar
SFX A eitar èito/IJ seitar
SFX A ejar éjelo/R [dfgklmnoprstv]ejar
SFX A ejar éjitu/N [dfgklmnoprstv]ejar
SFX A ejetar éjeta/EGQ vejetar
SFX A ejetar éjete/HIJQ vejetar
SFX A ejetar éjetelo/R vejetar
SFX A ejetar éjeti/M vejetar
SFX A ejetar éjetitu/N vejetar
SFX A ejetar éjeto/IJ vejetar
SFX A ekar èka/EGQ [cp]ekar
SFX A ekar èke/HIJQ [cp]ekar
SFX A ekar èkelo/R [cp]ekar
SFX A ekar èki/M [cp]ekar
SFX A ekar èkitu/N [cp]ekar
SFX A ekar èko/IJ [cp]ekar
SFX A ekar ékelo/R [bls]ekar
SFX A ekar ékelo/R stekar
SFX A ekar ékitu/N [bls]ekar
SFX A ekar ékitu/N stekar
SFX A eklutar èkluta/EGQ reklutar
SFX A eklutar èklute/HIJQ reklutar
SFX A eklutar èklutelo/R reklutar
SFX A eklutar èkluti/M reklutar
SFX A eklutar èklutitu/N reklutar
SFX A eklutar èkluto/IJ reklutar
SFX A ekolar èkola/EGQ [bcs]ekolar
SFX A ekolar èkole/HIJQ [bcs]ekolar
SFX A ekolar èkolelo/R [bcs]ekolar
SFX A ekolar èkoli/M [bcs]ekolar
SFX A ekolar èkolitu/N [bcs]ekolar
SFX A ekolar èkolo/IJ [bcs]ekolar
SFX A ekolar ékola/EGQ krekolar
SFX A ekolar ékole/HIJQ krekolar
SFX A ekolar ékolelo/R krekolar
SFX A ekolar ékoli/M krekolar
SFX A ekolar ékolitu/N krekolar
SFX A ekolar ékolo/IJ krekolar
SFX A ekular èkula/EGQ spekular
SFX A ekular èkule/HIJQ spekular
SFX A ekular èkulelo/R spekular
SFX A ekular èkuli/M spekular
SFX A ekular èkulitu/N spekular
SFX A ekular èkulo/IJ spekular
SFX A elar èla/EGQ [abcdijmnrstuxđŧ]elar
SFX A elar èla/EGQ [aeir]velar
SFX A elar èla/EGQ [anrs]pelar
SFX A elar èle/HIJQ [abcdijmnrstuxđŧ]elar
SFX A elar èle/HIJQ [aeir]velar
SFX A elar èle/HIJQ [anrs]pelar
SFX A elar èlelo/R [abcdijmnrstuxđŧ]elar
SFX A elar èlelo/R [aeir]velar
SFX A elar èlelo/R [anrs]pelar
SFX A elar èli/M [abcdijmnrstuxđŧ]elar
SFX A elar èli/M [aeir]velar
SFX A elar èli/M [anrs]pelar
SFX A elar èlitu/N [abcdijmnrstuxđŧ]elar
SFX A elar èlitu/N [aeir]velar
SFX A elar èlitu/N [anrs]pelar
SFX A elar èlo/IJ [abcdijmnrstuxđŧ]elar
SFX A elar èlo/IJ [aeir]velar
SFX A elar èlo/IJ [anrs]pelar
SFX A elar élelo/R pelar
SFX A elar élelo/R velar
SFX A elar élitu/N pelar
SFX A elar élitu/N velar
SFX A elebrar èlebra/EGQ ŧelebrar
SFX A elebrar èlebre/HIJQ ŧelebrar
SFX A elebrar èlebrelo/R ŧelebrar
SFX A elebrar èlebri/M ŧelebrar
SFX A elebrar èlebritu/N ŧelebrar
SFX A elebrar èlebro/IJ ŧelebrar
SFX A elegar èlega/EGQ [dr]elegar
SFX A elegar èlege/HIJQ [dr]elegar
SFX A elegar èlegelo/R [dr]elegar
SFX A elegar èlegi/M [dr]elegar
SFX A elegar èlegitu/N [dr]elegar
SFX A elegar èlego/IJ [dr]elegar
SFX A elegar élega/EGQ spelegar
SFX A elegar élege/HIJQ spelegar
SFX A elegar élegelo/R spelegar
SFX A elegar élegi/M spelegar
SFX A elegar élegitu/N spelegar
SFX A elegar élego/IJ spelegar
SFX A elerar èlera/EGQ [ctŧ]elerar
SFX A elerar èlere/HIJQ [ctŧ]elerar
SFX A elerar èlerelo/R [ctŧ]elerar
SFX A elerar èleri/M [ctŧ]elerar
SFX A elerar èleritu/N [ctŧ]elerar
SFX A elerar èlero/IJ [ctŧ]elerar
SFX A eletrar èletra/EGQ [in]skeletrar
SFX A eletrar èletre/HIJQ [in]skeletrar
SFX A eletrar èletrelo/R [in]skeletrar
SFX A eletrar èletri/M [in]skeletrar
SFX A eletrar èletritu/N [in]skeletrar
SFX A eletrar èletro/IJ [in]skeletrar
SFX A eliar élie/J konseliar
SFX A eliar élielo/R konseliar
SFX A eliar élio/J konseliar
SFX A eliar élitu/N konseliar
SFX A emar émelo/R [djt]emar
SFX A emar émelo/R remar
SFX A emar émitu/N [djt]emar
SFX A emar émitu/N remar
SFX A emarar émara/EGQ injemarar
SFX A emarar émare/HIJQ injemarar
SFX A emarar émarelo/R injemarar
SFX A emarar émari/M injemarar
SFX A emarar émaritu/N injemarar
SFX A emarar émaro/IJ injemarar
SFX A emenar èmena/EGQ xemenar
SFX A emenar èmene/HIJQ xemenar
SFX A emenar èmenelo/R xemenar
SFX A emenar èmeni/M xemenar
SFX A emenar èmenitu/N xemenar
SFX A emenar èmeno/IJ xemenar
SFX A emenar émena/EGQ [fs]emenar
SFX A emenar émene/HIJQ [fs]emenar
SFX A emenar émenelo/R [fs]emenar
SFX A emenar émeni/M [fs]emenar
SFX A emenar émenitu/N [fs]emenar
SFX A emenar émeno/IJ [fs]emenar
SFX A emiar èmi/M premiar
SFX A emiar èmia/EGQ premiar
SFX A emiar èmie/IJQ premiar
SFX A emiar èmielo/R premiar
SFX A emiar èmio/IJ premiar
SFX A emiar èmitu/N premiar
SFX A emolar émola/EGQ [rs]emolar
SFX A emolar émole/HIJQ [rs]emolar
SFX A emolar émolelo/R [rs]emolar
SFX A emolar émoli/M [rs]emolar
SFX A emolar émolitu/N [rs]emolar
SFX A emolar émolo/IJ [rs]emolar
SFX A emorar émora/EGQ xmemorar
SFX A emorar émore/HIJQ xmemorar
SFX A emorar émorelo/R xmemorar
SFX A emorar émori/M xmemorar
SFX A emorar émoritu/N xmemorar
SFX A emorar émoro/IJ xmemorar
SFX A emular émula/EGQ emular
SFX A emular émule/HIJQ emular
SFX A emular émulelo/R emular
SFX A emular émuli/M emular
SFX A emular émulitu/N emular
SFX A emular émulo/IJ emular
SFX A enar énelo/R [aiklprŧ]enar
SFX A enar énelo/R [dr]emenar
SFX A enar énelo/R [ns]kadenar
SFX A enar énelo/R inmagaxenar
SFX A enar énelo/R koxenar
SFX A enar énelo/R menar
SFX A enar énelo/R venar
SFX A enar énitu/N [aiklprŧ]enar
SFX A enar énitu/N [dr]emenar
SFX A enar énitu/N [ns]kadenar
SFX A enar énitu/N inmagaxenar
SFX A enar énitu/N koxenar
SFX A enar énitu/N menar
SFX A enar énitu/N venar
SFX A enbrar énbrelo/R senbrar
SFX A enbrar énbritu/N senbrar
SFX A endar éndelo/R [bmrxŧ]endar
SFX A endar énditu/N [bmrxŧ]endar
SFX A endegar éndega/EGQ vendegar
SFX A endegar éndege/HIJQ vendegar
SFX A endegar éndegelo/R vendegar
SFX A endegar éndegi/M vendegar
SFX A endegar éndegitu/N vendegar
SFX A endegar éndego/IJ vendegar
SFX A endenar éndena/EGQ xgrendenar
SFX A endenar éndene/HIJQ xgrendenar
SFX A endenar éndenelo/R xgrendenar
SFX A endenar éndeni/M xgrendenar
SFX A endenar éndenitu/N xgrendenar
SFX A endenar éndeno/IJ xgrendenar
SFX A endiar éndie/J inŧendiar
SFX A endiar éndielo/R inŧendiar
SFX A endiar éndio/J inŧendiar
SFX A endiar énditu/N inŧendiar
SFX A endolar éndola/EGQ pendolar
SFX A endolar éndole/HIJQ pendolar
SFX A endolar éndolelo/R pendolar
SFX A endolar éndoli/M pendolar
SFX A endolar éndolitu/N pendolar
SFX A endolar éndolo/IJ pendolar
SFX A enegar énega/EGQ [dr]enegar
SFX A enegar énege/HIJQ [dr]enegar
SFX A enegar énegelo/R [dr]enegar
SFX A enegar énegi/M [dr]enegar
SFX A enegar énegitu/N [dr]enegar
SFX A enegar énego/IJ [dr]enegar
SFX A enerar énera/EGQ đenerar
SFX A enerar énere/HIJQ đenerar
SFX A enerar énerelo/R đenerar
SFX A enerar éneri/M đenerar
SFX A enerar éneritu/N đenerar
SFX A enerar énero/IJ đenerar
SFX A enetrar énetra/EGQ penetrar
SFX A enetrar énetre/HIJQ penetrar
SFX A enetrar énetrelo/R penetrar
SFX A enetrar énetri/M penetrar
SFX A enetrar énetritu/N penetrar
SFX A enetrar énetro/IJ penetrar
SFX A engar éngelo/R [mr]engar
SFX A engar éngitu/N [mr]engar
SFX A eniar énie/J neniar
SFX A eniar énielo/R neniar
SFX A eniar énio/J neniar
SFX A eniar énitu/N neniar
SFX A enjar énjelo/R ŧenjar
SFX A enjar énjitu/N ŧenjar
SFX A enkar énkelo/R tenkar
SFX A enkar énkitu/N tenkar
SFX A enolar énola/EGQ penolar
SFX A enolar énole/HIJQ penolar
SFX A enolar énolelo/R penolar
SFX A enolar énoli/M penolar
SFX A enolar énolitu/N penolar
SFX A enolar énolo/IJ penolar
SFX A enperar énpera/EGQ tenperar
SFX A enperar énpere/HIJQ tenperar
SFX A enperar énperelo/R tenperar
SFX A enperar énperi/M tenperar
SFX A enperar énperitu/N tenperar
SFX A enperar énpero/IJ tenperar
SFX A enpiar énpie/J senpiar
SFX A enpiar énpielo/R senpiar
SFX A enpiar énpio/J senpiar
SFX A enpiar énpitu/N senpiar
SFX A enplar énplelo/R kontenplar
SFX A enplar énplitu/N kontenplar
SFX A enprar énprelo/R tenprar
SFX A enprar énpritu/N tenprar
SFX A ensar énselo/R [cps]ensar
SFX A ensar énsitu/N [cps]ensar
SFX A ensir énselo/R ensir
SFX A ensir énsitu/N ensir
SFX A entar éntelo/R [dijlmorstuvxđ]entar
SFX A entar éntitu/N [dijlmorstuvxđ]entar
SFX A entegar éntega/EGQ [dm]entegar
SFX A entegar éntege/HIJQ [dm]entegar
SFX A entegar éntegelo/R [dm]entegar
SFX A entegar éntegi/M [dm]entegar
SFX A entegar éntegitu/N [dm]entegar
SFX A entegar éntego/IJ [dm]entegar
SFX A entir éntelo/R [ps]entir
SFX A entir éntelo/R mentir
SFX A entir éntitu/N [ps]entir
SFX A entir éntitu/N mentir
SFX A entolar éntola/EGQ xventolar
SFX A entolar éntole/HIJQ xventolar
SFX A entolar éntolelo/R xventolar
SFX A entolar éntoli/M xventolar
SFX A entolar éntolitu/N xventolar
SFX A entolar éntolo/IJ xventolar
SFX A entrar éntrelo/R entrar
SFX A entrar éntritu/N entrar
SFX A enuar ènua/EGQ estenuar
SFX A enuar ènue/IJQ estenuar
SFX A enuar ènuelo/R estenuar
SFX A enuar ènui/M estenuar
SFX A enuar ènuitu/N estenuar
SFX A enuar ènuo/IJ estenuar
SFX A enxar énxelo/R scenxar
SFX A enxar énxitu/N scenxar
SFX A enŧar énŧelo/R [mu]enŧar
SFX A enŧar énŧitu/N [mu]enŧar
SFX A enŧiar énŧie/J [lmrtxŧ]enŧiar
SFX A enŧiar énŧielo/R [lmrtxŧ]enŧiar
SFX A enŧiar énŧio/J [lmrtxŧ]enŧiar
SFX A enŧiar énŧitu/N [lmrtxŧ]enŧiar
SFX A eolar éola/EGQ xmeolar
SFX A eolar éole/HIJQ xmeolar
SFX A eolar éolelo/R xmeolar
SFX A eolar éoli/M xmeolar
SFX A eolar éolitu/N xmeolar
SFX A eolar éolo/IJ xmeolar
SFX A epar èpa/EGQ [lr]epar
SFX A epar èpe/HIJQ [lr]epar
SFX A epar èpelo/R [lr]epar
SFX A epar èpi/M [lr]epar
SFX A epar èpitu/N [lr]epar
SFX A epar èpo/IJ [lr]epar
SFX A epar épelo/R incepar
SFX A epar épitu/N incepar
SFX A epitar èpita/EGQ strepitar
SFX A epitar èpite/HIJQ strepitar
SFX A epitar èpitelo/R strepitar
SFX A epitar èpiti/M strepitar
SFX A epitar èpititu/N strepitar
SFX A epitar èpito/IJ strepitar
SFX A eplegar éplega/EGQ replegar
SFX A eplegar éplege/HIJQ replegar
SFX A eplegar éplegelo/R replegar
SFX A eplegar éplegi/M replegar
SFX A eplegar éplegitu/N replegar
SFX A eplegar éplego/IJ replegar
SFX A eplikar èplika/EGQ replikar
SFX A eplikar èplike/HIJQ replikar
SFX A eplikar èplikelo/R replikar
SFX A eplikar èpliki/M replikar
SFX A eplikar èplikitu/N replikar
SFX A eplikar èpliko/IJ replikar
SFX A epolar èpola/EGQ pepolar
SFX A epolar èpole/HIJQ pepolar
SFX A epolar èpolelo/R pepolar
SFX A epolar èpoli/M pepolar
SFX A epolar èpolitu/N pepolar
SFX A epolar èpolo/IJ pepolar
SFX A epolar épola/EGQ skrepolar
SFX A epolar épole/HIJQ skrepolar
SFX A epolar épolelo/R skrepolar
SFX A epolar époli/M skrepolar
SFX A epolar épolitu/N skrepolar
SFX A epolar épolo/IJ skrepolar
SFX A eputar éputa/EGQ [dr]eputar
SFX A eputar épute/HIJQ [dr]eputar
SFX A eputar éputelo/R [dr]eputar
SFX A eputar éputi/M [dr]eputar
SFX A eputar éputitu/N [dr]eputar
SFX A eputar éputo/IJ [dr]eputar
SFX A er a [ar]kòjer
SFX A er a [er]maner
SFX A er a [kps]òrxer
SFX A er a [luèò]der
SFX A er a [lè]xer
SFX A er a [rtxđ]èmer
SFX A er a [rèò]ter
SFX A er a [sx]òlver
SFX A er a [èò]rder
SFX A er a [èò]ñer
SFX A er a abòrer
SFX A er a espèler
SFX A er a koñer
SFX A er a kòxer
SFX A er a lèđer
SFX A er a lđer
SFX A er a mòjer
SFX A er a mòver
SFX A er a nòxer
SFX A er a parer
SFX A er a piòver
SFX A er a rver
SFX A er a rđer
SFX A er a soler
SFX A er a sèguer
SFX A er a sòrber
SFX A er a tràer
SFX A er a tèser
SFX A er a valer
SFX A er a xlièđer
SFX A er a òser
SFX A er a ŧèrner
SFX A er e/HIJQ [ar]kòjer
SFX A er e/HIJQ [er]maner
SFX A er e/HIJQ [kps]òrxer
SFX A er e/HIJQ [luèò]der
SFX A er e/HIJQ [lè]xer
SFX A er e/HIJQ [rtxđ]èmer
SFX A er e/HIJQ [rèò]ter
SFX A er e/HIJQ [sx]òlver
SFX A er e/HIJQ [èò]rder
SFX A er e/HIJQ [èò]ñer
SFX A er e/HIJQ abòrer
SFX A er e/HIJQ espèler
SFX A er e/HIJQ koñer
SFX A er e/HIJQ kòxer
SFX A er e/HIJQ lèđer
SFX A er e/HIJQ lđer
SFX A er e/HIJQ mòjer
SFX A er e/HIJQ mòver
SFX A er e/HIJQ nòxer
SFX A er e/HIJQ parer
SFX A er e/HIJQ piòver
SFX A er e/HIJQ rver
SFX A er e/HIJQ rđer
SFX A er e/HIJQ soler
SFX A er e/HIJQ sòrber
SFX A er e/HIJQ tèser
SFX A er e/HIJQ valer
SFX A er e/HIJQ xlièđer
SFX A er e/HIJQ òser
SFX A er e/HIJQ ŧèrner
SFX A er e/IJQ sèguer
SFX A er e/IQ tràer
SFX A er e/J estínguer
SFX A er e/J saer
SFX A er en/K [ao]er
SFX A er en/K [ao]ler
SFX A er en/K [er]maner
SFX A er en/K aver
SFX A er en/K koñer
SFX A er en/K parer
SFX A er en/K poder
SFX A er ene/K [ao]er
SFX A er ene/K [ao]ler
SFX A er ene/K [er]maner
SFX A er ene/K aver
SFX A er ene/K koñer
SFX A er ene/K parer
SFX A er ene/K poder
SFX A er ense/K [ao]er
SFX A er ense/K [ao]ler
SFX A er ense/K [er]maner
SFX A er ense/K aver
SFX A er ense/K koñer
SFX A er ense/K parer
SFX A er ense/K poder
SFX A er ga tràer
SFX A er gi tràer
SFX A er i/EG [ar]ner
SFX A er i/EG [aè]ler
SFX A er i/EG [aò]rer
SFX A er i/EG [ctv]èñer
SFX A er i/EG [km]òjer
SFX A er i/EG [lrè]đer
SFX A er i/EG [lrò]ver
SFX A er i/EG [lèò]xer
SFX A er i/EG [oò]ñer
SFX A er i/EGM [kps]òrxer
SFX A er i/EGM [luèò]der
SFX A er i/EGM [rtxđ]èmer
SFX A er i/EGM [rèò]ter
SFX A er i/EGM [èò]rder
SFX A er i/EGM soler
SFX A er i/EGM sèguer
SFX A er i/EGM sòrber
SFX A er i/EGM tràer
SFX A er i/EGM tèser
SFX A er i/EGM òser
SFX A er i/M [ar]kòjer
SFX A er i/M [er]maner
SFX A er i/M [lè]xer
SFX A er i/M [sx]òlver
SFX A er i/M [èò]ñer
SFX A er i/M abòrer
SFX A er i/M espèler
SFX A er i/M koñer
SFX A er i/M kòxer
SFX A er i/M lèđer
SFX A er i/M lđer
SFX A er i/M mòjer
SFX A er i/M mòver
SFX A er i/M nòxer
SFX A er i/M parer
SFX A er i/M piòver
SFX A er i/M rver
SFX A er i/M rđer
SFX A er i/M valer
SFX A er i/M xlièđer
SFX A er i/M ŧèrner
SFX A er imo/K [ao]er
SFX A er imo/K [ao]ler
SFX A er imo/K [er]maner
SFX A er imo/K aver
SFX A er imo/K koñer
SFX A er imo/K parer
SFX A er imo/K poder
SFX A er imoi/L [ao]er
SFX A er imoi/L [ao]ler
SFX A er imoi/L [er]maner
SFX A er imoi/L aver
SFX A er imoi/L koñer
SFX A er imoi/L parer
SFX A er imoi/L poder
SFX A er ion/K [ao]er
SFX A er ion/K [ao]ler
SFX A er ion/K [er]maner
SFX A er ion/K aver
SFX A er ion/K parer
SFX A er ion/K poder
SFX A er ione/K [ao]er
SFX A er ione/K [ao]ler
SFX A er ione/K [er]maner
SFX A er ione/K aver
SFX A er ione/K parer
SFX A er ione/K poder
SFX A er ionse/K [ao]er
SFX A er ionse/K [ao]ler
SFX A er ionse/K [er]maner
SFX A er ionse/K aver
SFX A er ionse/K parer
SFX A er ionse/K poder
SFX A er isen/K [ao]er
SFX A er isen/K [ao]ler
SFX A er isen/K [er]maner
SFX A er isen/K aver
SFX A er isen/K koñer
SFX A er isen/K parer
SFX A er isen/K poder
SFX A er isene/K [ao]er
SFX A er isene/K [ao]ler
SFX A er isene/K [er]maner
SFX A er isene/K aver
SFX A er isene/K koñer
SFX A er isene/K parer
SFX A er isene/K poder
SFX A er isense/K [ao]er
SFX A er isense/K [ao]ler
SFX A er isense/K [er]maner
SFX A er isense/K aver
SFX A er isense/K koñer
SFX A er isense/K parer
SFX A er isense/K poder
SFX A er ision/K [ao]er
SFX A er ision/K [ao]ler
SFX A er ision/K [er]maner
SFX A er ision/K aver
SFX A er ision/K koñer
SFX A er ision/K parer
SFX A er ision/K poder
SFX A er isione/K [ao]er
SFX A er isione/K [ao]ler
SFX A er isione/K [er]maner
SFX A er isione/K aver
SFX A er isione/K koñer
SFX A er isione/K parer
SFX A er isione/K poder
SFX A er isionse/K [ao]er
SFX A er isionse/K [ao]ler
SFX A er isionse/K [er]maner
SFX A er isionse/K aver
SFX A er isionse/K koñer
SFX A er isionse/K parer
SFX A er isionse/K poder
SFX A er ison/K [ao]er
SFX A er ison/K [ao]ler
SFX A er ison/K [er]maner
SFX A er ison/K aver
SFX A er ison/K koñer
SFX A er ison/K parer
SFX A er ison/K poder
SFX A er isone/K [ao]er
SFX A er isone/K [ao]ler
SFX A er isone/K [er]maner
SFX A er isone/K aver
SFX A er isone/K koñer
SFX A er isone/K parer
SFX A er isone/K poder
SFX A er isonse/K [ao]er
SFX A er isonse/K [ao]ler
SFX A er isonse/K [er]maner
SFX A er isonse/K aver
SFX A er isonse/K koñer
SFX A er isonse/K parer
SFX A er isonse/K poder
SFX A er itu/N [ar]kòjer
SFX A er itu/N [bŧ]éver
SFX A er itu/N [cflprtvŧ]énder
SFX A er itu/N [cj]ànxer
SFX A er itu/N [csŧ]éder
SFX A er itu/N [ct]éñer
SFX A er itu/N [ek]lúder
SFX A er itu/N [en]xíjer
SFX A er itu/N [fklr]úxer
SFX A er itu/N [fpt]énxer
SFX A er itu/N [ikr]ànđer
SFX A er itu/N [ir]éser
SFX A er itu/N [kps]òrxer
SFX A er itu/N [kruv]àder
SFX A er itu/N [lptŧ]énđer
SFX A er itu/N [lr]íxer
SFX A er itu/N [luèò]der
SFX A er itu/N [lè]xer
SFX A er itu/N [mn]éter
SFX A er itu/N [mpđ]ónxer
SFX A er itu/N [no]kónber
SFX A er itu/N [ns]pónder
SFX A er itu/N [nñ]óser
SFX A er itu/N [rt]àxer
SFX A er itu/N [rtxđ]èmer
SFX A er itu/N [rvŧ]íder
SFX A er itu/N [rèò]ter
SFX A er itu/N [sx]íster
SFX A er itu/N [sx]òlver
SFX A er itu/N [sx]úmer
SFX A er itu/N [èò]rder
SFX A er itu/N [èò]ñer
SFX A er itu/N abòrer
SFX A er itu/N asénter
SFX A er itu/N bàter
SFX A er itu/N bójer
SFX A er itu/N déver
SFX A er itu/N díxer
SFX A er itu/N dúxer
SFX A er itu/N espèler
SFX A er itu/N estínguer
SFX A er itu/N exímer
SFX A er itu/N fríđer
SFX A er itu/N fínxer
SFX A er itu/N fónder
SFX A er itu/N infóter
SFX A er itu/N kréder
SFX A er itu/N kòxer
SFX A er itu/N kórer
SFX A er itu/N lèđer
SFX A er itu/N lđer
SFX A er itu/N mòjer
SFX A er itu/N mòver
SFX A er itu/N nàser
SFX A er itu/N nòxer
SFX A er itu/N piàxer
SFX A er itu/N piòver
SFX A er itu/N pànder
SFX A er itu/N póner
SFX A er itu/N reprímer
SFX A er itu/N romàñer
SFX A er itu/N rver
SFX A er itu/N rónper
SFX A er itu/N rđer
SFX A er itu/N skríver
SFX A er itu/N skónder
SFX A er itu/N spàrxer
SFX A er itu/N strénđer
SFX A er itu/N sèguer
SFX A er itu/N sòrber
SFX A er itu/N tràer
SFX A er itu/N tèser
SFX A er itu/N véder
SFX A er itu/N vénŧer
SFX A er itu/N vínŧer
SFX A er itu/N víver
SFX A er itu/N xgrénđer
SFX A er itu/N xlièđer
SFX A er itu/N xàser
SFX A er itu/N xàŧer
SFX A er itu/N àrder
SFX A er itu/N òser
SFX A er itu/N ónđer
SFX A er itu/N ŧèrner
SFX A er iven/K [ao]er
SFX A er iven/K [ao]ler
SFX A er iven/K [er]maner
SFX A er iven/K aver
SFX A er iven/K koñer
SFX A er iven/K parer
SFX A er iven/K poder
SFX A er ivense/K [ao]er
SFX A er ivense/K [ao]ler
SFX A er ivense/K [er]maner
SFX A er ivense/K aver
SFX A er ivense/K koñer
SFX A er ivense/K parer
SFX A er ivense/K poder
SFX A er ivion/K [ao]er
SFX A er ivion/K [ao]ler
SFX A er ivion/K [er]maner
SFX A er ivion/K aver
SFX A er ivion/K koñer
SFX A er ivion/K parer
SFX A er ivion/K poder
SFX A er ivionse/K [ao]er
SFX A er ivionse/K [ao]ler
SFX A er ivionse/K [er]maner
SFX A er ivionse/K aver
SFX A er ivionse/K koñer
SFX A er ivionse/K parer
SFX A er ivionse/K poder
SFX A er ivié/O [ao]er
SFX A er ivié/O [ao]ler
SFX A er ivié/O [er]maner
SFX A er ivié/O aver
SFX A er ivié/O koñer
SFX A er ivié/O parer
SFX A er ivié/O poder
SFX A er iviéu/P [ao]er
SFX A er iviéu/P [ao]ler
SFX A er iviéu/P [er]maner
SFX A er iviéu/P aver
SFX A er iviéu/P koñer
SFX A er iviéu/P parer
SFX A er iviéu/P poder
SFX A er ivon/K [ao]er
SFX A er ivon/K [ao]ler
SFX A er ivon/K [er]maner
SFX A er ivon/K aver
SFX A er ivon/K koñer
SFX A er ivon/K parer
SFX A er ivon/K poder
SFX A er ivonse/K [ao]er
SFX A er ivonse/K [ao]ler
SFX A er ivonse/K [er]maner
SFX A er ivonse/K aver
SFX A er ivonse/K koñer
SFX A er ivonse/K parer
SFX A er ivonse/K poder
SFX A er ié/O [ao]er
SFX A er ié/O [ao]ler
SFX A er ié/O [er]maner
SFX A er ié/O aver
SFX A er ié/O koñer
SFX A er ié/O parer
SFX A er ié/O poder
SFX A er iéu/P [ao]er
SFX A er iéu/P [ao]ler
SFX A er iéu/P [er]maner
SFX A er iéu/P aver
SFX A er iéu/P koñer
SFX A er iéu/P parer
SFX A er iéu/P poder
SFX A er o/I tràer
SFX A er o/IJ [ar]kòjer
SFX A er o/IJ [er]maner
SFX A er o/IJ [kps]òrxer
SFX A er o/IJ [luèò]der
SFX A er o/IJ [lè]xer
SFX A er o/IJ [rtxđ]èmer
SFX A er o/IJ [rèò]ter
SFX A er o/IJ [sx]òlver
SFX A er o/IJ [èò]rder
SFX A er o/IJ [èò]ñer
SFX A er o/IJ abòrer
SFX A er o/IJ espèler
SFX A er o/IJ koñer
SFX A er o/IJ kòxer
SFX A er o/IJ lèđer
SFX A er o/IJ lđer
SFX A er o/IJ mòjer
SFX A er o/IJ mòver
SFX A er o/IJ nòxer
SFX A er o/IJ parer
SFX A er o/IJ piòver
SFX A er o/IJ rver
SFX A er o/IJ rđer
SFX A er o/IJ soler
SFX A er o/IJ sèguer
SFX A er o/IJ sòrber
SFX A er o/IJ tèser
SFX A er o/IJ valer
SFX A er o/IJ xlièđer
SFX A er o/IJ òser
SFX A er o/IJ ŧèrner
SFX A er o/J estínguer
SFX A er o/J saer
SFX A er on/K [ao]er
SFX A er on/K [ao]ler
SFX A er on/K [er]maner
SFX A er on/K aver
SFX A er on/K koñer
SFX A er on/K parer
SFX A er on/K poder
SFX A er one/K [ao]er
SFX A er one/K [ao]ler
SFX A er one/K [er]maner
SFX A er one/K aver
SFX A er one/K koñer
SFX A er one/K parer
SFX A er one/K poder
SFX A er onse/K [ao]er
SFX A er onse/K [ao]ler
SFX A er onse/K [er]maner
SFX A er onse/K aver
SFX A er onse/K koñer
SFX A er onse/K parer
SFX A er onse/K poder
SFX A er sa parer
SFX A er sa valer
SFX A er se parer
SFX A er se valer
SFX A er si parer
SFX A er si valer
SFX A er so/H parer
SFX A er so/H valer
SFX A er ua/H [ao]er
SFX A er ua/H [dst]oler
SFX A er ua/H [er]maner
SFX A er ua/H aler
SFX A er ua/H aver
SFX A er ua/H koñer
SFX A er ua/H parer
SFX A er ua/H poder
SFX A er ua/H voler
SFX A er uda/H [ao]er
SFX A er uda/H [dst]oler
SFX A er uda/H [er]maner
SFX A er uda/H aler
SFX A er uda/H aver
SFX A er uda/H koñer
SFX A er uda/H parer
SFX A er uda/H poder
SFX A er uda/H voler
SFX A er ude/H [ao]er
SFX A er ude/H [dst]oler
SFX A er ude/H [er]maner
SFX A er ude/H aler
SFX A er ude/H aver
SFX A er ude/H koñer
SFX A er ude/H parer
SFX A er ude/H poder
SFX A er ude/H voler
SFX A er udi/H [ao]er
SFX A er udi/H [dst]oler
SFX A er udi/H [er]maner
SFX A er udi/H aler
SFX A er udi/H aver
SFX A er udi/H koñer
SFX A er udi/H parer
SFX A er udi/H poder
SFX A er udi/H voler
SFX A er udo/H [ao]er
SFX A er udo/H [dst]oler
SFX A er udo/H [er]maner
SFX A er udo/H aler
SFX A er udo/H aver
SFX A er udo/H koñer
SFX A er udo/H parer
SFX A er udo/H poder
SFX A er udo/H voler
SFX A er ue/H [ao]er
SFX A er ue/H [dst]oler
SFX A er ue/H [er]maner
SFX A er ue/H aler
SFX A er ue/H aver
SFX A er ue/H koñer
SFX A er ue/H parer
SFX A er ue/H poder
SFX A er ue/H voler
SFX A er ui/H [ao]er
SFX A er ui/H [dst]oler
SFX A er ui/H [er]maner
SFX A er ui/H aler
SFX A er ui/H aver
SFX A er ui/H koñer
SFX A er ui/H parer
SFX A er ui/H poder
SFX A er ui/H voler
SFX A er uo/H [ao]er
SFX A er uo/H [dst]oler
SFX A er uo/H [er]maner
SFX A er uo/H aler
SFX A er uo/H aver
SFX A er uo/H koñer
SFX A er uo/H parer
SFX A er uo/H poder
SFX A er uo/H voler
SFX A er é/GO [ao]er
SFX A er é/GO [ao]ler
SFX A er é/GO [er]maner
SFX A er é/GO aver
SFX A er é/GO koñer
SFX A er é/GO parer
SFX A er é/O poder
SFX A er éa/IOQ [ao]er
SFX A er éa/IOQ [ao]ler
SFX A er éa/IOQ [er]maner
SFX A er éa/IOQ aver
SFX A er éa/IOQ koñer
SFX A er éa/IOQ parer
SFX A er éa/IOQ poder
SFX A er éa/IOQ saver
SFX A er ée/I [ao]er
SFX A er ée/I [ao]ler
SFX A er ée/I [er]maner
SFX A er ée/I aver
SFX A er ée/I koñer
SFX A er ée/I parer
SFX A er ée/I poder
SFX A er ée/I saver
SFX A er éelo/R [ao]er
SFX A er éelo/R [ao]ler
SFX A er éelo/R [er]maner
SFX A er éelo/R aver
SFX A er éelo/R koñer
SFX A er éelo/R parer
SFX A er éelo/R poder
SFX A er éelo/R saver
SFX A er éi/MO [ao]er
SFX A er éi/MO [ao]ler
SFX A er éi/MO [er]maner
SFX A er éi/MO aver
SFX A er éi/MO koñer
SFX A er éi/MO parer
SFX A er éi/MO poder
SFX A er éi/MO saver
SFX A er éimo/K [ao]er
SFX A er éimo/K [ao]ler
SFX A er éimo/K [er]maner
SFX A er éimo/K aver
SFX A er éimo/K koñer
SFX A er éimo/K parer
SFX A er éimo/K poder
SFX A er éimo/K saver
SFX A er éimoi/L [ao]er
SFX A er éimoi/L [ao]ler
SFX A er éimoi/L [er]maner
SFX A er éimoi/L aver
SFX A er éimoi/L koñer
SFX A er éimoi/L parer
SFX A er éimoi/L poder
SFX A er éimoi/L saver
SFX A er éitu/N [ao]er
SFX A er éitu/N [ao]ler
SFX A er éitu/N [er]maner
SFX A er éitu/N aver
SFX A er éitu/N koñer
SFX A er éitu/N parer
SFX A er éitu/N poder
SFX A er éitu/N saver
SFX A er éo/I [ao]er
SFX A er éo/I [ao]ler
SFX A er éo/I [er]maner
SFX A er éo/I aver
SFX A er éo/I koñer
SFX A er éo/I parer
SFX A er éo/I poder
SFX A er éo/I saver
SFX A er ésimo [ao]er
SFX A er ésimo [ao]ler
SFX A er ésimo [er]maner
SFX A er ésimo aver
SFX A er ésimo koñer
SFX A er ésimo parer
SFX A er ésimo poder
SFX A er ésimo saver
SFX A er éu/P [ao]er
SFX A er éu/P [ao]ler
SFX A er éu/P [er]maner
SFX A er éu/P aver
SFX A er éu/P koñer
SFX A er éu/P parer
SFX A er éu/P poder
SFX A er évelo/R [ao]er
SFX A er évelo/R [ao]ler
SFX A er évelo/R [er]maner
SFX A er évelo/R aver
SFX A er évelo/R koñer
SFX A er évelo/R parer
SFX A er évelo/R poder
SFX A er évelo/R saver
SFX A er évimo/K [ao]er
SFX A er évimo/K [ao]ler
SFX A er évimo/K [er]maner
SFX A er évimo/K aver
SFX A er évimo/K koñer
SFX A er évimo/K parer
SFX A er évimo/K poder
SFX A er évimo/K saver
SFX A er évimoi/L [ao]er
SFX A er évimoi/L [ao]ler
SFX A er évimoi/L [er]maner
SFX A er évimoi/L aver
SFX A er évimoi/L koñer
SFX A er évimoi/L parer
SFX A er évimoi/L poder
SFX A er évimoi/L saver
SFX A er évitu/N [ao]er
SFX A er évitu/N [ao]ler
SFX A er évitu/N [er]maner
SFX A er évitu/N aver
SFX A er évitu/N koñer
SFX A er évitu/N parer
SFX A er évitu/N poder
SFX A er évitu/N saver
SFX A er í/GO [ao]er
SFX A er í/GO [ao]ler
SFX A er í/GO [er]maner
SFX A er í/GO aver
SFX A er í/GO koñer
SFX A er í/GO parer
SFX A er í/O poder
SFX A er íu/P [ao]er
SFX A er íu/P [ao]ler
SFX A er íu/P [er]maner
SFX A er íu/P aver
SFX A er íu/P koñer
SFX A er íu/P parer
SFX A er íu/P poder
SFX A er ú [ao]er
SFX A er ú [dst]oler
SFX A er ú [er]maner
SFX A er ú aler
SFX A er ú aver
SFX A er ú koñer
SFX A er ú parer
SFX A er ú poder
SFX A er ú voler
SFX A erar èra/EGQ [cuŧ]erar
SFX A erar èra/EGQ aterar
SFX A erar èra/EGQ ferar
SFX A erar èra/EGQ ingranerar
SFX A erar èra/EGQ pierar
SFX A erar èra/EGQ serar
SFX A erar èra/EGQ sperar
SFX A erar èra/EGQ terar
SFX A erar èra/EGQ tierar
SFX A erar ère/HIJQ [cuŧ]erar
SFX A erar ère/HIJQ aterar
SFX A erar ère/HIJQ ferar
SFX A erar ère/HIJQ ingranerar
SFX A erar ère/HIJQ pierar
SFX A erar ère/HIJQ serar
SFX A erar ère/HIJQ sperar
SFX A erar ère/HIJQ terar
SFX A erar ère/HIJQ tierar
SFX A erar èrelo/R [cuŧ]erar
SFX A erar èrelo/R aterar
SFX A erar èrelo/R ferar
SFX A erar èrelo/R ingranerar
SFX A erar èrelo/R pierar
SFX A erar èrelo/R serar
SFX A erar èrelo/R sperar
SFX A erar èrelo/R terar
SFX A erar èrelo/R tierar
SFX A erar èri/M [cuŧ]erar
SFX A erar èri/M aterar
SFX A erar èri/M ferar
SFX A erar èri/M ingranerar
SFX A erar èri/M pierar
SFX A erar èri/M serar
SFX A erar èri/M sperar
SFX A erar èri/M terar
SFX A erar èri/M tierar
SFX A erar èritu/N [cuŧ]erar
SFX A erar èritu/N aterar
SFX A erar èritu/N ferar
SFX A erar èritu/N ingranerar
SFX A erar èritu/N pierar
SFX A erar èritu/N serar
SFX A erar èritu/N sperar
SFX A erar èritu/N terar
SFX A erar èritu/N tierar
SFX A erar èro/IJ [cuŧ]erar
SFX A erar èro/IJ aterar
SFX A erar èro/IJ ferar
SFX A erar èro/IJ ingranerar
SFX A erar èro/IJ pierar
SFX A erar èro/IJ serar
SFX A erar èro/IJ sperar
SFX A erar èro/IJ terar
SFX A erar èro/IJ tierar
SFX A erbar èrba/EGQ [ns]erbar
SFX A erbar èrbe/HIJQ [ns]erbar
SFX A erbar èrbelo/R [ns]erbar
SFX A erbar èrbi/M [ns]erbar
SFX A erbar èrbitu/N [ns]erbar
SFX A erbar èrbo/IJ [ns]erbar
SFX A ercar èrca/EGQ [ns]kuercar
SFX A ercar èrce/HIJQ [ns]kuercar
SFX A ercar èrcelo/R [ns]kuercar
SFX A ercar èrci/M [ns]kuercar
SFX A ercar èrcitu/N [ns]kuercar
SFX A ercar èrco/IJ [ns]kuercar
SFX A ercar ércelo/R ŧercar
SFX A ercar ércitu/N ŧercar
SFX A erdar èrda/EGQ xmerdar
SFX A erdar èrde/HIJQ xmerdar
SFX A erdar èrdelo/R xmerdar
SFX A erdar èrdi/M xmerdar
SFX A erdar èrditu/N xmerdar
SFX A erdar èrdo/IJ xmerdar
SFX A eregar èrega/EGQ [bxŧ]eregar
SFX A eregar èrege/HIJQ [bxŧ]eregar
SFX A eregar èregelo/R [bxŧ]eregar
SFX A eregar èregi/M [bxŧ]eregar
SFX A eregar èregitu/N [bxŧ]eregar
SFX A eregar èrego/IJ [bxŧ]eregar
SFX A eretar èreta/EGQ meretar
SFX A eretar èrete/HIJQ meretar
SFX A eretar èretelo/R meretar
SFX A eretar èreti/M meretar
SFX A eretar èretitu/N meretar
SFX A eretar èreto/IJ meretar
SFX A ergar èrga/EGQ [btv]ergar
SFX A ergar èrge/HIJQ [btv]ergar
SFX A ergar èrgelo/R [btv]ergar
SFX A ergar èrgi/M [btv]ergar
SFX A ergar èrgitu/N [btv]ergar
SFX A ergar èrgo/IJ [btv]ergar
SFX A ergolar érgola/EGQ [mv]ergolar
SFX A ergolar érgole/HIJQ [mv]ergolar
SFX A ergolar érgolelo/R [mv]ergolar
SFX A ergolar érgoli/M [mv]ergolar
SFX A ergolar érgolitu/N [mv]ergolar
SFX A ergolar érgolo/IJ [mv]ergolar
SFX A eriar èri/M inveriar
SFX A eriar èria/EGQ inveriar
SFX A eriar èrie/IJQ inveriar
SFX A eriar èrielo/R inveriar
SFX A eriar èrio/IJ inveriar
SFX A eriar èritu/N inveriar
SFX A eritar èrita/EGQ meritar
SFX A eritar èrite/HIJQ meritar
SFX A eritar èritelo/R meritar
SFX A eritar èriti/M meritar
SFX A eritar èrititu/N meritar
SFX A eritar èrito/IJ meritar
SFX A erkar érkelo/R [sŧ]erkar
SFX A erkar érkitu/N [sŧ]erkar
SFX A erkiar èrki/M soverkiar
SFX A erkiar èrkia/EGQ soverkiar
SFX A erkiar èrkie/IJQ soverkiar
SFX A erkiar èrkielo/R soverkiar
SFX A erkiar èrkio/IJ soverkiar
SFX A erkiar èrkitu/N soverkiar
SFX A erlar èrla/EGQ [bp]erlar
SFX A erlar èrle/HIJQ [bp]erlar
SFX A erlar èrlelo/R [bp]erlar
SFX A erlar èrli/M [bp]erlar
SFX A erlar èrlitu/N [bp]erlar
SFX A erlar èrlo/IJ [bp]erlar
SFX A ermar èrma/EGQ [jkx]ermar
SFX A ermar èrme/HIJQ [jkx]ermar
SFX A ermar èrmelo/R [jkx]ermar
SFX A ermar èrmi/M [jkx]ermar
SFX A ermar èrmitu/N [jkx]ermar
SFX A ermar èrmo/IJ [jkx]ermar
SFX A ermar érmelo/R fermar
SFX A ermar érmitu/N fermar
SFX A ermenar èrmena/EGQ termenar
SFX A ermenar èrmene/HIJQ termenar
SFX A ermenar èrmenelo/R termenar
SFX A ermenar èrmeni/M termenar
SFX A ermenar èrmenitu/N termenar
SFX A ermenar èrmeno/IJ termenar
SFX A erminar èrmina/EGQ terminar
SFX A erminar èrmine/HIJQ terminar
SFX A erminar èrminelo/R terminar
SFX A erminar èrmini/M terminar
SFX A erminar èrminitu/N terminar
SFX A erminar èrmino/IJ terminar
SFX A ermutar èrmuta/EGQ permutar
SFX A ermutar èrmute/HIJQ permutar
SFX A ermutar èrmutelo/R permutar
SFX A ermutar èrmuti/M permutar
SFX A ermutar èrmutitu/N permutar
SFX A ermutar èrmuto/IJ permutar
SFX A ernar èrna/EGQ [dltuv]ernar
SFX A ernar èrne/HIJQ [dltuv]ernar
SFX A ernar èrnelo/R [dltuv]ernar
SFX A ernar èrni/M [dltuv]ernar
SFX A ernar èrnitu/N [dltuv]ernar
SFX A ernar èrno/IJ [dltuv]ernar
SFX A erogar èroga/EGQ interogar
SFX A erogar èroge/HIJQ interogar
SFX A erogar èrogelo/R interogar
SFX A erogar èrogi/M interogar
SFX A erogar èrogitu/N interogar
SFX A erogar èrogo/IJ interogar
SFX A erorar érora/EGQ perorar
SFX A erorar érore/HIJQ perorar
SFX A erorar érorelo/R perorar
SFX A erorar érori/M perorar
SFX A erorar éroritu/N perorar
SFX A erorar éroro/IJ perorar
SFX A erpegar èrpega/EGQ erpegar
SFX A erpegar èrpege/HIJQ erpegar
SFX A erpegar èrpegelo/R erpegar
SFX A erpegar èrpegi/M erpegar
SFX A erpegar èrpegitu/N erpegar
SFX A erpegar èrpego/IJ erpegar
SFX A erpetrar èrpetra/EGQ perpetrar
SFX A erpetrar èrpetre/HIJQ perpetrar
SFX A erpetrar èrpetrelo/R perpetrar
SFX A erpetrar èrpetri/M perpetrar
SFX A erpetrar èrpetritu/N perpetrar
SFX A erpetrar èrpetro/IJ perpetrar
SFX A erpretar èrpreta/EGQ interpretar
SFX A erpretar èrprete/HIJQ interpretar
SFX A erpretar èrpretelo/R interpretar
SFX A erpretar èrpreti/M interpretar
SFX A erpretar èrpretitu/N interpretar
SFX A erpretar èrpreto/IJ interpretar
SFX A ersar èrsa/EGQ [ov]ersar
SFX A ersar èrse/HIJQ [ov]ersar
SFX A ersar èrselo/R [ov]ersar
SFX A ersar èrsi/M [ov]ersar
SFX A ersar èrsitu/N [ov]ersar
SFX A ersar èrso/IJ [ov]ersar
SFX A ersiar èrsi/M inversiar
SFX A ersiar èrsia/EGQ inversiar
SFX A ersiar èrsie/IJQ inversiar
SFX A ersiar èrsielo/R inversiar
SFX A ersiar èrsio/IJ inversiar
SFX A ersiar èrsitu/N inversiar
SFX A ertar èrta/EGQ [xŧ]ertar
SFX A ertar èrte/HIJQ [xŧ]ertar
SFX A ertar èrtelo/R [xŧ]ertar
SFX A ertar èrti/M [xŧ]ertar
SFX A ertar èrtitu/N [xŧ]ertar
SFX A ertar èrto/IJ [xŧ]ertar
SFX A ertegar èrtega/EGQ pertegar
SFX A ertegar èrtege/HIJQ pertegar
SFX A ertegar èrtegelo/R pertegar
SFX A ertegar èrtegi/M pertegar
SFX A ertegar èrtegitu/N pertegar
SFX A ertegar èrtego/IJ pertegar
SFX A ervar èrva/EGQ [ns]ervar
SFX A ervar èrve/HIJQ [ns]ervar
SFX A ervar èrvelo/R [ns]ervar
SFX A ervar èrvi/M [ns]ervar
SFX A ervar èrvitu/N [ns]ervar
SFX A ervar èrvo/IJ [ns]ervar
SFX A ervir èrva servir
SFX A ervir èrve/HIJQ servir
SFX A ervir èrvelo/R servir
SFX A ervir èrvi/EGM servir
SFX A ervir èrvitu/N servir
SFX A ervir èrvo/IJ servir
SFX A ervorar èrvora/EGQ infervorar
SFX A ervorar èrvore/HIJQ infervorar
SFX A ervorar èrvorelo/R infervorar
SFX A ervorar èrvori/M infervorar
SFX A ervorar èrvoritu/N infervorar
SFX A ervorar èrvoro/IJ infervorar
SFX A erxenar èrxena/EGQ dexverxenar
SFX A erxenar èrxene/HIJQ dexverxenar
SFX A erxenar èrxenelo/R dexverxenar
SFX A erxenar èrxeni/M dexverxenar
SFX A erxenar èrxenitu/N dexverxenar
SFX A erxenar èrxeno/IJ dexverxenar
SFX A erŧar èrŧa/EGQ [kt]erŧar
SFX A erŧar èrŧe/HIJQ [kt]erŧar
SFX A erŧar èrŧelo/R [kt]erŧar
SFX A erŧar èrŧi/M [kt]erŧar
SFX A erŧar èrŧitu/N [kt]erŧar
SFX A erŧar èrŧo/IJ [kt]erŧar
SFX A erŧiar èrŧi/M xmerŧiar
SFX A erŧiar èrŧia/EGQ xmerŧiar
SFX A erŧiar èrŧie/IJQ xmerŧiar
SFX A erŧiar èrŧielo/R xmerŧiar
SFX A erŧiar èrŧio/IJ xmerŧiar
SFX A erŧiar èrŧitu/N xmerŧiar
SFX A erŧitar èrŧita/EGQ exerŧitar
SFX A erŧitar èrŧite/HIJQ exerŧitar
SFX A erŧitar èrŧitelo/R exerŧitar
SFX A erŧitar èrŧiti/M exerŧitar
SFX A erŧitar èrŧititu/N exerŧitar
SFX A erŧitar èrŧito/IJ exerŧitar
SFX A esar èsa/EGQ [cfs]esar
SFX A esar èsa/EGQ [ep]resar
SFX A esar èse/HIJQ [cfs]esar
SFX A esar èse/HIJQ [ep]resar
SFX A esar èselo/R [cfs]esar
SFX A esar èselo/R [ep]resar
SFX A esar èsi/M [cfs]esar
SFX A esar èsi/M [ep]resar
SFX A esar èsitu/N [cfs]esar
SFX A esar èsitu/N [ep]resar
SFX A esar èso/IJ [cfs]esar
SFX A esar èso/IJ [ep]resar
SFX A esar éselo/R [glopv]esar
SFX A esar éselo/R tresar
SFX A esar ésitu/N [glopv]esar
SFX A esar ésitu/N tresar
SFX A esfar ésfelo/R desfar
SFX A esfar ésfitu/N desfar
SFX A esir éselo/R esir
SFX A esir ésitu/N esir
SFX A eskar éskelo/R [dlnpr]eskar
SFX A eskar éskitu/N [dlnpr]eskar
SFX A esolar ésola/EGQ sesolar
SFX A esolar ésole/HIJQ sesolar
SFX A esolar ésolelo/R sesolar
SFX A esolar ésoli/M sesolar
SFX A esolar ésolitu/N sesolar
SFX A esolar ésolo/IJ sesolar
SFX A espar éspelo/R [gk]respar
SFX A espar éspitu/N [gk]respar
SFX A esputar ésputa/EGQ desputar
SFX A esputar éspute/HIJQ desputar
SFX A esputar ésputelo/R desputar
SFX A esputar ésputi/M desputar
SFX A esputar ésputitu/N desputar
SFX A esputar ésputo/IJ desputar
SFX A estar èsta/EGQ [flnst]estar
SFX A estar èsta/EGQ restar
SFX A estar èste/HIJQ [flnst]estar
SFX A estar èste/HIJQ restar
SFX A estar èstelo/R [flnst]estar
SFX A estar èstelo/R restar
SFX A estar èsti/M [flnst]estar
SFX A estar èsti/M restar
SFX A estar èstitu/N [flnst]estar
SFX A estar èstitu/N restar
SFX A estar èsto/IJ [flnst]estar
SFX A estar èsto/IJ restar
SFX A estar éstelo/R pestar
SFX A estar éstelo/R prestar
SFX A estar éstitu/N pestar
SFX A estar éstitu/N prestar
SFX A estegar èstega/EGQ domestegar
SFX A estegar èstege/HIJQ domestegar
SFX A estegar èstegelo/R domestegar
SFX A estegar èstegi/M domestegar
SFX A estegar èstegitu/N domestegar
SFX A estegar èstego/IJ domestegar
SFX A estegar éstega/EGQ pestegar
SFX A estegar éstege/HIJQ pestegar
SFX A estegar éstegelo/R pestegar
SFX A estegar éstegi/M pestegar
SFX A estegar éstegitu/N pestegar
SFX A estegar éstego/IJ pestegar
SFX A estenar èstena/EGQ destenar
SFX A estenar èstene/HIJQ destenar
SFX A estenar èstenelo/R destenar
SFX A estenar èsteni/M destenar
SFX A estenar èstenitu/N destenar
SFX A estenar èsteno/IJ destenar
SFX A estigar èstiga/EGQ investigar
SFX A estigar èstige/HIJQ investigar
SFX A estigar èstigelo/R investigar
SFX A estigar èstigi/M investigar
SFX A estigar èstigitu/N investigar
SFX A estigar èstigo/IJ investigar
SFX A estinar éstina/EGQ represtinar
SFX A estinar éstine/HIJQ represtinar
SFX A estinar éstinelo/R represtinar
SFX A estinar éstini/M represtinar
SFX A estinar éstinitu/N represtinar
SFX A estinar éstino/IJ represtinar
SFX A estir èsta vestir
SFX A estir èste/HIJQ vestir
SFX A estir èstelo/R vestir
SFX A estir èsti/EGM vestir
SFX A estir èstitu/N vestir
SFX A estir èsto/IJ vestir
SFX A estolar éstola/EGQ pestolar
SFX A estolar éstole/HIJQ pestolar
SFX A estolar éstolelo/R pestolar
SFX A estolar éstoli/M pestolar
SFX A estolar éstolitu/N pestolar
SFX A estolar éstolo/IJ pestolar
SFX A estrar èstra/EGQ [anu]estrar
SFX A estrar èstre/HIJQ [anu]estrar
SFX A estrar èstrelo/R [anu]estrar
SFX A estrar èstri/M [anu]estrar
SFX A estrar èstritu/N [anu]estrar
SFX A estrar èstro/IJ [anu]estrar
SFX A estuar èstua/EGQ kuestuar
SFX A estuar èstue/IJQ kuestuar
SFX A estuar èstuelo/R kuestuar
SFX A estuar èstui/M kuestuar
SFX A estuar èstuitu/N kuestuar
SFX A estuar èstuo/IJ kuestuar
SFX A etar èta/EGQ [cdfi]etar
SFX A etar èta/EGQ jetar
SFX A etar èta/EGQ konpletar
SFX A etar èta/EGQ rejetar
SFX A etar èta/EGQ respetar
SFX A etar èta/EGQ rexetar
SFX A etar èta/EGQ spetar
SFX A etar èta/EGQ xetar
SFX A etar ète/HIJQ [cdfi]etar
SFX A etar ète/HIJQ jetar
SFX A etar ète/HIJQ konpletar
SFX A etar ète/HIJQ rejetar
SFX A etar ète/HIJQ respetar
SFX A etar ète/HIJQ rexetar
SFX A etar ète/HIJQ spetar
SFX A etar ète/HIJQ xetar
SFX A etar ètelo/R [cdfi]etar
SFX A etar ètelo/R jetar
SFX A etar ètelo/R konpletar
SFX A etar ètelo/R rejetar
SFX A etar ètelo/R respetar
SFX A etar ètelo/R rexetar
SFX A etar ètelo/R spetar
SFX A etar ètelo/R xetar
SFX A etar èti/M [cdfi]etar
SFX A etar èti/M jetar
SFX A etar èti/M konpletar
SFX A etar èti/M rejetar
SFX A etar èti/M respetar
SFX A etar èti/M rexetar
SFX A etar èti/M spetar
SFX A etar èti/M xetar
SFX A etar ètitu/N [cdfi]etar
SFX A etar ètitu/N jetar
SFX A etar ètitu/N konpletar
SFX A etar ètitu/N rejetar
SFX A etar ètitu/N respetar
SFX A etar ètitu/N rexetar
SFX A etar ètitu/N spetar
SFX A etar ètitu/N xetar
SFX A etar èto/IJ [cdfi]etar
SFX A etar èto/IJ jetar
SFX A etar èto/IJ konpletar
SFX A etar èto/IJ rejetar
SFX A etar èto/IJ respetar
SFX A etar èto/IJ rexetar
SFX A etar èto/IJ spetar
SFX A etar èto/IJ xetar
SFX A etar ételo/R [abgnostvŧ]etar
SFX A etar ételo/R [aeior]letar
SFX A etar ételo/R [ano]ketar
SFX A etar ételo/R [anu]xetar
SFX A etar ételo/R aretar
SFX A etar ételo/R despetar
SFX A etar ételo/R inferetar
SFX A etar ételo/R petar
SFX A etar étitu/N [abgnostvŧ]etar
SFX A etar étitu/N [aeior]letar
SFX A etar étitu/N [ano]ketar
SFX A etar étitu/N [anu]xetar
SFX A etar étitu/N aretar
SFX A etar étitu/N despetar
SFX A etar étitu/N inferetar
SFX A etar étitu/N petar
SFX A etarar ètara/EGQ cetarar
SFX A etarar ètare/HIJQ cetarar
SFX A etarar ètarelo/R cetarar
SFX A etarar ètari/M cetarar
SFX A etarar ètaritu/N cetarar
SFX A etarar ètaro/IJ cetarar
SFX A etarar étara/EGQ letarar
SFX A etarar étare/HIJQ letarar
SFX A etarar étarelo/R letarar
SFX A etarar étari/M letarar
SFX A etarar étaritu/N letarar
SFX A etarar étaro/IJ letarar
SFX A etegar étega/EGQ betegar
SFX A etegar étege/HIJQ betegar
SFX A etegar étegelo/R betegar
SFX A etegar étegi/M betegar
SFX A etegar étegitu/N betegar
SFX A etegar étego/IJ betegar
SFX A etenar ètena/EGQ petenar
SFX A etenar ètene/HIJQ petenar
SFX A etenar ètenelo/R petenar
SFX A etenar èteni/M petenar
SFX A etenar ètenitu/N petenar
SFX A etenar èteno/IJ petenar
SFX A eterar étera/EGQ leterar
SFX A eterar étere/HIJQ leterar
SFX A eterar éterelo/R leterar
SFX A eterar éteri/M leterar
SFX A eterar éteritu/N leterar
SFX A eterar étero/IJ leterar
SFX A etolar étola/EGQ [prv]etolar
SFX A etolar étole/HIJQ [prv]etolar
SFX A etolar étolelo/R [prv]etolar
SFX A etolar étoli/M [prv]etolar
SFX A etolar étolitu/N [prv]etolar
SFX A etolar étolo/IJ [prv]etolar
SFX A etorar étora/EGQ spetorar
SFX A etorar étore/HIJQ spetorar
SFX A etorar étorelo/R spetorar
SFX A etorar étori/M spetorar
SFX A etorar étoritu/N spetorar
SFX A etorar étoro/IJ spetorar
SFX A etuar ètua/EGQ [fpŧ]etuar
SFX A etuar ètue/IJQ [fpŧ]etuar
SFX A etuar ètuelo/R [fpŧ]etuar
SFX A etuar ètui/M [fpŧ]etuar
SFX A etuar ètuitu/N [fpŧ]etuar
SFX A etuar ètuo/IJ [fpŧ]etuar
SFX A evar èva/EGQ [ilr]evar
SFX A evar ève/HIJQ [ilr]evar
SFX A evar èvelo/R [ilr]evar
SFX A evar èvi/M [ilr]evar
SFX A evar èvitu/N [ilr]evar
SFX A evar èvo/IJ [ilr]evar
SFX A evegar évega/EGQ nevegar
SFX A evegar évege/HIJQ nevegar
SFX A evegar évegelo/R nevegar
SFX A evegar évegi/M nevegar
SFX A evegar évegitu/N nevegar
SFX A evegar évego/IJ nevegar
SFX A everar évera/EGQ [bp]everar
SFX A everar évere/HIJQ [bp]everar
SFX A everar éverelo/R [bp]everar
SFX A everar éveri/M [bp]everar
SFX A everar éveritu/N [bp]everar
SFX A everar évero/IJ [bp]everar
SFX A eviar èvi/M [lr]eviar
SFX A eviar èvia/EGQ [lr]eviar
SFX A eviar èvie/IJQ [lr]eviar
SFX A eviar èvielo/R [lr]eviar
SFX A eviar èvio/IJ [lr]eviar
SFX A eviar èvitu/N [lr]eviar
SFX A evitar èvita/EGQ sevitar
SFX A evitar èvite/HIJQ sevitar
SFX A evitar èvitelo/R sevitar
SFX A evitar èviti/M sevitar
SFX A evitar èvititu/N sevitar
SFX A evitar èvito/IJ sevitar
SFX A evokar évoka/EGQ evokar
SFX A evokar évoke/HIJQ evokar
SFX A evokar évokelo/R evokar
SFX A evokar évoki/M evokar
SFX A evokar évokitu/N evokar
SFX A evokar évoko/IJ evokar
SFX A evolar évola/EGQ axevolar
SFX A evolar évole/HIJQ axevolar
SFX A evolar évolelo/R axevolar
SFX A evolar évoli/M axevolar
SFX A evolar évolitu/N axevolar
SFX A evolar évolo/IJ axevolar
SFX A exar éxelo/R [cprsŧ]exar
SFX A exar éxitu/N [cprsŧ]exar
SFX A exegar èxega/EGQ rexegar
SFX A exegar èxege/HIJQ rexegar
SFX A exegar èxegelo/R rexegar
SFX A exegar èxegi/M rexegar
SFX A exegar èxegitu/N rexegar
SFX A exegar èxego/IJ rexegar
SFX A exekar èxeka/EGQ rexekar
SFX A exekar èxeke/HIJQ rexekar
SFX A exekar èxekelo/R rexekar
SFX A exekar èxeki/M rexekar
SFX A exekar èxekitu/N rexekar
SFX A exekar èxeko/IJ rexekar
SFX A exekrar èxekra/EGQ exekrar
SFX A exekrar èxekre/HIJQ exekrar
SFX A exekrar èxekrelo/R exekrar
SFX A exekrar èxekri/M exekrar
SFX A exekrar èxekritu/N exekrar
SFX A exekrar èxekro/IJ exekrar
SFX A exemar éxema/EGQ [rt]exemar
SFX A exemar éxeme/HIJQ [rt]exemar
SFX A exemar éxemelo/R [rt]exemar
SFX A exemar éxemi/M [rt]exemar
SFX A exemar éxemitu/N [rt]exemar
SFX A exemar éxemo/IJ [rt]exemar
SFX A exenar èxena/EGQ lexenar
SFX A exenar èxene/HIJQ lexenar
SFX A exenar èxenelo/R lexenar
SFX A exenar èxeni/M lexenar
SFX A exenar èxenitu/N lexenar
SFX A exenar èxeno/IJ lexenar
SFX A exetar éxeta/EGQ vexetar
SFX A exetar éxete/HIJQ vexetar
SFX A exetar éxetelo/R vexetar
SFX A exetar éxeti/M vexetar
SFX A exetar éxetitu/N vexetar
SFX A exetar éxeto/IJ vexetar
SFX A exiar éxie/J frexiar
SFX A exiar éxielo/R frexiar
SFX A exiar éxio/J frexiar
SFX A exiar éxitu/N frexiar
SFX A exinar éxina/EGQ [dv]exinar
SFX A exinar éxine/HIJQ [dv]exinar
SFX A exinar éxinelo/R [dv]exinar
SFX A exinar éxini/M [dv]exinar
SFX A exinar éxinitu/N [dv]exinar
SFX A exinar éxino/IJ [dv]exinar
SFX A exitar èxita/EGQ exitar
SFX A exitar èxite/HIJQ exitar
SFX A exitar èxitelo/R exitar
SFX A exitar èxiti/M exitar
SFX A exitar èxititu/N exitar
SFX A exitar èxito/IJ exitar
SFX A exolar éxola/EGQ respexolar
SFX A exolar éxole/HIJQ respexolar
SFX A exolar éxolelo/R respexolar
SFX A exolar éxoli/M respexolar
SFX A exolar éxolitu/N respexolar
SFX A exolar éxolo/IJ respexolar
SFX A exular éxula/EGQ exular
SFX A exular éxule/HIJQ exular
SFX A exular éxulelo/R exular
SFX A exular éxuli/M exular
SFX A exular éxulitu/N exular
SFX A exular éxulo/IJ exular
SFX A eñar éñelo/R [dlmprsxŧ]eñar
SFX A eñar éñitu/N [dlmprsxŧ]eñar
SFX A eñir éñelo/R [tv]eñir
SFX A eñir éñitu/N [tv]eñir
SFX A eđar èđa/EGQ pieđar
SFX A eđar èđe/HIJQ pieđar
SFX A eđar èđelo/R pieđar
SFX A eđar èđi/M pieđar
SFX A eđar èđitu/N pieđar
SFX A eđar èđo/IJ pieđar
SFX A eđar éđelo/R [aeors]teđar
SFX A eđar éđelo/R [cdfgklmnorŧ]eđar
SFX A eđar éđelo/R [kp]onteđar
SFX A eđar éđelo/R albeđar
SFX A eđar éđelo/R palpeđar
SFX A eđar éđitu/N [aeors]teđar
SFX A eđar éđitu/N [cdfgklmnorŧ]eđar
SFX A eđar éđitu/N [kp]onteđar
SFX A eđar éđitu/N albeđar
SFX A eđar éđitu/N palpeđar
SFX A eđolar éđola/EGQ peteđolar
SFX A eđolar éđole/HIJQ peteđolar
SFX A eđolar éđolelo/R peteđolar
SFX A eđolar éđoli/M peteđolar
SFX A eđolar éđolitu/N peteđolar
SFX A eđolar éđolo/IJ peteđolar
SFX A eŧar èŧa/EGQ preŧar
SFX A eŧar èŧe/HIJQ preŧar
SFX A eŧar èŧelo/R preŧar
SFX A eŧar èŧi/M preŧar
SFX A eŧar èŧitu/N preŧar
SFX A eŧar èŧo/IJ preŧar
SFX A eŧar éŧelo/R [adot]reŧar
SFX A eŧar éŧelo/R [lpv]eŧar
SFX A eŧar éŧitu/N [adot]reŧar
SFX A eŧar éŧitu/N [lpv]eŧar
SFX A eŧegar éŧega/EGQ speŧegar
SFX A eŧegar éŧege/HIJQ speŧegar
SFX A eŧegar éŧegelo/R speŧegar
SFX A eŧegar éŧegi/M speŧegar
SFX A eŧegar éŧegitu/N speŧegar
SFX A eŧegar éŧego/IJ speŧegar
SFX A eŧiar èŧi/M [gp]reŧiar
SFX A eŧiar èŧia/EGQ [gp]reŧiar
SFX A eŧiar èŧie/IJQ [gp]reŧiar
SFX A eŧiar èŧielo/R [gp]reŧiar
SFX A eŧiar èŧio/IJ [gp]reŧiar
SFX A eŧiar èŧitu/N [gp]reŧiar
SFX A eŧimar èŧima/EGQ deŧimar
SFX A eŧimar èŧime/HIJQ deŧimar
SFX A eŧimar èŧimelo/R deŧimar
SFX A eŧimar èŧimi/M deŧimar
SFX A eŧimar èŧimitu/N deŧimar
SFX A eŧimar èŧimo/IJ deŧimar
SFX A eŧipar èŧipa/EGQ [dt]eŧipar
SFX A eŧipar èŧipe/HIJQ [dt]eŧipar
SFX A eŧipar èŧipelo/R [dt]eŧipar
SFX A eŧipar èŧipi/M [dt]eŧipar
SFX A eŧipar èŧipitu/N [dt]eŧipar
SFX A eŧipar èŧipo/IJ [dt]eŧipar
SFX A eŧitar èŧita/EGQ [lr]eŧitar
SFX A eŧitar èŧite/HIJQ [lr]eŧitar
SFX A eŧitar èŧitelo/R [lr]eŧitar
SFX A eŧitar èŧiti/M [lr]eŧitar
SFX A eŧitar èŧititu/N [lr]eŧitar
SFX A eŧitar èŧito/IJ [lr]eŧitar
SFX A eŧolar éŧola/EGQ [br]eŧolar
SFX A eŧolar éŧole/HIJQ [br]eŧolar
SFX A eŧolar éŧolelo/R [br]eŧolar
SFX A eŧolar éŧoli/M [br]eŧolar
SFX A eŧolar éŧolitu/N [br]eŧolar
SFX A eŧolar éŧolo/IJ [br]eŧolar
SFX A gar ta sugar
SFX A gar te sugar
SFX A gar ti sugar
SFX A gar to/H sugar
SFX A iar en/K [bdfklmnprstvxŧ]iar
SFX A iar en/K marjiar
SFX A iar ene/K [bdfklmnprstvxŧ]iar
SFX A iar ene/K marjiar
SFX A iar ense/K [bdfklmnprstvxŧ]iar
SFX A iar ense/K marjiar
SFX A iar i/M [bdlnrsv]akiar
SFX A iar i/M [bft]ibiar
SFX A iar i/M [bmrtŧ]iliar
SFX A iar i/M [bsx]ukiar
SFX A iar i/M [dflmr]isiar
SFX A iar i/M [dprs]aŧiar
SFX A iar i/M [dr]enonŧiar
SFX A iar i/M [ex]luviar
SFX A iar i/M [fjkx]uriar
SFX A iar i/M [flnrtv]iŧiar
SFX A iar i/M [gt]orbiar
SFX A iar i/M [klst]ubiar
SFX A iar i/M [kp]uniar
SFX A iar i/M [lmrtxŧ]enŧiar
SFX A iar i/M [lmv]ariar
SFX A iar i/M [mn]ikiar
SFX A iar i/M [ms]arkiar
SFX A iar i/M [pr]aviar
SFX A iar i/M [pt]udiar
SFX A iar i/M [rs]abiar
SFX A iar i/M [rs]upiar
SFX A iar i/M [rs]usiar
SFX A iar i/M [svŧ]idiar
SFX A iar i/M arpiar
SFX A iar i/M asiar
SFX A iar i/M astiar
SFX A iar i/M axiar
SFX A iar i/M bruskiar
SFX A iar i/M diladiar
SFX A iar i/M dopiar
SFX A iar i/M faliar
SFX A iar i/M frexiar
SFX A iar i/M industriar
SFX A iar i/M induxiar
SFX A iar i/M inmutriar
SFX A iar i/M inonbriar
SFX A iar i/M insalviar
SFX A iar i/M intarsiar
SFX A iar i/M inŧendiar
SFX A iar i/M inŧipriar
SFX A iar i/M istansiar
SFX A iar i/M kanbiar
SFX A iar i/M konseliar
SFX A iar i/M kruŧiar
SFX A iar i/M lapiar
SFX A iar i/M marjiar
SFX A iar i/M neniar
SFX A iar i/M opiniar
SFX A iar i/M patriar
SFX A iar i/M petufiar
SFX A iar i/M piriar
SFX A iar i/M prinŧipiar
SFX A iar i/M raskiar
SFX A iar i/M remurkiar
SFX A iar i/M renunŧiar
SFX A iar i/M senpiar
SFX A iar i/M stanŧiar
SFX A iar i/M storpiar
SFX A iar i/M tafiar
SFX A iar i/M tiviar
SFX A iar i/M torniar
SFX A iar i/M turbiar
SFX A iar i/M xmaniar
SFX A iar ion/K [bdfklmnprstvxŧ]iar
SFX A iar ione/K [bdfklmnprstvxŧ]iar
SFX A iar ionse/K [bdfklmnprstvxŧ]iar
SFX A iar isen/K [bdfklmnprstvxŧ]iar
SFX A iar isen/K marjiar
SFX A iar isene/K [bdfklmnprstvxŧ]iar
SFX A iar isene/K marjiar
SFX A iar isense/K [bdfklmnprstvxŧ]iar
SFX A iar isense/K marjiar
SFX A iar iven/K [bdfklmnprstvxŧ]iar
SFX A iar iven/K marjiar
SFX A iar ivense/K [bdfklmnprstvxŧ]iar
SFX A iar ivense/K marjiar
SFX A iar ivié/O [bdfklmnprstvxŧ]iar
SFX A iar ivié/O marjiar
SFX A iar iviéu/P [bdfklmnprstvxŧ]iar
SFX A iar iviéu/P marjiar
SFX A iar ié/O [bdfklmnprstvxŧ]iar
SFX A iar ié/O marjiar
SFX A iar iéu/P [bdfklmnprstvxŧ]iar
SFX A iar iéu/P marjiar
SFX A iar on/K [bdfklmnprstvxŧ]iar
SFX A iar on/K marjiar
SFX A iar one/K [bdfklmnprstvxŧ]iar
SFX A iar one/K marjiar
SFX A iar onse/K [bdfklmnprstvxŧ]iar
SFX A iar onse/K marjiar
SFX A iar ía/EGQ arfiar
SFX A iar ía/EGQ deviar
SFX A iar ía/EGQ dexniar
SFX A iar ía/EGQ dexviar
SFX A iar ía/EGQ inpriar
SFX A iar ía/EGQ nfiar
SFX A iar ía/EGQ nviar
SFX A iar ía/EGQ siar
SFX A iar íe/IQ arfiar
SFX A iar íe/IQ deviar
SFX A iar íe/IQ dexniar
SFX A iar íe/IQ dexviar
SFX A iar íe/IQ inpriar
SFX A iar íe/IQ nfiar
SFX A iar íe/IQ nviar
SFX A iar íe/IQ siar
SFX A iar íelo/R arfiar
SFX A iar íelo/R deviar
SFX A iar íelo/R dexniar
SFX A iar íelo/R dexviar
SFX A iar íelo/R inpriar
SFX A iar íelo/R kriar
SFX A iar íelo/R nfiar
SFX A iar íelo/R niar
SFX A iar íelo/R nviar
SFX A iar íelo/R priar
SFX A iar íelo/R siar
SFX A iar íelo/R striar
SFX A iar íelo/R xviar
SFX A iar íi/M arfiar
SFX A iar íi/M deviar
SFX A iar íi/M dexniar
SFX A iar íi/M dexviar
SFX A iar íi/M inpriar
SFX A iar íi/M nfiar
SFX A iar íi/M nviar
SFX A iar íi/M siar
SFX A iar íitu/N arfiar
SFX A iar íitu/N deviar
SFX A iar íitu/N dexniar
SFX A iar íitu/N dexviar
SFX A iar íitu/N inpriar
SFX A iar íitu/N kriar
SFX A iar íitu/N nfiar
SFX A iar íitu/N niar
SFX A iar íitu/N nviar
SFX A iar íitu/N priar
SFX A iar íitu/N siar
SFX A iar íitu/N striar
SFX A iar íitu/N xviar
SFX A iar ío/I arfiar
SFX A iar ío/I deviar
SFX A iar ío/I dexniar
SFX A iar ío/I dexviar
SFX A iar ío/I inpriar
SFX A iar ío/I nfiar
SFX A iar ío/I nviar
SFX A iar ío/I siar
SFX A ibar íbelo/R [cl]ibar
SFX A ibar íbitu/N [cl]ibar
SFX A iberar íbera/EGQ liberar
SFX A iberar íbere/HIJQ liberar
SFX A iberar íberelo/R liberar
SFX A iberar íberi/M liberar
SFX A iberar íberitu/N liberar
SFX A iberar íbero/IJ liberar
SFX A ibiar íbie/J [bft]ibiar
SFX A ibiar íbielo/R [bft]ibiar
SFX A ibiar íbio/J [bft]ibiar
SFX A ibiar íbitu/N [bft]ibiar
SFX A ibilar íbila/EGQ sibilar
SFX A ibilar íbile/HIJQ sibilar
SFX A ibilar íbilelo/R sibilar
SFX A ibilar íbili/M sibilar
SFX A ibilar íbilitu/N sibilar
SFX A ibilar íbilo/IJ sibilar
SFX A ibolar íbola/EGQ tribolar
SFX A ibolar íbole/HIJQ tribolar
SFX A ibolar íbolelo/R tribolar
SFX A ibolar íboli/M tribolar
SFX A ibolar íbolitu/N tribolar
SFX A ibolar íbolo/IJ tribolar
SFX A ibrar íbrelo/R [es]kuilibrar
SFX A ibrar íbrelo/R fibrar
SFX A ibrar íbritu/N [es]kuilibrar
SFX A ibrar íbritu/N fibrar
SFX A ibridar íbrida/EGQ ibridar
SFX A ibridar íbride/HIJQ ibridar
SFX A ibridar íbridelo/R ibridar
SFX A ibridar íbridi/M ibridar
SFX A ibridar íbriditu/N ibridar
SFX A ibridar íbrido/IJ ibridar
SFX A icar ícelo/R [fkp]icar
SFX A icar ícitu/N [fkp]icar
SFX A icolar ícola/EGQ [cp]icolar
SFX A icolar ícole/HIJQ [cp]icolar
SFX A icolar ícolelo/R [cp]icolar
SFX A icolar ícoli/M [cp]icolar
SFX A icolar ícolitu/N [cp]icolar
SFX A icolar ícolo/IJ [cp]icolar
SFX A idar ídelo/R [af]idar
SFX A idar ídelo/R [at]ridar
SFX A idar ídelo/R [nx]vidar
SFX A idar ídelo/R guidar
SFX A idar íditu/N [af]idar
SFX A idar íditu/N [at]ridar
SFX A idar íditu/N [nx]vidar
SFX A idar íditu/N guidar
SFX A idegar ídega/EGQ videgar
SFX A idegar ídege/HIJQ videgar
SFX A idegar ídegelo/R videgar
SFX A idegar ídegi/M videgar
SFX A idegar ídegitu/N videgar
SFX A idegar ídego/IJ videgar
SFX A iderar ídera/EGQ [sx]iderar
SFX A iderar ídere/HIJQ [sx]iderar
SFX A iderar íderelo/R [sx]iderar
SFX A iderar íderi/M [sx]iderar
SFX A iderar íderitu/N [sx]iderar
SFX A iderar ídero/IJ [sx]iderar
SFX A idiar ídie/J [svŧ]idiar
SFX A idiar ídielo/R [svŧ]idiar
SFX A idiar ídio/J [svŧ]idiar
SFX A idiar íditu/N [svŧ]idiar
SFX A idimar ídima/EGQ vidimar
SFX A idimar ídime/HIJQ vidimar
SFX A idimar ídimelo/R vidimar
SFX A idimar ídimi/M vidimar
SFX A idimar ídimitu/N vidimar
SFX A idimar ídimo/IJ vidimar
SFX A idolar ídola/EGQ tridolar
SFX A idolar ídole/HIJQ tridolar
SFX A idolar ídolelo/R tridolar
SFX A idolar ídoli/M tridolar
SFX A idolar ídolitu/N tridolar
SFX A idolar ídolo/IJ tridolar
SFX A iduar ídue/J rexiduar
SFX A iduar íduelo/R rexiduar
SFX A iduar íduitu/N rexiduar
SFX A iduar íduo/J rexiduar
SFX A ifar ífelo/R [frtñ]ifar
SFX A ifar ífitu/N [frtñ]ifar
SFX A ifarar ífara/EGQ spifarar
SFX A ifarar ífare/HIJQ spifarar
SFX A ifarar ífarelo/R spifarar
SFX A ifarar ífari/M spifarar
SFX A ifarar ífaritu/N spifarar
SFX A ifarar ífaro/IJ spifarar
SFX A ifegar ífega/EGQ [dlnrstxñŧ]ifegar
SFX A ifegar ífege/HIJQ [dlnrstxñŧ]ifegar
SFX A ifegar ífegelo/R [dlnrstxñŧ]ifegar
SFX A ifegar ífegi/M [dlnrstxñŧ]ifegar
SFX A ifegar ífegitu/N [dlnrstxñŧ]ifegar
SFX A ifegar ífego/IJ [dlnrstxñŧ]ifegar
SFX A iferar ífera/EGQ spiferar
SFX A iferar ífere/HIJQ spiferar
SFX A iferar íferelo/R spiferar
SFX A iferar íferi/M spiferar
SFX A iferar íferitu/N spiferar
SFX A iferar ífero/IJ spiferar
SFX A ifolar ífola/EGQ [sŧ]ifolar
SFX A ifolar ífole/HIJQ [sŧ]ifolar
SFX A ifolar ífolelo/R [sŧ]ifolar
SFX A ifolar ífoli/M [sŧ]ifolar
SFX A ifolar ífolitu/N [sŧ]ifolar
SFX A ifolar ífolo/IJ [sŧ]ifolar
SFX A ifraxar ífraxa/EGQ perifraxar
SFX A ifraxar ífraxe/HIJQ perifraxar
SFX A ifraxar ífraxelo/R perifraxar
SFX A ifraxar ífraxi/M perifraxar
SFX A ifraxar ífraxitu/N perifraxar
SFX A ifraxar ífraxo/IJ perifraxar
SFX A ifugar ífuga/EGQ ŧentrifugar
SFX A ifugar ífuge/HIJQ ŧentrifugar
SFX A ifugar ífugelo/R ŧentrifugar
SFX A ifugar ífugi/M ŧentrifugar
SFX A ifugar ífugitu/N ŧentrifugar
SFX A ifugar ífugo/IJ ŧentrifugar
SFX A igar ígelo/R [mpsŧ]igar
SFX A igar ígelo/R ligar
SFX A igar ígelo/R rigar
SFX A igar ígelo/R rtigar
SFX A igar ígelo/R stigar
SFX A igar ígitu/N [mpsŧ]igar
SFX A igar ígitu/N ligar
SFX A igar ígitu/N rigar
SFX A igar ígitu/N rtigar
SFX A igar ígitu/N stigar
SFX A igolar ígola/EGQ [bmnprxŧ]igolar
SFX A igolar ígole/HIJQ [bmnprxŧ]igolar
SFX A igolar ígolelo/R [bmnprxŧ]igolar
SFX A igolar ígoli/M [bmnprxŧ]igolar
SFX A igolar ígolitu/N [bmnprxŧ]igolar
SFX A igolar ígolo/IJ [bmnprxŧ]igolar
SFX A igrar ígrelo/R migrar
SFX A igrar ígritu/N migrar
SFX A ijar íjelo/R [crtv]ijar
SFX A ijar íjitu/N [crtv]ijar
SFX A ikar íkelo/R [bcfntñ]ikar
SFX A ikar íkelo/R [kt]rikar
SFX A ikar íkelo/R likar
SFX A ikar íkelo/R pikar
SFX A ikar íkelo/R spikar
SFX A ikar íkitu/N [bcfntñ]ikar
SFX A ikar íkitu/N [kt]rikar
SFX A ikar íkitu/N likar
SFX A ikar íkitu/N pikar
SFX A ikar íkitu/N spikar
SFX A ikarar íkara/EGQ scikarar
SFX A ikarar íkare/HIJQ scikarar
SFX A ikarar íkarelo/R scikarar
SFX A ikarar íkari/M scikarar
SFX A ikarar íkaritu/N scikarar
SFX A ikarar íkaro/IJ scikarar
SFX A ikiar íkie/J [mn]ikiar
SFX A ikiar íkielo/R [mn]ikiar
SFX A ikiar íkio/J [mn]ikiar
SFX A ikiar íkitu/N [mn]ikiar
SFX A ikolar íkola/EGQ [rtŧ]ikolar
SFX A ikolar íkole/HIJQ [rtŧ]ikolar
SFX A ikolar íkolelo/R [rtŧ]ikolar
SFX A ikolar íkoli/M [rtŧ]ikolar
SFX A ikolar íkolitu/N [rtŧ]ikolar
SFX A ikolar íkolo/IJ [rtŧ]ikolar
SFX A ikuidar íkuida/EGQ likuidar
SFX A ikuidar íkuide/HIJQ likuidar
SFX A ikuidar íkuidelo/R likuidar
SFX A ikuidar íkuidi/M likuidar
SFX A ikuidar íkuiditu/N likuidar
SFX A ikuidar íkuido/IJ likuidar
SFX A ilar ílelo/R [acfjprsuvŧ]ilar
SFX A ilar ílelo/R [ns]tilar
SFX A ilar ílelo/R inbilar
SFX A ilar ílelo/R sixilar
SFX A ilar ílelo/R sutilar
SFX A ilar ílelo/R uxilar
SFX A ilar ílitu/N [acfjprsuvŧ]ilar
SFX A ilar ílitu/N [ns]tilar
SFX A ilar ílitu/N inbilar
SFX A ilar ílitu/N sixilar
SFX A ilar ílitu/N sutilar
SFX A ilar ílitu/N uxilar
SFX A iliar ílie/J [bmrtŧ]iliar
SFX A iliar ílielo/R [bmrtŧ]iliar
SFX A iliar ílio/J [bmrtŧ]iliar
SFX A iliar ílitu/N [bmrtŧ]iliar
SFX A ilitar ílita/EGQ [bm]ilitar
SFX A ilitar ílite/HIJQ [bm]ilitar
SFX A ilitar ílitelo/R [bm]ilitar
SFX A ilitar íliti/M [bm]ilitar
SFX A ilitar ílititu/N [bm]ilitar
SFX A ilitar ílito/IJ [bm]ilitar
SFX A ilogar íloga/EGQ epilogar
SFX A ilogar íloge/HIJQ epilogar
SFX A ilogar ílogelo/R epilogar
SFX A ilogar ílogi/M epilogar
SFX A ilogar ílogitu/N epilogar
SFX A ilogar ílogo/IJ epilogar
SFX A iltrar íltrelo/R filtrar
SFX A iltrar íltritu/N filtrar
SFX A ilŧar ílŧelo/R [fu]ilŧar
SFX A ilŧar ílŧitu/N [fu]ilŧar
SFX A imar ímelo/R [blru]imar
SFX A imar ímelo/R [ns]timar
SFX A imar ímelo/R simar
SFX A imar ímelo/R ŧimar
SFX A imar ímitu/N [blru]imar
SFX A imar ímitu/N [ns]timar
SFX A imar ímitu/N simar
SFX A imar ímitu/N ŧimar
SFX A imegar ímega/EGQ [lŧ]imegar
SFX A imegar ímege/HIJQ [lŧ]imegar
SFX A imegar ímegelo/R [lŧ]imegar
SFX A imegar ímegi/M [lŧ]imegar
SFX A imegar ímegitu/N [lŧ]imegar
SFX A imegar ímego/IJ [lŧ]imegar
SFX A imenar ímena/EGQ xvimenar
SFX A imenar ímene/HIJQ xvimenar
SFX A imenar ímenelo/R xvimenar
SFX A imenar ímeni/M xvimenar
SFX A imenar ímenitu/N xvimenar
SFX A imenar ímeno/IJ xvimenar
SFX A imilar ímila/EGQ desimilar
SFX A imilar ímile/HIJQ desimilar
SFX A imilar ímilelo/R desimilar
SFX A imilar ímili/M desimilar
SFX A imilar ímilitu/N desimilar
SFX A imilar ímilo/IJ desimilar
SFX A iminar ímina/EGQ eliminar
SFX A iminar ímine/HIJQ eliminar
SFX A iminar íminelo/R eliminar
SFX A iminar ímini/M eliminar
SFX A iminar íminitu/N eliminar
SFX A iminar ímino/IJ eliminar
SFX A imitar ímita/EGQ limitar
SFX A imitar ímite/HIJQ limitar
SFX A imitar ímitelo/R limitar
SFX A imitar ímiti/M limitar
SFX A imitar ímititu/N limitar
SFX A imitar ímito/IJ limitar
SFX A imolar ímola/EGQ [sŧ]imolar
SFX A imolar ímole/HIJQ [sŧ]imolar
SFX A imolar ímolelo/R [sŧ]imolar
SFX A imolar ímoli/M [sŧ]imolar
SFX A imolar ímolitu/N [sŧ]imolar
SFX A imolar ímolo/IJ [sŧ]imolar
SFX A imular ímula/EGQ simular
SFX A imular ímule/HIJQ simular
SFX A imular ímulelo/R simular
SFX A imular ímuli/M simular
SFX A imular ímulitu/N simular
SFX A imular ímulo/IJ simular
SFX A inar ínelo/R [acdflnoprsuv]inar
SFX A inar ínelo/R [ailn]ŧinar
SFX A inar ínelo/R [kr]axinar
SFX A inar ínelo/R [ln]tinar
SFX A inar ínelo/R arbinar
SFX A inar ínelo/R binar
SFX A inar ínelo/R fakinar
SFX A inar ínelo/R kaminar
SFX A inar ínelo/R koxinar
SFX A inar ínelo/R nkinar
SFX A inar ínelo/R ostinar
SFX A inar ínelo/R ratinar
SFX A inar ínelo/R skrutinar
SFX A inar ínelo/R uxinar
SFX A inar ínelo/R xlatinar
SFX A inar ínitu/N [acdflnoprsuv]inar
SFX A inar ínitu/N [ailn]ŧinar
SFX A inar ínitu/N [kr]axinar
SFX A inar ínitu/N [ln]tinar
SFX A inar ínitu/N arbinar
SFX A inar ínitu/N binar
SFX A inar ínitu/N fakinar
SFX A inar ínitu/N kaminar
SFX A inar ínitu/N koxinar
SFX A inar ínitu/N nkinar
SFX A inar ínitu/N ostinar
SFX A inar ínitu/N ratinar
SFX A inar ínitu/N skrutinar
SFX A inar ínitu/N uxinar
SFX A inar ínitu/N xlatinar
SFX A inbrar ínbrelo/R tinbrar
SFX A inbrar ínbritu/N tinbrar
SFX A incar íncelo/R [mpr]incar
SFX A incar íncitu/N [mpr]incar
SFX A indakar índaka/EGQ sindakar
SFX A indakar índake/HIJQ sindakar
SFX A indakar índakelo/R sindakar
SFX A indakar índaki/M sindakar
SFX A indakar índakitu/N sindakar
SFX A indakar índako/IJ sindakar
SFX A indar índelo/R [bglr]indar
SFX A indar índitu/N [bglr]indar
SFX A indikar índika/EGQ sindikar
SFX A indikar índike/HIJQ sindikar
SFX A indikar índikelo/R sindikar
SFX A indikar índiki/M sindikar
SFX A indikar índikitu/N sindikar
SFX A indikar índiko/IJ sindikar
SFX A indolar índola/EGQ [bdpru]indolar
SFX A indolar índole/HIJQ [bdpru]indolar
SFX A indolar índolelo/R [bdpru]indolar
SFX A indolar índoli/M [bdpru]indolar
SFX A indolar índolitu/N [bdpru]indolar
SFX A indolar índolo/IJ [bdpru]indolar
SFX A inear ínee/J [or]linear
SFX A inear íneelo/R [or]linear
SFX A inear íneitu/N [or]linear
SFX A inear íneo/J [or]linear
SFX A inegar ínega/EGQ ninegar
SFX A inegar ínege/HIJQ ninegar
SFX A inegar ínegelo/R ninegar
SFX A inegar ínegi/M ninegar
SFX A inegar ínegitu/N ninegar
SFX A inegar ínego/IJ ninegar
SFX A infar ínfelo/R [rñ]infar
SFX A infar ínfitu/N [rñ]infar
SFX A infarar ínfara/EGQ spinfarar
SFX A infarar ínfare/HIJQ spinfarar
SFX A infarar ínfarelo/R spinfarar
SFX A infarar ínfari/M spinfarar
SFX A infarar ínfaritu/N spinfarar
SFX A infarar ínfaro/IJ spinfarar
SFX A ingar íngelo/R [rx]ingar
SFX A ingar íngitu/N [rx]ingar
SFX A ingolar íngola/EGQ xbingolar
SFX A ingolar íngole/HIJQ xbingolar
SFX A ingolar íngolelo/R xbingolar
SFX A ingolar íngoli/M xbingolar
SFX A ingolar íngolitu/N xbingolar
SFX A ingolar íngolo/IJ xbingolar
SFX A iniar ínie/J opiniar
SFX A iniar ínielo/R opiniar
SFX A iniar ínio/J opiniar
SFX A iniar ínitu/N opiniar
SFX A inkar ínkelo/R [ckr]inkar
SFX A inkar ínkitu/N [ckr]inkar
SFX A inkolar ínkola/EGQ vinkolar
SFX A inkolar ínkole/HIJQ vinkolar
SFX A inkolar ínkolelo/R vinkolar
SFX A inkolar ínkoli/M vinkolar
SFX A inkolar ínkolitu/N vinkolar
SFX A inkolar ínkolo/IJ vinkolar
SFX A inkopar ínkopa/EGQ sinkopar
SFX A inkopar ínkope/HIJQ sinkopar
SFX A inkopar ínkopelo/R sinkopar
SFX A inkopar ínkopi/M sinkopar
SFX A inkopar ínkopitu/N sinkopar
SFX A inkopar ínkopo/IJ sinkopar
SFX A inolar ínola/EGQ ninolar
SFX A inolar ínole/HIJQ ninolar
SFX A inolar ínolelo/R ninolar
SFX A inolar ínoli/M ninolar
SFX A inolar ínolitu/N ninolar
SFX A inolar ínolo/IJ ninolar
SFX A inpanar ínpana/EGQ tinpanar
SFX A inpanar ínpane/HIJQ tinpanar
SFX A inpanar ínpanelo/R tinpanar
SFX A inpanar ínpani/M tinpanar
SFX A inpanar ínpanitu/N tinpanar
SFX A inpanar ínpano/IJ tinpanar
SFX A inplikar ínplika/EGQ inplikar
SFX A inplikar ínplike/HIJQ inplikar
SFX A inplikar ínplikelo/R inplikar
SFX A inplikar ínpliki/M inplikar
SFX A inplikar ínplikitu/N inplikar
SFX A inplikar ínpliko/IJ inplikar
SFX A inputar ínputa/EGQ inputar
SFX A inputar ínpute/HIJQ inputar
SFX A inputar ínputelo/R inputar
SFX A inputar ínputi/M inputar
SFX A inputar ínputitu/N inputar
SFX A inputar ínputo/IJ inputar
SFX A inritar ínrita/EGQ inritar
SFX A inritar ínrite/HIJQ inritar
SFX A inritar ínritelo/R inritar
SFX A inritar ínriti/M inritar
SFX A inritar ínrititu/N inritar
SFX A inritar ínrito/IJ inritar
SFX A insular ínsula/EGQ insular
SFX A insular ínsule/HIJQ insular
SFX A insular ínsulelo/R insular
SFX A insular ínsuli/M insular
SFX A insular ínsulitu/N insular
SFX A insular ínsulo/IJ insular
SFX A intar íntelo/R [dr]intar
SFX A intar íntitu/N [dr]intar
SFX A integrar íntegra/EGQ integrar
SFX A integrar íntegre/HIJQ integrar
SFX A integrar íntegrelo/R integrar
SFX A integrar íntegri/M integrar
SFX A integrar íntegritu/N integrar
SFX A integrar íntegro/IJ integrar
SFX A intrar íntrelo/R intrar
SFX A intrar íntritu/N intrar
SFX A inuar ínue/J [st]inuar
SFX A inuar ínuelo/R [st]inuar
SFX A inuar ínuitu/N [st]inuar
SFX A inuar ínuo/J [st]inuar
SFX A inŧar ínŧelo/R [gjkpru]inŧar
SFX A inŧar ínŧitu/N [gjkpru]inŧar
SFX A inŧitar ínŧita/EGQ inŧitar
SFX A inŧitar ínŧite/HIJQ inŧitar
SFX A inŧitar ínŧitelo/R inŧitar
SFX A inŧitar ínŧiti/M inŧitar
SFX A inŧitar ínŧititu/N inŧitar
SFX A inŧitar ínŧito/IJ inŧitar
SFX A iodar íoda/EGQ periodar
SFX A iodar íode/HIJQ periodar
SFX A iodar íodelo/R periodar
SFX A iodar íodi/M periodar
SFX A iodar íoditu/N periodar
SFX A iodar íodo/IJ periodar
SFX A iolar íola/EGQ [pvŧ]iolar
SFX A iolar íole/HIJQ [pvŧ]iolar
SFX A iolar íolelo/R [pvŧ]iolar
SFX A iolar íoli/M [pvŧ]iolar
SFX A iolar íolitu/N [pvŧ]iolar
SFX A iolar íolo/IJ [pvŧ]iolar
SFX A ipar ípelo/R [pt]ipar
SFX A ipar ípitu/N [pt]ipar
SFX A ipegar ípega/EGQ [cl]ipegar
SFX A ipegar ípege/HIJQ [cl]ipegar
SFX A ipegar ípegelo/R [cl]ipegar
SFX A ipegar ípegi/M [cl]ipegar
SFX A ipegar ípegitu/N [cl]ipegar
SFX A ipegar ípego/IJ [cl]ipegar
SFX A ipiar ípie/J prinŧipiar
SFX A ipiar ípielo/R prinŧipiar
SFX A ipiar ípio/J prinŧipiar
SFX A ipiar ípitu/N prinŧipiar
SFX A iplegar íplega/EGQ moltiplegar
SFX A iplegar íplege/HIJQ moltiplegar
SFX A iplegar íplegelo/R moltiplegar
SFX A iplegar íplegi/M moltiplegar
SFX A iplegar íplegitu/N moltiplegar
SFX A iplegar íplego/IJ moltiplegar
SFX A ipolar ípola/EGQ [np]ipolar
SFX A ipolar ípole/HIJQ [np]ipolar
SFX A ipolar ípolelo/R [np]ipolar
SFX A ipolar ípoli/M [np]ipolar
SFX A ipolar ípolitu/N [np]ipolar
SFX A ipolar ípolo/IJ [np]ipolar
SFX A ipriar íprie/J inŧipriar
SFX A ipriar íprielo/R inŧipriar
SFX A ipriar íprio/J inŧipriar
SFX A ipriar ípritu/N inŧipriar
SFX A ipular ípula/EGQ stipular
SFX A ipular ípule/HIJQ stipular
SFX A ipular ípulelo/R stipular
SFX A ipular ípuli/M stipular
SFX A ipular ípulitu/N stipular
SFX A ipular ípulo/IJ stipular
SFX A ir a [ps]entir
SFX A ir a [tv]eñir
SFX A ir a ensir
SFX A ir a ertir
SFX A ir a esir
SFX A ir a languir
SFX A ir a mentir
SFX A ir a parir
SFX A ir a partir
SFX A ir a salir
SFX A ir a sorbir
SFX A ir e/HIJQ [ps]entir
SFX A ir e/HIJQ [tv]eñir
SFX A ir e/HIJQ ensir
SFX A ir e/HIJQ ertir
SFX A ir e/HIJQ esir
SFX A ir e/HIJQ mentir
SFX A ir e/HIJQ parir
SFX A ir e/HIJQ partir
SFX A ir e/HIJQ salir
SFX A ir e/HIJQ sorbir
SFX A ir e/IQ languir
SFX A ir ede [en]guir
SFX A ir ede [ps]entir
SFX A ir ede [tv]eñir
SFX A ir ede dormir
SFX A ir ede ensir
SFX A ir ede ertir
SFX A ir ede esir
SFX A ir ede frir
SFX A ir ede mentir
SFX A ir ede morir
SFX A ir ede parir
SFX A ir ede partir
SFX A ir ede salir
SFX A ir ede servir
SFX A ir ede sorbir
SFX A ir ede vestir
SFX A ir ege [en]guir
SFX A ir ege [ps]entir
SFX A ir ege [tv]eñir
SFX A ir ege dormir
SFX A ir ege ensir
SFX A ir ege ertir
SFX A ir ege esir
SFX A ir ege frir
SFX A ir ege mentir
SFX A ir ege morir
SFX A ir ege parir
SFX A ir ege partir
SFX A ir ege salir
SFX A ir ege servir
SFX A ir ege sorbir
SFX A ir ege vestir
SFX A ir elo/R ertir
SFX A ir elo/R parir
SFX A ir elo/R partir
SFX A ir elo/R sorbir
SFX A ir en/K [abdfgklmnoprstuvxđŧ]ir
SFX A ir en/K [cjñ]ir
SFX A ir en/K [en]guir
SFX A ir en/K [ps]entir
SFX A ir en/K [tv]eñir
SFX A ir en/K dormir
SFX A ir en/K ensir
SFX A ir en/K ertir
SFX A ir en/K esir
SFX A ir en/K frir
SFX A ir en/K mentir
SFX A ir en/K morir
SFX A ir en/K parir
SFX A ir en/K partir
SFX A ir en/K salir
SFX A ir en/K servir
SFX A ir en/K sorbir
SFX A ir en/K vestir
SFX A ir ene [en]guir
SFX A ir ene [ps]entir
SFX A ir ene [tv]eñir
SFX A ir ene dormir
SFX A ir ene ensir
SFX A ir ene ertir
SFX A ir ene esir
SFX A ir ene frir
SFX A ir ene mentir
SFX A ir ene morir
SFX A ir ene parir
SFX A ir ene partir
SFX A ir ene salir
SFX A ir ene servir
SFX A ir ene sorbir
SFX A ir ene vestir
SFX A ir ene/K [abdfgklmnoprstuvxđŧ]ir
SFX A ir ene/K [cjñ]ir
SFX A ir ense/K [abdfgklmnoprstuvxđŧ]ir
SFX A ir ense/K [cjñ]ir
SFX A ir ente [abcdfgjklmnoprstuvxñđŧ]ir
SFX A ir esta/H [abcdfgjklmnoprstuvxñđŧ]ir
SFX A ir este/H [abcdfgjklmnoprstuvxñđŧ]ir
SFX A ir esti/H [abcdfgjklmnoprstuvxñđŧ]ir
SFX A ir esto/H [abcdfgjklmnoprstuvxñđŧ]ir
SFX A ir i/EGM [ps]entir
SFX A ir i/EGM [tv]eñir
SFX A ir i/EGM ensir
SFX A ir i/EGM ertir
SFX A ir i/EGM esir
SFX A ir i/EGM languir
SFX A ir i/EGM mentir
SFX A ir i/EGM parir
SFX A ir i/EGM partir
SFX A ir i/EGM salir
SFX A ir i/EGM sorbir
SFX A ir iede ertir
SFX A ir iede parir
SFX A ir iede partir
SFX A ir iede sorbir
SFX A ir iege ertir
SFX A ir iege parir
SFX A ir iege partir
SFX A ir iege sorbir
SFX A ir ion [en]guir
SFX A ir ion [ps]entir
SFX A ir ion dormir
SFX A ir ion ensir
SFX A ir ion ertir
SFX A ir ion esir
SFX A ir ion frir
SFX A ir ion mentir
SFX A ir ion morir
SFX A ir ion parir
SFX A ir ion partir
SFX A ir ion salir
SFX A ir ion servir
SFX A ir ion sorbir
SFX A ir ion vestir
SFX A ir ion/K [abdfgklmnoprstuvxđŧ]ir
SFX A ir ione [en]guir
SFX A ir ione [ps]entir
SFX A ir ione dormir
SFX A ir ione ensir
SFX A ir ione ertir
SFX A ir ione esir
SFX A ir ione frir
SFX A ir ione mentir
SFX A ir ione morir
SFX A ir ione parir
SFX A ir ione partir
SFX A ir ione salir
SFX A ir ione servir
SFX A ir ione sorbir
SFX A ir ione vestir
SFX A ir ione/K [abdfgklmnoprstuvxđŧ]ir
SFX A ir ionse/K [abdfgklmnoprstuvxđŧ]ir
SFX A ir isede ertir
SFX A ir isede parir
SFX A ir isede partir
SFX A ir isede sorbir
SFX A ir isege ertir
SFX A ir isege parir
SFX A ir isege partir
SFX A ir isege sorbir
SFX A ir isen/K [abdfgklmnoprstuvxđŧ]ir
SFX A ir isen/K [cjñ]ir
SFX A ir isen/K ertir
SFX A ir isen/K parir
SFX A ir isen/K partir
SFX A ir isen/K sorbir
SFX A ir isene ertir
SFX A ir isene parir
SFX A ir isene partir
SFX A ir isene sorbir
SFX A ir isene/K [abdfgklmnoprstuvxđŧ]ir
SFX A ir isene/K [cjñ]ir
SFX A ir isense/K [abdfgklmnoprstuvxđŧ]ir
SFX A ir isense/K [cjñ]ir
SFX A ir isiede ertir
SFX A ir isiede parir
SFX A ir isiede partir
SFX A ir isiede sorbir
SFX A ir isiege ertir
SFX A ir isiege parir
SFX A ir isiege partir
SFX A ir isiege sorbir
SFX A ir ision ertir
SFX A ir ision parir
SFX A ir ision partir
SFX A ir ision sorbir
SFX A ir isione ertir
SFX A ir isione parir
SFX A ir isione partir
SFX A ir isione sorbir
SFX A ir isié ertir
SFX A ir isié parir
SFX A ir isié partir
SFX A ir isié sorbir
SFX A ir ison/K ertir
SFX A ir ison/K parir
SFX A ir ison/K partir
SFX A ir ison/K sorbir
SFX A ir isone ertir
SFX A ir isone parir
SFX A ir isone partir
SFX A ir isone sorbir
SFX A ir isé/O ertir
SFX A ir isé/O parir
SFX A ir isé/O partir
SFX A ir isé/O sorbir
SFX A ir iséu/P ertir
SFX A ir iséu/P parir
SFX A ir iséu/P partir
SFX A ir iséu/P sorbir
SFX A ir iven/K [abdfgklmnoprstuvxđŧ]ir
SFX A ir iven/K [cjñ]ir
SFX A ir ivense/K [abdfgklmnoprstuvxđŧ]ir
SFX A ir ivense/K [cjñ]ir
SFX A ir ivié/O [abdfgklmnoprstuvxđŧ]ir
SFX A ir ivié/O [cjñ]ir
SFX A ir iviéu/P [abdfgklmnoprstuvxđŧ]ir
SFX A ir iviéu/P [cjñ]ir
SFX A ir ié ertir
SFX A ir ié parir
SFX A ir ié partir
SFX A ir ié sorbir
SFX A ir ié/O [abdfgklmnoprstuvxđŧ]ir
SFX A ir ié/O [cjñ]ir
SFX A ir iéu/P [abdfgklmnoprstuvxđŧ]ir
SFX A ir iéu/P [cjñ]ir
SFX A ir o/I languir
SFX A ir o/IJ [ps]entir
SFX A ir o/IJ [tv]eñir
SFX A ir o/IJ ensir
SFX A ir o/IJ ertir
SFX A ir o/IJ esir
SFX A ir o/IJ mentir
SFX A ir o/IJ parir
SFX A ir o/IJ partir
SFX A ir o/IJ salir
SFX A ir o/IJ sorbir
SFX A ir on/K [abdfgklmnoprstuvxđŧ]ir
SFX A ir on/K [cjñ]ir
SFX A ir on/K [en]guir
SFX A ir on/K [ps]entir
SFX A ir on/K [tv]eñir
SFX A ir on/K dormir
SFX A ir on/K ensir
SFX A ir on/K ertir
SFX A ir on/K esir
SFX A ir on/K frir
SFX A ir on/K mentir
SFX A ir on/K morir
SFX A ir on/K parir
SFX A ir on/K partir
SFX A ir on/K salir
SFX A ir on/K servir
SFX A ir on/K sorbir
SFX A ir on/K vestir
SFX A ir one [en]guir
SFX A ir one [ps]entir
SFX A ir one [tv]eñir
SFX A ir one dormir
SFX A ir one ensir
SFX A ir one ertir
SFX A ir one esir
SFX A ir one frir
SFX A ir one mentir
SFX A ir one morir
SFX A ir one parir
SFX A ir one partir
SFX A ir one salir
SFX A ir one servir
SFX A ir one sorbir
SFX A ir one vestir
SFX A ir one/K [abdfgklmnoprstuvxđŧ]ir
SFX A ir one/K [cjñ]ir
SFX A ir onse/K [abdfgklmnoprstuvxđŧ]ir
SFX A ir onse/K [cjñ]ir
SFX A ir sa parir
SFX A ir se parir
SFX A ir si parir
SFX A ir so/H parir
SFX A ir é/G [abcfgjknopxđŧ]ir
SFX A ir é/G [adegiptu]rir
SFX A ir é/G [ae]mir
SFX A ir é/G [aeilnrux]dir
SFX A ir é/G [aeiloru]tir
SFX A ir é/G [ai]nsir
SFX A ir é/G [ailoru]sir
SFX A ir é/G [aio]stir
SFX A ir é/G [aiou]ñir
SFX A ir é/G [ao]ntir
SFX A ir é/G [bklnrt]uir
SFX A ir é/G [eiou]lir
SFX A ir é/G [fiktxđ]alir
SFX A ir é/G [ir]morir
SFX A ir é/G [jl]estir
SFX A ir é/G arguir
SFX A ir é/G censir
SFX A ir é/G desavir
SFX A ir é/G dir
SFX A ir é/G orir
SFX A ir é/G skarmir
SFX A ir é/G xmentir
SFX A ir é/GO [en]guir
SFX A ir é/GO [ps]entir
SFX A ir é/GO [tv]eñir
SFX A ir é/GO dormir
SFX A ir é/GO ensir
SFX A ir é/GO esir
SFX A ir é/GO frir
SFX A ir é/GO mentir
SFX A ir é/GO morir
SFX A ir é/GO salir
SFX A ir é/GO servir
SFX A ir é/GO vestir
SFX A ir é/O ertir
SFX A ir é/O parir
SFX A ir é/O partir
SFX A ir é/O sorbir
SFX A ir éu/P [en]guir
SFX A ir éu/P [ps]entir
SFX A ir éu/P [tv]eñir
SFX A ir éu/P dormir
SFX A ir éu/P ensir
SFX A ir éu/P ertir
SFX A ir éu/P esir
SFX A ir éu/P frir
SFX A ir éu/P mentir
SFX A ir éu/P morir
SFX A ir éu/P parir
SFX A ir éu/P partir
SFX A ir éu/P salir
SFX A ir éu/P servir
SFX A ir éu/P sorbir
SFX A ir éu/P vestir
SFX A ir í [abcdfgjklmnoprstuvxñđŧ]ir
SFX A ir í/GO [abcfgjknopxđŧ]ir
SFX A ir í/GO [adegiptu]rir
SFX A ir í/GO [ae]mir
SFX A ir í/GO [aeilnrux]dir
SFX A ir í/GO [aeiloru]tir
SFX A ir í/GO [ai]nsir
SFX A ir í/GO [ailoru]sir
SFX A ir í/GO [aio]stir
SFX A ir í/GO [aiou]ñir
SFX A ir í/GO [ao]ntir
SFX A ir í/GO [bklnrt]uir
SFX A ir í/GO [eiou]lir
SFX A ir í/GO [en]guir
SFX A ir í/GO [fiktxđ]alir
SFX A ir í/GO [ir]morir
SFX A ir í/GO [jl]estir
SFX A ir í/GO [ps]entir
SFX A ir í/GO [tv]eñir
SFX A ir í/GO arguir
SFX A ir í/GO censir
SFX A ir í/GO desavir
SFX A ir í/GO dir
SFX A ir í/GO dormir
SFX A ir í/GO ensir
SFX A ir í/GO esir
SFX A ir í/GO frir
SFX A ir í/GO mentir
SFX A ir í/GO morir
SFX A ir í/GO orir
SFX A ir í/GO salir
SFX A ir í/GO servir
SFX A ir í/GO skarmir
SFX A ir í/GO vestir
SFX A ir í/GO xmentir
SFX A ir ía/IOQ [abcfgjklmnoprstuvxñđŧ]ir
SFX A ir ía/IOQ [aeilnrux]dir
SFX A ir íe/I [abcfgjklmnoprstuvxñđŧ]ir
SFX A ir íe/I [aeilnrux]dir
SFX A ir íelo/R [abcfgjklmnoprstuvxñđŧ]ir
SFX A ir íelo/R [aeilnrux]dir
SFX A ir íelo/R dir
SFX A ir íi/MO [abcfgjklmnoprstuvxñđŧ]ir
SFX A ir íi/MO [aeilnrux]dir
SFX A ir íimo/K [abcfgjklmnoprstuvxñđŧ]ir
SFX A ir íimo/K [aeilnrux]dir
SFX A ir íimo/K dir
SFX A ir íimoi/L [abcfgjklmnoprstuvxñđŧ]ir
SFX A ir íimoi/L [aeilnrux]dir
SFX A ir íimoi/L dir
SFX A ir íitu/N [abcfgjklmnoprstuvxñđŧ]ir
SFX A ir íitu/N [aeilnrux]dir
SFX A ir íitu/N dir
SFX A ir ío/I [abcfgjklmnoprstuvxñđŧ]ir
SFX A ir ío/I [aeilnrux]dir
SFX A ir íselo/R [acdfgjknopxđŧ]ir
SFX A ir íselo/R [ae]mir
SFX A ir íselo/R [aeilou]tir
SFX A ir íselo/R [aeiu]bir
SFX A ir íselo/R [aeu]rbir
SFX A ir íselo/R [ai]nsir
SFX A ir íselo/R [ailoru]sir
SFX A ir íselo/R [aio]stir
SFX A ir íselo/R [aiou]ñir
SFX A ir íselo/R [ao]ntir
SFX A ir íselo/R [bklnrt]uir
SFX A ir íselo/R [ckmux]arir
SFX A ir íselo/R [degiptu]rir
SFX A ir íselo/R [eiou]lir
SFX A ir íselo/R [fiktxđ]alir
SFX A ir íselo/R [ft]orbir
SFX A ir íselo/R [ir]morir
SFX A ir íselo/R [jl]estir
SFX A ir íselo/R arguir
SFX A ir íselo/R censir
SFX A ir íselo/R desavir
SFX A ir íselo/R ertir
SFX A ir íselo/R orir
SFX A ir íselo/R ortir
SFX A ir íselo/R parir
SFX A ir íselo/R partir
SFX A ir íselo/R skarmir
SFX A ir íselo/R sorbir
SFX A ir íselo/R xmartir
SFX A ir íselo/R xmentir
SFX A ir ísimo [abcfgjklmnoprstuvxñđŧ]ir
SFX A ir ísimo [aeilnrux]dir
SFX A ir ísimo dir
SFX A ir ísitu/N [acdfgjknopxđŧ]ir
SFX A ir ísitu/N [ae]mir
SFX A ir ísitu/N [aeilou]tir
SFX A ir ísitu/N [aeiu]bir
SFX A ir ísitu/N [aeu]rbir
SFX A ir ísitu/N [ai]nsir
SFX A ir ísitu/N [ailoru]sir
SFX A ir ísitu/N [aio]stir
SFX A ir ísitu/N [aiou]ñir
SFX A ir ísitu/N [ao]ntir
SFX A ir ísitu/N [bklnrt]uir
SFX A ir ísitu/N [ckmux]arir
SFX A ir ísitu/N [degiptu]rir
SFX A ir ísitu/N [eiou]lir
SFX A ir ísitu/N [fiktxđ]alir
SFX A ir ísitu/N [ft]orbir
SFX A ir ísitu/N [ir]morir
SFX A ir ísitu/N [jl]estir
SFX A ir ísitu/N arguir
SFX A ir ísitu/N censir
SFX A ir ísitu/N desavir
SFX A ir ísitu/N ertir
SFX A ir ísitu/N orir
SFX A ir ísitu/N ortir
SFX A ir ísitu/N parir
SFX A ir ísitu/N partir
SFX A ir ísitu/N skarmir
SFX A ir ísitu/N sorbir
SFX A ir ísitu/N xmartir
SFX A ir ísitu/N xmentir
SFX A ir íu/P [abcfgjknopxđŧ]ir
SFX A ir íu/P [adegiptu]rir
SFX A ir íu/P [ae]mir
SFX A ir íu/P [aeilnrux]dir
SFX A ir íu/P [aeiloru]tir
SFX A ir íu/P [ai]nsir
SFX A ir íu/P [ailoru]sir
SFX A ir íu/P [aio]stir
SFX A ir íu/P [aiou]ñir
SFX A ir íu/P [ao]ntir
SFX A ir íu/P [bklnrt]uir
SFX A ir íu/P [eiou]lir
SFX A ir íu/P [en]guir
SFX A ir íu/P [fiktxđ]alir
SFX A ir íu/P [ir]morir
SFX A ir íu/P [jl]estir
SFX A ir íu/P [ps]entir
SFX A ir íu/P [tv]eñir
SFX A ir íu/P arguir
SFX A ir íu/P censir
SFX A ir íu/P desavir
SFX A ir íu/P dormir
SFX A ir íu/P ensir
SFX A ir íu/P esir
SFX A ir íu/P frir
SFX A ir íu/P mentir
SFX A ir íu/P morir
SFX A ir íu/P orir
SFX A ir íu/P salir
SFX A ir íu/P servir
SFX A ir íu/P skarmir
SFX A ir íu/P vestir
SFX A ir íu/P xmentir
SFX A ir ívelo/R [abcfgjklmnoprstuvxñđŧ]ir
SFX A ir ívelo/R [aeilnrux]dir
SFX A ir ívelo/R dir
SFX A ir ívimo/K [abcfgjklmnoprstuvxñđŧ]ir
SFX A ir ívimo/K [aeilnrux]dir
SFX A ir ívimo/K dir
SFX A ir ívimoi/L [abcfgjklmnoprstuvxñđŧ]ir
SFX A ir ívimoi/L [aeilnrux]dir
SFX A ir ívimoi/L dir
SFX A ir ívitu/N [abcfgjklmnoprstuvxñđŧ]ir
SFX A ir ívitu/N [aeilnrux]dir
SFX A ir ívitu/N dir
SFX A irar írelo/R [blmpstuvx]irar
SFX A irar íritu/N [blmpstuvx]irar
SFX A iriar írie/J piriar
SFX A iriar írielo/R piriar
SFX A iriar írio/J piriar
SFX A iriar íritu/N piriar
SFX A iritar írita/EGQ iritar
SFX A iritar írite/HIJQ iritar
SFX A iritar íritelo/R iritar
SFX A iritar íriti/M iritar
SFX A iritar írititu/N iritar
SFX A iritar írito/IJ iritar
SFX A irkolar írkola/EGQ ŧirkolar
SFX A irkolar írkole/HIJQ ŧirkolar
SFX A irkolar írkolelo/R ŧirkolar
SFX A irkolar írkoli/M ŧirkolar
SFX A irkolar írkolitu/N ŧirkolar
SFX A irkolar írkolo/IJ ŧirkolar
SFX A irmar írmelo/R firmar
SFX A irmar írmitu/N firmar
SFX A irolar írola/EGQ pirolar
SFX A irolar írole/HIJQ pirolar
SFX A irolar írolelo/R pirolar
SFX A irolar íroli/M pirolar
SFX A irolar írolitu/N pirolar
SFX A irolar írolo/IJ pirolar
SFX A irpar írpelo/R stirpar
SFX A irpar írpitu/N stirpar
SFX A isar íselo/R isar
SFX A isar ísitu/N isar
SFX A iscar íscelo/R [frv]iscar
SFX A iscar íscitu/N [frv]iscar
SFX A isegar ísega/EGQ lisegar
SFX A isegar ísege/HIJQ lisegar
SFX A isegar ísegelo/R lisegar
SFX A isegar ísegi/M lisegar
SFX A isegar ísegitu/N lisegar
SFX A isegar ísego/IJ lisegar
SFX A isfar ísfelo/R sodisfar
SFX A isfar ísfitu/N sodisfar
SFX A isiar ísie/J [dflmr]isiar
SFX A isiar ísielo/R [dflmr]isiar
SFX A isiar ísio/J [dflmr]isiar
SFX A isiar ísitu/N [dflmr]isiar
SFX A isipar ísipa/EGQ disipar
SFX A isipar ísipe/HIJQ disipar
SFX A isipar ísipelo/R disipar
SFX A isipar ísipi/M disipar
SFX A isipar ísipitu/N disipar
SFX A isipar ísipo/IJ disipar
SFX A iskar ískelo/R [bf]iskar
SFX A iskar ískitu/N [bf]iskar
SFX A iskolar ískola/EGQ biskolar
SFX A iskolar ískole/HIJQ biskolar
SFX A iskolar ískolelo/R biskolar
SFX A iskolar ískoli/M biskolar
SFX A iskolar ískolitu/N biskolar
SFX A iskolar ískolo/IJ biskolar
SFX A isolar ísola/EGQ [ps]isolar
SFX A isolar ísole/HIJQ [ps]isolar
SFX A isolar ísolelo/R [ps]isolar
SFX A isolar ísoli/M [ps]isolar
SFX A isolar ísolitu/N [ps]isolar
SFX A isolar ísolo/IJ [ps]isolar
SFX A ispolar íspola/EGQ pispolar
SFX A ispolar íspole/HIJQ pispolar
SFX A ispolar íspolelo/R pispolar
SFX A ispolar íspoli/M pispolar
SFX A ispolar íspolitu/N pispolar
SFX A ispolar íspolo/IJ pispolar
SFX A istar ístelo/R [lr]istar
SFX A istar ístitu/N [lr]istar
SFX A istegar ístega/EGQ [no]fistegar
SFX A istegar ístege/HIJQ [no]fistegar
SFX A istegar ístegelo/R [no]fistegar
SFX A istegar ístegi/M [no]fistegar
SFX A istegar ístegitu/N [no]fistegar
SFX A istegar ístego/IJ [no]fistegar
SFX A istrar ístrelo/R [mnx]istrar
SFX A istrar ístritu/N [mnx]istrar
SFX A itar ítelo/R [fk]itar
SFX A itar ítelo/R bitar
SFX A itar ítelo/R gritar
SFX A itar ítelo/R peritar
SFX A itar ítelo/R sitar
SFX A itar ítelo/R xlitar
SFX A itar ítelo/R ŧitar
SFX A itar ítitu/N [fk]itar
SFX A itar ítitu/N bitar
SFX A itar ítitu/N gritar
SFX A itar ítitu/N peritar
SFX A itar ítitu/N sitar
SFX A itar ítitu/N xlitar
SFX A itar ítitu/N ŧitar
SFX A itegar ítega/EGQ [fk]ritegar
SFX A itegar ítege/HIJQ [fk]ritegar
SFX A itegar ítegelo/R [fk]ritegar
SFX A itegar ítegi/M [fk]ritegar
SFX A itegar ítegitu/N [fk]ritegar
SFX A itegar ítego/IJ [fk]ritegar
SFX A iterar ítera/EGQ iterar
SFX A iterar ítere/HIJQ iterar
SFX A iterar íterelo/R iterar
SFX A iterar íteri/M iterar
SFX A iterar íteritu/N iterar
SFX A iterar ítero/IJ iterar
SFX A itigar ítiga/EGQ [lm]itigar
SFX A itigar ítige/HIJQ [lm]itigar
SFX A itigar ítigelo/R [lm]itigar
SFX A itigar ítigi/M [lm]itigar
SFX A itigar ítigitu/N [lm]itigar
SFX A itigar ítigo/IJ [lm]itigar
SFX A itimar ítima/EGQ lexitimar
SFX A itimar ítime/HIJQ lexitimar
SFX A itimar ítimelo/R lexitimar
SFX A itimar ítimi/M lexitimar
SFX A itimar ítimitu/N lexitimar
SFX A itimar ítimo/IJ lexitimar
SFX A itolar ítola/EGQ [kprt]itolar
SFX A itolar ítole/HIJQ [kprt]itolar
SFX A itolar ítolelo/R [kprt]itolar
SFX A itolar ítoli/M [kprt]itolar
SFX A itolar ítolitu/N [kprt]itolar
SFX A itolar ítolo/IJ [kprt]itolar
SFX A ituar ítue/J [bs]ituar
SFX A ituar ítuelo/R [bs]ituar
SFX A ituar ítuitu/N [bs]ituar
SFX A ituar ítuo/J [bs]ituar
SFX A itubar ítuba/EGQ titubar
SFX A itubar ítube/HIJQ titubar
SFX A itubar ítubelo/R titubar
SFX A itubar ítubi/M titubar
SFX A itubar ítubitu/N titubar
SFX A itubar ítubo/IJ titubar
SFX A ivar ívelo/R [klrt]ivar
SFX A ivar ívitu/N [klrt]ivar
SFX A iviar ívie/J tiviar
SFX A iviar ívielo/R tiviar
SFX A iviar ívio/J tiviar
SFX A iviar ívitu/N tiviar
SFX A ivokar ívoka/EGQ ekuivokar
SFX A ivokar ívoke/HIJQ ekuivokar
SFX A ivokar ívokelo/R ekuivokar
SFX A ivokar ívoki/M ekuivokar
SFX A ivokar ívokitu/N ekuivokar
SFX A ivokar ívoko/IJ ekuivokar
SFX A ixar íxelo/R [abcdlmrv]ixar
SFX A ixar íxitu/N [abcdlmrv]ixar
SFX A ixegar íxega/EGQ [br]ixegar
SFX A ixegar íxege/HIJQ [br]ixegar
SFX A ixegar íxegelo/R [br]ixegar
SFX A ixegar íxegi/M [br]ixegar
SFX A ixegar íxegitu/N [br]ixegar
SFX A ixegar íxego/IJ [br]ixegar
SFX A ixenar íxena/EGQ [rs]ixenar
SFX A ixenar íxene/HIJQ [rs]ixenar
SFX A ixenar íxenelo/R [rs]ixenar
SFX A ixenar íxeni/M [rs]ixenar
SFX A ixenar íxenitu/N [rs]ixenar
SFX A ixenar íxeno/IJ [rs]ixenar
SFX A ixilar íxila/EGQ vixilar
SFX A ixilar íxile/HIJQ vixilar
SFX A ixilar íxilelo/R vixilar
SFX A ixilar íxili/M vixilar
SFX A ixilar íxilitu/N vixilar
SFX A ixilar íxilo/IJ vixilar
SFX A ixitar íxita/EGQ vixitar
SFX A ixitar íxite/HIJQ vixitar
SFX A ixitar íxitelo/R vixitar
SFX A ixitar íxiti/M vixitar
SFX A ixitar íxititu/N vixitar
SFX A ixitar íxito/IJ vixitar
SFX A ixnar íxnelo/R dixnar
SFX A ixnar íxnitu/N dixnar
SFX A ixolar íxola/EGQ ixolar
SFX A ixolar íxole/HIJQ ixolar
SFX A ixolar íxolelo/R ixolar
SFX A ixolar íxoli/M ixolar
SFX A ixolar íxolitu/N ixolar
SFX A ixolar íxolo/IJ ixolar
SFX A iñar íñelo/R [bcfklprtvxŧ]iñar
SFX A iñar íñitu/N [bcfklprtvxŧ]iñar
SFX A iñolar íñola/EGQ ñiñolar
SFX A iñolar íñole/HIJQ ñiñolar
SFX A iñolar íñolelo/R ñiñolar
SFX A iñolar íñoli/M ñiñolar
SFX A iñolar íñolitu/N ñiñolar
SFX A iñolar íñolo/IJ ñiñolar
SFX A iđar íđelo/R [abcdfgjklmnprstv]iđar
SFX A iđar íđitu/N [abcdfgjklmnprstv]iđar
SFX A iđegar íđega/EGQ sfriđegar
SFX A iđegar íđege/HIJQ sfriđegar
SFX A iđegar íđegelo/R sfriđegar
SFX A iđegar íđegi/M sfriđegar
SFX A iđegar íđegitu/N sfriđegar
SFX A iđegar íđego/IJ sfriđegar
SFX A iđolar íđola/EGQ kalkiđolar
SFX A iđolar íđole/HIJQ kalkiđolar
SFX A iđolar íđolelo/R kalkiđolar
SFX A iđolar íđoli/M kalkiđolar
SFX A iđolar íđolitu/N kalkiđolar
SFX A iđolar íđolo/IJ kalkiđolar
SFX A iŧar íŧelo/R iŧar
SFX A iŧar íŧitu/N iŧar
SFX A iŧegar íŧega/EGQ [lp]iŧegar
SFX A iŧegar íŧege/HIJQ [lp]iŧegar
SFX A iŧegar íŧegelo/R [lp]iŧegar
SFX A iŧegar íŧegi/M [lp]iŧegar
SFX A iŧegar íŧegitu/N [lp]iŧegar
SFX A iŧegar íŧego/IJ [lp]iŧegar
SFX A iŧiar íŧie/J [flnrtv]iŧiar
SFX A iŧiar íŧielo/R [flnrtv]iŧiar
SFX A iŧiar íŧio/J [flnrtv]iŧiar
SFX A iŧiar íŧitu/N [flnrtv]iŧiar
SFX A iŧipar íŧipa/EGQ [ns]tiŧipar
SFX A iŧipar íŧipe/HIJQ [ns]tiŧipar
SFX A iŧipar íŧipelo/R [ns]tiŧipar
SFX A iŧipar íŧipi/M [ns]tiŧipar
SFX A iŧipar íŧipitu/N [ns]tiŧipar
SFX A iŧipar íŧipo/IJ [ns]tiŧipar
SFX A iŧitar íŧita/EGQ feliŧitar
SFX A iŧitar íŧite/HIJQ feliŧitar
SFX A iŧitar íŧitelo/R feliŧitar
SFX A iŧitar íŧiti/M feliŧitar
SFX A iŧitar íŧititu/N feliŧitar
SFX A iŧitar íŧito/IJ feliŧitar
SFX A iŧolar íŧola/EGQ [pr]iŧolar
SFX A iŧolar íŧole/HIJQ [pr]iŧolar
SFX A iŧolar íŧolelo/R [pr]iŧolar
SFX A iŧolar íŧoli/M [pr]iŧolar
SFX A iŧolar íŧolitu/N [pr]iŧolar
SFX A iŧolar íŧolo/IJ [pr]iŧolar
SFX A jer lta [ar]kòjer
SFX A jer lte [ar]kòjer
SFX A jer lti [ar]kòjer
SFX A jer lto/H [ar]kòjer
SFX A ler ralo/R [tv]oler
SFX A ler ratu/N [tv]oler
SFX A ler rave/QS [tv]oler
SFX A ler remo/K [tv]oler
SFX A ler remoi/L [tv]oler
SFX A ler ren/K [tv]oler
SFX A ler rense/K [tv]oler
SFX A ler resi/O [tv]oler
SFX A ler resiu/P [tv]oler
SFX A ler riai/J [tv]oler
SFX A ler riei/J [tv]oler
SFX A ler rimo/K [tv]oler
SFX A ler rimoi/L [tv]oler
SFX A ler rion/K [tv]oler
SFX A ler rionse/K [tv]oler
SFX A ler risen/K [tv]oler
SFX A ler risense/K [tv]oler
SFX A ler rision/K [tv]oler
SFX A ler risionse/K [tv]oler
SFX A ler risié/O [tv]oler
SFX A ler risiéu/P [tv]oler
SFX A ler rison/K [tv]oler
SFX A ler risonse/K [tv]oler
SFX A ler rié/O [tv]oler
SFX A ler riéu/P [tv]oler
SFX A ler ron/K [tv]oler
SFX A ler ronse/K [tv]oler
SFX A ler rà/IMQ [tv]oler
SFX A ler ràe/Q [tv]oler
SFX A ler rài/J [tv]oler
SFX A ler rè/I [tv]oler
SFX A ler rèi/J [tv]oler
SFX A ler ré/O [tv]oler
SFX A ler résimo/K [tv]oler
SFX A ler résimoi/L [tv]oler
SFX A ler réu/P [tv]oler
SFX A ler rí/O [tv]oler
SFX A ler ría/IMQ [tv]oler
SFX A ler ríatu/N [tv]oler
SFX A ler ríe/IQ [tv]oler
SFX A ler ríelo/R [tv]oler
SFX A ler ríu/P [tv]oler
SFX A ler rò/I [tv]oler
SFX A ler ròi/J [tv]oler
SFX A ler sua/H voler
SFX A ler suda/H voler
SFX A ler sude/H voler
SFX A ler sudi/H voler
SFX A ler sudo/H voler
SFX A ler sue/H voler
SFX A ler sui/H voler
SFX A ler suo/H voler
SFX A ler sú voler
SFX A ner xa [er]maner
SFX A ner xe [er]maner
SFX A ner xi [er]maner
SFX A ner xo/H [er]maner
SFX A oar òa/EGQ [dn]oar
SFX A oar òa/EGQ regroar
SFX A oar òe/IJQ [dn]oar
SFX A oar òe/IJQ regroar
SFX A oar òelo/R [dn]oar
SFX A oar òelo/R regroar
SFX A oar òi/M [dn]oar
SFX A oar òi/M regroar
SFX A oar òitu/N [dn]oar
SFX A oar òitu/N regroar
SFX A oar òo/IJ [dn]oar
SFX A oar òo/IJ regroar
SFX A oar óelo/R [bk]oar
SFX A oar óelo/R roar
SFX A oar ói/M [bk]oar
SFX A oar ói/M roar
SFX A oar óitu/N [bk]oar
SFX A oar óitu/N roar
SFX A obar òba/EGQ [dgr]obar
SFX A obar òbe/HIJQ [dgr]obar
SFX A obar òbelo/R [dgr]obar
SFX A obar òbi/M [dgr]obar
SFX A obar òbitu/N [dgr]obar
SFX A obar òbo/IJ [dgr]obar
SFX A oblegar òblega/EGQ oblegar
SFX A oblegar òblege/HIJQ oblegar
SFX A oblegar òblegelo/R oblegar
SFX A oblegar òblegi/M oblegar
SFX A oblegar òblegitu/N oblegar
SFX A oblegar òblego/IJ oblegar
SFX A obligar òbliga/EGQ obligar
SFX A obligar òblige/HIJQ obligar
SFX A obligar òbligelo/R obligar
SFX A obligar òbligi/M obligar
SFX A obligar òbligitu/N obligar
SFX A obligar òbligo/IJ obligar
SFX A obolar òbola/EGQ globolar
SFX A obolar òbole/HIJQ globolar
SFX A obolar òbolelo/R globolar
SFX A obolar òboli/M globolar
SFX A obolar òbolitu/N globolar
SFX A obolar òbolo/IJ globolar
SFX A ocar òca/EGQ ocar
SFX A ocar òce/HIJQ ocar
SFX A ocar òcelo/R ocar
SFX A ocar òci/M ocar
SFX A ocar òcitu/N ocar
SFX A ocar òco/IJ ocar
SFX A odar òda/EGQ [clnrsv]odar
SFX A odar òde/HIJQ [clnrsv]odar
SFX A odar òdelo/R [clnrsv]odar
SFX A odar òdi/M [clnrsv]odar
SFX A odar òditu/N [clnrsv]odar
SFX A odar òdo/IJ [clnrsv]odar
SFX A odegar òdega/EGQ [gkr]odegar
SFX A odegar òdege/HIJQ [gkr]odegar
SFX A odegar òdegelo/R [gkr]odegar
SFX A odegar òdegi/M [gkr]odegar
SFX A odegar òdegitu/N [gkr]odegar
SFX A odegar òdego/IJ [gkr]odegar
SFX A odegar ódega/EGQ sfodegar
SFX A odegar ódege/HIJQ sfodegar
SFX A odegar ódegelo/R sfodegar
SFX A odegar ódegi/M sfodegar
SFX A odegar ódegitu/N sfodegar
SFX A odegar ódego/IJ sfodegar
SFX A oder òda poder
SFX A oder òde/HIJQ poder
SFX A oder òdelo/R poder
SFX A oder òdi/M poder
SFX A oder òditu/N poder
SFX A oder òdo/IJ poder
SFX A oder òle/HQ poder
SFX A oder òlelo/R poder
SFX A oderar ódera/EGQ foderar
SFX A oderar ódere/HIJQ foderar
SFX A oderar óderelo/R foderar
SFX A oderar óderi/M foderar
SFX A oderar óderitu/N foderar
SFX A oderar ódero/IJ foderar
SFX A odiar òdi/M odiar
SFX A odiar òdia/EGQ odiar
SFX A odiar òdie/IJQ odiar
SFX A odiar òdielo/R odiar
SFX A odiar òdio/IJ odiar
SFX A odiar òditu/N odiar
SFX A odigar òdiga/EGQ prodigar
SFX A odigar òdige/HIJQ prodigar
SFX A odigar òdigelo/R prodigar
SFX A odigar òdigi/M prodigar
SFX A odigar òdigitu/N prodigar
SFX A odigar òdigo/IJ prodigar
SFX A odolar òdola/EGQ rodolar
SFX A odolar òdole/HIJQ rodolar
SFX A odolar òdolelo/R rodolar
SFX A odolar òdoli/M rodolar
SFX A odolar òdolitu/N rodolar
SFX A odolar òdolo/IJ rodolar
SFX A odrar ódrelo/R fodrar
SFX A odrar ódritu/N fodrar
SFX A odrigar òdriga/EGQ nodrigar
SFX A odrigar òdrige/HIJQ nodrigar
SFX A odrigar òdrigelo/R nodrigar
SFX A odrigar òdrigi/M nodrigar
SFX A odrigar òdrigitu/N nodrigar
SFX A odrigar òdrigo/IJ nodrigar
SFX A odular òdula/EGQ modular
SFX A odular òdule/HIJQ modular
SFX A odular òdulelo/R modular
SFX A odular òduli/M modular
SFX A odular òdulitu/N modular
SFX A odular òdulo/IJ modular
SFX A oegar óega/EGQ roegar
SFX A oegar óege/HIJQ roegar
SFX A oegar óegelo/R roegar
SFX A oegar óegi/M roegar
SFX A oegar óegitu/N roegar
SFX A oegar óego/IJ roegar
SFX A oer òa poer
SFX A oer òe/IJQ poer
SFX A oer òelo/R poer
SFX A oer òi/EGM poer
SFX A oer òitu/N poer
SFX A oer òo/IJ poer
SFX A ofar òfa/EGQ [fl]ofar
SFX A ofar òfe/HIJQ [fl]ofar
SFX A ofar òfelo/R [fl]ofar
SFX A ofar òfi/M [fl]ofar
SFX A ofar òfitu/N [fl]ofar
SFX A ofar òfo/IJ [fl]ofar
SFX A ofegar ófega/EGQ sofegar
SFX A ofegar ófege/HIJQ sofegar
SFX A ofegar ófegelo/R sofegar
SFX A ofegar ófegi/M sofegar
SFX A ofegar ófegitu/N sofegar
SFX A ofegar ófego/IJ sofegar
SFX A ofolar òfola/EGQ xgarofolar
SFX A ofolar òfole/HIJQ xgarofolar
SFX A ofolar òfolelo/R xgarofolar
SFX A ofolar òfoli/M xgarofolar
SFX A ofolar òfolitu/N xgarofolar
SFX A ofolar òfolo/IJ xgarofolar
SFX A ofrir òfra ofrir
SFX A ofrir òfre/HIJQ ofrir
SFX A ofrir òfrelo/R ofrir
SFX A ofrir òfri/EGM ofrir
SFX A ofrir òfritu/N ofrir
SFX A ofrir òfro/IJ ofrir
SFX A ogar òga/EGQ [bdfmvđ]ogar
SFX A ogar òga/EGQ logar
SFX A ogar òge/HIJQ [bdfmvđ]ogar
SFX A ogar òge/HIJQ logar
SFX A ogar ògelo/R [bdfmvđ]ogar
SFX A ogar ògelo/R logar
SFX A ogar ògi/M [bdfmvđ]ogar
SFX A ogar ògi/M logar
SFX A ogar ògitu/N [bdfmvđ]ogar
SFX A ogar ògitu/N logar
SFX A ogar ògo/IJ [bdfmvđ]ogar
SFX A ogar ògo/IJ logar
SFX A ogolar ògola/EGQ kogolar
SFX A ogolar ògole/HIJQ kogolar
SFX A ogolar ògolelo/R kogolar
SFX A ogolar ògoli/M kogolar
SFX A ogolar ògolitu/N kogolar
SFX A ogolar ògolo/IJ kogolar
SFX A ogolar ógola/EGQ đogolar
SFX A ogolar ógole/HIJQ đogolar
SFX A ogolar ógolelo/R đogolar
SFX A ogolar ógoli/M đogolar
SFX A ogolar ógolitu/N đogolar
SFX A ogolar ógolo/IJ đogolar
SFX A ogonar ògona/EGQ [ns]fogonar
SFX A ogonar ògone/HIJQ [ns]fogonar
SFX A ogonar ògonelo/R [ns]fogonar
SFX A ogonar ògoni/M [ns]fogonar
SFX A ogonar ògonitu/N [ns]fogonar
SFX A ogonar ògono/IJ [ns]fogonar
SFX A ogorar ògora/EGQ logorar
SFX A ogorar ògore/HIJQ logorar
SFX A ogorar ògorelo/R logorar
SFX A ogorar ògori/M logorar
SFX A ogorar ògoritu/N logorar
SFX A ogorar ògoro/IJ logorar
SFX A ografar ógrafa/EGQ stenografar
SFX A ografar ógrafe/HIJQ stenografar
SFX A ografar ógrafelo/R stenografar
SFX A ografar ógrafi/M stenografar
SFX A ografar ógrafitu/N stenografar
SFX A ografar ógrafo/IJ stenografar
SFX A oibar òiba/EGQ infoibar
SFX A oibar òibe/HIJQ infoibar
SFX A oibar òibelo/R infoibar
SFX A oibar òibi/M infoibar
SFX A oibar òibitu/N infoibar
SFX A oibar òibo/IJ infoibar
SFX A oitar óita/EGQ introitar
SFX A oitar óite/HIJQ introitar
SFX A oitar óitelo/R introitar
SFX A oitar óiti/M introitar
SFX A oitar óititu/N introitar
SFX A oitar óito/IJ introitar
SFX A ojar òja/EGQ ojar
SFX A ojar òje/HIJQ ojar
SFX A ojar òjelo/R ojar
SFX A ojar òji/M ojar
SFX A ojar òjitu/N ojar
SFX A ojar òjo/IJ ojar
SFX A ojar ójelo/R [nr]bojar
SFX A ojar ójitu/N [nr]bojar
SFX A okar òka/EGQ [an]vokar
SFX A okar òka/EGQ okar
SFX A okar òke/HIJQ [an]vokar
SFX A okar òke/HIJQ okar
SFX A okar òkelo/R [an]vokar
SFX A okar òkelo/R okar
SFX A okar òki/M [an]vokar
SFX A okar òki/M okar
SFX A okar òkitu/N [an]vokar
SFX A okar òkitu/N okar
SFX A okar òko/IJ [an]vokar
SFX A okar òko/IJ okar
SFX A okar ókelo/R [bst]okar
SFX A okar ókitu/N [bst]okar
SFX A okelar òkela/EGQ okelar
SFX A okelar òkele/HIJQ okelar
SFX A okelar òkelelo/R okelar
SFX A okelar òkeli/M okelar
SFX A okelar òkelitu/N okelar
SFX A okelar òkelo/IJ okelar
SFX A okolar òkola/EGQ [bkmrñ]okolar
SFX A okolar òkola/EGQ destokolar
SFX A okolar òkole/HIJQ [bkmrñ]okolar
SFX A okolar òkole/HIJQ destokolar
SFX A okolar òkolelo/R [bkmrñ]okolar
SFX A okolar òkolelo/R destokolar
SFX A okolar òkoli/M [bkmrñ]okolar
SFX A okolar òkoli/M destokolar
SFX A okolar òkolitu/N [bkmrñ]okolar
SFX A okolar òkolitu/N destokolar
SFX A okolar òkolo/IJ [bkmrñ]okolar
SFX A okolar òkolo/IJ destokolar
SFX A okolar ókola/EGQ ŧokolar
SFX A okolar ókole/HIJQ ŧokolar
SFX A okolar ókolelo/R ŧokolar
SFX A okolar ókoli/M ŧokolar
SFX A okolar ókolitu/N ŧokolar
SFX A okolar ókolo/IJ ŧokolar
SFX A okular òkula/EGQ inokular
SFX A okular òkule/HIJQ inokular
SFX A okular òkulelo/R inokular
SFX A okular òkuli/M inokular
SFX A okular òkulitu/N inokular
SFX A okular òkulo/IJ inokular
SFX A okupar òkupa/EGQ okupar
SFX A okupar òkupe/HIJQ okupar
SFX A okupar òkupelo/R okupar
SFX A okupar òkupi/M okupar
SFX A okupar òkupitu/N okupar
SFX A okupar òkupo/IJ okupar
SFX A olar òla/EGQ [fr]iolar
SFX A olar òla/EGQ arolar
SFX A olar òla/EGQ deŧolar
SFX A olar òla/EGQ dolar
SFX A olar òla/EGQ folar
SFX A olar òla/EGQ intolar
SFX A olar òla/EGQ inŧolar
SFX A olar òla/EGQ molar
SFX A olar òla/EGQ nolar
SFX A olar òla/EGQ rolar
SFX A olar òla/EGQ spolar
SFX A olar òla/EGQ xolar
SFX A olar òla/EGQ ŧolar
SFX A olar òle/HIJQ [fr]iolar
SFX A olar òle/HIJQ arolar
SFX A olar òle/HIJQ deŧolar
SFX A olar òle/HIJQ dolar
SFX A olar òle/HIJQ folar
SFX A olar òle/HIJQ intolar
SFX A olar òle/HIJQ inŧolar
SFX A olar òle/HIJQ molar
SFX A olar òle/HIJQ nolar
SFX A olar òle/HIJQ rolar
SFX A olar òle/HIJQ spolar
SFX A olar òle/HIJQ xolar
SFX A olar òle/HIJQ ŧolar
SFX A olar òlelo/R [fr]iolar
SFX A olar òlelo/R arolar
SFX A olar òlelo/R deŧolar
SFX A olar òlelo/R dolar
SFX A olar òlelo/R folar
SFX A olar òlelo/R intolar
SFX A olar òlelo/R inŧolar
SFX A olar òlelo/R molar
SFX A olar òlelo/R nolar
SFX A olar òlelo/R rolar
SFX A olar òlelo/R spolar
SFX A olar òlelo/R xolar
SFX A olar òlelo/R ŧolar
SFX A olar òli/M [fr]iolar
SFX A olar òli/M arolar
SFX A olar òli/M deŧolar
SFX A olar òli/M dolar
SFX A olar òli/M folar
SFX A olar òli/M intolar
SFX A olar òli/M inŧolar
SFX A olar òli/M molar
SFX A olar òli/M nolar
SFX A olar òli/M rolar
SFX A olar òli/M spolar
SFX A olar òli/M xolar
SFX A olar òli/M ŧolar
SFX A olar òlitu/N [fr]iolar
SFX A olar òlitu/N arolar
SFX A olar òlitu/N deŧolar
SFX A olar òlitu/N dolar
SFX A olar òlitu/N folar
SFX A olar òlitu/N intolar
SFX A olar òlitu/N inŧolar
SFX A olar òlitu/N molar
SFX A olar òlitu/N nolar
SFX A olar òlitu/N rolar
SFX A olar òlitu/N spolar
SFX A olar òlitu/N xolar
SFX A olar òlitu/N ŧolar
SFX A olar òlo/IJ [fr]iolar
SFX A olar òlo/IJ arolar
SFX A olar òlo/IJ deŧolar
SFX A olar òlo/IJ dolar
SFX A olar òlo/IJ folar
SFX A olar òlo/IJ intolar
SFX A olar òlo/IJ inŧolar
SFX A olar òlo/IJ molar
SFX A olar òlo/IJ nolar
SFX A olar òlo/IJ rolar
SFX A olar òlo/IJ spolar
SFX A olar òlo/IJ xolar
SFX A olar òlo/IJ ŧolar
SFX A olar ólelo/R [dr]esolar
SFX A olar ólelo/R bolar
SFX A olar ólelo/R inkolar
SFX A olar ólelo/R kolar
SFX A olar ólelo/R perkolar
SFX A olar ólelo/R protokolar
SFX A olar ólelo/R scolar
SFX A olar ólelo/R skolar
SFX A olar ólelo/R solar
SFX A olar ólelo/R volar
SFX A olar ólelo/R xgolar
SFX A olar ólitu/N [dr]esolar
SFX A olar ólitu/N bolar
SFX A olar ólitu/N inkolar
SFX A olar ólitu/N kolar
SFX A olar ólitu/N perkolar
SFX A olar ólitu/N protokolar
SFX A olar ólitu/N scolar
SFX A olar ólitu/N skolar
SFX A olar ólitu/N solar
SFX A olar ólitu/N volar
SFX A olar ólitu/N xgolar
SFX A olegar òlega/EGQ strolegar
SFX A olegar òlege/HIJQ strolegar
SFX A olegar òlegelo/R strolegar
SFX A olegar òlegi/M strolegar
SFX A olegar òlegitu/N strolegar
SFX A olegar òlego/IJ strolegar
SFX A olegar ólega/EGQ kolegar
SFX A olegar ólege/HIJQ kolegar
SFX A olegar ólegelo/R kolegar
SFX A olegar ólegi/M kolegar
SFX A olegar ólegitu/N kolegar
SFX A olegar ólego/IJ kolegar
SFX A oler òga toler
SFX A oler ògi toler
SFX A oler ògo/I toler
SFX A oler ògoi/J toler
SFX A oler òla [dv]oler
SFX A oler òla toler
SFX A oler òle/HIJQ [dv]oler
SFX A oler òle/HIJQ toler
SFX A oler òlelo/R [dv]oler
SFX A oler òlelo/R toler
SFX A oler òli/EG [dtv]oler
SFX A oler òli/M [dv]oler
SFX A oler òli/M toler
SFX A oler òlitu/N [dv]oler
SFX A oler òlitu/N toler
SFX A oler òlo/IJ [dv]oler
SFX A oler òlo/IJ toler
SFX A oler òlta toler
SFX A oler òlte toler
SFX A oler òlti toler
SFX A oler òlto/H toler
SFX A oler òr/EG toler
SFX A oler òre toler
SFX A oler ólelo/R soler
SFX A oler ólita soler
SFX A oler ólite soler
SFX A oler óliti soler
SFX A oler ólito/H soler
SFX A oler ólitu/N soler
SFX A olerar òlera/EGQ tolerar
SFX A olerar òlere/HIJQ tolerar
SFX A olerar òlerelo/R tolerar
SFX A olerar òleri/M tolerar
SFX A olerar òleritu/N tolerar
SFX A olerar òlero/IJ tolerar
SFX A olfar ólfelo/R [gs]olfar
SFX A olfar ólfitu/N [gs]olfar
SFX A olfarar ólfara/EGQ solfarar
SFX A olfarar ólfare/HIJQ solfarar
SFX A olfarar ólfarelo/R solfarar
SFX A olfarar ólfari/M solfarar
SFX A olfarar ólfaritu/N solfarar
SFX A olfarar ólfaro/IJ solfarar
SFX A olgar òlga/EGQ kolgar
SFX A olgar òlge/HIJQ kolgar
SFX A olgar òlgelo/R kolgar
SFX A olgar òlgi/M kolgar
SFX A olgar òlgitu/N kolgar
SFX A olgar òlgo/IJ kolgar
SFX A olgorar ólgora/EGQ folgorar
SFX A olgorar ólgore/HIJQ folgorar
SFX A olgorar ólgorelo/R folgorar
SFX A olgorar ólgori/M folgorar
SFX A olgorar ólgoritu/N folgorar
SFX A olgorar ólgoro/IJ folgorar
SFX A oliar òli/M oliar
SFX A oliar òlia/EGQ oliar
SFX A oliar òlie/IJQ oliar
SFX A oliar òlielo/R oliar
SFX A oliar òlio/IJ oliar
SFX A oliar òlitu/N oliar
SFX A olkar ólkelo/R solkar
SFX A olkar ólkitu/N solkar
SFX A olmar ólmelo/R kolmar
SFX A olmar ólmitu/N kolmar
SFX A ologar òloga/EGQ omologar
SFX A ologar òloge/HIJQ omologar
SFX A ologar òlogelo/R omologar
SFX A ologar òlogi/M omologar
SFX A ologar òlogitu/N omologar
SFX A ologar òlogo/IJ omologar
SFX A olpar ólpelo/R [kp]olpar
SFX A olpar ólpitu/N [kp]olpar
SFX A olsamar ólsama/EGQ inbolsamar
SFX A olsamar ólsame/HIJQ inbolsamar
SFX A olsamar ólsamelo/R inbolsamar
SFX A olsamar ólsami/M inbolsamar
SFX A olsamar ólsamitu/N inbolsamar
SFX A olsamar ólsamo/IJ inbolsamar
SFX A olsar òlsa/EGQ olsar
SFX A olsar òlse/HIJQ olsar
SFX A olsar òlselo/R olsar
SFX A olsar òlsi/M olsar
SFX A olsar òlsitu/N olsar
SFX A olsar òlso/IJ olsar
SFX A olsar ólselo/R [bp]olsar
SFX A olsar ólsitu/N [bp]olsar
SFX A olsegar ólsega/EGQ bolsegar
SFX A olsegar ólsege/HIJQ bolsegar
SFX A olsegar ólsegelo/R bolsegar
SFX A olsegar ólsegi/M bolsegar
SFX A olsegar ólsegitu/N bolsegar
SFX A olsegar ólsego/IJ bolsegar
SFX A olsonar ólsona/EGQ xbolsonar
SFX A olsonar ólsone/HIJQ xbolsonar
SFX A olsonar ólsonelo/R xbolsonar
SFX A olsonar ólsoni/M xbolsonar
SFX A olsonar ólsonitu/N xbolsonar
SFX A olsonar ólsono/IJ xbolsonar
SFX A oltar òlta/EGQ rekoltar
SFX A oltar òlta/EGQ voltar
SFX A oltar òlte/HIJQ rekoltar
SFX A oltar òlte/HIJQ voltar
SFX A oltar òltelo/R rekoltar
SFX A oltar òltelo/R voltar
SFX A oltar òlti/M rekoltar
SFX A oltar òlti/M voltar
SFX A oltar òltitu/N rekoltar
SFX A oltar òltitu/N voltar
SFX A oltar òlto/IJ rekoltar
SFX A oltar òlto/IJ voltar
SFX A oltar óltelo/R skoltar
SFX A oltar óltitu/N skoltar
SFX A oltolar òltola/EGQ voltolar
SFX A oltolar òltole/HIJQ voltolar
SFX A oltolar òltolelo/R voltolar
SFX A oltolar òltoli/M voltolar
SFX A oltolar òltolitu/N voltolar
SFX A oltolar òltolo/IJ voltolar
SFX A olverar ólvera/EGQ [ns]polverar
SFX A olverar ólvere/HIJQ [ns]polverar
SFX A olverar ólverelo/R [ns]polverar
SFX A olverar ólveri/M [ns]polverar
SFX A olverar ólveritu/N [ns]polverar
SFX A olverar ólvero/IJ [ns]polverar
SFX A olđar òlđa/EGQ volđar
SFX A olđar òlđe/HIJQ volđar
SFX A olđar òlđelo/R volđar
SFX A olđar òlđi/M volđar
SFX A olđar òlđitu/N volđar
SFX A olđar òlđo/IJ volđar
SFX A olŧar ólŧelo/R [bs]olŧar
SFX A olŧar ólŧitu/N [bs]olŧar
SFX A omar òma/EGQ [dls]omar
SFX A omar òme/HIJQ [dls]omar
SFX A omar òmelo/R [dls]omar
SFX A omar òmi/M [dls]omar
SFX A omar òmitu/N [dls]omar
SFX A omar òmo/IJ [dls]omar
SFX A omar ómelo/R pomar
SFX A omar ómitu/N pomar
SFX A omarar òmara/EGQ [gl]omarar
SFX A omarar òmare/HIJQ [gl]omarar
SFX A omarar òmarelo/R [gl]omarar
SFX A omarar òmari/M [gl]omarar
SFX A omarar òmaritu/N [gl]omarar
SFX A omarar òmaro/IJ [gl]omarar
SFX A omegar ómega/EGQ [pt]omegar
SFX A omegar ómege/HIJQ [pt]omegar
SFX A omegar ómegelo/R [pt]omegar
SFX A omegar ómegi/M [pt]omegar
SFX A omegar ómegitu/N [pt]omegar
SFX A omegar ómego/IJ [pt]omegar
SFX A omenar òmena/EGQ [dn]omenar
SFX A omenar òmene/HIJQ [dn]omenar
SFX A omenar òmenelo/R [dn]omenar
SFX A omenar òmeni/M [dn]omenar
SFX A omenar òmenitu/N [dn]omenar
SFX A omenar òmeno/IJ [dn]omenar
SFX A omerar òmera/EGQ konglomerar
SFX A omerar òmere/HIJQ konglomerar
SFX A omerar òmerelo/R konglomerar
SFX A omerar òmeri/M konglomerar
SFX A omerar òmeritu/N konglomerar
SFX A omerar òmero/IJ konglomerar
SFX A omiar òmi/M eskomiar
SFX A omiar òmia/EGQ eskomiar
SFX A omiar òmie/IJQ eskomiar
SFX A omiar òmielo/R eskomiar
SFX A omiar òmio/IJ eskomiar
SFX A omiar òmitu/N eskomiar
SFX A omitar òmita/EGQ [gv]omitar
SFX A omitar òmite/HIJQ [gv]omitar
SFX A omitar òmitelo/R [gv]omitar
SFX A omitar òmiti/M [gv]omitar
SFX A omitar òmititu/N [gv]omitar
SFX A omitar òmito/IJ [gv]omitar
SFX A omodar òmoda/EGQ komodar
SFX A omodar òmode/HIJQ komodar
SFX A omodar òmodelo/R komodar
SFX A omodar òmodi/M komodar
SFX A omodar òmoditu/N komodar
SFX A omodar òmodo/IJ komodar
SFX A omolar ómola/EGQ [mp]omolar
SFX A omolar ómole/HIJQ [mp]omolar
SFX A omolar ómolelo/R [mp]omolar
SFX A omolar ómoli/M [mp]omolar
SFX A omolar ómolitu/N [mp]omolar
SFX A omolar ómolo/IJ [mp]omolar
SFX A onar òna/EGQ spronar
SFX A onar òne/HIJQ spronar
SFX A onar ònelo/R spronar
SFX A onar òni/M spronar
SFX A onar ònitu/N spronar
SFX A onar òno/IJ spronar
SFX A onar ónelo/R [abcdeijklmnptvxđŧ]onar
SFX A onar ónelo/R [adeiot]ronar
SFX A onar ónelo/R [ar]gonar
SFX A onar ónelo/R [ou]fonar
SFX A onar ónelo/R sonar
SFX A onar ónitu/N [abcdeijklmnptvxđŧ]onar
SFX A onar ónitu/N [adeiot]ronar
SFX A onar ónitu/N [ar]gonar
SFX A onar ónitu/N [ou]fonar
SFX A onar ónitu/N sonar
SFX A onbar ónbelo/R [bcilrt]onbar
SFX A onbar ónbitu/N [bcilrt]onbar
SFX A onbarar ónbara/EGQ kojonbarar
SFX A onbarar ónbare/HIJQ kojonbarar
SFX A onbarar ónbarelo/R kojonbarar
SFX A onbarar ónbari/M kojonbarar
SFX A onbarar ónbaritu/N kojonbarar
SFX A onbarar ónbaro/IJ kojonbarar
SFX A onbegar ónbega/EGQ inbonbegar
SFX A onbegar ónbege/HIJQ inbonbegar
SFX A onbegar ónbegelo/R inbonbegar
SFX A onbegar ónbegi/M inbonbegar
SFX A onbegar ónbegitu/N inbonbegar
SFX A onbegar ónbego/IJ inbonbegar
SFX A onbolar ónbola/EGQ [nrt]onbolar
SFX A onbolar ónbole/HIJQ [nrt]onbolar
SFX A onbolar ónbolelo/R [nrt]onbolar
SFX A onbolar ónboli/M [nrt]onbolar
SFX A onbolar ónbolitu/N [nrt]onbolar
SFX A onbolar ónbolo/IJ [nrt]onbolar
SFX A onbrar ónbrelo/R onbrar
SFX A onbrar ónbritu/N onbrar
SFX A onbriar ónbrie/J inonbriar
SFX A onbriar ónbrielo/R inonbriar
SFX A onbriar ónbrio/J inonbriar
SFX A onbriar ónbritu/N inonbriar
SFX A oncar óncelo/R [kp]oncar
SFX A oncar óncitu/N [kp]oncar
SFX A ondar óndelo/R ondar
SFX A ondar ónditu/N ondar
SFX A ondolar óndola/EGQ [bgr]ondolar
SFX A ondolar óndole/HIJQ [bgr]ondolar
SFX A ondolar óndolelo/R [bgr]ondolar
SFX A ondolar óndoli/M [bgr]ondolar
SFX A ondolar óndolitu/N [bgr]ondolar
SFX A ondolar óndolo/IJ [bgr]ondolar
SFX A ondrar óndrelo/R sfondrar
SFX A ondrar óndritu/N sfondrar
SFX A ondular óndula/EGQ ondular
SFX A ondular óndule/HIJQ ondular
SFX A ondular óndulelo/R ondular
SFX A ondular ónduli/M ondular
SFX A ondular óndulitu/N ondular
SFX A ondular óndulo/IJ ondular
SFX A onerar ónera/EGQ exonerar
SFX A onerar ónere/HIJQ exonerar
SFX A onerar ónerelo/R exonerar
SFX A onerar óneri/M exonerar
SFX A onerar óneritu/N exonerar
SFX A onerar ónero/IJ exonerar
SFX A onfar ónfelo/R [ijrt]onfar
SFX A onfar ónfitu/N [ijrt]onfar
SFX A onfegar ónfega/EGQ onfegar
SFX A onfegar ónfege/HIJQ onfegar
SFX A onfegar ónfegelo/R onfegar
SFX A onfegar ónfegi/M onfegar
SFX A onfegar ónfegitu/N onfegar
SFX A onfegar ónfego/IJ onfegar
SFX A onfolar ónfola/EGQ tonfolar
SFX A onfolar ónfole/HIJQ tonfolar
SFX A onfolar ónfolelo/R tonfolar
SFX A onfolar ónfoli/M tonfolar
SFX A onfolar ónfolitu/N tonfolar
SFX A onfolar ónfolo/IJ tonfolar
SFX A onfutar ónfuta/EGQ konfutar
SFX A onfutar ónfute/HIJQ konfutar
SFX A onfutar ónfutelo/R konfutar
SFX A onfutar ónfuti/M konfutar
SFX A onfutar ónfutitu/N konfutar
SFX A onfutar ónfuto/IJ konfutar
SFX A ongar óngelo/R [lp]ongar
SFX A ongar óngitu/N [lp]ongar
SFX A ongolar óngola/EGQ [gr]ongolar
SFX A ongolar óngole/HIJQ [gr]ongolar
SFX A ongolar óngolelo/R [gr]ongolar
SFX A ongolar óngoli/M [gr]ongolar
SFX A ongolar óngolitu/N [gr]ongolar
SFX A ongolar óngolo/IJ [gr]ongolar
SFX A oniar òni/M [kms]oniar
SFX A oniar ònia/EGQ [kms]oniar
SFX A oniar ònie/IJQ [kms]oniar
SFX A oniar ònielo/R [kms]oniar
SFX A oniar ònio/IJ [kms]oniar
SFX A oniar ònitu/N [kms]oniar
SFX A oniugar óniuga/EGQ koniugar
SFX A oniugar óniuge/HIJQ koniugar
SFX A oniugar óniugelo/R koniugar
SFX A oniugar óniugi/M koniugar
SFX A oniugar óniugitu/N koniugar
SFX A oniugar óniugo/IJ koniugar
SFX A onjar ónjelo/R onjar
SFX A onjar ónjitu/N onjar
SFX A onkar ónkelo/R [krt]onkar
SFX A onkar ónkitu/N [krt]onkar
SFX A onkolar ónkola/EGQ [kr]onkolar
SFX A onkolar ónkole/HIJQ [kr]onkolar
SFX A onkolar ónkolelo/R [kr]onkolar
SFX A onkolar ónkoli/M [kr]onkolar
SFX A onkolar ónkolitu/N [kr]onkolar
SFX A onkolar ónkolo/IJ [kr]onkolar
SFX A onpar ónpelo/R [pr]onpar
SFX A onpar ónpitu/N [pr]onpar
SFX A onplegar ónplega/EGQ konplegar
SFX A onplegar ónplege/HIJQ konplegar
SFX A onplegar ónplegelo/R konplegar
SFX A onplegar ónplegi/M konplegar
SFX A onplegar ónplegitu/N konplegar
SFX A onplegar ónplego/IJ konplegar
SFX A onplikar ónplika/EGQ konplikar
SFX A onplikar ónplike/HIJQ konplikar
SFX A onplikar ónplikelo/R konplikar
SFX A onplikar ónpliki/M konplikar
SFX A onplikar ónplikitu/N konplikar
SFX A onplikar ónpliko/IJ konplikar
SFX A onsar ónselo/R ponsar
SFX A onsar ónsitu/N ponsar
SFX A onsegar ónsega/EGQ xbonsegar
SFX A onsegar ónsege/HIJQ xbonsegar
SFX A onsegar ónsegelo/R xbonsegar
SFX A onsegar ónsegi/M xbonsegar
SFX A onsegar ónsegitu/N xbonsegar
SFX A onsegar ónsego/IJ xbonsegar
SFX A onstar ónstelo/R konstar
SFX A onstar ónstitu/N konstar
SFX A ontar óntelo/R [gkmprđ]ontar
SFX A ontar óntitu/N [gkmprđ]ontar
SFX A ontegar óntega/EGQ [mp]ontegar
SFX A ontegar óntege/HIJQ [mp]ontegar
SFX A ontegar óntegelo/R [mp]ontegar
SFX A ontegar óntegi/M [mp]ontegar
SFX A ontegar óntegitu/N [mp]ontegar
SFX A ontegar óntego/IJ [mp]ontegar
SFX A ontolar óntola/EGQ ontolar
SFX A ontolar óntole/HIJQ ontolar
SFX A ontolar óntolelo/R ontolar
SFX A ontolar óntoli/M ontolar
SFX A ontolar óntolitu/N ontolar
SFX A ontolar óntolo/IJ ontolar
SFX A ontrar óntrelo/R [kl]ontrar
SFX A ontrar óntritu/N [kl]ontrar
SFX A onxar ónxelo/R sfronxar
SFX A onxar ónxitu/N sfronxar
SFX A onđar ónđelo/R onđar
SFX A onđar ónđitu/N onđar
SFX A onŧar ónŧelo/R [kr]onŧar
SFX A onŧar ónŧitu/N [kr]onŧar
SFX A onŧiar ónŧie/J [dr]enonŧiar
SFX A onŧiar ónŧielo/R [dr]enonŧiar
SFX A onŧiar ónŧio/J [dr]enonŧiar
SFX A onŧiar ónŧitu/N [dr]enonŧiar
SFX A onŧolar ónŧola/EGQ xgronŧolar
SFX A onŧolar ónŧole/HIJQ xgronŧolar
SFX A onŧolar ónŧolelo/R xgronŧolar
SFX A onŧolar ónŧoli/M xgronŧolar
SFX A onŧolar ónŧolitu/N xgronŧolar
SFX A onŧolar ónŧolo/IJ xgronŧolar
SFX A opar òpa/EGQ [clt]opar
SFX A opar òpe/HIJQ [clt]opar
SFX A opar òpelo/R [clt]opar
SFX A opar òpi/M [clt]opar
SFX A opar òpitu/N [clt]opar
SFX A opar òpo/IJ [clt]opar
SFX A opar ópelo/R [nrŧ]opar
SFX A opar ópelo/R kopar
SFX A opar ópitu/N [nrŧ]opar
SFX A opar ópitu/N kopar
SFX A oparar òpara/EGQ oparar
SFX A oparar òpare/HIJQ oparar
SFX A oparar òparelo/R oparar
SFX A oparar òpari/M oparar
SFX A oparar òparitu/N oparar
SFX A oparar òparo/IJ oparar
SFX A opegar ópega/EGQ [rŧ]opegar
SFX A opegar ópege/HIJQ [rŧ]opegar
SFX A opegar ópegelo/R [rŧ]opegar
SFX A opegar ópegi/M [rŧ]opegar
SFX A opegar ópegitu/N [rŧ]opegar
SFX A opegar ópego/IJ [rŧ]opegar
SFX A operar òpera/EGQ operar
SFX A operar òpere/HIJQ operar
SFX A operar òperelo/R operar
SFX A operar òperi/M operar
SFX A operar òperitu/N operar
SFX A operar òpero/IJ operar
SFX A opiar òpi/M [kr]opiar
SFX A opiar òpia/EGQ [kr]opiar
SFX A opiar òpie/IJQ [kr]opiar
SFX A opiar òpielo/R [kr]opiar
SFX A opiar òpio/IJ [kr]opiar
SFX A opiar òpitu/N [kr]opiar
SFX A opiar ópie/J dopiar
SFX A opiar ópielo/R dopiar
SFX A opiar ópio/J dopiar
SFX A opiar ópitu/N dopiar
SFX A opolar òpola/EGQ popolar
SFX A opolar òpole/HIJQ popolar
SFX A opolar òpolelo/R popolar
SFX A opolar òpoli/M popolar
SFX A opolar òpolitu/N popolar
SFX A opolar òpolo/IJ popolar
SFX A orar òra/EGQ [ae]korar
SFX A orar òra/EGQ [dsx]orar
SFX A orar òra/EGQ forar
SFX A orar òra/EGQ gorar
SFX A orar òra/EGQ xborar
SFX A orar òre/HIJQ [ae]korar
SFX A orar òre/HIJQ [dsx]orar
SFX A orar òre/HIJQ forar
SFX A orar òre/HIJQ gorar
SFX A orar òre/HIJQ xborar
SFX A orar òrelo/R [ae]korar
SFX A orar òrelo/R [dsx]orar
SFX A orar òrelo/R forar
SFX A orar òrelo/R gorar
SFX A orar òrelo/R xborar
SFX A orar òri/M [ae]korar
SFX A orar òri/M [dsx]orar
SFX A orar òri/M forar
SFX A orar òri/M gorar
SFX A orar òri/M xborar
SFX A orar òritu/N [ae]korar
SFX A orar òritu/N [dsx]orar
SFX A orar òritu/N forar
SFX A orar òritu/N gorar
SFX A orar òritu/N xborar
SFX A orar òro/IJ [ae]korar
SFX A orar òro/IJ [dsx]orar
SFX A orar òro/IJ forar
SFX A orar òro/IJ gorar
SFX A orar òro/IJ xborar
SFX A orar órelo/R [aijlnñđ]orar
SFX A orar órelo/R [an]morar
SFX A orar órelo/R [ors]torar
SFX A orar órelo/R devorar
SFX A orar órelo/R soporar
SFX A orar óritu/N [aijlnñđ]orar
SFX A orar óritu/N [an]morar
SFX A orar óritu/N [ors]torar
SFX A orar óritu/N devorar
SFX A orar óritu/N soporar
SFX A orbar òrba/EGQ orbar
SFX A orbar òrbe/HIJQ orbar
SFX A orbar òrbelo/R orbar
SFX A orbar òrbi/M orbar
SFX A orbar òrbitu/N orbar
SFX A orbar òrbo/IJ orbar
SFX A orbar órbelo/R xgorbar
SFX A orbar órbitu/N xgorbar
SFX A orbegar órbega/EGQ orbegar
SFX A orbegar órbege/HIJQ orbegar
SFX A orbegar órbegelo/R orbegar
SFX A orbegar órbegi/M orbegar
SFX A orbegar órbegitu/N orbegar
SFX A orbegar órbego/IJ orbegar
SFX A orbeđar órbeđa/EGQ sforbeđar
SFX A orbeđar órbeđe/HIJQ sforbeđar
SFX A orbeđar órbeđelo/R sforbeđar
SFX A orbeđar órbeđi/M sforbeđar
SFX A orbeđar órbeđitu/N sforbeđar
SFX A orbeđar órbeđo/IJ sforbeđar
SFX A orbiar órbie/J [gt]orbiar
SFX A orbiar órbielo/R [gt]orbiar
SFX A orbiar órbio/J [gt]orbiar
SFX A orbiar órbitu/N [gt]orbiar
SFX A orbinar órbina/EGQ morbinar
SFX A orbinar órbine/HIJQ morbinar
SFX A orbinar órbinelo/R morbinar
SFX A orbinar órbini/M morbinar
SFX A orbinar órbinitu/N morbinar
SFX A orbinar órbino/IJ morbinar
SFX A orcar òrca/EGQ torcar
SFX A orcar òrce/HIJQ torcar
SFX A orcar òrcelo/R torcar
SFX A orcar òrci/M torcar
SFX A orcar òrcitu/N torcar
SFX A orcar òrco/IJ torcar
SFX A ordar òrda/EGQ kordar
SFX A ordar òrde/HIJQ kordar
SFX A ordar òrdelo/R kordar
SFX A ordar òrdi/M kordar
SFX A ordar òrditu/N kordar
SFX A ordar òrdo/IJ kordar
SFX A ordar órdelo/R [bl]ordar
SFX A ordar órditu/N [bl]ordar
SFX A ordenar órdena/EGQ ordenar
SFX A ordenar órdene/HIJQ ordenar
SFX A ordenar órdenelo/R ordenar
SFX A ordenar órdeni/M ordenar
SFX A ordenar órdenitu/N ordenar
SFX A ordenar órdeno/IJ ordenar
SFX A orfar òrfa/EGQ forfar
SFX A orfar òrfe/HIJQ forfar
SFX A orfar òrfelo/R forfar
SFX A orfar òrfi/M forfar
SFX A orfar òrfitu/N forfar
SFX A orfar òrfo/IJ forfar
SFX A orfar órfelo/R xborfar
SFX A orfar órfitu/N xborfar
SFX A orfiar òrfi/M xmorfiar
SFX A orfiar òrfia/EGQ xmorfiar
SFX A orfiar òrfie/IJQ xmorfiar
SFX A orfiar òrfielo/R xmorfiar
SFX A orfiar òrfio/IJ xmorfiar
SFX A orfiar òrfitu/N xmorfiar
SFX A orgar órgelo/R [gm]orgar
SFX A orgar órgitu/N [gm]orgar
SFX A orgolar òrgola/EGQ xmorgolar
SFX A orgolar òrgole/HIJQ xmorgolar
SFX A orgolar òrgolelo/R xmorgolar
SFX A orgolar òrgoli/M xmorgolar
SFX A orgolar òrgolitu/N xmorgolar
SFX A orgolar òrgolo/IJ xmorgolar
SFX A oriar òri/M gloriar
SFX A oriar òria/EGQ gloriar
SFX A oriar òrie/IJQ gloriar
SFX A oriar òrielo/R gloriar
SFX A oriar òrio/IJ gloriar
SFX A oriar òritu/N gloriar
SFX A orir òra morir
SFX A orir òre/HIJQ morir
SFX A orir òrelo/R morir
SFX A orir òri/EGM morir
SFX A orir òritu/N morir
SFX A orir òro/IJ morir
SFX A orir òrta morir
SFX A orir òrte morir
SFX A orir òrti morir
SFX A orir òrto/H morir
SFX A orkar órkelo/R [fnp]orkar
SFX A orkar órkitu/N [fnp]orkar
SFX A orkiar òrki/M [mt]orkiar
SFX A orkiar òrkia/EGQ [mt]orkiar
SFX A orkiar òrkie/IJQ [mt]orkiar
SFX A orkiar òrkielo/R [mt]orkiar
SFX A orkiar òrkio/IJ [mt]orkiar
SFX A orkiar òrkitu/N [mt]orkiar
SFX A orkolar órkola/EGQ torkolar
SFX A orkolar órkole/HIJQ torkolar
SFX A orkolar órkolelo/R torkolar
SFX A orkolar órkoli/M torkolar
SFX A orkolar órkolitu/N torkolar
SFX A orkolar órkolo/IJ torkolar
SFX A orlar órlelo/R orlar
SFX A orlar órlitu/N orlar
SFX A ormar órmelo/R formar
SFX A ormar órmitu/N formar
SFX A ormir òrma dormir
SFX A ormir òrme/HIJQ dormir
SFX A ormir òrmelo/R dormir
SFX A ormir òrmi/EGM dormir
SFX A ormir òrmitu/N dormir
SFX A ormir òrmo/IJ dormir
SFX A ormolar òrmola/EGQ mormolar
SFX A ormolar òrmole/HIJQ mormolar
SFX A ormolar òrmolelo/R mormolar
SFX A ormolar òrmoli/M mormolar
SFX A ormolar òrmolitu/N mormolar
SFX A ormolar òrmolo/IJ mormolar
SFX A ormorar òrmora/EGQ mormorar
SFX A ormorar òrmore/HIJQ mormorar
SFX A ormorar òrmorelo/R mormorar
SFX A ormorar òrmori/M mormorar
SFX A ormorar òrmoritu/N mormorar
SFX A ormorar òrmoro/IJ mormorar
SFX A ornar òrna/EGQ [ns]kornar
SFX A ornar òrne/HIJQ [ns]kornar
SFX A ornar òrnelo/R [ns]kornar
SFX A ornar òrni/M [ns]kornar
SFX A ornar òrnitu/N [ns]kornar
SFX A ornar òrno/IJ [ns]kornar
SFX A ornar órnelo/R ornar
SFX A ornar órnitu/N ornar
SFX A ornegar órnega/EGQ fornegar
SFX A ornegar órnege/HIJQ fornegar
SFX A ornegar órnegelo/R fornegar
SFX A ornegar órnegi/M fornegar
SFX A ornegar órnegitu/N fornegar
SFX A ornegar órnego/IJ fornegar
SFX A orniar órnie/J torniar
SFX A orniar órnielo/R torniar
SFX A orniar órnio/J torniar
SFX A orniar órnitu/N torniar
SFX A orogar óroga/EGQ prorogar
SFX A orogar óroge/HIJQ prorogar
SFX A orogar órogelo/R prorogar
SFX A orogar órogi/M prorogar
SFX A orogar órogitu/N prorogar
SFX A orogar órogo/IJ prorogar
SFX A orpiar órpie/J storpiar
SFX A orpiar órpielo/R storpiar
SFX A orpiar órpio/J storpiar
SFX A orpiar órpitu/N storpiar
SFX A orporar òrpora/EGQ [ns]korporar
SFX A orporar òrpore/HIJQ [ns]korporar
SFX A orporar òrporelo/R [ns]korporar
SFX A orporar òrpori/M [ns]korporar
SFX A orporar òrporitu/N [ns]korporar
SFX A orporar òrporo/IJ [ns]korporar
SFX A orsar òrsa/EGQ orsar
SFX A orsar òrse/HIJQ orsar
SFX A orsar òrselo/R orsar
SFX A orsar òrsi/M orsar
SFX A orsar òrsitu/N orsar
SFX A orsar òrso/IJ orsar
SFX A orsar órselo/R [bs]orsar
SFX A orsar órsitu/N [bs]orsar
SFX A orsegar òrsega/EGQ morsegar
SFX A orsegar òrsege/HIJQ morsegar
SFX A orsegar òrsegelo/R morsegar
SFX A orsegar òrsegi/M morsegar
SFX A orsegar òrsegitu/N morsegar
SFX A orsegar òrsego/IJ morsegar
SFX A ortar òrta/EGQ [fkptx]ortar
SFX A ortar òrte/HIJQ [fkptx]ortar
SFX A ortar òrtelo/R [fkptx]ortar
SFX A ortar òrti/M [fkptx]ortar
SFX A ortar òrtitu/N [fkptx]ortar
SFX A ortar òrto/IJ [fkptx]ortar
SFX A ortegar órtega/EGQ skortegar
SFX A ortegar órtege/HIJQ skortegar
SFX A ortegar órtegelo/R skortegar
SFX A ortegar órtegi/M skortegar
SFX A ortegar órtegitu/N skortegar
SFX A ortegar órtego/IJ skortegar
SFX A orxiar òrxi/M torxiar
SFX A orxiar òrxia/EGQ torxiar
SFX A orxiar òrxie/IJQ torxiar
SFX A orxiar òrxielo/R torxiar
SFX A orxiar òrxio/IJ torxiar
SFX A orxiar òrxitu/N torxiar
SFX A orñar òrña/EGQ xborñar
SFX A orñar òrñe/HIJQ xborñar
SFX A orñar òrñelo/R xborñar
SFX A orñar òrñi/M xborñar
SFX A orñar òrñitu/N xborñar
SFX A orñar òrño/IJ xborñar
SFX A orđar òrđa/EGQ orđar
SFX A orđar òrđe/HIJQ orđar
SFX A orđar òrđelo/R orđar
SFX A orđar òrđi/M orđar
SFX A orđar òrđitu/N orđar
SFX A orđar òrđo/IJ orđar
SFX A orŧar òrŧa/EGQ [fkm]orŧar
SFX A orŧar òrŧe/HIJQ [fkm]orŧar
SFX A orŧar òrŧelo/R [fkm]orŧar
SFX A orŧar òrŧi/M [fkm]orŧar
SFX A orŧar òrŧitu/N [fkm]orŧar
SFX A orŧar òrŧo/IJ [fkm]orŧar
SFX A orŧiar òrŧi/M devorŧiar
SFX A orŧiar òrŧia/EGQ devorŧiar
SFX A orŧiar òrŧie/IJQ devorŧiar
SFX A orŧiar òrŧielo/R devorŧiar
SFX A orŧiar òrŧio/IJ devorŧiar
SFX A orŧiar òrŧitu/N devorŧiar
SFX A osar òsa/EGQ [gk]rosar
SFX A osar òsa/EGQ osar
SFX A osar òse/HIJQ [gk]rosar
SFX A osar òse/HIJQ osar
SFX A osar òselo/R [gk]rosar
SFX A osar òselo/R osar
SFX A osar òsi/M [gk]rosar
SFX A osar òsi/M osar
SFX A osar òsitu/N [gk]rosar
SFX A osar òsitu/N osar
SFX A osar òso/IJ [gk]rosar
SFX A osar òso/IJ osar
SFX A osar óselo/R inrosar
SFX A osar ósitu/N inrosar
SFX A osegar òsega/EGQ tosegar
SFX A osegar òsege/HIJQ tosegar
SFX A osegar òsegelo/R tosegar
SFX A osegar òsegi/M tosegar
SFX A osegar òsegitu/N tosegar
SFX A osegar òsego/IJ tosegar
SFX A osegar ósega/EGQ xbosegar
SFX A osegar ósege/HIJQ xbosegar
SFX A osegar ósegelo/R xbosegar
SFX A osegar ósegi/M xbosegar
SFX A osegar ósegitu/N xbosegar
SFX A osegar ósego/IJ xbosegar
SFX A osiar òsi/M angosiar
SFX A osiar òsia/EGQ angosiar
SFX A osiar òsie/IJQ angosiar
SFX A osiar òsielo/R angosiar
SFX A osiar òsio/IJ angosiar
SFX A osiar òsitu/N angosiar
SFX A osimar ósima/EGQ prosimar
SFX A osimar ósime/HIJQ prosimar
SFX A osimar ósimelo/R prosimar
SFX A osimar ósimi/M prosimar
SFX A osimar ósimitu/N prosimar
SFX A osimar ósimo/IJ prosimar
SFX A oskar óskelo/R [nx]boskar
SFX A oskar óskitu/N [nx]boskar
SFX A osolar ósola/EGQ insosolar
SFX A osolar ósole/HIJQ insosolar
SFX A osolar ósolelo/R insosolar
SFX A osolar ósoli/M insosolar
SFX A osolar ósolitu/N insosolar
SFX A osolar ósolo/IJ insosolar
SFX A osperar òspera/EGQ prosperar
SFX A osperar òspere/HIJQ prosperar
SFX A osperar òsperelo/R prosperar
SFX A osperar òsperi/M prosperar
SFX A osperar òsperitu/N prosperar
SFX A osperar òspero/IJ prosperar
SFX A ospitar òspita/EGQ ospitar
SFX A ospitar òspite/HIJQ ospitar
SFX A ospitar òspitelo/R ospitar
SFX A ospitar òspiti/M ospitar
SFX A ospitar òspititu/N ospitar
SFX A ospitar òspito/IJ ospitar
SFX A ostar òsta/EG [mp]ostar
SFX A ostar òsta/EG tostar
SFX A ostar òsta/Q [mpt]ostar
SFX A ostar òste/HIJQ [mp]ostar
SFX A ostar òste/HIJQ tostar
SFX A ostar òstelo/R [mp]ostar
SFX A ostar òstelo/R [mpt]ostar
SFX A ostar òstelo/R tostar
SFX A ostar òsti/M [mp]ostar
SFX A ostar òsti/M tostar
SFX A ostar òstitu/N [mp]ostar
SFX A ostar òstitu/N tostar
SFX A ostar òsto/IJ [mp]ostar
SFX A ostar òsto/IJ tostar
SFX A ostar óstelo/R [kr]ostar
SFX A ostar óstitu/N [kr]ostar
SFX A ostatar òstata/EGQ presostatar
SFX A ostatar òstate/HIJQ presostatar
SFX A ostatar òstatelo/R presostatar
SFX A ostatar òstati/M presostatar
SFX A ostatar òstatitu/N presostatar
SFX A ostatar òstato/IJ presostatar
SFX A ostegar òstega/EGQ pronostegar
SFX A ostegar òstege/HIJQ pronostegar
SFX A ostegar òstegelo/R pronostegar
SFX A ostegar òstegi/M pronostegar
SFX A ostegar òstegitu/N pronostegar
SFX A ostegar òstego/IJ pronostegar
SFX A ostenar óstena/EGQ krostenar
SFX A ostenar óstene/HIJQ krostenar
SFX A ostenar óstenelo/R krostenar
SFX A ostenar ósteni/M krostenar
SFX A ostenar óstenitu/N krostenar
SFX A ostenar ósteno/IJ krostenar
SFX A ostiar òsti/M ostiar
SFX A ostiar òstia/EGQ ostiar
SFX A ostiar òstie/IJQ ostiar
SFX A ostiar òstielo/R ostiar
SFX A ostiar òstio/IJ ostiar
SFX A ostiar òstitu/N ostiar
SFX A ostolar óstola/EGQ krostolar
SFX A ostolar óstole/HIJQ krostolar
SFX A ostolar óstolelo/R krostolar
SFX A ostolar óstoli/M krostolar
SFX A ostolar óstolitu/N krostolar
SFX A ostolar óstolo/IJ krostolar
SFX A ostrar òstra/EGQ [ij]ostrar
SFX A ostrar òstre/HIJQ [ij]ostrar
SFX A ostrar òstrelo/R [ij]ostrar
SFX A ostrar òstri/M [ij]ostrar
SFX A ostrar òstritu/N [ij]ostrar
SFX A ostrar òstro/IJ [ij]ostrar
SFX A ostrar óstrelo/R mostrar
SFX A ostrar óstritu/N mostrar
SFX A ostregar òstrega/EGQ ostregar
SFX A ostregar òstrege/HIJQ ostregar
SFX A ostregar òstregelo/R ostregar
SFX A ostregar òstregi/M ostregar
SFX A ostregar òstregitu/N ostregar
SFX A ostregar òstrego/IJ ostregar
SFX A ostrofar óstrofa/EGQ apostrofar
SFX A ostrofar óstrofe/HIJQ apostrofar
SFX A ostrofar óstrofelo/R apostrofar
SFX A ostrofar óstrofi/M apostrofar
SFX A ostrofar óstrofitu/N apostrofar
SFX A ostrofar óstrofo/IJ apostrofar
SFX A otar òta/EGQ [cdefgijklmnpsxđŧ]otar
SFX A otar òta/EGQ [pt]rotar
SFX A otar òte/HIJQ [cdefgijklmnpsxđŧ]otar
SFX A otar òte/HIJQ [pt]rotar
SFX A otar òtelo/R [cdefgijklmnpsxđŧ]otar
SFX A otar òtelo/R [pt]rotar
SFX A otar òti/M [cdefgijklmnpsxđŧ]otar
SFX A otar òti/M [pt]rotar
SFX A otar òtitu/N [cdefgijklmnpsxđŧ]otar
SFX A otar òtitu/N [pt]rotar
SFX A otar òto/IJ [cdefgijklmnpsxđŧ]otar
SFX A otar òto/IJ [pt]rotar
SFX A otar ótelo/R [bv]otar
SFX A otar ótelo/R derotar
SFX A otar ótitu/N [bv]otar
SFX A otar ótitu/N derotar
SFX A otegar òtega/EGQ inkotegar
SFX A otegar òtege/HIJQ inkotegar
SFX A otegar òtegelo/R inkotegar
SFX A otegar òtegi/M inkotegar
SFX A otegar òtegitu/N inkotegar
SFX A otegar òtego/IJ inkotegar
SFX A otegar ótega/EGQ [bŧ]otegar
SFX A otegar ótege/HIJQ [bŧ]otegar
SFX A otegar ótegelo/R [bŧ]otegar
SFX A otegar ótegi/M [bŧ]otegar
SFX A otegar ótegitu/N [bŧ]otegar
SFX A otegar ótego/IJ [bŧ]otegar
SFX A otolar òtola/EGQ [kr]otolar
SFX A otolar òtole/HIJQ [kr]otolar
SFX A otolar òtolelo/R [kr]otolar
SFX A otolar òtoli/M [kr]otolar
SFX A otolar òtolitu/N [kr]otolar
SFX A otolar òtolo/IJ [kr]otolar
SFX A ovar òva/EGQ [lnxđ]ovar
SFX A ovar òve/HIJQ [lnxđ]ovar
SFX A ovar òvelo/R [lnxđ]ovar
SFX A ovar òvi/M [lnxđ]ovar
SFX A ovar òvitu/N [lnxđ]ovar
SFX A ovar òvo/IJ [lnxđ]ovar
SFX A ovar óvelo/R [kr]ovar
SFX A ovar óvitu/N [kr]ovar
SFX A ovegar òvega/EGQ rovegar
SFX A ovegar òvege/HIJQ rovegar
SFX A ovegar òvegelo/R rovegar
SFX A ovegar òvegi/M rovegar
SFX A ovegar òvegitu/N rovegar
SFX A ovegar òvego/IJ rovegar
SFX A ovenar óvena/EGQ rinđovenar
SFX A ovenar óvene/HIJQ rinđovenar
SFX A ovenar óvenelo/R rinđovenar
SFX A ovenar óveni/M rinđovenar
SFX A ovenar óvenitu/N rinđovenar
SFX A ovenar óveno/IJ rinđovenar
SFX A overar òvera/EGQ [er]inproverar
SFX A overar òvere/HIJQ [er]inproverar
SFX A overar òverelo/R [er]inproverar
SFX A overar òveri/M [er]inproverar
SFX A overar òveritu/N [er]inproverar
SFX A overar òvero/IJ [er]inproverar
SFX A oviar òvi/M oviar
SFX A oviar òvia/EGQ oviar
SFX A oviar òvie/IJQ oviar
SFX A oviar òvielo/R oviar
SFX A oviar òvio/IJ oviar
SFX A oviar òvitu/N oviar
SFX A ovokar òvoka/EGQ provokar
SFX A ovokar òvoke/HIJQ provokar
SFX A ovokar òvokelo/R provokar
SFX A ovokar òvoki/M provokar
SFX A ovokar òvokitu/N provokar
SFX A ovokar òvoko/IJ provokar
SFX A ovolar òvola/EGQ [bp]ovolar
SFX A ovolar òvole/HIJQ [bp]ovolar
SFX A ovolar òvolelo/R [bp]ovolar
SFX A ovolar òvoli/M [bp]ovolar
SFX A ovolar òvolitu/N [bp]ovolar
SFX A ovolar òvolo/IJ [bp]ovolar
SFX A ovolar óvola/EGQ skovolar
SFX A ovolar óvole/HIJQ skovolar
SFX A ovolar óvolelo/R skovolar
SFX A ovolar óvoli/M skovolar
SFX A ovolar óvolitu/N skovolar
SFX A ovolar óvolo/IJ skovolar
SFX A ovrar òvra/EGQ manovrar
SFX A ovrar òvre/HIJQ manovrar
SFX A ovrar òvrelo/R manovrar
SFX A ovrar òvri/M manovrar
SFX A ovrar òvritu/N manovrar
SFX A ovrar òvro/IJ manovrar
SFX A oxar òxa/EGQ [bft]roxar
SFX A oxar òxa/EGQ oxar
SFX A oxar òxa/EGQ spoxar
SFX A oxar òxe/HIJQ [bft]roxar
SFX A oxar òxe/HIJQ oxar
SFX A oxar òxe/HIJQ spoxar
SFX A oxar òxelo/R [bft]roxar
SFX A oxar òxelo/R oxar
SFX A oxar òxelo/R spoxar
SFX A oxar òxi/M [bft]roxar
SFX A oxar òxi/M oxar
SFX A oxar òxi/M spoxar
SFX A oxar òxitu/N [bft]roxar
SFX A oxar òxitu/N oxar
SFX A oxar òxitu/N spoxar
SFX A oxar òxo/IJ [bft]roxar
SFX A oxar òxo/IJ oxar
SFX A oxar òxo/IJ spoxar
SFX A oxar óxelo/R [itv]oxar
SFX A oxar óxelo/R [ko]roxar
SFX A oxar óxelo/R poxar
SFX A oxar óxitu/N [itv]oxar
SFX A oxar óxitu/N [ko]roxar
SFX A oxar óxitu/N poxar
SFX A oxegar òxega/EGQ [mr]oxegar
SFX A oxegar òxege/HIJQ [mr]oxegar
SFX A oxegar òxegelo/R [mr]oxegar
SFX A oxegar òxegi/M [mr]oxegar
SFX A oxegar òxegitu/N [mr]oxegar
SFX A oxegar òxego/IJ [mr]oxegar
SFX A oxemar óxema/EGQ [nx]boxemar
SFX A oxemar óxeme/HIJQ [nx]boxemar
SFX A oxemar óxemelo/R [nx]boxemar
SFX A oxemar óxemi/M [nx]boxemar
SFX A oxemar óxemitu/N [nx]boxemar
SFX A oxemar óxemo/IJ [nx]boxemar
SFX A oxenar òxena/EGQ idroxenar
SFX A oxenar òxene/HIJQ idroxenar
SFX A oxenar òxenelo/R idroxenar
SFX A oxenar òxeni/M idroxenar
SFX A oxenar òxenitu/N idroxenar
SFX A oxenar òxeno/IJ idroxenar
SFX A oxinar óxina/EGQ lemoxinar
SFX A oxinar óxine/HIJQ lemoxinar
SFX A oxinar óxinelo/R lemoxinar
SFX A oxinar óxini/M lemoxinar
SFX A oxinar óxinitu/N lemoxinar
SFX A oxinar óxino/IJ lemoxinar
SFX A oxitar òxita/EGQ depoxitar
SFX A oxitar òxite/HIJQ depoxitar
SFX A oxitar òxitelo/R depoxitar
SFX A oxitar òxiti/M depoxitar
SFX A oxitar òxititu/N depoxitar
SFX A oxitar òxito/IJ depoxitar
SFX A oxofar òxofa/EGQ filoxofar
SFX A oxofar òxofe/HIJQ filoxofar
SFX A oxofar òxofelo/R filoxofar
SFX A oxofar òxofi/M filoxofar
SFX A oxofar òxofitu/N filoxofar
SFX A oxofar òxofo/IJ filoxofar
SFX A oñar òña/EGQ [fgklrsx]oñar
SFX A oñar òñe/HIJQ [fgklrsx]oñar
SFX A oñar òñelo/R [fgklrsx]oñar
SFX A oñar òñi/M [fgklrsx]oñar
SFX A oñar òñitu/N [fgklrsx]oñar
SFX A oñar òño/IJ [fgklrsx]oñar
SFX A oñer óñelo/R koñer
SFX A oñer óñitu/N koñer
SFX A ođar òđa/EGQ sopođar
SFX A ođar òđe/HIJQ sopođar
SFX A ođar òđelo/R sopođar
SFX A ođar òđi/M sopođar
SFX A ođar òđitu/N sopođar
SFX A ođar òđo/IJ sopođar
SFX A oŧar òŧa/EGQ [bklmt]oŧar
SFX A oŧar òŧa/EGQ stroŧar
SFX A oŧar òŧe/HIJQ [bklmt]oŧar
SFX A oŧar òŧe/HIJQ stroŧar
SFX A oŧar òŧelo/R [bklmt]oŧar
SFX A oŧar òŧelo/R stroŧar
SFX A oŧar òŧi/M [bklmt]oŧar
SFX A oŧar òŧi/M stroŧar
SFX A oŧar òŧitu/N [bklmt]oŧar
SFX A oŧar òŧitu/N stroŧar
SFX A oŧar òŧo/IJ [bklmt]oŧar
SFX A oŧar òŧo/IJ stroŧar
SFX A oŧar óŧelo/R [ao]roŧar
SFX A oŧar óŧelo/R [gj]oŧar
SFX A oŧar óŧitu/N [ao]roŧar
SFX A oŧar óŧitu/N [gj]oŧar
SFX A oŧinar òŧina/EGQ fioŧinar
SFX A oŧinar òŧine/HIJQ fioŧinar
SFX A oŧinar òŧinelo/R fioŧinar
SFX A oŧinar òŧini/M fioŧinar
SFX A oŧinar òŧinitu/N fioŧinar
SFX A oŧinar òŧino/IJ fioŧinar
SFX A oŧolar òŧola/EGQ [nx]boŧolar
SFX A oŧolar òŧole/HIJQ [nx]boŧolar
SFX A oŧolar òŧolelo/R [nx]boŧolar
SFX A oŧolar òŧoli/M [nx]boŧolar
SFX A oŧolar òŧolitu/N [nx]boŧolar
SFX A oŧolar òŧolo/IJ [nx]boŧolar
SFX A oŧolar óŧola/EGQ [jrs]oŧolar
SFX A oŧolar óŧole/HIJQ [jrs]oŧolar
SFX A oŧolar óŧolelo/R [jrs]oŧolar
SFX A oŧolar óŧoli/M [jrs]oŧolar
SFX A oŧolar óŧolitu/N [jrs]oŧolar
SFX A oŧolar óŧolo/IJ [jrs]oŧolar
SFX A r a/H [abcdfgjklmnoprstuvxñđŧ]ir
SFX A r a/H [bcdefgijklmnoprstuvxñđŧ]ar
SFX A r a/IOQ dir
SFX A r ai/J [abcfgjklmnoprstuvxñđŧ]ir
SFX A r ai/J [aeilnrux]dir
SFX A r ai/J [ao]er
SFX A r ai/J [ao]ler
SFX A r ai/J [bcdefgijklmnoprstuvxñđŧ]ar
SFX A r ai/J [er]maner
SFX A r ai/J aver
SFX A r ai/J dir
SFX A r ai/J koñer
SFX A r ai/J parer
SFX A r ai/J poder
SFX A r ai/J saver
SFX A r au/P [abcfgjklmnoprstuvxñđŧ]ir
SFX A r au/P [aeilnrux]dir
SFX A r au/P [ao]er
SFX A r au/P [ao]ler
SFX A r au/P [bcdefgijklmnoprstuvxñđŧ]ar
SFX A r au/P [er]maner
SFX A r au/P aver
SFX A r au/P dir
SFX A r au/P koñer
SFX A r au/P parer
SFX A r au/P poder
SFX A r au/P saver
SFX A r da/H [abcdfgjklmnoprstuvxñđŧ]ir
SFX A r da/H [bcdefgijklmnoprstuvxñđŧ]ar
SFX A r de [ao]er
SFX A r de [ao]ler
SFX A r de [en]guir
SFX A r de [er]maner
SFX A r de [ps]entir
SFX A r de [tv]eñir
SFX A r de dormir
SFX A r de ensir
SFX A r de esir
SFX A r de frir
SFX A r de koñer
SFX A r de mentir
SFX A r de morir
SFX A r de parer
SFX A r de poder
SFX A r de salir
SFX A r de servir
SFX A r de vestir
SFX A r de/H [abcdfgjklmnoprstuvxñđŧ]ir
SFX A r de/H [bcdefgijklmnoprstuvxñđŧ]ar
SFX A r di/H [abcdfgjklmnoprstuvxñđŧ]ir
SFX A r di/H [bcdefgijklmnoprstuvxñđŧ]ar
SFX A r do/H [abcdfgjklmnoprstuvxñđŧ]ir
SFX A r do/H [bcdefgijklmnoprstuvxñđŧ]ar
SFX A r e/H [abcdfgjklmnoprstuvxñđŧ]ir
SFX A r e/H [bcdefgijklmnoprstuvxñđŧ]ar
SFX A r e/I dir
SFX A r e/J [mpr]efar
SFX A r e/J [ot]rafar
SFX A r e/J dar
SFX A r e/J far
SFX A r e/J konfar
SFX A r e/J likuefar
SFX A r e/J movestar
SFX A r e/J redar
SFX A r e/J sotostar
SFX A r e/J star
SFX A r ei/J [abcfgjklmnoprstuvxñđŧ]ir
SFX A r ei/J [aeilnrux]dir
SFX A r ei/J [ao]er
SFX A r ei/J [ao]ler
SFX A r ei/J [bcdefgijklmnoprstuvxñđŧ]ar
SFX A r ei/J [er]maner
SFX A r ei/J aver
SFX A r ei/J dir
SFX A r ei/J koñer
SFX A r ei/J parer
SFX A r ei/J poder
SFX A r ei/J saver
SFX A r ge [ao]er
SFX A r ge [ao]ler
SFX A r ge [en]guir
SFX A r ge [er]maner
SFX A r ge [ps]entir
SFX A r ge [tv]eñir
SFX A r ge dormir
SFX A r ge ensir
SFX A r ge esir
SFX A r ge frir
SFX A r ge koñer
SFX A r ge mentir
SFX A r ge morir
SFX A r ge parer
SFX A r ge poder
SFX A r ge salir
SFX A r ge servir
SFX A r ge vestir
SFX A r goi/J [mpr]efar
SFX A r goi/J [ot]rafar
SFX A r goi/J dar
SFX A r goi/J far
SFX A r goi/J konfar
SFX A r goi/J likuefar
SFX A r goi/J movestar
SFX A r goi/J redar
SFX A r goi/J sotostar
SFX A r goi/J star
SFX A r i/H [abcdfgjklmnoprstuvxñđŧ]ir
SFX A r i/H [bcdefgijklmnoprstuvxñđŧ]ar
SFX A r i/MO dir
SFX A r lo/R [ar]kòjer
SFX A r lo/R [bŧ]éver
SFX A r lo/R [cflprtvŧ]énder
SFX A r lo/R [cj]ànxer
SFX A r lo/R [csŧ]éder
SFX A r lo/R [ct]éñer
SFX A r lo/R [ek]lúder
SFX A r lo/R [en]xíjer
SFX A r lo/R [fklr]úxer
SFX A r lo/R [fpt]énxer
SFX A r lo/R [ikr]ànđer
SFX A r lo/R [ir]éser
SFX A r lo/R [kps]òrxer
SFX A r lo/R [kruv]àder
SFX A r lo/R [lptŧ]énđer
SFX A r lo/R [lr]íxer
SFX A r lo/R [luèò]der
SFX A r lo/R [lè]xer
SFX A r lo/R [mn]éter
SFX A r lo/R [mpr]efar
SFX A r lo/R [mpđ]ónxer
SFX A r lo/R [no]kónber
SFX A r lo/R [ns]pónder
SFX A r lo/R [nñ]óser
SFX A r lo/R [ot]rafar
SFX A r lo/R [rt]àxer
SFX A r lo/R [rtxđ]èmer
SFX A r lo/R [rvŧ]íder
SFX A r lo/R [rèò]ter
SFX A r lo/R [sx]íster
SFX A r lo/R [sx]òlver
SFX A r lo/R [sx]úmer
SFX A r lo/R [èò]rder
SFX A r lo/R [èò]ñer
SFX A r lo/R abòrer
SFX A r lo/R asénter
SFX A r lo/R bàter
SFX A r lo/R bójer
SFX A r lo/R dar
SFX A r lo/R déver
SFX A r lo/R díxer
SFX A r lo/R dúxer
SFX A r lo/R espèler
SFX A r lo/R estínguer
SFX A r lo/R exímer
SFX A r lo/R far
SFX A r lo/R fríđer
SFX A r lo/R fínxer
SFX A r lo/R fónder
SFX A r lo/R infóter
SFX A r lo/R konfar
SFX A r lo/R kréder
SFX A r lo/R kòxer
SFX A r lo/R kórer
SFX A r lo/R likuefar
SFX A r lo/R lèđer
SFX A r lo/R lđer
SFX A r lo/R movestar
SFX A r lo/R mòjer
SFX A r lo/R mòver
SFX A r lo/R nàser
SFX A r lo/R nòxer
SFX A r lo/R piàxer
SFX A r lo/R piòver
SFX A r lo/R pànder
SFX A r lo/R póner
SFX A r lo/R redar
SFX A r lo/R reprímer
SFX A r lo/R romàñer
SFX A r lo/R rver
SFX A r lo/R rónper
SFX A r lo/R rđer
SFX A r lo/R skríver
SFX A r lo/R skónder
SFX A r lo/R sotostar
SFX A r lo/R spàrxer
SFX A r lo/R star
SFX A r lo/R strénđer
SFX A r lo/R sèguer
SFX A r lo/R sòrber
SFX A r lo/R tràer
SFX A r lo/R tèser
SFX A r lo/R véder
SFX A r lo/R vénŧer
SFX A r lo/R vínŧer
SFX A r lo/R víver
SFX A r lo/R xgrénđer
SFX A r lo/R xlièđer
SFX A r lo/R xàser
SFX A r lo/R xàŧer
SFX A r lo/R àrder
SFX A r lo/R òser
SFX A r lo/R ónđer
SFX A r lo/R ŧèrner
SFX A r mo/K [abcfgjknopxđŧ]ir
SFX A r mo/K [adegiptu]rir
SFX A r mo/K [ae]mir
SFX A r mo/K [aeilnrux]dir
SFX A r mo/K [aeiloru]tir
SFX A r mo/K [ai]nsir
SFX A r mo/K [ailoru]sir
SFX A r mo/K [aio]stir
SFX A r mo/K [aiou]ñir
SFX A r mo/K [ao]er
SFX A r mo/K [ao]ler
SFX A r mo/K [ao]ntir
SFX A r mo/K [bklnrt]uir
SFX A r mo/K [eiou]lir
SFX A r mo/K [en]guir
SFX A r mo/K [er]maner
SFX A r mo/K [fiktxđ]alir
SFX A r mo/K [ir]morir
SFX A r mo/K [jl]estir
SFX A r mo/K [ps]entir
SFX A r mo/K [tv]eñir
SFX A r mo/K arguir
SFX A r mo/K aver
SFX A r mo/K censir
SFX A r mo/K desavir
SFX A r mo/K dir
SFX A r mo/K dormir
SFX A r mo/K ensir
SFX A r mo/K esir
SFX A r mo/K frir
SFX A r mo/K koñer
SFX A r mo/K mentir
SFX A r mo/K morir
SFX A r mo/K orir
SFX A r mo/K parer
SFX A r mo/K poder
SFX A r mo/K salir
SFX A r mo/K servir
SFX A r mo/K skarmir
SFX A r mo/K vestir
SFX A r mo/K xmentir
SFX A r moi/L [abcfgjknopxđŧ]ir
SFX A r moi/L [adegiptu]rir
SFX A r moi/L [ae]mir
SFX A r moi/L [aeilnrux]dir
SFX A r moi/L [aeiloru]tir
SFX A r moi/L [ai]nsir
SFX A r moi/L [ailoru]sir
SFX A r moi/L [aio]stir
SFX A r moi/L [aiou]ñir
SFX A r moi/L [ao]er
SFX A r moi/L [ao]ler
SFX A r moi/L [ao]ntir
SFX A r moi/L [bklnrt]uir
SFX A r moi/L [eiou]lir
SFX A r moi/L [en]guir
SFX A r moi/L [er]maner
SFX A r moi/L [fiktxđ]alir
SFX A r moi/L [ir]morir
SFX A r moi/L [jl]estir
SFX A r moi/L [ps]entir
SFX A r moi/L [tv]eñir
SFX A r moi/L arguir
SFX A r moi/L aver
SFX A r moi/L censir
SFX A r moi/L desavir
SFX A r moi/L dir
SFX A r moi/L dormir
SFX A r moi/L ensir
SFX A r moi/L esir
SFX A r moi/L frir
SFX A r moi/L koñer
SFX A r moi/L mentir
SFX A r moi/L morir
SFX A r moi/L orir
SFX A r moi/L parer
SFX A r moi/L poder
SFX A r moi/L salir
SFX A r moi/L servir
SFX A r moi/L skarmir
SFX A r moi/L vestir
SFX A r moi/L xmentir
SFX A r n/K [ao]er
SFX A r n/K [ao]ler
SFX A r n/K [er]maner
SFX A r n/K aver
SFX A r n/K koñer
SFX A r n/K parer
SFX A r n/K poder
SFX A r ndo/EG [abcfgjklmnoprstuvxñđŧ]ir
SFX A r ndo/EG [aeilnrux]dir
SFX A r ndo/EG [ao]er
SFX A r ndo/EG [ao]ler
SFX A r ndo/EG [bcdefgijklmnoprstuvxñđŧ]ar
SFX A r ndo/EG [er]maner
SFX A r ndo/EG aver
SFX A r ndo/EG dir
SFX A r ndo/EG koñer
SFX A r ndo/EG parer
SFX A r ndo/EG poder
SFX A r ndo/EG saver
SFX A r ne [ao]er
SFX A r ne [ao]ler
SFX A r ne [er]maner
SFX A r ne koñer
SFX A r ne parer
SFX A r ne poder
SFX A r nte [ao]er
SFX A r nte [ao]ler
SFX A r nte [er]maner
SFX A r nte ar
SFX A r nte aver
SFX A r nte koñer
SFX A r nte parer
SFX A r nte poder
SFX A r o/H [abcdfgjklmnoprstuvxñđŧ]ir
SFX A r o/H [bcdefgijklmnoprstuvxñđŧ]ar
SFX A r o/I dir
SFX A r o/J [mpr]efar
SFX A r o/J [ot]rafar
SFX A r o/J dar
SFX A r o/J far
SFX A r o/J konfar
SFX A r o/J likuefar
SFX A r o/J movestar
SFX A r o/J redar
SFX A r o/J sotostar
SFX A r o/J star
SFX A r oi/J [abcfgjklmnoprstuvxñđŧ]ir
SFX A r oi/J [aeilnrux]dir
SFX A r oi/J [ao]er
SFX A r oi/J [ao]ler
SFX A r oi/J [bcdefgijklmnoprstuvxñđŧ]ar
SFX A r oi/J [er]maner
SFX A r oi/J [mpr]efar
SFX A r oi/J [ot]rafar
SFX A r oi/J aver
SFX A r oi/J dar
SFX A r oi/J dir
SFX A r oi/J far
SFX A r oi/J konfar
SFX A r oi/J koñer
SFX A r oi/J likuefar
SFX A r oi/J movestar
SFX A r oi/J parer
SFX A r oi/J poder
SFX A r oi/J redar
SFX A r oi/J saver
SFX A r oi/J sotostar
SFX A r oi/J star
SFX A r r/EG [abdjmnoprtuñđŧ]er
SFX A r r/EG [ai]r
SFX A r r/EG [alríò]ver
SFX A r r/EG [aè]ler
SFX A r r/EG [bŧ]éver
SFX A r r/EG [dsv]oler
SFX A r r/EG [lnràèòú]xer
SFX A r r/EG [lr]íxer
SFX A r r/EG [àéòó]ser
SFX A r r/EG díxer
SFX A r r/EG toler
SFX A r r/EG tràer
SFX A r r/EG tèser
SFX A r r/G déver
SFX A r r/G èser
SFX A r ralo/R [ai]r
SFX A r ralo/R [ao]er
SFX A r ralo/R [ds]oler
SFX A r ralo/R [er]maner
SFX A r ralo/R [tv]oler
SFX A r ralo/R aler
SFX A r ralo/R aver
SFX A r ralo/R koñer
SFX A r ralo/R parer
SFX A r ralo/R poder
SFX A r ratu/N [ai]r
SFX A r ratu/N [ao]er
SFX A r ratu/N [ds]oler
SFX A r ratu/N [er]maner
SFX A r ratu/N [tv]oler
SFX A r ratu/N aler
SFX A r ratu/N aver
SFX A r ratu/N koñer
SFX A r ratu/N parer
SFX A r ratu/N poder
SFX A r rave/QS [ai]r
SFX A r rave/QS [ao]er
SFX A r rave/QS [ds]oler
SFX A r rave/QS [er]maner
SFX A r rave/QS [tv]oler
SFX A r rave/QS aler
SFX A r rave/QS aver
SFX A r rave/QS koñer
SFX A r rave/QS parer
SFX A r rave/QS poder
SFX A r re [abdjmnoprtuñđŧ]er
SFX A r re [ai]r
SFX A r re [alríò]ver
SFX A r re [aè]ler
SFX A r re [bŧ]éver
SFX A r re [dsv]oler
SFX A r re [lnràèòú]xer
SFX A r re [lr]íxer
SFX A r re [àéòó]ser
SFX A r re déver
SFX A r re díxer
SFX A r re toler
SFX A r re tràer
SFX A r re tèser
SFX A r re èser
SFX A r remo/K [ai]r
SFX A r remo/K [ao]er
SFX A r remo/K [ds]oler
SFX A r remo/K [er]maner
SFX A r remo/K [tv]oler
SFX A r remo/K aler
SFX A r remo/K aver
SFX A r remo/K koñer
SFX A r remo/K parer
SFX A r remo/K poder
SFX A r remoi/L [ai]r
SFX A r remoi/L [ao]er
SFX A r remoi/L [ds]oler
SFX A r remoi/L [er]maner
SFX A r remoi/L [tv]oler
SFX A r remoi/L aler
SFX A r remoi/L aver
SFX A r remoi/L koñer
SFX A r remoi/L parer
SFX A r remoi/L poder
SFX A r ren/K [ai]r
SFX A r ren/K [ao]er
SFX A r ren/K [ds]oler
SFX A r ren/K [er]maner
SFX A r ren/K [tv]oler
SFX A r ren/K aler
SFX A r ren/K aver
SFX A r ren/K koñer
SFX A r ren/K parer
SFX A r ren/K poder
SFX A r rense/K [ai]r
SFX A r rense/K [ao]er
SFX A r rense/K [ds]oler
SFX A r rense/K [er]maner
SFX A r rense/K [tv]oler
SFX A r rense/K aler
SFX A r rense/K aver
SFX A r rense/K koñer
SFX A r rense/K parer
SFX A r rense/K poder
SFX A r resi/O [ai]r
SFX A r resi/O [ao]er
SFX A r resi/O [ds]oler
SFX A r resi/O [er]maner
SFX A r resi/O [tv]oler
SFX A r resi/O aler
SFX A r resi/O aver
SFX A r resi/O koñer
SFX A r resi/O parer
SFX A r resi/O poder
SFX A r resiu/P [ai]r
SFX A r resiu/P [ao]er
SFX A r resiu/P [ds]oler
SFX A r resiu/P [er]maner
SFX A r resiu/P [tv]oler
SFX A r resiu/P aler
SFX A r resiu/P aver
SFX A r resiu/P koñer
SFX A r resiu/P parer
SFX A r resiu/P poder
SFX A r riai/J [ai]r
SFX A r riai/J [ao]er
SFX A r riai/J [ds]oler
SFX A r riai/J [er]maner
SFX A r riai/J [tv]oler
SFX A r riai/J aler
SFX A r riai/J aver
SFX A r riai/J koñer
SFX A r riai/J parer
SFX A r riai/J poder
SFX A r riei/J [ai]r
SFX A r riei/J [ao]er
SFX A r riei/J [ds]oler
SFX A r riei/J [er]maner
SFX A r riei/J [tv]oler
SFX A r riei/J aler
SFX A r riei/J aver
SFX A r riei/J koñer
SFX A r riei/J parer
SFX A r riei/J poder
SFX A r rimo/K [ao]er
SFX A r rimo/K [ds]oler
SFX A r rimo/K [er]maner
SFX A r rimo/K [tv]oler
SFX A r rimo/K aler
SFX A r rimo/K aver
SFX A r rimo/K koñer
SFX A r rimo/K parer
SFX A r rimo/K poder
SFX A r rimoi/L [ao]er
SFX A r rimoi/L [ds]oler
SFX A r rimoi/L [er]maner
SFX A r rimoi/L [tv]oler
SFX A r rimoi/L aler
SFX A r rimoi/L aver
SFX A r rimoi/L koñer
SFX A r rimoi/L parer
SFX A r rimoi/L poder
SFX A r rion/K [ai]r
SFX A r rion/K [ao]er
SFX A r rion/K [ds]oler
SFX A r rion/K [er]maner
SFX A r rion/K [tv]oler
SFX A r rion/K aler
SFX A r rion/K aver
SFX A r rion/K koñer
SFX A r rion/K parer
SFX A r rion/K poder
SFX A r rionse/K [ai]r
SFX A r rionse/K [ao]er
SFX A r rionse/K [ds]oler
SFX A r rionse/K [er]maner
SFX A r rionse/K [tv]oler
SFX A r rionse/K aler
SFX A r rionse/K aver
SFX A r rionse/K koñer
SFX A r rionse/K parer
SFX A r rionse/K poder
SFX A r risen/K [ai]r
SFX A r risen/K [ao]er
SFX A r risen/K [ds]oler
SFX A r risen/K [er]maner
SFX A r risen/K [tv]oler
SFX A r risen/K aler
SFX A r risen/K aver
SFX A r risen/K koñer
SFX A r risen/K parer
SFX A r risen/K poder
SFX A r risense/K [ai]r
SFX A r risense/K [ao]er
SFX A r risense/K [ds]oler
SFX A r risense/K [er]maner
SFX A r risense/K [tv]oler
SFX A r risense/K aler
SFX A r risense/K aver
SFX A r risense/K koñer
SFX A r risense/K parer
SFX A r risense/K poder
SFX A r rision/K [ai]r
SFX A r rision/K [ao]er
SFX A r rision/K [ds]oler
SFX A r rision/K [er]maner
SFX A r rision/K [tv]oler
SFX A r rision/K aler
SFX A r rision/K aver
SFX A r rision/K koñer
SFX A r rision/K parer
SFX A r rision/K poder
SFX A r risionse/K [ai]r
SFX A r risionse/K [ao]er
SFX A r risionse/K [ds]oler
SFX A r risionse/K [er]maner
SFX A r risionse/K [tv]oler
SFX A r risionse/K aler
SFX A r risionse/K aver
SFX A r risionse/K koñer
SFX A r risionse/K parer
SFX A r risionse/K poder
SFX A r risié/O [ai]r
SFX A r risié/O [ao]er
SFX A r risié/O [ds]oler
SFX A r risié/O [er]maner
SFX A r risié/O [tv]oler
SFX A r risié/O aler
SFX A r risié/O aver
SFX A r risié/O koñer
SFX A r risié/O parer
SFX A r risié/O poder
SFX A r risiéu/P [ai]r
SFX A r risiéu/P [ao]er
SFX A r risiéu/P [ds]oler
SFX A r risiéu/P [er]maner
SFX A r risiéu/P [tv]oler
SFX A r risiéu/P aler
SFX A r risiéu/P aver
SFX A r risiéu/P koñer
SFX A r risiéu/P parer
SFX A r risiéu/P poder
SFX A r rison/K [ai]r
SFX A r rison/K [ao]er
SFX A r rison/K [ds]oler
SFX A r rison/K [er]maner
SFX A r rison/K [tv]oler
SFX A r rison/K aler
SFX A r rison/K aver
SFX A r rison/K koñer
SFX A r rison/K parer
SFX A r rison/K poder
SFX A r risonse/K [ai]r
SFX A r risonse/K [ao]er
SFX A r risonse/K [ds]oler
SFX A r risonse/K [er]maner
SFX A r risonse/K [tv]oler
SFX A r risonse/K aler
SFX A r risonse/K aver
SFX A r risonse/K koñer
SFX A r risonse/K parer
SFX A r risonse/K poder
SFX A r rié/O [ai]r
SFX A r rié/O [ao]er
SFX A r rié/O [ds]oler
SFX A r rié/O [er]maner
SFX A r rié/O [tv]oler
SFX A r rié/O aler
SFX A r rié/O aver
SFX A r rié/O koñer
SFX A r rié/O parer
SFX A r rié/O poder
SFX A r riéu/P [ai]r
SFX A r riéu/P [ao]er
SFX A r riéu/P [ds]oler
SFX A r riéu/P [er]maner
SFX A r riéu/P [tv]oler
SFX A r riéu/P aler
SFX A r riéu/P aver
SFX A r riéu/P koñer
SFX A r riéu/P parer
SFX A r riéu/P poder
SFX A r ron/K [ai]r
SFX A r ron/K [ao]er
SFX A r ron/K [ds]oler
SFX A r ron/K [er]maner
SFX A r ron/K [tv]oler
SFX A r ron/K aler
SFX A r ron/K aver
SFX A r ron/K koñer
SFX A r ron/K parer
SFX A r ron/K poder
SFX A r ronse/K [ai]r
SFX A r ronse/K [ao]er
SFX A r ronse/K [ds]oler
SFX A r ronse/K [er]maner
SFX A r ronse/K [tv]oler
SFX A r ronse/K aler
SFX A r ronse/K aver
SFX A r ronse/K koñer
SFX A r ronse/K parer
SFX A r ronse/K poder
SFX A r rà/IMQ [ai]r
SFX A r rà/IMQ [ao]er
SFX A r rà/IMQ [ds]oler
SFX A r rà/IMQ [er]maner
SFX A r rà/IMQ [tv]oler
SFX A r rà/IMQ aler
SFX A r rà/IMQ aver
SFX A r rà/IMQ koñer
SFX A r rà/IMQ parer
SFX A r rà/IMQ poder
SFX A r ràe/Q [ai]r
SFX A r ràe/Q [ao]er
SFX A r ràe/Q [ds]oler
SFX A r ràe/Q [er]maner
SFX A r ràe/Q [tv]oler
SFX A r ràe/Q aler
SFX A r ràe/Q aver
SFX A r ràe/Q koñer
SFX A r ràe/Q parer
SFX A r ràe/Q poder
SFX A r rài/J [ai]r
SFX A r rài/J [ao]er
SFX A r rài/J [ds]oler
SFX A r rài/J [er]maner
SFX A r rài/J [tv]oler
SFX A r rài/J aler
SFX A r rài/J aver
SFX A r rài/J koñer
SFX A r rài/J parer
SFX A r rài/J poder
SFX A r rè/I [ai]r
SFX A r rè/I [ao]er
SFX A r rè/I [ds]oler
SFX A r rè/I [er]maner
SFX A r rè/I [tv]oler
SFX A r rè/I aler
SFX A r rè/I aver
SFX A r rè/I koñer
SFX A r rè/I parer
SFX A r rè/I poder
SFX A r rèi/J [ai]r
SFX A r rèi/J [ao]er
SFX A r rèi/J [ds]oler
SFX A r rèi/J [er]maner
SFX A r rèi/J [tv]oler
SFX A r rèi/J aler
SFX A r rèi/J aver
SFX A r rèi/J koñer
SFX A r rèi/J parer
SFX A r rèi/J poder
SFX A r ré/O [ai]r
SFX A r ré/O [ao]er
SFX A r ré/O [ds]oler
SFX A r ré/O [er]maner
SFX A r ré/O [tv]oler
SFX A r ré/O aler
SFX A r ré/O aver
SFX A r ré/O koñer
SFX A r ré/O parer
SFX A r ré/O poder
SFX A r résimo/K [ai]r
SFX A r résimo/K [ao]er
SFX A r résimo/K [ds]oler
SFX A r résimo/K [er]maner
SFX A r résimo/K [tv]oler
SFX A r résimo/K aler
SFX A r résimo/K aver
SFX A r résimo/K koñer
SFX A r résimo/K parer
SFX A r résimo/K poder
SFX A r résimoi/L [ai]r
SFX A r résimoi/L [ao]er
SFX A r résimoi/L [ds]oler
SFX A r résimoi/L [er]maner
SFX A r résimoi/L [tv]oler
SFX A r résimoi/L aler
SFX A r résimoi/L aver
SFX A r résimoi/L koñer
SFX A r résimoi/L parer
SFX A r résimoi/L poder
SFX A r réu/P [ai]r
SFX A r réu/P [ao]er
SFX A r réu/P [ds]oler
SFX A r réu/P [er]maner
SFX A r réu/P [tv]oler
SFX A r réu/P aler
SFX A r réu/P aver
SFX A r réu/P koñer
SFX A r réu/P parer
SFX A r réu/P poder
SFX A r rí/O [ao]er
SFX A r rí/O [ds]oler
SFX A r rí/O [er]maner
SFX A r rí/O [tv]oler
SFX A r rí/O aler
SFX A r rí/O aver
SFX A r rí/O koñer
SFX A r rí/O parer
SFX A r rí/O poder
SFX A r ría/IMQ [ai]r
SFX A r ría/IMQ [ao]er
SFX A r ría/IMQ [ds]oler
SFX A r ría/IMQ [er]maner
SFX A r ría/IMQ [tv]oler
SFX A r ría/IMQ aler
SFX A r ría/IMQ aver
SFX A r ría/IMQ koñer
SFX A r ría/IMQ parer
SFX A r ría/IMQ poder
SFX A r ríatu/N [ai]r
SFX A r ríatu/N [ao]er
SFX A r ríatu/N [ds]oler
SFX A r ríatu/N [er]maner
SFX A r ríatu/N [tv]oler
SFX A r ríatu/N aler
SFX A r ríatu/N aver
SFX A r ríatu/N koñer
SFX A r ríatu/N parer
SFX A r ríatu/N poder
SFX A r ríe/IQ [ai]r
SFX A r ríe/IQ [ao]er
SFX A r ríe/IQ [ds]oler
SFX A r ríe/IQ [er]maner
SFX A r ríe/IQ [tv]oler
SFX A r ríe/IQ aler
SFX A r ríe/IQ aver
SFX A r ríe/IQ koñer
SFX A r ríe/IQ parer
SFX A r ríe/IQ poder
SFX A r ríelo/R [ai]r
SFX A r ríelo/R [ao]er
SFX A r ríelo/R [ds]oler
SFX A r ríelo/R [er]maner
SFX A r ríelo/R [tv]oler
SFX A r ríelo/R aler
SFX A r ríelo/R aver
SFX A r ríelo/R koñer
SFX A r ríelo/R parer
SFX A r ríelo/R poder
SFX A r ríu/P [ao]er
SFX A r ríu/P [ds]oler
SFX A r ríu/P [er]maner
SFX A r ríu/P [tv]oler
SFX A r ríu/P aler
SFX A r ríu/P aver
SFX A r ríu/P koñer
SFX A r ríu/P parer
SFX A r ríu/P poder
SFX A r rò/I [ai]r
SFX A r rò/I [ao]er
SFX A r rò/I [ds]oler
SFX A r rò/I [er]maner
SFX A r rò/I [tv]oler
SFX A r rò/I aler
SFX A r rò/I aver
SFX A r rò/I koñer
SFX A r rò/I parer
SFX A r rò/I poder
SFX A r ròi/J [ai]r
SFX A r ròi/J [ao]er
SFX A r ròi/J [ds]oler
SFX A r ròi/J [er]maner
SFX A r ròi/J [tv]oler
SFX A r ròi/J aler
SFX A r ròi/J aver
SFX A r ròi/J koñer
SFX A r ròi/J parer
SFX A r ròi/J poder
SFX A r sa [acdfgjknopxđŧ]ir
SFX A r sa [ae]mir
SFX A r sa [aeilou]tir
SFX A r sa [aeiu]bir
SFX A r sa [aeu]rbir
SFX A r sa [ai]nsir
SFX A r sa [ailoru]sir
SFX A r sa [aio]stir
SFX A r sa [aiou]ñir
SFX A r sa [ao]ntir
SFX A r sa [bklnrt]uir
SFX A r sa [ckmux]arir
SFX A r sa [degiptu]rir
SFX A r sa [eiou]lir
SFX A r sa [fiktxđ]alir
SFX A r sa [ft]orbir
SFX A r sa [ir]morir
SFX A r sa [jl]estir
SFX A r sa arguir
SFX A r sa censir
SFX A r sa desavir
SFX A r sa ertir
SFX A r sa orir
SFX A r sa ortir
SFX A r sa parir
SFX A r sa partir
SFX A r sa skarmir
SFX A r sa sorbir
SFX A r sa xmartir
SFX A r sa xmentir
SFX A r se/H [abcfgjklmnoprstuvxñđŧ]ir
SFX A r se/H [aeilnrux]dir
SFX A r se/H [ao]er
SFX A r se/H [ao]ler
SFX A r se/H [bcdefgijklmnoprstuvxñđŧ]ar
SFX A r se/H [er]maner
SFX A r se/H aver
SFX A r se/H dir
SFX A r se/H koñer
SFX A r se/H parer
SFX A r se/H poder
SFX A r se/H saver
SFX A r se/HIJQ [acdfgjknopxđŧ]ir
SFX A r se/HIJQ [ae]mir
SFX A r se/HIJQ [aeilou]tir
SFX A r se/HIJQ [aeiu]bir
SFX A r se/HIJQ [aeu]rbir
SFX A r se/HIJQ [ai]nsir
SFX A r se/HIJQ [ailoru]sir
SFX A r se/HIJQ [aio]stir
SFX A r se/HIJQ [aiou]ñir
SFX A r se/HIJQ [ao]ntir
SFX A r se/HIJQ [bklnrt]uir
SFX A r se/HIJQ [ckmux]arir
SFX A r se/HIJQ [degiptu]rir
SFX A r se/HIJQ [eiou]lir
SFX A r se/HIJQ [fiktxđ]alir
SFX A r se/HIJQ [ft]orbir
SFX A r se/HIJQ [ir]morir
SFX A r se/HIJQ [jl]estir
SFX A r se/HIJQ arguir
SFX A r se/HIJQ censir
SFX A r se/HIJQ desavir
SFX A r se/HIJQ ertir
SFX A r se/HIJQ orir
SFX A r se/HIJQ ortir
SFX A r se/HIJQ parir
SFX A r se/HIJQ partir
SFX A r se/HIJQ skarmir
SFX A r se/HIJQ sorbir
SFX A r se/HIJQ xmartir
SFX A r se/HIJQ xmentir
SFX A r sede [acdfgjknopxđŧ]ir
SFX A r sede [ae]mir
SFX A r sede [aeilou]tir
SFX A r sede [aeiu]bir
SFX A r sede [aeu]rbir
SFX A r sede [ai]nsir
SFX A r sede [ailoru]sir
SFX A r sede [aio]stir
SFX A r sede [aiou]ñir
SFX A r sede [ao]ntir
SFX A r sede [bklnrt]uir
SFX A r sede [ckmux]arir
SFX A r sede [degiptu]rir
SFX A r sede [eiou]lir
SFX A r sede [fiktxđ]alir
SFX A r sede [ft]orbir
SFX A r sede [ir]morir
SFX A r sede [jl]estir
SFX A r sede arguir
SFX A r sede censir
SFX A r sede desavir
SFX A r sede orir
SFX A r sede ortir
SFX A r sede skarmir
SFX A r sede xmartir
SFX A r sede xmentir
SFX A r sege [acdfgjknopxđŧ]ir
SFX A r sege [ae]mir
SFX A r sege [aeilou]tir
SFX A r sege [aeiu]bir
SFX A r sege [aeu]rbir
SFX A r sege [ai]nsir
SFX A r sege [ailoru]sir
SFX A r sege [aio]stir
SFX A r sege [aiou]ñir
SFX A r sege [ao]ntir
SFX A r sege [bklnrt]uir
SFX A r sege [ckmux]arir
SFX A r sege [degiptu]rir
SFX A r sege [eiou]lir
SFX A r sege [fiktxđ]alir
SFX A r sege [ft]orbir
SFX A r sege [ir]morir
SFX A r sege [jl]estir
SFX A r sege arguir
SFX A r sege censir
SFX A r sege desavir
SFX A r sege orir
SFX A r sege ortir
SFX A r sege skarmir
SFX A r sege xmartir
SFX A r sege xmentir
SFX A r sen/K [acdfgjknopxđŧ]ir
SFX A r sen/K [ae]mir
SFX A r sen/K [aeilou]tir
SFX A r sen/K [aeiu]bir
SFX A r sen/K [aeu]rbir
SFX A r sen/K [ai]nsir
SFX A r sen/K [ailoru]sir
SFX A r sen/K [aio]stir
SFX A r sen/K [aiou]ñir
SFX A r sen/K [ao]ntir
SFX A r sen/K [bklnrt]uir
SFX A r sen/K [ckmux]arir
SFX A r sen/K [degiptu]rir
SFX A r sen/K [eiou]lir
SFX A r sen/K [fiktxđ]alir
SFX A r sen/K [ft]orbir
SFX A r sen/K [ir]morir
SFX A r sen/K [jl]estir
SFX A r sen/K arguir
SFX A r sen/K censir
SFX A r sen/K desavir
SFX A r sen/K orir
SFX A r sen/K ortir
SFX A r sen/K skarmir
SFX A r sen/K xmartir
SFX A r sen/K xmentir
SFX A r sene [acdfgjknopxđŧ]ir
SFX A r sene [ae]mir
SFX A r sene [aeilou]tir
SFX A r sene [aeiu]bir
SFX A r sene [aeu]rbir
SFX A r sene [ai]nsir
SFX A r sene [ailoru]sir
SFX A r sene [aio]stir
SFX A r sene [aiou]ñir
SFX A r sene [ao]ntir
SFX A r sene [bklnrt]uir
SFX A r sene [ckmux]arir
SFX A r sene [degiptu]rir
SFX A r sene [eiou]lir
SFX A r sene [fiktxđ]alir
SFX A r sene [ft]orbir
SFX A r sene [ir]morir
SFX A r sene [jl]estir
SFX A r sene arguir
SFX A r sene censir
SFX A r sene desavir
SFX A r sene orir
SFX A r sene ortir
SFX A r sene skarmir
SFX A r sene xmartir
SFX A r sene xmentir
SFX A r si [abcfgjklmnoprstuvxñđŧ]ir
SFX A r si [aeilnrux]dir
SFX A r si [ao]er
SFX A r si [ao]ler
SFX A r si [bcdefgijklmnoprstuvxñđŧ]ar
SFX A r si [er]maner
SFX A r si aver
SFX A r si dir
SFX A r si koñer
SFX A r si parer
SFX A r si poder
SFX A r si saver
SFX A r si/EGM [acdfgjknopxđŧ]ir
SFX A r si/EGM [ae]mir
SFX A r si/EGM [aeilou]tir
SFX A r si/EGM [aeiu]bir
SFX A r si/EGM [aeu]rbir
SFX A r si/EGM [ai]nsir
SFX A r si/EGM [ailoru]sir
SFX A r si/EGM [aio]stir
SFX A r si/EGM [aiou]ñir
SFX A r si/EGM [ao]ntir
SFX A r si/EGM [bklnrt]uir
SFX A r si/EGM [ckmux]arir
SFX A r si/EGM [degiptu]rir
SFX A r si/EGM [eiou]lir
SFX A r si/EGM [fiktxđ]alir
SFX A r si/EGM [ft]orbir
SFX A r si/EGM [ir]morir
SFX A r si/EGM [jl]estir
SFX A r si/EGM arguir
SFX A r si/EGM censir
SFX A r si/EGM desavir
SFX A r si/EGM ertir
SFX A r si/EGM orir
SFX A r si/EGM ortir
SFX A r si/EGM parir
SFX A r si/EGM partir
SFX A r si/EGM skarmir
SFX A r si/EGM sorbir
SFX A r si/EGM xmartir
SFX A r si/EGM xmentir
SFX A r siede [acdfgjknopxđŧ]ir
SFX A r siede [ae]mir
SFX A r siede [aeilou]tir
SFX A r siede [aeiu]bir
SFX A r siede [aeu]rbir
SFX A r siede [ai]nsir
SFX A r siede [ailoru]sir
SFX A r siede [aio]stir
SFX A r siede [aiou]ñir
SFX A r siede [ao]ntir
SFX A r siede [bklnrt]uir
SFX A r siede [ckmux]arir
SFX A r siede [degiptu]rir
SFX A r siede [eiou]lir
SFX A r siede [fiktxđ]alir
SFX A r siede [ft]orbir
SFX A r siede [ir]morir
SFX A r siede [jl]estir
SFX A r siede arguir
SFX A r siede censir
SFX A r siede desavir
SFX A r siede orir
SFX A r siede ortir
SFX A r siede skarmir
SFX A r siede xmartir
SFX A r siede xmentir
SFX A r siege [acdfgjknopxđŧ]ir
SFX A r siege [ae]mir
SFX A r siege [aeilou]tir
SFX A r siege [aeiu]bir
SFX A r siege [aeu]rbir
SFX A r siege [ai]nsir
SFX A r siege [ailoru]sir
SFX A r siege [aio]stir
SFX A r siege [aiou]ñir
SFX A r siege [ao]ntir
SFX A r siege [bklnrt]uir
SFX A r siege [ckmux]arir
SFX A r siege [degiptu]rir
SFX A r siege [eiou]lir
SFX A r siege [fiktxđ]alir
SFX A r siege [ft]orbir
SFX A r siege [ir]morir
SFX A r siege [jl]estir
SFX A r siege arguir
SFX A r siege censir
SFX A r siege desavir
SFX A r siege orir
SFX A r siege ortir
SFX A r siege skarmir
SFX A r siege xmartir
SFX A r siege xmentir
SFX A r sion [acdfgjknopxđŧ]ir
SFX A r sion [ae]mir
SFX A r sion [aeilou]tir
SFX A r sion [aeiu]bir
SFX A r sion [aeu]rbir
SFX A r sion [ai]nsir
SFX A r sion [ailoru]sir
SFX A r sion [aio]stir
SFX A r sion [aiou]ñir
SFX A r sion [ao]ntir
SFX A r sion [bklnrt]uir
SFX A r sion [ckmux]arir
SFX A r sion [degiptu]rir
SFX A r sion [eiou]lir
SFX A r sion [fiktxđ]alir
SFX A r sion [ft]orbir
SFX A r sion [ir]morir
SFX A r sion [jl]estir
SFX A r sion arguir
SFX A r sion censir
SFX A r sion desavir
SFX A r sion orir
SFX A r sion ortir
SFX A r sion skarmir
SFX A r sion xmartir
SFX A r sion xmentir
SFX A r sion/K [abdfgklmnoprstuvxđŧ]ir
SFX A r sion/K [cjñ]ir
SFX A r sione [acdfgjknopxđŧ]ir
SFX A r sione [ae]mir
SFX A r sione [aeilou]tir
SFX A r sione [aeiu]bir
SFX A r sione [aeu]rbir
SFX A r sione [ai]nsir
SFX A r sione [ailoru]sir
SFX A r sione [aio]stir
SFX A r sione [aiou]ñir
SFX A r sione [ao]ntir
SFX A r sione [bklnrt]uir
SFX A r sione [ckmux]arir
SFX A r sione [degiptu]rir
SFX A r sione [eiou]lir
SFX A r sione [fiktxđ]alir
SFX A r sione [ft]orbir
SFX A r sione [ir]morir
SFX A r sione [jl]estir
SFX A r sione arguir
SFX A r sione censir
SFX A r sione desavir
SFX A r sione orir
SFX A r sione ortir
SFX A r sione skarmir
SFX A r sione xmartir
SFX A r sione xmentir
SFX A r sione/K [abdfgklmnoprstuvxđŧ]ir
SFX A r sione/K [cjñ]ir
SFX A r sionse/K [abdfgklmnoprstuvxđŧ]ir
SFX A r sionse/K [cjñ]ir
SFX A r sié [acdfgjknopxđŧ]ir
SFX A r sié [ae]mir
SFX A r sié [aeilou]tir
SFX A r sié [aeiu]bir
SFX A r sié [aeu]rbir
SFX A r sié [ai]nsir
SFX A r sié [ailoru]sir
SFX A r sié [aio]stir
SFX A r sié [aiou]ñir
SFX A r sié [ao]ntir
SFX A r sié [bklnrt]uir
SFX A r sié [ckmux]arir
SFX A r sié [degiptu]rir
SFX A r sié [eiou]lir
SFX A r sié [fiktxđ]alir
SFX A r sié [ft]orbir
SFX A r sié [ir]morir
SFX A r sié [jl]estir
SFX A r sié arguir
SFX A r sié censir
SFX A r sié desavir
SFX A r sié orir
SFX A r sié ortir
SFX A r sié skarmir
SFX A r sié xmartir
SFX A r sié xmentir
SFX A r so/IJ [acdfgjknopxđŧ]ir
SFX A r so/IJ [ae]mir
SFX A r so/IJ [aeilou]tir
SFX A r so/IJ [aeiu]bir
SFX A r so/IJ [aeu]rbir
SFX A r so/IJ [ai]nsir
SFX A r so/IJ [ailoru]sir
SFX A r so/IJ [aio]stir
SFX A r so/IJ [aiou]ñir
SFX A r so/IJ [ao]ntir
SFX A r so/IJ [bklnrt]uir
SFX A r so/IJ [ckmux]arir
SFX A r so/IJ [degiptu]rir
SFX A r so/IJ [eiou]lir
SFX A r so/IJ [fiktxđ]alir
SFX A r so/IJ [ft]orbir
SFX A r so/IJ [ir]morir
SFX A r so/IJ [jl]estir
SFX A r so/IJ arguir
SFX A r so/IJ censir
SFX A r so/IJ desavir
SFX A r so/IJ ertir
SFX A r so/IJ orir
SFX A r so/IJ ortir
SFX A r so/IJ parir
SFX A r so/IJ partir
SFX A r so/IJ skarmir
SFX A r so/IJ sorbir
SFX A r so/IJ xmartir
SFX A r so/IJ xmentir
SFX A r son/K [abdfgklmnoprstuvxđŧ]ir
SFX A r son/K [acdfgjknopxđŧ]ir
SFX A r son/K [ae]mir
SFX A r son/K [aeilou]tir
SFX A r son/K [aeiu]bir
SFX A r son/K [aeu]rbir
SFX A r son/K [ai]nsir
SFX A r son/K [ailoru]sir
SFX A r son/K [aio]stir
SFX A r son/K [aiou]ñir
SFX A r son/K [ao]ntir
SFX A r son/K [bklnrt]uir
SFX A r son/K [cjñ]ir
SFX A r son/K [ckmux]arir
SFX A r son/K [degiptu]rir
SFX A r son/K [eiou]lir
SFX A r son/K [fiktxđ]alir
SFX A r son/K [ft]orbir
SFX A r son/K [ir]morir
SFX A r son/K [jl]estir
SFX A r son/K arguir
SFX A r son/K censir
SFX A r son/K desavir
SFX A r son/K orir
SFX A r son/K ortir
SFX A r son/K skarmir
SFX A r son/K xmartir
SFX A r son/K xmentir
SFX A r sone [acdfgjknopxđŧ]ir
SFX A r sone [ae]mir
SFX A r sone [aeilou]tir
SFX A r sone [aeiu]bir
SFX A r sone [aeu]rbir
SFX A r sone [ai]nsir
SFX A r sone [ailoru]sir
SFX A r sone [aio]stir
SFX A r sone [aiou]ñir
SFX A r sone [ao]ntir
SFX A r sone [bklnrt]uir
SFX A r sone [ckmux]arir
SFX A r sone [degiptu]rir
SFX A r sone [eiou]lir
SFX A r sone [fiktxđ]alir
SFX A r sone [ft]orbir
SFX A r sone [ir]morir
SFX A r sone [jl]estir
SFX A r sone arguir
SFX A r sone censir
SFX A r sone desavir
SFX A r sone orir
SFX A r sone ortir
SFX A r sone skarmir
SFX A r sone xmartir
SFX A r sone xmentir
SFX A r sone/K [abdfgklmnoprstuvxđŧ]ir
SFX A r sone/K [cjñ]ir
SFX A r sonse/K [abdfgklmnoprstuvxđŧ]ir
SFX A r sonse/K [cjñ]ir
SFX A r sta/H [abcfgjklmnoprstuvxñđŧ]ir
SFX A r sta/H [aeilnrux]dir
SFX A r sta/H [ao]er
SFX A r sta/H [ao]ler
SFX A r sta/H [bcdefgijklmnoprstuvxñđŧ]ar
SFX A r sta/H [er]maner
SFX A r sta/H aver
SFX A r sta/H dir
SFX A r sta/H koñer
SFX A r sta/H parer
SFX A r sta/H poder
SFX A r sta/H saver
SFX A r ste/H [abcfgjklmnoprstuvxñđŧ]ir
SFX A r ste/H [aeilnrux]dir
SFX A r ste/H [ao]er
SFX A r ste/H [ao]ler
SFX A r ste/H [bcdefgijklmnoprstuvxñđŧ]ar
SFX A r ste/H [er]maner
SFX A r ste/H aver
SFX A r ste/H dir
SFX A r ste/H koñer
SFX A r ste/H parer
SFX A r ste/H poder
SFX A r ste/H saver
SFX A r sti/H [abcfgjklmnoprstuvxñđŧ]ir
SFX A r sti/H [aeilnrux]dir
SFX A r sti/H [ao]er
SFX A r sti/H [ao]ler
SFX A r sti/H [bcdefgijklmnoprstuvxñđŧ]ar
SFX A r sti/H [er]maner
SFX A r sti/H aver
SFX A r sti/H dir
SFX A r sti/H koñer
SFX A r sti/H parer
SFX A r sti/H poder
SFX A r sti/H saver
SFX A r sto/H [abcfgjklmnoprstuvxñđŧ]ir
SFX A r sto/H [aeilnrux]dir
SFX A r sto/H [ao]er
SFX A r sto/H [ao]ler
SFX A r sto/H [bcdefgijklmnoprstuvxñđŧ]ar
SFX A r sto/H [er]maner
SFX A r sto/H aver
SFX A r sto/H dir
SFX A r sto/H koñer
SFX A r sto/H parer
SFX A r sto/H poder
SFX A r sto/H saver
SFX A r sé/O [acdfgjknopxđŧ]ir
SFX A r sé/O [ae]mir
SFX A r sé/O [aeilou]tir
SFX A r sé/O [aeiu]bir
SFX A r sé/O [aeu]rbir
SFX A r sé/O [ai]nsir
SFX A r sé/O [ailoru]sir
SFX A r sé/O [aio]stir
SFX A r sé/O [aiou]ñir
SFX A r sé/O [ao]ntir
SFX A r sé/O [bklnrt]uir
SFX A r sé/O [ckmux]arir
SFX A r sé/O [degiptu]rir
SFX A r sé/O [eiou]lir
SFX A r sé/O [fiktxđ]alir
SFX A r sé/O [ft]orbir
SFX A r sé/O [ir]morir
SFX A r sé/O [jl]estir
SFX A r sé/O arguir
SFX A r sé/O censir
SFX A r sé/O desavir
SFX A r sé/O orir
SFX A r sé/O ortir
SFX A r sé/O skarmir
SFX A r sé/O xmartir
SFX A r sé/O xmentir
SFX A r séu/P [acdfgjknopxđŧ]ir
SFX A r séu/P [ae]mir
SFX A r séu/P [aeilou]tir
SFX A r séu/P [aeiu]bir
SFX A r séu/P [aeu]rbir
SFX A r séu/P [ai]nsir
SFX A r séu/P [ailoru]sir
SFX A r séu/P [aio]stir
SFX A r séu/P [aiou]ñir
SFX A r séu/P [ao]ntir
SFX A r séu/P [bklnrt]uir
SFX A r séu/P [ckmux]arir
SFX A r séu/P [degiptu]rir
SFX A r séu/P [eiou]lir
SFX A r séu/P [fiktxđ]alir
SFX A r séu/P [ft]orbir
SFX A r séu/P [ir]morir
SFX A r séu/P [jl]estir
SFX A r séu/P arguir
SFX A r séu/P censir
SFX A r séu/P desavir
SFX A r séu/P orir
SFX A r séu/P ortir
SFX A r séu/P skarmir
SFX A r séu/P xmartir
SFX A r séu/P xmentir
SFX A r ta [anu]estrar
SFX A r ta [ij]ostrar
SFX A r ta [in]skeletrar
SFX A r ta [kl]ontrar
SFX A r ta [km]astrar
SFX A r ta [mnx]istrar
SFX A r ta [mpr]efar
SFX A r ta [ot]rafar
SFX A r ta albitrar
SFX A r ta arbitrar
SFX A r ta entrar
SFX A r ta far
SFX A r ta filtrar
SFX A r ta intrar
SFX A r ta inxaltrar
SFX A r ta konfar
SFX A r ta likuefar
SFX A r ta lustrar
SFX A r ta mostrar
SFX A r ta penetrar
SFX A r ta perpetrar
SFX A r ta rekalŧitrar
SFX A r te [anu]estrar
SFX A r te [ij]ostrar
SFX A r te [in]skeletrar
SFX A r te [kl]ontrar
SFX A r te [km]astrar
SFX A r te [mnx]istrar
SFX A r te [mpr]efar
SFX A r te [ot]rafar
SFX A r te albitrar
SFX A r te arbitrar
SFX A r te entrar
SFX A r te far
SFX A r te filtrar
SFX A r te intrar
SFX A r te inxaltrar
SFX A r te konfar
SFX A r te likuefar
SFX A r te lustrar
SFX A r te mostrar
SFX A r te penetrar
SFX A r te perpetrar
SFX A r te rekalŧitrar
SFX A r ti [anu]estrar
SFX A r ti [ij]ostrar
SFX A r ti [in]skeletrar
SFX A r ti [kl]ontrar
SFX A r ti [km]astrar
SFX A r ti [mnx]istrar
SFX A r ti [mpr]efar
SFX A r ti [ot]rafar
SFX A r ti albitrar
SFX A r ti arbitrar
SFX A r ti entrar
SFX A r ti far
SFX A r ti filtrar
SFX A r ti intrar
SFX A r ti inxaltrar
SFX A r ti konfar
SFX A r ti likuefar
SFX A r ti lustrar
SFX A r ti mostrar
SFX A r ti penetrar
SFX A r ti perpetrar
SFX A r ti rekalŧitrar
SFX A r to/H [anu]estrar
SFX A r to/H [ij]ostrar
SFX A r to/H [in]skeletrar
SFX A r to/H [kl]ontrar
SFX A r to/H [km]astrar
SFX A r to/H [mnx]istrar
SFX A r to/H [mpr]efar
SFX A r to/H [ot]rafar
SFX A r to/H albitrar
SFX A r to/H arbitrar
SFX A r to/H entrar
SFX A r to/H far
SFX A r to/H filtrar
SFX A r to/H intrar
SFX A r to/H inxaltrar
SFX A r to/H konfar
SFX A r to/H likuefar
SFX A r to/H lustrar
SFX A r to/H mostrar
SFX A r to/H penetrar
SFX A r to/H perpetrar
SFX A r to/H rekalŧitrar
SFX A r tu/N [mpr]efar
SFX A r tu/N [ot]rafar
SFX A r tu/N dar
SFX A r tu/N ertir
SFX A r tu/N far
SFX A r tu/N konfar
SFX A r tu/N likuefar
SFX A r tu/N movestar
SFX A r tu/N parir
SFX A r tu/N partir
SFX A r tu/N redar
SFX A r tu/N sorbir
SFX A r tu/N sotostar
SFX A r tu/N star
SFX A r u/P dir
SFX A r va/IOQ [abcfgjklmnoprstuvxñđŧ]ir
SFX A r va/IOQ [aeilnrux]dir
SFX A r va/IOQ [ao]er
SFX A r va/IOQ [ao]ler
SFX A r va/IOQ [bcdefgijklmnoprstuvxñđŧ]ar
SFX A r va/IOQ [er]maner
SFX A r va/IOQ aver
SFX A r va/IOQ dir
SFX A r va/IOQ koñer
SFX A r va/IOQ parer
SFX A r va/IOQ poder
SFX A r va/IOQ saver
SFX A r vai/J [abcfgjklmnoprstuvxñđŧ]ir
SFX A r vai/J [aeilnrux]dir
SFX A r vai/J [ao]er
SFX A r vai/J [ao]ler
SFX A r vai/J [bcdefgijklmnoprstuvxñđŧ]ar
SFX A r vai/J [er]maner
SFX A r vai/J aver
SFX A r vai/J dir
SFX A r vai/J koñer
SFX A r vai/J parer
SFX A r vai/J poder
SFX A r vai/J saver
SFX A r vau/P [abcfgjklmnoprstuvxñđŧ]ir
SFX A r vau/P [aeilnrux]dir
SFX A r vau/P [ao]er
SFX A r vau/P [ao]ler
SFX A r vau/P [bcdefgijklmnoprstuvxñđŧ]ar
SFX A r vau/P [er]maner
SFX A r vau/P aver
SFX A r vau/P dir
SFX A r vau/P koñer
SFX A r vau/P parer
SFX A r vau/P poder
SFX A r vau/P saver
SFX A r ve/I [abcfgjklmnoprstuvxñđŧ]ir
SFX A r ve/I [aeilnrux]dir
SFX A r ve/I [ao]er
SFX A r ve/I [ao]ler
SFX A r ve/I [bcdefgijklmnoprstuvxñđŧ]ar
SFX A r ve/I [er]maner
SFX A r ve/I aver
SFX A r ve/I dir
SFX A r ve/I koñer
SFX A r ve/I parer
SFX A r ve/I poder
SFX A r ve/I saver
SFX A r vei/J [abcfgjklmnoprstuvxñđŧ]ir
SFX A r vei/J [aeilnrux]dir
SFX A r vei/J [ao]er
SFX A r vei/J [ao]ler
SFX A r vei/J [bcdefgijklmnoprstuvxñđŧ]ar
SFX A r vei/J [er]maner
SFX A r vei/J aver
SFX A r vei/J dir
SFX A r vei/J koñer
SFX A r vei/J parer
SFX A r vei/J poder
SFX A r vei/J saver
SFX A r vi/MO [abcfgjklmnoprstuvxñđŧ]ir
SFX A r vi/MO [aeilnrux]dir
SFX A r vi/MO [ao]er
SFX A r vi/MO [ao]ler
SFX A r vi/MO [bcdefgijklmnoprstuvxñđŧ]ar
SFX A r vi/MO [er]maner
SFX A r vi/MO aver
SFX A r vi/MO dir
SFX A r vi/MO koñer
SFX A r vi/MO parer
SFX A r vi/MO poder
SFX A r vi/MO saver
SFX A r vion/K [abdfgklmnoprstuvxđŧ]ir
SFX A r vion/K [cjñ]ir
SFX A r vionse/K [abdfgklmnoprstuvxđŧ]ir
SFX A r vionse/K [cjñ]ir
SFX A r vo/I [abcfgjklmnoprstuvxñđŧ]ir
SFX A r vo/I [aeilnrux]dir
SFX A r vo/I [ao]er
SFX A r vo/I [ao]ler
SFX A r vo/I [bcdefgijklmnoprstuvxñđŧ]ar
SFX A r vo/I [er]maner
SFX A r vo/I aver
SFX A r vo/I dir
SFX A r vo/I koñer
SFX A r vo/I parer
SFX A r vo/I poder
SFX A r vo/I saver
SFX A r voi/J [abcfgjklmnoprstuvxñđŧ]ir
SFX A r voi/J [aeilnrux]dir
SFX A r voi/J [ao]er
SFX A r voi/J [ao]ler
SFX A r voi/J [bcdefgijklmnoprstuvxñđŧ]ar
SFX A r voi/J [er]maner
SFX A r voi/J aver
SFX A r voi/J dir
SFX A r voi/J koñer
SFX A r voi/J parer
SFX A r voi/J poder
SFX A r voi/J saver
SFX A r von/K [abdfgklmnoprstuvxđŧ]ir
SFX A r von/K [cjñ]ir
SFX A r vonse/K [abdfgklmnoprstuvxđŧ]ir
SFX A r vonse/K [cjñ]ir
SFX A rir èrta ofrir
SFX A rir èrte ofrir
SFX A rir èrti ofrir
SFX A rir èrto/H ofrir
SFX A ser ra/IOQ èser
SFX A ser rai/J èser
SFX A ser rau/P èser
SFX A ser re/I èser
SFX A ser rei/J èser
SFX A ser relo/R èser
SFX A ser ri/MO èser
SFX A ser rimo/K èser
SFX A ser rimoi/L èser
SFX A ser ritu/N èser
SFX A ser ro/I èser
SFX A ser roi/J èser
SFX A ter sa [rèò]ter
SFX A ter se [rèò]ter
SFX A ter si [rèò]ter
SFX A ter so/H [rèò]ter
SFX A uar úa/EGQ anuar
SFX A uar úa/EGQ destuar
SFX A uar úa/EGQ dexnuar
SFX A uar úa/EGQ inguar
SFX A uar úa/EGQ istuar
SFX A uar úa/EGQ strasuar
SFX A uar úe/IQ anuar
SFX A uar úe/IQ destuar
SFX A uar úe/IQ dexnuar
SFX A uar úe/IQ inguar
SFX A uar úe/IQ istuar
SFX A uar úe/IQ strasuar
SFX A uar úelo/R [mpr]uar
SFX A uar úelo/R anuar
SFX A uar úelo/R destuar
SFX A uar úelo/R dexnuar
SFX A uar úelo/R guar
SFX A uar úelo/R inguar
SFX A uar úelo/R istuar
SFX A uar úelo/R strasuar
SFX A uar úelo/R stuar
SFX A uar úelo/R suar
SFX A uar úelo/R tuar
SFX A uar úelo/R xnuar
SFX A uar úi/M anuar
SFX A uar úi/M destuar
SFX A uar úi/M dexnuar
SFX A uar úi/M inguar
SFX A uar úi/M istuar
SFX A uar úi/M strasuar
SFX A uar úitu/N [mpr]uar
SFX A uar úitu/N anuar
SFX A uar úitu/N destuar
SFX A uar úitu/N dexnuar
SFX A uar úitu/N guar
SFX A uar úitu/N inguar
SFX A uar úitu/N istuar
SFX A uar úitu/N strasuar
SFX A uar úitu/N stuar
SFX A uar úitu/N suar
SFX A uar úitu/N tuar
SFX A uar úitu/N xnuar
SFX A uar úo/I anuar
SFX A uar úo/I destuar
SFX A uar úo/I dexnuar
SFX A uar úo/I inguar
SFX A uar úo/I istuar
SFX A uar úo/I strasuar
SFX A ubar úbelo/R [ns]fiubar
SFX A ubar úbitu/N [ns]fiubar
SFX A ubiar úbie/J [klst]ubiar
SFX A ubiar úbielo/R [klst]ubiar
SFX A ubiar úbio/J [klst]ubiar
SFX A ubiar úbitu/N [klst]ubiar
SFX A ubilar úbila/EGQ jubilar
SFX A ubilar úbile/HIJQ jubilar
SFX A ubilar úbilelo/R jubilar
SFX A ubilar úbili/M jubilar
SFX A ubilar úbilitu/N jubilar
SFX A ubilar úbilo/IJ jubilar
SFX A ubitar úbita/EGQ dubitar
SFX A ubitar úbite/HIJQ dubitar
SFX A ubitar úbitelo/R dubitar
SFX A ubitar úbiti/M dubitar
SFX A ubitar úbititu/N dubitar
SFX A ubitar úbito/IJ dubitar
SFX A ublegar úblega/EGQ publegar
SFX A ublegar úblege/HIJQ publegar
SFX A ublegar úblegelo/R publegar
SFX A ublegar úblegi/M publegar
SFX A ublegar úblegitu/N publegar
SFX A ublegar úblego/IJ publegar
SFX A ubregar úbrega/EGQ rubregar
SFX A ubregar úbrege/HIJQ rubregar
SFX A ubregar úbregelo/R rubregar
SFX A ubregar úbregi/M rubregar
SFX A ubregar úbregitu/N rubregar
SFX A ubregar úbrego/IJ rubregar
SFX A ucar úcelo/R [acgkm]ucar
SFX A ucar úcitu/N [acgkm]ucar
SFX A ucarar úcara/EGQ mucarar
SFX A ucarar úcare/HIJQ mucarar
SFX A ucarar úcarelo/R mucarar
SFX A ucarar úcari/M mucarar
SFX A ucarar úcaritu/N mucarar
SFX A ucarar úcaro/IJ mucarar
SFX A udar údelo/R udar
SFX A udar úditu/N udar
SFX A udarar údara/EGQ mudarar
SFX A udarar údare/HIJQ mudarar
SFX A udarar údarelo/R mudarar
SFX A udarar údari/M mudarar
SFX A udarar údaritu/N mudarar
SFX A udarar údaro/IJ mudarar
SFX A udegar údega/EGQ xudegar
SFX A udegar údege/HIJQ xudegar
SFX A udegar údegelo/R xudegar
SFX A udegar údegi/M xudegar
SFX A udegar údegitu/N xudegar
SFX A udegar údego/IJ xudegar
SFX A udiar údie/J [pt]udiar
SFX A udiar údielo/R [pt]udiar
SFX A udiar údio/J [pt]udiar
SFX A udiar úditu/N [pt]udiar
SFX A udrar údrelo/R xludrar
SFX A udrar údritu/N xludrar
SFX A ufar úfelo/R [bdkmrtx]ufar
SFX A ufar úfitu/N [bdkmrtx]ufar
SFX A ufiar úfie/J petufiar
SFX A ufiar úfielo/R petufiar
SFX A ufiar úfio/J petufiar
SFX A ufiar úfitu/N petufiar
SFX A ufolar úfola/EGQ [ktx]ufolar
SFX A ufolar úfole/HIJQ [ktx]ufolar
SFX A ufolar úfolelo/R [ktx]ufolar
SFX A ufolar úfoli/M [ktx]ufolar
SFX A ufolar úfolitu/N [ktx]ufolar
SFX A ufolar úfolo/IJ [ktx]ufolar
SFX A ugar úgelo/R [bclrstđ]ugar
SFX A ugar úgelo/R [bclrtđ]ugar
SFX A ugar úgelo/R fugar
SFX A ugar úgelo/R sugar
SFX A ugar úgitu/N [bclrtđ]ugar
SFX A ugar úgitu/N fugar
SFX A ugar úgitu/N sugar
SFX A ugolar úgola/EGQ [rđ]ugolar
SFX A ugolar úgole/HIJQ [rđ]ugolar
SFX A ugolar úgolelo/R [rđ]ugolar
SFX A ugolar úgoli/M [rđ]ugolar
SFX A ugolar úgolitu/N [rđ]ugolar
SFX A ugolar úgolo/IJ [rđ]ugolar
SFX A ugular úgula/EGQ jugular
SFX A ugular úgule/HIJQ jugular
SFX A ugular úgulelo/R jugular
SFX A ugular úguli/M jugular
SFX A ugular úgulitu/N jugular
SFX A ugular úgulo/IJ jugular
SFX A ujar újelo/R ujar
SFX A ujar újitu/N ujar
SFX A ukar úkelo/R [abcklrtŧ]ukar
SFX A ukar úkitu/N [abcklrtŧ]ukar
SFX A ukarar úkara/EGQ ŧukarar
SFX A ukarar úkare/HIJQ ŧukarar
SFX A ukarar úkarelo/R ŧukarar
SFX A ukarar úkari/M ŧukarar
SFX A ukarar úkaritu/N ŧukarar
SFX A ukarar úkaro/IJ ŧukarar
SFX A ukelar úkela/EGQ ukelar
SFX A ukelar úkele/HIJQ ukelar
SFX A ukelar úkelelo/R ukelar
SFX A ukelar úkeli/M ukelar
SFX A ukelar úkelitu/N ukelar
SFX A ukelar úkelo/IJ ukelar
SFX A ukiar úkie/J [bsx]ukiar
SFX A ukiar úkielo/R [bsx]ukiar
SFX A ukiar úkio/J [bsx]ukiar
SFX A ukiar úkitu/N [bsx]ukiar
SFX A uklear úklee/J nuklear
SFX A uklear úkleelo/R nuklear
SFX A uklear úkleitu/N nuklear
SFX A uklear úkleo/J nuklear
SFX A ukolar úkola/EGQ strukolar
SFX A ukolar úkole/HIJQ strukolar
SFX A ukolar úkolelo/R strukolar
SFX A ukolar úkoli/M strukolar
SFX A ukolar úkolitu/N strukolar
SFX A ukolar úkolo/IJ strukolar
SFX A ular úlelo/R [anrđ]ular
SFX A ular úlelo/R [ns]kular
SFX A ular úlelo/R adular
SFX A ular úlelo/R mular
SFX A ular úlelo/R rekular
SFX A ular úlitu/N [anrđ]ular
SFX A ular úlitu/N [ns]kular
SFX A ular úlitu/N adular
SFX A ular úlitu/N mular
SFX A ular úlitu/N rekular
SFX A ulegar úlega/EGQ [bpr]ulegar
SFX A ulegar úlege/HIJQ [bpr]ulegar
SFX A ulegar úlegelo/R [bpr]ulegar
SFX A ulegar úlegi/M [bpr]ulegar
SFX A ulegar úlegitu/N [bpr]ulegar
SFX A ulegar úlego/IJ [bpr]ulegar
SFX A ulkorar úlkora/EGQ dulkorar
SFX A ulkorar úlkore/HIJQ dulkorar
SFX A ulkorar úlkorelo/R dulkorar
SFX A ulkorar úlkori/M dulkorar
SFX A ulkorar úlkoritu/N dulkorar
SFX A ulkorar úlkoro/IJ dulkorar
SFX A ulmenar úlmena/EGQ fulmenar
SFX A ulmenar úlmene/HIJQ fulmenar
SFX A ulmenar úlmenelo/R fulmenar
SFX A ulmenar úlmeni/M fulmenar
SFX A ulmenar úlmenitu/N fulmenar
SFX A ulmenar úlmeno/IJ fulmenar
SFX A ulminar úlmina/EGQ fulminar
SFX A ulminar úlmine/HIJQ fulminar
SFX A ulminar úlminelo/R fulminar
SFX A ulminar úlmini/M fulminar
SFX A ulminar úlminitu/N fulminar
SFX A ulminar úlmino/IJ fulminar
SFX A ulnerar úlnera/EGQ vulnerar
SFX A ulnerar úlnere/HIJQ vulnerar
SFX A ulnerar úlnerelo/R vulnerar
SFX A ulnerar úlneri/M vulnerar
SFX A ulnerar úlneritu/N vulnerar
SFX A ulnerar úlnero/IJ vulnerar
SFX A ultar últelo/R [msx]ultar
SFX A ultar últitu/N [msx]ultar
SFX A ultimar última/EGQ ultimar
SFX A ultimar últime/HIJQ ultimar
SFX A ultimar últimelo/R ultimar
SFX A ultimar últimi/M ultimar
SFX A ultimar últimitu/N ultimar
SFX A ultimar último/IJ ultimar
SFX A ulular úlula/EGQ ulular
SFX A ulular úlule/HIJQ ulular
SFX A ulular úlulelo/R ulular
SFX A ulular úluli/M ulular
SFX A ulular úlulitu/N ulular
SFX A ulular úlulo/IJ ulular
SFX A umar úmelo/R [filrst]umar
SFX A umar úmitu/N [filrst]umar
SFX A umegar úmega/EGQ [fr]umegar
SFX A umegar úmege/HIJQ [fr]umegar
SFX A umegar úmegelo/R [fr]umegar
SFX A umegar úmegi/M [fr]umegar
SFX A umegar úmegitu/N [fr]umegar
SFX A umegar úmego/IJ [fr]umegar
SFX A umenar úmena/EGQ xdrumenar
SFX A umenar úmene/HIJQ xdrumenar
SFX A umenar úmenelo/R xdrumenar
SFX A umenar úmeni/M xdrumenar
SFX A umenar úmenitu/N xdrumenar
SFX A umenar úmeno/IJ xdrumenar
SFX A uminar úmina/EGQ [in]luminar
SFX A uminar úmine/HIJQ [in]luminar
SFX A uminar úminelo/R [in]luminar
SFX A uminar úmini/M [in]luminar
SFX A uminar úminitu/N [in]luminar
SFX A uminar úmino/IJ [in]luminar
SFX A umular úmula/EGQ kumular
SFX A umular úmule/HIJQ kumular
SFX A umular úmulelo/R kumular
SFX A umular úmuli/M kumular
SFX A umular úmulitu/N kumular
SFX A umular úmulo/IJ kumular
SFX A unar únelo/R [klrsx]unar
SFX A unar únitu/N [klrsx]unar
SFX A unegar únega/EGQ [ox]munegar
SFX A unegar únege/HIJQ [ox]munegar
SFX A unegar únegelo/R [ox]munegar
SFX A unegar únegi/M [ox]munegar
SFX A unegar únegitu/N [ox]munegar
SFX A unegar únego/IJ [ox]munegar
SFX A ungar úngelo/R lungar
SFX A ungar úngitu/N lungar
SFX A uniar únie/J [kp]uniar
SFX A uniar únielo/R [kp]uniar
SFX A uniar únio/J [kp]uniar
SFX A uniar únitu/N [kp]uniar
SFX A unŧiar únŧie/J renunŧiar
SFX A unŧiar únŧielo/R renunŧiar
SFX A unŧiar únŧio/J renunŧiar
SFX A unŧiar únŧitu/N renunŧiar
SFX A upar úpelo/R [cprstŧ]upar
SFX A upar úpelo/R kupar
SFX A upar úpitu/N [cprstŧ]upar
SFX A upar úpitu/N kupar
SFX A uparar úpara/EGQ suparar
SFX A uparar úpare/HIJQ suparar
SFX A uparar úparelo/R suparar
SFX A uparar úpari/M suparar
SFX A uparar úparitu/N suparar
SFX A uparar úparo/IJ suparar
SFX A upegar úpega/EGQ ŧupegar
SFX A upegar úpege/HIJQ ŧupegar
SFX A upegar úpegelo/R ŧupegar
SFX A upegar úpegi/M ŧupegar
SFX A upegar úpegitu/N ŧupegar
SFX A upegar úpego/IJ ŧupegar
SFX A uperar úpera/EGQ [ks]uperar
SFX A uperar úpere/HIJQ [ks]uperar
SFX A uperar úperelo/R [ks]uperar
SFX A uperar úperi/M [ks]uperar
SFX A uperar úperitu/N [ks]uperar
SFX A uperar úpero/IJ [ks]uperar
SFX A upiar úpie/J [rs]upiar
SFX A upiar úpielo/R [rs]upiar
SFX A upiar úpio/J [rs]upiar
SFX A upiar úpitu/N [rs]upiar
SFX A uplegar úplega/EGQ suplegar
SFX A uplegar úplege/HIJQ suplegar
SFX A uplegar úplegelo/R suplegar
SFX A uplegar úplegi/M suplegar
SFX A uplegar úplegitu/N suplegar
SFX A uplegar úplego/IJ suplegar
SFX A urar úrelo/R [bdfgikmstxđ]urar
SFX A urar úrelo/R maurar
SFX A urar úritu/N [bdfgikmstxđ]urar
SFX A urar úritu/N maurar
SFX A urbar úrbelo/R desturbar
SFX A urbar úrbitu/N desturbar
SFX A urbiar úrbie/J turbiar
SFX A urbiar úrbielo/R turbiar
SFX A urbiar úrbio/J turbiar
SFX A urbiar úrbitu/N turbiar
SFX A urbinar úrbina/EGQ turbinar
SFX A urbinar úrbine/HIJQ turbinar
SFX A urbinar úrbinelo/R turbinar
SFX A urbinar úrbini/M turbinar
SFX A urbinar úrbinitu/N turbinar
SFX A urbinar úrbino/IJ turbinar
SFX A uregar úrega/EGQ furegar
SFX A uregar úrege/HIJQ furegar
SFX A uregar úregelo/R furegar
SFX A uregar úregi/M furegar
SFX A uregar úregitu/N furegar
SFX A uregar úrego/IJ furegar
SFX A urfar úrfelo/R furfar
SFX A urfar úrfitu/N furfar
SFX A urgar úrgelo/R [pt]urgar
SFX A urgar úrgitu/N [pt]urgar
SFX A uriar úrie/J [fjkx]uriar
SFX A uriar úrielo/R [fjkx]uriar
SFX A uriar úrio/J [fjkx]uriar
SFX A uriar úritu/N [fjkx]uriar
SFX A urkiar úrkie/J remurkiar
SFX A urkiar úrkielo/R remurkiar
SFX A urkiar úrkio/J remurkiar
SFX A urkiar úrkitu/N remurkiar
SFX A urlar úrlelo/R urlar
SFX A urlar úrlitu/N urlar
SFX A urmar úrmelo/R urmar
SFX A urmar úrmitu/N urmar
SFX A urogar úroga/EGQ surogar
SFX A urogar úroge/HIJQ surogar
SFX A urogar úrogelo/R surogar
SFX A urogar úrogi/M surogar
SFX A urogar úrogitu/N surogar
SFX A urogar úrogo/IJ surogar
SFX A urtar úrtelo/R urtar
SFX A urtar úrtitu/N urtar
SFX A urvar úrvelo/R kurvar
SFX A urvar úrvitu/N kurvar
SFX A urxitar úrxita/EGQ [en]gurxitar
SFX A urxitar úrxite/HIJQ [en]gurxitar
SFX A urxitar úrxitelo/R [en]gurxitar
SFX A urxitar úrxiti/M [en]gurxitar
SFX A urxitar úrxititu/N [en]gurxitar
SFX A urxitar úrxito/IJ [en]gurxitar
SFX A urŧar úrŧelo/R skurŧar
SFX A urŧar úrŧitu/N skurŧar
SFX A usar úselo/R [bglmr]usar
SFX A usar úsitu/N [bglmr]usar
SFX A usegar úsega/EGQ stusegar
SFX A usegar úsege/HIJQ stusegar
SFX A usegar úsegelo/R stusegar
SFX A usegar úsegi/M stusegar
SFX A usegar úsegitu/N stusegar
SFX A usegar úsego/IJ stusegar
SFX A usiar úsie/J [rs]usiar
SFX A usiar úsielo/R [rs]usiar
SFX A usiar úsio/J [rs]usiar
SFX A usiar úsitu/N [rs]usiar
SFX A usitar úsita/EGQ susitar
SFX A usitar úsite/HIJQ susitar
SFX A usitar úsitelo/R susitar
SFX A usitar úsiti/M susitar
SFX A usitar úsititu/N susitar
SFX A usitar úsito/IJ susitar
SFX A uskar úskelo/R [bfr]uskar
SFX A uskar úskitu/N [bfr]uskar
SFX A usketar úsketa/EGQ brusketar
SFX A usketar úskete/HIJQ brusketar
SFX A usketar úsketelo/R brusketar
SFX A usketar úsketi/M brusketar
SFX A usketar úsketitu/N brusketar
SFX A usketar úsketo/IJ brusketar
SFX A uskiar úskie/J bruskiar
SFX A uskiar úskielo/R bruskiar
SFX A uskiar úskio/J bruskiar
SFX A uskiar úskitu/N bruskiar
SFX A uskinar úskina/EGQ bruskinar
SFX A uskinar úskine/HIJQ bruskinar
SFX A uskinar úskinelo/R bruskinar
SFX A uskinar úskini/M bruskinar
SFX A uskinar úskinitu/N bruskinar
SFX A uskinar úskino/IJ bruskinar
SFX A usolar úsola/EGQ [nx]busolar
SFX A usolar úsole/HIJQ [nx]busolar
SFX A usolar úsolelo/R [nx]busolar
SFX A usolar úsoli/M [nx]busolar
SFX A usolar úsolitu/N [nx]busolar
SFX A usolar úsolo/IJ [nx]busolar
SFX A uspar úspelo/R ruspar
SFX A uspar úspitu/N ruspar
SFX A ustar ústelo/R ustar
SFX A ustar ústitu/N ustar
SFX A ustegar ústega/EGQ ustegar
SFX A ustegar ústege/HIJQ ustegar
SFX A ustegar ústegelo/R ustegar
SFX A ustegar ústegi/M ustegar
SFX A ustegar ústegitu/N ustegar
SFX A ustegar ústego/IJ ustegar
SFX A ustolar ústola/EGQ brustolar
SFX A ustolar ústole/HIJQ brustolar
SFX A ustolar ústolelo/R brustolar
SFX A ustolar ústoli/M brustolar
SFX A ustolar ústolitu/N brustolar
SFX A ustolar ústolo/IJ brustolar
SFX A ustrar ústrelo/R lustrar
SFX A ustrar ústritu/N lustrar
SFX A ustriar ústrie/J industriar
SFX A ustriar ústrielo/R industriar
SFX A ustriar ústrio/J industriar
SFX A ustriar ústritu/N industriar
SFX A utar útelo/R [abjnr]utar
SFX A utar útitu/N [abjnr]utar
SFX A utegar útega/EGQ mutegar
SFX A utegar útege/HIJQ mutegar
SFX A utegar útegelo/R mutegar
SFX A utegar útegi/M mutegar
SFX A utegar útegitu/N mutegar
SFX A utegar útego/IJ mutegar
SFX A utilar útila/EGQ mutilar
SFX A utilar útile/HIJQ mutilar
SFX A utilar útilelo/R mutilar
SFX A utilar útili/M mutilar
SFX A utilar útilitu/N mutilar
SFX A utilar útilo/IJ mutilar
SFX A utinar útina/EGQ [lm]utinar
SFX A utinar útine/HIJQ [lm]utinar
SFX A utinar útinelo/R [lm]utinar
SFX A utinar útini/M [lm]utinar
SFX A utinar útinitu/N [lm]utinar
SFX A utinar útino/IJ [lm]utinar
SFX A utriar útrie/J inmutriar
SFX A utriar útrielo/R inmutriar
SFX A utriar útrio/J inmutriar
SFX A utriar útritu/N inmutriar
SFX A utuar útue/J frutuar
SFX A utuar útuelo/R frutuar
SFX A utuar útuitu/N frutuar
SFX A utuar útuo/J frutuar
SFX A uviar úvie/J [ex]luviar
SFX A uviar úvielo/R [ex]luviar
SFX A uviar úvio/J [ex]luviar
SFX A uviar úvitu/N [ex]luviar
SFX A uvolar úvola/EGQ nuvolar
SFX A uvolar úvole/HIJQ nuvolar
SFX A uvolar úvolelo/R nuvolar
SFX A uvolar úvoli/M nuvolar
SFX A uvolar úvolitu/N nuvolar
SFX A uvolar úvolo/IJ nuvolar
SFX A uxar úxelo/R uxar
SFX A uxar úxitu/N uxar
SFX A uxarar úxara/EGQ buxarar
SFX A uxarar úxare/HIJQ buxarar
SFX A uxarar úxarelo/R buxarar
SFX A uxarar úxari/M buxarar
SFX A uxarar úxaritu/N buxarar
SFX A uxarar úxaro/IJ buxarar
SFX A uxegar úxega/EGQ [lm]uxegar
SFX A uxegar úxege/HIJQ [lm]uxegar
SFX A uxegar úxegelo/R [lm]uxegar
SFX A uxegar úxegi/M [lm]uxegar
SFX A uxegar úxegitu/N [lm]uxegar
SFX A uxegar úxego/IJ [lm]uxegar
SFX A uxenar úxena/EGQ baluxenar
SFX A uxenar úxene/HIJQ baluxenar
SFX A uxenar úxenelo/R baluxenar
SFX A uxenar úxeni/M baluxenar
SFX A uxenar úxenitu/N baluxenar
SFX A uxenar úxeno/IJ baluxenar
SFX A uxerar úxera/EGQ buxerar
SFX A uxerar úxere/HIJQ buxerar
SFX A uxerar úxerelo/R buxerar
SFX A uxerar úxeri/M buxerar
SFX A uxerar úxeritu/N buxerar
SFX A uxerar úxero/IJ buxerar
SFX A uxiar úxie/J induxiar
SFX A uxiar úxielo/R induxiar
SFX A uxiar úxio/J induxiar
SFX A uxiar úxitu/N induxiar
SFX A uxmar úxmelo/R uxmar
SFX A uxmar úxmitu/N uxmar
SFX A uxnar úxnelo/R buxnar
SFX A uxnar úxnitu/N buxnar
SFX A uxolar úxola/EGQ [bfm]uxolar
SFX A uxolar úxole/HIJQ [bfm]uxolar
SFX A uxolar úxolelo/R [bfm]uxolar
SFX A uxolar úxoli/M [bfm]uxolar
SFX A uxolar úxolitu/N [bfm]uxolar
SFX A uxolar úxolo/IJ [bfm]uxolar
SFX A uñar úñelo/R [fgklprt]uñar
SFX A uñar úñitu/N [fgklprt]uñar
SFX A uñegar úñega/EGQ muñegar
SFX A uñegar úñege/HIJQ muñegar
SFX A uñegar úñegelo/R muñegar
SFX A uñegar úñegi/M muñegar
SFX A uñegar úñegitu/N muñegar
SFX A uñegar úñego/IJ muñegar
SFX A uñolar úñola/EGQ uñolar
SFX A uñolar úñole/HIJQ uñolar
SFX A uñolar úñolelo/R uñolar
SFX A uñolar úñoli/M uñolar
SFX A uñolar úñolitu/N uñolar
SFX A uñolar úñolo/IJ uñolar
SFX A uđar úđelo/R stuđar
SFX A uđar úđitu/N stuđar
SFX A uŧar úŧelo/R uŧar
SFX A uŧar úŧitu/N uŧar
SFX A uŧegar úŧega/EGQ stuŧegar
SFX A uŧegar úŧege/HIJQ stuŧegar
SFX A uŧegar úŧegelo/R stuŧegar
SFX A uŧegar úŧegi/M stuŧegar
SFX A uŧegar úŧegitu/N stuŧegar
SFX A uŧegar úŧego/IJ stuŧegar
SFX A uŧiar úŧie/J kruŧiar
SFX A uŧiar úŧielo/R kruŧiar
SFX A uŧiar úŧio/J kruŧiar
SFX A uŧiar úŧitu/N kruŧiar
SFX A uŧidar úŧida/EGQ truŧidar
SFX A uŧidar úŧide/HIJQ truŧidar
SFX A uŧidar úŧidelo/R truŧidar
SFX A uŧidar úŧidi/M truŧidar
SFX A uŧidar úŧiditu/N truŧidar
SFX A uŧidar úŧido/IJ truŧidar
SFX A uŧolar úŧola/EGQ [bk]uŧolar
SFX A uŧolar úŧole/HIJQ [bk]uŧolar
SFX A uŧolar úŧolelo/R [bk]uŧolar
SFX A uŧolar úŧoli/M [bk]uŧolar
SFX A uŧolar úŧolitu/N [bk]uŧolar
SFX A uŧolar úŧolo/IJ [bk]uŧolar
SFX A ver biando/EG aver
SFX A ver e/J saver
SFX A ver lo/R aver
SFX A ver lo/R saver
SFX A ver o/J saver
SFX A ver pi aver
SFX A ver pi saver
SFX A ver pia aver
SFX A ver pia saver
SFX A ver pie aver
SFX A ver pie saver
SFX A ver piede aver
SFX A ver piege aver
SFX A ver piemo aver
SFX A ver pien aver
SFX A ver piene aver
SFX A ver pion aver
SFX A ver pione aver
SFX A ver piè aver
SFX A ver pié aver
SFX A ver sa mòver
SFX A ver se mòver
SFX A ver si mòver
SFX A ver so/H mòver
SFX A ver ta [sx]òlver
SFX A ver te [sx]òlver
SFX A ver ti [sx]òlver
SFX A ver to/H [sx]òlver
SFX A ver tu/N aver
SFX A ver tu/N saver
SFX A xer ta [kps]òrxer
SFX A xer ta [lè]xer
SFX A xer ta kòxer
SFX A xer te [kps]òrxer
SFX A xer te [lè]xer
SFX A xer te kòxer
SFX A xer ti [kps]òrxer
SFX A xer ti [lè]xer
SFX A xer ti kòxer
SFX A xer to/H [kps]òrxer
SFX A xer to/H [lè]xer
SFX A xer to/H kòxer
SFX A àder ada [kruv]àder
SFX A àder ade/HIJQ [kruv]àder
SFX A àder adeai/J [kruv]àder
SFX A àder adeau/P [kruv]àder
SFX A àder adede [kruv]àder
SFX A àder adeei/J [kruv]àder
SFX A àder adege [kruv]àder
SFX A àder ademo/K [kruv]àder
SFX A àder ademoi/L [kruv]àder
SFX A àder aden/K [kruv]àder
SFX A àder adendo/EG [kruv]àder
SFX A àder adene/K [kruv]àder
SFX A àder adense/K [kruv]àder
SFX A àder adente [kruv]àder
SFX A àder adeoi/J [kruv]àder
SFX A àder aderalo/R [kruv]àder
SFX A àder aderatu/N [kruv]àder
SFX A àder aderave/QS [kruv]àder
SFX A àder aderemo/K [kruv]àder
SFX A àder aderemoi/L [kruv]àder
SFX A àder aderen/K [kruv]àder
SFX A àder aderense/K [kruv]àder
SFX A àder aderesi/O [kruv]àder
SFX A àder aderesiu/P [kruv]àder
SFX A àder aderiai/J [kruv]àder
SFX A àder aderiei/J [kruv]àder
SFX A àder aderimo/K [kruv]àder
SFX A àder aderimoi/L [kruv]àder
SFX A àder aderion/K [kruv]àder
SFX A àder aderionse/K [kruv]àder
SFX A àder aderisen/K [kruv]àder
SFX A àder aderisense/K [kruv]àder
SFX A àder aderision/K [kruv]àder
SFX A àder aderisionse/K [kruv]àder
SFX A àder aderisié/O [kruv]àder
SFX A àder aderisiéu/P [kruv]àder
SFX A àder aderison/K [kruv]àder
SFX A àder aderisonse/K [kruv]àder
SFX A àder aderié/O [kruv]àder
SFX A àder aderiéu/P [kruv]àder
SFX A àder aderon/K [kruv]àder
SFX A àder aderonse/K [kruv]àder
SFX A àder aderà/IMQ [kruv]àder
SFX A àder aderàe/Q [kruv]àder
SFX A àder aderài/J [kruv]àder
SFX A àder aderè/I [kruv]àder
SFX A àder aderèi/J [kruv]àder
SFX A àder aderé/O [kruv]àder
SFX A àder aderésimo/K [kruv]àder
SFX A àder aderésimoi/L [kruv]àder
SFX A àder aderéu/P [kruv]àder
SFX A àder aderí/O [kruv]àder
SFX A àder adería/IMQ [kruv]àder
SFX A àder aderíatu/N [kruv]àder
SFX A àder aderíe/IQ [kruv]àder
SFX A àder aderíelo/R [kruv]àder
SFX A àder aderíu/P [kruv]àder
SFX A àder aderò/I [kruv]àder
SFX A àder aderòi/J [kruv]àder
SFX A àder adese/H [kruv]àder
SFX A àder adesi [kruv]àder
SFX A àder adesta/H [kruv]àder
SFX A àder adeste/H [kruv]àder
SFX A àder adesti/H [kruv]àder
SFX A àder adesto/H [kruv]àder
SFX A àder adeva/IOQ [kruv]àder
SFX A àder adevai/J [kruv]àder
SFX A àder adevau/P [kruv]àder
SFX A àder adeve/I [kruv]àder
SFX A àder adevei/J [kruv]àder
SFX A àder adevi/MO [kruv]àder
SFX A àder adevo/I [kruv]àder
SFX A àder adevoi/J [kruv]àder
SFX A àder adi/EGM [kruv]àder
SFX A àder adimo/K [kruv]àder
SFX A àder adimoi/L [kruv]àder
SFX A àder adion/K [kruv]àder
SFX A àder adione/K [kruv]àder
SFX A àder adionse/K [kruv]àder
SFX A àder adisen/K [kruv]àder
SFX A àder adisene/K [kruv]àder
SFX A àder adisense/K [kruv]àder
SFX A àder adision/K [kruv]àder
SFX A àder adisione/K [kruv]àder
SFX A àder adisionse/K [kruv]àder
SFX A àder adison/K [kruv]àder
SFX A àder adisone/K [kruv]àder
SFX A àder adisonse/K [kruv]àder
SFX A àder adiven/K [kruv]àder
SFX A àder adivense/K [kruv]àder
SFX A àder adivion/K [kruv]àder
SFX A àder adivionse/K [kruv]àder
SFX A àder adivié/O [kruv]àder
SFX A àder adiviéu/P [kruv]àder
SFX A àder adivon/K [kruv]àder
SFX A àder adivonse/K [kruv]àder
SFX A àder adié/O [kruv]àder
SFX A àder adiéu/P [kruv]àder
SFX A àder ado/IJ [kruv]àder
SFX A àder adon/K [kruv]àder
SFX A àder adone/K [kruv]àder
SFX A àder adonse/K [kruv]àder
SFX A àder adua/H [kruv]àder
SFX A àder aduda/H [kruv]àder
SFX A àder adude/H [kruv]àder
SFX A àder adudi/H [kruv]àder
SFX A àder adudo/H [kruv]àder
SFX A àder adue/H [kruv]àder
SFX A àder adui/H [kruv]àder
SFX A àder aduo/H [kruv]àder
SFX A àder adé/GO [kruv]àder
SFX A àder adéa/IOQ [kruv]àder
SFX A àder adée/I [kruv]àder
SFX A àder adéelo/R [kruv]àder
SFX A àder adéi/MO [kruv]àder
SFX A àder adéimo/K [kruv]àder
SFX A àder adéimoi/L [kruv]àder
SFX A àder adéitu/N [kruv]àder
SFX A àder adéo/I [kruv]àder
SFX A àder adésimo [kruv]àder
SFX A àder adéu/P [kruv]àder
SFX A àder adévelo/R [kruv]àder
SFX A àder adévimo/K [kruv]àder
SFX A àder adévimoi/L [kruv]àder
SFX A àder adévitu/N [kruv]àder
SFX A àder adí/GO [kruv]àder
SFX A àder adíu/P [kruv]àder
SFX A àder adú [kruv]àder
SFX A àder axa [kruv]àder
SFX A àder axe [kruv]àder
SFX A àder axi [kruv]àder
SFX A àder axo/H [kruv]àder
SFX A àer ae/J tràer
SFX A àer aeai/J tràer
SFX A àer aeau/P tràer
SFX A àer aede tràer
SFX A àer aeei/J tràer
SFX A àer aege tràer
SFX A àer aemo/K tràer
SFX A àer aemoi/L tràer
SFX A àer aen/K tràer
SFX A àer aendo/EG tràer
SFX A àer aene/K tràer
SFX A àer aense/K tràer
SFX A àer aente tràer
SFX A àer aeoi/J tràer
SFX A àer aeralo/R tràer
SFX A àer aeratu/N tràer
SFX A àer aerave/QS tràer
SFX A àer aeremo/K tràer
SFX A àer aeremoi/L tràer
SFX A àer aeren/K tràer
SFX A àer aerense/K tràer
SFX A àer aeresi/O tràer
SFX A àer aeresiu/P tràer
SFX A àer aeriai/J tràer
SFX A àer aeriei/J tràer
SFX A àer aerimo/K tràer
SFX A àer aerimoi/L tràer
SFX A àer aerion/K tràer
SFX A àer aerionse/K tràer
SFX A àer aerisen/K tràer
SFX A àer aerisense/K tràer
SFX A àer aerision/K tràer
SFX A àer aerisionse/K tràer
SFX A àer aerisié/O tràer
SFX A àer aerisiéu/P tràer
SFX A àer aerison/K tràer
SFX A àer aerisonse/K tràer
SFX A àer aerié/O tràer
SFX A àer aeriéu/P tràer
SFX A àer aeron/K tràer
SFX A àer aeronse/K tràer
SFX A àer aerà/IMQ tràer
SFX A àer aeràe/Q tràer
SFX A àer aerài/J tràer
SFX A àer aerè/I tràer
SFX A àer aerèi/J tràer
SFX A àer aeré/O tràer
SFX A àer aerésimo/K tràer
SFX A àer aerésimoi/L tràer
SFX A àer aeréu/P tràer
SFX A àer aerí/O tràer
SFX A àer aería/IMQ tràer
SFX A àer aeríatu/N tràer
SFX A àer aeríe/IQ tràer
SFX A àer aeríelo/R tràer
SFX A àer aeríu/P tràer
SFX A àer aerò/I tràer
SFX A àer aeròi/J tràer
SFX A àer aese/H tràer
SFX A àer aesi tràer
SFX A àer aesta/H tràer
SFX A àer aeste/H tràer
SFX A àer aesti/H tràer
SFX A àer aesto/H tràer
SFX A àer aeva/IOQ tràer
SFX A àer aevai/J tràer
SFX A àer aevau/P tràer
SFX A àer aeve/I tràer
SFX A àer aevei/J tràer
SFX A àer aevi/MO tràer
SFX A àer aevo/I tràer
SFX A àer aevoi/J tràer
SFX A àer ago/I tràer
SFX A àer agoi/J tràer
SFX A àer aimo/K tràer
SFX A àer aimoi/L tràer
SFX A àer aion/K tràer
SFX A àer aione/K tràer
SFX A àer aionse/K tràer
SFX A àer aisen/K tràer
SFX A àer aisene/K tràer
SFX A àer aisense/K tràer
SFX A àer aision/K tràer
SFX A àer aisione/K tràer
SFX A àer aisionse/K tràer
SFX A àer aison/K tràer
SFX A àer aisone/K tràer
SFX A àer aisonse/K tràer
SFX A àer aiven/K tràer
SFX A àer aivense/K tràer
SFX A àer aivion/K tràer
SFX A àer aivionse/K tràer
SFX A àer aivié/O tràer
SFX A àer aiviéu/P tràer
SFX A àer aivon/K tràer
SFX A àer aivonse/K tràer
SFX A àer aié/O tràer
SFX A àer aiéu/P tràer
SFX A àer alo/R tràer
SFX A àer ao/J tràer
SFX A àer aon/K tràer
SFX A àer aone/K tràer
SFX A àer aonse/K tràer
SFX A àer ar/EG tràer
SFX A àer aralo/R tràer
SFX A àer aratu/N tràer
SFX A àer arave/QS tràer
SFX A àer are tràer
SFX A àer aremo/K tràer
SFX A àer aremoi/L tràer
SFX A àer aren/K tràer
SFX A àer arense/K tràer
SFX A àer aresi/O tràer
SFX A àer aresiu/P tràer
SFX A àer ariai/J tràer
SFX A àer ariei/J tràer
SFX A àer arimo/K tràer
SFX A àer arimoi/L tràer
SFX A àer arion/K tràer
SFX A àer arionse/K tràer
SFX A àer arisen/K tràer
SFX A àer arisense/K tràer
SFX A àer arision/K tràer
SFX A àer arisionse/K tràer
SFX A àer arisié/O tràer
SFX A àer arisiéu/P tràer
SFX A àer arison/K tràer
SFX A àer arisonse/K tràer
SFX A àer arié/O tràer
SFX A àer ariéu/P tràer
SFX A àer aron/K tràer
SFX A àer aronse/K tràer
SFX A àer arà/IMQ tràer
SFX A àer aràe/Q tràer
SFX A àer arài/J tràer
SFX A àer arè/I tràer
SFX A àer arèi/J tràer
SFX A àer aré/O tràer
SFX A àer arésimo/K tràer
SFX A àer arésimoi/L tràer
SFX A àer aréu/P tràer
SFX A àer arí/O tràer
SFX A àer aría/IMQ tràer
SFX A àer aríatu/N tràer
SFX A àer aríe/IQ tràer
SFX A àer aríelo/R tràer
SFX A àer aríu/P tràer
SFX A àer arò/I tràer
SFX A àer aròi/J tràer
SFX A àer ata tràer
SFX A àer ate tràer
SFX A àer ati tràer
SFX A àer ato/H tràer
SFX A àer aua/H tràer
SFX A àer auda/H tràer
SFX A àer aude/H tràer
SFX A àer audi/H tràer
SFX A àer audo/H tràer
SFX A àer aue/H tràer
SFX A àer aui/H tràer
SFX A àer auo/H tràer
SFX A àer aé/GO tràer
SFX A àer aéa/IOQ tràer
SFX A àer aée/I tràer
SFX A àer aéelo/R tràer
SFX A àer aéi/MO tràer
SFX A àer aéimo/K tràer
SFX A àer aéimoi/L tràer
SFX A àer aéitu/N tràer
SFX A àer aéo/I tràer
SFX A àer aésimo tràer
SFX A àer aéu/P tràer
SFX A àer aévelo/R tràer
SFX A àer aévimo/K tràer
SFX A àer aévimoi/L tràer
SFX A àer aévitu/N tràer
SFX A àer aí/GO tràer
SFX A àer aíu/P tràer
SFX A àer aú tràer
SFX A àer emo/K tràer
SFX A àer emoi/L tràer
SFX A àer en/K tràer
SFX A àer on/K tràer
SFX A àer à/EGQ tràer
SFX A àer è/GO tràer
SFX A àer èu/P tràer
SFX A àer é/GO tràer
SFX A àer éu/P tràer
SFX A ànder anda pànder
SFX A ànder ande/HIJQ pànder
SFX A ànder andeai/J pànder
SFX A ànder andeau/P pànder
SFX A ànder andede pànder
SFX A ànder andeei/J pànder
SFX A ànder andege pànder
SFX A ànder andemo/K pànder
SFX A ànder andemoi/L pànder
SFX A ànder anden/K pànder
SFX A ànder andendo/EG pànder
SFX A ànder andene/K pànder
SFX A ànder andense/K pànder
SFX A ànder andente pànder
SFX A ànder andeoi/J pànder
SFX A ànder anderalo/R pànder
SFX A ànder anderatu/N pànder
SFX A ànder anderave/QS pànder
SFX A ànder anderemo/K pànder
SFX A ànder anderemoi/L pànder
SFX A ànder anderen/K pànder
SFX A ànder anderense/K pànder
SFX A ànder anderesi/O pànder
SFX A ànder anderesiu/P pànder
SFX A ànder anderiai/J pànder
SFX A ànder anderiei/J pànder
SFX A ànder anderimo/K pànder
SFX A ànder anderimoi/L pànder
SFX A ànder anderion/K pànder
SFX A ànder anderionse/K pànder
SFX A ànder anderisen/K pànder
SFX A ànder anderisense/K pànder
SFX A ànder anderision/K pànder
SFX A ànder anderisionse/K pànder
SFX A ànder anderisié/O pànder
SFX A ànder anderisiéu/P pànder
SFX A ànder anderison/K pànder
SFX A ànder anderisonse/K pànder
SFX A ànder anderié/O pànder
SFX A ànder anderiéu/P pànder
SFX A ànder anderon/K pànder
SFX A ànder anderonse/K pànder
SFX A ànder anderà/IMQ pànder
SFX A ànder anderàe/Q pànder
SFX A ànder anderài/J pànder
SFX A ànder anderè/I pànder
SFX A ànder anderèi/J pànder
SFX A ànder anderé/O pànder
SFX A ànder anderésimo/K pànder
SFX A ànder anderésimoi/L pànder
SFX A ànder anderéu/P pànder
SFX A ànder anderí/O pànder
SFX A ànder andería/IMQ pànder
SFX A ànder anderíatu/N pànder
SFX A ànder anderíe/IQ pànder
SFX A ànder anderíelo/R pànder
SFX A ànder anderíu/P pànder
SFX A ànder anderò/I pànder
SFX A ànder anderòi/J pànder
SFX A ànder andese/H pànder
SFX A ànder andesi pànder
SFX A ànder andesta/H pànder
SFX A ànder andeste/H pànder
SFX A ànder andesti/H pànder
SFX A ànder andesto/H pànder
SFX A ànder andeva/IOQ pànder
SFX A ànder andevai/J pànder
SFX A ànder andevau/P pànder
SFX A ànder andeve/I pànder
SFX A ànder andevei/J pànder
SFX A ànder andevi/MO pànder
SFX A ànder andevo/I pànder
SFX A ànder andevoi/J pànder
SFX A ànder andi/EGM pànder
SFX A ànder andimo/K pànder
SFX A ànder andimoi/L pànder
SFX A ànder andion/K pànder
SFX A ànder andione/K pànder
SFX A ànder andionse/K pànder
SFX A ànder andisen/K pànder
SFX A ànder andisene/K pànder
SFX A ànder andisense/K pànder
SFX A ànder andision/K pànder
SFX A ànder andisione/K pànder
SFX A ànder andisionse/K pànder
SFX A ànder andison/K pànder
SFX A ànder andisone/K pànder
SFX A ànder andisonse/K pànder
SFX A ànder andiven/K pànder
SFX A ànder andivense/K pànder
SFX A ànder andivion/K pànder
SFX A ànder andivionse/K pànder
SFX A ànder andivié/O pànder
SFX A ànder andiviéu/P pànder
SFX A ànder andivon/K pànder
SFX A ànder andivonse/K pànder
SFX A ànder andié/O pànder
SFX A ànder andiéu/P pànder
SFX A ànder ando/IJ pànder
SFX A ànder andon/K pànder
SFX A ànder andone/K pànder
SFX A ànder andonse/K pànder
SFX A ànder andua/H pànder
SFX A ànder anduda/H pànder
SFX A ànder andude/H pànder
SFX A ànder andudi/H pànder
SFX A ànder andudo/H pànder
SFX A ànder andue/H pànder
SFX A ànder andui/H pànder
SFX A ànder anduo/H pànder
SFX A ànder andé/GO pànder
SFX A ànder andéa/IOQ pànder
SFX A ànder andée/I pànder
SFX A ànder andéelo/R pànder
SFX A ànder andéi/MO pànder
SFX A ànder andéimo/K pànder
SFX A ànder andéimoi/L pànder
SFX A ànder andéitu/N pànder
SFX A ànder andéo/I pànder
SFX A ànder andésimo pànder
SFX A ànder andéu/P pànder
SFX A ànder andévelo/R pànder
SFX A ànder andévimo/K pànder
SFX A ànder andévimoi/L pànder
SFX A ànder andévitu/N pànder
SFX A ànder andí/GO pànder
SFX A ànder andíu/P pànder
SFX A ànder andú pànder
SFX A ànder anta pànder
SFX A ànder ante pànder
SFX A ànder anti pànder
SFX A ànder anto/H pànder
SFX A ànxer anta [cj]ànxer
SFX A ànxer ante [cj]ànxer
SFX A ànxer anti [cj]ànxer
SFX A ànxer anto/H [cj]ànxer
SFX A ànxer anxa [cj]ànxer
SFX A ànxer anxe/HIJQ [cj]ànxer
SFX A ànxer anxeai/J [cj]ànxer
SFX A ànxer anxeau/P [cj]ànxer
SFX A ànxer anxede [cj]ànxer
SFX A ànxer anxeei/J [cj]ànxer
SFX A ànxer anxege [cj]ànxer
SFX A ànxer anxemo/K [cj]ànxer
SFX A ànxer anxemoi/L [cj]ànxer
SFX A ànxer anxen/K [cj]ànxer
SFX A ànxer anxendo/EG [cj]ànxer
SFX A ànxer anxene/K [cj]ànxer
SFX A ànxer anxense/K [cj]ànxer
SFX A ànxer anxente [cj]ànxer
SFX A ànxer anxeoi/J [cj]ànxer
SFX A ànxer anxeralo/R [cj]ànxer
SFX A ànxer anxeratu/N [cj]ànxer
SFX A ànxer anxerave/QS [cj]ànxer
SFX A ànxer anxeremo/K [cj]ànxer
SFX A ànxer anxeremoi/L [cj]ànxer
SFX A ànxer anxeren/K [cj]ànxer
SFX A ànxer anxerense/K [cj]ànxer
SFX A ànxer anxeresi/O [cj]ànxer
SFX A ànxer anxeresiu/P [cj]ànxer
SFX A ànxer anxeriai/J [cj]ànxer
SFX A ànxer anxeriei/J [cj]ànxer
SFX A ànxer anxerimo/K [cj]ànxer
SFX A ànxer anxerimoi/L [cj]ànxer
SFX A ànxer anxerion/K [cj]ànxer
SFX A ànxer anxerionse/K [cj]ànxer
SFX A ànxer anxerisen/K [cj]ànxer
SFX A ànxer anxerisense/K [cj]ànxer
SFX A ànxer anxerision/K [cj]ànxer
SFX A ànxer anxerisionse/K [cj]ànxer
SFX A ànxer anxerisié/O [cj]ànxer
SFX A ànxer anxerisiéu/P [cj]ànxer
SFX A ànxer anxerison/K [cj]ànxer
SFX A ànxer anxerisonse/K [cj]ànxer
SFX A ànxer anxerié/O [cj]ànxer
SFX A ànxer anxeriéu/P [cj]ànxer
SFX A ànxer anxeron/K [cj]ànxer
SFX A ànxer anxeronse/K [cj]ànxer
SFX A ànxer anxerà/IMQ [cj]ànxer
SFX A ànxer anxeràe/Q [cj]ànxer
SFX A ànxer anxerài/J [cj]ànxer
SFX A ànxer anxerè/I [cj]ànxer
SFX A ànxer anxerèi/J [cj]ànxer
SFX A ànxer anxeré/O [cj]ànxer
SFX A ànxer anxerésimo/K [cj]ànxer
SFX A ànxer anxerésimoi/L [cj]ànxer
SFX A ànxer anxeréu/P [cj]ànxer
SFX A ànxer anxerí/O [cj]ànxer
SFX A ànxer anxería/IMQ [cj]ànxer
SFX A ànxer anxeríatu/N [cj]ànxer
SFX A ànxer anxeríe/IQ [cj]ànxer
SFX A ànxer anxeríelo/R [cj]ànxer
SFX A ànxer anxeríu/P [cj]ànxer
SFX A ànxer anxerò/I [cj]ànxer
SFX A ànxer anxeròi/J [cj]ànxer
SFX A ànxer anxese/H [cj]ànxer
SFX A ànxer anxesi [cj]ànxer
SFX A ànxer anxesta/H [cj]ànxer
SFX A ànxer anxeste/H [cj]ànxer
SFX A ànxer anxesti/H [cj]ànxer
SFX A ànxer anxesto/H [cj]ànxer
SFX A ànxer anxeva/IOQ [cj]ànxer
SFX A ànxer anxevai/J [cj]ànxer
SFX A ànxer anxevau/P [cj]ànxer
SFX A ànxer anxeve/I [cj]ànxer
SFX A ànxer anxevei/J [cj]ànxer
SFX A ànxer anxevi/MO [cj]ànxer
SFX A ànxer anxevo/I [cj]ànxer
SFX A ànxer anxevoi/J [cj]ànxer
SFX A ànxer anxi/EGM [cj]ànxer
SFX A ànxer anximo/K [cj]ànxer
SFX A ànxer anximoi/L [cj]ànxer
SFX A ànxer anxion/K [cj]ànxer
SFX A ànxer anxione/K [cj]ànxer
SFX A ànxer anxionse/K [cj]ànxer
SFX A ànxer anxisen/K [cj]ànxer
SFX A ànxer anxisene/K [cj]ànxer
SFX A ànxer anxisense/K [cj]ànxer
SFX A ànxer anxision/K [cj]ànxer
SFX A ànxer anxisione/K [cj]ànxer
SFX A ànxer anxisionse/K [cj]ànxer
SFX A ànxer anxison/K [cj]ànxer
SFX A ànxer anxisone/K [cj]ànxer
SFX A ànxer anxisonse/K [cj]ànxer
SFX A ànxer anxiven/K [cj]ànxer
SFX A ànxer anxivense/K [cj]ànxer
SFX A ànxer anxivion/K [cj]ànxer
SFX A ànxer anxivionse/K [cj]ànxer
SFX A ànxer anxivié/O [cj]ànxer
SFX A ànxer anxiviéu/P [cj]ànxer
SFX A ànxer anxivon/K [cj]ànxer
SFX A ànxer anxivonse/K [cj]ànxer
SFX A ànxer anxié/O [cj]ànxer
SFX A ànxer anxiéu/P [cj]ànxer
SFX A ànxer anxo/IJ [cj]ànxer
SFX A ànxer anxon/K [cj]ànxer
SFX A ànxer anxone/K [cj]ànxer
SFX A ànxer anxonse/K [cj]ànxer
SFX A ànxer anxua/H [cj]ànxer
SFX A ànxer anxuda/H [cj]ànxer
SFX A ànxer anxude/H [cj]ànxer
SFX A ànxer anxudi/H [cj]ànxer
SFX A ànxer anxudo/H [cj]ànxer
SFX A ànxer anxue/H [cj]ànxer
SFX A ànxer anxui/H [cj]ànxer
SFX A ànxer anxuo/H [cj]ànxer
SFX A ànxer anxé/GO [cj]ànxer
SFX A ànxer anxéa/IOQ [cj]ànxer
SFX A ànxer anxée/I [cj]ànxer
SFX A ànxer anxéelo/R [cj]ànxer
SFX A ànxer anxéi/MO [cj]ànxer
SFX A ànxer anxéimo/K [cj]ànxer
SFX A ànxer anxéimoi/L [cj]ànxer
SFX A ànxer anxéitu/N [cj]ànxer
SFX A ànxer anxéo/I [cj]ànxer
SFX A ànxer anxésimo [cj]ànxer
SFX A ànxer anxéu/P [cj]ànxer
SFX A ànxer anxévelo/R [cj]ànxer
SFX A ànxer anxévimo/K [cj]ànxer
SFX A ànxer anxévimoi/L [cj]ànxer
SFX A ànxer anxévitu/N [cj]ànxer
SFX A ànxer anxí/GO [cj]ànxer
SFX A ànxer anxíu/P [cj]ànxer
SFX A ànxer anxú [cj]ànxer
SFX A ànđer anta [ikr]ànđer
SFX A ànđer ante [ikr]ànđer
SFX A ànđer anti [ikr]ànđer
SFX A ànđer anto/H [ikr]ànđer
SFX A ànđer anđa [ikr]ànđer
SFX A ànđer anđe/HIJQ [ikr]ànđer
SFX A ànđer anđeai/J [ikr]ànđer
SFX A ànđer anđeau/P [ikr]ànđer
SFX A ànđer anđede [ikr]ànđer
SFX A ànđer anđeei/J [ikr]ànđer
SFX A ànđer anđege [ikr]ànđer
SFX A ànđer anđemo/K [ikr]ànđer
SFX A ànđer anđemoi/L [ikr]ànđer
SFX A ànđer anđen/K [ikr]ànđer
SFX A ànđer anđendo/EG [ikr]ànđer
SFX A ànđer anđene/K [ikr]ànđer
SFX A ànđer anđense/K [ikr]ànđer
SFX A ànđer anđente [ikr]ànđer
SFX A ànđer anđeoi/J [ikr]ànđer
SFX A ànđer anđeralo/R [ikr]ànđer
SFX A ànđer anđeratu/N [ikr]ànđer
SFX A ànđer anđerave/QS [ikr]ànđer
SFX A ànđer anđeremo/K [ikr]ànđer
SFX A ànđer anđeremoi/L [ikr]ànđer
SFX A ànđer anđeren/K [ikr]ànđer
SFX A ànđer anđerense/K [ikr]ànđer
SFX A ànđer anđeresi/O [ikr]ànđer
SFX A ànđer anđeresiu/P [ikr]ànđer
SFX A ànđer anđeriai/J [ikr]ànđer
SFX A ànđer anđeriei/J [ikr]ànđer
SFX A ànđer anđerimo/K [ikr]ànđer
SFX A ànđer anđerimoi/L [ikr]ànđer
SFX A ànđer anđerion/K [ikr]ànđer
SFX A ànđer anđerionse/K [ikr]ànđer
SFX A ànđer anđerisen/K [ikr]ànđer
SFX A ànđer anđerisense/K [ikr]ànđer
SFX A ànđer anđerision/K [ikr]ànđer
SFX A ànđer anđerisionse/K [ikr]ànđer
SFX A ànđer anđerisié/O [ikr]ànđer
SFX A ànđer anđerisiéu/P [ikr]ànđer
SFX A ànđer anđerison/K [ikr]ànđer
SFX A ànđer anđerisonse/K [ikr]ànđer
SFX A ànđer anđerié/O [ikr]ànđer
SFX A ànđer anđeriéu/P [ikr]ànđer
SFX A ànđer anđeron/K [ikr]ànđer
SFX A ànđer anđeronse/K [ikr]ànđer
SFX A ànđer anđerà/IMQ [ikr]ànđer
SFX A ànđer anđeràe/Q [ikr]ànđer
SFX A ànđer anđerài/J [ikr]ànđer
SFX A ànđer anđerè/I [ikr]ànđer
SFX A ànđer anđerèi/J [ikr]ànđer
SFX A ànđer anđeré/O [ikr]ànđer
SFX A ànđer anđerésimo/K [ikr]ànđer
SFX A ànđer anđerésimoi/L [ikr]ànđer
SFX A ànđer anđeréu/P [ikr]ànđer
SFX A ànđer anđerí/O [ikr]ànđer
SFX A ànđer anđería/IMQ [ikr]ànđer
SFX A ànđer anđeríatu/N [ikr]ànđer
SFX A ànđer anđeríe/IQ [ikr]ànđer
SFX A ànđer anđeríelo/R [ikr]ànđer
SFX A ànđer anđeríu/P [ikr]ànđer
SFX A ànđer anđerò/I [ikr]ànđer
SFX A ànđer anđeròi/J [ikr]ànđer
SFX A ànđer anđese/H [ikr]ànđer
SFX A ànđer anđesi [ikr]ànđer
SFX A ànđer anđesta/H [ikr]ànđer
SFX A ànđer anđeste/H [ikr]ànđer
SFX A ànđer anđesti/H [ikr]ànđer
SFX A ànđer anđesto/H [ikr]ànđer
SFX A ànđer anđeva/IOQ [ikr]ànđer
SFX A ànđer anđevai/J [ikr]ànđer
SFX A ànđer anđevau/P [ikr]ànđer
SFX A ànđer anđeve/I [ikr]ànđer
SFX A ànđer anđevei/J [ikr]ànđer
SFX A ànđer anđevi/MO [ikr]ànđer
SFX A ànđer anđevo/I [ikr]ànđer
SFX A ànđer anđevoi/J [ikr]ànđer
SFX A ànđer anđi/EGM [ikr]ànđer
SFX A ànđer anđimo/K [ikr]ànđer
SFX A ànđer anđimoi/L [ikr]ànđer
SFX A ànđer anđion/K [ikr]ànđer
SFX A ànđer anđione/K [ikr]ànđer
SFX A ànđer anđionse/K [ikr]ànđer
SFX A ànđer anđisen/K [ikr]ànđer
SFX A ànđer anđisene/K [ikr]ànđer
SFX A ànđer anđisense/K [ikr]ànđer
SFX A ànđer anđision/K [ikr]ànđer
SFX A ànđer anđisione/K [ikr]ànđer
SFX A ànđer anđisionse/K [ikr]ànđer
SFX A ànđer anđison/K [ikr]ànđer
SFX A ànđer anđisone/K [ikr]ànđer
SFX A ànđer anđisonse/K [ikr]ànđer
SFX A ànđer anđiven/K [ikr]ànđer
SFX A ànđer anđivense/K [ikr]ànđer
SFX A ànđer anđivion/K [ikr]ànđer
SFX A ànđer anđivionse/K [ikr]ànđer
SFX A ànđer anđivié/O [ikr]ànđer
SFX A ànđer anđiviéu/P [ikr]ànđer
SFX A ànđer anđivon/K [ikr]ànđer
SFX A ànđer anđivonse/K [ikr]ànđer
SFX A ànđer anđié/O [ikr]ànđer
SFX A ànđer anđiéu/P [ikr]ànđer
SFX A ànđer anđo/IJ [ikr]ànđer
SFX A ànđer anđon/K [ikr]ànđer
SFX A ànđer anđone/K [ikr]ànđer
SFX A ànđer anđonse/K [ikr]ànđer
SFX A ànđer anđua/H [ikr]ànđer
SFX A ànđer anđuda/H [ikr]ànđer
SFX A ànđer anđude/H [ikr]ànđer
SFX A ànđer anđudi/H [ikr]ànđer
SFX A ànđer anđudo/H [ikr]ànđer
SFX A ànđer anđue/H [ikr]ànđer
SFX A ànđer anđui/H [ikr]ànđer
SFX A ànđer anđuo/H [ikr]ànđer
SFX A ànđer anđé/GO [ikr]ànđer
SFX A ànđer anđéa/IOQ [ikr]ànđer
SFX A ànđer anđée/I [ikr]ànđer
SFX A ànđer anđéelo/R [ikr]ànđer
SFX A ànđer anđéi/MO [ikr]ànđer
SFX A ànđer anđéimo/K [ikr]ànđer
SFX A ànđer anđéimoi/L [ikr]ànđer
SFX A ànđer anđéitu/N [ikr]ànđer
SFX A ànđer anđéo/I [ikr]ànđer
SFX A ànđer anđésimo [ikr]ànđer
SFX A ànđer anđéu/P [ikr]ànđer
SFX A ànđer anđévelo/R [ikr]ànđer
SFX A ànđer anđévimo/K [ikr]ànđer
SFX A ànđer anđévimoi/L [ikr]ànđer
SFX A ànđer anđévitu/N [ikr]ànđer
SFX A ànđer anđí/GO [ikr]ànđer
SFX A ànđer anđíu/P [ikr]ànđer
SFX A ànđer anđú [ikr]ànđer
SFX A àrder arda àrder
SFX A àrder arde/HIJQ àrder
SFX A àrder ardeai/J àrder
SFX A àrder ardeau/P àrder
SFX A àrder ardede àrder
SFX A àrder ardeei/J àrder
SFX A àrder ardege àrder
SFX A àrder ardemo/K àrder
SFX A àrder ardemoi/L àrder
SFX A àrder arden/K àrder
SFX A àrder ardendo/EG àrder
SFX A àrder ardene/K àrder
SFX A àrder ardense/K àrder
SFX A àrder ardente àrder
SFX A àrder ardeoi/J àrder
SFX A àrder arderalo/R àrder
SFX A àrder arderatu/N àrder
SFX A àrder arderave/QS àrder
SFX A àrder arderemo/K àrder
SFX A àrder arderemoi/L àrder
SFX A àrder arderen/K àrder
SFX A àrder arderense/K àrder
SFX A àrder arderesi/O àrder
SFX A àrder arderesiu/P àrder
SFX A àrder arderiai/J àrder
SFX A àrder arderiei/J àrder
SFX A àrder arderimo/K àrder
SFX A àrder arderimoi/L àrder
SFX A àrder arderion/K àrder
SFX A àrder arderionse/K àrder
SFX A àrder arderisen/K àrder
SFX A àrder arderisense/K àrder
SFX A àrder arderision/K àrder
SFX A àrder arderisionse/K àrder
SFX A àrder arderisié/O àrder
SFX A àrder arderisiéu/P àrder
SFX A àrder arderison/K àrder
SFX A àrder arderisonse/K àrder
SFX A àrder arderié/O àrder
SFX A àrder arderiéu/P àrder
SFX A àrder arderon/K àrder
SFX A àrder arderonse/K àrder
SFX A àrder arderà/IMQ àrder
SFX A àrder arderàe/Q àrder
SFX A àrder arderài/J àrder
SFX A àrder arderè/I àrder
SFX A àrder arderèi/J àrder
SFX A àrder arderé/O àrder
SFX A àrder arderésimo/K àrder
SFX A àrder arderésimoi/L àrder
SFX A àrder arderéu/P àrder
SFX A àrder arderí/O àrder
SFX A àrder ardería/IMQ àrder
SFX A àrder arderíatu/N àrder
SFX A àrder arderíe/IQ àrder
SFX A àrder arderíelo/R àrder
SFX A àrder arderíu/P àrder
SFX A àrder arderò/I àrder
SFX A àrder arderòi/J àrder
SFX A àrder ardese/H àrder
SFX A àrder ardesi àrder
SFX A àrder ardesta/H àrder
SFX A àrder ardeste/H àrder
SFX A àrder ardesti/H àrder
SFX A àrder ardesto/H àrder
SFX A àrder ardeva/IOQ àrder
SFX A àrder ardevai/J àrder
SFX A àrder ardevau/P àrder
SFX A àrder ardeve/I àrder
SFX A àrder ardevei/J àrder
SFX A àrder ardevi/MO àrder
SFX A àrder ardevo/I àrder
SFX A àrder ardevoi/J àrder
SFX A àrder ardi/EGM àrder
SFX A àrder ardimo/K àrder
SFX A àrder ardimoi/L àrder
SFX A àrder ardion/K àrder
SFX A àrder ardione/K àrder
SFX A àrder ardionse/K àrder
SFX A àrder ardisen/K àrder
SFX A àrder ardisene/K àrder
SFX A àrder ardisense/K àrder
SFX A àrder ardision/K àrder
SFX A àrder ardisione/K àrder
SFX A àrder ardisionse/K àrder
SFX A àrder ardison/K àrder
SFX A àrder ardisone/K àrder
SFX A àrder ardisonse/K àrder
SFX A àrder ardiven/K àrder
SFX A àrder ardivense/K àrder
SFX A àrder ardivion/K àrder
SFX A àrder ardivionse/K àrder
SFX A àrder ardivié/O àrder
SFX A àrder ardiviéu/P àrder
SFX A àrder ardivon/K àrder
SFX A àrder ardivonse/K àrder
SFX A àrder ardié/O àrder
SFX A àrder ardiéu/P àrder
SFX A àrder ardo/IJ àrder
SFX A àrder ardon/K àrder
SFX A àrder ardone/K àrder
SFX A àrder ardonse/K àrder
SFX A àrder ardua/H àrder
SFX A àrder arduda/H àrder
SFX A àrder ardude/H àrder
SFX A àrder ardudi/H àrder
SFX A àrder ardudo/H àrder
SFX A àrder ardue/H àrder
SFX A àrder ardui/H àrder
SFX A àrder arduo/H àrder
SFX A àrder ardé/GO àrder
SFX A àrder ardéa/IOQ àrder
SFX A àrder ardée/I àrder
SFX A àrder ardéelo/R àrder
SFX A àrder ardéi/MO àrder
SFX A àrder ardéimo/K àrder
SFX A àrder ardéimoi/L àrder
SFX A àrder ardéitu/N àrder
SFX A àrder ardéo/I àrder
SFX A àrder ardésimo àrder
SFX A àrder ardéu/P àrder
SFX A àrder ardévelo/R àrder
SFX A àrder ardévimo/K àrder
SFX A àrder ardévimoi/L àrder
SFX A àrder ardévitu/N àrder
SFX A àrder ardí/GO àrder
SFX A àrder ardíu/P àrder
SFX A àrder ardú àrder
SFX A àrder arsa àrder
SFX A àrder arse àrder
SFX A àrder arsi àrder
SFX A àrder arso/H àrder
SFX A àrxer arsa spàrxer
SFX A àrxer arse spàrxer
SFX A àrxer arsi spàrxer
SFX A àrxer arso/H spàrxer
SFX A àrxer arxa spàrxer
SFX A àrxer arxe/HIJQ spàrxer
SFX A àrxer arxeai/J spàrxer
SFX A àrxer arxeau/P spàrxer
SFX A àrxer arxede spàrxer
SFX A àrxer arxeei/J spàrxer
SFX A àrxer arxege spàrxer
SFX A àrxer arxemo/K spàrxer
SFX A àrxer arxemoi/L spàrxer
SFX A àrxer arxen/K spàrxer
SFX A àrxer arxendo/EG spàrxer
SFX A àrxer arxene/K spàrxer
SFX A àrxer arxense/K spàrxer
SFX A àrxer arxente spàrxer
SFX A àrxer arxeoi/J spàrxer
SFX A àrxer arxeralo/R spàrxer
SFX A àrxer arxeratu/N spàrxer
SFX A àrxer arxerave/QS spàrxer
SFX A àrxer arxeremo/K spàrxer
SFX A àrxer arxeremoi/L spàrxer
SFX A àrxer arxeren/K spàrxer
SFX A àrxer arxerense/K spàrxer
SFX A àrxer arxeresi/O spàrxer
SFX A àrxer arxeresiu/P spàrxer
SFX A àrxer arxeriai/J spàrxer
SFX A àrxer arxeriei/J spàrxer
SFX A àrxer arxerimo/K spàrxer
SFX A àrxer arxerimoi/L spàrxer
SFX A àrxer arxerion/K spàrxer
SFX A àrxer arxerionse/K spàrxer
SFX A àrxer arxerisen/K spàrxer
SFX A àrxer arxerisense/K spàrxer
SFX A àrxer arxerision/K spàrxer
SFX A àrxer arxerisionse/K spàrxer
SFX A àrxer arxerisié/O spàrxer
SFX A àrxer arxerisiéu/P spàrxer
SFX A àrxer arxerison/K spàrxer
SFX A àrxer arxerisonse/K spàrxer
SFX A àrxer arxerié/O spàrxer
SFX A àrxer arxeriéu/P spàrxer
SFX A àrxer arxeron/K spàrxer
SFX A àrxer arxeronse/K spàrxer
SFX A àrxer arxerà/IMQ spàrxer
SFX A àrxer arxeràe/Q spàrxer
SFX A àrxer arxerài/J spàrxer
SFX A àrxer arxerè/I spàrxer
SFX A àrxer arxerèi/J spàrxer
SFX A àrxer arxeré/O spàrxer
SFX A àrxer arxerésimo/K spàrxer
SFX A àrxer arxerésimoi/L spàrxer
SFX A àrxer arxeréu/P spàrxer
SFX A àrxer arxerí/O spàrxer
SFX A àrxer arxería/IMQ spàrxer
SFX A àrxer arxeríatu/N spàrxer
SFX A àrxer arxeríe/IQ spàrxer
SFX A àrxer arxeríelo/R spàrxer
SFX A àrxer arxeríu/P spàrxer
SFX A àrxer arxerò/I spàrxer
SFX A àrxer arxeròi/J spàrxer
SFX A àrxer arxese/H spàrxer
SFX A àrxer arxesi spàrxer
SFX A àrxer arxesta/H spàrxer
SFX A àrxer arxeste/H spàrxer
SFX A àrxer arxesti/H spàrxer
SFX A àrxer arxesto/H spàrxer
SFX A àrxer arxeva/IOQ spàrxer
SFX A àrxer arxevai/J spàrxer
SFX A àrxer arxevau/P spàrxer
SFX A àrxer arxeve/I spàrxer
SFX A àrxer arxevei/J spàrxer
SFX A àrxer arxevi/MO spàrxer
SFX A àrxer arxevo/I spàrxer
SFX A àrxer arxevoi/J spàrxer
SFX A àrxer arxi/EGM spàrxer
SFX A àrxer arximo/K spàrxer
SFX A àrxer arximoi/L spàrxer
SFX A àrxer arxion/K spàrxer
SFX A àrxer arxione/K spàrxer
SFX A àrxer arxionse/K spàrxer
SFX A àrxer arxisen/K spàrxer
SFX A àrxer arxisene/K spàrxer
SFX A àrxer arxisense/K spàrxer
SFX A àrxer arxision/K spàrxer
SFX A àrxer arxisione/K spàrxer
SFX A àrxer arxisionse/K spàrxer
SFX A àrxer arxison/K spàrxer
SFX A àrxer arxisone/K spàrxer
SFX A àrxer arxisonse/K spàrxer
SFX A àrxer arxiven/K spàrxer
SFX A àrxer arxivense/K spàrxer
SFX A àrxer arxivion/K spàrxer
SFX A àrxer arxivionse/K spàrxer
SFX A àrxer arxivié/O spàrxer
SFX A àrxer arxiviéu/P spàrxer
SFX A àrxer arxivon/K spàrxer
SFX A àrxer arxivonse/K spàrxer
SFX A àrxer arxié/O spàrxer
SFX A àrxer arxiéu/P spàrxer
SFX A àrxer arxo/IJ spàrxer
SFX A àrxer arxon/K spàrxer
SFX A àrxer arxone/K spàrxer
SFX A àrxer arxonse/K spàrxer
SFX A àrxer arxua/H spàrxer
SFX A àrxer arxuda/H spàrxer
SFX A àrxer arxude/H spàrxer
SFX A àrxer arxudi/H spàrxer
SFX A àrxer arxudo/H spàrxer
SFX A àrxer arxue/H spàrxer
SFX A àrxer arxui/H spàrxer
SFX A àrxer arxuo/H spàrxer
SFX A àrxer arxé/GO spàrxer
SFX A àrxer arxéa/IOQ spàrxer
SFX A àrxer arxée/I spàrxer
SFX A àrxer arxéelo/R spàrxer
SFX A àrxer arxéi/MO spàrxer
SFX A àrxer arxéimo/K spàrxer
SFX A àrxer arxéimoi/L spàrxer
SFX A àrxer arxéitu/N spàrxer
SFX A àrxer arxéo/I spàrxer
SFX A àrxer arxésimo spàrxer
SFX A àrxer arxéu/P spàrxer
SFX A àrxer arxévelo/R spàrxer
SFX A àrxer arxévimo/K spàrxer
SFX A àrxer arxévimoi/L spàrxer
SFX A àrxer arxévitu/N spàrxer
SFX A àrxer arxí/GO spàrxer
SFX A àrxer arxíu/P spàrxer
SFX A àrxer arxú spàrxer
SFX A àser asa nàser
SFX A àser asa xàser
SFX A àser ase/HIJQ nàser
SFX A àser ase/HIJQ xàser
SFX A àser aseai/J [nx]àser
SFX A àser aseau/P [nx]àser
SFX A àser asede [nx]àser
SFX A àser aseei/J [nx]àser
SFX A àser asege [nx]àser
SFX A àser asemo/K [nx]àser
SFX A àser asemoi/L [nx]àser
SFX A àser asen/K [nx]àser
SFX A àser asendo/EG [nx]àser
SFX A àser asene/K [nx]àser
SFX A àser asense/K [nx]àser
SFX A àser asente [nx]àser
SFX A àser aseoi/J [nx]àser
SFX A àser aseralo/R [nx]àser
SFX A àser aseratu/N [nx]àser
SFX A àser aserave/QS [nx]àser
SFX A àser aseremo/K [nx]àser
SFX A àser aseremoi/L [nx]àser
SFX A àser aseren/K [nx]àser
SFX A àser aserense/K [nx]àser
SFX A àser aseresi/O [nx]àser
SFX A àser aseresiu/P [nx]àser
SFX A àser aseriai/J [nx]àser
SFX A àser aseriei/J [nx]àser
SFX A àser aserimo/K [nx]àser
SFX A àser aserimoi/L [nx]àser
SFX A àser aserion/K [nx]àser
SFX A àser aserionse/K [nx]àser
SFX A àser aserisen/K [nx]àser
SFX A àser aserisense/K [nx]àser
SFX A àser aserision/K [nx]àser
SFX A àser aserisionse/K [nx]àser
SFX A àser aserisié/O [nx]àser
SFX A àser aserisiéu/P [nx]àser
SFX A àser aserison/K [nx]àser
SFX A àser aserisonse/K [nx]àser
SFX A àser aserié/O [nx]àser
SFX A àser aseriéu/P [nx]àser
SFX A àser aseron/K [nx]àser
SFX A àser aseronse/K [nx]àser
SFX A àser aserà/IMQ [nx]àser
SFX A àser aseràe/Q [nx]àser
SFX A àser aserài/J [nx]àser
SFX A àser aserè/I [nx]àser
SFX A àser aserèi/J [nx]àser
SFX A àser aseré/O [nx]àser
SFX A àser aserésimo/K [nx]àser
SFX A àser aserésimoi/L [nx]àser
SFX A àser aseréu/P [nx]àser
SFX A àser aserí/O [nx]àser
SFX A àser asería/IMQ [nx]àser
SFX A àser aseríatu/N [nx]àser
SFX A àser aseríe/IQ [nx]àser
SFX A àser aseríelo/R [nx]àser
SFX A àser aseríu/P [nx]àser
SFX A àser aserò/I [nx]àser
SFX A àser aseròi/J [nx]àser
SFX A àser asese/H [nx]àser
SFX A àser asesi [nx]àser
SFX A àser asesta/H [nx]àser
SFX A àser aseste/H [nx]àser
SFX A àser asesti/H [nx]àser
SFX A àser asesto/H [nx]àser
SFX A àser aseva/IOQ [nx]àser
SFX A àser asevai/J [nx]àser
SFX A àser asevau/P [nx]àser
SFX A àser aseve/I [nx]àser
SFX A àser asevei/J [nx]àser
SFX A àser asevi/MO [nx]àser
SFX A àser asevo/I [nx]àser
SFX A àser asevoi/J [nx]àser
SFX A àser asi/EG [nx]àser
SFX A àser asi/M nàser
SFX A àser asi/M xàser
SFX A àser asimo/K [nx]àser
SFX A àser asimoi/L [nx]àser
SFX A àser asion/K [nx]àser
SFX A àser asione/K [nx]àser
SFX A àser asionse/K [nx]àser
SFX A àser asisen/K [nx]àser
SFX A àser asisene/K [nx]àser
SFX A àser asisense/K [nx]àser
SFX A àser asision/K [nx]àser
SFX A àser asisione/K [nx]àser
SFX A àser asisionse/K [nx]àser
SFX A àser asison/K [nx]àser
SFX A àser asisone/K [nx]àser
SFX A àser asisonse/K [nx]àser
SFX A àser asiven/K [nx]àser
SFX A àser asivense/K [nx]àser
SFX A àser asivion/K [nx]àser
SFX A àser asivionse/K [nx]àser
SFX A àser asivié/O [nx]àser
SFX A àser asiviéu/P [nx]àser
SFX A àser asivon/K [nx]àser
SFX A àser asivonse/K [nx]àser
SFX A àser asié/O [nx]àser
SFX A àser asiéu/P [nx]àser
SFX A àser aso/IJ nàser
SFX A àser aso/IJ xàser
SFX A àser ason/K [nx]àser
SFX A àser asone/K [nx]àser
SFX A àser asonse/K [nx]àser
SFX A àser asua/H [nx]àser
SFX A àser asuda/H [nx]àser
SFX A àser asude/H [nx]àser
SFX A àser asudi/H [nx]àser
SFX A àser asudo/H [nx]àser
SFX A àser asue/H [nx]àser
SFX A àser asui/H [nx]àser
SFX A àser asuo/H [nx]àser
SFX A àser asé/GO [nx]àser
SFX A àser aséa/IOQ [nx]àser
SFX A àser asée/I [nx]àser
SFX A àser aséelo/R [nx]àser
SFX A àser aséi/MO [nx]àser
SFX A àser aséimo/K [nx]àser
SFX A àser aséimoi/L [nx]àser
SFX A àser aséitu/N [nx]àser
SFX A àser aséo/I [nx]àser
SFX A àser asésimo [nx]àser
SFX A àser aséu/P [nx]àser
SFX A àser asévelo/R [nx]àser
SFX A àser asévimo/K [nx]àser
SFX A àser asévimoi/L [nx]àser
SFX A àser asévitu/N [nx]àser
SFX A àser así/GO [nx]àser
SFX A àser asíu/P [nx]àser
SFX A àser asú [nx]àser
SFX A àser ata nàser
SFX A àser ate nàser
SFX A àser ati nàser
SFX A àser ato/H nàser
SFX A àter asa bàter
SFX A àter ase bàter
SFX A àter asi bàter
SFX A àter aso/H bàter
SFX A àter ata bàter
SFX A àter ate/HIJQ bàter
SFX A àter ateai/J bàter
SFX A àter ateau/P bàter
SFX A àter atede bàter
SFX A àter ateei/J bàter
SFX A àter atege bàter
SFX A àter atemo/K bàter
SFX A àter atemoi/L bàter
SFX A àter aten/K bàter
SFX A àter atendo/EG bàter
SFX A àter atene/K bàter
SFX A àter atense/K bàter
SFX A àter atente bàter
SFX A àter ateoi/J bàter
SFX A àter ateralo/R bàter
SFX A àter ateratu/N bàter
SFX A àter aterave/QS bàter
SFX A àter ateremo/K bàter
SFX A àter ateremoi/L bàter
SFX A àter ateren/K bàter
SFX A àter aterense/K bàter
SFX A àter ateresi/O bàter
SFX A àter ateresiu/P bàter
SFX A àter ateriai/J bàter
SFX A àter ateriei/J bàter
SFX A àter aterimo/K bàter
SFX A àter aterimoi/L bàter
SFX A àter aterion/K bàter
SFX A àter aterionse/K bàter
SFX A àter aterisen/K bàter
SFX A àter aterisense/K bàter
SFX A àter aterision/K bàter
SFX A àter aterisionse/K bàter
SFX A àter aterisié/O bàter
SFX A àter aterisiéu/P bàter
SFX A àter aterison/K bàter
SFX A àter aterisonse/K bàter
SFX A àter aterié/O bàter
SFX A àter ateriéu/P bàter
SFX A àter ateron/K bàter
SFX A àter ateronse/K bàter
SFX A àter aterà/IMQ bàter
SFX A àter ateràe/Q bàter
SFX A àter aterài/J bàter
SFX A àter aterè/I bàter
SFX A àter aterèi/J bàter
SFX A àter ateré/O bàter
SFX A àter aterésimo/K bàter
SFX A àter aterésimoi/L bàter
SFX A àter ateréu/P bàter
SFX A àter aterí/O bàter
SFX A àter atería/IMQ bàter
SFX A àter ateríatu/N bàter
SFX A àter ateríe/IQ bàter
SFX A àter ateríelo/R bàter
SFX A àter ateríu/P bàter
SFX A àter aterò/I bàter
SFX A àter ateròi/J bàter
SFX A àter atese/H bàter
SFX A àter atesi bàter
SFX A àter atesta/H bàter
SFX A àter ateste/H bàter
SFX A àter atesti/H bàter
SFX A àter atesto/H bàter
SFX A àter ateva/IOQ bàter
SFX A àter atevai/J bàter
SFX A àter atevau/P bàter
SFX A àter ateve/I bàter
SFX A àter atevei/J bàter
SFX A àter atevi/MO bàter
SFX A àter atevo/I bàter
SFX A àter atevoi/J bàter
SFX A àter ati/EGM bàter
SFX A àter atimo/K bàter
SFX A àter atimoi/L bàter
SFX A àter ation/K bàter
SFX A àter atione/K bàter
SFX A àter ationse/K bàter
SFX A àter atisen/K bàter
SFX A àter atisene/K bàter
SFX A àter atisense/K bàter
SFX A àter atision/K bàter
SFX A àter atisione/K bàter
SFX A àter atisionse/K bàter
SFX A àter atison/K bàter
SFX A àter atisone/K bàter
SFX A àter atisonse/K bàter
SFX A àter ativen/K bàter
SFX A àter ativense/K bàter
SFX A àter ativion/K bàter
SFX A àter ativionse/K bàter
SFX A àter ativié/O bàter
SFX A àter ativiéu/P bàter
SFX A àter ativon/K bàter
SFX A àter ativonse/K bàter
SFX A àter atié/O bàter
SFX A àter atiéu/P bàter
SFX A àter ato/IJ bàter
SFX A àter aton/K bàter
SFX A àter atone/K bàter
SFX A àter atonse/K bàter
SFX A àter atua/H bàter
SFX A àter atuda/H bàter
SFX A àter atude/H bàter
SFX A àter atudi/H bàter
SFX A àter atudo/H bàter
SFX A àter atue/H bàter
SFX A àter atui/H bàter
SFX A àter atuo/H bàter
SFX A àter até/GO bàter
SFX A àter atéa/IOQ bàter
SFX A àter atée/I bàter
SFX A àter atéelo/R bàter
SFX A àter atéi/MO bàter
SFX A àter atéimo/K bàter
SFX A àter atéimoi/L bàter
SFX A àter atéitu/N bàter
SFX A àter atéo/I bàter
SFX A àter atésimo bàter
SFX A àter atéu/P bàter
SFX A àter atévelo/R bàter
SFX A àter atévimo/K bàter
SFX A àter atévimoi/L bàter
SFX A àter atévitu/N bàter
SFX A àter atí/GO bàter
SFX A àter atíu/P bàter
SFX A àter atú bàter
SFX A àuder audeai/J aplàuder
SFX A àuder audeau/P aplàuder
SFX A àuder audede aplàuder
SFX A àuder audeei/J aplàuder
SFX A àuder audege aplàuder
SFX A àuder audemo/K aplàuder
SFX A àuder audemoi/L aplàuder
SFX A àuder auden/K aplàuder
SFX A àuder audendo/EG aplàuder
SFX A àuder audene/K aplàuder
SFX A àuder audense/K aplàuder
SFX A àuder audente aplàuder
SFX A àuder audeoi/J aplàuder
SFX A àuder auderalo/R aplàuder
SFX A àuder auderatu/N aplàuder
SFX A àuder auderave/QS aplàuder
SFX A àuder auderemo/K aplàuder
SFX A àuder auderemoi/L aplàuder
SFX A àuder auderen/K aplàuder
SFX A àuder auderense/K aplàuder
SFX A àuder auderesi/O aplàuder
SFX A àuder auderesiu/P aplàuder
SFX A àuder auderiai/J aplàuder
SFX A àuder auderiei/J aplàuder
SFX A àuder auderimo/K aplàuder
SFX A àuder auderimoi/L aplàuder
SFX A àuder auderion/K aplàuder
SFX A àuder auderionse/K aplàuder
SFX A àuder auderisen/K aplàuder
SFX A àuder auderisense/K aplàuder
SFX A àuder auderision/K aplàuder
SFX A àuder auderisionse/K aplàuder
SFX A àuder auderisié/O aplàuder
SFX A àuder auderisiéu/P aplàuder
SFX A àuder auderison/K aplàuder
SFX A àuder auderisonse/K aplàuder
SFX A àuder auderié/O aplàuder
SFX A àuder auderiéu/P aplàuder
SFX A àuder auderon/K aplàuder
SFX A àuder auderonse/K aplàuder
SFX A àuder auderà/IMQ aplàuder
SFX A àuder auderàe/Q aplàuder
SFX A àuder auderài/J aplàuder
SFX A àuder auderè/I aplàuder
SFX A àuder auderèi/J aplàuder
SFX A àuder auderé/O aplàuder
SFX A àuder auderésimo/K aplàuder
SFX A àuder auderésimoi/L aplàuder
SFX A àuder auderéu/P aplàuder
SFX A àuder auderí/O aplàuder
SFX A àuder audería/IMQ aplàuder
SFX A àuder auderíatu/N aplàuder
SFX A àuder auderíe/IQ aplàuder
SFX A àuder auderíelo/R aplàuder
SFX A àuder auderíu/P aplàuder
SFX A àuder auderò/I aplàuder
SFX A àuder auderòi/J aplàuder
SFX A àuder audese/H aplàuder
SFX A àuder audesi aplàuder
SFX A àuder audesta/H aplàuder
SFX A àuder audeste/H aplàuder
SFX A àuder audesti/H aplàuder
SFX A àuder audesto/H aplàuder
SFX A àuder audeva/IOQ aplàuder
SFX A àuder audevai/J aplàuder
SFX A àuder audevau/P aplàuder
SFX A àuder audeve/I aplàuder
SFX A àuder audevei/J aplàuder
SFX A àuder audevi/MO aplàuder
SFX A àuder audevo/I aplàuder
SFX A àuder audevoi/J aplàuder
SFX A àuder audimo/K aplàuder
SFX A àuder audimoi/L aplàuder
SFX A àuder audion/K aplàuder
SFX A àuder audione/K aplàuder
SFX A àuder audionse/K aplàuder
SFX A àuder audisen/K aplàuder
SFX A àuder audisene/K aplàuder
SFX A àuder audisense/K aplàuder
SFX A àuder audision/K aplàuder
SFX A àuder audisione/K aplàuder
SFX A àuder audisionse/K aplàuder
SFX A àuder audison/K aplàuder
SFX A àuder audisone/K aplàuder
SFX A àuder audisonse/K aplàuder
SFX A àuder audiven/K aplàuder
SFX A àuder audivense/K aplàuder
SFX A àuder audivion/K aplàuder
SFX A àuder audivionse/K aplàuder
SFX A àuder audivié/O aplàuder
SFX A àuder audiviéu/P aplàuder
SFX A àuder audivon/K aplàuder
SFX A àuder audivonse/K aplàuder
SFX A àuder audié/O aplàuder
SFX A àuder audiéu/P aplàuder
SFX A àuder audon/K aplàuder
SFX A àuder audone/K aplàuder
SFX A àuder audonse/K aplàuder
SFX A àuder audua/H aplàuder
SFX A àuder aududa/H aplàuder
SFX A àuder audude/H aplàuder
SFX A àuder aududi/H aplàuder
SFX A àuder aududo/H aplàuder
SFX A àuder audue/H aplàuder
SFX A àuder audui/H aplàuder
SFX A àuder auduo/H aplàuder
SFX A àuder audé/GO aplàuder
SFX A àuder audéa/IOQ aplàuder
SFX A àuder audée/I aplàuder
SFX A àuder audéelo/R aplàuder
SFX A àuder audéi/MO aplàuder
SFX A àuder audéimo/K aplàuder
SFX A àuder audéimoi/L aplàuder
SFX A àuder audéitu/N aplàuder
SFX A àuder audéo/I aplàuder
SFX A àuder audésimo aplàuder
SFX A àuder audéu/P aplàuder
SFX A àuder audévelo/R aplàuder
SFX A àuder audévimo/K aplàuder
SFX A àuder audévimoi/L aplàuder
SFX A àuder audévitu/N aplàuder
SFX A àuder audí/GO aplàuder
SFX A àuder audíu/P aplàuder
SFX A àuder audú aplàuder
SFX A àxer asa piàxer
SFX A àxer ase piàxer
SFX A àxer asi piàxer
SFX A àxer aso/H piàxer
SFX A àxer ata [rt]àxer
SFX A àxer ate [rt]àxer
SFX A àxer ati [rt]àxer
SFX A àxer ato/H [rt]àxer
SFX A àxer axa [rt]àxer
SFX A àxer axa piàxer
SFX A àxer axe/HIJQ [rt]àxer
SFX A àxer axe/HIJQ piàxer
SFX A àxer axeai/J [irt]àxer
SFX A àxer axeau/P [irt]àxer
SFX A àxer axede [irt]àxer
SFX A àxer axeei/J [irt]àxer
SFX A àxer axege [irt]àxer
SFX A àxer axemo/K [irt]àxer
SFX A àxer axemoi/L [irt]àxer
SFX A àxer axen/K [irt]àxer
SFX A àxer axendo/EG [irt]àxer
SFX A àxer axene/K [irt]àxer
SFX A àxer axense/K [irt]àxer
SFX A àxer axente [irt]àxer
SFX A àxer axeoi/J [irt]àxer
SFX A àxer axeralo/R [irt]àxer
SFX A àxer axeratu/N [irt]àxer
SFX A àxer axerave/QS [irt]àxer
SFX A àxer axeremo/K [irt]àxer
SFX A àxer axeremoi/L [irt]àxer
SFX A àxer axeren/K [irt]àxer
SFX A àxer axerense/K [irt]àxer
SFX A àxer axeresi/O [irt]àxer
SFX A àxer axeresiu/P [irt]àxer
SFX A àxer axeriai/J [irt]àxer
SFX A àxer axeriei/J [irt]àxer
SFX A àxer axerimo/K [irt]àxer
SFX A àxer axerimoi/L [irt]àxer
SFX A àxer axerion/K [irt]àxer
SFX A àxer axerionse/K [irt]àxer
SFX A àxer axerisen/K [irt]àxer
SFX A àxer axerisense/K [irt]àxer
SFX A àxer axerision/K [irt]àxer
SFX A àxer axerisionse/K [irt]àxer
SFX A àxer axerisié/O [irt]àxer
SFX A àxer axerisiéu/P [irt]àxer
SFX A àxer axerison/K [irt]àxer
SFX A àxer axerisonse/K [irt]àxer
SFX A àxer axerié/O [irt]àxer
SFX A àxer axeriéu/P [irt]àxer
SFX A àxer axeron/K [irt]àxer
SFX A àxer axeronse/K [irt]àxer
SFX A àxer axerà/IMQ [irt]àxer
SFX A àxer axeràe/Q [irt]àxer
SFX A àxer axerài/J [irt]àxer
SFX A àxer axerè/I [irt]àxer
SFX A àxer axerèi/J [irt]àxer
SFX A àxer axeré/O [irt]àxer
SFX A àxer axerésimo/K [irt]àxer
SFX A àxer axerésimoi/L [irt]àxer
SFX A àxer axeréu/P [irt]àxer
SFX A àxer axerí/O [irt]àxer
SFX A àxer axería/IMQ [irt]àxer
SFX A àxer axeríatu/N [irt]àxer
SFX A àxer axeríe/IQ [irt]àxer
SFX A àxer axeríelo/R [irt]àxer
SFX A àxer axeríu/P [irt]àxer
SFX A àxer axerò/I [irt]àxer
SFX A àxer axeròi/J [irt]àxer
SFX A àxer axese/H [irt]àxer
SFX A àxer axesi [irt]àxer
SFX A àxer axesta/H [irt]àxer
SFX A àxer axeste/H [irt]àxer
SFX A àxer axesti/H [irt]àxer
SFX A àxer axesto/H [irt]àxer
SFX A àxer axeva/IOQ [irt]àxer
SFX A àxer axevai/J [irt]àxer
SFX A àxer axevau/P [irt]àxer
SFX A àxer axeve/I [irt]àxer
SFX A àxer axevei/J [irt]àxer
SFX A àxer axevi/MO [irt]àxer
SFX A àxer axevo/I [irt]àxer
SFX A àxer axevoi/J [irt]àxer
SFX A àxer axi/EG [irt]àxer
SFX A àxer axi/M [rt]àxer
SFX A àxer axi/M piàxer
SFX A àxer aximo/K [irt]àxer
SFX A àxer aximoi/L [irt]àxer
SFX A àxer axion/K [irt]àxer
SFX A àxer axione/K [irt]àxer
SFX A àxer axionse/K [irt]àxer
SFX A àxer axisen/K [irt]àxer
SFX A àxer axisene/K [irt]àxer
SFX A àxer axisense/K [irt]àxer
SFX A àxer axision/K [irt]àxer
SFX A àxer axisione/K [irt]àxer
SFX A àxer axisionse/K [irt]àxer
SFX A àxer axison/K [irt]àxer
SFX A àxer axisone/K [irt]àxer
SFX A àxer axisonse/K [irt]àxer
SFX A àxer axiven/K [irt]àxer
SFX A àxer axivense/K [irt]àxer
SFX A àxer axivion/K [irt]àxer
SFX A àxer axivionse/K [irt]àxer
SFX A àxer axivié/O [irt]àxer
SFX A àxer axiviéu/P [irt]àxer
SFX A àxer axivon/K [irt]àxer
SFX A àxer axivonse/K [irt]àxer
SFX A àxer axié/O [irt]àxer
SFX A àxer axiéu/P [irt]àxer
SFX A àxer axo/IJ [rt]àxer
SFX A àxer axo/IJ piàxer
SFX A àxer axon/K [irt]àxer
SFX A àxer axone/K [irt]àxer
SFX A àxer axonse/K [irt]àxer
SFX A àxer axua/H [irt]àxer
SFX A àxer axuda/H [irt]àxer
SFX A àxer axude/H [irt]àxer
SFX A àxer axudi/H [irt]àxer
SFX A àxer axudo/H [irt]àxer
SFX A àxer axue/H [irt]àxer
SFX A àxer axui/H [irt]àxer
SFX A àxer axuo/H [irt]àxer
SFX A àxer axé/GO [irt]àxer
SFX A àxer axéa/IOQ [irt]àxer
SFX A àxer axée/I [irt]àxer
SFX A àxer axéelo/R [irt]àxer
SFX A àxer axéi/MO [irt]àxer
SFX A àxer axéimo/K [irt]àxer
SFX A àxer axéimoi/L [irt]àxer
SFX A àxer axéitu/N [irt]àxer
SFX A àxer axéo/I [irt]àxer
SFX A àxer axésimo [irt]àxer
SFX A àxer axéu/P [irt]àxer
SFX A àxer axévelo/R [irt]àxer
SFX A àxer axévimo/K [irt]àxer
SFX A àxer axévimoi/L [irt]àxer
SFX A àxer axévitu/N [irt]àxer
SFX A àxer axí/GO [irt]àxer
SFX A àxer axíu/P [irt]àxer
SFX A àxer axú [irt]àxer
SFX A àñer axa romàñer
SFX A àñer axe romàñer
SFX A àñer axi romàñer
SFX A àñer axo/H romàñer
SFX A àñer aña romàñer
SFX A àñer añe/HIJQ romàñer
SFX A àñer añeai/J romàñer
SFX A àñer añeau/P romàñer
SFX A àñer añede romàñer
SFX A àñer añeei/J romàñer
SFX A àñer añege romàñer
SFX A àñer añemo/K romàñer
SFX A àñer añemoi/L romàñer
SFX A àñer añen/K romàñer
SFX A àñer añendo/EG romàñer
SFX A àñer añene/K romàñer
SFX A àñer añense/K romàñer
SFX A àñer añente romàñer
SFX A àñer añeoi/J romàñer
SFX A àñer añeralo/R romàñer
SFX A àñer añeratu/N romàñer
SFX A àñer añerave/QS romàñer
SFX A àñer añeremo/K romàñer
SFX A àñer añeremoi/L romàñer
SFX A àñer añeren/K romàñer
SFX A àñer añerense/K romàñer
SFX A àñer añeresi/O romàñer
SFX A àñer añeresiu/P romàñer
SFX A àñer añeriai/J romàñer
SFX A àñer añeriei/J romàñer
SFX A àñer añerimo/K romàñer
SFX A àñer añerimoi/L romàñer
SFX A àñer añerion/K romàñer
SFX A àñer añerionse/K romàñer
SFX A àñer añerisen/K romàñer
SFX A àñer añerisense/K romàñer
SFX A àñer añerision/K romàñer
SFX A àñer añerisionse/K romàñer
SFX A àñer añerisié/O romàñer
SFX A àñer añerisiéu/P romàñer
SFX A àñer añerison/K romàñer
SFX A àñer añerisonse/K romàñer
SFX A àñer añerié/O romàñer
SFX A àñer añeriéu/P romàñer
SFX A àñer añeron/K romàñer
SFX A àñer añeronse/K romàñer
SFX A àñer añerà/IMQ romàñer
SFX A àñer añeràe/Q romàñer
SFX A àñer añerài/J romàñer
SFX A àñer añerè/I romàñer
SFX A àñer añerèi/J romàñer
SFX A àñer añeré/O romàñer
SFX A àñer añerésimo/K romàñer
SFX A àñer añerésimoi/L romàñer
SFX A àñer añeréu/P romàñer
SFX A àñer añerí/O romàñer
SFX A àñer añería/IMQ romàñer
SFX A àñer añeríatu/N romàñer
SFX A àñer añeríe/IQ romàñer
SFX A àñer añeríelo/R romàñer
SFX A àñer añeríu/P romàñer
SFX A àñer añerò/I romàñer
SFX A àñer añeròi/J romàñer
SFX A àñer añese/H romàñer
SFX A àñer añesi romàñer
SFX A àñer añesta/H romàñer
SFX A àñer añeste/H romàñer
SFX A àñer añesti/H romàñer
SFX A àñer añesto/H romàñer
SFX A àñer añeva/IOQ romàñer
SFX A àñer añevai/J romàñer
SFX A àñer añevau/P romàñer
SFX A àñer añeve/I romàñer
SFX A àñer añevei/J romàñer
SFX A àñer añevi/MO romàñer
SFX A àñer añevo/I romàñer
SFX A àñer añevoi/J romàñer
SFX A àñer añi/EGM romàñer
SFX A àñer añimo/K romàñer
SFX A àñer añimoi/L romàñer
SFX A àñer añisen/K romàñer
SFX A àñer añisene/K romàñer
SFX A àñer añisense/K romàñer
SFX A àñer añision/K romàñer
SFX A àñer añisione/K romàñer
SFX A àñer añisionse/K romàñer
SFX A àñer añison/K romàñer
SFX A àñer añisone/K romàñer
SFX A àñer añisonse/K romàñer
SFX A àñer añiven/K romàñer
SFX A àñer añivense/K romàñer
SFX A àñer añivion/K romàñer
SFX A àñer añivionse/K romàñer
SFX A àñer añivié/O romàñer
SFX A àñer añiviéu/P romàñer
SFX A àñer añivon/K romàñer
SFX A àñer añivonse/K romàñer
SFX A àñer añié/O romàñer
SFX A àñer añiéu/P romàñer
SFX A àñer año/IJ romàñer
SFX A àñer añon/K romàñer
SFX A àñer añone/K romàñer
SFX A àñer añonse/K romàñer
SFX A àñer añua/H romàñer
SFX A àñer añuda/H romàñer
SFX A àñer añude/H romàñer
SFX A àñer añudi/H romàñer
SFX A àñer añudo/H romàñer
SFX A àñer añue/H romàñer
SFX A àñer añui/H romàñer
SFX A àñer añuo/H romàñer
SFX A àñer añé/GO romàñer
SFX A àñer añéa/IOQ romàñer
SFX A àñer añée/I romàñer
SFX A àñer añéelo/R romàñer
SFX A àñer añéi/MO romàñer
SFX A àñer añéimo/K romàñer
SFX A àñer añéimoi/L romàñer
SFX A àñer añéitu/N romàñer
SFX A àñer añéo/I romàñer
SFX A àñer añésimo romàñer
SFX A àñer añéu/P romàñer
SFX A àñer añévelo/R romàñer
SFX A àñer añévimo/K romàñer
SFX A àñer añévimoi/L romàñer
SFX A àñer añévitu/N romàñer
SFX A àñer añí/GO romàñer
SFX A àñer añíu/P romàñer
SFX A àñer añú romàñer
SFX A àŧer aŧa xàŧer
SFX A àŧer aŧe/HIJQ xàŧer
SFX A àŧer aŧeai/J xàŧer
SFX A àŧer aŧeau/P xàŧer
SFX A àŧer aŧede xàŧer
SFX A àŧer aŧeei/J xàŧer
SFX A àŧer aŧege xàŧer
SFX A àŧer aŧemo/K xàŧer
SFX A àŧer aŧemoi/L xàŧer
SFX A àŧer aŧen/K xàŧer
SFX A àŧer aŧendo/EG xàŧer
SFX A àŧer aŧene/K xàŧer
SFX A àŧer aŧense/K xàŧer
SFX A àŧer aŧente xàŧer
SFX A àŧer aŧeoi/J xàŧer
SFX A àŧer aŧeralo/R xàŧer
SFX A àŧer aŧeratu/N xàŧer
SFX A àŧer aŧerave/QS xàŧer
SFX A àŧer aŧeremo/K xàŧer
SFX A àŧer aŧeremoi/L xàŧer
SFX A àŧer aŧeren/K xàŧer
SFX A àŧer aŧerense/K xàŧer
SFX A àŧer aŧeresi/O xàŧer
SFX A àŧer aŧeresiu/P xàŧer
SFX A àŧer aŧeriai/J xàŧer
SFX A àŧer aŧeriei/J xàŧer
SFX A àŧer aŧerimo/K xàŧer
SFX A àŧer aŧerimoi/L xàŧer
SFX A àŧer aŧerion/K xàŧer
SFX A àŧer aŧerionse/K xàŧer
SFX A àŧer aŧerisen/K xàŧer
SFX A àŧer aŧerisense/K xàŧer
SFX A àŧer aŧerision/K xàŧer
SFX A àŧer aŧerisionse/K xàŧer
SFX A àŧer aŧerisié/O xàŧer
SFX A àŧer aŧerisiéu/P xàŧer
SFX A àŧer aŧerison/K xàŧer
SFX A àŧer aŧerisonse/K xàŧer
SFX A àŧer aŧerié/O xàŧer
SFX A àŧer aŧeriéu/P xàŧer
SFX A àŧer aŧeron/K xàŧer
SFX A àŧer aŧeronse/K xàŧer
SFX A àŧer aŧerà/IMQ xàŧer
SFX A àŧer aŧeràe/Q xàŧer
SFX A àŧer aŧerài/J xàŧer
SFX A àŧer aŧerè/I xàŧer
SFX A àŧer aŧerèi/J xàŧer
SFX A àŧer aŧeré/O xàŧer
SFX A àŧer aŧerésimo/K xàŧer
SFX A àŧer aŧerésimoi/L xàŧer
SFX A àŧer aŧeréu/P xàŧer
SFX A àŧer aŧerí/O xàŧer
SFX A àŧer aŧería/IMQ xàŧer
SFX A àŧer aŧeríatu/N xàŧer
SFX A àŧer aŧeríe/IQ xàŧer
SFX A àŧer aŧeríelo/R xàŧer
SFX A àŧer aŧeríu/P xàŧer
SFX A àŧer aŧerò/I xàŧer
SFX A àŧer aŧeròi/J xàŧer
SFX A àŧer aŧese/H xàŧer
SFX A àŧer aŧesi xàŧer
SFX A àŧer aŧesta/H xàŧer
SFX A àŧer aŧeste/H xàŧer
SFX A àŧer aŧesti/H xàŧer
SFX A àŧer aŧesto/H xàŧer
SFX A àŧer aŧeva/IOQ xàŧer
SFX A àŧer aŧevai/J xàŧer
SFX A àŧer aŧevau/P xàŧer
SFX A àŧer aŧeve/I xàŧer
SFX A àŧer aŧevei/J xàŧer
SFX A àŧer aŧevi/MO xàŧer
SFX A àŧer aŧevo/I xàŧer
SFX A àŧer aŧevoi/J xàŧer
SFX A àŧer aŧi/EGM xàŧer
SFX A àŧer aŧimo/K xàŧer
SFX A àŧer aŧimoi/L xàŧer
SFX A àŧer aŧion/K xàŧer
SFX A àŧer aŧione/K xàŧer
SFX A àŧer aŧionse/K xàŧer
SFX A àŧer aŧisen/K xàŧer
SFX A àŧer aŧisene/K xàŧer
SFX A àŧer aŧisense/K xàŧer
SFX A àŧer aŧision/K xàŧer
SFX A àŧer aŧisione/K xàŧer
SFX A àŧer aŧisionse/K xàŧer
SFX A àŧer aŧison/K xàŧer
SFX A àŧer aŧisone/K xàŧer
SFX A àŧer aŧisonse/K xàŧer
SFX A àŧer aŧiven/K xàŧer
SFX A àŧer aŧivense/K xàŧer
SFX A àŧer aŧivion/K xàŧer
SFX A àŧer aŧivionse/K xàŧer
SFX A àŧer aŧivié/O xàŧer
SFX A àŧer aŧiviéu/P xàŧer
SFX A àŧer aŧivon/K xàŧer
SFX A àŧer aŧivonse/K xàŧer
SFX A àŧer aŧié/O xàŧer
SFX A àŧer aŧiéu/P xàŧer
SFX A àŧer aŧo/IJ xàŧer
SFX A àŧer aŧon/K xàŧer
SFX A àŧer aŧone/K xàŧer
SFX A àŧer aŧonse/K xàŧer
SFX A àŧer aŧua/H xàŧer
SFX A àŧer aŧuda/H xàŧer
SFX A àŧer aŧude/H xàŧer
SFX A àŧer aŧudi/H xàŧer
SFX A àŧer aŧudo/H xàŧer
SFX A àŧer aŧue/H xàŧer
SFX A àŧer aŧui/H xàŧer
SFX A àŧer aŧuo/H xàŧer
SFX A àŧer aŧé/GO xàŧer
SFX A àŧer aŧéa/IOQ xàŧer
SFX A àŧer aŧée/I xàŧer
SFX A àŧer aŧéelo/R xàŧer
SFX A àŧer aŧéi/MO xàŧer
SFX A àŧer aŧéimo/K xàŧer
SFX A àŧer aŧéimoi/L xàŧer
SFX A àŧer aŧéitu/N xàŧer
SFX A àŧer aŧéo/I xàŧer
SFX A àŧer aŧésimo xàŧer
SFX A àŧer aŧéu/P xàŧer
SFX A àŧer aŧévelo/R xàŧer
SFX A àŧer aŧévimo/K xàŧer
SFX A àŧer aŧévimoi/L xàŧer
SFX A àŧer aŧévitu/N xàŧer
SFX A àŧer aŧí/GO xàŧer
SFX A àŧer aŧíu/P xàŧer
SFX A àŧer aŧú xàŧer
SFX A èder edeai/J mièder
SFX A èder edeau/P mièder
SFX A èder edede mièder
SFX A èder edeei/J mièder
SFX A èder edege mièder
SFX A èder edemo/K mièder
SFX A èder edemoi/L mièder
SFX A èder eden/K mièder
SFX A èder edendo/EG mièder
SFX A èder edene/K mièder
SFX A èder edense/K mièder
SFX A èder edente mièder
SFX A èder edeoi/J mièder
SFX A èder ederalo/R mièder
SFX A èder ederatu/N mièder
SFX A èder ederave/QS mièder
SFX A èder ederemo/K mièder
SFX A èder ederemoi/L mièder
SFX A èder ederen/K mièder
SFX A èder ederense/K mièder
SFX A èder ederesi/O mièder
SFX A èder ederesiu/P mièder
SFX A èder ederiai/J mièder
SFX A èder ederiei/J mièder
SFX A èder ederimo/K mièder
SFX A èder ederimoi/L mièder
SFX A èder ederion/K mièder
SFX A èder ederionse/K mièder
SFX A èder ederisen/K mièder
SFX A èder ederisense/K mièder
SFX A èder ederision/K mièder
SFX A èder ederisionse/K mièder
SFX A èder ederisié/O mièder
SFX A èder ederisiéu/P mièder
SFX A èder ederison/K mièder
SFX A èder ederisonse/K mièder
SFX A èder ederié/O mièder
SFX A èder ederiéu/P mièder
SFX A èder ederon/K mièder
SFX A èder ederonse/K mièder
SFX A èder ederà/IMQ mièder
SFX A èder ederàe/Q mièder
SFX A èder ederài/J mièder
SFX A èder ederè/I mièder
SFX A èder ederèi/J mièder
SFX A èder ederé/O mièder
SFX A èder ederésimo/K mièder
SFX A èder ederésimoi/L mièder
SFX A èder ederéu/P mièder
SFX A èder ederí/O mièder
SFX A èder edería/IMQ mièder
SFX A èder ederíatu/N mièder
SFX A èder ederíe/IQ mièder
SFX A èder ederíelo/R mièder
SFX A èder ederíu/P mièder
SFX A èder ederò/I mièder
SFX A èder ederòi/J mièder
SFX A èder edese/H mièder
SFX A èder edesi mièder
SFX A èder edesta/H mièder
SFX A èder edeste/H mièder
SFX A èder edesti/H mièder
SFX A èder edesto/H mièder
SFX A èder edeva/IOQ mièder
SFX A èder edevai/J mièder
SFX A èder edevau/P mièder
SFX A èder edeve/I mièder
SFX A èder edevei/J mièder
SFX A èder edevi/MO mièder
SFX A èder edevo/I mièder
SFX A èder edevoi/J mièder
SFX A èder edimo/K mièder
SFX A èder edimoi/L mièder
SFX A èder edion/K mièder
SFX A èder edione/K mièder
SFX A èder edionse/K mièder
SFX A èder edisen/K mièder
SFX A èder edisene/K mièder
SFX A èder edisense/K mièder
SFX A èder edision/K mièder
SFX A èder edisione/K mièder
SFX A èder edisionse/K mièder
SFX A èder edison/K mièder
SFX A èder edisone/K mièder
SFX A èder edisonse/K mièder
SFX A èder ediven/K mièder
SFX A èder edivense/K mièder
SFX A èder edivion/K mièder
SFX A èder edivionse/K mièder
SFX A èder edivié/O mièder
SFX A èder ediviéu/P mièder
SFX A èder edivon/K mièder
SFX A èder edivonse/K mièder
SFX A èder edié/O mièder
SFX A èder ediéu/P mièder
SFX A èder edon/K mièder
SFX A èder edone/K mièder
SFX A èder edonse/K mièder
SFX A èder edua/H mièder
SFX A èder eduda/H mièder
SFX A èder edude/H mièder
SFX A èder edudi/H mièder
SFX A èder edudo/H mièder
SFX A èder edue/H mièder
SFX A èder edui/H mièder
SFX A èder eduo/H mièder
SFX A èder edé/GO mièder
SFX A èder edéa/IOQ mièder
SFX A èder edée/I mièder
SFX A èder edéelo/R mièder
SFX A èder edéi/MO mièder
SFX A èder edéimo/K mièder
SFX A èder edéimoi/L mièder
SFX A èder edéitu/N mièder
SFX A èder edéo/I mièder
SFX A èder edésimo mièder
SFX A èder edéu/P mièder
SFX A èder edévelo/R mièder
SFX A èder edévimo/K mièder
SFX A èder edévimoi/L mièder
SFX A èder edévitu/N mièder
SFX A èder edí/GO mièder
SFX A èder edíu/P mièder
SFX A èder edú mièder
SFX A èguer egua/H sèguer
SFX A èguer eguda/H sèguer
SFX A èguer egude/H sèguer
SFX A èguer egudi/H sèguer
SFX A èguer egudo/H sèguer
SFX A èguer egue/H sèguer
SFX A èguer egueai/J sèguer
SFX A èguer egueau/P sèguer
SFX A èguer eguede sèguer
SFX A èguer egueei/J sèguer
SFX A èguer eguege sèguer
SFX A èguer eguemo/K sèguer
SFX A èguer eguemoi/L sèguer
SFX A èguer eguen/K sèguer
SFX A èguer eguendo/EG sèguer
SFX A èguer eguene/K sèguer
SFX A èguer eguense/K sèguer
SFX A èguer eguente sèguer
SFX A èguer egueoi/J sèguer
SFX A èguer egueralo/R sèguer
SFX A èguer egueratu/N sèguer
SFX A èguer eguerave/QS sèguer
SFX A èguer egueremo/K sèguer
SFX A èguer egueremoi/L sèguer
SFX A èguer egueren/K sèguer
SFX A èguer eguerense/K sèguer
SFX A èguer egueresi/O sèguer
SFX A èguer egueresiu/P sèguer
SFX A èguer egueriai/J sèguer
SFX A èguer egueriei/J sèguer
SFX A èguer eguerimo/K sèguer
SFX A èguer eguerimoi/L sèguer
SFX A èguer eguerion/K sèguer
SFX A èguer eguerionse/K sèguer
SFX A èguer eguerisen/K sèguer
SFX A èguer eguerisense/K sèguer
SFX A èguer eguerision/K sèguer
SFX A èguer eguerisionse/K sèguer
SFX A èguer eguerisié/O sèguer
SFX A èguer eguerisiéu/P sèguer
SFX A èguer eguerison/K sèguer
SFX A èguer eguerisonse/K sèguer
SFX A èguer eguerié/O sèguer
SFX A èguer egueriéu/P sèguer
SFX A èguer egueron/K sèguer
SFX A èguer egueronse/K sèguer
SFX A èguer eguerà/IMQ sèguer
SFX A èguer egueràe/Q sèguer
SFX A èguer eguerài/J sèguer
SFX A èguer eguerè/I sèguer
SFX A èguer eguerèi/J sèguer
SFX A èguer egueré/O sèguer
SFX A èguer eguerésimo/K sèguer
SFX A èguer eguerésimoi/L sèguer
SFX A èguer egueréu/P sèguer
SFX A èguer eguerí/O sèguer
SFX A èguer eguería/IMQ sèguer
SFX A èguer egueríatu/N sèguer
SFX A èguer egueríe/IQ sèguer
SFX A èguer egueríelo/R sèguer
SFX A èguer egueríu/P sèguer
SFX A èguer eguerò/I sèguer
SFX A èguer egueròi/J sèguer
SFX A èguer eguese/H sèguer
SFX A èguer eguesi sèguer
SFX A èguer eguesta/H sèguer
SFX A èguer egueste/H sèguer
SFX A èguer eguesti/H sèguer
SFX A èguer eguesto/H sèguer
SFX A èguer egueva/IOQ sèguer
SFX A èguer eguevai/J sèguer
SFX A èguer eguevau/P sèguer
SFX A èguer egueve/I sèguer
SFX A èguer eguevei/J sèguer
SFX A èguer eguevi/MO sèguer
SFX A èguer eguevo/I sèguer
SFX A èguer eguevoi/J sèguer
SFX A èguer egui/H sèguer
SFX A èguer eguimo/K sèguer
SFX A èguer eguimoi/L sèguer
SFX A èguer eguion/K sèguer
SFX A èguer eguione/K sèguer
SFX A èguer eguionse/K sèguer
SFX A èguer eguisen/K sèguer
SFX A èguer eguisene/K sèguer
SFX A èguer eguisense/K sèguer
SFX A èguer eguision/K sèguer
SFX A èguer eguisione/K sèguer
SFX A èguer eguisionse/K sèguer
SFX A èguer eguison/K sèguer
SFX A èguer eguisone/K sèguer
SFX A èguer eguisonse/K sèguer
SFX A èguer eguiven/K sèguer
SFX A èguer eguivense/K sèguer
SFX A èguer eguivion/K sèguer
SFX A èguer eguivionse/K sèguer
SFX A èguer eguivié/O sèguer
SFX A èguer eguiviéu/P sèguer
SFX A èguer eguivon/K sèguer
SFX A èguer eguivonse/K sèguer
SFX A èguer eguié/O sèguer
SFX A èguer eguiéu/P sèguer
SFX A èguer eguo/H sèguer
SFX A èguer eguon/K sèguer
SFX A èguer eguone/K sèguer
SFX A èguer eguonse/K sèguer
SFX A èguer egué/GO sèguer
SFX A èguer eguéa/IOQ sèguer
SFX A èguer eguée/I sèguer
SFX A èguer eguéelo/R sèguer
SFX A èguer eguéi/MO sèguer
SFX A èguer eguéimo/K sèguer
SFX A èguer eguéimoi/L sèguer
SFX A èguer eguéitu/N sèguer
SFX A èguer eguéo/I sèguer
SFX A èguer eguésimo sèguer
SFX A èguer eguéu/P sèguer
SFX A èguer eguévelo/R sèguer
SFX A èguer eguévimo/K sèguer
SFX A èguer eguévimoi/L sèguer
SFX A èguer eguévitu/N sèguer
SFX A èguer eguí/GO sèguer
SFX A èguer eguíu/P sèguer
SFX A èguer egú sèguer
SFX A èler eleai/J espèler
SFX A èler eleau/P espèler
SFX A èler elede espèler
SFX A èler eleei/J espèler
SFX A èler elege espèler
SFX A èler elemo/K espèler
SFX A èler elemoi/L espèler
SFX A èler elen/K espèler
SFX A èler elendo/EG espèler
SFX A èler elene/K espèler
SFX A èler elense/K espèler
SFX A èler elente espèler
SFX A èler eleoi/J espèler
SFX A èler eleralo/R espèler
SFX A èler eleratu/N espèler
SFX A èler elerave/QS espèler
SFX A èler eleremo/K espèler
SFX A èler eleremoi/L espèler
SFX A èler eleren/K espèler
SFX A èler elerense/K espèler
SFX A èler eleresi/O espèler
SFX A èler eleresiu/P espèler
SFX A èler eleriai/J espèler
SFX A èler eleriei/J espèler
SFX A èler elerimo/K espèler
SFX A èler elerimoi/L espèler
SFX A èler elerion/K espèler
SFX A èler elerionse/K espèler
SFX A èler elerisen/K espèler
SFX A èler elerisense/K espèler
SFX A èler elerision/K espèler
SFX A èler elerisionse/K espèler
SFX A èler elerisié/O espèler
SFX A èler elerisiéu/P espèler
SFX A èler elerison/K espèler
SFX A èler elerisonse/K espèler
SFX A èler elerié/O espèler
SFX A èler eleriéu/P espèler
SFX A èler eleron/K espèler
SFX A èler eleronse/K espèler
SFX A èler elerà/IMQ espèler
SFX A èler eleràe/Q espèler
SFX A èler elerài/J espèler
SFX A èler elerè/I espèler
SFX A èler elerèi/J espèler
SFX A èler eleré/O espèler
SFX A èler elerésimo/K espèler
SFX A èler elerésimoi/L espèler
SFX A èler eleréu/P espèler
SFX A èler elerí/O espèler
SFX A èler elería/IMQ espèler
SFX A èler eleríatu/N espèler
SFX A èler eleríe/IQ espèler
SFX A èler eleríelo/R espèler
SFX A èler eleríu/P espèler
SFX A èler elerò/I espèler
SFX A èler eleròi/J espèler
SFX A èler elese/H espèler
SFX A èler elesi espèler
SFX A èler elesta/H espèler
SFX A èler eleste/H espèler
SFX A èler elesti/H espèler
SFX A èler elesto/H espèler
SFX A èler eleva/IOQ espèler
SFX A èler elevai/J espèler
SFX A èler elevau/P espèler
SFX A èler eleve/I espèler
SFX A èler elevei/J espèler
SFX A èler elevi/MO espèler
SFX A èler elevo/I espèler
SFX A èler elevoi/J espèler
SFX A èler elimo/K espèler
SFX A èler elimoi/L espèler
SFX A èler elion/K espèler
SFX A èler elione/K espèler
SFX A èler elionse/K espèler
SFX A èler elisen/K espèler
SFX A èler elisene/K espèler
SFX A èler elisense/K espèler
SFX A èler elision/K espèler
SFX A èler elisione/K espèler
SFX A èler elisionse/K espèler
SFX A èler elison/K espèler
SFX A èler elisone/K espèler
SFX A èler elisonse/K espèler
SFX A èler eliven/K espèler
SFX A èler elivense/K espèler
SFX A èler elivion/K espèler
SFX A èler elivionse/K espèler
SFX A èler elivié/O espèler
SFX A èler eliviéu/P espèler
SFX A èler elivon/K espèler
SFX A èler elivonse/K espèler
SFX A èler elié/O espèler
SFX A èler eliéu/P espèler
SFX A èler elon/K espèler
SFX A èler elone/K espèler
SFX A èler elonse/K espèler
SFX A èler elua/H espèler
SFX A èler eluda/H espèler
SFX A èler elude/H espèler
SFX A èler eludi/H espèler
SFX A èler eludo/H espèler
SFX A èler elue/H espèler
SFX A èler elui/H espèler
SFX A èler eluo/H espèler
SFX A èler elé/GO espèler
SFX A èler eléa/IOQ espèler
SFX A èler elée/I espèler
SFX A èler eléelo/R espèler
SFX A èler eléi/MO espèler
SFX A èler eléimo/K espèler
SFX A èler eléimoi/L espèler
SFX A èler eléitu/N espèler
SFX A èler eléo/I espèler
SFX A èler elésimo espèler
SFX A èler eléu/P espèler
SFX A èler elévelo/R espèler
SFX A èler elévimo/K espèler
SFX A èler elévimoi/L espèler
SFX A èler elévitu/N espèler
SFX A èler elí/GO espèler
SFX A èler elíu/P espèler
SFX A èler elú espèler
SFX A èler ulsa espèler
SFX A èler ulse espèler
SFX A èler ulsi espèler
SFX A èler ulso/H espèler
SFX A èmer emeai/J [rtxđ]èmer
SFX A èmer emeau/P [rtxđ]èmer
SFX A èmer emede [rtxđ]èmer
SFX A èmer emeei/J [rtxđ]èmer
SFX A èmer emege [rtxđ]èmer
SFX A èmer ememo/K [rtxđ]èmer
SFX A èmer ememoi/L [rtxđ]èmer
SFX A èmer emen/K [rtxđ]èmer
SFX A èmer emendo/EG [rtxđ]èmer
SFX A èmer emene/K [rtxđ]èmer
SFX A èmer emense/K [rtxđ]èmer
SFX A èmer emente [rtxđ]èmer
SFX A èmer emeoi/J [rtxđ]èmer
SFX A èmer emeralo/R [rtxđ]èmer
SFX A èmer emeratu/N [rtxđ]èmer
SFX A èmer emerave/QS [rtxđ]èmer
SFX A èmer emeremo/K [rtxđ]èmer
SFX A èmer emeremoi/L [rtxđ]èmer
SFX A èmer emeren/K [rtxđ]èmer
SFX A èmer emerense/K [rtxđ]èmer
SFX A èmer emeresi/O [rtxđ]èmer
SFX A èmer emeresiu/P [rtxđ]èmer
SFX A èmer emeriai/J [rtxđ]èmer
SFX A èmer emeriei/J [rtxđ]èmer
SFX A èmer emerimo/K [rtxđ]èmer
SFX A èmer emerimoi/L [rtxđ]èmer
SFX A èmer emerion/K [rtxđ]èmer
SFX A èmer emerionse/K [rtxđ]èmer
SFX A èmer emerisen/K [rtxđ]èmer
SFX A èmer emerisense/K [rtxđ]èmer
SFX A èmer emerision/K [rtxđ]èmer
SFX A èmer emerisionse/K [rtxđ]èmer
SFX A èmer emerisié/O [rtxđ]èmer
SFX A èmer emerisiéu/P [rtxđ]èmer
SFX A èmer emerison/K [rtxđ]èmer
SFX A èmer emerisonse/K [rtxđ]èmer
SFX A èmer emerié/O [rtxđ]èmer
SFX A èmer emeriéu/P [rtxđ]èmer
SFX A èmer emeron/K [rtxđ]èmer
SFX A èmer emeronse/K [rtxđ]èmer
SFX A èmer emerà/IMQ [rtxđ]èmer
SFX A èmer emeràe/Q [rtxđ]èmer
SFX A èmer emerài/J [rtxđ]èmer
SFX A èmer emerè/I [rtxđ]èmer
SFX A èmer emerèi/J [rtxđ]èmer
SFX A èmer emeré/O [rtxđ]èmer
SFX A èmer emerésimo/K [rtxđ]èmer
SFX A èmer emerésimoi/L [rtxđ]èmer
SFX A èmer emeréu/P [rtxđ]èmer
SFX A èmer emerí/O [rtxđ]èmer
SFX A èmer emería/IMQ [rtxđ]èmer
SFX A èmer emeríatu/N [rtxđ]èmer
SFX A èmer emeríe/IQ [rtxđ]èmer
SFX A èmer emeríelo/R [rtxđ]èmer
SFX A èmer emeríu/P [rtxđ]èmer
SFX A èmer emerò/I [rtxđ]èmer
SFX A èmer emeròi/J [rtxđ]èmer
SFX A èmer emese/H [rtxđ]èmer
SFX A èmer emesi [rtxđ]èmer
SFX A èmer emesta/H [rtxđ]èmer
SFX A èmer emeste/H [rtxđ]èmer
SFX A èmer emesti/H [rtxđ]èmer
SFX A èmer emesto/H [rtxđ]èmer
SFX A èmer emeva/IOQ [rtxđ]èmer
SFX A èmer emevai/J [rtxđ]èmer
SFX A èmer emevau/P [rtxđ]èmer
SFX A èmer emeve/I [rtxđ]èmer
SFX A èmer emevei/J [rtxđ]èmer
SFX A èmer emevi/MO [rtxđ]èmer
SFX A èmer emevo/I [rtxđ]èmer
SFX A èmer emevoi/J [rtxđ]èmer
SFX A èmer emimo/K [rtxđ]èmer
SFX A èmer emimoi/L [rtxđ]èmer
SFX A èmer emion/K [rtxđ]èmer
SFX A èmer emione/K [rtxđ]èmer
SFX A èmer emionse/K [rtxđ]èmer
SFX A èmer emisen/K [rtxđ]èmer
SFX A èmer emisene/K [rtxđ]èmer
SFX A èmer emisense/K [rtxđ]èmer
SFX A èmer emision/K [rtxđ]èmer
SFX A èmer emisione/K [rtxđ]èmer
SFX A èmer emisionse/K [rtxđ]èmer
SFX A èmer emison/K [rtxđ]èmer
SFX A èmer emisone/K [rtxđ]èmer
SFX A èmer emisonse/K [rtxđ]èmer
SFX A èmer emiven/K [rtxđ]èmer
SFX A èmer emivense/K [rtxđ]èmer
SFX A èmer emivion/K [rtxđ]èmer
SFX A èmer emivionse/K [rtxđ]èmer
SFX A èmer emivié/O [rtxđ]èmer
SFX A èmer emiviéu/P [rtxđ]èmer
SFX A èmer emivon/K [rtxđ]èmer
SFX A èmer emivonse/K [rtxđ]èmer
SFX A èmer emié/O [rtxđ]èmer
SFX A èmer emiéu/P [rtxđ]èmer
SFX A èmer emon/K [rtxđ]èmer
SFX A èmer emone/K [rtxđ]èmer
SFX A èmer emonse/K [rtxđ]èmer
SFX A èmer emua/H [rtxđ]èmer
SFX A èmer emuda/H [rtxđ]èmer
SFX A èmer emude/H [rtxđ]èmer
SFX A èmer emudi/H [rtxđ]èmer
SFX A èmer emudo/H [rtxđ]èmer
SFX A èmer emue/H [rtxđ]èmer
SFX A èmer emui/H [rtxđ]èmer
SFX A èmer emuo/H [rtxđ]èmer
SFX A èmer emé/GO [rtxđ]èmer
SFX A èmer eméa/IOQ [rtxđ]èmer
SFX A èmer emée/I [rtxđ]èmer
SFX A èmer eméelo/R [rtxđ]èmer
SFX A èmer eméi/MO [rtxđ]èmer
SFX A èmer eméimo/K [rtxđ]èmer
SFX A èmer eméimoi/L [rtxđ]èmer
SFX A èmer eméitu/N [rtxđ]èmer
SFX A èmer eméo/I [rtxđ]èmer
SFX A èmer emésimo [rtxđ]èmer
SFX A èmer eméu/P [rtxđ]èmer
SFX A èmer emévelo/R [rtxđ]èmer
SFX A èmer emévimo/K [rtxđ]èmer
SFX A èmer emévimoi/L [rtxđ]èmer
SFX A èmer emévitu/N [rtxđ]èmer
SFX A èmer emí/GO [rtxđ]èmer
SFX A èmer emíu/P [rtxđ]èmer
SFX A èmer emú [rtxđ]èmer
SFX A èrder erdeai/J pèrder
SFX A èrder erdeau/P pèrder
SFX A èrder erdede pèrder
SFX A èrder erdeei/J pèrder
SFX A èrder erdege pèrder
SFX A èrder erdemo/K pèrder
SFX A èrder erdemoi/L pèrder
SFX A èrder erden/K pèrder
SFX A èrder erdendo/EG pèrder
SFX A èrder erdene/K pèrder
SFX A èrder erdense/K pèrder
SFX A èrder erdente pèrder
SFX A èrder erdeoi/J pèrder
SFX A èrder erderalo/R pèrder
SFX A èrder erderatu/N pèrder
SFX A èrder erderave/QS pèrder
SFX A èrder erderemo/K pèrder
SFX A èrder erderemoi/L pèrder
SFX A èrder erderen/K pèrder
SFX A èrder erderense/K pèrder
SFX A èrder erderesi/O pèrder
SFX A èrder erderesiu/P pèrder
SFX A èrder erderiai/J pèrder
SFX A èrder erderiei/J pèrder
SFX A èrder erderimo/K pèrder
SFX A èrder erderimoi/L pèrder
SFX A èrder erderion/K pèrder
SFX A èrder erderionse/K pèrder
SFX A èrder erderisen/K pèrder
SFX A èrder erderisense/K pèrder
SFX A èrder erderision/K pèrder
SFX A èrder erderisionse/K pèrder
SFX A èrder erderisié/O pèrder
SFX A èrder erderisiéu/P pèrder
SFX A èrder erderison/K pèrder
SFX A èrder erderisonse/K pèrder
SFX A èrder erderié/O pèrder
SFX A èrder erderiéu/P pèrder
SFX A èrder erderon/K pèrder
SFX A èrder erderonse/K pèrder
SFX A èrder erderà/IMQ pèrder
SFX A èrder erderàe/Q pèrder
SFX A èrder erderài/J pèrder
SFX A èrder erderè/I pèrder
SFX A èrder erderèi/J pèrder
SFX A èrder erderé/O pèrder
SFX A èrder erderésimo/K pèrder
SFX A èrder erderésimoi/L pèrder
SFX A èrder erderéu/P pèrder
SFX A èrder erderí/O pèrder
SFX A èrder erdería/IMQ pèrder
SFX A èrder erderíatu/N pèrder
SFX A èrder erderíe/IQ pèrder
SFX A èrder erderíelo/R pèrder
SFX A èrder erderíu/P pèrder
SFX A èrder erderò/I pèrder
SFX A èrder erderòi/J pèrder
SFX A èrder erdese/H pèrder
SFX A èrder erdesi pèrder
SFX A èrder erdesta/H pèrder
SFX A èrder erdeste/H pèrder
SFX A èrder erdesti/H pèrder
SFX A èrder erdesto/H pèrder
SFX A èrder erdeva/IOQ pèrder
SFX A èrder erdevai/J pèrder
SFX A èrder erdevau/P pèrder
SFX A èrder erdeve/I pèrder
SFX A èrder erdevei/J pèrder
SFX A èrder erdevi/MO pèrder
SFX A èrder erdevo/I pèrder
SFX A èrder erdevoi/J pèrder
SFX A èrder erdimo/K pèrder
SFX A èrder erdimoi/L pèrder
SFX A èrder erdion/K pèrder
SFX A èrder erdione/K pèrder
SFX A èrder erdionse/K pèrder
SFX A èrder erdisen/K pèrder
SFX A èrder erdisene/K pèrder
SFX A èrder erdisense/K pèrder
SFX A èrder erdision/K pèrder
SFX A èrder erdisione/K pèrder
SFX A èrder erdisionse/K pèrder
SFX A èrder erdison/K pèrder
SFX A èrder erdisone/K pèrder
SFX A èrder erdisonse/K pèrder
SFX A èrder erdiven/K pèrder
SFX A èrder erdivense/K pèrder
SFX A èrder erdivion/K pèrder
SFX A èrder erdivionse/K pèrder
SFX A èrder erdivié/O pèrder
SFX A èrder erdiviéu/P pèrder
SFX A èrder erdivon/K pèrder
SFX A èrder erdivonse/K pèrder
SFX A èrder erdié/O pèrder
SFX A èrder erdiéu/P pèrder
SFX A èrder erdon/K pèrder
SFX A èrder erdone/K pèrder
SFX A èrder erdonse/K pèrder
SFX A èrder erdua/H pèrder
SFX A èrder erduda/H pèrder
SFX A èrder erdude/H pèrder
SFX A èrder erdudi/H pèrder
SFX A èrder erdudo/H pèrder
SFX A èrder erdue/H pèrder
SFX A èrder erdui/H pèrder
SFX A èrder erduo/H pèrder
SFX A èrder erdé/GO pèrder
SFX A èrder erdéa/IOQ pèrder
SFX A èrder erdée/I pèrder
SFX A èrder erdéelo/R pèrder
SFX A èrder erdéi/MO pèrder
SFX A èrder erdéimo/K pèrder
SFX A èrder erdéimoi/L pèrder
SFX A èrder erdéitu/N pèrder
SFX A èrder erdéo/I pèrder
SFX A èrder erdésimo pèrder
SFX A èrder erdéu/P pèrder
SFX A èrder erdévelo/R pèrder
SFX A èrder erdévimo/K pèrder
SFX A èrder erdévimoi/L pèrder
SFX A èrder erdévitu/N pèrder
SFX A èrder erdí/GO pèrder
SFX A èrder erdíu/P pèrder
SFX A èrder erdú pèrder
SFX A èrner erneai/J ŧèrner
SFX A èrner erneau/P ŧèrner
SFX A èrner ernede ŧèrner
SFX A èrner erneei/J ŧèrner
SFX A èrner ernege ŧèrner
SFX A èrner ernemo/K ŧèrner
SFX A èrner ernemoi/L ŧèrner
SFX A èrner ernen/K ŧèrner
SFX A èrner ernendo/EG ŧèrner
SFX A èrner ernene/K ŧèrner
SFX A èrner ernense/K ŧèrner
SFX A èrner ernente ŧèrner
SFX A èrner erneoi/J ŧèrner
SFX A èrner erneralo/R ŧèrner
SFX A èrner erneratu/N ŧèrner
SFX A èrner ernerave/QS ŧèrner
SFX A èrner erneremo/K ŧèrner
SFX A èrner erneremoi/L ŧèrner
SFX A èrner erneren/K ŧèrner
SFX A èrner ernerense/K ŧèrner
SFX A èrner erneresi/O ŧèrner
SFX A èrner erneresiu/P ŧèrner
SFX A èrner erneriai/J ŧèrner
SFX A èrner erneriei/J ŧèrner
SFX A èrner ernerimo/K ŧèrner
SFX A èrner ernerimoi/L ŧèrner
SFX A èrner ernerion/K ŧèrner
SFX A èrner ernerionse/K ŧèrner
SFX A èrner ernerisen/K ŧèrner
SFX A èrner ernerisense/K ŧèrner
SFX A èrner ernerision/K ŧèrner
SFX A èrner ernerisionse/K ŧèrner
SFX A èrner ernerisié/O ŧèrner
SFX A èrner ernerisiéu/P ŧèrner
SFX A èrner ernerison/K ŧèrner
SFX A èrner ernerisonse/K ŧèrner
SFX A èrner ernerié/O ŧèrner
SFX A èrner erneriéu/P ŧèrner
SFX A èrner erneron/K ŧèrner
SFX A èrner erneronse/K ŧèrner
SFX A èrner ernerà/IMQ ŧèrner
SFX A èrner erneràe/Q ŧèrner
SFX A èrner ernerài/J ŧèrner
SFX A èrner ernerè/I ŧèrner
SFX A èrner ernerèi/J ŧèrner
SFX A èrner erneré/O ŧèrner
SFX A èrner ernerésimo/K ŧèrner
SFX A èrner ernerésimoi/L ŧèrner
SFX A èrner erneréu/P ŧèrner
SFX A èrner ernerí/O ŧèrner
SFX A èrner ernería/IMQ ŧèrner
SFX A èrner erneríatu/N ŧèrner
SFX A èrner erneríe/IQ ŧèrner
SFX A èrner erneríelo/R ŧèrner
SFX A èrner erneríu/P ŧèrner
SFX A èrner ernerò/I ŧèrner
SFX A èrner erneròi/J ŧèrner
SFX A èrner ernese/H ŧèrner
SFX A èrner ernesi ŧèrner
SFX A èrner ernesta/H ŧèrner
SFX A èrner erneste/H ŧèrner
SFX A èrner ernesti/H ŧèrner
SFX A èrner ernesto/H ŧèrner
SFX A èrner erneva/IOQ ŧèrner
SFX A èrner ernevai/J ŧèrner
SFX A èrner ernevau/P ŧèrner
SFX A èrner erneve/I ŧèrner
SFX A èrner ernevei/J ŧèrner
SFX A èrner ernevi/MO ŧèrner
SFX A èrner ernevo/I ŧèrner
SFX A èrner ernevoi/J ŧèrner
SFX A èrner ernimo/K ŧèrner
SFX A èrner ernimoi/L ŧèrner
SFX A èrner ernion/K ŧèrner
SFX A èrner ernione/K ŧèrner
SFX A èrner ernionse/K ŧèrner
SFX A èrner ernisen/K ŧèrner
SFX A èrner ernisene/K ŧèrner
SFX A èrner ernisense/K ŧèrner
SFX A èrner ernision/K ŧèrner
SFX A èrner ernisione/K ŧèrner
SFX A èrner ernisionse/K ŧèrner
SFX A èrner ernison/K ŧèrner
SFX A èrner ernisone/K ŧèrner
SFX A èrner ernisonse/K ŧèrner
SFX A èrner erniven/K ŧèrner
SFX A èrner ernivense/K ŧèrner
SFX A èrner ernivion/K ŧèrner
SFX A èrner ernivionse/K ŧèrner
SFX A èrner ernivié/O ŧèrner
SFX A èrner erniviéu/P ŧèrner
SFX A èrner ernivon/K ŧèrner
SFX A èrner ernivonse/K ŧèrner
SFX A èrner ernié/O ŧèrner
SFX A èrner erniéu/P ŧèrner
SFX A èrner ernon/K ŧèrner
SFX A èrner ernone/K ŧèrner
SFX A èrner ernonse/K ŧèrner
SFX A èrner ernua/H ŧèrner
SFX A èrner ernuda/H ŧèrner
SFX A èrner ernude/H ŧèrner
SFX A èrner ernudi/H ŧèrner
SFX A èrner ernudo/H ŧèrner
SFX A èrner ernue/H ŧèrner
SFX A èrner ernui/H ŧèrner
SFX A èrner ernuo/H ŧèrner
SFX A èrner erné/GO ŧèrner
SFX A èrner ernéa/IOQ ŧèrner
SFX A èrner ernée/I ŧèrner
SFX A èrner ernéelo/R ŧèrner
SFX A èrner ernéi/MO ŧèrner
SFX A èrner ernéimo/K ŧèrner
SFX A èrner ernéimoi/L ŧèrner
SFX A èrner ernéitu/N ŧèrner
SFX A èrner ernéo/I ŧèrner
SFX A èrner ernésimo ŧèrner
SFX A èrner ernéu/P ŧèrner
SFX A èrner ernévelo/R ŧèrner
SFX A èrner ernévimo/K ŧèrner
SFX A èrner ernévimoi/L ŧèrner
SFX A èrner ernévitu/N ŧèrner
SFX A èrner erní/GO ŧèrner
SFX A èrner erníu/P ŧèrner
SFX A èrner ernú ŧèrner
SFX A èrter erteai/J vèrter
SFX A èrter erteau/P vèrter
SFX A èrter ertede vèrter
SFX A èrter erteei/J vèrter
SFX A èrter ertege vèrter
SFX A èrter ertemo/K vèrter
SFX A èrter ertemoi/L vèrter
SFX A èrter erten/K vèrter
SFX A èrter ertendo/EG vèrter
SFX A èrter ertene/K vèrter
SFX A èrter ertense/K vèrter
SFX A èrter ertente vèrter
SFX A èrter erteoi/J vèrter
SFX A èrter erteralo/R vèrter
SFX A èrter erteratu/N vèrter
SFX A èrter erterave/QS vèrter
SFX A èrter erteremo/K vèrter
SFX A èrter erteremoi/L vèrter
SFX A èrter erteren/K vèrter
SFX A èrter erterense/K vèrter
SFX A èrter erteresi/O vèrter
SFX A èrter erteresiu/P vèrter
SFX A èrter erteriai/J vèrter
SFX A èrter erteriei/J vèrter
SFX A èrter erterimo/K vèrter
SFX A èrter erterimoi/L vèrter
SFX A èrter erterion/K vèrter
SFX A èrter erterionse/K vèrter
SFX A èrter erterisen/K vèrter
SFX A èrter erterisense/K vèrter
SFX A èrter erterision/K vèrter
SFX A èrter erterisionse/K vèrter
SFX A èrter erterisié/O vèrter
SFX A èrter erterisiéu/P vèrter
SFX A èrter erterison/K vèrter
SFX A èrter erterisonse/K vèrter
SFX A èrter erterié/O vèrter
SFX A èrter erteriéu/P vèrter
SFX A èrter erteron/K vèrter
SFX A èrter erteronse/K vèrter
SFX A èrter erterà/IMQ vèrter
SFX A èrter erteràe/Q vèrter
SFX A èrter erterài/J vèrter
SFX A èrter erterè/I vèrter
SFX A èrter erterèi/J vèrter
SFX A èrter erteré/O vèrter
SFX A èrter erterésimo/K vèrter
SFX A èrter erterésimoi/L vèrter
SFX A èrter erteréu/P vèrter
SFX A èrter erterí/O vèrter
SFX A èrter ertería/IMQ vèrter
SFX A èrter erteríatu/N vèrter
SFX A èrter erteríe/IQ vèrter
SFX A èrter erteríelo/R vèrter
SFX A èrter erteríu/P vèrter
SFX A èrter erterò/I vèrter
SFX A èrter erteròi/J vèrter
SFX A èrter ertese/H vèrter
SFX A èrter ertesi vèrter
SFX A èrter ertesta/H vèrter
SFX A èrter erteste/H vèrter
SFX A èrter ertesti/H vèrter
SFX A èrter ertesto/H vèrter
SFX A èrter erteva/IOQ vèrter
SFX A èrter ertevai/J vèrter
SFX A èrter ertevau/P vèrter
SFX A èrter erteve/I vèrter
SFX A èrter ertevei/J vèrter
SFX A èrter ertevi/MO vèrter
SFX A èrter ertevo/I vèrter
SFX A èrter ertevoi/J vèrter
SFX A èrter ertimo/K vèrter
SFX A èrter ertimoi/L vèrter
SFX A èrter ertion/K vèrter
SFX A èrter ertione/K vèrter
SFX A èrter ertionse/K vèrter
SFX A èrter ertisen/K vèrter
SFX A èrter ertisene/K vèrter
SFX A èrter ertisense/K vèrter
SFX A èrter ertision/K vèrter
SFX A èrter ertisione/K vèrter
SFX A èrter ertisionse/K vèrter
SFX A èrter ertison/K vèrter
SFX A èrter ertisone/K vèrter
SFX A èrter ertisonse/K vèrter
SFX A èrter ertiven/K vèrter
SFX A èrter ertivense/K vèrter
SFX A èrter ertivion/K vèrter
SFX A èrter ertivionse/K vèrter
SFX A èrter ertivié/O vèrter
SFX A èrter ertiviéu/P vèrter
SFX A èrter ertivon/K vèrter
SFX A èrter ertivonse/K vèrter
SFX A èrter ertié/O vèrter
SFX A èrter ertiéu/P vèrter
SFX A èrter erton/K vèrter
SFX A èrter ertone/K vèrter
SFX A èrter ertonse/K vèrter
SFX A èrter ertua/H vèrter
SFX A èrter ertuda/H vèrter
SFX A èrter ertude/H vèrter
SFX A èrter ertudi/H vèrter
SFX A èrter ertudo/H vèrter
SFX A èrter ertue/H vèrter
SFX A èrter ertui/H vèrter
SFX A èrter ertuo/H vèrter
SFX A èrter erté/GO vèrter
SFX A èrter ertéa/IOQ vèrter
SFX A èrter ertée/I vèrter
SFX A èrter ertéelo/R vèrter
SFX A èrter ertéi/MO vèrter
SFX A èrter ertéimo/K vèrter
SFX A èrter ertéimoi/L vèrter
SFX A èrter ertéitu/N vèrter
SFX A èrter ertéo/I vèrter
SFX A èrter ertésimo vèrter
SFX A èrter ertéu/P vèrter
SFX A èrter ertévelo/R vèrter
SFX A èrter ertévimo/K vèrter
SFX A èrter ertévimoi/L vèrter
SFX A èrter ertévitu/N vèrter
SFX A èrter ertí/GO vèrter
SFX A èrter ertíu/P vèrter
SFX A èrter ertú vèrter
SFX A èrver erveai/J sèrver
SFX A èrver erveau/P sèrver
SFX A èrver ervede sèrver
SFX A èrver erveei/J sèrver
SFX A èrver ervege sèrver
SFX A èrver ervemo/K sèrver
SFX A èrver ervemoi/L sèrver
SFX A èrver erven/K sèrver
SFX A èrver ervendo/EG sèrver
SFX A èrver ervene/K sèrver
SFX A èrver ervense/K sèrver
SFX A èrver ervente sèrver
SFX A èrver erveoi/J sèrver
SFX A èrver erveralo/R sèrver
SFX A èrver erveratu/N sèrver
SFX A èrver erverave/QS sèrver
SFX A èrver erveremo/K sèrver
SFX A èrver erveremoi/L sèrver
SFX A èrver erveren/K sèrver
SFX A èrver erverense/K sèrver
SFX A èrver erveresi/O sèrver
SFX A èrver erveresiu/P sèrver
SFX A èrver erveriai/J sèrver
SFX A èrver erveriei/J sèrver
SFX A èrver erverimo/K sèrver
SFX A èrver erverimoi/L sèrver
SFX A èrver erverion/K sèrver
SFX A èrver erverionse/K sèrver
SFX A èrver erverisen/K sèrver
SFX A èrver erverisense/K sèrver
SFX A èrver erverision/K sèrver
SFX A èrver erverisionse/K sèrver
SFX A èrver erverisié/O sèrver
SFX A èrver erverisiéu/P sèrver
SFX A èrver erverison/K sèrver
SFX A èrver erverisonse/K sèrver
SFX A èrver erverié/O sèrver
SFX A èrver erveriéu/P sèrver
SFX A èrver erveron/K sèrver
SFX A èrver erveronse/K sèrver
SFX A èrver erverà/IMQ sèrver
SFX A èrver erveràe/Q sèrver
SFX A èrver erverài/J sèrver
SFX A èrver erverè/I sèrver
SFX A èrver erverèi/J sèrver
SFX A èrver erveré/O sèrver
SFX A èrver erverésimo/K sèrver
SFX A èrver erverésimoi/L sèrver
SFX A èrver erveréu/P sèrver
SFX A èrver erverí/O sèrver
SFX A èrver ervería/IMQ sèrver
SFX A èrver erveríatu/N sèrver
SFX A èrver erveríe/IQ sèrver
SFX A èrver erveríelo/R sèrver
SFX A èrver erveríu/P sèrver
SFX A èrver erverò/I sèrver
SFX A èrver erveròi/J sèrver
SFX A èrver ervese/H sèrver
SFX A èrver ervesi sèrver
SFX A èrver ervesta/H sèrver
SFX A èrver erveste/H sèrver
SFX A èrver ervesti/H sèrver
SFX A èrver ervesto/H sèrver
SFX A èrver erveva/IOQ sèrver
SFX A èrver ervevai/J sèrver
SFX A èrver ervevau/P sèrver
SFX A èrver erveve/I sèrver
SFX A èrver ervevei/J sèrver
SFX A èrver ervevi/MO sèrver
SFX A èrver ervevo/I sèrver
SFX A èrver ervevoi/J sèrver
SFX A èrver ervimo/K sèrver
SFX A èrver ervimoi/L sèrver
SFX A èrver ervion/K sèrver
SFX A èrver ervione/K sèrver
SFX A èrver ervionse/K sèrver
SFX A èrver ervisen/K sèrver
SFX A èrver ervisene/K sèrver
SFX A èrver ervisense/K sèrver
SFX A èrver ervision/K sèrver
SFX A èrver ervisione/K sèrver
SFX A èrver ervisionse/K sèrver
SFX A èrver ervison/K sèrver
SFX A èrver ervisone/K sèrver
SFX A èrver ervisonse/K sèrver
SFX A èrver erviven/K sèrver
SFX A èrver ervivense/K sèrver
SFX A èrver ervivion/K sèrver
SFX A èrver ervivionse/K sèrver
SFX A èrver ervivié/O sèrver
SFX A èrver erviviéu/P sèrver
SFX A èrver ervivon/K sèrver
SFX A èrver ervivonse/K sèrver
SFX A èrver ervié/O sèrver
SFX A èrver erviéu/P sèrver
SFX A èrver ervon/K sèrver
SFX A èrver ervone/K sèrver
SFX A èrver ervonse/K sèrver
SFX A èrver ervua/H sèrver
SFX A èrver ervuda/H sèrver
SFX A èrver ervude/H sèrver
SFX A èrver ervudi/H sèrver
SFX A èrver ervudo/H sèrver
SFX A èrver ervue/H sèrver
SFX A èrver ervui/H sèrver
SFX A èrver ervuo/H sèrver
SFX A èrver ervé/GO sèrver
SFX A èrver ervéa/IOQ sèrver
SFX A èrver ervée/I sèrver
SFX A èrver ervéelo/R sèrver
SFX A èrver ervéi/MO sèrver
SFX A èrver ervéimo/K sèrver
SFX A èrver ervéimoi/L sèrver
SFX A èrver ervéitu/N sèrver
SFX A èrver ervéo/I sèrver
SFX A èrver ervésimo sèrver
SFX A èrver ervéu/P sèrver
SFX A èrver ervévelo/R sèrver
SFX A èrver ervévimo/K sèrver
SFX A èrver ervévimoi/L sèrver
SFX A èrver ervévitu/N sèrver
SFX A èrver erví/GO sèrver
SFX A èrver ervíu/P sèrver
SFX A èrver ervú sèrver
SFX A èrđer erđeai/J èrđer
SFX A èrđer erđeau/P èrđer
SFX A èrđer erđede èrđer
SFX A èrđer erđeei/J èrđer
SFX A èrđer erđege èrđer
SFX A èrđer erđemo/K èrđer
SFX A èrđer erđemoi/L èrđer
SFX A èrđer erđen/K èrđer
SFX A èrđer erđendo/EG èrđer
SFX A èrđer erđene/K èrđer
SFX A èrđer erđense/K èrđer
SFX A èrđer erđente èrđer
SFX A èrđer erđeoi/J èrđer
SFX A èrđer erđeralo/R èrđer
SFX A èrđer erđeratu/N èrđer
SFX A èrđer erđerave/QS èrđer
SFX A èrđer erđeremo/K èrđer
SFX A èrđer erđeremoi/L èrđer
SFX A èrđer erđeren/K èrđer
SFX A èrđer erđerense/K èrđer
SFX A èrđer erđeresi/O èrđer
SFX A èrđer erđeresiu/P èrđer
SFX A èrđer erđeriai/J èrđer
SFX A èrđer erđeriei/J èrđer
SFX A èrđer erđerimo/K èrđer
SFX A èrđer erđerimoi/L èrđer
SFX A èrđer erđerion/K èrđer
SFX A èrđer erđerionse/K èrđer
SFX A èrđer erđerisen/K èrđer
SFX A èrđer erđerisense/K èrđer
SFX A èrđer erđerision/K èrđer
SFX A èrđer erđerisionse/K èrđer
SFX A èrđer erđerisié/O èrđer
SFX A èrđer erđerisiéu/P èrđer
SFX A èrđer erđerison/K èrđer
SFX A èrđer erđerisonse/K èrđer
SFX A èrđer erđerié/O èrđer
SFX A èrđer erđeriéu/P èrđer
SFX A èrđer erđeron/K èrđer
SFX A èrđer erđeronse/K èrđer
SFX A èrđer erđerà/IMQ èrđer
SFX A èrđer erđeràe/Q èrđer
SFX A èrđer erđerài/J èrđer
SFX A èrđer erđerè/I èrđer
SFX A èrđer erđerèi/J èrđer
SFX A èrđer erđeré/O èrđer
SFX A èrđer erđerésimo/K èrđer
SFX A èrđer erđerésimoi/L èrđer
SFX A èrđer erđeréu/P èrđer
SFX A èrđer erđerí/O èrđer
SFX A èrđer erđería/IMQ èrđer
SFX A èrđer erđeríatu/N èrđer
SFX A èrđer erđeríe/IQ èrđer
SFX A èrđer erđeríelo/R èrđer
SFX A èrđer erđeríu/P èrđer
SFX A èrđer erđerò/I èrđer
SFX A èrđer erđeròi/J èrđer
SFX A èrđer erđese/H èrđer
SFX A èrđer erđesi èrđer
SFX A èrđer erđesta/H èrđer
SFX A èrđer erđeste/H èrđer
SFX A èrđer erđesti/H èrđer
SFX A èrđer erđesto/H èrđer
SFX A èrđer erđeva/IOQ èrđer
SFX A èrđer erđevai/J èrđer
SFX A èrđer erđevau/P èrđer
SFX A èrđer erđeve/I èrđer
SFX A èrđer erđevei/J èrđer
SFX A èrđer erđevi/MO èrđer
SFX A èrđer erđevo/I èrđer
SFX A èrđer erđevoi/J èrđer
SFX A èrđer erđimo/K èrđer
SFX A èrđer erđimoi/L èrđer
SFX A èrđer erđion/K èrđer
SFX A èrđer erđione/K èrđer
SFX A èrđer erđionse/K èrđer
SFX A èrđer erđisen/K èrđer
SFX A èrđer erđisene/K èrđer
SFX A èrđer erđisense/K èrđer
SFX A èrđer erđision/K èrđer
SFX A èrđer erđisione/K èrđer
SFX A èrđer erđisionse/K èrđer
SFX A èrđer erđison/K èrđer
SFX A èrđer erđisone/K èrđer
SFX A èrđer erđisonse/K èrđer
SFX A èrđer erđiven/K èrđer
SFX A èrđer erđivense/K èrđer
SFX A èrđer erđivion/K èrđer
SFX A èrđer erđivionse/K èrđer
SFX A èrđer erđivié/O èrđer
SFX A èrđer erđiviéu/P èrđer
SFX A èrđer erđivon/K èrđer
SFX A èrđer erđivonse/K èrđer
SFX A èrđer erđié/O èrđer
SFX A èrđer erđiéu/P èrđer
SFX A èrđer erđon/K èrđer
SFX A èrđer erđone/K èrđer
SFX A èrđer erđonse/K èrđer
SFX A èrđer erđua/H èrđer
SFX A èrđer erđuda/H èrđer
SFX A èrđer erđude/H èrđer
SFX A èrđer erđudi/H èrđer
SFX A èrđer erđudo/H èrđer
SFX A èrđer erđue/H èrđer
SFX A èrđer erđui/H èrđer
SFX A èrđer erđuo/H èrđer
SFX A èrđer erđé/GO èrđer
SFX A èrđer erđéa/IOQ èrđer
SFX A èrđer erđée/I èrđer
SFX A èrđer erđéelo/R èrđer
SFX A èrđer erđéi/MO èrđer
SFX A èrđer erđéimo/K èrđer
SFX A èrđer erđéimoi/L èrđer
SFX A èrđer erđéitu/N èrđer
SFX A èrđer erđéo/I èrđer
SFX A èrđer erđésimo èrđer
SFX A èrđer erđéu/P èrđer
SFX A èrđer erđévelo/R èrđer
SFX A èrđer erđévimo/K èrđer
SFX A èrđer erđévimoi/L èrđer
SFX A èrđer erđévitu/N èrđer
SFX A èrđer erđí/GO èrđer
SFX A èrđer erđíu/P èrđer
SFX A èrđer erđú èrđer
SFX A èser elo/R èser
SFX A èser eren/K èser
SFX A èser erense/K èser
SFX A èser erion/K èser
SFX A èser erionse/K èser
SFX A èser eriven/K èser
SFX A èser erivense/K èser
SFX A èser erivion/K èser
SFX A èser erivionse/K èser
SFX A èser erivié/O èser
SFX A èser eriviéu/P èser
SFX A èser erivon/K èser
SFX A èser erivonse/K èser
SFX A èser erié/O èser
SFX A èser eriéu/P èser
SFX A èser eron/K èser
SFX A èser eronse/K èser
SFX A èser eseai/J tèser
SFX A èser eseau/P tèser
SFX A èser esede tèser
SFX A èser eseei/J tèser
SFX A èser esege tèser
SFX A èser esemo/K tèser
SFX A èser esemoi/L tèser
SFX A èser esen/K tèser
SFX A èser esendo/EG tèser
SFX A èser esendo/G èser
SFX A èser esene/K tèser
SFX A èser esense/K tèser
SFX A èser esente èser
SFX A èser eseoi/J tèser
SFX A èser eseralo/R tèser
SFX A èser eseratu/N tèser
SFX A èser eserave/QS tèser
SFX A èser eseremo/K tèser
SFX A èser eseremoi/L tèser
SFX A èser eseren/K tèser
SFX A èser eserense/K tèser
SFX A èser eseresi/O tèser
SFX A èser eseresiu/P tèser
SFX A èser eseriai/J tèser
SFX A èser eseriei/J tèser
SFX A èser eserimo/K tèser
SFX A èser eserimoi/L tèser
SFX A èser eserion/K tèser
SFX A èser eserionse/K tèser
SFX A èser eserisen/K tèser
SFX A èser eserisense/K tèser
SFX A èser eserision/K tèser
SFX A èser eserisionse/K tèser
SFX A èser eserisié/O tèser
SFX A èser eserisiéu/P tèser
SFX A èser eserison/K tèser
SFX A èser eserisonse/K tèser
SFX A èser eserié/O tèser
SFX A èser eseriéu/P tèser
SFX A èser eseron/K tèser
SFX A èser eseronse/K tèser
SFX A èser eserà/IMQ tèser
SFX A èser eseràe/Q tèser
SFX A èser eserài/J tèser
SFX A èser eserè/I tèser
SFX A èser eserèi/J tèser
SFX A èser eseré/O tèser
SFX A èser eserésimo/K tèser
SFX A èser eserésimoi/L tèser
SFX A èser eseréu/P tèser
SFX A èser eserí/O tèser
SFX A èser esería/IMQ tèser
SFX A èser eseríatu/N tèser
SFX A èser eseríe/IQ tèser
SFX A èser eseríelo/R tèser
SFX A èser eseríu/P tèser
SFX A èser eserò/I tèser
SFX A èser eseròi/J tèser
SFX A èser esese/H tèser
SFX A èser esesi tèser
SFX A èser esesta/H tèser
SFX A èser esesta/H èser
SFX A èser eseste/H tèser
SFX A èser eseste/H èser
SFX A èser esesti/H tèser
SFX A èser esesti/H èser
SFX A èser esesto/H tèser
SFX A èser esesto/H èser
SFX A èser eseva/IOQ tèser
SFX A èser esevai/J tèser
SFX A èser esevau/P tèser
SFX A èser eseve/I tèser
SFX A èser esevei/J tèser
SFX A èser esevi/MO tèser
SFX A èser esevo/I tèser
SFX A èser esevoi/J tèser
SFX A èser esimo/K tèser
SFX A èser esimoi/L tèser
SFX A èser esion/K tèser
SFX A èser esione/K tèser
SFX A èser esionse/K tèser
SFX A èser esisen/K tèser
SFX A èser esisene/K tèser
SFX A èser esisense/K tèser
SFX A èser esision/K tèser
SFX A èser esisione/K tèser
SFX A èser esisionse/K tèser
SFX A èser esison/K tèser
SFX A èser esisone/K tèser
SFX A èser esisonse/K tèser
SFX A èser esiven/K tèser
SFX A èser esivense/K tèser
SFX A èser esivion/K tèser
SFX A èser esivionse/K tèser
SFX A èser esivié/O tèser
SFX A èser esiviéu/P tèser
SFX A èser esivon/K tèser
SFX A èser esivonse/K tèser
SFX A èser esié/O tèser
SFX A èser esiéu/P tèser
SFX A èser eson/K tèser
SFX A èser esone/K tèser
SFX A èser esonse/K tèser
SFX A èser esua/H tèser
SFX A èser esua/H èser
SFX A èser esuda/H tèser
SFX A èser esuda/H èser
SFX A èser esude/H tèser
SFX A èser esude/H èser
SFX A èser esudi/H tèser
SFX A èser esudi/H èser
SFX A èser esudo/H tèser
SFX A èser esudo/H èser
SFX A èser esue/H tèser
SFX A èser esue/H èser
SFX A èser esui/H tèser
SFX A èser esui/H èser
SFX A èser esuo/H tèser
SFX A èser esuo/H èser
SFX A èser esé/GO tèser
SFX A èser eséa/IOQ tèser
SFX A èser esée/I tèser
SFX A èser eséelo/R tèser
SFX A èser eséi/MO tèser
SFX A èser eséimo/K tèser
SFX A èser eséimoi/L tèser
SFX A èser eséitu/N tèser
SFX A èser eséo/I tèser
SFX A èser esésimo tèser
SFX A èser eséu/P tèser
SFX A èser esévelo/R tèser
SFX A èser esévimo/K tèser
SFX A èser esévimoi/L tèser
SFX A èser esévitu/N tèser
SFX A èser esí/GO tèser
SFX A èser esíu/P tèser
SFX A èser esú tèser
SFX A èser esú èser
SFX A èser fuse/H èser
SFX A èser fusen/K èser
SFX A èser fusene/K èser
SFX A èser fusense/K èser
SFX A èser fusi èser
SFX A èser fusion/K èser
SFX A èser fusione/K èser
SFX A èser fusionse/K èser
SFX A èser fusisen/K èser
SFX A èser fusisene/K èser
SFX A èser fusisense/K èser
SFX A èser fusision/K èser
SFX A èser fusisione/K èser
SFX A èser fusisionse/K èser
SFX A èser fusison/K èser
SFX A èser fusisone/K èser
SFX A èser fusisonse/K èser
SFX A èser fuson/K èser
SFX A èser fusone/K èser
SFX A èser fusonse/K èser
SFX A èser fúsimo èser
SFX A èser selo/R èser
SFX A èser semo/K rièser
SFX A èser semo/K èser
SFX A èser semoi/L rièser
SFX A èser semoi/L èser
SFX A èser sen/K èser
SFX A èser seralo/R èser
SFX A èser seratu/N èser
SFX A èser serave/QS èser
SFX A èser seremo/K èser
SFX A èser seremoi/L èser
SFX A èser seren/K èser
SFX A èser serense/K èser
SFX A èser seresi/O èser
SFX A èser seresiu/P èser
SFX A èser seriai/J èser
SFX A èser seriei/J èser
SFX A èser serimo/K èser
SFX A èser serimoi/L èser
SFX A èser serion/K èser
SFX A èser serionse/K èser
SFX A èser serisen/K èser
SFX A èser serisense/K èser
SFX A èser serision/K èser
SFX A èser serisionse/K èser
SFX A èser serisié/O èser
SFX A èser serisiéu/P èser
SFX A èser serison/K èser
SFX A èser serisonse/K èser
SFX A èser serié/O èser
SFX A èser seriéu/P èser
SFX A èser seron/K èser
SFX A èser seronse/K èser
SFX A èser serà/IMQ èser
SFX A èser seràe/Q èser
SFX A èser serài/J èser
SFX A èser serè/I èser
SFX A èser serèi/J èser
SFX A èser seré/O èser
SFX A èser serésimo/K èser
SFX A èser serésimoi/L èser
SFX A èser seréu/P èser
SFX A èser serí/O èser
SFX A èser sería/IMQ èser
SFX A èser seríatu/N èser
SFX A èser seríe/IQ èser
SFX A èser seríelo/R èser
SFX A èser seríu/P èser
SFX A èser serò/I èser
SFX A èser seròi/J èser
SFX A èser si/M èser
SFX A èser siando/G èser
SFX A èser simo/K rièser
SFX A èser simo/K èser
SFX A èser simoi/L rièser
SFX A èser simoi/L èser
SFX A èser sion/K èser
SFX A èser sipi èser
SFX A èser sipia èser
SFX A èser sipie èser
SFX A èser sipiede èser
SFX A èser sipiege èser
SFX A èser sipiemo rièser
SFX A èser sipiemo èser
SFX A èser sipien èser
SFX A èser sipiene èser
SFX A èser sipimo rièser
SFX A èser sipimo èser
SFX A èser sipion èser
SFX A èser sipione èser
SFX A èser sipié rièser
SFX A èser sipié èser
SFX A èser sipí rièser
SFX A èser sipí èser
SFX A èser situ/N èser
SFX A èser siu/P èser
SFX A èser son/K èser
SFX A èser staa/H èser
SFX A èser stada/H èser
SFX A èser stade/H èser
SFX A èser stadi/H èser
SFX A èser stado/H èser
SFX A èser stae/H èser
SFX A èser stai/H èser
SFX A èser stao/H èser
SFX A èser stasta/H èser
SFX A èser staste/H èser
SFX A èser stasti/H èser
SFX A èser stasto/H èser
SFX A èser stà èser
SFX A èser sé/GO rièser
SFX A èser sé/GO èser
SFX A èser sé/Q èser
SFX A èser séu/P rièser
SFX A èser séu/P èser
SFX A èser sí/EG èser
SFX A èser sí/GO rièser
SFX A èser sí/GO èser
SFX A èser síu/P rièser
SFX A èser é/Q èser
SFX A èter eteai/J [lp]èter
SFX A èter eteau/P [lp]èter
SFX A èter etede [lp]èter
SFX A èter eteei/J [lp]èter
SFX A èter etege [lp]èter
SFX A èter etemo/K [lp]èter
SFX A èter etemoi/L [lp]èter
SFX A èter eten/K [lp]èter
SFX A èter etendo/EG [lp]èter
SFX A èter etene/K [lp]èter
SFX A èter etense/K [lp]èter
SFX A èter etente [lp]èter
SFX A èter eteoi/J [lp]èter
SFX A èter eteralo/R [lp]èter
SFX A èter eteratu/N [lp]èter
SFX A èter eterave/QS [lp]èter
SFX A èter eteremo/K [lp]èter
SFX A èter eteremoi/L [lp]èter
SFX A èter eteren/K [lp]èter
SFX A èter eterense/K [lp]èter
SFX A èter eteresi/O [lp]èter
SFX A èter eteresiu/P [lp]èter
SFX A èter eteriai/J [lp]èter
SFX A èter eteriei/J [lp]èter
SFX A èter eterimo/K [lp]èter
SFX A èter eterimoi/L [lp]èter
SFX A èter eterion/K [lp]èter
SFX A èter eterionse/K [lp]èter
SFX A èter eterisen/K [lp]èter
SFX A èter eterisense/K [lp]èter
SFX A èter eterision/K [lp]èter
SFX A èter eterisionse/K [lp]èter
SFX A èter eterisié/O [lp]èter
SFX A èter eterisiéu/P [lp]èter
SFX A èter eterison/K [lp]èter
SFX A èter eterisonse/K [lp]èter
SFX A èter eterié/O [lp]èter
SFX A èter eteriéu/P [lp]èter
SFX A èter eteron/K [lp]èter
SFX A èter eteronse/K [lp]èter
SFX A èter eterà/IMQ [lp]èter
SFX A èter eteràe/Q [lp]èter
SFX A èter eterài/J [lp]èter
SFX A èter eterè/I [lp]èter
SFX A èter eterèi/J [lp]èter
SFX A èter eteré/O [lp]èter
SFX A èter eterésimo/K [lp]èter
SFX A èter eterésimoi/L [lp]èter
SFX A èter eteréu/P [lp]èter
SFX A èter eterí/O [lp]èter
SFX A èter etería/IMQ [lp]èter
SFX A èter eteríatu/N [lp]èter
SFX A èter eteríe/IQ [lp]èter
SFX A èter eteríelo/R [lp]èter
SFX A èter eteríu/P [lp]èter
SFX A èter eterò/I [lp]èter
SFX A èter eteròi/J [lp]èter
SFX A èter etese/H [lp]èter
SFX A èter etesi [lp]èter
SFX A èter etesta/H [lp]èter
SFX A èter eteste/H [lp]èter
SFX A èter etesti/H [lp]èter
SFX A èter etesto/H [lp]èter
SFX A èter eteva/IOQ [lp]èter
SFX A èter etevai/J [lp]èter
SFX A èter etevau/P [lp]èter
SFX A èter eteve/I [lp]èter
SFX A èter etevei/J [lp]èter
SFX A èter etevi/MO [lp]èter
SFX A èter etevo/I [lp]èter
SFX A èter etevoi/J [lp]èter
SFX A èter etimo/K [lp]èter
SFX A èter etimoi/L [lp]èter
SFX A èter etion/K [lp]èter
SFX A èter etione/K [lp]èter
SFX A èter etionse/K [lp]èter
SFX A èter etisen/K [lp]èter
SFX A èter etisene/K [lp]èter
SFX A èter etisense/K [lp]èter
SFX A èter etision/K [lp]èter
SFX A èter etisione/K [lp]èter
SFX A èter etisionse/K [lp]èter
SFX A èter etison/K [lp]èter
SFX A èter etisone/K [lp]èter
SFX A èter etisonse/K [lp]èter
SFX A èter etiven/K [lp]èter
SFX A èter etivense/K [lp]èter
SFX A èter etivion/K [lp]èter
SFX A èter etivionse/K [lp]èter
SFX A èter etivié/O [lp]èter
SFX A èter etiviéu/P [lp]èter
SFX A èter etivon/K [lp]èter
SFX A èter etivonse/K [lp]èter
SFX A èter etié/O [lp]èter
SFX A èter etiéu/P [lp]èter
SFX A èter eton/K [lp]èter
SFX A èter etone/K [lp]èter
SFX A èter etonse/K [lp]èter
SFX A èter etua/H [lp]èter
SFX A èter etuda/H [lp]èter
SFX A èter etude/H [lp]èter
SFX A èter etudi/H [lp]èter
SFX A èter etudo/H [lp]èter
SFX A èter etue/H [lp]èter
SFX A èter etui/H [lp]èter
SFX A èter etuo/H [lp]èter
SFX A èter eté/GO [lp]èter
SFX A èter etéa/IOQ [lp]èter
SFX A èter etée/I [lp]èter
SFX A èter etéelo/R [lp]èter
SFX A èter etéi/MO [lp]èter
SFX A èter etéimo/K [lp]èter
SFX A èter etéimoi/L [lp]èter
SFX A èter etéitu/N [lp]èter
SFX A èter etéo/I [lp]èter
SFX A èter etésimo [lp]èter
SFX A èter etéu/P [lp]èter
SFX A èter etévelo/R [lp]èter
SFX A èter etévimo/K [lp]èter
SFX A èter etévimoi/L [lp]èter
SFX A èter etévitu/N [lp]èter
SFX A èter etí/GO [lp]èter
SFX A èter etíu/P [lp]èter
SFX A èter etú [lp]èter
SFX A èxer exeai/J [rt]èxer
SFX A èxer exeau/P [rt]èxer
SFX A èxer exede [rt]èxer
SFX A èxer exeei/J [rt]èxer
SFX A èxer exege [rt]èxer
SFX A èxer exemo/K [rt]èxer
SFX A èxer exemoi/L [rt]èxer
SFX A èxer exen/K [rt]èxer
SFX A èxer exendo/EG [rt]èxer
SFX A èxer exene/K [rt]èxer
SFX A èxer exense/K [rt]èxer
SFX A èxer exente [rt]èxer
SFX A èxer exeoi/J [rt]èxer
SFX A èxer exeralo/R [rt]èxer
SFX A èxer exeratu/N [rt]èxer
SFX A èxer exerave/QS [rt]èxer
SFX A èxer exeremo/K [rt]èxer
SFX A èxer exeremoi/L [rt]èxer
SFX A èxer exeren/K [rt]èxer
SFX A èxer exerense/K [rt]èxer
SFX A èxer exeresi/O [rt]èxer
SFX A èxer exeresiu/P [rt]èxer
SFX A èxer exeriai/J [rt]èxer
SFX A èxer exeriei/J [rt]èxer
SFX A èxer exerimo/K [rt]èxer
SFX A èxer exerimoi/L [rt]èxer
SFX A èxer exerion/K [rt]èxer
SFX A èxer exerionse/K [rt]èxer
SFX A èxer exerisen/K [rt]èxer
SFX A èxer exerisense/K [rt]èxer
SFX A èxer exerision/K [rt]èxer
SFX A èxer exerisionse/K [rt]èxer
SFX A èxer exerisié/O [rt]èxer
SFX A èxer exerisiéu/P [rt]èxer
SFX A èxer exerison/K [rt]èxer
SFX A èxer exerisonse/K [rt]èxer
SFX A èxer exerié/O [rt]èxer
SFX A èxer exeriéu/P [rt]èxer
SFX A èxer exeron/K [rt]èxer
SFX A èxer exeronse/K [rt]èxer
SFX A èxer exerà/IMQ [rt]èxer
SFX A èxer exeràe/Q [rt]èxer
SFX A èxer exerài/J [rt]èxer
SFX A èxer exerè/I [rt]èxer
SFX A èxer exerèi/J [rt]èxer
SFX A èxer exeré/O [rt]èxer
SFX A èxer exerésimo/K [rt]èxer
SFX A èxer exerésimoi/L [rt]èxer
SFX A èxer exeréu/P [rt]èxer
SFX A èxer exerí/O [rt]èxer
SFX A èxer exería/IMQ [rt]èxer
SFX A èxer exeríatu/N [rt]èxer
SFX A èxer exeríe/IQ [rt]èxer
SFX A èxer exeríelo/R [rt]èxer
SFX A èxer exeríu/P [rt]èxer
SFX A èxer exerò/I [rt]èxer
SFX A èxer exeròi/J [rt]èxer
SFX A èxer exese/H [rt]èxer
SFX A èxer exesi [rt]èxer
SFX A èxer exesta/H [rt]èxer
SFX A èxer exeste/H [rt]èxer
SFX A èxer exesti/H [rt]èxer
SFX A èxer exesto/H [rt]èxer
SFX A èxer exeva/IOQ [rt]èxer
SFX A èxer exevai/J [rt]èxer
SFX A èxer exevau/P [rt]èxer
SFX A èxer exeve/I [rt]èxer
SFX A èxer exevei/J [rt]èxer
SFX A èxer exevi/MO [rt]èxer
SFX A èxer exevo/I [rt]èxer
SFX A èxer exevoi/J [rt]èxer
SFX A èxer eximo/K [rt]èxer
SFX A èxer eximoi/L [rt]èxer
SFX A èxer exion/K [rt]èxer
SFX A èxer exione/K [rt]èxer
SFX A èxer exionse/K [rt]èxer
SFX A èxer exisen/K [rt]èxer
SFX A èxer exisene/K [rt]èxer
SFX A èxer exisense/K [rt]èxer
SFX A èxer exision/K [rt]èxer
SFX A èxer exisione/K [rt]èxer
SFX A èxer exisionse/K [rt]èxer
SFX A èxer exison/K [rt]èxer
SFX A èxer exisone/K [rt]èxer
SFX A èxer exisonse/K [rt]èxer
SFX A èxer exiven/K [rt]èxer
SFX A èxer exivense/K [rt]èxer
SFX A èxer exivion/K [rt]èxer
SFX A èxer exivionse/K [rt]èxer
SFX A èxer exivié/O [rt]èxer
SFX A èxer exiviéu/P [rt]èxer
SFX A èxer exivon/K [rt]èxer
SFX A èxer exivonse/K [rt]èxer
SFX A èxer exié/O [rt]èxer
SFX A èxer exiéu/P [rt]èxer
SFX A èxer exon/K [rt]èxer
SFX A èxer exone/K [rt]èxer
SFX A èxer exonse/K [rt]èxer
SFX A èxer exua/H [rt]èxer
SFX A èxer exuda/H [rt]èxer
SFX A èxer exude/H [rt]èxer
SFX A èxer exudi/H [rt]èxer
SFX A èxer exudo/H [rt]èxer
SFX A èxer exue/H [rt]èxer
SFX A èxer exui/H [rt]èxer
SFX A èxer exuo/H [rt]èxer
SFX A èxer exé/GO [rt]èxer
SFX A èxer exéa/IOQ [rt]èxer
SFX A èxer exée/I [rt]èxer
SFX A èxer exéelo/R [rt]èxer
SFX A èxer exéi/MO [rt]èxer
SFX A èxer exéimo/K [rt]èxer
SFX A èxer exéimoi/L [rt]èxer
SFX A èxer exéitu/N [rt]èxer
SFX A èxer exéo/I [rt]èxer
SFX A èxer exésimo [rt]èxer
SFX A èxer exéu/P [rt]èxer
SFX A èxer exévelo/R [rt]èxer
SFX A èxer exévimo/K [rt]èxer
SFX A èxer exévimoi/L [rt]èxer
SFX A èxer exévitu/N [rt]èxer
SFX A èxer exí/GO [rt]èxer
SFX A èxer exíu/P [rt]èxer
SFX A èxer exú [rt]èxer
SFX A èñer eñeai/J [ctv]èñer
SFX A èñer eñeau/P [ctv]èñer
SFX A èñer eñede [ctv]èñer
SFX A èñer eñeei/J [ctv]èñer
SFX A èñer eñege [ctv]èñer
SFX A èñer eñemo/K [ctv]èñer
SFX A èñer eñemoi/L [ctv]èñer
SFX A èñer eñen/K [ctv]èñer
SFX A èñer eñendo/EG [ctv]èñer
SFX A èñer eñene/K [ctv]èñer
SFX A èñer eñense/K [ctv]èñer
SFX A èñer eñente [ctv]èñer
SFX A èñer eñeoi/J [ctv]èñer
SFX A èñer eñeralo/R [ctv]èñer
SFX A èñer eñeratu/N [ctv]èñer
SFX A èñer eñerave/QS [ctv]èñer
SFX A èñer eñeremo/K [ctv]èñer
SFX A èñer eñeremoi/L [ctv]èñer
SFX A èñer eñeren/K [ctv]èñer
SFX A èñer eñerense/K [ctv]èñer
SFX A èñer eñeresi/O [ctv]èñer
SFX A èñer eñeresiu/P [ctv]èñer
SFX A èñer eñeriai/J [ctv]èñer
SFX A èñer eñeriei/J [ctv]èñer
SFX A èñer eñerimo/K [ctv]èñer
SFX A èñer eñerimoi/L [ctv]èñer
SFX A èñer eñerion/K [ctv]èñer
SFX A èñer eñerionse/K [ctv]èñer
SFX A èñer eñerisen/K [ctv]èñer
SFX A èñer eñerisense/K [ctv]èñer
SFX A èñer eñerision/K [ctv]èñer
SFX A èñer eñerisionse/K [ctv]èñer
SFX A èñer eñerisié/O [ctv]èñer
SFX A èñer eñerisiéu/P [ctv]èñer
SFX A èñer eñerison/K [ctv]èñer
SFX A èñer eñerisonse/K [ctv]èñer
SFX A èñer eñerié/O [ctv]èñer
SFX A èñer eñeriéu/P [ctv]èñer
SFX A èñer eñeron/K [ctv]èñer
SFX A èñer eñeronse/K [ctv]èñer
SFX A èñer eñerà/IMQ [ctv]èñer
SFX A èñer eñeràe/Q [ctv]èñer
SFX A èñer eñerài/J [ctv]èñer
SFX A èñer eñerè/I [ctv]èñer
SFX A èñer eñerèi/J [ctv]èñer
SFX A èñer eñeré/O [ctv]èñer
SFX A èñer eñerésimo/K [ctv]èñer
SFX A èñer eñerésimoi/L [ctv]èñer
SFX A èñer eñeréu/P [ctv]èñer
SFX A èñer eñerí/O [ctv]èñer
SFX A èñer eñería/IMQ [ctv]èñer
SFX A èñer eñeríatu/N [ctv]èñer
SFX A èñer eñeríe/IQ [ctv]èñer
SFX A èñer eñeríelo/R [ctv]èñer
SFX A èñer eñeríu/P [ctv]èñer
SFX A èñer eñerò/I [ctv]èñer
SFX A èñer eñeròi/J [ctv]èñer
SFX A èñer eñese/H [ctv]èñer
SFX A èñer eñesi [ctv]èñer
SFX A èñer eñesta/H [ctv]èñer
SFX A èñer eñeste/H [ctv]èñer
SFX A èñer eñesti/H [ctv]èñer
SFX A èñer eñesto/H [ctv]èñer
SFX A èñer eñeva/IOQ [ctv]èñer
SFX A èñer eñevai/J [ctv]èñer
SFX A èñer eñevau/P [ctv]èñer
SFX A èñer eñeve/I [ctv]èñer
SFX A èñer eñevei/J [ctv]èñer
SFX A èñer eñevi/MO [ctv]èñer
SFX A èñer eñevo/I [ctv]èñer
SFX A èñer eñevoi/J [ctv]èñer
SFX A èñer eñimo/K [ctv]èñer
SFX A èñer eñimoi/L [ctv]èñer
SFX A èñer eñisen/K [ctv]èñer
SFX A èñer eñisene/K [ctv]èñer
SFX A èñer eñisense/K [ctv]èñer
SFX A èñer eñision/K [ctv]èñer
SFX A èñer eñisione/K [ctv]èñer
SFX A èñer eñisionse/K [ctv]èñer
SFX A èñer eñison/K [ctv]èñer
SFX A èñer eñisone/K [ctv]èñer
SFX A èñer eñisonse/K [ctv]èñer
SFX A èñer eñiven/K [ctv]èñer
SFX A èñer eñivense/K [ctv]èñer
SFX A èñer eñivion/K [ctv]èñer
SFX A èñer eñivionse/K [ctv]èñer
SFX A èñer eñivié/O [ctv]èñer
SFX A èñer eñiviéu/P [ctv]èñer
SFX A èñer eñivon/K [ctv]èñer
SFX A èñer eñivonse/K [ctv]èñer
SFX A èñer eñié/O [ctv]èñer
SFX A èñer eñiéu/P [ctv]èñer
SFX A èñer eñon/K [ctv]èñer
SFX A èñer eñone/K [ctv]èñer
SFX A èñer eñonse/K [ctv]èñer
SFX A èñer eñua/H [ctv]èñer
SFX A èñer eñuda/H [ctv]èñer
SFX A èñer eñude/H [ctv]èñer
SFX A èñer eñudi/H [ctv]èñer
SFX A èñer eñudo/H [ctv]èñer
SFX A èñer eñue/H [ctv]èñer
SFX A èñer eñui/H [ctv]èñer
SFX A èñer eñuo/H [ctv]èñer
SFX A èñer eñé/GO [ctv]èñer
SFX A èñer eñéa/IOQ [ctv]èñer
SFX A èñer eñée/I [ctv]èñer
SFX A èñer eñéelo/R [ctv]èñer
SFX A èñer eñéi/MO [ctv]èñer
SFX A èñer eñéimo/K [ctv]èñer
SFX A èñer eñéimoi/L [ctv]èñer
SFX A èñer eñéitu/N [ctv]èñer
SFX A èñer eñéo/I [ctv]èñer
SFX A èñer eñésimo [ctv]èñer
SFX A èñer eñéu/P [ctv]èñer
SFX A èñer eñévelo/R [ctv]èñer
SFX A èñer eñévimo/K [ctv]èñer
SFX A èñer eñévimoi/L [ctv]èñer
SFX A èñer eñévitu/N [ctv]èñer
SFX A èñer eñí/GO [ctv]èñer
SFX A èñer eñíu/P [ctv]èñer
SFX A èñer eñú [ctv]èñer
SFX A èñer ièn/EGQ [ctv]èñer
SFX A èñer iènlo/R [ctv]èñer
SFX A èđer eđeai/J [il]èđer
SFX A èđer eđeau/P [il]èđer
SFX A èđer eđede [il]èđer
SFX A èđer eđeei/J [il]èđer
SFX A èđer eđege [il]èđer
SFX A èđer eđemo/K [il]èđer
SFX A èđer eđemoi/L [il]èđer
SFX A èđer eđen/K [il]èđer
SFX A èđer eđendo/EG [il]èđer
SFX A èđer eđene/K [il]èđer
SFX A èđer eđense/K [il]èđer
SFX A èđer eđente [il]èđer
SFX A èđer eđeoi/J [il]èđer
SFX A èđer eđeralo/R [il]èđer
SFX A èđer eđeratu/N [il]èđer
SFX A èđer eđerave/QS [il]èđer
SFX A èđer eđeremo/K [il]èđer
SFX A èđer eđeremoi/L [il]èđer
SFX A èđer eđeren/K [il]èđer
SFX A èđer eđerense/K [il]èđer
SFX A èđer eđeresi/O [il]èđer
SFX A èđer eđeresiu/P [il]èđer
SFX A èđer eđeriai/J [il]èđer
SFX A èđer eđeriei/J [il]èđer
SFX A èđer eđerimo/K [il]èđer
SFX A èđer eđerimoi/L [il]èđer
SFX A èđer eđerion/K [il]èđer
SFX A èđer eđerionse/K [il]èđer
SFX A èđer eđerisen/K [il]èđer
SFX A èđer eđerisense/K [il]èđer
SFX A èđer eđerision/K [il]èđer
SFX A èđer eđerisionse/K [il]èđer
SFX A èđer eđerisié/O [il]èđer
SFX A èđer eđerisiéu/P [il]èđer
SFX A èđer eđerison/K [il]èđer
SFX A èđer eđerisonse/K [il]èđer
SFX A èđer eđerié/O [il]èđer
SFX A èđer eđeriéu/P [il]èđer
SFX A èđer eđeron/K [il]èđer
SFX A èđer eđeronse/K [il]èđer
SFX A èđer eđerà/IMQ [il]èđer
SFX A èđer eđeràe/Q [il]èđer
SFX A èđer eđerài/J [il]èđer
SFX A èđer eđerè/I [il]èđer
SFX A èđer eđerèi/J [il]èđer
SFX A èđer eđeré/O [il]èđer
SFX A èđer eđerésimo/K [il]èđer
SFX A èđer eđerésimoi/L [il]èđer
SFX A èđer eđeréu/P [il]èđer
SFX A èđer eđerí/O [il]èđer
SFX A èđer eđería/IMQ [il]èđer
SFX A èđer eđeríatu/N [il]èđer
SFX A èđer eđeríe/IQ [il]èđer
SFX A èđer eđeríelo/R [il]èđer
SFX A èđer eđeríu/P [il]èđer
SFX A èđer eđerò/I [il]èđer
SFX A èđer eđeròi/J [il]èđer
SFX A èđer eđese/H [il]èđer
SFX A èđer eđesi [il]èđer
SFX A èđer eđesta/H [il]èđer
SFX A èđer eđeste/H [il]èđer
SFX A èđer eđesti/H [il]èđer
SFX A èđer eđesto/H [il]èđer
SFX A èđer eđeva/IOQ [il]èđer
SFX A èđer eđevai/J [il]èđer
SFX A èđer eđevau/P [il]èđer
SFX A èđer eđeve/I [il]èđer
SFX A èđer eđevei/J [il]èđer
SFX A èđer eđevi/MO [il]èđer
SFX A èđer eđevo/I [il]èđer
SFX A èđer eđevoi/J [il]èđer
SFX A èđer eđimo/K [il]èđer
SFX A èđer eđimoi/L [il]èđer
SFX A èđer eđion/K [il]èđer
SFX A èđer eđione/K [il]èđer
SFX A èđer eđionse/K [il]èđer
SFX A èđer eđisen/K [il]èđer
SFX A èđer eđisene/K [il]èđer
SFX A èđer eđisense/K [il]èđer
SFX A èđer eđision/K [il]èđer
SFX A èđer eđisione/K [il]èđer
SFX A èđer eđisionse/K [il]èđer
SFX A èđer eđison/K [il]èđer
SFX A èđer eđisone/K [il]èđer
SFX A èđer eđisonse/K [il]èđer
SFX A èđer eđiven/K [il]èđer
SFX A èđer eđivense/K [il]èđer
SFX A èđer eđivion/K [il]èđer
SFX A èđer eđivionse/K [il]èđer
SFX A èđer eđivié/O [il]èđer
SFX A èđer eđiviéu/P [il]èđer
SFX A èđer eđivon/K [il]èđer
SFX A èđer eđivonse/K [il]èđer
SFX A èđer eđié/O [il]èđer
SFX A èđer eđiéu/P [il]èđer
SFX A èđer eđon/K [il]èđer
SFX A èđer eđone/K [il]èđer
SFX A èđer eđonse/K [il]èđer
SFX A èđer eđua/H [il]èđer
SFX A èđer eđuda/H [il]èđer
SFX A èđer eđude/H [il]èđer
SFX A èđer eđudi/H [il]èđer
SFX A èđer eđudo/H [il]èđer
SFX A èđer eđue/H [il]èđer
SFX A èđer eđui/H [il]èđer
SFX A èđer eđuo/H [il]èđer
SFX A èđer eđé/GO [il]èđer
SFX A èđer eđéa/IOQ [il]èđer
SFX A èđer eđée/I [il]èđer
SFX A èđer eđéelo/R [il]èđer
SFX A èđer eđéi/MO [il]èđer
SFX A èđer eđéimo/K [il]èđer
SFX A èđer eđéimoi/L [il]èđer
SFX A èđer eđéitu/N [il]èđer
SFX A èđer eđéo/I [il]èđer
SFX A èđer eđésimo [il]èđer
SFX A èđer eđéu/P [il]èđer
SFX A èđer eđévelo/R [il]èđer
SFX A èđer eđévimo/K [il]èđer
SFX A èđer eđévimoi/L [il]èđer
SFX A èđer eđévitu/N [il]èđer
SFX A èđer eđí/GO [il]èđer
SFX A èđer eđíu/P [il]èđer
SFX A èđer eđú [il]èđer
SFX A éder eda [csŧ]éder
SFX A éder eda kréder
SFX A éder eda véder
SFX A éder ede/HIJQ [csŧ]éder
SFX A éder ede/HIJQ kréder
SFX A éder ede/HIJQ véder
SFX A éder edeai/J [crsvŧ]éder
SFX A éder edeau/P [crsvŧ]éder
SFX A éder edede [crsvŧ]éder
SFX A éder edeei/J [crsvŧ]éder
SFX A éder edege [crsvŧ]éder
SFX A éder edemo/K [crsvŧ]éder
SFX A éder edemoi/L [crsvŧ]éder
SFX A éder eden/K [crsvŧ]éder
SFX A éder edendo/EG [crsvŧ]éder
SFX A éder edene/K [crsvŧ]éder
SFX A éder edense/K [crsvŧ]éder
SFX A éder edente [crsvŧ]éder
SFX A éder edeoi/J [crsvŧ]éder
SFX A éder ederalo/R [crsvŧ]éder
SFX A éder ederatu/N [crsvŧ]éder
SFX A éder ederave/QS [crsvŧ]éder
SFX A éder ederemo/K [crsvŧ]éder
SFX A éder ederemoi/L [crsvŧ]éder
SFX A éder ederen/K [crsvŧ]éder
SFX A éder ederense/K [crsvŧ]éder
SFX A éder ederesi/O [crsvŧ]éder
SFX A éder ederesiu/P [crsvŧ]éder
SFX A éder ederiai/J [crsvŧ]éder
SFX A éder ederiei/J [crsvŧ]éder
SFX A éder ederimo/K [crsvŧ]éder
SFX A éder ederimoi/L [crsvŧ]éder
SFX A éder ederion/K [crsvŧ]éder
SFX A éder ederionse/K [crsvŧ]éder
SFX A éder ederisen/K [crsvŧ]éder
SFX A éder ederisense/K [crsvŧ]éder
SFX A éder ederision/K [crsvŧ]éder
SFX A éder ederisionse/K [crsvŧ]éder
SFX A éder ederisié/O [crsvŧ]éder
SFX A éder ederisiéu/P [crsvŧ]éder
SFX A éder ederison/K [crsvŧ]éder
SFX A éder ederisonse/K [crsvŧ]éder
SFX A éder ederié/O [crsvŧ]éder
SFX A éder ederiéu/P [crsvŧ]éder
SFX A éder ederon/K [crsvŧ]éder
SFX A éder ederonse/K [crsvŧ]éder
SFX A éder ederà/IMQ [crsvŧ]éder
SFX A éder ederàe/Q [crsvŧ]éder
SFX A éder ederài/J [crsvŧ]éder
SFX A éder ederè/I [crsvŧ]éder
SFX A éder ederèi/J [crsvŧ]éder
SFX A éder ederé/O [crsvŧ]éder
SFX A éder ederésimo/K [crsvŧ]éder
SFX A éder ederésimoi/L [crsvŧ]éder
SFX A éder ederéu/P [crsvŧ]éder
SFX A éder ederí/O [crsvŧ]éder
SFX A éder edería/IMQ [crsvŧ]éder
SFX A éder ederíatu/N [crsvŧ]éder
SFX A éder ederíe/IQ [crsvŧ]éder
SFX A éder ederíelo/R [crsvŧ]éder
SFX A éder ederíu/P [crsvŧ]éder
SFX A éder ederò/I [crsvŧ]éder
SFX A éder ederòi/J [crsvŧ]éder
SFX A éder edese/H [crsvŧ]éder
SFX A éder edesi [crsvŧ]éder
SFX A éder edesta/H [crsvŧ]éder
SFX A éder edeste/H [crsvŧ]éder
SFX A éder edesti/H [crsvŧ]éder
SFX A éder edesto/H [crsvŧ]éder
SFX A éder edeva/IOQ [crsvŧ]éder
SFX A éder edevai/J [crsvŧ]éder
SFX A éder edevau/P [crsvŧ]éder
SFX A éder edeve/I [crsvŧ]éder
SFX A éder edevei/J [crsvŧ]éder
SFX A éder edevi/MO [crsvŧ]éder
SFX A éder edevo/I [crsvŧ]éder
SFX A éder edevoi/J [crsvŧ]éder
SFX A éder edi/EG [crsvŧ]éder
SFX A éder edi/M [csŧ]éder
SFX A éder edi/M kréder
SFX A éder edi/M véder
SFX A éder edimo/K [crsvŧ]éder
SFX A éder edimoi/L [crsvŧ]éder
SFX A éder edion/K [crsvŧ]éder
SFX A éder edione/K [crsvŧ]éder
SFX A éder edionse/K [crsvŧ]éder
SFX A éder edisen/K [crsvŧ]éder
SFX A éder edisene/K [crsvŧ]éder
SFX A éder edisense/K [crsvŧ]éder
SFX A éder edision/K [crsvŧ]éder
SFX A éder edisione/K [crsvŧ]éder
SFX A éder edisionse/K [crsvŧ]éder
SFX A éder edison/K [crsvŧ]éder
SFX A éder edisone/K [crsvŧ]éder
SFX A éder edisonse/K [crsvŧ]éder
SFX A éder ediven/K [crsvŧ]éder
SFX A éder edivense/K [crsvŧ]éder
SFX A éder edivion/K [crsvŧ]éder
SFX A éder edivionse/K [crsvŧ]éder
SFX A éder edivié/O [crsvŧ]éder
SFX A éder ediviéu/P [crsvŧ]éder
SFX A éder edivon/K [crsvŧ]éder
SFX A éder edivonse/K [crsvŧ]éder
SFX A éder edié/O [crsvŧ]éder
SFX A éder ediéu/P [crsvŧ]éder
SFX A éder edo/IJ [csŧ]éder
SFX A éder edo/IJ kréder
SFX A éder edo/IJ véder
SFX A éder edon/K [crsvŧ]éder
SFX A éder edone/K [crsvŧ]éder
SFX A éder edonse/K [crsvŧ]éder
SFX A éder edua/H [crsvŧ]éder
SFX A éder eduda/H [crsvŧ]éder
SFX A éder edude/H [crsvŧ]éder
SFX A éder edudi/H [crsvŧ]éder
SFX A éder edudo/H [crsvŧ]éder
SFX A éder edue/H [crsvŧ]éder
SFX A éder edui/H [crsvŧ]éder
SFX A éder eduo/H [crsvŧ]éder
SFX A éder edé/GO [crsvŧ]éder
SFX A éder edéa/IOQ [crsvŧ]éder
SFX A éder edée/I [crsvŧ]éder
SFX A éder edéelo/R [crsvŧ]éder
SFX A éder edéi/MO [crsvŧ]éder
SFX A éder edéimo/K [crsvŧ]éder
SFX A éder edéimoi/L [crsvŧ]éder
SFX A éder edéitu/N [crsvŧ]éder
SFX A éder edéo/I [crsvŧ]éder
SFX A éder edésimo [crsvŧ]éder
SFX A éder edéu/P [crsvŧ]éder
SFX A éder edévelo/R [crsvŧ]éder
SFX A éder edévimo/K [crsvŧ]éder
SFX A éder edévimoi/L [crsvŧ]éder
SFX A éder edévitu/N [crsvŧ]éder
SFX A éder edí/GO [crsvŧ]éder
SFX A éder edíu/P [crsvŧ]éder
SFX A éder edú [crsvŧ]éder
SFX A éder exa kréder
SFX A éder exe kréder
SFX A éder exi kréder
SFX A éder exo/H kréder
SFX A éder ista véder
SFX A éder iste véder
SFX A éder isti véder
SFX A éder isto/H véder
SFX A éder èsa [csŧ]éder
SFX A éder èse [csŧ]éder
SFX A éder èsi [csŧ]éder
SFX A éder èso/H [csŧ]éder
SFX A énder enda [cflprtvŧ]énder
SFX A énder ende/HIJQ [cflprtvŧ]énder
SFX A énder endeai/J [cflprtvŧ]énder
SFX A énder endeau/P [cflprtvŧ]énder
SFX A énder endede [cflprtvŧ]énder
SFX A énder endeei/J [cflprtvŧ]énder
SFX A énder endege [cflprtvŧ]énder
SFX A énder endemo/K [cflprtvŧ]énder
SFX A énder endemoi/L [cflprtvŧ]énder
SFX A énder enden/K [cflprtvŧ]énder
SFX A énder endendo/EG [cflprtvŧ]énder
SFX A énder endene/K [cflprtvŧ]énder
SFX A énder endense/K [cflprtvŧ]énder
SFX A énder endente [cflprtvŧ]énder
SFX A énder endeoi/J [cflprtvŧ]énder
SFX A énder enderalo/R [cflprtvŧ]énder
SFX A énder enderatu/N [cflprtvŧ]énder
SFX A énder enderave/QS [cflprtvŧ]énder
SFX A énder enderemo/K [cflprtvŧ]énder
SFX A énder enderemoi/L [cflprtvŧ]énder
SFX A énder enderen/K [cflprtvŧ]énder
SFX A énder enderense/K [cflprtvŧ]énder
SFX A énder enderesi/O [cflprtvŧ]énder
SFX A énder enderesiu/P [cflprtvŧ]énder
SFX A énder enderiai/J [cflprtvŧ]énder
SFX A énder enderiei/J [cflprtvŧ]énder
SFX A énder enderimo/K [cflprtvŧ]énder
SFX A énder enderimoi/L [cflprtvŧ]énder
SFX A énder enderion/K [cflprtvŧ]énder
SFX A énder enderionse/K [cflprtvŧ]énder
SFX A énder enderisen/K [cflprtvŧ]énder
SFX A énder enderisense/K [cflprtvŧ]énder
SFX A énder enderision/K [cflprtvŧ]énder
SFX A énder enderisionse/K [cflprtvŧ]énder
SFX A énder enderisié/O [cflprtvŧ]énder
SFX A énder enderisiéu/P [cflprtvŧ]énder
SFX A énder enderison/K [cflprtvŧ]énder
SFX A énder enderisonse/K [cflprtvŧ]énder
SFX A énder enderié/O [cflprtvŧ]énder
SFX A énder enderiéu/P [cflprtvŧ]énder
SFX A énder enderon/K [cflprtvŧ]énder
SFX A énder enderonse/K [cflprtvŧ]énder
SFX A énder enderà/IMQ [cflprtvŧ]énder
SFX A énder enderàe/Q [cflprtvŧ]énder
SFX A énder enderài/J [cflprtvŧ]énder
SFX A énder enderè/I [cflprtvŧ]énder
SFX A énder enderèi/J [cflprtvŧ]énder
SFX A énder enderé/O [cflprtvŧ]énder
SFX A énder enderésimo/K [cflprtvŧ]énder
SFX A énder enderésimoi/L [cflprtvŧ]énder
SFX A énder enderéu/P [cflprtvŧ]énder
SFX A énder enderí/O [cflprtvŧ]énder
SFX A énder endería/IMQ [cflprtvŧ]énder
SFX A énder enderíatu/N [cflprtvŧ]énder
SFX A énder enderíe/IQ [cflprtvŧ]énder
SFX A énder enderíelo/R [cflprtvŧ]énder
SFX A énder enderíu/P [cflprtvŧ]énder
SFX A énder enderò/I [cflprtvŧ]énder
SFX A énder enderòi/J [cflprtvŧ]énder
SFX A énder endese/H [cflprtvŧ]énder
SFX A énder endesi [cflprtvŧ]énder
SFX A énder endesta/H [cflprtvŧ]énder
SFX A énder endeste/H [cflprtvŧ]énder
SFX A énder endesti/H [cflprtvŧ]énder
SFX A énder endesto/H [cflprtvŧ]énder
SFX A énder endeva/IOQ [cflprtvŧ]énder
SFX A énder endevai/J [cflprtvŧ]énder
SFX A énder endevau/P [cflprtvŧ]énder
SFX A énder endeve/I [cflprtvŧ]énder
SFX A énder endevei/J [cflprtvŧ]énder
SFX A énder endevi/MO [cflprtvŧ]énder
SFX A énder endevo/I [cflprtvŧ]énder
SFX A énder endevoi/J [cflprtvŧ]énder
SFX A énder endi/EGM [cflprtvŧ]énder
SFX A énder endimo/K [cflprtvŧ]énder
SFX A énder endimoi/L [cflprtvŧ]énder
SFX A énder endion/K [cflprtvŧ]énder
SFX A énder endione/K [cflprtvŧ]énder
SFX A énder endionse/K [cflprtvŧ]énder
SFX A énder endisen/K [cflprtvŧ]énder
SFX A énder endisene/K [cflprtvŧ]énder
SFX A énder endisense/K [cflprtvŧ]énder
SFX A énder endision/K [cflprtvŧ]énder
SFX A énder endisione/K [cflprtvŧ]énder
SFX A énder endisionse/K [cflprtvŧ]énder
SFX A énder endison/K [cflprtvŧ]énder
SFX A énder endisone/K [cflprtvŧ]énder
SFX A énder endisonse/K [cflprtvŧ]énder
SFX A énder endiven/K [cflprtvŧ]énder
SFX A énder endivense/K [cflprtvŧ]énder
SFX A énder endivion/K [cflprtvŧ]énder
SFX A énder endivionse/K [cflprtvŧ]énder
SFX A énder endivié/O [cflprtvŧ]énder
SFX A énder endiviéu/P [cflprtvŧ]énder
SFX A énder endivon/K [cflprtvŧ]énder
SFX A énder endivonse/K [cflprtvŧ]énder
SFX A énder endié/O [cflprtvŧ]énder
SFX A énder endiéu/P [cflprtvŧ]énder
SFX A énder endo/IJ [cflprtvŧ]énder
SFX A énder endon/K [cflprtvŧ]énder
SFX A énder endone/K [cflprtvŧ]énder
SFX A énder endonse/K [cflprtvŧ]énder
SFX A énder endua/H [cflprtvŧ]énder
SFX A énder enduda/H [cflprtvŧ]énder
SFX A énder endude/H [cflprtvŧ]énder
SFX A énder endudi/H [cflprtvŧ]énder
SFX A énder endudo/H [cflprtvŧ]énder
SFX A énder endue/H [cflprtvŧ]énder
SFX A énder endui/H [cflprtvŧ]énder
SFX A énder enduo/H [cflprtvŧ]énder
SFX A énder endé/GO [cflprtvŧ]énder
SFX A énder endéa/IOQ [cflprtvŧ]énder
SFX A énder endée/I [cflprtvŧ]énder
SFX A énder endéelo/R [cflprtvŧ]énder
SFX A énder endéi/MO [cflprtvŧ]énder
SFX A énder endéimo/K [cflprtvŧ]énder
SFX A énder endéimoi/L [cflprtvŧ]énder
SFX A énder endéitu/N [cflprtvŧ]énder
SFX A énder endéo/I [cflprtvŧ]énder
SFX A énder endésimo [cflprtvŧ]énder
SFX A énder endéu/P [cflprtvŧ]énder
SFX A énder endévelo/R [cflprtvŧ]énder
SFX A énder endévimo/K [cflprtvŧ]énder
SFX A énder endévimoi/L [cflprtvŧ]énder
SFX A énder endévitu/N [cflprtvŧ]énder
SFX A énder endí/GO [cflprtvŧ]énder
SFX A énder endíu/P [cflprtvŧ]énder
SFX A énder endú [cflprtvŧ]énder
SFX A énder exa [cflprtvŧ]énder
SFX A énder exe [cflprtvŧ]énder
SFX A énder exi [cflprtvŧ]énder
SFX A énder exo/H [cflprtvŧ]énder
SFX A énter ensa asénter
SFX A énter ense asénter
SFX A énter ensi asénter
SFX A énter enso/H asénter
SFX A énter enta asénter
SFX A énter ente/HIJQ asénter
SFX A énter enteai/J asénter
SFX A énter enteau/P asénter
SFX A énter entede asénter
SFX A énter enteei/J asénter
SFX A énter entege asénter
SFX A énter entemo/K asénter
SFX A énter entemoi/L asénter
SFX A énter enten/K asénter
SFX A énter entendo/EG asénter
SFX A énter entene/K asénter
SFX A énter entense/K asénter
SFX A énter entente asénter
SFX A énter enteoi/J asénter
SFX A énter enteralo/R asénter
SFX A énter enteratu/N asénter
SFX A énter enterave/QS asénter
SFX A énter enteremo/K asénter
SFX A énter enteremoi/L asénter
SFX A énter enteren/K asénter
SFX A énter enterense/K asénter
SFX A énter enteresi/O asénter
SFX A énter enteresiu/P asénter
SFX A énter enteriai/J asénter
SFX A énter enteriei/J asénter
SFX A énter enterimo/K asénter
SFX A énter enterimoi/L asénter
SFX A énter enterion/K asénter
SFX A énter enterionse/K asénter
SFX A énter enterisen/K asénter
SFX A énter enterisense/K asénter
SFX A énter enterision/K asénter
SFX A énter enterisionse/K asénter
SFX A énter enterisié/O asénter
SFX A énter enterisiéu/P asénter
SFX A énter enterison/K asénter
SFX A énter enterisonse/K asénter
SFX A énter enterié/O asénter
SFX A énter enteriéu/P asénter
SFX A énter enteron/K asénter
SFX A énter enteronse/K asénter
SFX A énter enterà/IMQ asénter
SFX A énter enteràe/Q asénter
SFX A énter enterài/J asénter
SFX A énter enterè/I asénter
SFX A énter enterèi/J asénter
SFX A énter enteré/O asénter
SFX A énter enterésimo/K asénter
SFX A énter enterésimoi/L asénter
SFX A énter enteréu/P asénter
SFX A énter enterí/O asénter
SFX A énter entería/IMQ asénter
SFX A énter enteríatu/N asénter
SFX A énter enteríe/IQ asénter
SFX A énter enteríelo/R asénter
SFX A énter enteríu/P asénter
SFX A énter enterò/I asénter
SFX A énter enteròi/J asénter
SFX A énter entese/H asénter
SFX A énter entesi asénter
SFX A énter entesta/H asénter
SFX A énter enteste/H asénter
SFX A énter entesti/H asénter
SFX A énter entesto/H asénter
SFX A énter enteva/IOQ asénter
SFX A énter entevai/J asénter
SFX A énter entevau/P asénter
SFX A énter enteve/I asénter
SFX A énter entevei/J asénter
SFX A énter entevi/MO asénter
SFX A énter entevo/I asénter
SFX A énter entevoi/J asénter
SFX A énter enti/EGM asénter
SFX A énter entimo/K asénter
SFX A énter entimoi/L asénter
SFX A énter ention/K asénter
SFX A énter entione/K asénter
SFX A énter entionse/K asénter
SFX A énter entisen/K asénter
SFX A énter entisene/K asénter
SFX A énter entisense/K asénter
SFX A énter entision/K asénter
SFX A énter entisione/K asénter
SFX A énter entisionse/K asénter
SFX A énter entison/K asénter
SFX A énter entisone/K asénter
SFX A énter entisonse/K asénter
SFX A énter entiven/K asénter
SFX A énter entivense/K asénter
SFX A énter entivion/K asénter
SFX A énter entivionse/K asénter
SFX A énter entivié/O asénter
SFX A énter entiviéu/P asénter
SFX A énter entivon/K asénter
SFX A énter entivonse/K asénter
SFX A énter entié/O asénter
SFX A énter entiéu/P asénter
SFX A énter ento/IJ asénter
SFX A énter enton/K asénter
SFX A énter entone/K asénter
SFX A énter entonse/K asénter
SFX A énter entua/H asénter
SFX A énter entuda/H asénter
SFX A énter entude/H asénter
SFX A énter entudi/H asénter
SFX A énter entudo/H asénter
SFX A énter entue/H asénter
SFX A énter entui/H asénter
SFX A énter entuo/H asénter
SFX A énter enté/GO asénter
SFX A énter entéa/IOQ asénter
SFX A énter entée/I asénter
SFX A énter entéelo/R asénter
SFX A énter entéi/MO asénter
SFX A énter entéimo/K asénter
SFX A énter entéimoi/L asénter
SFX A énter entéitu/N asénter
SFX A énter entéo/I asénter
SFX A énter entésimo asénter
SFX A énter entéu/P asénter
SFX A énter entévelo/R asénter
SFX A énter entévimo/K asénter
SFX A énter entévimoi/L asénter
SFX A énter entévitu/N asénter
SFX A énter entí/GO asénter
SFX A énter entíu/P asénter
SFX A énter entú asénter
SFX A énxer enta [fpt]énxer
SFX A énxer ente [fpt]énxer
SFX A énxer enti [fpt]énxer
SFX A énxer ento/H [fpt]énxer
SFX A énxer enxa [fpt]énxer
SFX A énxer enxe/HIJQ [fpt]énxer
SFX A énxer enxeai/J [fpt]énxer
SFX A énxer enxeau/P [fpt]énxer
SFX A énxer enxede [fpt]énxer
SFX A énxer enxeei/J [fpt]énxer
SFX A énxer enxege [fpt]énxer
SFX A énxer enxemo/K [fpt]énxer
SFX A énxer enxemoi/L [fpt]énxer
SFX A énxer enxen/K [fpt]énxer
SFX A énxer enxendo/EG [fpt]énxer
SFX A énxer enxene/K [fpt]énxer
SFX A énxer enxense/K [fpt]énxer
SFX A énxer enxente [fpt]énxer
SFX A énxer enxeoi/J [fpt]énxer
SFX A énxer enxeralo/R [fpt]énxer
SFX A énxer enxeratu/N [fpt]énxer
SFX A énxer enxerave/QS [fpt]énxer
SFX A énxer enxeremo/K [fpt]énxer
SFX A énxer enxeremoi/L [fpt]énxer
SFX A énxer enxeren/K [fpt]énxer
SFX A énxer enxerense/K [fpt]énxer
SFX A énxer enxeresi/O [fpt]énxer
SFX A énxer enxeresiu/P [fpt]énxer
SFX A énxer enxeriai/J [fpt]énxer
SFX A énxer enxeriei/J [fpt]énxer
SFX A énxer enxerimo/K [fpt]énxer
SFX A énxer enxerimoi/L [fpt]énxer
SFX A énxer enxerion/K [fpt]énxer
SFX A énxer enxerionse/K [fpt]énxer
SFX A énxer enxerisen/K [fpt]énxer
SFX A énxer enxerisense/K [fpt]énxer
SFX A énxer enxerision/K [fpt]énxer
SFX A énxer enxerisionse/K [fpt]énxer
SFX A énxer enxerisié/O [fpt]énxer
SFX A énxer enxerisiéu/P [fpt]énxer
SFX A énxer enxerison/K [fpt]énxer
SFX A énxer enxerisonse/K [fpt]énxer
SFX A énxer enxerié/O [fpt]énxer
SFX A énxer enxeriéu/P [fpt]énxer
SFX A énxer enxeron/K [fpt]énxer
SFX A énxer enxeronse/K [fpt]énxer
SFX A énxer enxerà/IMQ [fpt]énxer
SFX A énxer enxeràe/Q [fpt]énxer
SFX A énxer enxerài/J [fpt]énxer
SFX A énxer enxerè/I [fpt]énxer
SFX A énxer enxerèi/J [fpt]énxer
SFX A énxer enxeré/O [fpt]énxer
SFX A énxer enxerésimo/K [fpt]énxer
SFX A énxer enxerésimoi/L [fpt]énxer
SFX A énxer enxeréu/P [fpt]énxer
SFX A énxer enxerí/O [fpt]énxer
SFX A énxer enxería/IMQ [fpt]énxer
SFX A énxer enxeríatu/N [fpt]énxer
SFX A énxer enxeríe/IQ [fpt]énxer
SFX A énxer enxeríelo/R [fpt]énxer
SFX A énxer enxeríu/P [fpt]énxer
SFX A énxer enxerò/I [fpt]énxer
SFX A énxer enxeròi/J [fpt]énxer
SFX A énxer enxese/H [fpt]énxer
SFX A énxer enxesi [fpt]énxer
SFX A énxer enxesta/H [fpt]énxer
SFX A énxer enxeste/H [fpt]énxer
SFX A énxer enxesti/H [fpt]énxer
SFX A énxer enxesto/H [fpt]énxer
SFX A énxer enxeva/IOQ [fpt]énxer
SFX A énxer enxevai/J [fpt]énxer
SFX A énxer enxevau/P [fpt]énxer
SFX A énxer enxeve/I [fpt]énxer
SFX A énxer enxevei/J [fpt]énxer
SFX A énxer enxevi/MO [fpt]énxer
SFX A énxer enxevo/I [fpt]énxer
SFX A énxer enxevoi/J [fpt]énxer
SFX A énxer enxi/EGM [fpt]énxer
SFX A énxer enximo/K [fpt]énxer
SFX A énxer enximoi/L [fpt]énxer
SFX A énxer enxion/K [fpt]énxer
SFX A énxer enxione/K [fpt]énxer
SFX A énxer enxionse/K [fpt]énxer
SFX A énxer enxisen/K [fpt]énxer
SFX A énxer enxisene/K [fpt]énxer
SFX A énxer enxisense/K [fpt]énxer
SFX A énxer enxision/K [fpt]énxer
SFX A énxer enxisione/K [fpt]énxer
SFX A énxer enxisionse/K [fpt]énxer
SFX A énxer enxison/K [fpt]énxer
SFX A énxer enxisone/K [fpt]énxer
SFX A énxer enxisonse/K [fpt]énxer
SFX A énxer enxiven/K [fpt]énxer
SFX A énxer enxivense/K [fpt]énxer
SFX A énxer enxivion/K [fpt]énxer
SFX A énxer enxivionse/K [fpt]énxer
SFX A énxer enxivié/O [fpt]énxer
SFX A énxer enxiviéu/P [fpt]énxer
SFX A énxer enxivon/K [fpt]énxer
SFX A énxer enxivonse/K [fpt]énxer
SFX A énxer enxié/O [fpt]énxer
SFX A énxer enxiéu/P [fpt]énxer
SFX A énxer enxo/IJ [fpt]énxer
SFX A énxer enxon/K [fpt]énxer
SFX A énxer enxone/K [fpt]énxer
SFX A énxer enxonse/K [fpt]énxer
SFX A énxer enxua/H [fpt]énxer
SFX A énxer enxuda/H [fpt]énxer
SFX A énxer enxude/H [fpt]énxer
SFX A énxer enxudi/H [fpt]énxer
SFX A énxer enxudo/H [fpt]énxer
SFX A énxer enxue/H [fpt]énxer
SFX A énxer enxui/H [fpt]énxer
SFX A énxer enxuo/H [fpt]énxer
SFX A énxer enxé/GO [fpt]énxer
SFX A énxer enxéa/IOQ [fpt]énxer
SFX A énxer enxée/I [fpt]énxer
SFX A énxer enxéelo/R [fpt]énxer
SFX A énxer enxéi/MO [fpt]énxer
SFX A énxer enxéimo/K [fpt]énxer
SFX A énxer enxéimoi/L [fpt]énxer
SFX A énxer enxéitu/N [fpt]énxer
SFX A énxer enxéo/I [fpt]énxer
SFX A énxer enxésimo [fpt]énxer
SFX A énxer enxéu/P [fpt]énxer
SFX A énxer enxévelo/R [fpt]énxer
SFX A énxer enxévimo/K [fpt]énxer
SFX A énxer enxévimoi/L [fpt]énxer
SFX A énxer enxévitu/N [fpt]énxer
SFX A énxer enxí/GO [fpt]énxer
SFX A énxer enxíu/P [fpt]énxer
SFX A énxer enxú [fpt]énxer
SFX A énđer enta [lptŧ]énđer
SFX A énđer enta xgrénđer
SFX A énđer ente [lptŧ]énđer
SFX A énđer ente xgrénđer
SFX A énđer enti [lptŧ]énđer
SFX A énđer enti xgrénđer
SFX A énđer ento/H [lptŧ]énđer
SFX A énđer ento/H xgrénđer
SFX A énđer enđa [lptŧ]énđer
SFX A énđer enđa strénđer
SFX A énđer enđa xgrénđer
SFX A énđer enđe/HIJQ [lptŧ]énđer
SFX A énđer enđe/HIJQ strénđer
SFX A énđer enđe/HIJQ xgrénđer
SFX A énđer enđeai/J [lprtŧ]énđer
SFX A énđer enđeau/P [lprtŧ]énđer
SFX A énđer enđede [lprtŧ]énđer
SFX A énđer enđeei/J [lprtŧ]énđer
SFX A énđer enđege [lprtŧ]énđer
SFX A énđer enđemo/K [lprtŧ]énđer
SFX A énđer enđemoi/L [lprtŧ]énđer
SFX A énđer enđen/K [lprtŧ]énđer
SFX A énđer enđendo/EG [lprtŧ]énđer
SFX A énđer enđene/K [lprtŧ]énđer
SFX A énđer enđense/K [lprtŧ]énđer
SFX A énđer enđente [lprtŧ]énđer
SFX A énđer enđeoi/J [lprtŧ]énđer
SFX A énđer enđeralo/R [lprtŧ]énđer
SFX A énđer enđeratu/N [lprtŧ]énđer
SFX A énđer enđerave/QS [lprtŧ]énđer
SFX A énđer enđeremo/K [lprtŧ]énđer
SFX A énđer enđeremoi/L [lprtŧ]énđer
SFX A énđer enđeren/K [lprtŧ]énđer
SFX A énđer enđerense/K [lprtŧ]énđer
SFX A énđer enđeresi/O [lprtŧ]énđer
SFX A énđer enđeresiu/P [lprtŧ]énđer
SFX A énđer enđeriai/J [lprtŧ]énđer
SFX A énđer enđeriei/J [lprtŧ]énđer
SFX A énđer enđerimo/K [lprtŧ]énđer
SFX A énđer enđerimoi/L [lprtŧ]énđer
SFX A énđer enđerion/K [lprtŧ]énđer
SFX A énđer enđerionse/K [lprtŧ]énđer
SFX A énđer enđerisen/K [lprtŧ]énđer
SFX A énđer enđerisense/K [lprtŧ]énđer
SFX A énđer enđerision/K [lprtŧ]énđer
SFX A énđer enđerisionse/K [lprtŧ]énđer
SFX A énđer enđerisié/O [lprtŧ]énđer
SFX A énđer enđerisiéu/P [lprtŧ]énđer
SFX A énđer enđerison/K [lprtŧ]énđer
SFX A énđer enđerisonse/K [lprtŧ]énđer
SFX A énđer enđerié/O [lprtŧ]énđer
SFX A énđer enđeriéu/P [lprtŧ]énđer
SFX A énđer enđeron/K [lprtŧ]énđer
SFX A énđer enđeronse/K [lprtŧ]énđer
SFX A énđer enđerà/IMQ [lprtŧ]énđer
SFX A énđer enđeràe/Q [lprtŧ]énđer
SFX A énđer enđerài/J [lprtŧ]énđer
SFX A énđer enđerè/I [lprtŧ]énđer
SFX A énđer enđerèi/J [lprtŧ]énđer
SFX A énđer enđeré/O [lprtŧ]énđer
SFX A énđer enđerésimo/K [lprtŧ]énđer
SFX A énđer enđerésimoi/L [lprtŧ]énđer
SFX A énđer enđeréu/P [lprtŧ]énđer
SFX A énđer enđerí/O [lprtŧ]énđer
SFX A énđer enđería/IMQ [lprtŧ]énđer
SFX A énđer enđeríatu/N [lprtŧ]énđer
SFX A énđer enđeríe/IQ [lprtŧ]énđer
SFX A énđer enđeríelo/R [lprtŧ]énđer
SFX A énđer enđeríu/P [lprtŧ]énđer
SFX A énđer enđerò/I [lprtŧ]énđer
SFX A énđer enđeròi/J [lprtŧ]énđer
SFX A énđer enđese/H [lprtŧ]énđer
SFX A énđer enđesi [lprtŧ]énđer
SFX A énđer enđesta/H [lprtŧ]énđer
SFX A énđer enđeste/H [lprtŧ]énđer
SFX A énđer enđesti/H [lprtŧ]énđer
SFX A énđer enđesto/H [lprtŧ]énđer
SFX A énđer enđeva/IOQ [lprtŧ]énđer
SFX A énđer enđevai/J [lprtŧ]énđer
SFX A énđer enđevau/P [lprtŧ]énđer
SFX A énđer enđeve/I [lprtŧ]énđer
SFX A énđer enđevei/J [lprtŧ]énđer
SFX A énđer enđevi/MO [lprtŧ]énđer
SFX A énđer enđevo/I [lprtŧ]énđer
SFX A énđer enđevoi/J [lprtŧ]énđer
SFX A énđer enđi/EG [lprtŧ]énđer
SFX A énđer enđi/M [lptŧ]énđer
SFX A énđer enđi/M strénđer
SFX A énđer enđi/M xgrénđer
SFX A énđer enđimo/K [lprtŧ]énđer
SFX A énđer enđimoi/L [lprtŧ]énđer
SFX A énđer enđion/K [lprtŧ]énđer
SFX A énđer enđione/K [lprtŧ]énđer
SFX A énđer enđionse/K [lprtŧ]énđer
SFX A énđer enđisen/K [lprtŧ]énđer
SFX A énđer enđisene/K [lprtŧ]énđer
SFX A énđer enđisense/K [lprtŧ]énđer
SFX A énđer enđision/K [lprtŧ]énđer
SFX A énđer enđisione/K [lprtŧ]énđer
SFX A énđer enđisionse/K [lprtŧ]énđer
SFX A énđer enđison/K [lprtŧ]énđer
SFX A énđer enđisone/K [lprtŧ]énđer
SFX A énđer enđisonse/K [lprtŧ]énđer
SFX A énđer enđiven/K [lprtŧ]énđer
SFX A énđer enđivense/K [lprtŧ]énđer
SFX A énđer enđivion/K [lprtŧ]énđer
SFX A énđer enđivionse/K [lprtŧ]énđer
SFX A énđer enđivié/O [lprtŧ]énđer
SFX A énđer enđiviéu/P [lprtŧ]énđer
SFX A énđer enđivon/K [lprtŧ]énđer
SFX A énđer enđivonse/K [lprtŧ]énđer
SFX A énđer enđié/O [lprtŧ]énđer
SFX A énđer enđiéu/P [lprtŧ]énđer
SFX A énđer enđo/IJ [lptŧ]énđer
SFX A énđer enđo/IJ strénđer
SFX A énđer enđo/IJ xgrénđer
SFX A énđer enđon/K [lprtŧ]énđer
SFX A énđer enđone/K [lprtŧ]énđer
SFX A énđer enđonse/K [lprtŧ]énđer
SFX A énđer enđua/H [lprtŧ]énđer
SFX A énđer enđuda/H [lprtŧ]énđer
SFX A énđer enđude/H [lprtŧ]énđer
SFX A énđer enđudi/H [lprtŧ]énđer
SFX A énđer enđudo/H [lprtŧ]énđer
SFX A énđer enđue/H [lprtŧ]énđer
SFX A énđer enđui/H [lprtŧ]énđer
SFX A énđer enđuo/H [lprtŧ]énđer
SFX A énđer enđé/GO [lprtŧ]énđer
SFX A énđer enđéa/IOQ [lprtŧ]énđer
SFX A énđer enđée/I [lprtŧ]énđer
SFX A énđer enđéelo/R [lprtŧ]énđer
SFX A énđer enđéi/MO [lprtŧ]énđer
SFX A énđer enđéimo/K [lprtŧ]énđer
SFX A énđer enđéimoi/L [lprtŧ]énđer
SFX A énđer enđéitu/N [lprtŧ]énđer
SFX A énđer enđéo/I [lprtŧ]énđer
SFX A énđer enđésimo [lprtŧ]énđer
SFX A énđer enđéu/P [lprtŧ]énđer
SFX A énđer enđévelo/R [lprtŧ]énđer
SFX A énđer enđévimo/K [lprtŧ]énđer
SFX A énđer enđévimoi/L [lprtŧ]énđer
SFX A énđer enđévitu/N [lprtŧ]énđer
SFX A énđer enđí/GO [lprtŧ]énđer
SFX A énđer enđíu/P [lprtŧ]énđer
SFX A énđer enđú [lprtŧ]énđer
SFX A énđer eta strénđer
SFX A énđer ete strénđer
SFX A énđer eti strénđer
SFX A énđer eto/H strénđer
SFX A énŧer enta vénŧer
SFX A énŧer ente vénŧer
SFX A énŧer enti vénŧer
SFX A énŧer ento/H vénŧer
SFX A énŧer enŧa vénŧer
SFX A énŧer enŧe/HIJQ vénŧer
SFX A énŧer enŧeai/J vénŧer
SFX A énŧer enŧeau/P vénŧer
SFX A énŧer enŧede vénŧer
SFX A énŧer enŧeei/J vénŧer
SFX A énŧer enŧege vénŧer
SFX A énŧer enŧemo/K vénŧer
SFX A énŧer enŧemoi/L vénŧer
SFX A énŧer enŧen/K vénŧer
SFX A énŧer enŧendo/EG vénŧer
SFX A énŧer enŧene/K vénŧer
SFX A énŧer enŧense/K vénŧer
SFX A énŧer enŧente vénŧer
SFX A énŧer enŧeoi/J vénŧer
SFX A énŧer enŧeralo/R vénŧer
SFX A énŧer enŧeratu/N vénŧer
SFX A énŧer enŧerave/QS vénŧer
SFX A énŧer enŧeremo/K vénŧer
SFX A énŧer enŧeremoi/L vénŧer
SFX A énŧer enŧeren/K vénŧer
SFX A énŧer enŧerense/K vénŧer
SFX A énŧer enŧeresi/O vénŧer
SFX A énŧer enŧeresiu/P vénŧer
SFX A énŧer enŧeriai/J vénŧer
SFX A énŧer enŧeriei/J vénŧer
SFX A énŧer enŧerimo/K vénŧer
SFX A énŧer enŧerimoi/L vénŧer
SFX A énŧer enŧerion/K vénŧer
SFX A énŧer enŧerionse/K vénŧer
SFX A énŧer enŧerisen/K vénŧer
SFX A énŧer enŧerisense/K vénŧer
SFX A énŧer enŧerision/K vénŧer
SFX A énŧer enŧerisionse/K vénŧer
SFX A énŧer enŧerisié/O vénŧer
SFX A énŧer enŧerisiéu/P vénŧer
SFX A énŧer enŧerison/K vénŧer
SFX A énŧer enŧerisonse/K vénŧer
SFX A énŧer enŧerié/O vénŧer
SFX A énŧer enŧeriéu/P vénŧer
SFX A énŧer enŧeron/K vénŧer
SFX A énŧer enŧeronse/K vénŧer
SFX A énŧer enŧerà/IMQ vénŧer
SFX A énŧer enŧeràe/Q vénŧer
SFX A énŧer enŧerài/J vénŧer
SFX A énŧer enŧerè/I vénŧer
SFX A énŧer enŧerèi/J vénŧer
SFX A énŧer enŧeré/O vénŧer
SFX A énŧer enŧerésimo/K vénŧer
SFX A énŧer enŧerésimoi/L vénŧer
SFX A énŧer enŧeréu/P vénŧer
SFX A énŧer enŧerí/O vénŧer
SFX A énŧer enŧería/IMQ vénŧer
SFX A énŧer enŧeríatu/N vénŧer
SFX A énŧer enŧeríe/IQ vénŧer
SFX A énŧer enŧeríelo/R vénŧer
SFX A énŧer enŧeríu/P vénŧer
SFX A énŧer enŧerò/I vénŧer
SFX A énŧer enŧeròi/J vénŧer
SFX A énŧer enŧese/H vénŧer
SFX A énŧer enŧesi vénŧer
SFX A énŧer enŧesta/H vénŧer
SFX A énŧer enŧeste/H vénŧer
SFX A énŧer enŧesti/H vénŧer
SFX A énŧer enŧesto/H vénŧer
SFX A énŧer enŧeva/IOQ vénŧer
SFX A énŧer enŧevai/J vénŧer
SFX A énŧer enŧevau/P vénŧer
SFX A énŧer enŧeve/I vénŧer
SFX A énŧer enŧevei/J vénŧer
SFX A énŧer enŧevi/MO vénŧer
SFX A énŧer enŧevo/I vénŧer
SFX A énŧer enŧevoi/J vénŧer
SFX A énŧer enŧi/EGM vénŧer
SFX A énŧer enŧimo/K vénŧer
SFX A énŧer enŧimoi/L vénŧer
SFX A énŧer enŧion/K vénŧer
SFX A énŧer enŧione/K vénŧer
SFX A énŧer enŧionse/K vénŧer
SFX A énŧer enŧisen/K vénŧer
SFX A énŧer enŧisene/K vénŧer
SFX A énŧer enŧisense/K vénŧer
SFX A énŧer enŧision/K vénŧer
SFX A énŧer enŧisione/K vénŧer
SFX A énŧer enŧisionse/K vénŧer
SFX A énŧer enŧison/K vénŧer
SFX A énŧer enŧisone/K vénŧer
SFX A énŧer enŧisonse/K vénŧer
SFX A énŧer enŧiven/K vénŧer
SFX A énŧer enŧivense/K vénŧer
SFX A énŧer enŧivion/K vénŧer
SFX A énŧer enŧivionse/K vénŧer
SFX A énŧer enŧivié/O vénŧer
SFX A énŧer enŧiviéu/P vénŧer
SFX A énŧer enŧivon/K vénŧer
SFX A énŧer enŧivonse/K vénŧer
SFX A énŧer enŧié/O vénŧer
SFX A énŧer enŧiéu/P vénŧer
SFX A énŧer enŧo/IJ vénŧer
SFX A énŧer enŧon/K vénŧer
SFX A énŧer enŧone/K vénŧer
SFX A énŧer enŧonse/K vénŧer
SFX A énŧer enŧua/H vénŧer
SFX A énŧer enŧuda/H vénŧer
SFX A énŧer enŧude/H vénŧer
SFX A énŧer enŧudi/H vénŧer
SFX A énŧer enŧudo/H vénŧer
SFX A énŧer enŧue/H vénŧer
SFX A énŧer enŧui/H vénŧer
SFX A énŧer enŧuo/H vénŧer
SFX A énŧer enŧé/GO vénŧer
SFX A énŧer enŧéa/IOQ vénŧer
SFX A énŧer enŧée/I vénŧer
SFX A énŧer enŧéelo/R vénŧer
SFX A énŧer enŧéi/MO vénŧer
SFX A énŧer enŧéimo/K vénŧer
SFX A énŧer enŧéimoi/L vénŧer
SFX A énŧer enŧéitu/N vénŧer
SFX A énŧer enŧéo/I vénŧer
SFX A énŧer enŧésimo vénŧer
SFX A énŧer enŧéu/P vénŧer
SFX A énŧer enŧévelo/R vénŧer
SFX A énŧer enŧévimo/K vénŧer
SFX A énŧer enŧévimoi/L vénŧer
SFX A énŧer enŧévitu/N vénŧer
SFX A énŧer enŧí/GO vénŧer
SFX A énŧer enŧíu/P vénŧer
SFX A énŧer enŧú vénŧer
SFX A éser esa [ir]éser
SFX A éser ese/HIJQ [ir]éser
SFX A éser eseai/J [ir]éser
SFX A éser eseau/P [ir]éser
SFX A éser esede [ir]éser
SFX A éser eseei/J [ir]éser
SFX A éser esege [ir]éser
SFX A éser esemo/K [ir]éser
SFX A éser esemoi/L [ir]éser
SFX A éser esen/K [ir]éser
SFX A éser esendo/EG [ir]éser
SFX A éser esene/K [ir]éser
SFX A éser esense/K [ir]éser
SFX A éser esente [ir]éser
SFX A éser eseoi/J [ir]éser
SFX A éser eseralo/R [ir]éser
SFX A éser eseratu/N [ir]éser
SFX A éser eserave/QS [ir]éser
SFX A éser eseremo/K [ir]éser
SFX A éser eseremoi/L [ir]éser
SFX A éser eseren/K [ir]éser
SFX A éser eserense/K [ir]éser
SFX A éser eseresi/O [ir]éser
SFX A éser eseresiu/P [ir]éser
SFX A éser eseriai/J [ir]éser
SFX A éser eseriei/J [ir]éser
SFX A éser eserimo/K [ir]éser
SFX A éser eserimoi/L [ir]éser
SFX A éser eserion/K [ir]éser
SFX A éser eserionse/K [ir]éser
SFX A éser eserisen/K [ir]éser
SFX A éser eserisense/K [ir]éser
SFX A éser eserision/K [ir]éser
SFX A éser eserisionse/K [ir]éser
SFX A éser eserisié/O [ir]éser
SFX A éser eserisiéu/P [ir]éser
SFX A éser eserison/K [ir]éser
SFX A éser eserisonse/K [ir]éser
SFX A éser eserié/O [ir]éser
SFX A éser eseriéu/P [ir]éser
SFX A éser eseron/K [ir]éser
SFX A éser eseronse/K [ir]éser
SFX A éser eserà/IMQ [ir]éser
SFX A éser eseràe/Q [ir]éser
SFX A éser eserài/J [ir]éser
SFX A éser eserè/I [ir]éser
SFX A éser eserèi/J [ir]éser
SFX A éser eseré/O [ir]éser
SFX A éser eserésimo/K [ir]éser
SFX A éser eserésimoi/L [ir]éser
SFX A éser eseréu/P [ir]éser
SFX A éser eserí/O [ir]éser
SFX A éser esería/IMQ [ir]éser
SFX A éser eseríatu/N [ir]éser
SFX A éser eseríe/IQ [ir]éser
SFX A éser eseríelo/R [ir]éser
SFX A éser eseríu/P [ir]éser
SFX A éser eserò/I [ir]éser
SFX A éser eseròi/J [ir]éser
SFX A éser esese/H [ir]éser
SFX A éser esesi [ir]éser
SFX A éser esesta/H [ir]éser
SFX A éser eseste/H [ir]éser
SFX A éser esesti/H [ir]éser
SFX A éser esesto/H [ir]éser
SFX A éser eseva/IOQ [ir]éser
SFX A éser esevai/J [ir]éser
SFX A éser esevau/P [ir]éser
SFX A éser eseve/I [ir]éser
SFX A éser esevei/J [ir]éser
SFX A éser esevi/MO [ir]éser
SFX A éser esevo/I [ir]éser
SFX A éser esevoi/J [ir]éser
SFX A éser esi/EGM [ir]éser
SFX A éser esimo/K [ir]éser
SFX A éser esimoi/L [ir]éser
SFX A éser esion/K [ir]éser
SFX A éser esione/K [ir]éser
SFX A éser esionse/K [ir]éser
SFX A éser esisen/K [ir]éser
SFX A éser esisene/K [ir]éser
SFX A éser esisense/K [ir]éser
SFX A éser esision/K [ir]éser
SFX A éser esisione/K [ir]éser
SFX A éser esisionse/K [ir]éser
SFX A éser esison/K [ir]éser
SFX A éser esisone/K [ir]éser
SFX A éser esisonse/K [ir]éser
SFX A éser esiven/K [ir]éser
SFX A éser esivense/K [ir]éser
SFX A éser esivion/K [ir]éser
SFX A éser esivionse/K [ir]éser
SFX A éser esivié/O [ir]éser
SFX A éser esiviéu/P [ir]éser
SFX A éser esivon/K [ir]éser
SFX A éser esivonse/K [ir]éser
SFX A éser esié/O [ir]éser
SFX A éser esiéu/P [ir]éser
SFX A éser eso/IJ [ir]éser
SFX A éser eson/K [ir]éser
SFX A éser esone/K [ir]éser
SFX A éser esonse/K [ir]éser
SFX A éser esua/H [ir]éser
SFX A éser esuda/H [ir]éser
SFX A éser esude/H [ir]éser
SFX A éser esudi/H [ir]éser
SFX A éser esudo/H [ir]éser
SFX A éser esue/H [ir]éser
SFX A éser esui/H [ir]éser
SFX A éser esuo/H [ir]éser
SFX A éser esé/GO [ir]éser
SFX A éser eséa/IOQ [ir]éser
SFX A éser esée/I [ir]éser
SFX A éser eséelo/R [ir]éser
SFX A éser eséi/MO [ir]éser
SFX A éser eséimo/K [ir]éser
SFX A éser eséimoi/L [ir]éser
SFX A éser eséitu/N [ir]éser
SFX A éser eséo/I [ir]éser
SFX A éser esésimo [ir]éser
SFX A éser eséu/P [ir]éser
SFX A éser esévelo/R [ir]éser
SFX A éser esévimo/K [ir]éser
SFX A éser esévimoi/L [ir]éser
SFX A éser esévitu/N [ir]éser
SFX A éser esí/GO [ir]éser
SFX A éser esíu/P [ir]éser
SFX A éser esú [ir]éser
SFX A éter esa [mn]éter
SFX A éter ese [mn]éter
SFX A éter esi [mn]éter
SFX A éter eso/H [mn]éter
SFX A éter eta [mn]éter
SFX A éter ete/HIJQ [mn]éter
SFX A éter eteai/J [mn]éter
SFX A éter eteau/P [mn]éter
SFX A éter etede [mn]éter
SFX A éter eteei/J [mn]éter
SFX A éter etege [mn]éter
SFX A éter etemo/K [mn]éter
SFX A éter etemoi/L [mn]éter
SFX A éter eten/K [mn]éter
SFX A éter etendo/EG [mn]éter
SFX A éter etene/K [mn]éter
SFX A éter etense/K [mn]éter
SFX A éter etente [mn]éter
SFX A éter eteoi/J [mn]éter
SFX A éter eteralo/R [mn]éter
SFX A éter eteratu/N [mn]éter
SFX A éter eterave/QS [mn]éter
SFX A éter eteremo/K [mn]éter
SFX A éter eteremoi/L [mn]éter
SFX A éter eteren/K [mn]éter
SFX A éter eterense/K [mn]éter
SFX A éter eteresi/O [mn]éter
SFX A éter eteresiu/P [mn]éter
SFX A éter eteriai/J [mn]éter
SFX A éter eteriei/J [mn]éter
SFX A éter eterimo/K [mn]éter
SFX A éter eterimoi/L [mn]éter
SFX A éter eterion/K [mn]éter
SFX A éter eterionse/K [mn]éter
SFX A éter eterisen/K [mn]éter
SFX A éter eterisense/K [mn]éter
SFX A éter eterision/K [mn]éter
SFX A éter eterisionse/K [mn]éter
SFX A éter eterisié/O [mn]éter
SFX A éter eterisiéu/P [mn]éter
SFX A éter eterison/K [mn]éter
SFX A éter eterisonse/K [mn]éter
SFX A éter eterié/O [mn]éter
SFX A éter eteriéu/P [mn]éter
SFX A éter eteron/K [mn]éter
SFX A éter eteronse/K [mn]éter
SFX A éter eterà/IMQ [mn]éter
SFX A éter eteràe/Q [mn]éter
SFX A éter eterài/J [mn]éter
SFX A éter eterè/I [mn]éter
SFX A éter eterèi/J [mn]éter
SFX A éter eteré/O [mn]éter
SFX A éter eterésimo/K [mn]éter
SFX A éter eterésimoi/L [mn]éter
SFX A éter eteréu/P [mn]éter
SFX A éter eterí/O [mn]éter
SFX A éter etería/IMQ [mn]éter
SFX A éter eteríatu/N [mn]éter
SFX A éter eteríe/IQ [mn]éter
SFX A éter eteríelo/R [mn]éter
SFX A éter eteríu/P [mn]éter
SFX A éter eterò/I [mn]éter
SFX A éter eteròi/J [mn]éter
SFX A éter etese/H [mn]éter
SFX A éter etesi [mn]éter
SFX A éter etesta/H [mn]éter
SFX A éter eteste/H [mn]éter
SFX A éter etesti/H [mn]éter
SFX A éter etesto/H [mn]éter
SFX A éter eteva/IOQ [mn]éter
SFX A éter etevai/J [mn]éter
SFX A éter etevau/P [mn]éter
SFX A éter eteve/I [mn]éter
SFX A éter etevei/J [mn]éter
SFX A éter etevi/MO [mn]éter
SFX A éter etevo/I [mn]éter
SFX A éter etevoi/J [mn]éter
SFX A éter eti/EGM [mn]éter
SFX A éter etimo/K [mn]éter
SFX A éter etimoi/L [mn]éter
SFX A éter etion/K [mn]éter
SFX A éter etione/K [mn]éter
SFX A éter etionse/K [mn]éter
SFX A éter etisen/K [mn]éter
SFX A éter etisene/K [mn]éter
SFX A éter etisense/K [mn]éter
SFX A éter etision/K [mn]éter
SFX A éter etisione/K [mn]éter
SFX A éter etisionse/K [mn]éter
SFX A éter etison/K [mn]éter
SFX A éter etisone/K [mn]éter
SFX A éter etisonse/K [mn]éter
SFX A éter etiven/K [mn]éter
SFX A éter etivense/K [mn]éter
SFX A éter etivion/K [mn]éter
SFX A éter etivionse/K [mn]éter
SFX A éter etivié/O [mn]éter
SFX A éter etiviéu/P [mn]éter
SFX A éter etivon/K [mn]éter
SFX A éter etivonse/K [mn]éter
SFX A éter etié/O [mn]éter
SFX A éter etiéu/P [mn]éter
SFX A éter eto/IJ [mn]éter
SFX A éter eton/K [mn]éter
SFX A éter etone/K [mn]éter
SFX A éter etonse/K [mn]éter
SFX A éter etua/H [mn]éter
SFX A éter etuda/H [mn]éter
SFX A éter etude/H [mn]éter
SFX A éter etudi/H [mn]éter
SFX A éter etudo/H [mn]éter
SFX A éter etue/H [mn]éter
SFX A éter etui/H [mn]éter
SFX A éter etuo/H [mn]éter
SFX A éter eté/GO [mn]éter
SFX A éter etéa/IOQ [mn]éter
SFX A éter etée/I [mn]éter
SFX A éter etéelo/R [mn]éter
SFX A éter etéi/MO [mn]éter
SFX A éter etéimo/K [mn]éter
SFX A éter etéimoi/L [mn]éter
SFX A éter etéitu/N [mn]éter
SFX A éter etéo/I [mn]éter
SFX A éter etésimo [mn]éter
SFX A éter etéu/P [mn]éter
SFX A éter etévelo/R [mn]éter
SFX A éter etévimo/K [mn]éter
SFX A éter etévimoi/L [mn]éter
SFX A éter etévitu/N [mn]éter
SFX A éter etí/GO [mn]éter
SFX A éter etíu/P [mn]éter
SFX A éter etú [mn]éter
SFX A éver ebi déver
SFX A éver ebia déver
SFX A éver ebie déver
SFX A éver ebiede déver
SFX A éver ebiege déver
SFX A éver ebiemo déver
SFX A éver ebien déver
SFX A éver ebiene déver
SFX A éver ebion déver
SFX A éver ebione déver
SFX A éver ebiè déver
SFX A éver ebié déver
SFX A éver eva [bŧ]éver
SFX A éver eve/HIJQ [bŧ]éver
SFX A éver eve/HIJQ déver
SFX A éver eveai/J [bŧ]éver
SFX A éver eveai/J déver
SFX A éver eveau/P [bŧ]éver
SFX A éver eveau/P déver
SFX A éver evede [bŧ]éver
SFX A éver eveei/J [bŧ]éver
SFX A éver eveei/J déver
SFX A éver evege [bŧ]éver
SFX A éver evemo/K [bŧ]éver
SFX A éver evemo/K déver
SFX A éver evemoi/L [bŧ]éver
SFX A éver evemoi/L déver
SFX A éver even/K [bdŧ]éver
SFX A éver even/K [bŧ]éver
SFX A éver even/K déver
SFX A éver evendo/EG [bŧ]éver
SFX A éver evendo/G déver
SFX A éver evene [bŧ]éver
SFX A éver evene/K [bdŧ]éver
SFX A éver evense/K [bdŧ]éver
SFX A éver evente [bdŧ]éver
SFX A éver eveoi/J [bŧ]éver
SFX A éver eveoi/J déver
SFX A éver everalo/R [bdŧ]éver
SFX A éver everatu/N [bdŧ]éver
SFX A éver everave/QS [bdŧ]éver
SFX A éver everemo/K [bdŧ]éver
SFX A éver everemoi/L [bdŧ]éver
SFX A éver everen/K [bdŧ]éver
SFX A éver everense/K [bdŧ]éver
SFX A éver everesi/O [bdŧ]éver
SFX A éver everesiu/P [bdŧ]éver
SFX A éver everiai/J [bdŧ]éver
SFX A éver everiei/J [bdŧ]éver
SFX A éver everimo/K [bdŧ]éver
SFX A éver everimoi/L [bdŧ]éver
SFX A éver everion/K [bdŧ]éver
SFX A éver everionse/K [bdŧ]éver
SFX A éver everisen/K [bdŧ]éver
SFX A éver everisense/K [bdŧ]éver
SFX A éver everision/K [bdŧ]éver
SFX A éver everisionse/K [bdŧ]éver
SFX A éver everisié/O [bdŧ]éver
SFX A éver everisiéu/P [bdŧ]éver
SFX A éver everison/K [bdŧ]éver
SFX A éver everisonse/K [bdŧ]éver
SFX A éver everié/O [bdŧ]éver
SFX A éver everiéu/P [bdŧ]éver
SFX A éver everon/K [bdŧ]éver
SFX A éver everonse/K [bdŧ]éver
SFX A éver everà/IMQ [bdŧ]éver
SFX A éver everàe/Q [bdŧ]éver
SFX A éver everài/J [bdŧ]éver
SFX A éver everè/I [bdŧ]éver
SFX A éver everèi/J [bdŧ]éver
SFX A éver everé/O [bdŧ]éver
SFX A éver everésimo/K [bdŧ]éver
SFX A éver everésimoi/L [bdŧ]éver
SFX A éver everéu/P [bdŧ]éver
SFX A éver everí/O [bdŧ]éver
SFX A éver evería/IMQ [bdŧ]éver
SFX A éver everíatu/N [bdŧ]éver
SFX A éver everíe/IQ [bdŧ]éver
SFX A éver everíelo/R [bdŧ]éver
SFX A éver everíu/P [bdŧ]éver
SFX A éver everò/I [bdŧ]éver
SFX A éver everòi/J [bdŧ]éver
SFX A éver evese/H [bŧ]éver
SFX A éver evese/H déver
SFX A éver evesi [bŧ]éver
SFX A éver evesi déver
SFX A éver evesta/H [bŧ]éver
SFX A éver evesta/H déver
SFX A éver eveste/H [bŧ]éver
SFX A éver eveste/H déver
SFX A éver evesti/H [bŧ]éver
SFX A éver evesti/H déver
SFX A éver evesto/H [bŧ]éver
SFX A éver evesto/H déver
SFX A éver eveva/IOQ [bŧ]éver
SFX A éver eveva/IOQ déver
SFX A éver evevai/J [bŧ]éver
SFX A éver evevai/J déver
SFX A éver evevau/P [bŧ]éver
SFX A éver evevau/P déver
SFX A éver eveve/I [bŧ]éver
SFX A éver eveve/I déver
SFX A éver evevei/J [bŧ]éver
SFX A éver evevei/J déver
SFX A éver evevi/MO [bŧ]éver
SFX A éver evevi/MO déver
SFX A éver evevo/I [bŧ]éver
SFX A éver evevo/I déver
SFX A éver evevoi/J [bŧ]éver
SFX A éver evevoi/J déver
SFX A éver evi/EG [bdŧ]éver
SFX A éver evi/M [bŧ]éver
SFX A éver evi/M déver
SFX A éver evimo/K [bŧ]éver
SFX A éver evimo/K déver
SFX A éver evimoi/L [bŧ]éver
SFX A éver evimoi/L déver
SFX A éver evion [bŧ]éver
SFX A éver evion/K [bdŧ]éver
SFX A éver evione [bŧ]éver
SFX A éver evione/K [bdŧ]éver
SFX A éver evionse/K [bdŧ]éver
SFX A éver evisen/K [bdŧ]éver
SFX A éver evisene/K [bdŧ]éver
SFX A éver evisense/K [bdŧ]éver
SFX A éver evision/K [bdŧ]éver
SFX A éver evisione/K [bdŧ]éver
SFX A éver evisionse/K [bdŧ]éver
SFX A éver evison/K [bdŧ]éver
SFX A éver evisone/K [bdŧ]éver
SFX A éver evisonse/K [bdŧ]éver
SFX A éver eviven/K [bdŧ]éver
SFX A éver evivense/K [bdŧ]éver
SFX A éver evivion/K [bdŧ]éver
SFX A éver evivionse/K [bdŧ]éver
SFX A éver evivié/O [bdŧ]éver
SFX A éver eviviéu/P [bdŧ]éver
SFX A éver evivon/K [bdŧ]éver
SFX A éver evivonse/K [bdŧ]éver
SFX A éver evié/O [bdŧ]éver
SFX A éver eviéu/P [bdŧ]éver
SFX A éver evo/IJ [bŧ]éver
SFX A éver evo/IJ déver
SFX A éver evon/K [bdŧ]éver
SFX A éver evon/K [bŧ]éver
SFX A éver evon/K déver
SFX A éver evone [bŧ]éver
SFX A éver evone/K [bdŧ]éver
SFX A éver evonse/K [bdŧ]éver
SFX A éver evua/H [bdŧ]éver
SFX A éver evuda/H [bdŧ]éver
SFX A éver evude/H [bdŧ]éver
SFX A éver evudi/H [bdŧ]éver
SFX A éver evudo/H [bdŧ]éver
SFX A éver evue/H [bdŧ]éver
SFX A éver evui/H [bdŧ]éver
SFX A éver evuo/H [bdŧ]éver
SFX A éver evé/GO [bŧ]éver
SFX A éver evé/GO déver
SFX A éver evéa/IOQ [bŧ]éver
SFX A éver evéa/IOQ déver
SFX A éver evée/I [bŧ]éver
SFX A éver evée/I déver
SFX A éver evéelo/R [bŧ]éver
SFX A éver evéelo/R déver
SFX A éver evéi/MO [bŧ]éver
SFX A éver evéi/MO déver
SFX A éver evéimo/K [bŧ]éver
SFX A éver evéimo/K déver
SFX A éver evéimoi/L [bŧ]éver
SFX A éver evéimoi/L déver
SFX A éver evéitu/N [bŧ]éver
SFX A éver evéitu/N déver
SFX A éver evéo/I [bŧ]éver
SFX A éver evéo/I déver
SFX A éver evésimo [bŧ]éver
SFX A éver evésimo déver
SFX A éver evéu/P [bŧ]éver
SFX A éver evéu/P déver
SFX A éver evévelo/R [bŧ]éver
SFX A éver evévelo/R déver
SFX A éver evévimo/K [bŧ]éver
SFX A éver evévimo/K déver
SFX A éver evévimoi/L [bŧ]éver
SFX A éver evévimoi/L déver
SFX A éver evévitu/N [bŧ]éver
SFX A éver evévitu/N déver
SFX A éver eví/GO [bŧ]éver
SFX A éver eví/GO déver
SFX A éver evíu/P [bŧ]éver
SFX A éver evíu/P déver
SFX A éver evú [bdŧ]éver
SFX A éñer en/EGQ [ct]éñer
SFX A éñer enlo/R [ct]éñer
SFX A éñer eña [ct]éñer
SFX A éñer eñe/HIJQ [ct]éñer
SFX A éñer eñeai/J [ct]éñer
SFX A éñer eñeau/P [ct]éñer
SFX A éñer eñede [ct]éñer
SFX A éñer eñeei/J [ct]éñer
SFX A éñer eñege [ct]éñer
SFX A éñer eñemo/K [ct]éñer
SFX A éñer eñemoi/L [ct]éñer
SFX A éñer eñen/K [ct]éñer
SFX A éñer eñendo/EG [ct]éñer
SFX A éñer eñene/K [ct]éñer
SFX A éñer eñense/K [ct]éñer
SFX A éñer eñente [ct]éñer
SFX A éñer eñeoi/J [ct]éñer
SFX A éñer eñeralo/R [ct]éñer
SFX A éñer eñeratu/N [ct]éñer
SFX A éñer eñerave/QS [ct]éñer
SFX A éñer eñeremo/K [ct]éñer
SFX A éñer eñeremoi/L [ct]éñer
SFX A éñer eñeren/K [ct]éñer
SFX A éñer eñerense/K [ct]éñer
SFX A éñer eñeresi/O [ct]éñer
SFX A éñer eñeresiu/P [ct]éñer
SFX A éñer eñeriai/J [ct]éñer
SFX A éñer eñeriei/J [ct]éñer
SFX A éñer eñerimo/K [ct]éñer
SFX A éñer eñerimoi/L [ct]éñer
SFX A éñer eñerion/K [ct]éñer
SFX A éñer eñerionse/K [ct]éñer
SFX A éñer eñerisen/K [ct]éñer
SFX A éñer eñerisense/K [ct]éñer
SFX A éñer eñerision/K [ct]éñer
SFX A éñer eñerisionse/K [ct]éñer
SFX A éñer eñerisié/O [ct]éñer
SFX A éñer eñerisiéu/P [ct]éñer
SFX A éñer eñerison/K [ct]éñer
SFX A éñer eñerisonse/K [ct]éñer
SFX A éñer eñerié/O [ct]éñer
SFX A éñer eñeriéu/P [ct]éñer
SFX A éñer eñeron/K [ct]éñer
SFX A éñer eñeronse/K [ct]éñer
SFX A éñer eñerà/IMQ [ct]éñer
SFX A éñer eñeràe/Q [ct]éñer
SFX A éñer eñerài/J [ct]éñer
SFX A éñer eñerè/I [ct]éñer
SFX A éñer eñerèi/J [ct]éñer
SFX A éñer eñeré/O [ct]éñer
SFX A éñer eñerésimo/K [ct]éñer
SFX A éñer eñerésimoi/L [ct]éñer
SFX A éñer eñeréu/P [ct]éñer
SFX A éñer eñerí/O [ct]éñer
SFX A éñer eñería/IMQ [ct]éñer
SFX A éñer eñeríatu/N [ct]éñer
SFX A éñer eñeríe/IQ [ct]éñer
SFX A éñer eñeríelo/R [ct]éñer
SFX A éñer eñeríu/P [ct]éñer
SFX A éñer eñerò/I [ct]éñer
SFX A éñer eñeròi/J [ct]éñer
SFX A éñer eñese/H [ct]éñer
SFX A éñer eñesi [ct]éñer
SFX A éñer eñesta/H [ct]éñer
SFX A éñer eñeste/H [ct]éñer
SFX A éñer eñesti/H [ct]éñer
SFX A éñer eñesto/H [ct]éñer
SFX A éñer eñeva/IOQ [ct]éñer
SFX A éñer eñevai/J [ct]éñer
SFX A éñer eñevau/P [ct]éñer
SFX A éñer eñeve/I [ct]éñer
SFX A éñer eñevei/J [ct]éñer
SFX A éñer eñevi/MO [ct]éñer
SFX A éñer eñevo/I [ct]éñer
SFX A éñer eñevoi/J [ct]éñer
SFX A éñer eñi/EGM [ct]éñer
SFX A éñer eñimo/K [ct]éñer
SFX A éñer eñimoi/L [ct]éñer
SFX A éñer eñisen/K [ct]éñer
SFX A éñer eñisene/K [ct]éñer
SFX A éñer eñisense/K [ct]éñer
SFX A éñer eñision/K [ct]éñer
SFX A éñer eñisione/K [ct]éñer
SFX A éñer eñisionse/K [ct]éñer
SFX A éñer eñison/K [ct]éñer
SFX A éñer eñisone/K [ct]éñer
SFX A éñer eñisonse/K [ct]éñer
SFX A éñer eñiven/K [ct]éñer
SFX A éñer eñivense/K [ct]éñer
SFX A éñer eñivion/K [ct]éñer
SFX A éñer eñivionse/K [ct]éñer
SFX A éñer eñivié/O [ct]éñer
SFX A éñer eñiviéu/P [ct]éñer
SFX A éñer eñivon/K [ct]éñer
SFX A éñer eñivonse/K [ct]éñer
SFX A éñer eñié/O [ct]éñer
SFX A éñer eñiéu/P [ct]éñer
SFX A éñer eño/IJ [ct]éñer
SFX A éñer eñon/K [ct]éñer
SFX A éñer eñone/K [ct]éñer
SFX A éñer eñonse/K [ct]éñer
SFX A éñer eñua/H [ct]éñer
SFX A éñer eñuda/H [ct]éñer
SFX A éñer eñude/H [ct]éñer
SFX A éñer eñudi/H [ct]éñer
SFX A éñer eñudo/H [ct]éñer
SFX A éñer eñue/H [ct]éñer
SFX A éñer eñui/H [ct]éñer
SFX A éñer eñuo/H [ct]éñer
SFX A éñer eñé/GO [ct]éñer
SFX A éñer eñéa/IOQ [ct]éñer
SFX A éñer eñée/I [ct]éñer
SFX A éñer eñéelo/R [ct]éñer
SFX A éñer eñéi/MO [ct]éñer
SFX A éñer eñéimo/K [ct]éñer
SFX A éñer eñéimoi/L [ct]éñer
SFX A éñer eñéitu/N [ct]éñer
SFX A éñer eñéo/I [ct]éñer
SFX A éñer eñésimo [ct]éñer
SFX A éñer eñéu/P [ct]éñer
SFX A éñer eñévelo/R [ct]éñer
SFX A éñer eñévimo/K [ct]éñer
SFX A éñer eñévimoi/L [ct]éñer
SFX A éñer eñévitu/N [ct]éñer
SFX A éñer eñí/GO [ct]éñer
SFX A éñer eñíu/P [ct]éñer
SFX A éñer eñú [ct]éñer
SFX A éñer ien/EGQ [ct]éñer
SFX A éñer ienlo/R [ct]éñer
SFX A íder ida [rvŧ]íder
SFX A íder ide/HIJQ [rvŧ]íder
SFX A íder ideai/J [rvŧ]íder
SFX A íder ideau/P [rvŧ]íder
SFX A íder idede [rvŧ]íder
SFX A íder ideei/J [rvŧ]íder
SFX A íder idege [rvŧ]íder
SFX A íder idemo/K [rvŧ]íder
SFX A íder idemoi/L [rvŧ]íder
SFX A íder iden/K [rvŧ]íder
SFX A íder idendo/EG [rvŧ]íder
SFX A íder idene/K [rvŧ]íder
SFX A íder idense/K [rvŧ]íder
SFX A íder idente [rvŧ]íder
SFX A íder ideoi/J [rvŧ]íder
SFX A íder ideralo/R [rvŧ]íder
SFX A íder ideratu/N [rvŧ]íder
SFX A íder iderave/QS [rvŧ]íder
SFX A íder ideremo/K [rvŧ]íder
SFX A íder ideremoi/L [rvŧ]íder
SFX A íder ideren/K [rvŧ]íder
SFX A íder iderense/K [rvŧ]íder
SFX A íder ideresi/O [rvŧ]íder
SFX A íder ideresiu/P [rvŧ]íder
SFX A íder ideriai/J [rvŧ]íder
SFX A íder ideriei/J [rvŧ]íder
SFX A íder iderimo/K [rvŧ]íder
SFX A íder iderimoi/L [rvŧ]íder
SFX A íder iderion/K [rvŧ]íder
SFX A íder iderionse/K [rvŧ]íder
SFX A íder iderisen/K [rvŧ]íder
SFX A íder iderisense/K [rvŧ]íder
SFX A íder iderision/K [rvŧ]íder
SFX A íder iderisionse/K [rvŧ]íder
SFX A íder iderisié/O [rvŧ]íder
SFX A íder iderisiéu/P [rvŧ]íder
SFX A íder iderison/K [rvŧ]íder
SFX A íder iderisonse/K [rvŧ]íder
SFX A íder iderié/O [rvŧ]íder
SFX A íder ideriéu/P [rvŧ]íder
SFX A íder ideron/K [rvŧ]íder
SFX A íder ideronse/K [rvŧ]íder
SFX A íder iderà/IMQ [rvŧ]íder
SFX A íder ideràe/Q [rvŧ]íder
SFX A íder iderài/J [rvŧ]íder
SFX A íder iderè/I [rvŧ]íder
SFX A íder iderèi/J [rvŧ]íder
SFX A íder ideré/O [rvŧ]íder
SFX A íder iderésimo/K [rvŧ]íder
SFX A íder iderésimoi/L [rvŧ]íder
SFX A íder ideréu/P [rvŧ]íder
SFX A íder iderí/O [rvŧ]íder
SFX A íder idería/IMQ [rvŧ]íder
SFX A íder ideríatu/N [rvŧ]íder
SFX A íder ideríe/IQ [rvŧ]íder
SFX A íder ideríelo/R [rvŧ]íder
SFX A íder ideríu/P [rvŧ]íder
SFX A íder iderò/I [rvŧ]íder
SFX A íder ideròi/J [rvŧ]íder
SFX A íder idese/H [rvŧ]íder
SFX A íder idesi [rvŧ]íder
SFX A íder idesta/H [rvŧ]íder
SFX A íder ideste/H [rvŧ]íder
SFX A íder idesti/H [rvŧ]íder
SFX A íder idesto/H [rvŧ]íder
SFX A íder ideva/IOQ [rvŧ]íder
SFX A íder idevai/J [rvŧ]íder
SFX A íder idevau/P [rvŧ]íder
SFX A íder ideve/I [rvŧ]íder
SFX A íder idevei/J [rvŧ]íder
SFX A íder idevi/MO [rvŧ]íder
SFX A íder idevo/I [rvŧ]íder
SFX A íder idevoi/J [rvŧ]íder
SFX A íder idi/EGM [rvŧ]íder
SFX A íder idimo/K [rvŧ]íder
SFX A íder idimoi/L [rvŧ]íder
SFX A íder idion/K [rvŧ]íder
SFX A íder idione/K [rvŧ]íder
SFX A íder idionse/K [rvŧ]íder
SFX A íder idisen/K [rvŧ]íder
SFX A íder idisene/K [rvŧ]íder
SFX A íder idisense/K [rvŧ]íder
SFX A íder idision/K [rvŧ]íder
SFX A íder idisione/K [rvŧ]íder
SFX A íder idisionse/K [rvŧ]íder
SFX A íder idison/K [rvŧ]íder
SFX A íder idisone/K [rvŧ]íder
SFX A íder idisonse/K [rvŧ]íder
SFX A íder idiven/K [rvŧ]íder
SFX A íder idivense/K [rvŧ]íder
SFX A íder idivion/K [rvŧ]íder
SFX A íder idivionse/K [rvŧ]íder
SFX A íder idivié/O [rvŧ]íder
SFX A íder idiviéu/P [rvŧ]íder
SFX A íder idivon/K [rvŧ]íder
SFX A íder idivonse/K [rvŧ]íder
SFX A íder idié/O [rvŧ]íder
SFX A íder idiéu/P [rvŧ]íder
SFX A íder ido/IJ [rvŧ]íder
SFX A íder idon/K [rvŧ]íder
SFX A íder idone/K [rvŧ]íder
SFX A íder idonse/K [rvŧ]íder
SFX A íder idua/H [rvŧ]íder
SFX A íder iduda/H [rvŧ]íder
SFX A íder idude/H [rvŧ]íder
SFX A íder idudi/H [rvŧ]íder
SFX A íder idudo/H [rvŧ]íder
SFX A íder idue/H [rvŧ]íder
SFX A íder idui/H [rvŧ]íder
SFX A íder iduo/H [rvŧ]íder
SFX A íder idé/GO [rvŧ]íder
SFX A íder idéa/IOQ [rvŧ]íder
SFX A íder idée/I [rvŧ]íder
SFX A íder idéelo/R [rvŧ]íder
SFX A íder idéi/MO [rvŧ]íder
SFX A íder idéimo/K [rvŧ]íder
SFX A íder idéimoi/L [rvŧ]íder
SFX A íder idéitu/N [rvŧ]íder
SFX A íder idéo/I [rvŧ]íder
SFX A íder idésimo [rvŧ]íder
SFX A íder idéu/P [rvŧ]íder
SFX A íder idévelo/R [rvŧ]íder
SFX A íder idévimo/K [rvŧ]íder
SFX A íder idévimoi/L [rvŧ]íder
SFX A íder idévitu/N [rvŧ]íder
SFX A íder idí/GO [rvŧ]íder
SFX A íder idíu/P [rvŧ]íder
SFX A íder idú [rvŧ]íder
SFX A íder ixa [rvŧ]íder
SFX A íder ixe [rvŧ]íder
SFX A íder ixi [rvŧ]íder
SFX A íder ixo/H [rvŧ]íder
SFX A íjer ija [en]xíjer
SFX A íjer ije/HIJQ [en]xíjer
SFX A íjer ijeai/J [en]xíjer
SFX A íjer ijeau/P [en]xíjer
SFX A íjer ijede [en]xíjer
SFX A íjer ijeei/J [en]xíjer
SFX A íjer ijege [en]xíjer
SFX A íjer ijemo/K [en]xíjer
SFX A íjer ijemoi/L [en]xíjer
SFX A íjer ijen/K [en]xíjer
SFX A íjer ijendo/EG [en]xíjer
SFX A íjer ijene/K [en]xíjer
SFX A íjer ijense/K [en]xíjer
SFX A íjer ijente [en]xíjer
SFX A íjer ijeoi/J [en]xíjer
SFX A íjer ijeralo/R [en]xíjer
SFX A íjer ijeratu/N [en]xíjer
SFX A íjer ijerave/QS [en]xíjer
SFX A íjer ijeremo/K [en]xíjer
SFX A íjer ijeremoi/L [en]xíjer
SFX A íjer ijeren/K [en]xíjer
SFX A íjer ijerense/K [en]xíjer
SFX A íjer ijeresi/O [en]xíjer
SFX A íjer ijeresiu/P [en]xíjer
SFX A íjer ijeriai/J [en]xíjer
SFX A íjer ijeriei/J [en]xíjer
SFX A íjer ijerimo/K [en]xíjer
SFX A íjer ijerimoi/L [en]xíjer
SFX A íjer ijerion/K [en]xíjer
SFX A íjer ijerionse/K [en]xíjer
SFX A íjer ijerisen/K [en]xíjer
SFX A íjer ijerisense/K [en]xíjer
SFX A íjer ijerision/K [en]xíjer
SFX A íjer ijerisionse/K [en]xíjer
SFX A íjer ijerisié/O [en]xíjer
SFX A íjer ijerisiéu/P [en]xíjer
SFX A íjer ijerison/K [en]xíjer
SFX A íjer ijerisonse/K [en]xíjer
SFX A íjer ijerié/O [en]xíjer
SFX A íjer ijeriéu/P [en]xíjer
SFX A íjer ijeron/K [en]xíjer
SFX A íjer ijeronse/K [en]xíjer
SFX A íjer ijerà/IMQ [en]xíjer
SFX A íjer ijeràe/Q [en]xíjer
SFX A íjer ijerài/J [en]xíjer
SFX A íjer ijerè/I [en]xíjer
SFX A íjer ijerèi/J [en]xíjer
SFX A íjer ijeré/O [en]xíjer
SFX A íjer ijerésimo/K [en]xíjer
SFX A íjer ijerésimoi/L [en]xíjer
SFX A íjer ijeréu/P [en]xíjer
SFX A íjer ijerí/O [en]xíjer
SFX A íjer ijería/IMQ [en]xíjer
SFX A íjer ijeríatu/N [en]xíjer
SFX A íjer ijeríe/IQ [en]xíjer
SFX A íjer ijeríelo/R [en]xíjer
SFX A íjer ijeríu/P [en]xíjer
SFX A íjer ijerò/I [en]xíjer
SFX A íjer ijeròi/J [en]xíjer
SFX A íjer ijese/H [en]xíjer
SFX A íjer ijesi [en]xíjer
SFX A íjer ijesta/H [en]xíjer
SFX A íjer ijeste/H [en]xíjer
SFX A íjer ijesti/H [en]xíjer
SFX A íjer ijesto/H [en]xíjer
SFX A íjer ijeva/IOQ [en]xíjer
SFX A íjer ijevai/J [en]xíjer
SFX A íjer ijevau/P [en]xíjer
SFX A íjer ijeve/I [en]xíjer
SFX A íjer ijevei/J [en]xíjer
SFX A íjer ijevi/MO [en]xíjer
SFX A íjer ijevo/I [en]xíjer
SFX A íjer ijevoi/J [en]xíjer
SFX A íjer iji/EGM [en]xíjer
SFX A íjer ijimo/K [en]xíjer
SFX A íjer ijimoi/L [en]xíjer
SFX A íjer ijisen/K [en]xíjer
SFX A íjer ijisene/K [en]xíjer
SFX A íjer ijisense/K [en]xíjer
SFX A íjer ijision/K [en]xíjer
SFX A íjer ijisione/K [en]xíjer
SFX A íjer ijisionse/K [en]xíjer
SFX A íjer ijison/K [en]xíjer
SFX A íjer ijisone/K [en]xíjer
SFX A íjer ijisonse/K [en]xíjer
SFX A íjer ijiven/K [en]xíjer
SFX A íjer ijivense/K [en]xíjer
SFX A íjer ijivion/K [en]xíjer
SFX A íjer ijivionse/K [en]xíjer
SFX A íjer ijivié/O [en]xíjer
SFX A íjer ijiviéu/P [en]xíjer
SFX A íjer ijivon/K [en]xíjer
SFX A íjer ijivonse/K [en]xíjer
SFX A íjer ijié/O [en]xíjer
SFX A íjer ijiéu/P [en]xíjer
SFX A íjer ijo/IJ [en]xíjer
SFX A íjer ijon/K [en]xíjer
SFX A íjer ijone/K [en]xíjer
SFX A íjer ijonse/K [en]xíjer
SFX A íjer ijua/H [en]xíjer
SFX A íjer ijuda/H [en]xíjer
SFX A íjer ijude/H [en]xíjer
SFX A íjer ijudi/H [en]xíjer
SFX A íjer ijudo/H [en]xíjer
SFX A íjer ijue/H [en]xíjer
SFX A íjer ijui/H [en]xíjer
SFX A íjer ijuo/H [en]xíjer
SFX A íjer ijé/GO [en]xíjer
SFX A íjer ijéa/IOQ [en]xíjer
SFX A íjer ijée/I [en]xíjer
SFX A íjer ijéelo/R [en]xíjer
SFX A íjer ijéi/MO [en]xíjer
SFX A íjer ijéimo/K [en]xíjer
SFX A íjer ijéimoi/L [en]xíjer
SFX A íjer ijéitu/N [en]xíjer
SFX A íjer ijéo/I [en]xíjer
SFX A íjer ijésimo [en]xíjer
SFX A íjer ijéu/P [en]xíjer
SFX A íjer ijévelo/R [en]xíjer
SFX A íjer ijévimo/K [en]xíjer
SFX A íjer ijévimoi/L [en]xíjer
SFX A íjer ijévitu/N [en]xíjer
SFX A íjer ijí/GO [en]xíjer
SFX A íjer ijíu/P [en]xíjer
SFX A íjer ijú [en]xíjer
SFX A ímer enta exímer
SFX A ímer ente exímer
SFX A ímer enti exímer
SFX A ímer ento/H exímer
SFX A ímer ima exímer
SFX A ímer ima reprímer
SFX A ímer ime/HIJQ exímer
SFX A ímer ime/HIJQ reprímer
SFX A ímer imeai/J [rx]ímer
SFX A ímer imeau/P [rx]ímer
SFX A ímer imede [rx]ímer
SFX A ímer imeei/J [rx]ímer
SFX A ímer imege [rx]ímer
SFX A ímer imemo/K [rx]ímer
SFX A ímer imemoi/L [rx]ímer
SFX A ímer imen/K [rx]ímer
SFX A ímer imendo/EG [rx]ímer
SFX A ímer imene/K [rx]ímer
SFX A ímer imense/K [rx]ímer
SFX A ímer imente [rx]ímer
SFX A ímer imeoi/J [rx]ímer
SFX A ímer imeralo/R [rx]ímer
SFX A ímer imeratu/N [rx]ímer
SFX A ímer imerave/QS [rx]ímer
SFX A ímer imeremo/K [rx]ímer
SFX A ímer imeremoi/L [rx]ímer
SFX A ímer imeren/K [rx]ímer
SFX A ímer imerense/K [rx]ímer
SFX A ímer imeresi/O [rx]ímer
SFX A ímer imeresiu/P [rx]ímer
SFX A ímer imeriai/J [rx]ímer
SFX A ímer imeriei/J [rx]ímer
SFX A ímer imerimo/K [rx]ímer
SFX A ímer imerimoi/L [rx]ímer
SFX A ímer imerion/K [rx]ímer
SFX A ímer imerionse/K [rx]ímer
SFX A ímer imerisen/K [rx]ímer
SFX A ímer imerisense/K [rx]ímer
SFX A ímer imerision/K [rx]ímer
SFX A ímer imerisionse/K [rx]ímer
SFX A ímer imerisié/O [rx]ímer
SFX A ímer imerisiéu/P [rx]ímer
SFX A ímer imerison/K [rx]ímer
SFX A ímer imerisonse/K [rx]ímer
SFX A ímer imerié/O [rx]ímer
SFX A ímer imeriéu/P [rx]ímer
SFX A ímer imeron/K [rx]ímer
SFX A ímer imeronse/K [rx]ímer
SFX A ímer imerà/IMQ [rx]ímer
SFX A ímer imeràe/Q [rx]ímer
SFX A ímer imerài/J [rx]ímer
SFX A ímer imerè/I [rx]ímer
SFX A ímer imerèi/J [rx]ímer
SFX A ímer imeré/O [rx]ímer
SFX A ímer imerésimo/K [rx]ímer
SFX A ímer imerésimoi/L [rx]ímer
SFX A ímer imeréu/P [rx]ímer
SFX A ímer imerí/O [rx]ímer
SFX A ímer imería/IMQ [rx]ímer
SFX A ímer imeríatu/N [rx]ímer
SFX A ímer imeríe/IQ [rx]ímer
SFX A ímer imeríelo/R [rx]ímer
SFX A ímer imeríu/P [rx]ímer
SFX A ímer imerò/I [rx]ímer
SFX A ímer imeròi/J [rx]ímer
SFX A ímer imese/H [rx]ímer
SFX A ímer imesi [rx]ímer
SFX A ímer imesta/H [rx]ímer
SFX A ímer imeste/H [rx]ímer
SFX A ímer imesti/H [rx]ímer
SFX A ímer imesto/H [rx]ímer
SFX A ímer imeva/IOQ [rx]ímer
SFX A ímer imevai/J [rx]ímer
SFX A ímer imevau/P [rx]ímer
SFX A ímer imeve/I [rx]ímer
SFX A ímer imevei/J [rx]ímer
SFX A ímer imevi/MO [rx]ímer
SFX A ímer imevo/I [rx]ímer
SFX A ímer imevoi/J [rx]ímer
SFX A ímer imi/EG [rx]ímer
SFX A ímer imi/M exímer
SFX A ímer imi/M reprímer
SFX A ímer imimo/K [rx]ímer
SFX A ímer imimoi/L [rx]ímer
SFX A ímer imion/K [rx]ímer
SFX A ímer imione/K [rx]ímer
SFX A ímer imionse/K [rx]ímer
SFX A ímer imisen/K [rx]ímer
SFX A ímer imisene/K [rx]ímer
SFX A ímer imisense/K [rx]ímer
SFX A ímer imision/K [rx]ímer
SFX A ímer imisione/K [rx]ímer
SFX A ímer imisionse/K [rx]ímer
SFX A ímer imison/K [rx]ímer
SFX A ímer imisone/K [rx]ímer
SFX A ímer imisonse/K [rx]ímer
SFX A ímer imiven/K [rx]ímer
SFX A ímer imivense/K [rx]ímer
SFX A ímer imivion/K [rx]ímer
SFX A ímer imivionse/K [rx]ímer
SFX A ímer imivié/O [rx]ímer
SFX A ímer imiviéu/P [rx]ímer
SFX A ímer imivon/K [rx]ímer
SFX A ímer imivonse/K [rx]ímer
SFX A ímer imié/O [rx]ímer
SFX A ímer imiéu/P [rx]ímer
SFX A ímer imo/IJ exímer
SFX A ímer imo/IJ reprímer
SFX A ímer imon/K [rx]ímer
SFX A ímer imone/K [rx]ímer
SFX A ímer imonse/K [rx]ímer
SFX A ímer imua/H [rx]ímer
SFX A ímer imuda/H [rx]ímer
SFX A ímer imude/H [rx]ímer
SFX A ímer imudi/H [rx]ímer
SFX A ímer imudo/H [rx]ímer
SFX A ímer imue/H [rx]ímer
SFX A ímer imui/H [rx]ímer
SFX A ímer imuo/H [rx]ímer
SFX A ímer imé/GO [rx]ímer
SFX A ímer iméa/IOQ [rx]ímer
SFX A ímer imée/I [rx]ímer
SFX A ímer iméelo/R [rx]ímer
SFX A ímer iméi/MO [rx]ímer
SFX A ímer iméimo/K [rx]ímer
SFX A ímer iméimoi/L [rx]ímer
SFX A ímer iméitu/N [rx]ímer
SFX A ímer iméo/I [rx]ímer
SFX A ímer imésimo [rx]ímer
SFX A ímer iméu/P [rx]ímer
SFX A ímer imévelo/R [rx]ímer
SFX A ímer imévimo/K [rx]ímer
SFX A ímer imévimoi/L [rx]ímer
SFX A ímer imévitu/N [rx]ímer
SFX A ímer imí/GO [rx]ímer
SFX A ímer imíu/P [rx]ímer
SFX A ímer imú [rx]ímer
SFX A ímer èsa reprímer
SFX A ímer èse reprímer
SFX A ímer èsi reprímer
SFX A ímer èso/H reprímer
SFX A ínguer ingua/H estínguer
SFX A ínguer inguda/H estínguer
SFX A ínguer ingude/H estínguer
SFX A ínguer ingudi/H estínguer
SFX A ínguer ingudo/H estínguer
SFX A ínguer ingue/HIQ estínguer
SFX A ínguer ingueai/J estínguer
SFX A ínguer ingueau/P estínguer
SFX A ínguer inguede estínguer
SFX A ínguer ingueei/J estínguer
SFX A ínguer inguege estínguer
SFX A ínguer inguemo/K estínguer
SFX A ínguer inguemoi/L estínguer
SFX A ínguer inguen/K estínguer
SFX A ínguer inguendo/EG estínguer
SFX A ínguer inguene/K estínguer
SFX A ínguer inguense/K estínguer
SFX A ínguer inguente estínguer
SFX A ínguer ingueoi/J estínguer
SFX A ínguer ingueralo/R estínguer
SFX A ínguer ingueratu/N estínguer
SFX A ínguer inguerave/QS estínguer
SFX A ínguer ingueremo/K estínguer
SFX A ínguer ingueremoi/L estínguer
SFX A ínguer ingueren/K estínguer
SFX A ínguer inguerense/K estínguer
SFX A ínguer ingueresi/O estínguer
SFX A ínguer ingueresiu/P estínguer
SFX A ínguer ingueriai/J estínguer
SFX A ínguer ingueriei/J estínguer
SFX A ínguer inguerimo/K estínguer
SFX A ínguer inguerimoi/L estínguer
SFX A ínguer inguerion/K estínguer
SFX A ínguer inguerionse/K estínguer
SFX A ínguer inguerisen/K estínguer
SFX A ínguer inguerisense/K estínguer
SFX A ínguer inguerision/K estínguer
SFX A ínguer inguerisionse/K estínguer
SFX A ínguer inguerisié/O estínguer
SFX A ínguer inguerisiéu/P estínguer
SFX A ínguer inguerison/K estínguer
SFX A ínguer inguerisonse/K estínguer
SFX A ínguer inguerié/O estínguer
SFX A ínguer ingueriéu/P estínguer
SFX A ínguer ingueron/K estínguer
SFX A ínguer ingueronse/K estínguer
SFX A ínguer inguerà/IMQ estínguer
SFX A ínguer ingueràe/Q estínguer
SFX A ínguer inguerài/J estínguer
SFX A ínguer inguerè/I estínguer
SFX A ínguer inguerèi/J estínguer
SFX A ínguer ingueré/O estínguer
SFX A ínguer inguerésimo/K estínguer
SFX A ínguer inguerésimoi/L estínguer
SFX A ínguer ingueréu/P estínguer
SFX A ínguer inguerí/O estínguer
SFX A ínguer inguería/IMQ estínguer
SFX A ínguer ingueríatu/N estínguer
SFX A ínguer ingueríe/IQ estínguer
SFX A ínguer ingueríelo/R estínguer
SFX A ínguer ingueríu/P estínguer
SFX A ínguer inguerò/I estínguer
SFX A ínguer ingueròi/J estínguer
SFX A ínguer inguese/H estínguer
SFX A ínguer inguesi estínguer
SFX A ínguer inguesta/H estínguer
SFX A ínguer ingueste/H estínguer
SFX A ínguer inguesti/H estínguer
SFX A ínguer inguesto/H estínguer
SFX A ínguer ingueva/IOQ estínguer
SFX A ínguer inguevai/J estínguer
SFX A ínguer inguevau/P estínguer
SFX A ínguer ingueve/I estínguer
SFX A ínguer inguevei/J estínguer
SFX A ínguer inguevi/MO estínguer
SFX A ínguer inguevo/I estínguer
SFX A ínguer inguevoi/J estínguer
SFX A ínguer ingui/EGHM estínguer
SFX A ínguer inguimo/K estínguer
SFX A ínguer inguimoi/L estínguer
SFX A ínguer inguion/K estínguer
SFX A ínguer inguione/K estínguer
SFX A ínguer inguionse/K estínguer
SFX A ínguer inguisen/K estínguer
SFX A ínguer inguisene/K estínguer
SFX A ínguer inguisense/K estínguer
SFX A ínguer inguision/K estínguer
SFX A ínguer inguisione/K estínguer
SFX A ínguer inguisionse/K estínguer
SFX A ínguer inguison/K estínguer
SFX A ínguer inguisone/K estínguer
SFX A ínguer inguisonse/K estínguer
SFX A ínguer inguiven/K estínguer
SFX A ínguer inguivense/K estínguer
SFX A ínguer inguivion/K estínguer
SFX A ínguer inguivionse/K estínguer
SFX A ínguer inguivié/O estínguer
SFX A ínguer inguiviéu/P estínguer
SFX A ínguer inguivon/K estínguer
SFX A ínguer inguivonse/K estínguer
SFX A ínguer inguié/O estínguer
SFX A ínguer inguiéu/P estínguer
SFX A ínguer inguo/HI estínguer
SFX A ínguer inguon/K estínguer
SFX A ínguer inguone/K estínguer
SFX A ínguer inguonse/K estínguer
SFX A ínguer ingué/GO estínguer
SFX A ínguer inguéa/IOQ estínguer
SFX A ínguer inguée/I estínguer
SFX A ínguer inguéelo/R estínguer
SFX A ínguer inguéi/MO estínguer
SFX A ínguer inguéimo/K estínguer
SFX A ínguer inguéimoi/L estínguer
SFX A ínguer inguéitu/N estínguer
SFX A ínguer inguéo/I estínguer
SFX A ínguer inguésimo estínguer
SFX A ínguer inguéu/P estínguer
SFX A ínguer inguévelo/R estínguer
SFX A ínguer inguévimo/K estínguer
SFX A ínguer inguévimoi/L estínguer
SFX A ínguer inguévitu/N estínguer
SFX A ínguer inguí/GO estínguer
SFX A ínguer inguíu/P estínguer
SFX A ínguer ingú estínguer
SFX A ínguer inta estínguer
SFX A ínguer inte estínguer
SFX A ínguer inti estínguer
SFX A ínguer into/H estínguer
SFX A ínxer inta fínxer
SFX A ínxer inte fínxer
SFX A ínxer inti fínxer
SFX A ínxer into/H fínxer
SFX A ínxer inxa fínxer
SFX A ínxer inxe/HIJQ fínxer
SFX A ínxer inxeai/J fínxer
SFX A ínxer inxeau/P fínxer
SFX A ínxer inxede fínxer
SFX A ínxer inxeei/J fínxer
SFX A ínxer inxege fínxer
SFX A ínxer inxemo/K fínxer
SFX A ínxer inxemoi/L fínxer
SFX A ínxer inxen/K fínxer
SFX A ínxer inxendo/EG fínxer
SFX A ínxer inxene/K fínxer
SFX A ínxer inxense/K fínxer
SFX A ínxer inxente fínxer
SFX A ínxer inxeoi/J fínxer
SFX A ínxer inxeralo/R fínxer
SFX A ínxer inxeratu/N fínxer
SFX A ínxer inxerave/QS fínxer
SFX A ínxer inxeremo/K fínxer
SFX A ínxer inxeremoi/L fínxer
SFX A ínxer inxeren/K fínxer
SFX A ínxer inxerense/K fínxer
SFX A ínxer inxeresi/O fínxer
SFX A ínxer inxeresiu/P fínxer
SFX A ínxer inxeriai/J fínxer
SFX A ínxer inxeriei/J fínxer
SFX A ínxer inxerimo/K fínxer
SFX A ínxer inxerimoi/L fínxer
SFX A ínxer inxerion/K fínxer
SFX A ínxer inxerionse/K fínxer
SFX A ínxer inxerisen/K fínxer
SFX A ínxer inxerisense/K fínxer
SFX A ínxer inxerision/K fínxer
SFX A ínxer inxerisionse/K fínxer
SFX A ínxer inxerisié/O fínxer
SFX A ínxer inxerisiéu/P fínxer
SFX A ínxer inxerison/K fínxer
SFX A ínxer inxerisonse/K fínxer
SFX A ínxer inxerié/O fínxer
SFX A ínxer inxeriéu/P fínxer
SFX A ínxer inxeron/K fínxer
SFX A ínxer inxeronse/K fínxer
SFX A ínxer inxerà/IMQ fínxer
SFX A ínxer inxeràe/Q fínxer
SFX A ínxer inxerài/J fínxer
SFX A ínxer inxerè/I fínxer
SFX A ínxer inxerèi/J fínxer
SFX A ínxer inxeré/O fínxer
SFX A ínxer inxerésimo/K fínxer
SFX A ínxer inxerésimoi/L fínxer
SFX A ínxer inxeréu/P fínxer
SFX A ínxer inxerí/O fínxer
SFX A ínxer inxería/IMQ fínxer
SFX A ínxer inxeríatu/N fínxer
SFX A ínxer inxeríe/IQ fínxer
SFX A ínxer inxeríelo/R fínxer
SFX A ínxer inxeríu/P fínxer
SFX A ínxer inxerò/I fínxer
SFX A ínxer inxeròi/J fínxer
SFX A ínxer inxese/H fínxer
SFX A ínxer inxesi fínxer
SFX A ínxer inxesta/H fínxer
SFX A ínxer inxeste/H fínxer
SFX A ínxer inxesti/H fínxer
SFX A ínxer inxesto/H fínxer
SFX A ínxer inxeva/IOQ fínxer
SFX A ínxer inxevai/J fínxer
SFX A ínxer inxevau/P fínxer
SFX A ínxer inxeve/I fínxer
SFX A ínxer inxevei/J fínxer
SFX A ínxer inxevi/MO fínxer
SFX A ínxer inxevo/I fínxer
SFX A ínxer inxevoi/J fínxer
SFX A ínxer inxi/EGM fínxer
SFX A ínxer inximo/K fínxer
SFX A ínxer inximoi/L fínxer
SFX A ínxer inxion/K fínxer
SFX A ínxer inxione/K fínxer
SFX A ínxer inxionse/K fínxer
SFX A ínxer inxisen/K fínxer
SFX A ínxer inxisene/K fínxer
SFX A ínxer inxisense/K fínxer
SFX A ínxer inxision/K fínxer
SFX A ínxer inxisione/K fínxer
SFX A ínxer inxisionse/K fínxer
SFX A ínxer inxison/K fínxer
SFX A ínxer inxisone/K fínxer
SFX A ínxer inxisonse/K fínxer
SFX A ínxer inxiven/K fínxer
SFX A ínxer inxivense/K fínxer
SFX A ínxer inxivion/K fínxer
SFX A ínxer inxivionse/K fínxer
SFX A ínxer inxivié/O fínxer
SFX A ínxer inxiviéu/P fínxer
SFX A ínxer inxivon/K fínxer
SFX A ínxer inxivonse/K fínxer
SFX A ínxer inxié/O fínxer
SFX A ínxer inxiéu/P fínxer
SFX A ínxer inxo/IJ fínxer
SFX A ínxer inxon/K fínxer
SFX A ínxer inxone/K fínxer
SFX A ínxer inxonse/K fínxer
SFX A ínxer inxua/H fínxer
SFX A ínxer inxuda/H fínxer
SFX A ínxer inxude/H fínxer
SFX A ínxer inxudi/H fínxer
SFX A ínxer inxudo/H fínxer
SFX A ínxer inxue/H fínxer
SFX A ínxer inxui/H fínxer
SFX A ínxer inxuo/H fínxer
SFX A ínxer inxé/GO fínxer
SFX A ínxer inxéa/IOQ fínxer
SFX A ínxer inxée/I fínxer
SFX A ínxer inxéelo/R fínxer
SFX A ínxer inxéi/MO fínxer
SFX A ínxer inxéimo/K fínxer
SFX A ínxer inxéimoi/L fínxer
SFX A ínxer inxéitu/N fínxer
SFX A ínxer inxéo/I fínxer
SFX A ínxer inxésimo fínxer
SFX A ínxer inxéu/P fínxer
SFX A ínxer inxévelo/R fínxer
SFX A ínxer inxévimo/K fínxer
SFX A ínxer inxévimoi/L fínxer
SFX A ínxer inxévitu/N fínxer
SFX A ínxer inxí/GO fínxer
SFX A ínxer inxíu/P fínxer
SFX A ínxer inxú fínxer
SFX A ínŧer inta vínŧer
SFX A ínŧer inte vínŧer
SFX A ínŧer inti vínŧer
SFX A ínŧer into/H vínŧer
SFX A ínŧer inŧa vínŧer
SFX A ínŧer inŧe/HIJQ vínŧer
SFX A ínŧer inŧeai/J vínŧer
SFX A ínŧer inŧeau/P vínŧer
SFX A ínŧer inŧede vínŧer
SFX A ínŧer inŧeei/J vínŧer
SFX A ínŧer inŧege vínŧer
SFX A ínŧer inŧemo/K vínŧer
SFX A ínŧer inŧemoi/L vínŧer
SFX A ínŧer inŧen/K vínŧer
SFX A ínŧer inŧendo/EG vínŧer
SFX A ínŧer inŧene/K vínŧer
SFX A ínŧer inŧense/K vínŧer
SFX A ínŧer inŧente vínŧer
SFX A ínŧer inŧeoi/J vínŧer
SFX A ínŧer inŧeralo/R vínŧer
SFX A ínŧer inŧeratu/N vínŧer
SFX A ínŧer inŧerave/QS vínŧer
SFX A ínŧer inŧeremo/K vínŧer
SFX A ínŧer inŧeremoi/L vínŧer
SFX A ínŧer inŧeren/K vínŧer
SFX A ínŧer inŧerense/K vínŧer
SFX A ínŧer inŧeresi/O vínŧer
SFX A ínŧer inŧeresiu/P vínŧer
SFX A ínŧer inŧeriai/J vínŧer
SFX A ínŧer inŧeriei/J vínŧer
SFX A ínŧer inŧerimo/K vínŧer
SFX A ínŧer inŧerimoi/L vínŧer
SFX A ínŧer inŧerion/K vínŧer
SFX A ínŧer inŧerionse/K vínŧer
SFX A ínŧer inŧerisen/K vínŧer
SFX A ínŧer inŧerisense/K vínŧer
SFX A ínŧer inŧerision/K vínŧer
SFX A ínŧer inŧerisionse/K vínŧer
SFX A ínŧer inŧerisié/O vínŧer
SFX A ínŧer inŧerisiéu/P vínŧer
SFX A ínŧer inŧerison/K vínŧer
SFX A ínŧer inŧerisonse/K vínŧer
SFX A ínŧer inŧerié/O vínŧer
SFX A ínŧer inŧeriéu/P vínŧer
SFX A ínŧer inŧeron/K vínŧer
SFX A ínŧer inŧeronse/K vínŧer
SFX A ínŧer inŧerà/IMQ vínŧer
SFX A ínŧer inŧeràe/Q vínŧer
SFX A ínŧer inŧerài/J vínŧer
SFX A ínŧer inŧerè/I vínŧer
SFX A ínŧer inŧerèi/J vínŧer
SFX A ínŧer inŧeré/O vínŧer
SFX A ínŧer inŧerésimo/K vínŧer
SFX A ínŧer inŧerésimoi/L vínŧer
SFX A ínŧer inŧeréu/P vínŧer
SFX A ínŧer inŧerí/O vínŧer
SFX A ínŧer inŧería/IMQ vínŧer
SFX A ínŧer inŧeríatu/N vínŧer
SFX A ínŧer inŧeríe/IQ vínŧer
SFX A ínŧer inŧeríelo/R vínŧer
SFX A ínŧer inŧeríu/P vínŧer
SFX A ínŧer inŧerò/I vínŧer
SFX A ínŧer inŧeròi/J vínŧer
SFX A ínŧer inŧese/H vínŧer
SFX A ínŧer inŧesi vínŧer
SFX A ínŧer inŧesta/H vínŧer
SFX A ínŧer inŧeste/H vínŧer
SFX A ínŧer inŧesti/H vínŧer
SFX A ínŧer inŧesto/H vínŧer
SFX A ínŧer inŧeva/IOQ vínŧer
SFX A ínŧer inŧevai/J vínŧer
SFX A ínŧer inŧevau/P vínŧer
SFX A ínŧer inŧeve/I vínŧer
SFX A ínŧer inŧevei/J vínŧer
SFX A ínŧer inŧevi/MO vínŧer
SFX A ínŧer inŧevo/I vínŧer
SFX A ínŧer inŧevoi/J vínŧer
SFX A ínŧer inŧi/EGM vínŧer
SFX A ínŧer inŧimo/K vínŧer
SFX A ínŧer inŧimoi/L vínŧer
SFX A ínŧer inŧion/K vínŧer
SFX A ínŧer inŧione/K vínŧer
SFX A ínŧer inŧionse/K vínŧer
SFX A ínŧer inŧisen/K vínŧer
SFX A ínŧer inŧisene/K vínŧer
SFX A ínŧer inŧisense/K vínŧer
SFX A ínŧer inŧision/K vínŧer
SFX A ínŧer inŧisione/K vínŧer
SFX A ínŧer inŧisionse/K vínŧer
SFX A ínŧer inŧison/K vínŧer
SFX A ínŧer inŧisone/K vínŧer
SFX A ínŧer inŧisonse/K vínŧer
SFX A ínŧer inŧiven/K vínŧer
SFX A ínŧer inŧivense/K vínŧer
SFX A ínŧer inŧivion/K vínŧer
SFX A ínŧer inŧivionse/K vínŧer
SFX A ínŧer inŧivié/O vínŧer
SFX A ínŧer inŧiviéu/P vínŧer
SFX A ínŧer inŧivon/K vínŧer
SFX A ínŧer inŧivonse/K vínŧer
SFX A ínŧer inŧié/O vínŧer
SFX A ínŧer inŧiéu/P vínŧer
SFX A ínŧer inŧo/IJ vínŧer
SFX A ínŧer inŧon/K vínŧer
SFX A ínŧer inŧone/K vínŧer
SFX A ínŧer inŧonse/K vínŧer
SFX A ínŧer inŧua/H vínŧer
SFX A ínŧer inŧuda/H vínŧer
SFX A ínŧer inŧude/H vínŧer
SFX A ínŧer inŧudi/H vínŧer
SFX A ínŧer inŧudo/H vínŧer
SFX A ínŧer inŧue/H vínŧer
SFX A ínŧer inŧui/H vínŧer
SFX A ínŧer inŧuo/H vínŧer
SFX A ínŧer inŧé/GO vínŧer
SFX A ínŧer inŧéa/IOQ vínŧer
SFX A ínŧer inŧée/I vínŧer
SFX A ínŧer inŧéelo/R vínŧer
SFX A ínŧer inŧéi/MO vínŧer
SFX A ínŧer inŧéimo/K vínŧer
SFX A ínŧer inŧéimoi/L vínŧer
SFX A ínŧer inŧéitu/N vínŧer
SFX A ínŧer inŧéo/I vínŧer
SFX A ínŧer inŧésimo vínŧer
SFX A ínŧer inŧéu/P vínŧer
SFX A ínŧer inŧévelo/R vínŧer
SFX A ínŧer inŧévimo/K vínŧer
SFX A ínŧer inŧévimoi/L vínŧer
SFX A ínŧer inŧévitu/N vínŧer
SFX A ínŧer inŧí/GO vínŧer
SFX A ínŧer inŧíu/P vínŧer
SFX A ínŧer inŧú vínŧer
SFX A íster ista [sx]íster
SFX A íster iste/HIJQ [sx]íster
SFX A íster isteai/J [sx]íster
SFX A íster isteau/P [sx]íster
SFX A íster istede [sx]íster
SFX A íster isteei/J [sx]íster
SFX A íster istege [sx]íster
SFX A íster istemo/K [sx]íster
SFX A íster istemoi/L [sx]íster
SFX A íster isten/K [sx]íster
SFX A íster istendo/EG [sx]íster
SFX A íster istene/K [sx]íster
SFX A íster istense/K [sx]íster
SFX A íster istente [sx]íster
SFX A íster isteoi/J [sx]íster
SFX A íster isteralo/R [sx]íster
SFX A íster isteratu/N [sx]íster
SFX A íster isterave/QS [sx]íster
SFX A íster isteremo/K [sx]íster
SFX A íster isteremoi/L [sx]íster
SFX A íster isteren/K [sx]íster
SFX A íster isterense/K [sx]íster
SFX A íster isteresi/O [sx]íster
SFX A íster isteresiu/P [sx]íster
SFX A íster isteriai/J [sx]íster
SFX A íster isteriei/J [sx]íster
SFX A íster isterimo/K [sx]íster
SFX A íster isterimoi/L [sx]íster
SFX A íster isterion/K [sx]íster
SFX A íster isterionse/K [sx]íster
SFX A íster isterisen/K [sx]íster
SFX A íster isterisense/K [sx]íster
SFX A íster isterision/K [sx]íster
SFX A íster isterisionse/K [sx]íster
SFX A íster isterisié/O [sx]íster
SFX A íster isterisiéu/P [sx]íster
SFX A íster isterison/K [sx]íster
SFX A íster isterisonse/K [sx]íster
SFX A íster isterié/O [sx]íster
SFX A íster isteriéu/P [sx]íster
SFX A íster isteron/K [sx]íster
SFX A íster isteronse/K [sx]íster
SFX A íster isterà/IMQ [sx]íster
SFX A íster isteràe/Q [sx]íster
SFX A íster isterài/J [sx]íster
SFX A íster isterè/I [sx]íster
SFX A íster isterèi/J [sx]íster
SFX A íster isteré/O [sx]íster
SFX A íster isterésimo/K [sx]íster
SFX A íster isterésimoi/L [sx]íster
SFX A íster isteréu/P [sx]íster
SFX A íster isterí/O [sx]íster
SFX A íster istería/IMQ [sx]íster
SFX A íster isteríatu/N [sx]íster
SFX A íster isteríe/IQ [sx]íster
SFX A íster isteríelo/R [sx]íster
SFX A íster isteríu/P [sx]íster
SFX A íster isterò/I [sx]íster
SFX A íster isteròi/J [sx]íster
SFX A íster istese/H [sx]íster
SFX A íster istesi [sx]íster
SFX A íster istesta/H [sx]íster
SFX A íster isteste/H [sx]íster
SFX A íster istesti/H [sx]íster
SFX A íster istesto/H [sx]íster
SFX A íster isteva/IOQ [sx]íster
SFX A íster istevai/J [sx]íster
SFX A íster istevau/P [sx]íster
SFX A íster isteve/I [sx]íster
SFX A íster istevei/J [sx]íster
SFX A íster istevi/MO [sx]íster
SFX A íster istevo/I [sx]íster
SFX A íster istevoi/J [sx]íster
SFX A íster isti/EGM [sx]íster
SFX A íster istimo/K [sx]íster
SFX A íster istimoi/L [sx]íster
SFX A íster istion/K [sx]íster
SFX A íster istione/K [sx]íster
SFX A íster istionse/K [sx]íster
SFX A íster istisen/K [sx]íster
SFX A íster istisene/K [sx]íster
SFX A íster istisense/K [sx]íster
SFX A íster istision/K [sx]íster
SFX A íster istisione/K [sx]íster
SFX A íster istisionse/K [sx]íster
SFX A íster istison/K [sx]íster
SFX A íster istisone/K [sx]íster
SFX A íster istisonse/K [sx]íster
SFX A íster istiven/K [sx]íster
SFX A íster istivense/K [sx]íster
SFX A íster istivion/K [sx]íster
SFX A íster istivionse/K [sx]íster
SFX A íster istivié/O [sx]íster
SFX A íster istiviéu/P [sx]íster
SFX A íster istivon/K [sx]íster
SFX A íster istivonse/K [sx]íster
SFX A íster istié/O [sx]íster
SFX A íster istiéu/P [sx]íster
SFX A íster isto/IJ [sx]íster
SFX A íster iston/K [sx]íster
SFX A íster istone/K [sx]íster
SFX A íster istonse/K [sx]íster
SFX A íster istua/H [sx]íster
SFX A íster istuda/H [sx]íster
SFX A íster istude/H [sx]íster
SFX A íster istudi/H [sx]íster
SFX A íster istudo/H [sx]íster
SFX A íster istue/H [sx]íster
SFX A íster istui/H [sx]íster
SFX A íster istuo/H [sx]íster
SFX A íster isté/GO [sx]íster
SFX A íster istéa/IOQ [sx]íster
SFX A íster istée/I [sx]íster
SFX A íster istéelo/R [sx]íster
SFX A íster istéi/MO [sx]íster
SFX A íster istéimo/K [sx]íster
SFX A íster istéimoi/L [sx]íster
SFX A íster istéitu/N [sx]íster
SFX A íster istéo/I [sx]íster
SFX A íster istésimo [sx]íster
SFX A íster istéu/P [sx]íster
SFX A íster istévelo/R [sx]íster
SFX A íster istévimo/K [sx]íster
SFX A íster istévimoi/L [sx]íster
SFX A íster istévitu/N [sx]íster
SFX A íster istí/GO [sx]íster
SFX A íster istíu/P [sx]íster
SFX A íster istú [sx]íster
SFX A íver isua/H víver
SFX A íver isuda/H víver
SFX A íver isude/H víver
SFX A íver isudi/H víver
SFX A íver isudo/H víver
SFX A íver isue/H víver
SFX A íver isui/H víver
SFX A íver isuo/H víver
SFX A íver isú víver
SFX A íver ita skríver
SFX A íver ite skríver
SFX A íver iti skríver
SFX A íver ito/H skríver
SFX A íver iva skríver
SFX A íver iva víver
SFX A íver ive/HIJQ skríver
SFX A íver ive/HIJQ víver
SFX A íver iveai/J [rv]íver
SFX A íver iveau/P [rv]íver
SFX A íver ivede [rv]íver
SFX A íver iveei/J [rv]íver
SFX A íver ivege [rv]íver
SFX A íver ivemo/K [rv]íver
SFX A íver ivemoi/L [rv]íver
SFX A íver iven/K [rv]íver
SFX A íver ivendo/EG [rv]íver
SFX A íver ivene/K [rv]íver
SFX A íver ivense/K [rv]íver
SFX A íver ivente [rv]íver
SFX A íver iveoi/J [rv]íver
SFX A íver iveralo/R [rv]íver
SFX A íver iveratu/N [rv]íver
SFX A íver iverave/QS [rv]íver
SFX A íver iveremo/K [rv]íver
SFX A íver iveremoi/L [rv]íver
SFX A íver iveren/K [rv]íver
SFX A íver iverense/K [rv]íver
SFX A íver iveresi/O [rv]íver
SFX A íver iveresiu/P [rv]íver
SFX A íver iveriai/J [rv]íver
SFX A íver iveriei/J [rv]íver
SFX A íver iverimo/K [rv]íver
SFX A íver iverimoi/L [rv]íver
SFX A íver iverion/K [rv]íver
SFX A íver iverionse/K [rv]íver
SFX A íver iverisen/K [rv]íver
SFX A íver iverisense/K [rv]íver
SFX A íver iverision/K [rv]íver
SFX A íver iverisionse/K [rv]íver
SFX A íver iverisié/O [rv]íver
SFX A íver iverisiéu/P [rv]íver
SFX A íver iverison/K [rv]íver
SFX A íver iverisonse/K [rv]íver
SFX A íver iverié/O [rv]íver
SFX A íver iveriéu/P [rv]íver
SFX A íver iveron/K [rv]íver
SFX A íver iveronse/K [rv]íver
SFX A íver iverà/IMQ [rv]íver
SFX A íver iveràe/Q [rv]íver
SFX A íver iverài/J [rv]íver
SFX A íver iverè/I [rv]íver
SFX A íver iverèi/J [rv]íver
SFX A íver iveré/O [rv]íver
SFX A íver iverésimo/K [rv]íver
SFX A íver iverésimoi/L [rv]íver
SFX A íver iveréu/P [rv]íver
SFX A íver iverí/O [rv]íver
SFX A íver ivería/IMQ [rv]íver
SFX A íver iveríatu/N [rv]íver
SFX A íver iveríe/IQ [rv]íver
SFX A íver iveríelo/R [rv]íver
SFX A íver iveríu/P [rv]íver
SFX A íver iverò/I [rv]íver
SFX A íver iveròi/J [rv]íver
SFX A íver ivese/H [rv]íver
SFX A íver ivesi [rv]íver
SFX A íver ivesta/H [rv]íver
SFX A íver iveste/H [rv]íver
SFX A íver ivesti/H [rv]íver
SFX A íver ivesto/H [rv]íver
SFX A íver iveva/IOQ [rv]íver
SFX A íver ivevai/J [rv]íver
SFX A íver ivevau/P [rv]íver
SFX A íver iveve/I [rv]íver
SFX A íver ivevei/J [rv]íver
SFX A íver ivevi/MO [rv]íver
SFX A íver ivevo/I [rv]íver
SFX A íver ivevoi/J [rv]íver
SFX A íver ivi/EG [rv]íver
SFX A íver ivi/M skríver
SFX A íver ivi/M víver
SFX A íver ivimo/K [rv]íver
SFX A íver ivimoi/L [rv]íver
SFX A íver ivion/K [rv]íver
SFX A íver ivione/K [rv]íver
SFX A íver ivionse/K [rv]íver
SFX A íver ivisen/K [rv]íver
SFX A íver ivisene/K [rv]íver
SFX A íver ivisense/K [rv]íver
SFX A íver ivision/K [rv]íver
SFX A íver ivisione/K [rv]íver
SFX A íver ivisionse/K [rv]íver
SFX A íver ivison/K [rv]íver
SFX A íver ivisone/K [rv]íver
SFX A íver ivisonse/K [rv]íver
SFX A íver iviven/K [rv]íver
SFX A íver ivivense/K [rv]íver
SFX A íver ivivion/K [rv]íver
SFX A íver ivivionse/K [rv]íver
SFX A íver ivivié/O [rv]íver
SFX A íver iviviéu/P [rv]íver
SFX A íver ivivon/K [rv]íver
SFX A íver ivivonse/K [rv]íver
SFX A íver ivié/O [rv]íver
SFX A íver iviéu/P [rv]íver
SFX A íver ivo/IJ skríver
SFX A íver ivo/IJ víver
SFX A íver ivon/K [rv]íver
SFX A íver ivone/K [rv]íver
SFX A íver ivonse/K [rv]íver
SFX A íver ivua/H skríver
SFX A íver ivua/H víver
SFX A íver ivuda/H skríver
SFX A íver ivuda/H víver
SFX A íver ivude/H skríver
SFX A íver ivude/H víver
SFX A íver ivudi/H skríver
SFX A íver ivudi/H víver
SFX A íver ivudo/H skríver
SFX A íver ivudo/H víver
SFX A íver ivue/H skríver
SFX A íver ivue/H víver
SFX A íver ivui/H skríver
SFX A íver ivui/H víver
SFX A íver ivuo/H skríver
SFX A íver ivuo/H víver
SFX A íver ivé/GO [rv]íver
SFX A íver ivéa/IOQ [rv]íver
SFX A íver ivée/I [rv]íver
SFX A íver ivéelo/R [rv]íver
SFX A íver ivéi/MO [rv]íver
SFX A íver ivéimo/K [rv]íver
SFX A íver ivéimoi/L [rv]íver
SFX A íver ivéitu/N [rv]íver
SFX A íver ivéo/I [rv]íver
SFX A íver ivésimo [rv]íver
SFX A íver ivéu/P [rv]íver
SFX A íver ivévelo/R [rv]íver
SFX A íver ivévimo/K [rv]íver
SFX A íver ivévimoi/L [rv]íver
SFX A íver ivévitu/N [rv]íver
SFX A íver iví/GO [rv]íver
SFX A íver ivíu/P [rv]íver
SFX A íver ivú skríver
SFX A íver ivú víver
SFX A íxer iga díxer
SFX A íxer igi díxer
SFX A íxer igo/I díxer
SFX A íxer igoi/J díxer
SFX A íxer ir/EG díxer
SFX A íxer iralo/R díxer
SFX A íxer iratu/N díxer
SFX A íxer irave/QS díxer
SFX A íxer ire díxer
SFX A íxer iremo/K díxer
SFX A íxer iremoi/L díxer
SFX A íxer iren/K díxer
SFX A íxer irense/K díxer
SFX A íxer iresi/O díxer
SFX A íxer iresiu/P díxer
SFX A íxer iriai/J díxer
SFX A íxer iriei/J díxer
SFX A íxer irimo/K díxer
SFX A íxer irimoi/L díxer
SFX A íxer irion/K díxer
SFX A íxer irionse/K díxer
SFX A íxer irisen/K díxer
SFX A íxer irisense/K díxer
SFX A íxer irision/K díxer
SFX A íxer irisionse/K díxer
SFX A íxer irisié/O díxer
SFX A íxer irisiéu/P díxer
SFX A íxer irison/K díxer
SFX A íxer irisonse/K díxer
SFX A íxer irié/O díxer
SFX A íxer iriéu/P díxer
SFX A íxer iron/K díxer
SFX A íxer ironse/K díxer
SFX A íxer irà/IMQ díxer
SFX A íxer iràe/Q díxer
SFX A íxer irài/J díxer
SFX A íxer irè/I díxer
SFX A íxer irèi/J díxer
SFX A íxer iré/O díxer
SFX A íxer irésimo/K díxer
SFX A íxer irésimoi/L díxer
SFX A íxer iréu/P díxer
SFX A íxer irí/O díxer
SFX A íxer iría/IMQ díxer
SFX A íxer iríatu/N díxer
SFX A íxer iríe/IQ díxer
SFX A íxer iríelo/R díxer
SFX A íxer iríu/P díxer
SFX A íxer irò/I díxer
SFX A íxer iròi/J díxer
SFX A íxer ita díxer
SFX A íxer ite díxer
SFX A íxer iti díxer
SFX A íxer ito/H díxer
SFX A íxer ixa [lr]íxer
SFX A íxer ixa díxer
SFX A íxer ixe/HIJQ [lr]íxer
SFX A íxer ixe/HIJQ díxer
SFX A íxer ixeai/J [dlr]íxer
SFX A íxer ixeau/P [dlr]íxer
SFX A íxer ixede [dlr]íxer
SFX A íxer ixeei/J [dlr]íxer
SFX A íxer ixege [dlr]íxer
SFX A íxer ixemo/K [dlr]íxer
SFX A íxer ixemoi/L [dlr]íxer
SFX A íxer ixen/K [dlr]íxer
SFX A íxer ixendo/EG [dlr]íxer
SFX A íxer ixene/K [dlr]íxer
SFX A íxer ixense/K [dlr]íxer
SFX A íxer ixente [dlr]íxer
SFX A íxer ixeoi/J [dlr]íxer
SFX A íxer ixeralo/R [lr]íxer
SFX A íxer ixeralo/R díxer
SFX A íxer ixeratu/N [lr]íxer
SFX A íxer ixeratu/N díxer
SFX A íxer ixerave/QS [lr]íxer
SFX A íxer ixerave/QS díxer
SFX A íxer ixeremo/K [lr]íxer
SFX A íxer ixeremo/K díxer
SFX A íxer ixeremoi/L [lr]íxer
SFX A íxer ixeremoi/L díxer
SFX A íxer ixeren/K [lr]íxer
SFX A íxer ixeren/K díxer
SFX A íxer ixerense/K [lr]íxer
SFX A íxer ixerense/K díxer
SFX A íxer ixeresi/O [lr]íxer
SFX A íxer ixeresi/O díxer
SFX A íxer ixeresiu/P [lr]íxer
SFX A íxer ixeresiu/P díxer
SFX A íxer ixeriai/J [lr]íxer
SFX A íxer ixeriai/J díxer
SFX A íxer ixeriei/J [lr]íxer
SFX A íxer ixeriei/J díxer
SFX A íxer ixerimo/K [lr]íxer
SFX A íxer ixerimo/K díxer
SFX A íxer ixerimoi/L [lr]íxer
SFX A íxer ixerimoi/L díxer
SFX A íxer ixerion/K [lr]íxer
SFX A íxer ixerion/K díxer
SFX A íxer ixerionse/K [lr]íxer
SFX A íxer ixerionse/K díxer
SFX A íxer ixerisen/K [lr]íxer
SFX A íxer ixerisen/K díxer
SFX A íxer ixerisense/K [lr]íxer
SFX A íxer ixerisense/K díxer
SFX A íxer ixerision/K [lr]íxer
SFX A íxer ixerision/K díxer
SFX A íxer ixerisionse/K [lr]íxer
SFX A íxer ixerisionse/K díxer
SFX A íxer ixerisié/O [lr]íxer
SFX A íxer ixerisié/O díxer
SFX A íxer ixerisiéu/P [lr]íxer
SFX A íxer ixerisiéu/P díxer
SFX A íxer ixerison/K [lr]íxer
SFX A íxer ixerison/K díxer
SFX A íxer ixerisonse/K [lr]íxer
SFX A íxer ixerisonse/K díxer
SFX A íxer ixerié/O [lr]íxer
SFX A íxer ixerié/O díxer
SFX A íxer ixeriéu/P [lr]íxer
SFX A íxer ixeriéu/P díxer
SFX A íxer ixeron/K [lr]íxer
SFX A íxer ixeron/K díxer
SFX A íxer ixeronse/K [lr]íxer
SFX A íxer ixeronse/K díxer
SFX A íxer ixerà/IMQ [lr]íxer
SFX A íxer ixerà/IMQ díxer
SFX A íxer ixeràe/Q [lr]íxer
SFX A íxer ixeràe/Q díxer
SFX A íxer ixerài/J [lr]íxer
SFX A íxer ixerài/J díxer
SFX A íxer ixerè/I [lr]íxer
SFX A íxer ixerè/I díxer
SFX A íxer ixerèi/J [lr]íxer
SFX A íxer ixerèi/J díxer
SFX A íxer ixeré/O [lr]íxer
SFX A íxer ixeré/O díxer
SFX A íxer ixerésimo/K [lr]íxer
SFX A íxer ixerésimo/K díxer
SFX A íxer ixerésimoi/L [lr]íxer
SFX A íxer ixerésimoi/L díxer
SFX A íxer ixeréu/P [lr]íxer
SFX A íxer ixeréu/P díxer
SFX A íxer ixerí/O [lr]íxer
SFX A íxer ixerí/O díxer
SFX A íxer ixería/IMQ [lr]íxer
SFX A íxer ixería/IMQ díxer
SFX A íxer ixeríatu/N [lr]íxer
SFX A íxer ixeríatu/N díxer
SFX A íxer ixeríe/IQ [lr]íxer
SFX A íxer ixeríe/IQ díxer
SFX A íxer ixeríelo/R [lr]íxer
SFX A íxer ixeríelo/R díxer
SFX A íxer ixeríu/P [lr]íxer
SFX A íxer ixeríu/P díxer
SFX A íxer ixerò/I [lr]íxer
SFX A íxer ixerò/I díxer
SFX A íxer ixeròi/J [lr]íxer
SFX A íxer ixeròi/J díxer
SFX A íxer ixese/H [dlr]íxer
SFX A íxer ixesi [dlr]íxer
SFX A íxer ixesta/H [dlr]íxer
SFX A íxer ixeste/H [dlr]íxer
SFX A íxer ixesti/H [dlr]íxer
SFX A íxer ixesto/H [dlr]íxer
SFX A íxer ixeva/IOQ [dlr]íxer
SFX A íxer ixevai/J [dlr]íxer
SFX A íxer ixevau/P [dlr]íxer
SFX A íxer ixeve/I [dlr]íxer
SFX A íxer ixevei/J [dlr]íxer
SFX A íxer ixevi/MO [dlr]íxer
SFX A íxer ixevo/I [dlr]íxer
SFX A íxer ixevoi/J [dlr]íxer
SFX A íxer ixi/EG [dlr]íxer
SFX A íxer ixi/M [lr]íxer
SFX A íxer ixi/M díxer
SFX A íxer iximo/K [dlr]íxer
SFX A íxer iximoi/L [dlr]íxer
SFX A íxer ixion/K [dlr]íxer
SFX A íxer ixione/K [dlr]íxer
SFX A íxer ixionse/K [dlr]íxer
SFX A íxer ixisen/K [dlr]íxer
SFX A íxer ixisene/K [dlr]íxer
SFX A íxer ixisense/K [dlr]íxer
SFX A íxer ixision/K [dlr]íxer
SFX A íxer ixisione/K [dlr]íxer
SFX A íxer ixisionse/K [dlr]íxer
SFX A íxer ixison/K [dlr]íxer
SFX A íxer ixisone/K [dlr]íxer
SFX A íxer ixisonse/K [dlr]íxer
SFX A íxer ixiven/K [dlr]íxer
SFX A íxer ixivense/K [dlr]íxer
SFX A íxer ixivion/K [dlr]íxer
SFX A íxer ixivionse/K [dlr]íxer
SFX A íxer ixivié/O [dlr]íxer
SFX A íxer ixiviéu/P [dlr]íxer
SFX A íxer ixivon/K [dlr]íxer
SFX A íxer ixivonse/K [dlr]íxer
SFX A íxer ixié/O [dlr]íxer
SFX A íxer ixiéu/P [dlr]íxer
SFX A íxer ixo/IJ [lr]íxer
SFX A íxer ixo/IJ díxer
SFX A íxer ixon/K [dlr]íxer
SFX A íxer ixone/K [dlr]íxer
SFX A íxer ixonse/K [dlr]íxer
SFX A íxer ixua/H [dlr]íxer
SFX A íxer ixuda/H [dlr]íxer
SFX A íxer ixude/H [dlr]íxer
SFX A íxer ixudi/H [dlr]íxer
SFX A íxer ixudo/H [dlr]íxer
SFX A íxer ixue/H [dlr]íxer
SFX A íxer ixui/H [dlr]íxer
SFX A íxer ixuo/H [dlr]íxer
SFX A íxer ixé/GO [dlr]íxer
SFX A íxer ixéa/IOQ [dlr]íxer
SFX A íxer ixée/I [dlr]íxer
SFX A íxer ixéelo/R [dlr]íxer
SFX A íxer ixéi/MO [dlr]íxer
SFX A íxer ixéimo/K [dlr]íxer
SFX A íxer ixéimoi/L [dlr]íxer
SFX A íxer ixéitu/N [dlr]íxer
SFX A íxer ixéo/I [dlr]íxer
SFX A íxer ixésimo [dlr]íxer
SFX A íxer ixéu/P [dlr]íxer
SFX A íxer ixévelo/R [dlr]íxer
SFX A íxer ixévimo/K [dlr]íxer
SFX A íxer ixévimoi/L [dlr]íxer
SFX A íxer ixévitu/N [dlr]íxer
SFX A íxer ixí/GO [dlr]íxer
SFX A íxer ixíu/P [dlr]íxer
SFX A íxer ixú [dlr]íxer
SFX A íxer èta [lr]íxer
SFX A íxer ète [lr]íxer
SFX A íxer èti [lr]íxer
SFX A íxer èto/H [lr]íxer
SFX A íđer ita fríđer
SFX A íđer ite fríđer
SFX A íđer iti fríđer
SFX A íđer ito/H fríđer
SFX A íđer iđa fríđer
SFX A íđer iđe/HIJQ fríđer
SFX A íđer iđeai/J fríđer
SFX A íđer iđeau/P fríđer
SFX A íđer iđede fríđer
SFX A íđer iđeei/J fríđer
SFX A íđer iđege fríđer
SFX A íđer iđemo/K fríđer
SFX A íđer iđemoi/L fríđer
SFX A íđer iđen/K fríđer
SFX A íđer iđendo/EG fríđer
SFX A íđer iđene/K fríđer
SFX A íđer iđense/K fríđer
SFX A íđer iđente fríđer
SFX A íđer iđeoi/J fríđer
SFX A íđer iđeralo/R fríđer
SFX A íđer iđeratu/N fríđer
SFX A íđer iđerave/QS fríđer
SFX A íđer iđeremo/K fríđer
SFX A íđer iđeremoi/L fríđer
SFX A íđer iđeren/K fríđer
SFX A íđer iđerense/K fríđer
SFX A íđer iđeresi/O fríđer
SFX A íđer iđeresiu/P fríđer
SFX A íđer iđeriai/J fríđer
SFX A íđer iđeriei/J fríđer
SFX A íđer iđerimo/K fríđer
SFX A íđer iđerimoi/L fríđer
SFX A íđer iđerion/K fríđer
SFX A íđer iđerionse/K fríđer
SFX A íđer iđerisen/K fríđer
SFX A íđer iđerisense/K fríđer
SFX A íđer iđerision/K fríđer
SFX A íđer iđerisionse/K fríđer
SFX A íđer iđerisié/O fríđer
SFX A íđer iđerisiéu/P fríđer
SFX A íđer iđerison/K fríđer
SFX A íđer iđerisonse/K fríđer
SFX A íđer iđerié/O fríđer
SFX A íđer iđeriéu/P fríđer
SFX A íđer iđeron/K fríđer
SFX A íđer iđeronse/K fríđer
SFX A íđer iđerà/IMQ fríđer
SFX A íđer iđeràe/Q fríđer
SFX A íđer iđerài/J fríđer
SFX A íđer iđerè/I fríđer
SFX A íđer iđerèi/J fríđer
SFX A íđer iđeré/O fríđer
SFX A íđer iđerésimo/K fríđer
SFX A íđer iđerésimoi/L fríđer
SFX A íđer iđeréu/P fríđer
SFX A íđer iđerí/O fríđer
SFX A íđer iđería/IMQ fríđer
SFX A íđer iđeríatu/N fríđer
SFX A íđer iđeríe/IQ fríđer
SFX A íđer iđeríelo/R fríđer
SFX A íđer iđeríu/P fríđer
SFX A íđer iđerò/I fríđer
SFX A íđer iđeròi/J fríđer
SFX A íđer iđese/H fríđer
SFX A íđer iđesi fríđer
SFX A íđer iđesta/H fríđer
SFX A íđer iđeste/H fríđer
SFX A íđer iđesti/H fríđer
SFX A íđer iđesto/H fríđer
SFX A íđer iđeva/IOQ fríđer
SFX A íđer iđevai/J fríđer
SFX A íđer iđevau/P fríđer
SFX A íđer iđeve/I fríđer
SFX A íđer iđevei/J fríđer
SFX A íđer iđevi/MO fríđer
SFX A íđer iđevo/I fríđer
SFX A íđer iđevoi/J fríđer
SFX A íđer iđi/EGM fríđer
SFX A íđer iđimo/K fríđer
SFX A íđer iđimoi/L fríđer
SFX A íđer iđion/K fríđer
SFX A íđer iđione/K fríđer
SFX A íđer iđionse/K fríđer
SFX A íđer iđisen/K fríđer
SFX A íđer iđisene/K fríđer
SFX A íđer iđisense/K fríđer
SFX A íđer iđision/K fríđer
SFX A íđer iđisione/K fríđer
SFX A íđer iđisionse/K fríđer
SFX A íđer iđison/K fríđer
SFX A íđer iđisone/K fríđer
SFX A íđer iđisonse/K fríđer
SFX A íđer iđiven/K fríđer
SFX A íđer iđivense/K fríđer
SFX A íđer iđivion/K fríđer
SFX A íđer iđivionse/K fríđer
SFX A íđer iđivié/O fríđer
SFX A íđer iđiviéu/P fríđer
SFX A íđer iđivon/K fríđer
SFX A íđer iđivonse/K fríđer
SFX A íđer iđié/O fríđer
SFX A íđer iđiéu/P fríđer
SFX A íđer iđo/IJ fríđer
SFX A íđer iđon/K fríđer
SFX A íđer iđone/K fríđer
SFX A íđer iđonse/K fríđer
SFX A íđer iđua/H fríđer
SFX A íđer iđuda/H fríđer
SFX A íđer iđude/H fríđer
SFX A íđer iđudi/H fríđer
SFX A íđer iđudo/H fríđer
SFX A íđer iđue/H fríđer
SFX A íđer iđui/H fríđer
SFX A íđer iđuo/H fríđer
SFX A íđer iđé/GO fríđer
SFX A íđer iđéa/IOQ fríđer
SFX A íđer iđée/I fríđer
SFX A íđer iđéelo/R fríđer
SFX A íđer iđéi/MO fríđer
SFX A íđer iđéimo/K fríđer
SFX A íđer iđéimoi/L fríđer
SFX A íđer iđéitu/N fríđer
SFX A íđer iđéo/I fríđer
SFX A íđer iđésimo fríđer
SFX A íđer iđéu/P fríđer
SFX A íđer iđévelo/R fríđer
SFX A íđer iđévimo/K fríđer
SFX A íđer iđévimoi/L fríđer
SFX A íđer iđévitu/N fríđer
SFX A íđer iđí/GO fríđer
SFX A íđer iđíu/P fríđer
SFX A íđer iđú fríđer
SFX A ñer n/EGQ [ctv]èñer
SFX A ñer nlo/R [ctv]èñer
SFX A òder odeai/J [gklr]òder
SFX A òder odeau/P [gklr]òder
SFX A òder odede [gklr]òder
SFX A òder odeei/J [gklr]òder
SFX A òder odege [gklr]òder
SFX A òder odemo/K [gklr]òder
SFX A òder odemoi/L [gklr]òder
SFX A òder oden/K [gklr]òder
SFX A òder odendo/EG [gklr]òder
SFX A òder odene/K [gklr]òder
SFX A òder odense/K [gklr]òder
SFX A òder odente [gklr]òder
SFX A òder odeoi/J [gklr]òder
SFX A òder oderalo/R [gklr]òder
SFX A òder oderatu/N [gklr]òder
SFX A òder oderave/QS [gklr]òder
SFX A òder oderemo/K [gklr]òder
SFX A òder oderemoi/L [gklr]òder
SFX A òder oderen/K [gklr]òder
SFX A òder oderense/K [gklr]òder
SFX A òder oderesi/O [gklr]òder
SFX A òder oderesiu/P [gklr]òder
SFX A òder oderiai/J [gklr]òder
SFX A òder oderiei/J [gklr]òder
SFX A òder oderimo/K [gklr]òder
SFX A òder oderimoi/L [gklr]òder
SFX A òder oderion/K [gklr]òder
SFX A òder oderionse/K [gklr]òder
SFX A òder oderisen/K [gklr]òder
SFX A òder oderisense/K [gklr]òder
SFX A òder oderision/K [gklr]òder
SFX A òder oderisionse/K [gklr]òder
SFX A òder oderisié/O [gklr]òder
SFX A òder oderisiéu/P [gklr]òder
SFX A òder oderison/K [gklr]òder
SFX A òder oderisonse/K [gklr]òder
SFX A òder oderié/O [gklr]òder
SFX A òder oderiéu/P [gklr]òder
SFX A òder oderon/K [gklr]òder
SFX A òder oderonse/K [gklr]òder
SFX A òder oderà/IMQ [gklr]òder
SFX A òder oderàe/Q [gklr]òder
SFX A òder oderài/J [gklr]òder
SFX A òder oderè/I [gklr]òder
SFX A òder oderèi/J [gklr]òder
SFX A òder oderé/O [gklr]òder
SFX A òder oderésimo/K [gklr]òder
SFX A òder oderésimoi/L [gklr]òder
SFX A òder oderéu/P [gklr]òder
SFX A òder oderí/O [gklr]òder
SFX A òder odería/IMQ [gklr]òder
SFX A òder oderíatu/N [gklr]òder
SFX A òder oderíe/IQ [gklr]òder
SFX A òder oderíelo/R [gklr]òder
SFX A òder oderíu/P [gklr]òder
SFX A òder oderò/I [gklr]òder
SFX A òder oderòi/J [gklr]òder
SFX A òder odese/H [gklr]òder
SFX A òder odesi [gklr]òder
SFX A òder odesta/H [gklr]òder
SFX A òder odeste/H [gklr]òder
SFX A òder odesti/H [gklr]òder
SFX A òder odesto/H [gklr]òder
SFX A òder odeva/IOQ [gklr]òder
SFX A òder odevai/J [gklr]òder
SFX A òder odevau/P [gklr]òder
SFX A òder odeve/I [gklr]òder
SFX A òder odevei/J [gklr]òder
SFX A òder odevi/MO [gklr]òder
SFX A òder odevo/I [gklr]òder
SFX A òder odevoi/J [gklr]òder
SFX A òder odimo/K [gklr]òder
SFX A òder odimoi/L [gklr]òder
SFX A òder odion/K [gklr]òder
SFX A òder odione/K [gklr]òder
SFX A òder odionse/K [gklr]òder
SFX A òder odisen/K [gklr]òder
SFX A òder odisene/K [gklr]òder
SFX A òder odisense/K [gklr]òder
SFX A òder odision/K [gklr]òder
SFX A òder odisione/K [gklr]òder
SFX A òder odisionse/K [gklr]òder
SFX A òder odison/K [gklr]òder
SFX A òder odisone/K [gklr]òder
SFX A òder odisonse/K [gklr]òder
SFX A òder odiven/K [gklr]òder
SFX A òder odivense/K [gklr]òder
SFX A òder odivion/K [gklr]òder
SFX A òder odivionse/K [gklr]òder
SFX A òder odivié/O [gklr]òder
SFX A òder odiviéu/P [gklr]òder
SFX A òder odivon/K [gklr]òder
SFX A òder odivonse/K [gklr]òder
SFX A òder odié/O [gklr]òder
SFX A òder odiéu/P [gklr]òder
SFX A òder odon/K [gklr]òder
SFX A òder odone/K [gklr]òder
SFX A òder odonse/K [gklr]òder
SFX A òder odua/H [gklr]òder
SFX A òder oduda/H [gklr]òder
SFX A òder odude/H [gklr]òder
SFX A òder odudi/H [gklr]òder
SFX A òder odudo/H [gklr]òder
SFX A òder odue/H [gklr]òder
SFX A òder odui/H [gklr]òder
SFX A òder oduo/H [gklr]òder
SFX A òder odé/GO [gklr]òder
SFX A òder odéa/IOQ [gklr]òder
SFX A òder odée/I [gklr]òder
SFX A òder odéelo/R [gklr]òder
SFX A òder odéi/MO [gklr]òder
SFX A òder odéimo/K [gklr]òder
SFX A òder odéimoi/L [gklr]òder
SFX A òder odéitu/N [gklr]òder
SFX A òder odéo/I [gklr]òder
SFX A òder odésimo [gklr]òder
SFX A òder odéu/P [gklr]òder
SFX A òder odévelo/R [gklr]òder
SFX A òder odévimo/K [gklr]òder
SFX A òder odévimoi/L [gklr]òder
SFX A òder odévitu/N [gklr]òder
SFX A òder odí/GO [gklr]òder
SFX A òder odíu/P [gklr]òder
SFX A òder odú [gklr]òder
SFX A òjer ojeai/J [km]òjer
SFX A òjer ojeau/P [km]òjer
SFX A òjer ojede [km]òjer
SFX A òjer ojeei/J [km]òjer
SFX A òjer ojege [km]òjer
SFX A òjer ojemo/K [km]òjer
SFX A òjer ojemoi/L [km]òjer
SFX A òjer ojen/K [km]òjer
SFX A òjer ojendo/EG [km]òjer
SFX A òjer ojene/K [km]òjer
SFX A òjer ojense/K [km]òjer
SFX A òjer ojente [km]òjer
SFX A òjer ojeoi/J [km]òjer
SFX A òjer ojeralo/R [km]òjer
SFX A òjer ojeratu/N [km]òjer
SFX A òjer ojerave/QS [km]òjer
SFX A òjer ojeremo/K [km]òjer
SFX A òjer ojeremoi/L [km]òjer
SFX A òjer ojeren/K [km]òjer
SFX A òjer ojerense/K [km]òjer
SFX A òjer ojeresi/O [km]òjer
SFX A òjer ojeresiu/P [km]òjer
SFX A òjer ojeriai/J [km]òjer
SFX A òjer ojeriei/J [km]òjer
SFX A òjer ojerimo/K [km]òjer
SFX A òjer ojerimoi/L [km]òjer
SFX A òjer ojerion/K [km]òjer
SFX A òjer ojerionse/K [km]òjer
SFX A òjer ojerisen/K [km]òjer
SFX A òjer ojerisense/K [km]òjer
SFX A òjer ojerision/K [km]òjer
SFX A òjer ojerisionse/K [km]òjer
SFX A òjer ojerisié/O [km]òjer
SFX A òjer ojerisiéu/P [km]òjer
SFX A òjer ojerison/K [km]òjer
SFX A òjer ojerisonse/K [km]òjer
SFX A òjer ojerié/O [km]òjer
SFX A òjer ojeriéu/P [km]òjer
SFX A òjer ojeron/K [km]òjer
SFX A òjer ojeronse/K [km]òjer
SFX A òjer ojerà/IMQ [km]òjer
SFX A òjer ojeràe/Q [km]òjer
SFX A òjer ojerài/J [km]òjer
SFX A òjer ojerè/I [km]òjer
SFX A òjer ojerèi/J [km]òjer
SFX A òjer ojeré/O [km]òjer
SFX A òjer ojerésimo/K [km]òjer
SFX A òjer ojerésimoi/L [km]òjer
SFX A òjer ojeréu/P [km]òjer
SFX A òjer ojerí/O [km]òjer
SFX A òjer ojería/IMQ [km]òjer
SFX A òjer ojeríatu/N [km]òjer
SFX A òjer ojeríe/IQ [km]òjer
SFX A òjer ojeríelo/R [km]òjer
SFX A òjer ojeríu/P [km]òjer
SFX A òjer ojerò/I [km]òjer
SFX A òjer ojeròi/J [km]òjer
SFX A òjer ojese/H [km]òjer
SFX A òjer ojesi [km]òjer
SFX A òjer ojesta/H [km]òjer
SFX A òjer ojeste/H [km]òjer
SFX A òjer ojesti/H [km]òjer
SFX A òjer ojesto/H [km]òjer
SFX A òjer ojeva/IOQ [km]òjer
SFX A òjer ojevai/J [km]òjer
SFX A òjer ojevau/P [km]òjer
SFX A òjer ojeve/I [km]òjer
SFX A òjer ojevei/J [km]òjer
SFX A òjer ojevi/MO [km]òjer
SFX A òjer ojevo/I [km]òjer
SFX A òjer ojevoi/J [km]òjer
SFX A òjer ojimo/K [km]òjer
SFX A òjer ojimoi/L [km]òjer
SFX A òjer ojisen/K [km]òjer
SFX A òjer ojisene/K [km]òjer
SFX A òjer ojisense/K [km]òjer
SFX A òjer ojision/K [km]òjer
SFX A òjer ojisione/K [km]òjer
SFX A òjer ojisionse/K [km]òjer
SFX A òjer ojison/K [km]òjer
SFX A òjer ojisone/K [km]òjer
SFX A òjer ojisonse/K [km]òjer
SFX A òjer ojiven/K [km]òjer
SFX A òjer ojivense/K [km]òjer
SFX A òjer ojivion/K [km]òjer
SFX A òjer ojivionse/K [km]òjer
SFX A òjer ojivié/O [km]òjer
SFX A òjer ojiviéu/P [km]òjer
SFX A òjer ojivon/K [km]òjer
SFX A òjer ojivonse/K [km]òjer
SFX A òjer ojié/O [km]òjer
SFX A òjer ojiéu/P [km]òjer
SFX A òjer ojon/K [km]òjer
SFX A òjer ojone/K [km]òjer
SFX A òjer ojonse/K [km]òjer
SFX A òjer ojua/H [km]òjer
SFX A òjer ojuda/H [km]òjer
SFX A òjer ojude/H [km]òjer
SFX A òjer ojudi/H [km]òjer
SFX A òjer ojudo/H [km]òjer
SFX A òjer ojue/H [km]òjer
SFX A òjer ojui/H [km]òjer
SFX A òjer ojuo/H [km]òjer
SFX A òjer ojé/GO [km]òjer
SFX A òjer ojéa/IOQ [km]òjer
SFX A òjer ojée/I [km]òjer
SFX A òjer ojéelo/R [km]òjer
SFX A òjer ojéi/MO [km]òjer
SFX A òjer ojéimo/K [km]òjer
SFX A òjer ojéimoi/L [km]òjer
SFX A òjer ojéitu/N [km]òjer
SFX A òjer ojéo/I [km]òjer
SFX A òjer ojésimo [km]òjer
SFX A òjer ojéu/P [km]òjer
SFX A òjer ojévelo/R [km]òjer
SFX A òjer ojévimo/K [km]òjer
SFX A òjer ojévimoi/L [km]òjer
SFX A òjer ojévitu/N [km]òjer
SFX A òjer ojí/GO [km]òjer
SFX A òjer ojíu/P [km]òjer
SFX A òjer ojú [km]òjer
SFX A òlder oldeai/J òlder
SFX A òlder oldeau/P òlder
SFX A òlder oldede òlder
SFX A òlder oldeei/J òlder
SFX A òlder oldege òlder
SFX A òlder oldemo/K òlder
SFX A òlder oldemoi/L òlder
SFX A òlder olden/K òlder
SFX A òlder oldendo/EG òlder
SFX A òlder oldene/K òlder
SFX A òlder oldense/K òlder
SFX A òlder oldente òlder
SFX A òlder oldeoi/J òlder
SFX A òlder olderalo/R òlder
SFX A òlder olderatu/N òlder
SFX A òlder olderave/QS òlder
SFX A òlder olderemo/K òlder
SFX A òlder olderemoi/L òlder
SFX A òlder olderen/K òlder
SFX A òlder olderense/K òlder
SFX A òlder olderesi/O òlder
SFX A òlder olderesiu/P òlder
SFX A òlder olderiai/J òlder
SFX A òlder olderiei/J òlder
SFX A òlder olderimo/K òlder
SFX A òlder olderimoi/L òlder
SFX A òlder olderion/K òlder
SFX A òlder olderionse/K òlder
SFX A òlder olderisen/K òlder
SFX A òlder olderisense/K òlder
SFX A òlder olderision/K òlder
SFX A òlder olderisionse/K òlder
SFX A òlder olderisié/O òlder
SFX A òlder olderisiéu/P òlder
SFX A òlder olderison/K òlder
SFX A òlder olderisonse/K òlder
SFX A òlder olderié/O òlder
SFX A òlder olderiéu/P òlder
SFX A òlder olderon/K òlder
SFX A òlder olderonse/K òlder
SFX A òlder olderà/IMQ òlder
SFX A òlder olderàe/Q òlder
SFX A òlder olderài/J òlder
SFX A òlder olderè/I òlder
SFX A òlder olderèi/J òlder
SFX A òlder olderé/O òlder
SFX A òlder olderésimo/K òlder
SFX A òlder olderésimoi/L òlder
SFX A òlder olderéu/P òlder
SFX A òlder olderí/O òlder
SFX A òlder oldería/IMQ òlder
SFX A òlder olderíatu/N òlder
SFX A òlder olderíe/IQ òlder
SFX A òlder olderíelo/R òlder
SFX A òlder olderíu/P òlder
SFX A òlder olderò/I òlder
SFX A òlder olderòi/J òlder
SFX A òlder oldese/H òlder
SFX A òlder oldesi òlder
SFX A òlder oldesta/H òlder
SFX A òlder oldeste/H òlder
SFX A òlder oldesti/H òlder
SFX A òlder oldesto/H òlder
SFX A òlder oldeva/IOQ òlder
SFX A òlder oldevai/J òlder
SFX A òlder oldevau/P òlder
SFX A òlder oldeve/I òlder
SFX A òlder oldevei/J òlder
SFX A òlder oldevi/MO òlder
SFX A òlder oldevo/I òlder
SFX A òlder oldevoi/J òlder
SFX A òlder oldimo/K òlder
SFX A òlder oldimoi/L òlder
SFX A òlder oldion/K òlder
SFX A òlder oldione/K òlder
SFX A òlder oldionse/K òlder
SFX A òlder oldisen/K òlder
SFX A òlder oldisene/K òlder
SFX A òlder oldisense/K òlder
SFX A òlder oldision/K òlder
SFX A òlder oldisione/K òlder
SFX A òlder oldisionse/K òlder
SFX A òlder oldison/K òlder
SFX A òlder oldisone/K òlder
SFX A òlder oldisonse/K òlder
SFX A òlder oldiven/K òlder
SFX A òlder oldivense/K òlder
SFX A òlder oldivion/K òlder
SFX A òlder oldivionse/K òlder
SFX A òlder oldivié/O òlder
SFX A òlder oldiviéu/P òlder
SFX A òlder oldivon/K òlder
SFX A òlder oldivonse/K òlder
SFX A òlder oldié/O òlder
SFX A òlder oldiéu/P òlder
SFX A òlder oldon/K òlder
SFX A òlder oldone/K òlder
SFX A òlder oldonse/K òlder
SFX A òlder oldua/H òlder
SFX A òlder olduda/H òlder
SFX A òlder oldude/H òlder
SFX A òlder oldudi/H òlder
SFX A òlder oldudo/H òlder
SFX A òlder oldue/H òlder
SFX A òlder oldui/H òlder
SFX A òlder olduo/H òlder
SFX A òlder oldé/GO òlder
SFX A òlder oldéa/IOQ òlder
SFX A òlder oldée/I òlder
SFX A òlder oldéelo/R òlder
SFX A òlder oldéi/MO òlder
SFX A òlder oldéimo/K òlder
SFX A òlder oldéimoi/L òlder
SFX A òlder oldéitu/N òlder
SFX A òlder oldéo/I òlder
SFX A òlder oldésimo òlder
SFX A òlder oldéu/P òlder
SFX A òlder oldévelo/R òlder
SFX A òlder oldévimo/K òlder
SFX A òlder oldévimoi/L òlder
SFX A òlder oldévitu/N òlder
SFX A òlder oldí/GO òlder
SFX A òlder oldíu/P òlder
SFX A òlder oldú òlder
SFX A òlver olveai/J [sx]òlver
SFX A òlver olveau/P [sx]òlver
SFX A òlver olvede [sx]òlver
SFX A òlver olveei/J [sx]òlver
SFX A òlver olvege [sx]òlver
SFX A òlver olvemo/K [sx]òlver
SFX A òlver olvemoi/L [sx]òlver
SFX A òlver olven/K [sx]òlver
SFX A òlver olvendo/EG [sx]òlver
SFX A òlver olvene/K [sx]òlver
SFX A òlver olvense/K [sx]òlver
SFX A òlver olvente [sx]òlver
SFX A òlver olveoi/J [sx]òlver
SFX A òlver olveralo/R [sx]òlver
SFX A òlver olveratu/N [sx]òlver
SFX A òlver olverave/QS [sx]òlver
SFX A òlver olveremo/K [sx]òlver
SFX A òlver olveremoi/L [sx]òlver
SFX A òlver olveren/K [sx]òlver
SFX A òlver olverense/K [sx]òlver
SFX A òlver olveresi/O [sx]òlver
SFX A òlver olveresiu/P [sx]òlver
SFX A òlver olveriai/J [sx]òlver
SFX A òlver olveriei/J [sx]òlver
SFX A òlver olverimo/K [sx]òlver
SFX A òlver olverimoi/L [sx]òlver
SFX A òlver olverion/K [sx]òlver
SFX A òlver olverionse/K [sx]òlver
SFX A òlver olverisen/K [sx]òlver
SFX A òlver olverisense/K [sx]òlver
SFX A òlver olverision/K [sx]òlver
SFX A òlver olverisionse/K [sx]òlver
SFX A òlver olverisié/O [sx]òlver
SFX A òlver olverisiéu/P [sx]òlver
SFX A òlver olverison/K [sx]òlver
SFX A òlver olverisonse/K [sx]òlver
SFX A òlver olverié/O [sx]òlver
SFX A òlver olveriéu/P [sx]òlver
SFX A òlver olveron/K [sx]òlver
SFX A òlver olveronse/K [sx]òlver
SFX A òlver olverà/IMQ [sx]òlver
SFX A òlver olveràe/Q [sx]òlver
SFX A òlver olverài/J [sx]òlver
SFX A òlver olverè/I [sx]òlver
SFX A òlver olverèi/J [sx]òlver
SFX A òlver olveré/O [sx]òlver
SFX A òlver olverésimo/K [sx]òlver
SFX A òlver olverésimoi/L [sx]òlver
SFX A òlver olveréu/P [sx]òlver
SFX A òlver olverí/O [sx]òlver
SFX A òlver olvería/IMQ [sx]òlver
SFX A òlver olveríatu/N [sx]òlver
SFX A òlver olveríe/IQ [sx]òlver
SFX A òlver olveríelo/R [sx]òlver
SFX A òlver olveríu/P [sx]òlver
SFX A òlver olverò/I [sx]òlver
SFX A òlver olveròi/J [sx]òlver
SFX A òlver olvese/H [sx]òlver
SFX A òlver olvesi [sx]òlver
SFX A òlver olvesta/H [sx]òlver
SFX A òlver olveste/H [sx]òlver
SFX A òlver olvesti/H [sx]òlver
SFX A òlver olvesto/H [sx]òlver
SFX A òlver olveva/IOQ [sx]òlver
SFX A òlver olvevai/J [sx]òlver
SFX A òlver olvevau/P [sx]òlver
SFX A òlver olveve/I [sx]òlver
SFX A òlver olvevei/J [sx]òlver
SFX A òlver olvevi/MO [sx]òlver
SFX A òlver olvevo/I [sx]òlver
SFX A òlver olvevoi/J [sx]òlver
SFX A òlver olvimo/K [sx]òlver
SFX A òlver olvimoi/L [sx]òlver
SFX A òlver olvion/K [sx]òlver
SFX A òlver olvione/K [sx]òlver
SFX A òlver olvionse/K [sx]òlver
SFX A òlver olvisen/K [sx]òlver
SFX A òlver olvisene/K [sx]òlver
SFX A òlver olvisense/K [sx]òlver
SFX A òlver olvision/K [sx]òlver
SFX A òlver olvisione/K [sx]òlver
SFX A òlver olvisionse/K [sx]òlver
SFX A òlver olvison/K [sx]òlver
SFX A òlver olvisone/K [sx]òlver
SFX A òlver olvisonse/K [sx]òlver
SFX A òlver olviven/K [sx]òlver
SFX A òlver olvivense/K [sx]òlver
SFX A òlver olvivion/K [sx]òlver
SFX A òlver olvivionse/K [sx]òlver
SFX A òlver olvivié/O [sx]òlver
SFX A òlver olviviéu/P [sx]òlver
SFX A òlver olvivon/K [sx]òlver
SFX A òlver olvivonse/K [sx]òlver
SFX A òlver olvié/O [sx]òlver
SFX A òlver olviéu/P [sx]òlver
SFX A òlver olvon/K [sx]òlver
SFX A òlver olvone/K [sx]òlver
SFX A òlver olvonse/K [sx]òlver
SFX A òlver olvua/H [sx]òlver
SFX A òlver olvuda/H [sx]òlver
SFX A òlver olvude/H [sx]òlver
SFX A òlver olvudi/H [sx]òlver
SFX A òlver olvudo/H [sx]òlver
SFX A òlver olvue/H [sx]òlver
SFX A òlver olvui/H [sx]òlver
SFX A òlver olvuo/H [sx]òlver
SFX A òlver olvé/GO [sx]òlver
SFX A òlver olvéa/IOQ [sx]òlver
SFX A òlver olvée/I [sx]òlver
SFX A òlver olvéelo/R [sx]òlver
SFX A òlver olvéi/MO [sx]òlver
SFX A òlver olvéimo/K [sx]òlver
SFX A òlver olvéimoi/L [sx]òlver
SFX A òlver olvéitu/N [sx]òlver
SFX A òlver olvéo/I [sx]òlver
SFX A òlver olvésimo [sx]òlver
SFX A òlver olvéu/P [sx]òlver
SFX A òlver olvévelo/R [sx]òlver
SFX A òlver olvévimo/K [sx]òlver
SFX A òlver olvévimoi/L [sx]òlver
SFX A òlver olvévitu/N [sx]òlver
SFX A òlver olví/GO [sx]òlver
SFX A òlver olvíu/P [sx]òlver
SFX A òlver olvú [sx]òlver
SFX A òlxer olxeai/J vòlxer
SFX A òlxer olxeau/P vòlxer
SFX A òlxer olxede vòlxer
SFX A òlxer olxeei/J vòlxer
SFX A òlxer olxege vòlxer
SFX A òlxer olxemo/K vòlxer
SFX A òlxer olxemoi/L vòlxer
SFX A òlxer olxen/K vòlxer
SFX A òlxer olxendo/EG vòlxer
SFX A òlxer olxene/K vòlxer
SFX A òlxer olxense/K vòlxer
SFX A òlxer olxente vòlxer
SFX A òlxer olxeoi/J vòlxer
SFX A òlxer olxeralo/R vòlxer
SFX A òlxer olxeratu/N vòlxer
SFX A òlxer olxerave/QS vòlxer
SFX A òlxer olxeremo/K vòlxer
SFX A òlxer olxeremoi/L vòlxer
SFX A òlxer olxeren/K vòlxer
SFX A òlxer olxerense/K vòlxer
SFX A òlxer olxeresi/O vòlxer
SFX A òlxer olxeresiu/P vòlxer
SFX A òlxer olxeriai/J vòlxer
SFX A òlxer olxeriei/J vòlxer
SFX A òlxer olxerimo/K vòlxer
SFX A òlxer olxerimoi/L vòlxer
SFX A òlxer olxerion/K vòlxer
SFX A òlxer olxerionse/K vòlxer
SFX A òlxer olxerisen/K vòlxer
SFX A òlxer olxerisense/K vòlxer
SFX A òlxer olxerision/K vòlxer
SFX A òlxer olxerisionse/K vòlxer
SFX A òlxer olxerisié/O vòlxer
SFX A òlxer olxerisiéu/P vòlxer
SFX A òlxer olxerison/K vòlxer
SFX A òlxer olxerisonse/K vòlxer
SFX A òlxer olxerié/O vòlxer
SFX A òlxer olxeriéu/P vòlxer
SFX A òlxer olxeron/K vòlxer
SFX A òlxer olxeronse/K vòlxer
SFX A òlxer olxerà/IMQ vòlxer
SFX A òlxer olxeràe/Q vòlxer
SFX A òlxer olxerài/J vòlxer
SFX A òlxer olxerè/I vòlxer
SFX A òlxer olxerèi/J vòlxer
SFX A òlxer olxeré/O vòlxer
SFX A òlxer olxerésimo/K vòlxer
SFX A òlxer olxerésimoi/L vòlxer
SFX A òlxer olxeréu/P vòlxer
SFX A òlxer olxerí/O vòlxer
SFX A òlxer olxería/IMQ vòlxer
SFX A òlxer olxeríatu/N vòlxer
SFX A òlxer olxeríe/IQ vòlxer
SFX A òlxer olxeríelo/R vòlxer
SFX A òlxer olxeríu/P vòlxer
SFX A òlxer olxerò/I vòlxer
SFX A òlxer olxeròi/J vòlxer
SFX A òlxer olxese/H vòlxer
SFX A òlxer olxesi vòlxer
SFX A òlxer olxesta/H vòlxer
SFX A òlxer olxeste/H vòlxer
SFX A òlxer olxesti/H vòlxer
SFX A òlxer olxesto/H vòlxer
SFX A òlxer olxeva/IOQ vòlxer
SFX A òlxer olxevai/J vòlxer
SFX A òlxer olxevau/P vòlxer
SFX A òlxer olxeve/I vòlxer
SFX A òlxer olxevei/J vòlxer
SFX A òlxer olxevi/MO vòlxer
SFX A òlxer olxevo/I vòlxer
SFX A òlxer olxevoi/J vòlxer
SFX A òlxer olximo/K vòlxer
SFX A òlxer olximoi/L vòlxer
SFX A òlxer olxion/K vòlxer
SFX A òlxer olxione/K vòlxer
SFX A òlxer olxionse/K vòlxer
SFX A òlxer olxisen/K vòlxer
SFX A òlxer olxisene/K vòlxer
SFX A òlxer olxisense/K vòlxer
SFX A òlxer olxision/K vòlxer
SFX A òlxer olxisione/K vòlxer
SFX A òlxer olxisionse/K vòlxer
SFX A òlxer olxison/K vòlxer
SFX A òlxer olxisone/K vòlxer
SFX A òlxer olxisonse/K vòlxer
SFX A òlxer olxiven/K vòlxer
SFX A òlxer olxivense/K vòlxer
SFX A òlxer olxivion/K vòlxer
SFX A òlxer olxivionse/K vòlxer
SFX A òlxer olxivié/O vòlxer
SFX A òlxer olxiviéu/P vòlxer
SFX A òlxer olxivon/K vòlxer
SFX A òlxer olxivonse/K vòlxer
SFX A òlxer olxié/O vòlxer
SFX A òlxer olxiéu/P vòlxer
SFX A òlxer olxon/K vòlxer
SFX A òlxer olxone/K vòlxer
SFX A òlxer olxonse/K vòlxer
SFX A òlxer olxua/H vòlxer
SFX A òlxer olxuda/H vòlxer
SFX A òlxer olxude/H vòlxer
SFX A òlxer olxudi/H vòlxer
SFX A òlxer olxudo/H vòlxer
SFX A òlxer olxue/H vòlxer
SFX A òlxer olxui/H vòlxer
SFX A òlxer olxuo/H vòlxer
SFX A òlxer olxé/GO vòlxer
SFX A òlxer olxéa/IOQ vòlxer
SFX A òlxer olxée/I vòlxer
SFX A òlxer olxéelo/R vòlxer
SFX A òlxer olxéi/MO vòlxer
SFX A òlxer olxéimo/K vòlxer
SFX A òlxer olxéimoi/L vòlxer
SFX A òlxer olxéitu/N vòlxer
SFX A òlxer olxéo/I vòlxer
SFX A òlxer olxésimo vòlxer
SFX A òlxer olxéu/P vòlxer
SFX A òlxer olxévelo/R vòlxer
SFX A òlxer olxévimo/K vòlxer
SFX A òlxer olxévimoi/L vòlxer
SFX A òlxer olxévitu/N vòlxer
SFX A òlxer olxí/GO vòlxer
SFX A òlxer olxíu/P vòlxer
SFX A òlxer olxú vòlxer
SFX A òlđer olđeai/J mòlđer
SFX A òlđer olđeau/P mòlđer
SFX A òlđer olđede mòlđer
SFX A òlđer olđeei/J mòlđer
SFX A òlđer olđege mòlđer
SFX A òlđer olđemo/K mòlđer
SFX A òlđer olđemoi/L mòlđer
SFX A òlđer olđen/K mòlđer
SFX A òlđer olđendo/EG mòlđer
SFX A òlđer olđene/K mòlđer
SFX A òlđer olđense/K mòlđer
SFX A òlđer olđente mòlđer
SFX A òlđer olđeoi/J mòlđer
SFX A òlđer olđeralo/R mòlđer
SFX A òlđer olđeratu/N mòlđer
SFX A òlđer olđerave/QS mòlđer
SFX A òlđer olđeremo/K mòlđer
SFX A òlđer olđeremoi/L mòlđer
SFX A òlđer olđeren/K mòlđer
SFX A òlđer olđerense/K mòlđer
SFX A òlđer olđeresi/O mòlđer
SFX A òlđer olđeresiu/P mòlđer
SFX A òlđer olđeriai/J mòlđer
SFX A òlđer olđeriei/J mòlđer
SFX A òlđer olđerimo/K mòlđer
SFX A òlđer olđerimoi/L mòlđer
SFX A òlđer olđerion/K mòlđer
SFX A òlđer olđerionse/K mòlđer
SFX A òlđer olđerisen/K mòlđer
SFX A òlđer olđerisense/K mòlđer
SFX A òlđer olđerision/K mòlđer
SFX A òlđer olđerisionse/K mòlđer
SFX A òlđer olđerisié/O mòlđer
SFX A òlđer olđerisiéu/P mòlđer
SFX A òlđer olđerison/K mòlđer
SFX A òlđer olđerisonse/K mòlđer
SFX A òlđer olđerié/O mòlđer
SFX A òlđer olđeriéu/P mòlđer
SFX A òlđer olđeron/K mòlđer
SFX A òlđer olđeronse/K mòlđer
SFX A òlđer olđerà/IMQ mòlđer
SFX A òlđer olđeràe/Q mòlđer
SFX A òlđer olđerài/J mòlđer
SFX A òlđer olđerè/I mòlđer
SFX A òlđer olđerèi/J mòlđer
SFX A òlđer olđeré/O mòlđer
SFX A òlđer olđerésimo/K mòlđer
SFX A òlđer olđerésimoi/L mòlđer
SFX A òlđer olđeréu/P mòlđer
SFX A òlđer olđerí/O mòlđer
SFX A òlđer olđería/IMQ mòlđer
SFX A òlđer olđeríatu/N mòlđer
SFX A òlđer olđeríe/IQ mòlđer
SFX A òlđer olđeríelo/R mòlđer
SFX A òlđer olđeríu/P mòlđer
SFX A òlđer olđerò/I mòlđer
SFX A òlđer olđeròi/J mòlđer
SFX A òlđer olđese/H mòlđer
SFX A òlđer olđesi mòlđer
SFX A òlđer olđesta/H mòlđer
SFX A òlđer olđeste/H mòlđer
SFX A òlđer olđesti/H mòlđer
SFX A òlđer olđesto/H mòlđer
SFX A òlđer olđeva/IOQ mòlđer
SFX A òlđer olđevai/J mòlđer
SFX A òlđer olđevau/P mòlđer
SFX A òlđer olđeve/I mòlđer
SFX A òlđer olđevei/J mòlđer
SFX A òlđer olđevi/MO mòlđer
SFX A òlđer olđevo/I mòlđer
SFX A òlđer olđevoi/J mòlđer
SFX A òlđer olđimo/K mòlđer
SFX A òlđer olđimoi/L mòlđer
SFX A òlđer olđion/K mòlđer
SFX A òlđer olđione/K mòlđer
SFX A òlđer olđionse/K mòlđer
SFX A òlđer olđisen/K mòlđer
SFX A òlđer olđisene/K mòlđer
SFX A òlđer olđisense/K mòlđer
SFX A òlđer olđision/K mòlđer
SFX A òlđer olđisione/K mòlđer
SFX A òlđer olđisionse/K mòlđer
SFX A òlđer olđison/K mòlđer
SFX A òlđer olđisone/K mòlđer
SFX A òlđer olđisonse/K mòlđer
SFX A òlđer olđiven/K mòlđer
SFX A òlđer olđivense/K mòlđer
SFX A òlđer olđivion/K mòlđer
SFX A òlđer olđivionse/K mòlđer
SFX A òlđer olđivié/O mòlđer
SFX A òlđer olđiviéu/P mòlđer
SFX A òlđer olđivon/K mòlđer
SFX A òlđer olđivonse/K mòlđer
SFX A òlđer olđié/O mòlđer
SFX A òlđer olđiéu/P mòlđer
SFX A òlđer olđon/K mòlđer
SFX A òlđer olđone/K mòlđer
SFX A òlđer olđonse/K mòlđer
SFX A òlđer olđua/H mòlđer
SFX A òlđer olđuda/H mòlđer
SFX A òlđer olđude/H mòlđer
SFX A òlđer olđudi/H mòlđer
SFX A òlđer olđudo/H mòlđer
SFX A òlđer olđue/H mòlđer
SFX A òlđer olđui/H mòlđer
SFX A òlđer olđuo/H mòlđer
SFX A òlđer olđé/GO mòlđer
SFX A òlđer olđéa/IOQ mòlđer
SFX A òlđer olđée/I mòlđer
SFX A òlđer olđéelo/R mòlđer
SFX A òlđer olđéi/MO mòlđer
SFX A òlđer olđéimo/K mòlđer
SFX A òlđer olđéimoi/L mòlđer
SFX A òlđer olđéitu/N mòlđer
SFX A òlđer olđéo/I mòlđer
SFX A òlđer olđésimo mòlđer
SFX A òlđer olđéu/P mòlđer
SFX A òlđer olđévelo/R mòlđer
SFX A òlđer olđévimo/K mòlđer
SFX A òlđer olđévimoi/L mòlđer
SFX A òlđer olđévitu/N mòlđer
SFX A òlđer olđí/GO mòlđer
SFX A òlđer olđíu/P mòlđer
SFX A òlđer olđú mòlđer
SFX A òrber orbeai/J sòrber
SFX A òrber orbeau/P sòrber
SFX A òrber orbede sòrber
SFX A òrber orbeei/J sòrber
SFX A òrber orbege sòrber
SFX A òrber orbemo/K sòrber
SFX A òrber orbemoi/L sòrber
SFX A òrber orben/K sòrber
SFX A òrber orbendo/EG sòrber
SFX A òrber orbene/K sòrber
SFX A òrber orbense/K sòrber
SFX A òrber orbente sòrber
SFX A òrber orbeoi/J sòrber
SFX A òrber orberalo/R sòrber
SFX A òrber orberatu/N sòrber
SFX A òrber orberave/QS sòrber
SFX A òrber orberemo/K sòrber
SFX A òrber orberemoi/L sòrber
SFX A òrber orberen/K sòrber
SFX A òrber orberense/K sòrber
SFX A òrber orberesi/O sòrber
SFX A òrber orberesiu/P sòrber
SFX A òrber orberiai/J sòrber
SFX A òrber orberiei/J sòrber
SFX A òrber orberimo/K sòrber
SFX A òrber orberimoi/L sòrber
SFX A òrber orberion/K sòrber
SFX A òrber orberionse/K sòrber
SFX A òrber orberisen/K sòrber
SFX A òrber orberisense/K sòrber
SFX A òrber orberision/K sòrber
SFX A òrber orberisionse/K sòrber
SFX A òrber orberisié/O sòrber
SFX A òrber orberisiéu/P sòrber
SFX A òrber orberison/K sòrber
SFX A òrber orberisonse/K sòrber
SFX A òrber orberié/O sòrber
SFX A òrber orberiéu/P sòrber
SFX A òrber orberon/K sòrber
SFX A òrber orberonse/K sòrber
SFX A òrber orberà/IMQ sòrber
SFX A òrber orberàe/Q sòrber
SFX A òrber orberài/J sòrber
SFX A òrber orberè/I sòrber
SFX A òrber orberèi/J sòrber
SFX A òrber orberé/O sòrber
SFX A òrber orberésimo/K sòrber
SFX A òrber orberésimoi/L sòrber
SFX A òrber orberéu/P sòrber
SFX A òrber orberí/O sòrber
SFX A òrber orbería/IMQ sòrber
SFX A òrber orberíatu/N sòrber
SFX A òrber orberíe/IQ sòrber
SFX A òrber orberíelo/R sòrber
SFX A òrber orberíu/P sòrber
SFX A òrber orberò/I sòrber
SFX A òrber orberòi/J sòrber
SFX A òrber orbese/H sòrber
SFX A òrber orbesi sòrber
SFX A òrber orbesta/H sòrber
SFX A òrber orbeste/H sòrber
SFX A òrber orbesti/H sòrber
SFX A òrber orbesto/H sòrber
SFX A òrber orbeva/IOQ sòrber
SFX A òrber orbevai/J sòrber
SFX A òrber orbevau/P sòrber
SFX A òrber orbeve/I sòrber
SFX A òrber orbevei/J sòrber
SFX A òrber orbevi/MO sòrber
SFX A òrber orbevo/I sòrber
SFX A òrber orbevoi/J sòrber
SFX A òrber orbimo/K sòrber
SFX A òrber orbimoi/L sòrber
SFX A òrber orbion/K sòrber
SFX A òrber orbione/K sòrber
SFX A òrber orbionse/K sòrber
SFX A òrber orbisen/K sòrber
SFX A òrber orbisene/K sòrber
SFX A òrber orbisense/K sòrber
SFX A òrber orbision/K sòrber
SFX A òrber orbisione/K sòrber
SFX A òrber orbisionse/K sòrber
SFX A òrber orbison/K sòrber
SFX A òrber orbisone/K sòrber
SFX A òrber orbisonse/K sòrber
SFX A òrber orbiven/K sòrber
SFX A òrber orbivense/K sòrber
SFX A òrber orbivion/K sòrber
SFX A òrber orbivionse/K sòrber
SFX A òrber orbivié/O sòrber
SFX A òrber orbiviéu/P sòrber
SFX A òrber orbivon/K sòrber
SFX A òrber orbivonse/K sòrber
SFX A òrber orbié/O sòrber
SFX A òrber orbiéu/P sòrber
SFX A òrber orbon/K sòrber
SFX A òrber orbone/K sòrber
SFX A òrber orbonse/K sòrber
SFX A òrber orbua/H sòrber
SFX A òrber orbuda/H sòrber
SFX A òrber orbude/H sòrber
SFX A òrber orbudi/H sòrber
SFX A òrber orbudo/H sòrber
SFX A òrber orbue/H sòrber
SFX A òrber orbui/H sòrber
SFX A òrber orbuo/H sòrber
SFX A òrber orbé/GO sòrber
SFX A òrber orbéa/IOQ sòrber
SFX A òrber orbée/I sòrber
SFX A òrber orbéelo/R sòrber
SFX A òrber orbéi/MO sòrber
SFX A òrber orbéimo/K sòrber
SFX A òrber orbéimoi/L sòrber
SFX A òrber orbéitu/N sòrber
SFX A òrber orbéo/I sòrber
SFX A òrber orbésimo sòrber
SFX A òrber orbéu/P sòrber
SFX A òrber orbévelo/R sòrber
SFX A òrber orbévimo/K sòrber
SFX A òrber orbévimoi/L sòrber
SFX A òrber orbévitu/N sòrber
SFX A òrber orbí/GO sòrber
SFX A òrber orbíu/P sòrber
SFX A òrber orbú sòrber
SFX A òrder ordeai/J mòrder
SFX A òrder ordeau/P mòrder
SFX A òrder ordede mòrder
SFX A òrder ordeei/J mòrder
SFX A òrder ordege mòrder
SFX A òrder ordemo/K mòrder
SFX A òrder ordemoi/L mòrder
SFX A òrder orden/K mòrder
SFX A òrder ordendo/EG mòrder
SFX A òrder ordene/K mòrder
SFX A òrder ordense/K mòrder
SFX A òrder ordente mòrder
SFX A òrder ordeoi/J mòrder
SFX A òrder orderalo/R mòrder
SFX A òrder orderatu/N mòrder
SFX A òrder orderave/QS mòrder
SFX A òrder orderemo/K mòrder
SFX A òrder orderemoi/L mòrder
SFX A òrder orderen/K mòrder
SFX A òrder orderense/K mòrder
SFX A òrder orderesi/O mòrder
SFX A òrder orderesiu/P mòrder
SFX A òrder orderiai/J mòrder
SFX A òrder orderiei/J mòrder
SFX A òrder orderimo/K mòrder
SFX A òrder orderimoi/L mòrder
SFX A òrder orderion/K mòrder
SFX A òrder orderionse/K mòrder
SFX A òrder orderisen/K mòrder
SFX A òrder orderisense/K mòrder
SFX A òrder orderision/K mòrder
SFX A òrder orderisionse/K mòrder
SFX A òrder orderisié/O mòrder
SFX A òrder orderisiéu/P mòrder
SFX A òrder orderison/K mòrder
SFX A òrder orderisonse/K mòrder
SFX A òrder orderié/O mòrder
SFX A òrder orderiéu/P mòrder
SFX A òrder orderon/K mòrder
SFX A òrder orderonse/K mòrder
SFX A òrder orderà/IMQ mòrder
SFX A òrder orderàe/Q mòrder
SFX A òrder orderài/J mòrder
SFX A òrder orderè/I mòrder
SFX A òrder orderèi/J mòrder
SFX A òrder orderé/O mòrder
SFX A òrder orderésimo/K mòrder
SFX A òrder orderésimoi/L mòrder
SFX A òrder orderéu/P mòrder
SFX A òrder orderí/O mòrder
SFX A òrder ordería/IMQ mòrder
SFX A òrder orderíatu/N mòrder
SFX A òrder orderíe/IQ mòrder
SFX A òrder orderíelo/R mòrder
SFX A òrder orderíu/P mòrder
SFX A òrder orderò/I mòrder
SFX A òrder orderòi/J mòrder
SFX A òrder ordese/H mòrder
SFX A òrder ordesi mòrder
SFX A òrder ordesta/H mòrder
SFX A òrder ordeste/H mòrder
SFX A òrder ordesti/H mòrder
SFX A òrder ordesto/H mòrder
SFX A òrder ordeva/IOQ mòrder
SFX A òrder ordevai/J mòrder
SFX A òrder ordevau/P mòrder
SFX A òrder ordeve/I mòrder
SFX A òrder ordevei/J mòrder
SFX A òrder ordevi/MO mòrder
SFX A òrder ordevo/I mòrder
SFX A òrder ordevoi/J mòrder
SFX A òrder ordimo/K mòrder
SFX A òrder ordimoi/L mòrder
SFX A òrder ordion/K mòrder
SFX A òrder ordione/K mòrder
SFX A òrder ordionse/K mòrder
SFX A òrder ordisen/K mòrder
SFX A òrder ordisene/K mòrder
SFX A òrder ordisense/K mòrder
SFX A òrder ordision/K mòrder
SFX A òrder ordisione/K mòrder
SFX A òrder ordisionse/K mòrder
SFX A òrder ordison/K mòrder
SFX A òrder ordisone/K mòrder
SFX A òrder ordisonse/K mòrder
SFX A òrder ordiven/K mòrder
SFX A òrder ordivense/K mòrder
SFX A òrder ordivion/K mòrder
SFX A òrder ordivionse/K mòrder
SFX A òrder ordivié/O mòrder
SFX A òrder ordiviéu/P mòrder
SFX A òrder ordivon/K mòrder
SFX A òrder ordivonse/K mòrder
SFX A òrder ordié/O mòrder
SFX A òrder ordiéu/P mòrder
SFX A òrder ordon/K mòrder
SFX A òrder ordone/K mòrder
SFX A òrder ordonse/K mòrder
SFX A òrder ordua/H mòrder
SFX A òrder orduda/H mòrder
SFX A òrder ordude/H mòrder
SFX A òrder ordudi/H mòrder
SFX A òrder ordudo/H mòrder
SFX A òrder ordue/H mòrder
SFX A òrder ordui/H mòrder
SFX A òrder orduo/H mòrder
SFX A òrder ordé/GO mòrder
SFX A òrder ordéa/IOQ mòrder
SFX A òrder ordée/I mòrder
SFX A òrder ordéelo/R mòrder
SFX A òrder ordéi/MO mòrder
SFX A òrder ordéimo/K mòrder
SFX A òrder ordéimoi/L mòrder
SFX A òrder ordéitu/N mòrder
SFX A òrder ordéo/I mòrder
SFX A òrder ordésimo mòrder
SFX A òrder ordéu/P mòrder
SFX A òrder ordévelo/R mòrder
SFX A òrder ordévimo/K mòrder
SFX A òrder ordévimoi/L mòrder
SFX A òrder ordévitu/N mòrder
SFX A òrder ordí/GO mòrder
SFX A òrder ordíu/P mòrder
SFX A òrder ordú mòrder
SFX A òrer oreai/J abòrer
SFX A òrer oreau/P abòrer
SFX A òrer orede abòrer
SFX A òrer oreei/J abòrer
SFX A òrer orege abòrer
SFX A òrer oremo/K abòrer
SFX A òrer oremoi/L abòrer
SFX A òrer oren/K abòrer
SFX A òrer orendo/EG abòrer
SFX A òrer orene/K abòrer
SFX A òrer orense/K abòrer
SFX A òrer orente abòrer
SFX A òrer oreoi/J abòrer
SFX A òrer oreralo/R abòrer
SFX A òrer oreratu/N abòrer
SFX A òrer orerave/QS abòrer
SFX A òrer oreremo/K abòrer
SFX A òrer oreremoi/L abòrer
SFX A òrer oreren/K abòrer
SFX A òrer orerense/K abòrer
SFX A òrer oreresi/O abòrer
SFX A òrer oreresiu/P abòrer
SFX A òrer oreriai/J abòrer
SFX A òrer oreriei/J abòrer
SFX A òrer orerimo/K abòrer
SFX A òrer orerimoi/L abòrer
SFX A òrer orerion/K abòrer
SFX A òrer orerionse/K abòrer
SFX A òrer orerisen/K abòrer
SFX A òrer orerisense/K abòrer
SFX A òrer orerision/K abòrer
SFX A òrer orerisionse/K abòrer
SFX A òrer orerisié/O abòrer
SFX A òrer orerisiéu/P abòrer
SFX A òrer orerison/K abòrer
SFX A òrer orerisonse/K abòrer
SFX A òrer orerié/O abòrer
SFX A òrer oreriéu/P abòrer
SFX A òrer oreron/K abòrer
SFX A òrer oreronse/K abòrer
SFX A òrer orerà/IMQ abòrer
SFX A òrer oreràe/Q abòrer
SFX A òrer orerài/J abòrer
SFX A òrer orerè/I abòrer
SFX A òrer orerèi/J abòrer
SFX A òrer oreré/O abòrer
SFX A òrer orerésimo/K abòrer
SFX A òrer orerésimoi/L abòrer
SFX A òrer oreréu/P abòrer
SFX A òrer orerí/O abòrer
SFX A òrer orería/IMQ abòrer
SFX A òrer oreríatu/N abòrer
SFX A òrer oreríe/IQ abòrer
SFX A òrer oreríelo/R abòrer
SFX A òrer oreríu/P abòrer
SFX A òrer orerò/I abòrer
SFX A òrer oreròi/J abòrer
SFX A òrer orese/H abòrer
SFX A òrer oresi abòrer
SFX A òrer oresta/H abòrer
SFX A òrer oreste/H abòrer
SFX A òrer oresti/H abòrer
SFX A òrer oresto/H abòrer
SFX A òrer oreva/IOQ abòrer
SFX A òrer orevai/J abòrer
SFX A òrer orevau/P abòrer
SFX A òrer oreve/I abòrer
SFX A òrer orevei/J abòrer
SFX A òrer orevi/MO abòrer
SFX A òrer orevo/I abòrer
SFX A òrer orevoi/J abòrer
SFX A òrer orimo/K abòrer
SFX A òrer orimoi/L abòrer
SFX A òrer orion/K abòrer
SFX A òrer orione/K abòrer
SFX A òrer orionse/K abòrer
SFX A òrer orisen/K abòrer
SFX A òrer orisene/K abòrer
SFX A òrer orisense/K abòrer
SFX A òrer orision/K abòrer
SFX A òrer orisione/K abòrer
SFX A òrer orisionse/K abòrer
SFX A òrer orison/K abòrer
SFX A òrer orisone/K abòrer
SFX A òrer orisonse/K abòrer
SFX A òrer oriven/K abòrer
SFX A òrer orivense/K abòrer
SFX A òrer orivion/K abòrer
SFX A òrer orivionse/K abòrer
SFX A òrer orivié/O abòrer
SFX A òrer oriviéu/P abòrer
SFX A òrer orivon/K abòrer
SFX A òrer orivonse/K abòrer
SFX A òrer orié/O abòrer
SFX A òrer oriéu/P abòrer
SFX A òrer oron/K abòrer
SFX A òrer orone/K abòrer
SFX A òrer oronse/K abòrer
SFX A òrer orua/H abòrer
SFX A òrer oruda/H abòrer
SFX A òrer orude/H abòrer
SFX A òrer orudi/H abòrer
SFX A òrer orudo/H abòrer
SFX A òrer orue/H abòrer
SFX A òrer orui/H abòrer
SFX A òrer oruo/H abòrer
SFX A òrer oré/GO abòrer
SFX A òrer oréa/IOQ abòrer
SFX A òrer orée/I abòrer
SFX A òrer oréelo/R abòrer
SFX A òrer oréi/MO abòrer
SFX A òrer oréimo/K abòrer
SFX A òrer oréimoi/L abòrer
SFX A òrer oréitu/N abòrer
SFX A òrer oréo/I abòrer
SFX A òrer orésimo abòrer
SFX A òrer oréu/P abòrer
SFX A òrer orévelo/R abòrer
SFX A òrer orévimo/K abòrer
SFX A òrer orévimoi/L abòrer
SFX A òrer orévitu/N abòrer
SFX A òrer orí/GO abòrer
SFX A òrer oríu/P abòrer
SFX A òrer orú abòrer
SFX A òrxer orxeai/J [kps]òrxer
SFX A òrxer orxeau/P [kps]òrxer
SFX A òrxer orxede [kps]òrxer
SFX A òrxer orxeei/J [kps]òrxer
SFX A òrxer orxege [kps]òrxer
SFX A òrxer orxemo/K [kps]òrxer
SFX A òrxer orxemoi/L [kps]òrxer
SFX A òrxer orxen/K [kps]òrxer
SFX A òrxer orxendo/EG [kps]òrxer
SFX A òrxer orxene/K [kps]òrxer
SFX A òrxer orxense/K [kps]òrxer
SFX A òrxer orxente [kps]òrxer
SFX A òrxer orxeoi/J [kps]òrxer
SFX A òrxer orxeralo/R [kps]òrxer
SFX A òrxer orxeratu/N [kps]òrxer
SFX A òrxer orxerave/QS [kps]òrxer
SFX A òrxer orxeremo/K [kps]òrxer
SFX A òrxer orxeremoi/L [kps]òrxer
SFX A òrxer orxeren/K [kps]òrxer
SFX A òrxer orxerense/K [kps]òrxer
SFX A òrxer orxeresi/O [kps]òrxer
SFX A òrxer orxeresiu/P [kps]òrxer
SFX A òrxer orxeriai/J [kps]òrxer
SFX A òrxer orxeriei/J [kps]òrxer
SFX A òrxer orxerimo/K [kps]òrxer
SFX A òrxer orxerimoi/L [kps]òrxer
SFX A òrxer orxerion/K [kps]òrxer
SFX A òrxer orxerionse/K [kps]òrxer
SFX A òrxer orxerisen/K [kps]òrxer
SFX A òrxer orxerisense/K [kps]òrxer
SFX A òrxer orxerision/K [kps]òrxer
SFX A òrxer orxerisionse/K [kps]òrxer
SFX A òrxer orxerisié/O [kps]òrxer
SFX A òrxer orxerisiéu/P [kps]òrxer
SFX A òrxer orxerison/K [kps]òrxer
SFX A òrxer orxerisonse/K [kps]òrxer
SFX A òrxer orxerié/O [kps]òrxer
SFX A òrxer orxeriéu/P [kps]òrxer
SFX A òrxer orxeron/K [kps]òrxer
SFX A òrxer orxeronse/K [kps]òrxer
SFX A òrxer orxerà/IMQ [kps]òrxer
SFX A òrxer orxeràe/Q [kps]òrxer
SFX A òrxer orxerài/J [kps]òrxer
SFX A òrxer orxerè/I [kps]òrxer
SFX A òrxer orxerèi/J [kps]òrxer
SFX A òrxer orxeré/O [kps]òrxer
SFX A òrxer orxerésimo/K [kps]òrxer
SFX A òrxer orxerésimoi/L [kps]òrxer
SFX A òrxer orxeréu/P [kps]òrxer
SFX A òrxer orxerí/O [kps]òrxer
SFX A òrxer orxería/IMQ [kps]òrxer
SFX A òrxer orxeríatu/N [kps]òrxer
SFX A òrxer orxeríe/IQ [kps]òrxer
SFX A òrxer orxeríelo/R [kps]òrxer
SFX A òrxer orxeríu/P [kps]òrxer
SFX A òrxer orxerò/I [kps]òrxer
SFX A òrxer orxeròi/J [kps]òrxer
SFX A òrxer orxese/H [kps]òrxer
SFX A òrxer orxesi [kps]òrxer
SFX A òrxer orxesta/H [kps]òrxer
SFX A òrxer orxeste/H [kps]òrxer
SFX A òrxer orxesti/H [kps]òrxer
SFX A òrxer orxesto/H [kps]òrxer
SFX A òrxer orxeva/IOQ [kps]òrxer
SFX A òrxer orxevai/J [kps]òrxer
SFX A òrxer orxevau/P [kps]òrxer
SFX A òrxer orxeve/I [kps]òrxer
SFX A òrxer orxevei/J [kps]òrxer
SFX A òrxer orxevi/MO [kps]òrxer
SFX A òrxer orxevo/I [kps]òrxer
SFX A òrxer orxevoi/J [kps]òrxer
SFX A òrxer orximo/K [kps]òrxer
SFX A òrxer orximoi/L [kps]òrxer
SFX A òrxer orxion/K [kps]òrxer
SFX A òrxer orxione/K [kps]òrxer
SFX A òrxer orxionse/K [kps]òrxer
SFX A òrxer orxisen/K [kps]òrxer
SFX A òrxer orxisene/K [kps]òrxer
SFX A òrxer orxisense/K [kps]òrxer
SFX A òrxer orxision/K [kps]òrxer
SFX A òrxer orxisione/K [kps]òrxer
SFX A òrxer orxisionse/K [kps]òrxer
SFX A òrxer orxison/K [kps]òrxer
SFX A òrxer orxisone/K [kps]òrxer
SFX A òrxer orxisonse/K [kps]òrxer
SFX A òrxer orxiven/K [kps]òrxer
SFX A òrxer orxivense/K [kps]òrxer
SFX A òrxer orxivion/K [kps]òrxer
SFX A òrxer orxivionse/K [kps]òrxer
SFX A òrxer orxivié/O [kps]òrxer
SFX A òrxer orxiviéu/P [kps]òrxer
SFX A òrxer orxivon/K [kps]òrxer
SFX A òrxer orxivonse/K [kps]òrxer
SFX A òrxer orxié/O [kps]òrxer
SFX A òrxer orxiéu/P [kps]òrxer
SFX A òrxer orxon/K [kps]òrxer
SFX A òrxer orxone/K [kps]òrxer
SFX A òrxer orxonse/K [kps]òrxer
SFX A òrxer orxua/H [kps]òrxer
SFX A òrxer orxuda/H [kps]òrxer
SFX A òrxer orxude/H [kps]òrxer
SFX A òrxer orxudi/H [kps]òrxer
SFX A òrxer orxudo/H [kps]òrxer
SFX A òrxer orxue/H [kps]òrxer
SFX A òrxer orxui/H [kps]òrxer
SFX A òrxer orxuo/H [kps]òrxer
SFX A òrxer orxé/GO [kps]òrxer
SFX A òrxer orxéa/IOQ [kps]òrxer
SFX A òrxer orxée/I [kps]òrxer
SFX A òrxer orxéelo/R [kps]òrxer
SFX A òrxer orxéi/MO [kps]òrxer
SFX A òrxer orxéimo/K [kps]òrxer
SFX A òrxer orxéimoi/L [kps]òrxer
SFX A òrxer orxéitu/N [kps]òrxer
SFX A òrxer orxéo/I [kps]òrxer
SFX A òrxer orxésimo [kps]òrxer
SFX A òrxer orxéu/P [kps]òrxer
SFX A òrxer orxévelo/R [kps]òrxer
SFX A òrxer orxévimo/K [kps]òrxer
SFX A òrxer orxévimoi/L [kps]òrxer
SFX A òrxer orxévitu/N [kps]òrxer
SFX A òrxer orxí/GO [kps]òrxer
SFX A òrxer orxíu/P [kps]òrxer
SFX A òrxer orxú [kps]òrxer
SFX A òrđer orđeai/J [kt]òrđer
SFX A òrđer orđeau/P [kt]òrđer
SFX A òrđer orđede [kt]òrđer
SFX A òrđer orđeei/J [kt]òrđer
SFX A òrđer orđege [kt]òrđer
SFX A òrđer orđemo/K [kt]òrđer
SFX A òrđer orđemoi/L [kt]òrđer
SFX A òrđer orđen/K [kt]òrđer
SFX A òrđer orđendo/EG [kt]òrđer
SFX A òrđer orđene/K [kt]òrđer
SFX A òrđer orđense/K [kt]òrđer
SFX A òrđer orđente [kt]òrđer
SFX A òrđer orđeoi/J [kt]òrđer
SFX A òrđer orđeralo/R [kt]òrđer
SFX A òrđer orđeratu/N [kt]òrđer
SFX A òrđer orđerave/QS [kt]òrđer
SFX A òrđer orđeremo/K [kt]òrđer
SFX A òrđer orđeremoi/L [kt]òrđer
SFX A òrđer orđeren/K [kt]òrđer
SFX A òrđer orđerense/K [kt]òrđer
SFX A òrđer orđeresi/O [kt]òrđer
SFX A òrđer orđeresiu/P [kt]òrđer
SFX A òrđer orđeriai/J [kt]òrđer
SFX A òrđer orđeriei/J [kt]òrđer
SFX A òrđer orđerimo/K [kt]òrđer
SFX A òrđer orđerimoi/L [kt]òrđer
SFX A òrđer orđerion/K [kt]òrđer
SFX A òrđer orđerionse/K [kt]òrđer
SFX A òrđer orđerisen/K [kt]òrđer
SFX A òrđer orđerisense/K [kt]òrđer
SFX A òrđer orđerision/K [kt]òrđer
SFX A òrđer orđerisionse/K [kt]òrđer
SFX A òrđer orđerisié/O [kt]òrđer
SFX A òrđer orđerisiéu/P [kt]òrđer
SFX A òrđer orđerison/K [kt]òrđer
SFX A òrđer orđerisonse/K [kt]òrđer
SFX A òrđer orđerié/O [kt]òrđer
SFX A òrđer orđeriéu/P [kt]òrđer
SFX A òrđer orđeron/K [kt]òrđer
SFX A òrđer orđeronse/K [kt]òrđer
SFX A òrđer orđerà/IMQ [kt]òrđer
SFX A òrđer orđeràe/Q [kt]òrđer
SFX A òrđer orđerài/J [kt]òrđer
SFX A òrđer orđerè/I [kt]òrđer
SFX A òrđer orđerèi/J [kt]òrđer
SFX A òrđer orđeré/O [kt]òrđer
SFX A òrđer orđerésimo/K [kt]òrđer
SFX A òrđer orđerésimoi/L [kt]òrđer
SFX A òrđer orđeréu/P [kt]òrđer
SFX A òrđer orđerí/O [kt]òrđer
SFX A òrđer orđería/IMQ [kt]òrđer
SFX A òrđer orđeríatu/N [kt]òrđer
SFX A òrđer orđeríe/IQ [kt]òrđer
SFX A òrđer orđeríelo/R [kt]òrđer
SFX A òrđer orđeríu/P [kt]òrđer
SFX A òrđer orđerò/I [kt]òrđer
SFX A òrđer orđeròi/J [kt]òrđer
SFX A òrđer orđese/H [kt]òrđer
SFX A òrđer orđesi [kt]òrđer
SFX A òrđer orđesta/H [kt]òrđer
SFX A òrđer orđeste/H [kt]òrđer
SFX A òrđer orđesti/H [kt]òrđer
SFX A òrđer orđesto/H [kt]òrđer
SFX A òrđer orđeva/IOQ [kt]òrđer
SFX A òrđer orđevai/J [kt]òrđer
SFX A òrđer orđevau/P [kt]òrđer
SFX A òrđer orđeve/I [kt]òrđer
SFX A òrđer orđevei/J [kt]òrđer
SFX A òrđer orđevi/MO [kt]òrđer
SFX A òrđer orđevo/I [kt]òrđer
SFX A òrđer orđevoi/J [kt]òrđer
SFX A òrđer orđimo/K [kt]òrđer
SFX A òrđer orđimoi/L [kt]òrđer
SFX A òrđer orđion/K [kt]òrđer
SFX A òrđer orđione/K [kt]òrđer
SFX A òrđer orđionse/K [kt]òrđer
SFX A òrđer orđisen/K [kt]òrđer
SFX A òrđer orđisene/K [kt]òrđer
SFX A òrđer orđisense/K [kt]òrđer
SFX A òrđer orđision/K [kt]òrđer
SFX A òrđer orđisione/K [kt]òrđer
SFX A òrđer orđisionse/K [kt]òrđer
SFX A òrđer orđison/K [kt]òrđer
SFX A òrđer orđisone/K [kt]òrđer
SFX A òrđer orđisonse/K [kt]òrđer
SFX A òrđer orđiven/K [kt]òrđer
SFX A òrđer orđivense/K [kt]òrđer
SFX A òrđer orđivion/K [kt]òrđer
SFX A òrđer orđivionse/K [kt]òrđer
SFX A òrđer orđivié/O [kt]òrđer
SFX A òrđer orđiviéu/P [kt]òrđer
SFX A òrđer orđivon/K [kt]òrđer
SFX A òrđer orđivonse/K [kt]òrđer
SFX A òrđer orđié/O [kt]òrđer
SFX A òrđer orđiéu/P [kt]òrđer
SFX A òrđer orđon/K [kt]òrđer
SFX A òrđer orđone/K [kt]òrđer
SFX A òrđer orđonse/K [kt]òrđer
SFX A òrđer orđua/H [kt]òrđer
SFX A òrđer orđuda/H [kt]òrđer
SFX A òrđer orđude/H [kt]òrđer
SFX A òrđer orđudi/H [kt]òrđer
SFX A òrđer orđudo/H [kt]òrđer
SFX A òrđer orđue/H [kt]òrđer
SFX A òrđer orđui/H [kt]òrđer
SFX A òrđer orđuo/H [kt]òrđer
SFX A òrđer orđé/GO [kt]òrđer
SFX A òrđer orđéa/IOQ [kt]òrđer
SFX A òrđer orđée/I [kt]òrđer
SFX A òrđer orđéelo/R [kt]òrđer
SFX A òrđer orđéi/MO [kt]òrđer
SFX A òrđer orđéimo/K [kt]òrđer
SFX A òrđer orđéimoi/L [kt]òrđer
SFX A òrđer orđéitu/N [kt]òrđer
SFX A òrđer orđéo/I [kt]òrđer
SFX A òrđer orđésimo [kt]òrđer
SFX A òrđer orđéu/P [kt]òrđer
SFX A òrđer orđévelo/R [kt]òrđer
SFX A òrđer orđévimo/K [kt]òrđer
SFX A òrđer orđévimoi/L [kt]òrđer
SFX A òrđer orđévitu/N [kt]òrđer
SFX A òrđer orđí/GO [kt]òrđer
SFX A òrđer orđíu/P [kt]òrđer
SFX A òrđer orđú [kt]òrđer
SFX A òser oseai/J tòser
SFX A òser oseau/P tòser
SFX A òser osede tòser
SFX A òser oseei/J tòser
SFX A òser osege tòser
SFX A òser osemo/K tòser
SFX A òser osemoi/L tòser
SFX A òser osen/K tòser
SFX A òser osendo/EG tòser
SFX A òser osene/K tòser
SFX A òser osense/K tòser
SFX A òser osente tòser
SFX A òser oseoi/J tòser
SFX A òser oseralo/R tòser
SFX A òser oseratu/N tòser
SFX A òser oserave/QS tòser
SFX A òser oseremo/K tòser
SFX A òser oseremoi/L tòser
SFX A òser oseren/K tòser
SFX A òser oserense/K tòser
SFX A òser oseresi/O tòser
SFX A òser oseresiu/P tòser
SFX A òser oseriai/J tòser
SFX A òser oseriei/J tòser
SFX A òser oserimo/K tòser
SFX A òser oserimoi/L tòser
SFX A òser oserion/K tòser
SFX A òser oserionse/K tòser
SFX A òser oserisen/K tòser
SFX A òser oserisense/K tòser
SFX A òser oserision/K tòser
SFX A òser oserisionse/K tòser
SFX A òser oserisié/O tòser
SFX A òser oserisiéu/P tòser
SFX A òser oserison/K tòser
SFX A òser oserisonse/K tòser
SFX A òser oserié/O tòser
SFX A òser oseriéu/P tòser
SFX A òser oseron/K tòser
SFX A òser oseronse/K tòser
SFX A òser oserà/IMQ tòser
SFX A òser oseràe/Q tòser
SFX A òser oserài/J tòser
SFX A òser oserè/I tòser
SFX A òser oserèi/J tòser
SFX A òser oseré/O tòser
SFX A òser oserésimo/K tòser
SFX A òser oserésimoi/L tòser
SFX A òser oseréu/P tòser
SFX A òser oserí/O tòser
SFX A òser osería/IMQ tòser
SFX A òser oseríatu/N tòser
SFX A òser oseríe/IQ tòser
SFX A òser oseríelo/R tòser
SFX A òser oseríu/P tòser
SFX A òser oserò/I tòser
SFX A òser oseròi/J tòser
SFX A òser osese/H tòser
SFX A òser osesi tòser
SFX A òser osesta/H tòser
SFX A òser oseste/H tòser
SFX A òser osesti/H tòser
SFX A òser osesto/H tòser
SFX A òser oseva/IOQ tòser
SFX A òser osevai/J tòser
SFX A òser osevau/P tòser
SFX A òser oseve/I tòser
SFX A òser osevei/J tòser
SFX A òser osevi/MO tòser
SFX A òser osevo/I tòser
SFX A òser osevoi/J tòser
SFX A òser osimo/K tòser
SFX A òser osimoi/L tòser
SFX A òser osion/K tòser
SFX A òser osione/K tòser
SFX A òser osionse/K tòser
SFX A òser osisen/K tòser
SFX A òser osisene/K tòser
SFX A òser osisense/K tòser
SFX A òser osision/K tòser
SFX A òser osisione/K tòser
SFX A òser osisionse/K tòser
SFX A òser osison/K tòser
SFX A òser osisone/K tòser
SFX A òser osisonse/K tòser
SFX A òser osiven/K tòser
SFX A òser osivense/K tòser
SFX A òser osivion/K tòser
SFX A òser osivionse/K tòser
SFX A òser osivié/O tòser
SFX A òser osiviéu/P tòser
SFX A òser osivon/K tòser
SFX A òser osivonse/K tòser
SFX A òser osié/O tòser
SFX A òser osiéu/P tòser
SFX A òser oson/K tòser
SFX A òser osone/K tòser
SFX A òser osonse/K tòser
SFX A òser osua/H tòser
SFX A òser osuda/H tòser
SFX A òser osude/H tòser
SFX A òser osudi/H tòser
SFX A òser osudo/H tòser
SFX A òser osue/H tòser
SFX A òser osui/H tòser
SFX A òser osuo/H tòser
SFX A òser osé/GO tòser
SFX A òser oséa/IOQ tòser
SFX A òser osée/I tòser
SFX A òser oséelo/R tòser
SFX A òser oséi/MO tòser
SFX A òser oséimo/K tòser
SFX A òser oséimoi/L tòser
SFX A òser oséitu/N tòser
SFX A òser oséo/I tòser
SFX A òser osésimo tòser
SFX A òser oséu/P tòser
SFX A òser osévelo/R tòser
SFX A òser osévimo/K tòser
SFX A òser osévimoi/L tòser
SFX A òser osévitu/N tòser
SFX A òser osí/GO tòser
SFX A òser osíu/P tòser
SFX A òser osú tòser
SFX A òter oteai/J [jk]òter
SFX A òter oteau/P [jk]òter
SFX A òter otede [jk]òter
SFX A òter oteei/J [jk]òter
SFX A òter otege [jk]òter
SFX A òter otemo/K [jk]òter
SFX A òter otemoi/L [jk]òter
SFX A òter oten/K [jk]òter
SFX A òter otendo/EG [jk]òter
SFX A òter otene/K [jk]òter
SFX A òter otense/K [jk]òter
SFX A òter otente [jk]òter
SFX A òter oteoi/J [jk]òter
SFX A òter oteralo/R [jk]òter
SFX A òter oteratu/N [jk]òter
SFX A òter oterave/QS [jk]òter
SFX A òter oteremo/K [jk]òter
SFX A òter oteremoi/L [jk]òter
SFX A òter oteren/K [jk]òter
SFX A òter oterense/K [jk]òter
SFX A òter oteresi/O [jk]òter
SFX A òter oteresiu/P [jk]òter
SFX A òter oteriai/J [jk]òter
SFX A òter oteriei/J [jk]òter
SFX A òter oterimo/K [jk]òter
SFX A òter oterimoi/L [jk]òter
SFX A òter oterion/K [jk]òter
SFX A òter oterionse/K [jk]òter
SFX A òter oterisen/K [jk]òter
SFX A òter oterisense/K [jk]òter
SFX A òter oterision/K [jk]òter
SFX A òter oterisionse/K [jk]òter
SFX A òter oterisié/O [jk]òter
SFX A òter oterisiéu/P [jk]òter
SFX A òter oterison/K [jk]òter
SFX A òter oterisonse/K [jk]òter
SFX A òter oterié/O [jk]òter
SFX A òter oteriéu/P [jk]òter
SFX A òter oteron/K [jk]òter
SFX A òter oteronse/K [jk]òter
SFX A òter oterà/IMQ [jk]òter
SFX A òter oteràe/Q [jk]òter
SFX A òter oterài/J [jk]òter
SFX A òter oterè/I [jk]òter
SFX A òter oterèi/J [jk]òter
SFX A òter oteré/O [jk]òter
SFX A òter oterésimo/K [jk]òter
SFX A òter oterésimoi/L [jk]òter
SFX A òter oteréu/P [jk]òter
SFX A òter oterí/O [jk]òter
SFX A òter otería/IMQ [jk]òter
SFX A òter oteríatu/N [jk]òter
SFX A òter oteríe/IQ [jk]òter
SFX A òter oteríelo/R [jk]òter
SFX A òter oteríu/P [jk]òter
SFX A òter oterò/I [jk]òter
SFX A òter oteròi/J [jk]òter
SFX A òter otese/H [jk]òter
SFX A òter otesi [jk]òter
SFX A òter otesta/H [jk]òter
SFX A òter oteste/H [jk]òter
SFX A òter otesti/H [jk]òter
SFX A òter otesto/H [jk]òter
SFX A òter oteva/IOQ [jk]òter
SFX A òter otevai/J [jk]òter
SFX A òter otevau/P [jk]òter
SFX A òter oteve/I [jk]òter
SFX A òter otevei/J [jk]òter
SFX A òter otevi/MO [jk]òter
SFX A òter otevo/I [jk]òter
SFX A òter otevoi/J [jk]òter
SFX A òter otimo/K [jk]òter
SFX A òter otimoi/L [jk]òter
SFX A òter otion/K [jk]òter
SFX A òter otione/K [jk]òter
SFX A òter otionse/K [jk]òter
SFX A òter otisen/K [jk]òter
SFX A òter otisene/K [jk]òter
SFX A òter otisense/K [jk]òter
SFX A òter otision/K [jk]òter
SFX A òter otisione/K [jk]òter
SFX A òter otisionse/K [jk]òter
SFX A òter otison/K [jk]òter
SFX A òter otisone/K [jk]òter
SFX A òter otisonse/K [jk]òter
SFX A òter otiven/K [jk]òter
SFX A òter otivense/K [jk]òter
SFX A òter otivion/K [jk]òter
SFX A òter otivionse/K [jk]òter
SFX A òter otivié/O [jk]òter
SFX A òter otiviéu/P [jk]òter
SFX A òter otivon/K [jk]òter
SFX A òter otivonse/K [jk]òter
SFX A òter otié/O [jk]òter
SFX A òter otiéu/P [jk]òter
SFX A òter oton/K [jk]òter
SFX A òter otone/K [jk]òter
SFX A òter otonse/K [jk]òter
SFX A òter otua/H [jk]òter
SFX A òter otuda/H [jk]òter
SFX A òter otude/H [jk]òter
SFX A òter otudi/H [jk]òter
SFX A òter otudo/H [jk]òter
SFX A òter otue/H [jk]òter
SFX A òter otui/H [jk]òter
SFX A òter otuo/H [jk]òter
SFX A òter oté/GO [jk]òter
SFX A òter otéa/IOQ [jk]òter
SFX A òter otée/I [jk]òter
SFX A òter otéelo/R [jk]òter
SFX A òter otéi/MO [jk]òter
SFX A òter otéimo/K [jk]òter
SFX A òter otéimoi/L [jk]òter
SFX A òter otéitu/N [jk]òter
SFX A òter otéo/I [jk]òter
SFX A òter otésimo [jk]òter
SFX A òter otéu/P [jk]òter
SFX A òter otévelo/R [jk]òter
SFX A òter otévimo/K [jk]òter
SFX A òter otévimoi/L [jk]òter
SFX A òter otévitu/N [jk]òter
SFX A òter otí/GO [jk]òter
SFX A òter otíu/P [jk]òter
SFX A òter otú [jk]òter
SFX A òver oveai/J [im]òver
SFX A òver oveau/P [im]òver
SFX A òver ovede [im]òver
SFX A òver oveei/J [im]òver
SFX A òver ovege [im]òver
SFX A òver ovemo/K [im]òver
SFX A òver ovemoi/L [im]òver
SFX A òver oven/K [im]òver
SFX A òver ovendo/EG [im]òver
SFX A òver ovene/K [im]òver
SFX A òver ovense/K [im]òver
SFX A òver ovente [im]òver
SFX A òver oveoi/J [im]òver
SFX A òver overalo/R [im]òver
SFX A òver overatu/N [im]òver
SFX A òver overave/QS [im]òver
SFX A òver overemo/K [im]òver
SFX A òver overemoi/L [im]òver
SFX A òver overen/K [im]òver
SFX A òver overense/K [im]òver
SFX A òver overesi/O [im]òver
SFX A òver overesiu/P [im]òver
SFX A òver overiai/J [im]òver
SFX A òver overiei/J [im]òver
SFX A òver overimo/K [im]òver
SFX A òver overimoi/L [im]òver
SFX A òver overion/K [im]òver
SFX A òver overionse/K [im]òver
SFX A òver overisen/K [im]òver
SFX A òver overisense/K [im]òver
SFX A òver overision/K [im]òver
SFX A òver overisionse/K [im]òver
SFX A òver overisié/O [im]òver
SFX A òver overisiéu/P [im]òver
SFX A òver overison/K [im]òver
SFX A òver overisonse/K [im]òver
SFX A òver overié/O [im]òver
SFX A òver overiéu/P [im]òver
SFX A òver overon/K [im]òver
SFX A òver overonse/K [im]òver
SFX A òver overà/IMQ [im]òver
SFX A òver overàe/Q [im]òver
SFX A òver overài/J [im]òver
SFX A òver overè/I [im]òver
SFX A òver overèi/J [im]òver
SFX A òver overé/O [im]òver
SFX A òver overésimo/K [im]òver
SFX A òver overésimoi/L [im]òver
SFX A òver overéu/P [im]òver
SFX A òver overí/O [im]òver
SFX A òver overía/IMQ [im]òver
SFX A òver overíatu/N [im]òver
SFX A òver overíe/IQ [im]òver
SFX A òver overíelo/R [im]òver
SFX A òver overíu/P [im]òver
SFX A òver overò/I [im]òver
SFX A òver overòi/J [im]òver
SFX A òver ovese/H [im]òver
SFX A òver ovesi [im]òver
SFX A òver ovesta/H [im]òver
SFX A òver oveste/H [im]òver
SFX A òver ovesti/H [im]òver
SFX A òver ovesto/H [im]òver
SFX A òver oveva/IOQ [im]òver
SFX A òver ovevai/J [im]òver
SFX A òver ovevau/P [im]òver
SFX A òver oveve/I [im]òver
SFX A òver ovevei/J [im]òver
SFX A òver ovevi/MO [im]òver
SFX A òver ovevo/I [im]òver
SFX A òver ovevoi/J [im]òver
SFX A òver ovimo/K [im]òver
SFX A òver ovimoi/L [im]òver
SFX A òver ovion/K [im]òver
SFX A òver ovione/K [im]òver
SFX A òver ovionse/K [im]òver
SFX A òver ovisen/K [im]òver
SFX A òver ovisene/K [im]òver
SFX A òver ovisense/K [im]òver
SFX A òver ovision/K [im]òver
SFX A òver ovisione/K [im]òver
SFX A òver ovisionse/K [im]òver
SFX A òver ovison/K [im]òver
SFX A òver ovisone/K [im]òver
SFX A òver ovisonse/K [im]òver
SFX A òver oviven/K [im]òver
SFX A òver ovivense/K [im]òver
SFX A òver ovivion/K [im]òver
SFX A òver ovivionse/K [im]òver
SFX A òver ovivié/O [im]òver
SFX A òver oviviéu/P [im]òver
SFX A òver ovivon/K [im]òver
SFX A òver ovivonse/K [im]òver
SFX A òver ovié/O [im]òver
SFX A òver oviéu/P [im]òver
SFX A òver ovon/K [im]òver
SFX A òver ovone/K [im]òver
SFX A òver ovonse/K [im]òver
SFX A òver ovua/H [im]òver
SFX A òver ovuda/H [im]òver
SFX A òver ovude/H [im]òver
SFX A òver ovudi/H [im]òver
SFX A òver ovudo/H [im]òver
SFX A òver ovue/H [im]òver
SFX A òver ovui/H [im]òver
SFX A òver ovuo/H [im]òver
SFX A òver ové/GO [im]òver
SFX A òver ovéa/IOQ [im]òver
SFX A òver ovée/I [im]òver
SFX A òver ovéelo/R [im]òver
SFX A òver ovéi/MO [im]òver
SFX A òver ovéimo/K [im]òver
SFX A òver ovéimoi/L [im]òver
SFX A òver ovéitu/N [im]òver
SFX A òver ovéo/I [im]òver
SFX A òver ovésimo [im]òver
SFX A òver ovéu/P [im]òver
SFX A òver ovévelo/R [im]òver
SFX A òver ovévimo/K [im]òver
SFX A òver ovévimoi/L [im]òver
SFX A òver ovévitu/N [im]òver
SFX A òver oví/GO [im]òver
SFX A òver ovíu/P [im]òver
SFX A òver ovú [im]òver
SFX A òxer oxeai/J [kn]òxer
SFX A òxer oxeau/P [kn]òxer
SFX A òxer oxede [kn]òxer
SFX A òxer oxeei/J [kn]òxer
SFX A òxer oxege [kn]òxer
SFX A òxer oxemo/K [kn]òxer
SFX A òxer oxemoi/L [kn]òxer
SFX A òxer oxen/K [kn]òxer
SFX A òxer oxendo/EG [kn]òxer
SFX A òxer oxene/K [kn]òxer
SFX A òxer oxense/K [kn]òxer
SFX A òxer oxente [kn]òxer
SFX A òxer oxeoi/J [kn]òxer
SFX A òxer oxeralo/R [kn]òxer
SFX A òxer oxeratu/N [kn]òxer
SFX A òxer oxerave/QS [kn]òxer
SFX A òxer oxeremo/K [kn]òxer
SFX A òxer oxeremoi/L [kn]òxer
SFX A òxer oxeren/K [kn]òxer
SFX A òxer oxerense/K [kn]òxer
SFX A òxer oxeresi/O [kn]òxer
SFX A òxer oxeresiu/P [kn]òxer
SFX A òxer oxeriai/J [kn]òxer
SFX A òxer oxeriei/J [kn]òxer
SFX A òxer oxerimo/K [kn]òxer
SFX A òxer oxerimoi/L [kn]òxer
SFX A òxer oxerion/K [kn]òxer
SFX A òxer oxerionse/K [kn]òxer
SFX A òxer oxerisen/K [kn]òxer
SFX A òxer oxerisense/K [kn]òxer
SFX A òxer oxerision/K [kn]òxer
SFX A òxer oxerisionse/K [kn]òxer
SFX A òxer oxerisié/O [kn]òxer
SFX A òxer oxerisiéu/P [kn]òxer
SFX A òxer oxerison/K [kn]òxer
SFX A òxer oxerisonse/K [kn]òxer
SFX A òxer oxerié/O [kn]òxer
SFX A òxer oxeriéu/P [kn]òxer
SFX A òxer oxeron/K [kn]òxer
SFX A òxer oxeronse/K [kn]òxer
SFX A òxer oxerà/IMQ [kn]òxer
SFX A òxer oxeràe/Q [kn]òxer
SFX A òxer oxerài/J [kn]òxer
SFX A òxer oxerè/I [kn]òxer
SFX A òxer oxerèi/J [kn]òxer
SFX A òxer oxeré/O [kn]òxer
SFX A òxer oxerésimo/K [kn]òxer
SFX A òxer oxerésimoi/L [kn]òxer
SFX A òxer oxeréu/P [kn]òxer
SFX A òxer oxerí/O [kn]òxer
SFX A òxer oxería/IMQ [kn]òxer
SFX A òxer oxeríatu/N [kn]òxer
SFX A òxer oxeríe/IQ [kn]òxer
SFX A òxer oxeríelo/R [kn]òxer
SFX A òxer oxeríu/P [kn]òxer
SFX A òxer oxerò/I [kn]òxer
SFX A òxer oxeròi/J [kn]òxer
SFX A òxer oxese/H [kn]òxer
SFX A òxer oxesi [kn]òxer
SFX A òxer oxesta/H [kn]òxer
SFX A òxer oxeste/H [kn]òxer
SFX A òxer oxesti/H [kn]òxer
SFX A òxer oxesto/H [kn]òxer
SFX A òxer oxeva/IOQ [kn]òxer
SFX A òxer oxevai/J [kn]òxer
SFX A òxer oxevau/P [kn]òxer
SFX A òxer oxeve/I [kn]òxer
SFX A òxer oxevei/J [kn]òxer
SFX A òxer oxevi/MO [kn]òxer
SFX A òxer oxevo/I [kn]òxer
SFX A òxer oxevoi/J [kn]òxer
SFX A òxer oximo/K [kn]òxer
SFX A òxer oximoi/L [kn]òxer
SFX A òxer oxion/K [kn]òxer
SFX A òxer oxione/K [kn]òxer
SFX A òxer oxionse/K [kn]òxer
SFX A òxer oxisen/K [kn]òxer
SFX A òxer oxisene/K [kn]òxer
SFX A òxer oxisense/K [kn]òxer
SFX A òxer oxision/K [kn]òxer
SFX A òxer oxisione/K [kn]òxer
SFX A òxer oxisionse/K [kn]òxer
SFX A òxer oxison/K [kn]òxer
SFX A òxer oxisone/K [kn]òxer
SFX A òxer oxisonse/K [kn]òxer
SFX A òxer oxiven/K [kn]òxer
SFX A òxer oxivense/K [kn]òxer
SFX A òxer oxivion/K [kn]òxer
SFX A òxer oxivionse/K [kn]òxer
SFX A òxer oxivié/O [kn]òxer
SFX A òxer oxiviéu/P [kn]òxer
SFX A òxer oxivon/K [kn]òxer
SFX A òxer oxivonse/K [kn]òxer
SFX A òxer oxié/O [kn]òxer
SFX A òxer oxiéu/P [kn]òxer
SFX A òxer oxon/K [kn]òxer
SFX A òxer oxone/K [kn]òxer
SFX A òxer oxonse/K [kn]òxer
SFX A òxer oxua/H [kn]òxer
SFX A òxer oxuda/H [kn]òxer
SFX A òxer oxude/H [kn]òxer
SFX A òxer oxudi/H [kn]òxer
SFX A òxer oxudo/H [kn]òxer
SFX A òxer oxue/H [kn]òxer
SFX A òxer oxui/H [kn]òxer
SFX A òxer oxuo/H [kn]òxer
SFX A òxer oxé/GO [kn]òxer
SFX A òxer oxéa/IOQ [kn]òxer
SFX A òxer oxée/I [kn]òxer
SFX A òxer oxéelo/R [kn]òxer
SFX A òxer oxéi/MO [kn]òxer
SFX A òxer oxéimo/K [kn]òxer
SFX A òxer oxéimoi/L [kn]òxer
SFX A òxer oxéitu/N [kn]òxer
SFX A òxer oxéo/I [kn]òxer
SFX A òxer oxésimo [kn]òxer
SFX A òxer oxéu/P [kn]òxer
SFX A òxer oxévelo/R [kn]òxer
SFX A òxer oxévimo/K [kn]òxer
SFX A òxer oxévimoi/L [kn]òxer
SFX A òxer oxévitu/N [kn]òxer
SFX A òxer oxí/GO [kn]òxer
SFX A òxer oxíu/P [kn]òxer
SFX A òxer oxú [kn]òxer
SFX A òñer oñeai/J kòñer
SFX A òñer oñeau/P kòñer
SFX A òñer oñede kòñer
SFX A òñer oñeei/J kòñer
SFX A òñer oñege kòñer
SFX A òñer oñemo/K kòñer
SFX A òñer oñemoi/L kòñer
SFX A òñer oñen/K kòñer
SFX A òñer oñendo/EG kòñer
SFX A òñer oñene/K kòñer
SFX A òñer oñense/K kòñer
SFX A òñer oñente kòñer
SFX A òñer oñeoi/J kòñer
SFX A òñer oñeralo/R kòñer
SFX A òñer oñeratu/N kòñer
SFX A òñer oñerave/QS kòñer
SFX A òñer oñeremo/K kòñer
SFX A òñer oñeremoi/L kòñer
SFX A òñer oñeren/K kòñer
SFX A òñer oñerense/K kòñer
SFX A òñer oñeresi/O kòñer
SFX A òñer oñeresiu/P kòñer
SFX A òñer oñeriai/J kòñer
SFX A òñer oñeriei/J kòñer
SFX A òñer oñerimo/K kòñer
SFX A òñer oñerimoi/L kòñer
SFX A òñer oñerion/K kòñer
SFX A òñer oñerionse/K kòñer
SFX A òñer oñerisen/K kòñer
SFX A òñer oñerisense/K kòñer
SFX A òñer oñerision/K kòñer
SFX A òñer oñerisionse/K kòñer
SFX A òñer oñerisié/O kòñer
SFX A òñer oñerisiéu/P kòñer
SFX A òñer oñerison/K kòñer
SFX A òñer oñerisonse/K kòñer
SFX A òñer oñerié/O kòñer
SFX A òñer oñeriéu/P kòñer
SFX A òñer oñeron/K kòñer
SFX A òñer oñeronse/K kòñer
SFX A òñer oñerà/IMQ kòñer
SFX A òñer oñeràe/Q kòñer
SFX A òñer oñerài/J kòñer
SFX A òñer oñerè/I kòñer
SFX A òñer oñerèi/J kòñer
SFX A òñer oñeré/O kòñer
SFX A òñer oñerésimo/K kòñer
SFX A òñer oñerésimoi/L kòñer
SFX A òñer oñeréu/P kòñer
SFX A òñer oñerí/O kòñer
SFX A òñer oñería/IMQ kòñer
SFX A òñer oñeríatu/N kòñer
SFX A òñer oñeríe/IQ kòñer
SFX A òñer oñeríelo/R kòñer
SFX A òñer oñeríu/P kòñer
SFX A òñer oñerò/I kòñer
SFX A òñer oñeròi/J kòñer
SFX A òñer oñese/H kòñer
SFX A òñer oñesi kòñer
SFX A òñer oñesta/H kòñer
SFX A òñer oñeste/H kòñer
SFX A òñer oñesti/H kòñer
SFX A òñer oñesto/H kòñer
SFX A òñer oñeva/IOQ kòñer
SFX A òñer oñevai/J kòñer
SFX A òñer oñevau/P kòñer
SFX A òñer oñeve/I kòñer
SFX A òñer oñevei/J kòñer
SFX A òñer oñevi/MO kòñer
SFX A òñer oñevo/I kòñer
SFX A òñer oñevoi/J kòñer
SFX A òñer oñimo/K kòñer
SFX A òñer oñimoi/L kòñer
SFX A òñer oñisen/K kòñer
SFX A òñer oñisene/K kòñer
SFX A òñer oñisense/K kòñer
SFX A òñer oñision/K kòñer
SFX A òñer oñisione/K kòñer
SFX A òñer oñisionse/K kòñer
SFX A òñer oñison/K kòñer
SFX A òñer oñisone/K kòñer
SFX A òñer oñisonse/K kòñer
SFX A òñer oñiven/K kòñer
SFX A òñer oñivense/K kòñer
SFX A òñer oñivion/K kòñer
SFX A òñer oñivionse/K kòñer
SFX A òñer oñivié/O kòñer
SFX A òñer oñiviéu/P kòñer
SFX A òñer oñivon/K kòñer
SFX A òñer oñivonse/K kòñer
SFX A òñer oñié/O kòñer
SFX A òñer oñiéu/P kòñer
SFX A òñer oñon/K kòñer
SFX A òñer oñone/K kòñer
SFX A òñer oñonse/K kòñer
SFX A òñer oñua/H kòñer
SFX A òñer oñuda/H kòñer
SFX A òñer oñude/H kòñer
SFX A òñer oñudi/H kòñer
SFX A òñer oñudo/H kòñer
SFX A òñer oñue/H kòñer
SFX A òñer oñui/H kòñer
SFX A òñer oñuo/H kòñer
SFX A òñer oñé/GO kòñer
SFX A òñer oñéa/IOQ kòñer
SFX A òñer oñée/I kòñer
SFX A òñer oñéelo/R kòñer
SFX A òñer oñéi/MO kòñer
SFX A òñer oñéimo/K kòñer
SFX A òñer oñéimoi/L kòñer
SFX A òñer oñéitu/N kòñer
SFX A òñer oñéo/I kòñer
SFX A òñer oñésimo kòñer
SFX A òñer oñéu/P kòñer
SFX A òñer oñévelo/R kòñer
SFX A òñer oñévimo/K kòñer
SFX A òñer oñévimoi/L kòñer
SFX A òñer oñévitu/N kòñer
SFX A òñer oñí/GO kòñer
SFX A òñer oñíu/P kòñer
SFX A òñer oñú kòñer
SFX A ójer oja bójer
SFX A ójer oje/HIJQ bójer
SFX A ójer ojeai/J bójer
SFX A ójer ojeau/P bójer
SFX A ójer ojede bójer
SFX A ójer ojeei/J bójer
SFX A ójer ojege bójer
SFX A ójer ojemo/K bójer
SFX A ójer ojemoi/L bójer
SFX A ójer ojen/K bójer
SFX A ójer ojendo/EG bójer
SFX A ójer ojene/K bójer
SFX A ójer ojense/K bójer
SFX A ójer ojente bójer
SFX A ójer ojeoi/J bójer
SFX A ójer ojeralo/R bójer
SFX A ójer ojeratu/N bójer
SFX A ójer ojerave/QS bójer
SFX A ójer ojeremo/K bójer
SFX A ójer ojeremoi/L bójer
SFX A ójer ojeren/K bójer
SFX A ójer ojerense/K bójer
SFX A ójer ojeresi/O bójer
SFX A ójer ojeresiu/P bójer
SFX A ójer ojeriai/J bójer
SFX A ójer ojeriei/J bójer
SFX A ójer ojerimo/K bójer
SFX A ójer ojerimoi/L bójer
SFX A ójer ojerion/K bójer
SFX A ójer ojerionse/K bójer
SFX A ójer ojerisen/K bójer
SFX A ójer ojerisense/K bójer
SFX A ójer ojerision/K bójer
SFX A ójer ojerisionse/K bójer
SFX A ójer ojerisié/O bójer
SFX A ójer ojerisiéu/P bójer
SFX A ójer ojerison/K bójer
SFX A ójer ojerisonse/K bójer
SFX A ójer ojerié/O bójer
SFX A ójer ojeriéu/P bójer
SFX A ójer ojeron/K bójer
SFX A ójer ojeronse/K bójer
SFX A ójer ojerà/IMQ bójer
SFX A ójer ojeràe/Q bójer
SFX A ójer ojerài/J bójer
SFX A ójer ojerè/I bójer
SFX A ójer ojerèi/J bójer
SFX A ójer ojeré/O bójer
SFX A ójer ojerésimo/K bójer
SFX A ójer ojerésimoi/L bójer
SFX A ójer ojeréu/P bójer
SFX A ójer ojerí/O bójer
SFX A ójer ojería/IMQ bójer
SFX A ójer ojeríatu/N bójer
SFX A ójer ojeríe/IQ bójer
SFX A ójer ojeríelo/R bójer
SFX A ójer ojeríu/P bójer
SFX A ójer ojerò/I bójer
SFX A ójer ojeròi/J bójer
SFX A ójer ojese/H bójer
SFX A ójer ojesi bójer
SFX A ójer ojesta/H bójer
SFX A ójer ojeste/H bójer
SFX A ójer ojesti/H bójer
SFX A ójer ojesto/H bójer
SFX A ójer ojeva/IOQ bójer
SFX A ójer ojevai/J bójer
SFX A ójer ojevau/P bójer
SFX A ójer ojeve/I bójer
SFX A ójer ojevei/J bójer
SFX A ójer ojevi/MO bójer
SFX A ójer ojevo/I bójer
SFX A ójer ojevoi/J bójer
SFX A ójer oji/EGM bójer
SFX A ójer ojimo/K bójer
SFX A ójer ojimoi/L bójer
SFX A ójer ojisen/K bójer
SFX A ójer ojisene/K bójer
SFX A ójer ojisense/K bójer
SFX A ójer ojision/K bójer
SFX A ójer ojisione/K bójer
SFX A ójer ojisionse/K bójer
SFX A ójer ojison/K bójer
SFX A ójer ojisone/K bójer
SFX A ójer ojisonse/K bójer
SFX A ójer ojiven/K bójer
SFX A ójer ojivense/K bójer
SFX A ójer ojivion/K bójer
SFX A ójer ojivionse/K bójer
SFX A ójer ojivié/O bójer
SFX A ójer ojiviéu/P bójer
SFX A ójer ojivon/K bójer
SFX A ójer ojivonse/K bójer
SFX A ójer ojié/O bójer
SFX A ójer ojiéu/P bójer
SFX A ójer ojo/IJ bójer
SFX A ójer ojon/K bójer
SFX A ójer ojone/K bójer
SFX A ójer ojonse/K bójer
SFX A ójer ojua/H bójer
SFX A ójer ojuda/H bójer
SFX A ójer ojude/H bójer
SFX A ójer ojudi/H bójer
SFX A ójer ojudo/H bójer
SFX A ójer ojue/H bójer
SFX A ójer ojui/H bójer
SFX A ójer ojuo/H bójer
SFX A ójer ojé/GO bójer
SFX A ójer ojéa/IOQ bójer
SFX A ójer ojée/I bójer
SFX A ójer ojéelo/R bójer
SFX A ójer ojéi/MO bójer
SFX A ójer ojéimo/K bójer
SFX A ójer ojéimoi/L bójer
SFX A ójer ojéitu/N bójer
SFX A ójer ojéo/I bójer
SFX A ójer ojésimo bójer
SFX A ójer ojéu/P bójer
SFX A ójer ojévelo/R bójer
SFX A ójer ojévimo/K bójer
SFX A ójer ojévimoi/L bójer
SFX A ójer ojévitu/N bójer
SFX A ójer ojí/GO bójer
SFX A ójer ojíu/P bójer
SFX A ójer ojú bójer
SFX A ónber onba [no]kónber
SFX A ónber onbe/HIJQ [no]kónber
SFX A ónber onbeai/J [no]kónber
SFX A ónber onbeau/P [no]kónber
SFX A ónber onbede [no]kónber
SFX A ónber onbeei/J [no]kónber
SFX A ónber onbege [no]kónber
SFX A ónber onbemo/K [no]kónber
SFX A ónber onbemoi/L [no]kónber
SFX A ónber onben/K [no]kónber
SFX A ónber onbendo/EG [no]kónber
SFX A ónber onbene/K [no]kónber
SFX A ónber onbense/K [no]kónber
SFX A ónber onbente [no]kónber
SFX A ónber onbeoi/J [no]kónber
SFX A ónber onberalo/R [no]kónber
SFX A ónber onberatu/N [no]kónber
SFX A ónber onberave/QS [no]kónber
SFX A ónber onberemo/K [no]kónber
SFX A ónber onberemoi/L [no]kónber
SFX A ónber onberen/K [no]kónber
SFX A ónber onberense/K [no]kónber
SFX A ónber onberesi/O [no]kónber
SFX A ónber onberesiu/P [no]kónber
SFX A ónber onberiai/J [no]kónber
SFX A ónber onberiei/J [no]kónber
SFX A ónber onberimo/K [no]kónber
SFX A ónber onberimoi/L [no]kónber
SFX A ónber onberion/K [no]kónber
SFX A ónber onberionse/K [no]kónber
SFX A ónber onberisen/K [no]kónber
SFX A ónber onberisense/K [no]kónber
SFX A ónber onberision/K [no]kónber
SFX A ónber onberisionse/K [no]kónber
SFX A ónber onberisié/O [no]kónber
SFX A ónber onberisiéu/P [no]kónber
SFX A ónber onberison/K [no]kónber
SFX A ónber onberisonse/K [no]kónber
SFX A ónber onberié/O [no]kónber
SFX A ónber onberiéu/P [no]kónber
SFX A ónber onberon/K [no]kónber
SFX A ónber onberonse/K [no]kónber
SFX A ónber onberà/IMQ [no]kónber
SFX A ónber onberàe/Q [no]kónber
SFX A ónber onberài/J [no]kónber
SFX A ónber onberè/I [no]kónber
SFX A ónber onberèi/J [no]kónber
SFX A ónber onberé/O [no]kónber
SFX A ónber onberésimo/K [no]kónber
SFX A ónber onberésimoi/L [no]kónber
SFX A ónber onberéu/P [no]kónber
SFX A ónber onberí/O [no]kónber
SFX A ónber onbería/IMQ [no]kónber
SFX A ónber onberíatu/N [no]kónber
SFX A ónber onberíe/IQ [no]kónber
SFX A ónber onberíelo/R [no]kónber
SFX A ónber onberíu/P [no]kónber
SFX A ónber onberò/I [no]kónber
SFX A ónber onberòi/J [no]kónber
SFX A ónber onbese/H [no]kónber
SFX A ónber onbesi [no]kónber
SFX A ónber onbesta/H [no]kónber
SFX A ónber onbeste/H [no]kónber
SFX A ónber onbesti/H [no]kónber
SFX A ónber onbesto/H [no]kónber
SFX A ónber onbeva/IOQ [no]kónber
SFX A ónber onbevai/J [no]kónber
SFX A ónber onbevau/P [no]kónber
SFX A ónber onbeve/I [no]kónber
SFX A ónber onbevei/J [no]kónber
SFX A ónber onbevi/MO [no]kónber
SFX A ónber onbevo/I [no]kónber
SFX A ónber onbevoi/J [no]kónber
SFX A ónber onbi/EGM [no]kónber
SFX A ónber onbimo/K [no]kónber
SFX A ónber onbimoi/L [no]kónber
SFX A ónber onbion/K [no]kónber
SFX A ónber onbione/K [no]kónber
SFX A ónber onbionse/K [no]kónber
SFX A ónber onbisen/K [no]kónber
SFX A ónber onbisene/K [no]kónber
SFX A ónber onbisense/K [no]kónber
SFX A ónber onbision/K [no]kónber
SFX A ónber onbisione/K [no]kónber
SFX A ónber onbisionse/K [no]kónber
SFX A ónber onbison/K [no]kónber
SFX A ónber onbisone/K [no]kónber
SFX A ónber onbisonse/K [no]kónber
SFX A ónber onbiven/K [no]kónber
SFX A ónber onbivense/K [no]kónber
SFX A ónber onbivion/K [no]kónber
SFX A ónber onbivionse/K [no]kónber
SFX A ónber onbivié/O [no]kónber
SFX A ónber onbiviéu/P [no]kónber
SFX A ónber onbivon/K [no]kónber
SFX A ónber onbivonse/K [no]kónber
SFX A ónber onbié/O [no]kónber
SFX A ónber onbiéu/P [no]kónber
SFX A ónber onbo/IJ [no]kónber
SFX A ónber onbon/K [no]kónber
SFX A ónber onbone/K [no]kónber
SFX A ónber onbonse/K [no]kónber
SFX A ónber onbua/H [no]kónber
SFX A ónber onbuda/H [no]kónber
SFX A ónber onbude/H [no]kónber
SFX A ónber onbudi/H [no]kónber
SFX A ónber onbudo/H [no]kónber
SFX A ónber onbue/H [no]kónber
SFX A ónber onbui/H [no]kónber
SFX A ónber onbuo/H [no]kónber
SFX A ónber onbé/GO [no]kónber
SFX A ónber onbéa/IOQ [no]kónber
SFX A ónber onbée/I [no]kónber
SFX A ónber onbéelo/R [no]kónber
SFX A ónber onbéi/MO [no]kónber
SFX A ónber onbéimo/K [no]kónber
SFX A ónber onbéimoi/L [no]kónber
SFX A ónber onbéitu/N [no]kónber
SFX A ónber onbéo/I [no]kónber
SFX A ónber onbésimo [no]kónber
SFX A ónber onbéu/P [no]kónber
SFX A ónber onbévelo/R [no]kónber
SFX A ónber onbévimo/K [no]kónber
SFX A ónber onbévimoi/L [no]kónber
SFX A ónber onbévitu/N [no]kónber
SFX A ónber onbí/GO [no]kónber
SFX A ónber onbíu/P [no]kónber
SFX A ónber onbú [no]kónber
SFX A ónder onda [ns]pónder
SFX A ónder onda fónder
SFX A ónder onda skónder
SFX A ónder onde/HIJQ [ns]pónder
SFX A ónder onde/HIJQ fónder
SFX A ónder onde/HIJQ skónder
SFX A ónder ondeai/J [fkp]ónder
SFX A ónder ondeau/P [fkp]ónder
SFX A ónder ondede [fkp]ónder
SFX A ónder ondeei/J [fkp]ónder
SFX A ónder ondege [fkp]ónder
SFX A ónder ondemo/K [fkp]ónder
SFX A ónder ondemoi/L [fkp]ónder
SFX A ónder onden/K [fkp]ónder
SFX A ónder ondendo/EG [fkp]ónder
SFX A ónder ondene/K [fkp]ónder
SFX A ónder ondense/K [fkp]ónder
SFX A ónder ondente [fkp]ónder
SFX A ónder ondeoi/J [fkp]ónder
SFX A ónder onderalo/R [fkp]ónder
SFX A ónder onderatu/N [fkp]ónder
SFX A ónder onderave/QS [fkp]ónder
SFX A ónder onderemo/K [fkp]ónder
SFX A ónder onderemoi/L [fkp]ónder
SFX A ónder onderen/K [fkp]ónder
SFX A ónder onderense/K [fkp]ónder
SFX A ónder onderesi/O [fkp]ónder
SFX A ónder onderesiu/P [fkp]ónder
SFX A ónder onderiai/J [fkp]ónder
SFX A ónder onderiei/J [fkp]ónder
SFX A ónder onderimo/K [fkp]ónder
SFX A ónder onderimoi/L [fkp]ónder
SFX A ónder onderion/K [fkp]ónder
SFX A ónder onderionse/K [fkp]ónder
SFX A ónder onderisen/K [fkp]ónder
SFX A ónder onderisense/K [fkp]ónder
SFX A ónder onderision/K [fkp]ónder
SFX A ónder onderisionse/K [fkp]ónder
SFX A ónder onderisié/O [fkp]ónder
SFX A ónder onderisiéu/P [fkp]ónder
SFX A ónder onderison/K [fkp]ónder
SFX A ónder onderisonse/K [fkp]ónder
SFX A ónder onderié/O [fkp]ónder
SFX A ónder onderiéu/P [fkp]ónder
SFX A ónder onderon/K [fkp]ónder
SFX A ónder onderonse/K [fkp]ónder
SFX A ónder onderà/IMQ [fkp]ónder
SFX A ónder onderàe/Q [fkp]ónder
SFX A ónder onderài/J [fkp]ónder
SFX A ónder onderè/I [fkp]ónder
SFX A ónder onderèi/J [fkp]ónder
SFX A ónder onderé/O [fkp]ónder
SFX A ónder onderésimo/K [fkp]ónder
SFX A ónder onderésimoi/L [fkp]ónder
SFX A ónder onderéu/P [fkp]ónder
SFX A ónder onderí/O [fkp]ónder
SFX A ónder ondería/IMQ [fkp]ónder
SFX A ónder onderíatu/N [fkp]ónder
SFX A ónder onderíe/IQ [fkp]ónder
SFX A ónder onderíelo/R [fkp]ónder
SFX A ónder onderíu/P [fkp]ónder
SFX A ónder onderò/I [fkp]ónder
SFX A ónder onderòi/J [fkp]ónder
SFX A ónder ondese/H [fkp]ónder
SFX A ónder ondesi [fkp]ónder
SFX A ónder ondesta/H [fkp]ónder
SFX A ónder ondeste/H [fkp]ónder
SFX A ónder ondesti/H [fkp]ónder
SFX A ónder ondesto/H [fkp]ónder
SFX A ónder ondeva/IOQ [fkp]ónder
SFX A ónder ondevai/J [fkp]ónder
SFX A ónder ondevau/P [fkp]ónder
SFX A ónder ondeve/I [fkp]ónder
SFX A ónder ondevei/J [fkp]ónder
SFX A ónder ondevi/MO [fkp]ónder
SFX A ónder ondevo/I [fkp]ónder
SFX A ónder ondevoi/J [fkp]ónder
SFX A ónder ondi/EG [fkp]ónder
SFX A ónder ondi/M [ns]pónder
SFX A ónder ondi/M fónder
SFX A ónder ondi/M skónder
SFX A ónder ondimo/K [fkp]ónder
SFX A ónder ondimoi/L [fkp]ónder
SFX A ónder ondion/K [fkp]ónder
SFX A ónder ondione/K [fkp]ónder
SFX A ónder ondionse/K [fkp]ónder
SFX A ónder ondisen/K [fkp]ónder
SFX A ónder ondisene/K [fkp]ónder
SFX A ónder ondisense/K [fkp]ónder
SFX A ónder ondision/K [fkp]ónder
SFX A ónder ondisione/K [fkp]ónder
SFX A ónder ondisionse/K [fkp]ónder
SFX A ónder ondison/K [fkp]ónder
SFX A ónder ondisone/K [fkp]ónder
SFX A ónder ondisonse/K [fkp]ónder
SFX A ónder ondiven/K [fkp]ónder
SFX A ónder ondivense/K [fkp]ónder
SFX A ónder ondivion/K [fkp]ónder
SFX A ónder ondivionse/K [fkp]ónder
SFX A ónder ondivié/O [fkp]ónder
SFX A ónder ondiviéu/P [fkp]ónder
SFX A ónder ondivon/K [fkp]ónder
SFX A ónder ondivonse/K [fkp]ónder
SFX A ónder ondié/O [fkp]ónder
SFX A ónder ondiéu/P [fkp]ónder
SFX A ónder ondo/IJ [ns]pónder
SFX A ónder ondo/IJ fónder
SFX A ónder ondo/IJ skónder
SFX A ónder ondon/K [fkp]ónder
SFX A ónder ondone/K [fkp]ónder
SFX A ónder ondonse/K [fkp]ónder
SFX A ónder ondua/H [fkp]ónder
SFX A ónder onduda/H [fkp]ónder
SFX A ónder ondude/H [fkp]ónder
SFX A ónder ondudi/H [fkp]ónder
SFX A ónder ondudo/H [fkp]ónder
SFX A ónder ondue/H [fkp]ónder
SFX A ónder ondui/H [fkp]ónder
SFX A ónder onduo/H [fkp]ónder
SFX A ónder ondé/GO [fkp]ónder
SFX A ónder ondéa/IOQ [fkp]ónder
SFX A ónder ondée/I [fkp]ónder
SFX A ónder ondéelo/R [fkp]ónder
SFX A ónder ondéi/MO [fkp]ónder
SFX A ónder ondéimo/K [fkp]ónder
SFX A ónder ondéimoi/L [fkp]ónder
SFX A ónder ondéitu/N [fkp]ónder
SFX A ónder ondéo/I [fkp]ónder
SFX A ónder ondésimo [fkp]ónder
SFX A ónder ondéu/P [fkp]ónder
SFX A ónder ondévelo/R [fkp]ónder
SFX A ónder ondévimo/K [fkp]ónder
SFX A ónder ondévimoi/L [fkp]ónder
SFX A ónder ondévitu/N [fkp]ónder
SFX A ónder ondí/GO [fkp]ónder
SFX A ónder ondíu/P [fkp]ónder
SFX A ónder ondú [fkp]ónder
SFX A ónder onta skónder
SFX A ónder onte skónder
SFX A ónder onti skónder
SFX A ónder onto/H skónder
SFX A ónder osta [ns]pónder
SFX A ónder oste [ns]pónder
SFX A ónder osti [ns]pónder
SFX A ónder osto/H [ns]pónder
SFX A ónder uxa fónder
SFX A ónder uxe fónder
SFX A ónder uxi fónder
SFX A ónder uxo/H fónder
SFX A óner ona póner
SFX A óner one/HIJQ póner
SFX A óner oneai/J póner
SFX A óner oneau/P póner
SFX A óner onede póner
SFX A óner oneei/J póner
SFX A óner onege póner
SFX A óner onemo/K póner
SFX A óner onemoi/L póner
SFX A óner onen/K póner
SFX A óner onendo/EG póner
SFX A óner onene/K póner
SFX A óner onense/K póner
SFX A óner onente póner
SFX A óner oneoi/J póner
SFX A óner oneralo/R póner
SFX A óner oneratu/N póner
SFX A óner onerave/QS póner
SFX A óner oneremo/K póner
SFX A óner oneremoi/L póner
SFX A óner oneren/K póner
SFX A óner onerense/K póner
SFX A óner oneresi/O póner
SFX A óner oneresiu/P póner
SFX A óner oneriai/J póner
SFX A óner oneriei/J póner
SFX A óner onerimo/K póner
SFX A óner onerimoi/L póner
SFX A óner onerion/K póner
SFX A óner onerionse/K póner
SFX A óner onerisen/K póner
SFX A óner onerisense/K póner
SFX A óner onerision/K póner
SFX A óner onerisionse/K póner
SFX A óner onerisié/O póner
SFX A óner onerisiéu/P póner
SFX A óner onerison/K póner
SFX A óner onerisonse/K póner
SFX A óner onerié/O póner
SFX A óner oneriéu/P póner
SFX A óner oneron/K póner
SFX A óner oneronse/K póner
SFX A óner onerà/IMQ póner
SFX A óner oneràe/Q póner
SFX A óner onerài/J póner
SFX A óner onerè/I póner
SFX A óner onerèi/J póner
SFX A óner oneré/O póner
SFX A óner onerésimo/K póner
SFX A óner onerésimoi/L póner
SFX A óner oneréu/P póner
SFX A óner onerí/O póner
SFX A óner onería/IMQ póner
SFX A óner oneríatu/N póner
SFX A óner oneríe/IQ póner
SFX A óner oneríelo/R póner
SFX A óner oneríu/P póner
SFX A óner onerò/I póner
SFX A óner oneròi/J póner
SFX A óner onese/H póner
SFX A óner onesi póner
SFX A óner onesta/H póner
SFX A óner oneste/H póner
SFX A óner onesti/H póner
SFX A óner onesto/H póner
SFX A óner oneva/IOQ póner
SFX A óner onevai/J póner
SFX A óner onevau/P póner
SFX A óner oneve/I póner
SFX A óner onevei/J póner
SFX A óner onevi/MO póner
SFX A óner onevo/I póner
SFX A óner onevoi/J póner
SFX A óner oni/EGM póner
SFX A óner onimo/K póner
SFX A óner onimoi/L póner
SFX A óner onion/K póner
SFX A óner onione/K póner
SFX A óner onionse/K póner
SFX A óner onisen/K póner
SFX A óner onisene/K póner
SFX A óner onisense/K póner
SFX A óner onision/K póner
SFX A óner onisione/K póner
SFX A óner onisionse/K póner
SFX A óner onison/K póner
SFX A óner onisone/K póner
SFX A óner onisonse/K póner
SFX A óner oniven/K póner
SFX A óner onivense/K póner
SFX A óner onivion/K póner
SFX A óner onivionse/K póner
SFX A óner onivié/O póner
SFX A óner oniviéu/P póner
SFX A óner onivon/K póner
SFX A óner onivonse/K póner
SFX A óner onié/O póner
SFX A óner oniéu/P póner
SFX A óner ono/IJ póner
SFX A óner onon/K póner
SFX A óner onone/K póner
SFX A óner ononse/K póner
SFX A óner onua/H póner
SFX A óner onuda/H póner
SFX A óner onude/H póner
SFX A óner onudi/H póner
SFX A óner onudo/H póner
SFX A óner onue/H póner
SFX A óner onui/H póner
SFX A óner onuo/H póner
SFX A óner oné/GO póner
SFX A óner onéa/IOQ póner
SFX A óner onée/I póner
SFX A óner onéelo/R póner
SFX A óner onéi/MO póner
SFX A óner onéimo/K póner
SFX A óner onéimoi/L póner
SFX A óner onéitu/N póner
SFX A óner onéo/I póner
SFX A óner onésimo póner
SFX A óner onéu/P póner
SFX A óner onévelo/R póner
SFX A óner onévimo/K póner
SFX A óner onévimoi/L póner
SFX A óner onévitu/N póner
SFX A óner oní/GO póner
SFX A óner oníu/P póner
SFX A óner onú póner
SFX A óner òsta póner
SFX A óner òste póner
SFX A óner òsti póner
SFX A óner òsto/H póner
SFX A ónper onpa rónper
SFX A ónper onpe/HIJQ rónper
SFX A ónper onpeai/J rónper
SFX A ónper onpeau/P rónper
SFX A ónper onpede rónper
SFX A ónper onpeei/J rónper
SFX A ónper onpege rónper
SFX A ónper onpemo/K rónper
SFX A ónper onpemoi/L rónper
SFX A ónper onpen/K rónper
SFX A ónper onpendo/EG rónper
SFX A ónper onpene/K rónper
SFX A ónper onpense/K rónper
SFX A ónper onpente rónper
SFX A ónper onpeoi/J rónper
SFX A ónper onperalo/R rónper
SFX A ónper onperatu/N rónper
SFX A ónper onperave/QS rónper
SFX A ónper onperemo/K rónper
SFX A ónper onperemoi/L rónper
SFX A ónper onperen/K rónper
SFX A ónper onperense/K rónper
SFX A ónper onperesi/O rónper
SFX A ónper onperesiu/P rónper
SFX A ónper onperiai/J rónper
SFX A ónper onperiei/J rónper
SFX A ónper onperimo/K rónper
SFX A ónper onperimoi/L rónper
SFX A ónper onperion/K rónper
SFX A ónper onperionse/K rónper
SFX A ónper onperisen/K rónper
SFX A ónper onperisense/K rónper
SFX A ónper onperision/K rónper
SFX A ónper onperisionse/K rónper
SFX A ónper onperisié/O rónper
SFX A ónper onperisiéu/P rónper
SFX A ónper onperison/K rónper
SFX A ónper onperisonse/K rónper
SFX A ónper onperié/O rónper
SFX A ónper onperiéu/P rónper
SFX A ónper onperon/K rónper
SFX A ónper onperonse/K rónper
SFX A ónper onperà/IMQ rónper
SFX A ónper onperàe/Q rónper
SFX A ónper onperài/J rónper
SFX A ónper onperè/I rónper
SFX A ónper onperèi/J rónper
SFX A ónper onperé/O rónper
SFX A ónper onperésimo/K rónper
SFX A ónper onperésimoi/L rónper
SFX A ónper onperéu/P rónper
SFX A ónper onperí/O rónper
SFX A ónper onpería/IMQ rónper
SFX A ónper onperíatu/N rónper
SFX A ónper onperíe/IQ rónper
SFX A ónper onperíelo/R rónper
SFX A ónper onperíu/P rónper
SFX A ónper onperò/I rónper
SFX A ónper onperòi/J rónper
SFX A ónper onpese/H rónper
SFX A ónper onpesi rónper
SFX A ónper onpesta/H rónper
SFX A ónper onpeste/H rónper
SFX A ónper onpesti/H rónper
SFX A ónper onpesto/H rónper
SFX A ónper onpeva/IOQ rónper
SFX A ónper onpevai/J rónper
SFX A ónper onpevau/P rónper
SFX A ónper onpeve/I rónper
SFX A ónper onpevei/J rónper
SFX A ónper onpevi/MO rónper
SFX A ónper onpevo/I rónper
SFX A ónper onpevoi/J rónper
SFX A ónper onpi/EGM rónper
SFX A ónper onpimo/K rónper
SFX A ónper onpimoi/L rónper
SFX A ónper onpion/K rónper
SFX A ónper onpione/K rónper
SFX A ónper onpionse/K rónper
SFX A ónper onpisen/K rónper
SFX A ónper onpisene/K rónper
SFX A ónper onpisense/K rónper
SFX A ónper onpision/K rónper
SFX A ónper onpisione/K rónper
SFX A ónper onpisionse/K rónper
SFX A ónper onpison/K rónper
SFX A ónper onpisone/K rónper
SFX A ónper onpisonse/K rónper
SFX A ónper onpiven/K rónper
SFX A ónper onpivense/K rónper
SFX A ónper onpivion/K rónper
SFX A ónper onpivionse/K rónper
SFX A ónper onpivié/O rónper
SFX A ónper onpiviéu/P rónper
SFX A ónper onpivon/K rónper
SFX A ónper onpivonse/K rónper
SFX A ónper onpié/O rónper
SFX A ónper onpiéu/P rónper
SFX A ónper onpo/IJ rónper
SFX A ónper onpon/K rónper
SFX A ónper onpone/K rónper
SFX A ónper onponse/K rónper
SFX A ónper onpua/H rónper
SFX A ónper onpuda/H rónper
SFX A ónper onpude/H rónper
SFX A ónper onpudi/H rónper
SFX A ónper onpudo/H rónper
SFX A ónper onpue/H rónper
SFX A ónper onpui/H rónper
SFX A ónper onpuo/H rónper
SFX A ónper onpé/GO rónper
SFX A ónper onpéa/IOQ rónper
SFX A ónper onpée/I rónper
SFX A ónper onpéelo/R rónper
SFX A ónper onpéi/MO rónper
SFX A ónper onpéimo/K rónper
SFX A ónper onpéimoi/L rónper
SFX A ónper onpéitu/N rónper
SFX A ónper onpéo/I rónper
SFX A ónper onpésimo rónper
SFX A ónper onpéu/P rónper
SFX A ónper onpévelo/R rónper
SFX A ónper onpévimo/K rónper
SFX A ónper onpévimoi/L rónper
SFX A ónper onpévitu/N rónper
SFX A ónper onpí/GO rónper
SFX A ónper onpíu/P rónper
SFX A ónper onpú rónper
SFX A ónper ota rónper
SFX A ónper ote rónper
SFX A ónper oti rónper
SFX A ónper oto/H rónper
SFX A ónxer onta [mpđ]ónxer
SFX A ónxer onte [mpđ]ónxer
SFX A ónxer onti [mpđ]ónxer
SFX A ónxer onto/H [mpđ]ónxer
SFX A ónxer onxa [mpđ]ónxer
SFX A ónxer onxe/HIJQ [mpđ]ónxer
SFX A ónxer onxeai/J [mpđ]ónxer
SFX A ónxer onxeau/P [mpđ]ónxer
SFX A ónxer onxede [mpđ]ónxer
SFX A ónxer onxeei/J [mpđ]ónxer
SFX A ónxer onxege [mpđ]ónxer
SFX A ónxer onxemo/K [mpđ]ónxer
SFX A ónxer onxemoi/L [mpđ]ónxer
SFX A ónxer onxen/K [mpđ]ónxer
SFX A ónxer onxendo/EG [mpđ]ónxer
SFX A ónxer onxene/K [mpđ]ónxer
SFX A ónxer onxense/K [mpđ]ónxer
SFX A ónxer onxente [mpđ]ónxer
SFX A ónxer onxeoi/J [mpđ]ónxer
SFX A ónxer onxeralo/R [mpđ]ónxer
SFX A ónxer onxeratu/N [mpđ]ónxer
SFX A ónxer onxerave/QS [mpđ]ónxer
SFX A ónxer onxeremo/K [mpđ]ónxer
SFX A ónxer onxeremoi/L [mpđ]ónxer
SFX A ónxer onxeren/K [mpđ]ónxer
SFX A ónxer onxerense/K [mpđ]ónxer
SFX A ónxer onxeresi/O [mpđ]ónxer
SFX A ónxer onxeresiu/P [mpđ]ónxer
SFX A ónxer onxeriai/J [mpđ]ónxer
SFX A ónxer onxeriei/J [mpđ]ónxer
SFX A ónxer onxerimo/K [mpđ]ónxer
SFX A ónxer onxerimoi/L [mpđ]ónxer
SFX A ónxer onxerion/K [mpđ]ónxer
SFX A ónxer onxerionse/K [mpđ]ónxer
SFX A ónxer onxerisen/K [mpđ]ónxer
SFX A ónxer onxerisense/K [mpđ]ónxer
SFX A ónxer onxerision/K [mpđ]ónxer
SFX A ónxer onxerisionse/K [mpđ]ónxer
SFX A ónxer onxerisié/O [mpđ]ónxer
SFX A ónxer onxerisiéu/P [mpđ]ónxer
SFX A ónxer onxerison/K [mpđ]ónxer
SFX A ónxer onxerisonse/K [mpđ]ónxer
SFX A ónxer onxerié/O [mpđ]ónxer
SFX A ónxer onxeriéu/P [mpđ]ónxer
SFX A ónxer onxeron/K [mpđ]ónxer
SFX A ónxer onxeronse/K [mpđ]ónxer
SFX A ónxer onxerà/IMQ [mpđ]ónxer
SFX A ónxer onxeràe/Q [mpđ]ónxer
SFX A ónxer onxerài/J [mpđ]ónxer
SFX A ónxer onxerè/I [mpđ]ónxer
SFX A ónxer onxerèi/J [mpđ]ónxer
SFX A ónxer onxeré/O [mpđ]ónxer
SFX A ónxer onxerésimo/K [mpđ]ónxer
SFX A ónxer onxerésimoi/L [mpđ]ónxer
SFX A ónxer onxeréu/P [mpđ]ónxer
SFX A ónxer onxerí/O [mpđ]ónxer
SFX A ónxer onxería/IMQ [mpđ]ónxer
SFX A ónxer onxeríatu/N [mpđ]ónxer
SFX A ónxer onxeríe/IQ [mpđ]ónxer
SFX A ónxer onxeríelo/R [mpđ]ónxer
SFX A ónxer onxeríu/P [mpđ]ónxer
SFX A ónxer onxerò/I [mpđ]ónxer
SFX A ónxer onxeròi/J [mpđ]ónxer
SFX A ónxer onxese/H [mpđ]ónxer
SFX A ónxer onxesi [mpđ]ónxer
SFX A ónxer onxesta/H [mpđ]ónxer
SFX A ónxer onxeste/H [mpđ]ónxer
SFX A ónxer onxesti/H [mpđ]ónxer
SFX A ónxer onxesto/H [mpđ]ónxer
SFX A ónxer onxeva/IOQ [mpđ]ónxer
SFX A ónxer onxevai/J [mpđ]ónxer
SFX A ónxer onxevau/P [mpđ]ónxer
SFX A ónxer onxeve/I [mpđ]ónxer
SFX A ónxer onxevei/J [mpđ]ónxer
SFX A ónxer onxevi/MO [mpđ]ónxer
SFX A ónxer onxevo/I [mpđ]ónxer
SFX A ónxer onxevoi/J [mpđ]ónxer
SFX A ónxer onxi/EGM [mpđ]ónxer
SFX A ónxer onximo/K [mpđ]ónxer
SFX A ónxer onximoi/L [mpđ]ónxer
SFX A ónxer onxion/K [mpđ]ónxer
SFX A ónxer onxione/K [mpđ]ónxer
SFX A ónxer onxionse/K [mpđ]ónxer
SFX A ónxer onxisen/K [mpđ]ónxer
SFX A ónxer onxisene/K [mpđ]ónxer
SFX A ónxer onxisense/K [mpđ]ónxer
SFX A ónxer onxision/K [mpđ]ónxer
SFX A ónxer onxisione/K [mpđ]ónxer
SFX A ónxer onxisionse/K [mpđ]ónxer
SFX A ónxer onxison/K [mpđ]ónxer
SFX A ónxer onxisone/K [mpđ]ónxer
SFX A ónxer onxisonse/K [mpđ]ónxer
SFX A ónxer onxiven/K [mpđ]ónxer
SFX A ónxer onxivense/K [mpđ]ónxer
SFX A ónxer onxivion/K [mpđ]ónxer
SFX A ónxer onxivionse/K [mpđ]ónxer
SFX A ónxer onxivié/O [mpđ]ónxer
SFX A ónxer onxiviéu/P [mpđ]ónxer
SFX A ónxer onxivon/K [mpđ]ónxer
SFX A ónxer onxivonse/K [mpđ]ónxer
SFX A ónxer onxié/O [mpđ]ónxer
SFX A ónxer onxiéu/P [mpđ]ónxer
SFX A ónxer onxo/IJ [mpđ]ónxer
SFX A ónxer onxon/K [mpđ]ónxer
SFX A ónxer onxone/K [mpđ]ónxer
SFX A ónxer onxonse/K [mpđ]ónxer
SFX A ónxer onxua/H [mpđ]ónxer
SFX A ónxer onxuda/H [mpđ]ónxer
SFX A ónxer onxude/H [mpđ]ónxer
SFX A ónxer onxudi/H [mpđ]ónxer
SFX A ónxer onxudo/H [mpđ]ónxer
SFX A ónxer onxue/H [mpđ]ónxer
SFX A ónxer onxui/H [mpđ]ónxer
SFX A ónxer onxuo/H [mpđ]ónxer
SFX A ónxer onxé/GO [mpđ]ónxer
SFX A ónxer onxéa/IOQ [mpđ]ónxer
SFX A ónxer onxée/I [mpđ]ónxer
SFX A ónxer onxéelo/R [mpđ]ónxer
SFX A ónxer onxéi/MO [mpđ]ónxer
SFX A ónxer onxéimo/K [mpđ]ónxer
SFX A ónxer onxéimoi/L [mpđ]ónxer
SFX A ónxer onxéitu/N [mpđ]ónxer
SFX A ónxer onxéo/I [mpđ]ónxer
SFX A ónxer onxésimo [mpđ]ónxer
SFX A ónxer onxéu/P [mpđ]ónxer
SFX A ónxer onxévelo/R [mpđ]ónxer
SFX A ónxer onxévimo/K [mpđ]ónxer
SFX A ónxer onxévimoi/L [mpđ]ónxer
SFX A ónxer onxévitu/N [mpđ]ónxer
SFX A ónxer onxí/GO [mpđ]ónxer
SFX A ónxer onxíu/P [mpđ]ónxer
SFX A ónxer onxú [mpđ]ónxer
SFX A ónđer onta ónđer
SFX A ónđer onte ónđer
SFX A ónđer onti ónđer
SFX A ónđer onto/H ónđer
SFX A ónđer onđa ónđer
SFX A ónđer onđe/HIJQ ónđer
SFX A ónđer onđeai/J ónđer
SFX A ónđer onđeau/P ónđer
SFX A ónđer onđede ónđer
SFX A ónđer onđeei/J ónđer
SFX A ónđer onđege ónđer
SFX A ónđer onđemo/K ónđer
SFX A ónđer onđemoi/L ónđer
SFX A ónđer onđen/K ónđer
SFX A ónđer onđendo/EG ónđer
SFX A ónđer onđene/K ónđer
SFX A ónđer onđense/K ónđer
SFX A ónđer onđente ónđer
SFX A ónđer onđeoi/J ónđer
SFX A ónđer onđeralo/R ónđer
SFX A ónđer onđeratu/N ónđer
SFX A ónđer onđerave/QS ónđer
SFX A ónđer onđeremo/K ónđer
SFX A ónđer onđeremoi/L ónđer
SFX A ónđer onđeren/K ónđer
SFX A ónđer onđerense/K ónđer
SFX A ónđer onđeresi/O ónđer
SFX A ónđer onđeresiu/P ónđer
SFX A ónđer onđeriai/J ónđer
SFX A ónđer onđeriei/J ónđer
SFX A ónđer onđerimo/K ónđer
SFX A ónđer onđerimoi/L ónđer
SFX A ónđer onđerion/K ónđer
SFX A ónđer onđerionse/K ónđer
SFX A ónđer onđerisen/K ónđer
SFX A ónđer onđerisense/K ónđer
SFX A ónđer onđerision/K ónđer
SFX A ónđer onđerisionse/K ónđer
SFX A ónđer onđerisié/O ónđer
SFX A ónđer onđerisiéu/P ónđer
SFX A ónđer onđerison/K ónđer
SFX A ónđer onđerisonse/K ónđer
SFX A ónđer onđerié/O ónđer
SFX A ónđer onđeriéu/P ónđer
SFX A ónđer onđeron/K ónđer
SFX A ónđer onđeronse/K ónđer
SFX A ónđer onđerà/IMQ ónđer
SFX A ónđer onđeràe/Q ónđer
SFX A ónđer onđerài/J ónđer
SFX A ónđer onđerè/I ónđer
SFX A ónđer onđerèi/J ónđer
SFX A ónđer onđeré/O ónđer
SFX A ónđer onđerésimo/K ónđer
SFX A ónđer onđerésimoi/L ónđer
SFX A ónđer onđeréu/P ónđer
SFX A ónđer onđerí/O ónđer
SFX A ónđer onđería/IMQ ónđer
SFX A ónđer onđeríatu/N ónđer
SFX A ónđer onđeríe/IQ ónđer
SFX A ónđer onđeríelo/R ónđer
SFX A ónđer onđeríu/P ónđer
SFX A ónđer onđerò/I ónđer
SFX A ónđer onđeròi/J ónđer
SFX A ónđer onđese/H ónđer
SFX A ónđer onđesi ónđer
SFX A ónđer onđesta/H ónđer
SFX A ónđer onđeste/H ónđer
SFX A ónđer onđesti/H ónđer
SFX A ónđer onđesto/H ónđer
SFX A ónđer onđeva/IOQ ónđer
SFX A ónđer onđevai/J ónđer
SFX A ónđer onđevau/P ónđer
SFX A ónđer onđeve/I ónđer
SFX A ónđer onđevei/J ónđer
SFX A ónđer onđevi/MO ónđer
SFX A ónđer onđevo/I ónđer
SFX A ónđer onđevoi/J ónđer
SFX A ónđer onđi/EGM ónđer
SFX A ónđer onđimo/K ónđer
SFX A ónđer onđimoi/L ónđer
SFX A ónđer onđion/K ónđer
SFX A ónđer onđione/K ónđer
SFX A ónđer onđionse/K ónđer
SFX A ónđer onđisen/K ónđer
SFX A ónđer onđisene/K ónđer
SFX A ónđer onđisense/K ónđer
SFX A ónđer onđision/K ónđer
SFX A ónđer onđisione/K ónđer
SFX A ónđer onđisionse/K ónđer
SFX A ónđer onđison/K ónđer
SFX A ónđer onđisone/K ónđer
SFX A ónđer onđisonse/K ónđer
SFX A ónđer onđiven/K ónđer
SFX A ónđer onđivense/K ónđer
SFX A ónđer onđivion/K ónđer
SFX A ónđer onđivionse/K ónđer
SFX A ónđer onđivié/O ónđer
SFX A ónđer onđiviéu/P ónđer
SFX A ónđer onđivon/K ónđer
SFX A ónđer onđivonse/K ónđer
SFX A ónđer onđié/O ónđer
SFX A ónđer onđiéu/P ónđer
SFX A ónđer onđo/IJ ónđer
SFX A ónđer onđon/K ónđer
SFX A ónđer onđone/K ónđer
SFX A ónđer onđonse/K ónđer
SFX A ónđer onđua/H ónđer
SFX A ónđer onđuda/H ónđer
SFX A ónđer onđude/H ónđer
SFX A ónđer onđudi/H ónđer
SFX A ónđer onđudo/H ónđer
SFX A ónđer onđue/H ónđer
SFX A ónđer onđui/H ónđer
SFX A ónđer onđuo/H ónđer
SFX A ónđer onđé/GO ónđer
SFX A ónđer onđéa/IOQ ónđer
SFX A ónđer onđée/I ónđer
SFX A ónđer onđéelo/R ónđer
SFX A ónđer onđéi/MO ónđer
SFX A ónđer onđéimo/K ónđer
SFX A ónđer onđéimoi/L ónđer
SFX A ónđer onđéitu/N ónđer
SFX A ónđer onđéo/I ónđer
SFX A ónđer onđésimo ónđer
SFX A ónđer onđéu/P ónđer
SFX A ónđer onđévelo/R ónđer
SFX A ónđer onđévimo/K ónđer
SFX A ónđer onđévimoi/L ónđer
SFX A ónđer onđévitu/N ónđer
SFX A ónđer onđí/GO ónđer
SFX A ónđer onđíu/P ónđer
SFX A ónđer onđú ónđer
SFX A órer ora kórer
SFX A órer ore/HIJQ kórer
SFX A órer oreai/J kórer
SFX A órer oreau/P kórer
SFX A órer orede kórer
SFX A órer oreei/J kórer
SFX A órer orege kórer
SFX A órer oremo/K kórer
SFX A órer oremoi/L kórer
SFX A órer oren/K kórer
SFX A órer orendo/EG kórer
SFX A órer orene/K kórer
SFX A órer orense/K kórer
SFX A órer orente kórer
SFX A órer oreoi/J kórer
SFX A órer oreralo/R kórer
SFX A órer oreratu/N kórer
SFX A órer orerave/QS kórer
SFX A órer oreremo/K kórer
SFX A órer oreremoi/L kórer
SFX A órer oreren/K kórer
SFX A órer orerense/K kórer
SFX A órer oreresi/O kórer
SFX A órer oreresiu/P kórer
SFX A órer oreriai/J kórer
SFX A órer oreriei/J kórer
SFX A órer orerimo/K kórer
SFX A órer orerimoi/L kórer
SFX A órer orerion/K kórer
SFX A órer orerionse/K kórer
SFX A órer orerisen/K kórer
SFX A órer orerisense/K kórer
SFX A órer orerision/K kórer
SFX A órer orerisionse/K kórer
SFX A órer orerisié/O kórer
SFX A órer orerisiéu/P kórer
SFX A órer orerison/K kórer
SFX A órer orerisonse/K kórer
SFX A órer orerié/O kórer
SFX A órer oreriéu/P kórer
SFX A órer oreron/K kórer
SFX A órer oreronse/K kórer
SFX A órer orerà/IMQ kórer
SFX A órer oreràe/Q kórer
SFX A órer orerài/J kórer
SFX A órer orerè/I kórer
SFX A órer orerèi/J kórer
SFX A órer oreré/O kórer
SFX A órer orerésimo/K kórer
SFX A órer orerésimoi/L kórer
SFX A órer oreréu/P kórer
SFX A órer orerí/O kórer
SFX A órer orería/IMQ kórer
SFX A órer oreríatu/N kórer
SFX A órer oreríe/IQ kórer
SFX A órer oreríelo/R kórer
SFX A órer oreríu/P kórer
SFX A órer orerò/I kórer
SFX A órer oreròi/J kórer
SFX A órer orese/H kórer
SFX A órer oresi kórer
SFX A órer oresta/H kórer
SFX A órer oreste/H kórer
SFX A órer oresti/H kórer
SFX A órer oresto/H kórer
SFX A órer oreva/IOQ kórer
SFX A órer orevai/J kórer
SFX A órer orevau/P kórer
SFX A órer oreve/I kórer
SFX A órer orevei/J kórer
SFX A órer orevi/MO kórer
SFX A órer orevo/I kórer
SFX A órer orevoi/J kórer
SFX A órer ori/EGM kórer
SFX A órer orimo/K kórer
SFX A órer orimoi/L kórer
SFX A órer orion/K kórer
SFX A órer orione/K kórer
SFX A órer orionse/K kórer
SFX A órer orisen/K kórer
SFX A órer orisene/K kórer
SFX A órer orisense/K kórer
SFX A órer orision/K kórer
SFX A órer orisione/K kórer
SFX A órer orisionse/K kórer
SFX A órer orison/K kórer
SFX A órer orisone/K kórer
SFX A órer orisonse/K kórer
SFX A órer oriven/K kórer
SFX A órer orivense/K kórer
SFX A órer orivion/K kórer
SFX A órer orivionse/K kórer
SFX A órer orivié/O kórer
SFX A órer oriviéu/P kórer
SFX A órer orivon/K kórer
SFX A órer orivonse/K kórer
SFX A órer orié/O kórer
SFX A órer oriéu/P kórer
SFX A órer oro/IJ kórer
SFX A órer oron/K kórer
SFX A órer orone/K kórer
SFX A órer oronse/K kórer
SFX A órer orsa kórer
SFX A órer orse kórer
SFX A órer orsi kórer
SFX A órer orso/H kórer
SFX A órer orua/H kórer
SFX A órer oruda/H kórer
SFX A órer orude/H kórer
SFX A órer orudi/H kórer
SFX A órer orudo/H kórer
SFX A órer orue/H kórer
SFX A órer orui/H kórer
SFX A órer oruo/H kórer
SFX A órer oré/GO kórer
SFX A órer oréa/IOQ kórer
SFX A órer orée/I kórer
SFX A órer oréelo/R kórer
SFX A órer oréi/MO kórer
SFX A órer oréimo/K kórer
SFX A órer oréimoi/L kórer
SFX A órer oréitu/N kórer
SFX A órer oréo/I kórer
SFX A órer orésimo kórer
SFX A órer oréu/P kórer
SFX A órer orévelo/R kórer
SFX A órer orévimo/K kórer
SFX A órer orévimoi/L kórer
SFX A órer orévitu/N kórer
SFX A órer orí/GO kórer
SFX A órer oríu/P kórer
SFX A órer orú kórer
SFX A óser osa [nñ]óser
SFX A óser ose/HIJQ [nñ]óser
SFX A óser oseai/J [nñ]óser
SFX A óser oseau/P [nñ]óser
SFX A óser osede [nñ]óser
SFX A óser oseei/J [nñ]óser
SFX A óser osege [nñ]óser
SFX A óser osemo/K [nñ]óser
SFX A óser osemoi/L [nñ]óser
SFX A óser osen/K [nñ]óser
SFX A óser osendo/EG [nñ]óser
SFX A óser osene/K [nñ]óser
SFX A óser osense/K [nñ]óser
SFX A óser osente [nñ]óser
SFX A óser oseoi/J [nñ]óser
SFX A óser oseralo/R [nñ]óser
SFX A óser oseratu/N [nñ]óser
SFX A óser oserave/QS [nñ]óser
SFX A óser oseremo/K [nñ]óser
SFX A óser oseremoi/L [nñ]óser
SFX A óser oseren/K [nñ]óser
SFX A óser oserense/K [nñ]óser
SFX A óser oseresi/O [nñ]óser
SFX A óser oseresiu/P [nñ]óser
SFX A óser oseriai/J [nñ]óser
SFX A óser oseriei/J [nñ]óser
SFX A óser oserimo/K [nñ]óser
SFX A óser oserimoi/L [nñ]óser
SFX A óser oserion/K [nñ]óser
SFX A óser oserionse/K [nñ]óser
SFX A óser oserisen/K [nñ]óser
SFX A óser oserisense/K [nñ]óser
SFX A óser oserision/K [nñ]óser
SFX A óser oserisionse/K [nñ]óser
SFX A óser oserisié/O [nñ]óser
SFX A óser oserisiéu/P [nñ]óser
SFX A óser oserison/K [nñ]óser
SFX A óser oserisonse/K [nñ]óser
SFX A óser oserié/O [nñ]óser
SFX A óser oseriéu/P [nñ]óser
SFX A óser oseron/K [nñ]óser
SFX A óser oseronse/K [nñ]óser
SFX A óser oserà/IMQ [nñ]óser
SFX A óser oseràe/Q [nñ]óser
SFX A óser oserài/J [nñ]óser
SFX A óser oserè/I [nñ]óser
SFX A óser oserèi/J [nñ]óser
SFX A óser oseré/O [nñ]óser
SFX A óser oserésimo/K [nñ]óser
SFX A óser oserésimoi/L [nñ]óser
SFX A óser oseréu/P [nñ]óser
SFX A óser oserí/O [nñ]óser
SFX A óser osería/IMQ [nñ]óser
SFX A óser oseríatu/N [nñ]óser
SFX A óser oseríe/IQ [nñ]óser
SFX A óser oseríelo/R [nñ]óser
SFX A óser oseríu/P [nñ]óser
SFX A óser oserò/I [nñ]óser
SFX A óser oseròi/J [nñ]óser
SFX A óser osese/H [nñ]óser
SFX A óser osesi [nñ]óser
SFX A óser osesta/H [nñ]óser
SFX A óser oseste/H [nñ]óser
SFX A óser osesti/H [nñ]óser
SFX A óser osesto/H [nñ]óser
SFX A óser oseva/IOQ [nñ]óser
SFX A óser osevai/J [nñ]óser
SFX A óser osevau/P [nñ]óser
SFX A óser oseve/I [nñ]óser
SFX A óser osevei/J [nñ]óser
SFX A óser osevi/MO [nñ]óser
SFX A óser osevo/I [nñ]óser
SFX A óser osevoi/J [nñ]óser
SFX A óser osi/EGM [nñ]óser
SFX A óser osimo/K [nñ]óser
SFX A óser osimoi/L [nñ]óser
SFX A óser osion/K [nñ]óser
SFX A óser osione/K [nñ]óser
SFX A óser osionse/K [nñ]óser
SFX A óser osisen/K [nñ]óser
SFX A óser osisene/K [nñ]óser
SFX A óser osisense/K [nñ]óser
SFX A óser osision/K [nñ]óser
SFX A óser osisione/K [nñ]óser
SFX A óser osisionse/K [nñ]óser
SFX A óser osison/K [nñ]óser
SFX A óser osisone/K [nñ]óser
SFX A óser osisonse/K [nñ]óser
SFX A óser osiven/K [nñ]óser
SFX A óser osivense/K [nñ]óser
SFX A óser osivion/K [nñ]óser
SFX A óser osivionse/K [nñ]óser
SFX A óser osivié/O [nñ]óser
SFX A óser osiviéu/P [nñ]óser
SFX A óser osivon/K [nñ]óser
SFX A óser osivonse/K [nñ]óser
SFX A óser osié/O [nñ]óser
SFX A óser osiéu/P [nñ]óser
SFX A óser oso/IJ [nñ]óser
SFX A óser oson/K [nñ]óser
SFX A óser osone/K [nñ]óser
SFX A óser osonse/K [nñ]óser
SFX A óser osua/H [nñ]óser
SFX A óser osuda/H [nñ]óser
SFX A óser osude/H [nñ]óser
SFX A óser osudi/H [nñ]óser
SFX A óser osudo/H [nñ]óser
SFX A óser osue/H [nñ]óser
SFX A óser osui/H [nñ]óser
SFX A óser osuo/H [nñ]óser
SFX A óser osé/GO [nñ]óser
SFX A óser oséa/IOQ [nñ]óser
SFX A óser osée/I [nñ]óser
SFX A óser oséelo/R [nñ]óser
SFX A óser oséi/MO [nñ]óser
SFX A óser oséimo/K [nñ]óser
SFX A óser oséimoi/L [nñ]óser
SFX A óser oséitu/N [nñ]óser
SFX A óser oséo/I [nñ]óser
SFX A óser osésimo [nñ]óser
SFX A óser oséu/P [nñ]óser
SFX A óser osévelo/R [nñ]óser
SFX A óser osévimo/K [nñ]óser
SFX A óser osévimoi/L [nñ]óser
SFX A óser osévitu/N [nñ]óser
SFX A óser osí/GO [nñ]óser
SFX A óser osíu/P [nñ]óser
SFX A óser osú [nñ]óser
SFX A óter osa infóter
SFX A óter ose infóter
SFX A óter osi infóter
SFX A óter oso/H infóter
SFX A óter ota infóter
SFX A óter ote/HIJQ infóter
SFX A óter oteai/J infóter
SFX A óter oteau/P infóter
SFX A óter otede infóter
SFX A óter oteei/J infóter
SFX A óter otege infóter
SFX A óter otemo/K infóter
SFX A óter otemoi/L infóter
SFX A óter oten/K infóter
SFX A óter otendo/EG infóter
SFX A óter otene/K infóter
SFX A óter otense/K infóter
SFX A óter otente infóter
SFX A óter oteoi/J infóter
SFX A óter oteralo/R infóter
SFX A óter oteratu/N infóter
SFX A óter oterave/QS infóter
SFX A óter oteremo/K infóter
SFX A óter oteremoi/L infóter
SFX A óter oteren/K infóter
SFX A óter oterense/K infóter
SFX A óter oteresi/O infóter
SFX A óter oteresiu/P infóter
SFX A óter oteriai/J infóter
SFX A óter oteriei/J infóter
SFX A óter oterimo/K infóter
SFX A óter oterimoi/L infóter
SFX A óter oterion/K infóter
SFX A óter oterionse/K infóter
SFX A óter oterisen/K infóter
SFX A óter oterisense/K infóter
SFX A óter oterision/K infóter
SFX A óter oterisionse/K infóter
SFX A óter oterisié/O infóter
SFX A óter oterisiéu/P infóter
SFX A óter oterison/K infóter
SFX A óter oterisonse/K infóter
SFX A óter oterié/O infóter
SFX A óter oteriéu/P infóter
SFX A óter oteron/K infóter
SFX A óter oteronse/K infóter
SFX A óter oterà/IMQ infóter
SFX A óter oteràe/Q infóter
SFX A óter oterài/J infóter
SFX A óter oterè/I infóter
SFX A óter oterèi/J infóter
SFX A óter oteré/O infóter
SFX A óter oterésimo/K infóter
SFX A óter oterésimoi/L infóter
SFX A óter oteréu/P infóter
SFX A óter oterí/O infóter
SFX A óter otería/IMQ infóter
SFX A óter oteríatu/N infóter
SFX A óter oteríe/IQ infóter
SFX A óter oteríelo/R infóter
SFX A óter oteríu/P infóter
SFX A óter oterò/I infóter
SFX A óter oteròi/J infóter
SFX A óter otese/H infóter
SFX A óter otesi infóter
SFX A óter otesta/H infóter
SFX A óter oteste/H infóter
SFX A óter otesti/H infóter
SFX A óter otesto/H infóter
SFX A óter oteva/IOQ infóter
SFX A óter otevai/J infóter
SFX A óter otevau/P infóter
SFX A óter oteve/I infóter
SFX A óter otevei/J infóter
SFX A óter otevi/MO infóter
SFX A óter otevo/I infóter
SFX A óter otevoi/J infóter
SFX A óter oti/EGM infóter
SFX A óter otimo/K infóter
SFX A óter otimoi/L infóter
SFX A óter otion/K infóter
SFX A óter otione/K infóter
SFX A óter otionse/K infóter
SFX A óter otisen/K infóter
SFX A óter otisene/K infóter
SFX A óter otisense/K infóter
SFX A óter otision/K infóter
SFX A óter otisione/K infóter
SFX A óter otisionse/K infóter
SFX A óter otison/K infóter
SFX A óter otisone/K infóter
SFX A óter otisonse/K infóter
SFX A óter otiven/K infóter
SFX A óter otivense/K infóter
SFX A óter otivion/K infóter
SFX A óter otivionse/K infóter
SFX A óter otivié/O infóter
SFX A óter otiviéu/P infóter
SFX A óter otivon/K infóter
SFX A óter otivonse/K infóter
SFX A óter otié/O infóter
SFX A óter otiéu/P infóter
SFX A óter oto/IJ infóter
SFX A óter oton/K infóter
SFX A óter otone/K infóter
SFX A óter otonse/K infóter
SFX A óter otua/H infóter
SFX A óter otuda/H infóter
SFX A óter otude/H infóter
SFX A óter otudi/H infóter
SFX A óter otudo/H infóter
SFX A óter otue/H infóter
SFX A óter otui/H infóter
SFX A óter otuo/H infóter
SFX A óter oté/GO infóter
SFX A óter otéa/IOQ infóter
SFX A óter otée/I infóter
SFX A óter otéelo/R infóter
SFX A óter otéi/MO infóter
SFX A óter otéimo/K infóter
SFX A óter otéimoi/L infóter
SFX A óter otéitu/N infóter
SFX A óter otéo/I infóter
SFX A óter otésimo infóter
SFX A óter otéu/P infóter
SFX A óter otévelo/R infóter
SFX A óter otévimo/K infóter
SFX A óter otévimoi/L infóter
SFX A óter otévitu/N infóter
SFX A óter otí/GO infóter
SFX A óter otíu/P infóter
SFX A óter otú infóter
SFX A úder uda [ek]lúder
SFX A úder ude/HIJQ [ek]lúder
SFX A úder udeai/J [ek]lúder
SFX A úder udeau/P [ek]lúder
SFX A úder udede [ek]lúder
SFX A úder udeei/J [ek]lúder
SFX A úder udege [ek]lúder
SFX A úder udemo/K [ek]lúder
SFX A úder udemoi/L [ek]lúder
SFX A úder uden/K [ek]lúder
SFX A úder udendo/EG [ek]lúder
SFX A úder udene/K [ek]lúder
SFX A úder udense/K [ek]lúder
SFX A úder udente [ek]lúder
SFX A úder udeoi/J [ek]lúder
SFX A úder uderalo/R [ek]lúder
SFX A úder uderatu/N [ek]lúder
SFX A úder uderave/QS [ek]lúder
SFX A úder uderemo/K [ek]lúder
SFX A úder uderemoi/L [ek]lúder
SFX A úder uderen/K [ek]lúder
SFX A úder uderense/K [ek]lúder
SFX A úder uderesi/O [ek]lúder
SFX A úder uderesiu/P [ek]lúder
SFX A úder uderiai/J [ek]lúder
SFX A úder uderiei/J [ek]lúder
SFX A úder uderimo/K [ek]lúder
SFX A úder uderimoi/L [ek]lúder
SFX A úder uderion/K [ek]lúder
SFX A úder uderionse/K [ek]lúder
SFX A úder uderisen/K [ek]lúder
SFX A úder uderisense/K [ek]lúder
SFX A úder uderision/K [ek]lúder
SFX A úder uderisionse/K [ek]lúder
SFX A úder uderisié/O [ek]lúder
SFX A úder uderisiéu/P [ek]lúder
SFX A úder uderison/K [ek]lúder
SFX A úder uderisonse/K [ek]lúder
SFX A úder uderié/O [ek]lúder
SFX A úder uderiéu/P [ek]lúder
SFX A úder uderon/K [ek]lúder
SFX A úder uderonse/K [ek]lúder
SFX A úder uderà/IMQ [ek]lúder
SFX A úder uderàe/Q [ek]lúder
SFX A úder uderài/J [ek]lúder
SFX A úder uderè/I [ek]lúder
SFX A úder uderèi/J [ek]lúder
SFX A úder uderé/O [ek]lúder
SFX A úder uderésimo/K [ek]lúder
SFX A úder uderésimoi/L [ek]lúder
SFX A úder uderéu/P [ek]lúder
SFX A úder uderí/O [ek]lúder
SFX A úder udería/IMQ [ek]lúder
SFX A úder uderíatu/N [ek]lúder
SFX A úder uderíe/IQ [ek]lúder
SFX A úder uderíelo/R [ek]lúder
SFX A úder uderíu/P [ek]lúder
SFX A úder uderò/I [ek]lúder
SFX A úder uderòi/J [ek]lúder
SFX A úder udese/H [ek]lúder
SFX A úder udesi [ek]lúder
SFX A úder udesta/H [ek]lúder
SFX A úder udeste/H [ek]lúder
SFX A úder udesti/H [ek]lúder
SFX A úder udesto/H [ek]lúder
SFX A úder udeva/IOQ [ek]lúder
SFX A úder udevai/J [ek]lúder
SFX A úder udevau/P [ek]lúder
SFX A úder udeve/I [ek]lúder
SFX A úder udevei/J [ek]lúder
SFX A úder udevi/MO [ek]lúder
SFX A úder udevo/I [ek]lúder
SFX A úder udevoi/J [ek]lúder
SFX A úder udi/EGM [ek]lúder
SFX A úder udimo/K [ek]lúder
SFX A úder udimoi/L [ek]lúder
SFX A úder udion/K [ek]lúder
SFX A úder udione/K [ek]lúder
SFX A úder udionse/K [ek]lúder
SFX A úder udisen/K [ek]lúder
SFX A úder udisene/K [ek]lúder
SFX A úder udisense/K [ek]lúder
SFX A úder udision/K [ek]lúder
SFX A úder udisione/K [ek]lúder
SFX A úder udisionse/K [ek]lúder
SFX A úder udison/K [ek]lúder
SFX A úder udisone/K [ek]lúder
SFX A úder udisonse/K [ek]lúder
SFX A úder udiven/K [ek]lúder
SFX A úder udivense/K [ek]lúder
SFX A úder udivion/K [ek]lúder
SFX A úder udivionse/K [ek]lúder
SFX A úder udivié/O [ek]lúder
SFX A úder udiviéu/P [ek]lúder
SFX A úder udivon/K [ek]lúder
SFX A úder udivonse/K [ek]lúder
SFX A úder udié/O [ek]lúder
SFX A úder udiéu/P [ek]lúder
SFX A úder udo/IJ [ek]lúder
SFX A úder udon/K [ek]lúder
SFX A úder udone/K [ek]lúder
SFX A úder udonse/K [ek]lúder
SFX A úder udua/H [ek]lúder
SFX A úder ududa/H [ek]lúder
SFX A úder udude/H [ek]lúder
SFX A úder ududi/H [ek]lúder
SFX A úder ududo/H [ek]lúder
SFX A úder udue/H [ek]lúder
SFX A úder udui/H [ek]lúder
SFX A úder uduo/H [ek]lúder
SFX A úder udé/GO [ek]lúder
SFX A úder udéa/IOQ [ek]lúder
SFX A úder udée/I [ek]lúder
SFX A úder udéelo/R [ek]lúder
SFX A úder udéi/MO [ek]lúder
SFX A úder udéimo/K [ek]lúder
SFX A úder udéimoi/L [ek]lúder
SFX A úder udéitu/N [ek]lúder
SFX A úder udéo/I [ek]lúder
SFX A úder udésimo [ek]lúder
SFX A úder udéu/P [ek]lúder
SFX A úder udévelo/R [ek]lúder
SFX A úder udévimo/K [ek]lúder
SFX A úder udévimoi/L [ek]lúder
SFX A úder udévitu/N [ek]lúder
SFX A úder udí/GO [ek]lúder
SFX A úder udíu/P [ek]lúder
SFX A úder udú [ek]lúder
SFX A úder uxa [ek]lúder
SFX A úder uxe [ek]lúder
SFX A úder uxi [ek]lúder
SFX A úder uxo/H [ek]lúder
SFX A úmer uma [sx]úmer
SFX A úmer ume/HIJQ [sx]úmer
SFX A úmer umeai/J [sx]úmer
SFX A úmer umeau/P [sx]úmer
SFX A úmer umede [sx]úmer
SFX A úmer umeei/J [sx]úmer
SFX A úmer umege [sx]úmer
SFX A úmer umemo/K [sx]úmer
SFX A úmer umemoi/L [sx]úmer
SFX A úmer umen/K [sx]úmer
SFX A úmer umendo/EG [sx]úmer
SFX A úmer umene/K [sx]úmer
SFX A úmer umense/K [sx]úmer
SFX A úmer umente [sx]úmer
SFX A úmer umeoi/J [sx]úmer
SFX A úmer umeralo/R [sx]úmer
SFX A úmer umeratu/N [sx]úmer
SFX A úmer umerave/QS [sx]úmer
SFX A úmer umeremo/K [sx]úmer
SFX A úmer umeremoi/L [sx]úmer
SFX A úmer umeren/K [sx]úmer
SFX A úmer umerense/K [sx]úmer
SFX A úmer umeresi/O [sx]úmer
SFX A úmer umeresiu/P [sx]úmer
SFX A úmer umeriai/J [sx]úmer
SFX A úmer umeriei/J [sx]úmer
SFX A úmer umerimo/K [sx]úmer
SFX A úmer umerimoi/L [sx]úmer
SFX A úmer umerion/K [sx]úmer
SFX A úmer umerionse/K [sx]úmer
SFX A úmer umerisen/K [sx]úmer
SFX A úmer umerisense/K [sx]úmer
SFX A úmer umerision/K [sx]úmer
SFX A úmer umerisionse/K [sx]úmer
SFX A úmer umerisié/O [sx]úmer
SFX A úmer umerisiéu/P [sx]úmer
SFX A úmer umerison/K [sx]úmer
SFX A úmer umerisonse/K [sx]úmer
SFX A úmer umerié/O [sx]úmer
SFX A úmer umeriéu/P [sx]úmer
SFX A úmer umeron/K [sx]úmer
SFX A úmer umeronse/K [sx]úmer
SFX A úmer umerà/IMQ [sx]úmer
SFX A úmer umeràe/Q [sx]úmer
SFX A úmer umerài/J [sx]úmer
SFX A úmer umerè/I [sx]úmer
SFX A úmer umerèi/J [sx]úmer
SFX A úmer umeré/O [sx]úmer
SFX A úmer umerésimo/K [sx]úmer
SFX A úmer umerésimoi/L [sx]úmer
SFX A úmer umeréu/P [sx]úmer
SFX A úmer umerí/O [sx]úmer
SFX A úmer umería/IMQ [sx]úmer
SFX A úmer umeríatu/N [sx]úmer
SFX A úmer umeríe/IQ [sx]úmer
SFX A úmer umeríelo/R [sx]úmer
SFX A úmer umeríu/P [sx]úmer
SFX A úmer umerò/I [sx]úmer
SFX A úmer umeròi/J [sx]úmer
SFX A úmer umese/H [sx]úmer
SFX A úmer umesi [sx]úmer
SFX A úmer umesta/H [sx]úmer
SFX A úmer umeste/H [sx]úmer
SFX A úmer umesti/H [sx]úmer
SFX A úmer umesto/H [sx]úmer
SFX A úmer umeva/IOQ [sx]úmer
SFX A úmer umevai/J [sx]úmer
SFX A úmer umevau/P [sx]úmer
SFX A úmer umeve/I [sx]úmer
SFX A úmer umevei/J [sx]úmer
SFX A úmer umevi/MO [sx]úmer
SFX A úmer umevo/I [sx]úmer
SFX A úmer umevoi/J [sx]úmer
SFX A úmer umi/EGM [sx]úmer
SFX A úmer umimo/K [sx]úmer
SFX A úmer umimoi/L [sx]úmer
SFX A úmer umion/K [sx]úmer
SFX A úmer umione/K [sx]úmer
SFX A úmer umionse/K [sx]úmer
SFX A úmer umisen/K [sx]úmer
SFX A úmer umisene/K [sx]úmer
SFX A úmer umisense/K [sx]úmer
SFX A úmer umision/K [sx]úmer
SFX A úmer umisione/K [sx]úmer
SFX A úmer umisionse/K [sx]úmer
SFX A úmer umison/K [sx]úmer
SFX A úmer umisone/K [sx]úmer
SFX A úmer umisonse/K [sx]úmer
SFX A úmer umiven/K [sx]úmer
SFX A úmer umivense/K [sx]úmer
SFX A úmer umivion/K [sx]úmer
SFX A úmer umivionse/K [sx]úmer
SFX A úmer umivié/O [sx]úmer
SFX A úmer umiviéu/P [sx]úmer
SFX A úmer umivon/K [sx]úmer
SFX A úmer umivonse/K [sx]úmer
SFX A úmer umié/O [sx]úmer
SFX A úmer umiéu/P [sx]úmer
SFX A úmer umo/IJ [sx]úmer
SFX A úmer umon/K [sx]úmer
SFX A úmer umone/K [sx]úmer
SFX A úmer umonse/K [sx]úmer
SFX A úmer umua/H [sx]úmer
SFX A úmer umuda/H [sx]úmer
SFX A úmer umude/H [sx]úmer
SFX A úmer umudi/H [sx]úmer
SFX A úmer umudo/H [sx]úmer
SFX A úmer umue/H [sx]úmer
SFX A úmer umui/H [sx]úmer
SFX A úmer umuo/H [sx]úmer
SFX A úmer umé/GO [sx]úmer
SFX A úmer uméa/IOQ [sx]úmer
SFX A úmer umée/I [sx]úmer
SFX A úmer uméelo/R [sx]úmer
SFX A úmer uméi/MO [sx]úmer
SFX A úmer uméimo/K [sx]úmer
SFX A úmer uméimoi/L [sx]úmer
SFX A úmer uméitu/N [sx]úmer
SFX A úmer uméo/I [sx]úmer
SFX A úmer umésimo [sx]úmer
SFX A úmer uméu/P [sx]úmer
SFX A úmer umévelo/R [sx]úmer
SFX A úmer umévimo/K [sx]úmer
SFX A úmer umévimoi/L [sx]úmer
SFX A úmer umévitu/N [sx]úmer
SFX A úmer umí/GO [sx]úmer
SFX A úmer umíu/P [sx]úmer
SFX A úmer umú [sx]úmer
SFX A úmer unta [sx]úmer
SFX A úmer unte [sx]úmer
SFX A úmer unti [sx]úmer
SFX A úmer unto/H [sx]úmer
SFX A úxer ota dúxer
SFX A úxer ote dúxer
SFX A úxer oti dúxer
SFX A úxer oto/H dúxer
SFX A úxer uta [fklr]úxer
SFX A úxer ute [fklr]úxer
SFX A úxer uti [fklr]úxer
SFX A úxer uto/H [fklr]úxer
SFX A úxer uxa [fklr]úxer
SFX A úxer uxa dúxer
SFX A úxer uxe/HIJQ [fklr]úxer
SFX A úxer uxe/HIJQ dúxer
SFX A úxer uxeai/J [dfklr]úxer
SFX A úxer uxeau/P [dfklr]úxer
SFX A úxer uxede [dfklr]úxer
SFX A úxer uxeei/J [dfklr]úxer
SFX A úxer uxege [dfklr]úxer
SFX A úxer uxemo/K [dfklr]úxer
SFX A úxer uxemoi/L [dfklr]úxer
SFX A úxer uxen/K [dfklr]úxer
SFX A úxer uxendo/EG [dfklr]úxer
SFX A úxer uxene/K [dfklr]úxer
SFX A úxer uxense/K [dfklr]úxer
SFX A úxer uxente [dfklr]úxer
SFX A úxer uxeoi/J [dfklr]úxer
SFX A úxer uxeralo/R [dfklr]úxer
SFX A úxer uxeratu/N [dfklr]úxer
SFX A úxer uxerave/QS [dfklr]úxer
SFX A úxer uxeremo/K [dfklr]úxer
SFX A úxer uxeremoi/L [dfklr]úxer
SFX A úxer uxeren/K [dfklr]úxer
SFX A úxer uxerense/K [dfklr]úxer
SFX A úxer uxeresi/O [dfklr]úxer
SFX A úxer uxeresiu/P [dfklr]úxer
SFX A úxer uxeriai/J [dfklr]úxer
SFX A úxer uxeriei/J [dfklr]úxer
SFX A úxer uxerimo/K [dfklr]úxer
SFX A úxer uxerimoi/L [dfklr]úxer
SFX A úxer uxerion/K [dfklr]úxer
SFX A úxer uxerionse/K [dfklr]úxer
SFX A úxer uxerisen/K [dfklr]úxer
SFX A úxer uxerisense/K [dfklr]úxer
SFX A úxer uxerision/K [dfklr]úxer
SFX A úxer uxerisionse/K [dfklr]úxer
SFX A úxer uxerisié/O [dfklr]úxer
SFX A úxer uxerisiéu/P [dfklr]úxer
SFX A úxer uxerison/K [dfklr]úxer
SFX A úxer uxerisonse/K [dfklr]úxer
SFX A úxer uxerié/O [dfklr]úxer
SFX A úxer uxeriéu/P [dfklr]úxer
SFX A úxer uxeron/K [dfklr]úxer
SFX A úxer uxeronse/K [dfklr]úxer
SFX A úxer uxerà/IMQ [dfklr]úxer
SFX A úxer uxeràe/Q [dfklr]úxer
SFX A úxer uxerài/J [dfklr]úxer
SFX A úxer uxerè/I [dfklr]úxer
SFX A úxer uxerèi/J [dfklr]úxer
SFX A úxer uxeré/O [dfklr]úxer
SFX A úxer uxerésimo/K [dfklr]úxer
SFX A úxer uxerésimoi/L [dfklr]úxer
SFX A úxer uxeréu/P [dfklr]úxer
SFX A úxer uxerí/O [dfklr]úxer
SFX A úxer uxería/IMQ [dfklr]úxer
SFX A úxer uxeríatu/N [dfklr]úxer
SFX A úxer uxeríe/IQ [dfklr]úxer
SFX A úxer uxeríelo/R [dfklr]úxer
SFX A úxer uxeríu/P [dfklr]úxer
SFX A úxer uxerò/I [dfklr]úxer
SFX A úxer uxeròi/J [dfklr]úxer
SFX A úxer uxese/H [dfklr]úxer
SFX A úxer uxesi [dfklr]úxer
SFX A úxer uxesta/H [dfklr]úxer
SFX A úxer uxeste/H [dfklr]úxer
SFX A úxer uxesti/H [dfklr]úxer
SFX A úxer uxesto/H [dfklr]úxer
SFX A úxer uxeva/IOQ [dfklr]úxer
SFX A úxer uxevai/J [dfklr]úxer
SFX A úxer uxevau/P [dfklr]úxer
SFX A úxer uxeve/I [dfklr]úxer
SFX A úxer uxevei/J [dfklr]úxer
SFX A úxer uxevi/MO [dfklr]úxer
SFX A úxer uxevo/I [dfklr]úxer
SFX A úxer uxevoi/J [dfklr]úxer
SFX A úxer uxi/EG [dfklr]úxer
SFX A úxer uxi/M [fklr]úxer
SFX A úxer uxi/M dúxer
SFX A úxer uximo/K [dfklr]úxer
SFX A úxer uximoi/L [dfklr]úxer
SFX A úxer uxion/K [dfklr]úxer
SFX A úxer uxione/K [dfklr]úxer
SFX A úxer uxionse/K [dfklr]úxer
SFX A úxer uxisen/K [dfklr]úxer
SFX A úxer uxisene/K [dfklr]úxer
SFX A úxer uxisense/K [dfklr]úxer
SFX A úxer uxision/K [dfklr]úxer
SFX A úxer uxisione/K [dfklr]úxer
SFX A úxer uxisionse/K [dfklr]úxer
SFX A úxer uxison/K [dfklr]úxer
SFX A úxer uxisone/K [dfklr]úxer
SFX A úxer uxisonse/K [dfklr]úxer
SFX A úxer uxiven/K [dfklr]úxer
SFX A úxer uxivense/K [dfklr]úxer
SFX A úxer uxivion/K [dfklr]úxer
SFX A úxer uxivionse/K [dfklr]úxer
SFX A úxer uxivié/O [dfklr]úxer
SFX A úxer uxiviéu/P [dfklr]úxer
SFX A úxer uxivon/K [dfklr]úxer
SFX A úxer uxivonse/K [dfklr]úxer
SFX A úxer uxié/O [dfklr]úxer
SFX A úxer uxiéu/P [dfklr]úxer
SFX A úxer uxo/IJ [fklr]úxer
SFX A úxer uxo/IJ dúxer
SFX A úxer uxon/K [dfklr]úxer
SFX A úxer uxone/K [dfklr]úxer
SFX A úxer uxonse/K [dfklr]úxer
SFX A úxer uxua/H [dfklr]úxer
SFX A úxer uxuda/H [dfklr]úxer
SFX A úxer uxude/H [dfklr]úxer
SFX A úxer uxudi/H [dfklr]úxer
SFX A úxer uxudo/H [dfklr]úxer
SFX A úxer uxue/H [dfklr]úxer
SFX A úxer uxui/H [dfklr]úxer
SFX A úxer uxuo/H [dfklr]úxer
SFX A úxer uxé/GO [dfklr]úxer
SFX A úxer uxéa/IOQ [dfklr]úxer
SFX A úxer uxée/I [dfklr]úxer
SFX A úxer uxéelo/R [dfklr]úxer
SFX A úxer uxéi/MO [dfklr]úxer
SFX A úxer uxéimo/K [dfklr]úxer
SFX A úxer uxéimoi/L [dfklr]úxer
SFX A úxer uxéitu/N [dfklr]úxer
SFX A úxer uxéo/I [dfklr]úxer
SFX A úxer uxésimo [dfklr]úxer
SFX A úxer uxéu/P [dfklr]úxer
SFX A úxer uxévelo/R [dfklr]úxer
SFX A úxer uxévimo/K [dfklr]úxer
SFX A úxer uxévimoi/L [dfklr]úxer
SFX A úxer uxévitu/N [dfklr]úxer
SFX A úxer uxí/GO [dfklr]úxer
SFX A úxer uxíu/P [dfklr]úxer
SFX A úxer uxú [dfklr]úxer
SFX A đer ta lèđer
SFX A đer ta rđer
SFX A đer te lèđer
SFX A đer te rđer
SFX A đer ti lèđer
SFX A đer ti rđer
SFX A đer to/H lèđer
SFX A đer to/H rđer
SFX B Y 2 # reduŧioni
SFX B 0 a/C [^aieo]
SFX B o a/C o
SFX C Y 1 # reduŧioni
SFX C a e/D a
SFX D Y 1 # reduŧioni
SFX D e i e
SFX E Y 10 # prokonplementari
SFX E 0 -ge/F
SFX E 0 -la
SFX E 0 -le
SFX E 0 -li
SFX E 0 -lo
SFX E 0 -me/F
SFX E 0 -ne
SFX E 0 -se/F
SFX E 0 -te/F
SFX E 0 -ve/F
SFX F Y 5 # prokonplementari
SFX F 0 la
SFX F 0 le
SFX F 0 li
SFX F 0 lo
SFX F 0 ne
SFX G Y 18 # prokonplementari
SFX G 0 -ge [^a]
SFX G 0 -la [^a]
SFX G 0 -le [^a]
SFX G 0 -li [^a]
SFX G 0 -lo [^a]
SFX G 0 -me [^a]
SFX G 0 -ne [^a]
SFX G 0 -te [^a]
SFX G 0 -ve [^a]
SFX G a e-ge a
SFX G a e-la a
SFX G a e-le a
SFX G a e-li a
SFX G a e-lo a
SFX G a e-me a
SFX G a e-ne a
SFX G a e-te a
SFX G a e-ve a
SFX H Y 22 # sonoriđaŧion konsonanti finali
SFX H b. p b[oei]
SFX H c. c c[oei]
SFX H d. t d[oei]
SFX H f. f f[oei]
SFX H g. k g[oei]
SFX H k. k k[oei]
SFX H m. n m[oei]
SFX H n. n n[oei]
SFX H p. p p[oei]
SFX H s. s s[oei]
SFX H t. t t[oei]
SFX H v. f v[oei]
SFX H x. s x[oei]
SFX H ñ. in ñ[oei]
SFX H ñ. n ñ[oei]
SFX H ñ. nc ñ[oei]
SFX H ñ. ñ ñ[oei]
SFX H đ. ŧ đ[oei]
SFX H ŧ. ŧ ŧ[oei]
SFX H ɉ. c ɉ[oei]
SFX H ʃ. ʃ ʃ[oei]
SFX H ʒ. ʃ ʒ[oei]
SFX I Y 9 # interogativi
SFX I 0 -e
SFX I 0 -i
SFX I 0 -mi
SFX I 0 -ne [^n]
SFX I 0 -ni [^n]
SFX I 0 -nte [^n]
SFX I 0 -nti [^n]
SFX I 0 -te n
SFX I 0 -ti n
SFX J Y 8 # interogativi
SFX J i e i
SFX J i mi i
SFX J i ne [^n]i
SFX J i ni [^n]i
SFX J i nte [^n]i
SFX J i nti [^n]i
SFX J i te ni
SFX J i ti ni
SFX K Y 8 # interogativi
SFX K 0 -e
SFX K 0 -i
SFX K 0 -ne [^n]
SFX K 0 -ni [^n]
SFX K 0 -nte [^n]
SFX K 0 -nti [^n]
SFX K 0 -te n
SFX K 0 -ti n
SFX L Y 7 # interogativi
SFX L i e i
SFX L i ne [^n]i
SFX L i ni [^n]i
SFX L i nte [^n]i
SFX L i nti [^n]i
SFX L i te ni
SFX L i ti ni
SFX M Y 3 # interogativi
SFX M 0 -stu
SFX M 0 -to
SFX M 0 -tu
SFX N Y 2 # interogativi
SFX N tu -stu tu
SFX N u o u
SFX O Y 2 # interogativi
SFX O 0 -o
SFX O 0 -u
SFX P Y 1 # interogativi
SFX P u o u
SFX Q Y 8 # interogativi
SFX Q . e-la [ai]
SFX Q . e-le [ai]
SFX Q . e-li [ai]
SFX Q . e-lo [ai]
SFX Q 0 -la [^ai]
SFX Q 0 -le [^ai]
SFX Q 0 -li [^ai]
SFX Q 0 -lo [^ai]
SFX R Y 3 # interogativi
SFX R o a o
SFX R o e o
SFX R o i o
SFX S Y 8 # interogativi
SFX S ave ise-la rave
SFX S ave ise-le rave
SFX S ave ise-li rave
SFX S ave ise-lo rave
SFX S ave ísela rave
SFX S ave ísele rave
SFX S ave íseli rave
SFX S ave íselo rave
SFX T Y 5 # sostantivi plurali
SFX T . i [aeo]
SFX T 0 i [^aieo]
SFX T a e a
SFX T l i [^i]l
SFX T n i [^i]n
SFX U Y 6 # piante e mistièri
SFX U dor tor/V [aeiou]dor
SFX U ol iol/V rol
SFX U ol iòl/V rol
SFX U ol òl/V rol
SFX U tor dor/V [aeiou]tor
SFX U èr ar/V èr
SFX V Y 4 # piante e mistièri
SFX V 0 a [oò][lr]
SFX V 0 e [oò][lr]
SFX V 0 i
SFX V 0 o

# FIXME
# se pòl katar un metaplaxmo de deklinaŧion da la 1a a la 2a koniug. intel inparfèto (kantàa > kantéa, pensàse > pensése), e intel partiŧipio pasivo (mañasto > mañésto)
# sto metaplaxmo se pòl ‘verlo par tuti i mòdi e i tenpi (anka a partir da la 3a koniug.) fora ke inté ‘l infenío, partiŧipio, e xerundio (mañerà, mañeríe).
# un metaplaxmo da la 3a a la 2a koniug. intel partiŧipio pasivo ko la dexinenŧa in -st- (sentésto, dormésto), e intel xerundio (finéndo).
# se pòl ‘ver un xbasamento de la vokal (àtona) drio konsonante no prosimante e vanti vibrante (béver > bévar, tàxer > tàxar, èser > èsar, bevarà, sarésimo).

# vèrbi e ajetivi de prima klase
#SFX D Y 2
#SFX D o   a/F       o
#SFX D 0   a/F       [^aieo]

# ajetivi de sekonda klase
#SFX E Y 1
#SFX E e   i         e

# ajetivi de terŧa klase
#SFX F Y 1
#SFX F a   e/E       a

# sostantivi alterài
# dict: -òto/D
# dict: -ato/D
# dict: -on/D
# dict: -eto/D
# dict: -òlo/D
# dict: -èlo/D
# dict: -elo/D
# dict: -ino/D
# dict: -uŧo/D
# dict: -sino/D
# dict: -esino/D
# dict: -ŧino/D
# dict: -eŧino/D
# dict: -ŧuŧo/D
# dict: -eŧuŧo/D
# dict: -đino/D
# dict: -eđino/D
# dict: -đuŧo/D
# dict: -eđuŧo/D
# dict: -lino/D
# dict: -olino/D
# dict: -luŧo/D
# dict: -oluŧo/D
# dict: -rino/D
# dict: -erino/D
# dict: -ruŧo/D
# dict: -eruŧo/D
# dict: -ato/D
# dict: -aŧo/D
# dict: -uko/D

#SFX N Y 12
#SFX N a ina [^icg]a
#SFX N a ine [^icg]aì
#SFX N a hina [cg]a
#SFX N a hine [cg]a
#SFX N a hetta [cg]a
#SFX N a hette [cg]a
#SFX N a etta [^cg]a
#SFX N a ette [^cg]a
#SFX N a na ia
#SFX N a ne ia
#SFX N a ona a
#SFX N a one a

# nòmi de piante e mistièri
# dict: -er/V
# dict: -rol/UV
# dict: -dor/V
# dict: -tor/V
#SFX U Y 1
#SFX U 0   o/D       .

#SFX V Y 6
#SFX V èr  ar/U      èr
#SFX V ol  iol/U     rol
#SFX V ol  òl/U      rol
#SFX V ol  iòl/U     rol
#SFX V tor dor/H     [aeiou]tor
#SFX V dor tor/H     [aeiou]dor

# artíkoli
# dict: ‘l
# dict: el
# dict: al
# dict: l’
# dict: la/T
# dict: i
# dict: ‘n
# dict: on
# dict: an-































# dict: n’
# dict: na
# dict: del/T
# dict: dela/T

# ajetivi
# dict: molto/D
# dict: poko/D
# dict: bon/D
# dict: kativo/D
# dict: grando/D
# dict: cèo/D
# dict: cèn/D
# dict: picenin/D
# dict: pícol/D
# dict: alto/D
# dict: baso/D
# dict: primo/D
# dict: dopo
# dict: kuà
# dict: là
# dict: mèjo
# dict: pèđo
# dict: mejor/D
# dict: peđor/D
# dict: mađor/D
# dict: menor/D
# dict: superior/D
# dict: inferior/D
# dict: anterior/D
# dict: posterior/D
# dict: ŧiterior/D
# dict: ulterior/D
# dict: ben
# dict: mal
# dict: tanto/D# dict: tanton/T
# dict: asè
# dict: asàe
# dict: vero/D
# dict: fòrte/T
# dict: mai
# dict: no
# dict: pi
# dict: manko
# dict: plúrimo/D
# dict: òtimo/D
# dict: pèsimo/D
# dict: màsimo/D
# dict: mínimo/D
# dict: suprèmo/D
# dict: ínfimo/D
# dict: pòstumo/D
# dict: ŧítimo/D
# dict: último/D

# pronòmi líberi sojèto, indirèto, e reflesivo
# dict: noaltre/E
# dict: nialtre/E
# dict: altre/E
# dict: nu
# dict: nui
# dict: voaltre/E
# dict: vialtre/E
# dict: v’
# dict: vu
# dict: vui
# dict: elo/D
# dict: lu
# dict: lore/E
# dict: sè

# pronòmi klítegi konplemento e reflesivi, e inparsonal e pasivante 'se'
# dict: me/E
# dict: ne
# dict: se/E
# dict: te/E
# dict: ve
# dict: lo/D
# dict: ge

# pronòmi klítegi partitivo 'ne/en' e logativo 'ge'
# dict: en

# pronòmi klítegi sojèto

# pronòme relativo 'ke'
# dict: ke/E

# pronòmi klítegi interogativi
# FIXME
#SFX X Y 14
#SFX X n   nte/E    n
#SFX X 0   nte/E    [^n]
#SFX X 0   te/E     .
#SFX X 0   e/E      .
#SFX X n   ne/E     n
#SFX X 0   ne/E     [^n]
#SFX X 0   stu      .
#SFX X 0   tu       .
#SFX X 0   to       .
#SFX X 0   u        .
#SFX X 0   o        .
#SFX X a   elo/D    [ai]
#SFX X 0   elo/D    [^aài]
#SFX X 0   lo/D     .

# pronòme e ajetivo posesivo
# dict: mé
# dict: méo/D
# dict: nòstro/D
# dict: tó
# dict: tóo/D
# dict: vòstro/D
# dict: só
# dict: sóo/D

# pronòme e ajetivo demostrativo
# dict: sto/D
# dict: kuelo/D

# pronòme e ajetivo identifegativo
# dict: isteso/D
# dict: insteso/D
# dict: medèximo/D
# dict: medèmo/D
# dict: tal

# pronòme e ajetivo interogativo e esklamativo
# dict: kuanto/D
# dict: kualo/D
# dict: dove
# dict: indove
# dict: onde
# dict: kome
# dict: kuando
# dict: kuande
# dict: parké
# dict: parkòsa
# dict: ci
# dict: kòsa
# dict: ‘sa

# kuantifegador
# dict: uno
# dict: una
# dict: oñiuno/D
# dict: anbi
# dict: intrami
# dict: kualke
# dict: kualkòsa
# dict: kalkuno/D
# dict: kalkeduno/D
# dict: kualsiasi
# dict: nisuno/D
# dict: ñisun/D
# dict: nesuno/D
# dict: ñesun/D
# dict: molto/D
# dict: poko/D
# dict: arkuanto/D
# dict: rakuanto/D
# dict: altretanto/D
# dict: tuto/D
# dict: altro/D
# dict: st’
# dict: kuelaltro/D
# dict: ŧèrto/D
# dict: bastanŧa
# dict: òñi
# dict: òñe
# dict: ñente
# dict: ñinte
# dict: masa

# avèrbi
# dict: -on(i)
# dict: -mente
# dict: -mentre

# prepoxiŧioni
# dict: a/D
# dict: da/T
# dict: in
# dict: inte
# dict: ko
# dict: so
# dict: par
# dict: tra
# dict: intra
# dict: fra
# dict: infra
# dict: dal
# dict: tel
# dict: intel
# dict: kol
# dict: sol
# dict: pal
# dict: ai
# dict: dai
# dict: téi
# dict: intéi
# dict: koi
# dict: soi
# dict: pai
# dict: t’
# dict: int’
# dict: s’

# numerali - kardenali
# dict: xèro
# dict: un
# dict: do
# dict: du
# dict: trè
# dict: tri
# dict: kuatro
# dict: ŧinkue
# dict: síe
# dict: sète
# dict: òto
# dict: nove
# dict: dièxe
# dict: dexe
# dict: úndexe
# dict: dódexe
# dict: trédexe
# dict: kuatòrdexe
# dict: kuíndexe
# dict: sédexe
# dict: dexsète
# dict: dexesète
# dict: dexdòto
# dict: dexedòto
# dict: dexnove
# dict: dexenove
# dict: vinti/a
# dict: trénta/a
# dict: kuaranta/a
# dict: ŧinkuanta/a
# dict: sesanta/a
# dict: setanta/a
# dict: otanta/a
# dict: novanta/a
# dict: ŧento/abc
# dict: doxento/ac
# dict: trexento/ac
# dict: mile/acdef
# 2       do
# 22      vinti-do
# 222     do-xento-vinti-do
# 2222    do-mile-do-xento-vinti-do
# 22222   vinti-do-mile-do-xento-vinti-do
# 222222  do-xento-vinti-do-mile-do-xento-vinti-do
# 2222222 do-milioni-do-xento-vinti-do-mile-do-xento-vinti-do
SFX a Y 11
SFX a 0 -un
SFX a 0 -do
SFX a 0 -du
SFX a 0 -trè
SFX a 0 -tri
SFX a 0 -kuatro
SFX a 0 -ŧinkue
SFX a 0 -síe
SFX a 0 -sète
SFX a 0 -òto
SFX a 0 -nove

PFX b Y 8
PFX b 0 do-
PFX b 0 trè-
PFX b 0 kuatro-
PFX b 0 ŧinkue-
PFX b 0 síe-
PFX b 0 sète-
PFX b 0 òto-
PFX b 0 nove-

SFX c Y 14
SFX c 0 -dièxe
SFX c 0 -dexe
SFX c 0 -úndexe
SFX c 0 -dódexe
SFX c 0 -trédexe
SFX c 0 -kuatòrdexe
SFX c 0 -kuíndexe
SFX c 0 -sédexe
SFX c 0 -dexsète
SFX c 0 -dexesète
SFX c 0 -dexdòto
SFX c 0 -dexedòto
SFX c 0 -dexnove
SFX c 0 -dexenove

SFX d Y 8
SFX d 0 -vinti/a
SFX d 0 -trénta/a
SFX d 0 -kuaranta/a
SFX d 0 -ŧinkuanta/a
SFX d 0 -sesanta/a
SFX d 0 -setanta/a
SFX d 0 -otanta/a
SFX d 0 -novanta/a

PFX e Y 1
PFX e 0 ŧento/abcd

SFX f Y 3
SFX f . èŧimo/D [^n]
SFX f . èximo/D [^n]
SFX f 0 èximo/D n


# FIXME
# melion/T
# meliardo/T

# numerali - ordenali
# dict: primo/D
# dict: primèro/D
# dict: primièro/D
# dict: sekondo/D
# dict: tèrŧo/D
# dict: kuarto/D
# dict: kuinto/D
# dict: sèsto/D
# dict: sètimo/D
# dict: otavo/D
# dict: nòno/D
# dict: dèŧimo/D

# dict: último/D
# dict: penúltimo/D
# dict: terŧ’
# dict: kuart’
# dict: kuint’
# dict: sèst’

# numerali - koletivi
# FIXME

# numerali - moltiplegativi
# dict: únego/D
# dict: úñolo/D
# dict: síngolo/D
# dict: sénplise
# dict: sinpio/D
# dict: sinplio/D
# dict: senpio/D
# dict: dopio/D
# dict: triplo/D
# dict: kuàdruplo/D
# dict: kuíntuplo/D
# dict: sèstuplo/D
# dict: sètuplo/D
# dict: òtuplo/D
# dict: nònuplo/D
# dict: dèkuplo/D
# dict: ŧéntuplo/D
# dict: milèkuplo/D

# numerali - fraŧionari
# dict: mèđo

# numeraŧion latina
# dict: i/£
# dict: v/£
# dict: x/£$
# dict: xx/£$
# dict: xxx/£$
# dict: l/£$
# dict: c/£$
# dict: d/£$
# dict: m/£$
SFX £ Y 10
SFX £ 0 i    [ivxlcdm]
SFX £ 0 ii   [ivxlcdm]
SFX £ 0 iii  [vxlcdm]
SFX £ 0 iv   [xlcdm]
SFX £ 0 v    [ixlcdm]
SFX £ 0 vi   [xlcdm]
SFX £ 0 vii  [xlcdm]
SFX £ 0 viii [xlcdm]
SFX £ 0 ix   [xlcdm]
SFX £ 0 x    i

PFX $ Y 62
PFX $ 0 x      [lc]
PFX $ 0 l      x
PFX $ 0 c      [xlcdm]
PFX $ 0 cx     [lc]
PFX $ 0 cl     x
PFX $ 0 cc     [xlc]
PFX $ 0 ccx    [lc]
PFX $ 0 ccl    x
PFX $ 0 ccc    [xl]
PFX $ 0 cccx   [lc]
PFX $ 0 cccl   x
PFX $ 0 cd     [xl]
PFX $ 0 cdx    [lc]
PFX $ 0 cdl    x
PFX $ 0 d      [xlc]
PFX $ 0 dx     [lc]
PFX $ 0 dl     x
PFX $ 0 dc     [xlc]
PFX $ 0 dcx    [lc]
PFX $ 0 dcl    x
PFX $ 0 dcc    [xlc]
PFX $ 0 dccx   [lc]
PFX $ 0 dccl   x
PFX $ 0 dccc   [xl]
PFX $ 0 dcccx  [lc]
PFX $ 0 dcccl  x
PFX $ 0 cm     [xl]
PFX $ 0 cmx    [lc]
PFX $ 0 cml    x
PFX $ 0 m      [xlcdm]
PFX $ 0 mx     [lc]
PFX $ 0 ml     x
PFX $ 0 mc     [xlcmd]
PFX $ 0 mcx    [lc]
PFX $ 0 mcl    x
PFX $ 0 mcc    [xlc]
PFX $ 0 mccx   [lc]
PFX $ 0 mccl   x
PFX $ 0 mccc   [xl]
PFX $ 0 mcccx  [lc]
PFX $ 0 mcccl  x
PFX $ 0 mcd    [xl]
PFX $ 0 mcdx   [lc]
PFX $ 0 mcdl   x
PFX $ 0 md     [xlc]
PFX $ 0 mdx    [lc]
PFX $ 0 mdl    x
PFX $ 0 mdc    [xlc]
PFX $ 0 mdcx   [lc]
PFX $ 0 mdcl   x
PFX $ 0 mdcc   [xlc]
PFX $ 0 mdccx  [lc]
PFX $ 0 mdccl  x
PFX $ 0 mdccc  [xl]
PFX $ 0 mdcccx [lc]
PFX $ 0 mdcccl x
PFX $ 0 mcm    [xl]
PFX $ 0 mcmx   [lc]
PFX $ 0 mcml   x
PFX $ 0 mm     [xlc]
PFX $ 0 mmx    [lc]
PFX $ 0 mml    x

# đorni de la setemana
# dict: Luni
# dict: Marti
# dict: Mèrkore
# dict: Mèrkol
# dict: Điòba
# dict: Đòbia
# dict: Đoba
# dict: Đobia
# dict: Vénare
# dict: Véndre
# dict: Véndri
# dict: Véner
# dict: Vénere
# dict: Sabo
# dict: Doménega

# mexi
# dict: Đenaro
# dict: Đanèr
# dict: Đenèr
# dict: Febraro
# dict: Fevraro
# dict: Fevrèr
# dict: Marŧo
# dict: Aprile
# dict: Avril
# dict: Mađo
# dict: Majo
# dict: Đuño
# dict: Junio
# dict: Lujo
# dict: Lulio
# dict: Agosto
# dict: Seténbre
# dict: Seténbare
# dict: Otóbre
# dict: Otóbare
# dict: Novénbre
# dict: Novénbare
# dict: Dexénbre
# dict: Dexénbare

# staxon (ant. saxon)
# dict: Primavéra
# dict: Primavérta
# dict: Vèrta
# dict: Insuta
# dict: Ansuda
# dict: Istà
# dict: Autuno
# dict: Otuno
# dict: Fardima
# dict: Invèrno

# đonture koordenanti
# dict: né
# dict: néke
# dict: ní
# dict: ñanka
# dict: anka
# dict: oltre
# dict: pitòsto
# dict: altrimenti
# dict: ma
# dict: anŧi
# dict: inveŧe
# dict: defati
# dict: parké
# dict: parò
# dict: anpò
# dict: siben
# dict: donka
# dict: adonka
# dict: alora
# dict: insoma
# dict: kusí
# dict: kusíta
# dict: kuindi
# dict: sia
# dict: kome
# dict: fà
# dict: kofà
# dict: tanto/D

# đonture subordenanti
# dict: de
# dict: parkome
# dict: sikome
# dict: sí
# dict: almanko
# dict: finké
# dict: mentre
# dict: pena
# dict: intanto
# dict: kó
# dict: vanti
# dict: drio
# dict: man
# dict: kondiŧion
# dict: pato
# dict: basta
# dict: kaxo
# dict: kaxomài
# dict: nò
# dict: kuaxi
# dict: skuaxi
# dict: fora
# dict: via
# dict: senŧa
# dict: pitòsto

# esklamaŧion
# dict: ah
# dict: aah
# dict: eh
# dict: ehh
# dict: ih
# dict: oh
# dict: ohh
# dict: uh
# dict: ahi
# dict: ehi
# dict: ufa
# dict: òhu
# dict: òhi
# dict: ohi
# dict: ohe
# dict: ohé
# dict: ohu
# dict: bah
# dict: cò
# dict: mah
# dict: ehm
# dict: uhm
# dict: mh
# dict: ssh
# dict: ha
# dict: ho
# dict: òco
# dict: èko
# dict: brao
# dict: bravo
# dict: fòrŧa
# dict: korajo
# dict: ben
# dict: benon
# dict: basta
# dict: viva
# dict: a
# dict: pò
# dict: mò
# dict: vara
# dict: ‘ara
# dict: tarà
# dict: mostro
# dict: bèlo
# dict: mixèria
# dict: òro
# dict: viva
# dict: brr
# dict: malani
# dict: guài
# dict: fiol
# dict: fiòl
# dict: kan
# dict: magari
# dict: rivaderse
# dict: cao
# dict: sani
# dict: sanité
# dict: salve
# dict: pòro/D
# dict: mona
# dict: din
# dict: don
# dict: tik
# dict: tak
# dict: patapúnfete
# dict: pàfete
# dict: cik
# dict: cak
# dict: ñao
# dict: kikirikí


# TODO
# pàx. 101


# PFX h Y 4
# PFX h 0 l’ [aàeèéiíoòóuú]
# PFX h 0 ‘l [aàeèéiíoòóuú]
# PFX h 0 n’ [aàeèéiíoòóuú]
# PFX h 0 ‘n [aàeèéiíoòóuú]

#SFX Y N 12
#SFX Y o emente [lu]ento
#SFX Y o amente [^t]o
#SFX Y o amente [^n]to
#SFX Y o amente [^e]nto
#SFX Y o amente [^lu]ento
#SFX Y 0 mente  [^rln]e
#SFX Y e mente  [aeiou]re
#SFX Y 0 mente  [^aeiou]re
#SFX Y e mente  [^l]le
#SFX Y 0 mente  lle
#SFX Y e amente one
#SFX Y 0 mente  [^o]ne-
